<!DOCTYPE html>
<html>
<head>
    <meta charset="utf-8" />
    <meta name="viewport" content="width=device-width, initial-scale=1.0, maximum-scale=1.0, user-scalable=no">
    <meta http-equiv="X-UA-Compatible" content="IE=edge">
    <meta name="description" content="English to Spanish Translation has never been easier with our new translation app Key Translations" />
    <meta name="keywords" content="english to spanish translation,spanish to english translation,english to spanish translations,spanish to english translations,english to spanish translator,spanish to english translator,key translations" />

    <!-- Favicon and touch icons -->
    <link rel="shortcut icon" href="/Content/ico/favicon.ico" type="image/x-icon" />
    <link rel="apple-touch-icon" href="/Content/ico/apple-touch-icon.png" />
    <link rel="apple-touch-icon" sizes="57x57" href="/Content/ico/apple-touch-icon-57x57.png" />
    <link rel="apple-touch-icon" sizes="72x72" href="/Content/ico/apple-touch-icon-72x72.png" />
    <link rel="apple-touch-icon" sizes="76x76" href="/Content/ico/apple-touch-icon-76x76.png" />
    <link rel="apple-touch-icon" sizes="114x114" href="/Content/ico/apple-touch-icon-114x114.png" />
    <link rel="apple-touch-icon" sizes="120x120" href="/Content/ico/apple-touch-icon-120x120.png" />
    <link rel="apple-touch-icon" sizes="144x144" href="/Content/ico/apple-touch-icon-144x144.png" />
    <link rel="apple-touch-icon" sizes="152x152" href="/Content/ico/apple-touch-icon-152x152.png" />

    <!-- Schema.org markup for Google+ -->
    <meta itemprop="name" content="English to Spanish Translation">
    <meta itemprop="description" content="English to Spanish Translation has never been easier with our new translation app Key Translations">
    <meta itemprop="image" content="http://englishtospanishtranslation.org/Content/img/logo@2x.png">

    <!-- Twitter Card data -->
    <meta name="twitter:card" content="summary">
    <meta name="twitter:site" content="@key_translation">
    <meta name="twitter:title" content="English to Spanish Translation">
    <meta name="twitter:description" content="English to Spanish Translation has never been easier with our new translation app Key Translations">
    <meta name="twitter:image" content="http://englishtospanishtranslation.org/Content/img/qr.png">
    <meta name="twitter:url" content="http://englishtospanishtranslation.org/" />

    <!-- Open Graph data -->
    <meta property="og:title" content="English to Spanish Translation" />
    <meta property="og:type" content="article" />
    <meta property="og:url" content="http://englishtospanishtranslation.org/" />
    <meta property="og:image" content="http://englishtospanishtranslation.org/Content/img/qr.png" />
    <meta property="og:description" content="English to Spanish Translation has never been easier with our new translation app Key Translations" />
    <meta property="og:site_name" content="English to Spanish Translation" />
    <meta property="article:published_time" content="2014-12-10T05:59:00+01:00" />
    <meta property="article:modified_time" content="2014-12-10T19:08:47+01:00" />
    <meta property="article:section" content="Article Section" />
    <meta property="article:tag" content="english to spanish translation,spanish to english translation,english to spanish translations,spanish to english translations,english to spanish translator,spanish to english translator,key translations" />

    <title>hablar - English to Spanish Translation</title>
    <link href="/Content/css.css?v=vpCbROACXQk2LySQba8eVBvDaUo5eiXYGxebw94n4rE1" rel="stylesheet"/>

    <script src="/bundles/modernizr?v=wBEWDufH_8Md-Pbioxomt90vm6tJN2Pyy9u9zHtWsPo1"></script>

</head>
<body>
    <div class="navbar navbar-inverse navbar-fixed-top">
        <div class="container">
            <div class="navbar-header">
                <button type="button" class="navbar-toggle" data-toggle="collapse" data-target=".navbar-collapse">
                    <span class="icon-bar"></span>
                    <span class="icon-bar"></span>
                    <span class="icon-bar"></span>
                </button>
                <a class="navbar-brand" href="/">English to Spanish Translation</a>
            </div>
            <div class="navbar-collapse collapse">
                <ul class="nav navbar-nav pull-right">
                    <li>
                        <a class="scroll-link navEvent" href="/#top-content" name="Home">Home</a>
                    </li>
                    <li>
                        <a class="scroll-link navEvent" href="/#features" name="Features">Features</a>
                    </li>
                    <li>
                        <a class="scroll-link navEvent" href="/#how-it-works" name="HowItWorks">How it works</a>
                    </li>
                    <li>
                        <a class="scroll-link navEvent" href="/#screenshots" name="Screenshots">Screenshots</a>
                    </li>
                    <li>
                        <a class="navEvent" href="https://appsto.re/us/ApfJ1.i" name="GetApp">Get the app</a>
                    </li>
                    <li>
                        <a class="" href="/verbs">Verb Conjugations</a>
                    </li>
                </ul>
            </div>
        </div>
    </div>
    <div class="_container _body-content">
        

<div class="container body-content" style="text-align: left;">
    <style>
        .alternating {
        }

            .alternating:nth-of-type(even) {
            }

        .tab-content hr:last-of-type {
            display: none;
        }

        .panel-heading a h3:after {
            content: "\e113";
            float: right;
            color: grey;
            position: relative;
            top: 1px;
            display: inline-block;
            font-family: 'Glyphicons Halflings';
            font-style: normal;
            font-weight: 400;
            line-height: 1;
            -webkit-font-smoothing: antialiased;
        }

        .panel-heading a.collapsed h3:after {
            content: "\e114";
            float: right;
            color: grey;
            position: relative;
            top: 1px;
            display: inline-block;
            font-family: 'Glyphicons Halflings';
            font-style: normal;
            font-weight: 400;
            line-height: 1;
            -webkit-font-smoothing: antialiased;
        }
    </style>
    <div class="well">
        <h1 style="text-transform: capitalize">hablar (hablando)</h1>
    </div>
    <ul class="nav nav-tabs" style="box-shadow: inset 0 -1px 0 #dddddd">
            <li role="presentation" class="active"><a data-toggle="tab" href="#Indicativo"><h4 class="hidden-xs">Indicativo</h4><h5 class="visible-xs">Indicativo</h5></a></li>
            <li role="presentation" class=""><a data-toggle="tab" href="#Subjuntivo"><h4 class="hidden-xs">Subjuntivo</h4><h5 class="visible-xs">Subjuntivo</h5></a></li>
            <li role="presentation" class=""><a data-toggle="tab" href="#Imperativo"><h4 class="hidden-xs">Imperativo</h4><h5 class="visible-xs">Imperativo</h5></a></li>
        <li role="presentation"><a data-toggle="tab" href="#frases"><h4 class="hidden-xs">Frases</h4><h5 class="visible-xs">Frases</h5></a></li>
    </ul>

    <div class="tab-content panel-body">
            <div class="tab-pane fade in active" id="Indicativo">
                    <div class="alternating">
                        <h4>Presente</h4>
                            <dl class="dl-horizontal">
                                <dt>English</dt>
                                <dd>I speak, am speaking</dd>
                            </dl>
                            <dl class="dl-horizontal">
                                <dt>yo</dt>
                                <dd>hablo</dd>
                            </dl>
                            <dl class="dl-horizontal">
                                <dt>t&#250;</dt>
                                <dd>hablas</dd>
                            </dl>
                            <dl class="dl-horizontal">
                                <dt>Ud./&#233;l/ella</dt>
                                <dd>habla</dd>
                            </dl>
                            <dl class="dl-horizontal">
                                <dt>nosotros,&#160;-as</dt>
                                <dd>hablamos</dd>
                            </dl>
                            <dl class="dl-horizontal">
                                <dt>vosotros,&#160;-as</dt>
                                <dd>habl&#225;is</dd>
                            </dl>
                            <dl class="dl-horizontal">
                                <dt>Uds./ellos/ellas</dt>
                                <dd>hablan</dd>
                            </dl>
                    </div>
                    <hr />
                    <div class="alternating">
                        <h4>Futuro</h4>
                            <dl class="dl-horizontal">
                                <dt>English</dt>
                                <dd>I will speak</dd>
                            </dl>
                            <dl class="dl-horizontal">
                                <dt>yo</dt>
                                <dd>hablar&#233;</dd>
                            </dl>
                            <dl class="dl-horizontal">
                                <dt>t&#250;</dt>
                                <dd>hablar&#225;s</dd>
                            </dl>
                            <dl class="dl-horizontal">
                                <dt>Ud./&#233;l/ella</dt>
                                <dd>hablar&#225;</dd>
                            </dl>
                            <dl class="dl-horizontal">
                                <dt>nosotros,&#160;-as</dt>
                                <dd>hablaremos</dd>
                            </dl>
                            <dl class="dl-horizontal">
                                <dt>vosotros,&#160;-as</dt>
                                <dd>hablar&#233;is</dd>
                            </dl>
                            <dl class="dl-horizontal">
                                <dt>Uds./ellos/ellas</dt>
                                <dd>hablar&#225;n</dd>
                            </dl>
                    </div>
                    <hr />
                    <div class="alternating">
                        <h4>Imperfecto</h4>
                            <dl class="dl-horizontal">
                                <dt>English</dt>
                                <dd>I was speaking, used to speak,
	spoke</dd>
                            </dl>
                            <dl class="dl-horizontal">
                                <dt>yo</dt>
                                <dd>hablaba</dd>
                            </dl>
                            <dl class="dl-horizontal">
                                <dt>t&#250;</dt>
                                <dd>hablabas</dd>
                            </dl>
                            <dl class="dl-horizontal">
                                <dt>Ud./&#233;l/ella</dt>
                                <dd>hablaba</dd>
                            </dl>
                            <dl class="dl-horizontal">
                                <dt>nosotros,&#160;-as</dt>
                                <dd>habl&#225;bamos</dd>
                            </dl>
                            <dl class="dl-horizontal">
                                <dt>vosotros,&#160;-as</dt>
                                <dd>hablabais</dd>
                            </dl>
                            <dl class="dl-horizontal">
                                <dt>Uds./ellos/ellas</dt>
                                <dd>hablaban</dd>
                            </dl>
                    </div>
                    <hr />
                    <div class="alternating">
                        <h4>Pret&#233;rito</h4>
                            <dl class="dl-horizontal">
                                <dt>English</dt>
                                <dd>I spoke</dd>
                            </dl>
                            <dl class="dl-horizontal">
                                <dt>yo</dt>
                                <dd>habl&#233;</dd>
                            </dl>
                            <dl class="dl-horizontal">
                                <dt>t&#250;</dt>
                                <dd>hablaste</dd>
                            </dl>
                            <dl class="dl-horizontal">
                                <dt>Ud./&#233;l/ella</dt>
                                <dd>habl&#243;</dd>
                            </dl>
                            <dl class="dl-horizontal">
                                <dt>nosotros,&#160;-as</dt>
                                <dd>hablamos</dd>
                            </dl>
                            <dl class="dl-horizontal">
                                <dt>vosotros,&#160;-as</dt>
                                <dd>hablasteis</dd>
                            </dl>
                            <dl class="dl-horizontal">
                                <dt>Uds./ellos/ellas</dt>
                                <dd>hablaron</dd>
                            </dl>
                    </div>
                    <hr />
                    <div class="alternating">
                        <h4>Condicional</h4>
                            <dl class="dl-horizontal">
                                <dt>English</dt>
                                <dd>I would speak</dd>
                            </dl>
                            <dl class="dl-horizontal">
                                <dt>yo</dt>
                                <dd>hablar&#237;a</dd>
                            </dl>
                            <dl class="dl-horizontal">
                                <dt>t&#250;</dt>
                                <dd>hablar&#237;as</dd>
                            </dl>
                            <dl class="dl-horizontal">
                                <dt>Ud./&#233;l/ella</dt>
                                <dd>hablar&#237;a</dd>
                            </dl>
                            <dl class="dl-horizontal">
                                <dt>nosotros,&#160;-as</dt>
                                <dd>hablar&#237;amos</dd>
                            </dl>
                            <dl class="dl-horizontal">
                                <dt>vosotros,&#160;-as</dt>
                                <dd>hablar&#237;ais</dd>
                            </dl>
                            <dl class="dl-horizontal">
                                <dt>Uds./ellos/ellas</dt>
                                <dd>hablar&#237;an</dd>
                            </dl>
                    </div>
                    <hr />
                    <div class="alternating">
                        <h4>Presente&#160;perfecto</h4>
                            <dl class="dl-horizontal">
                                <dt>English</dt>
                                <dd>I have spoken</dd>
                            </dl>
                            <dl class="dl-horizontal">
                                <dt>yo</dt>
                                <dd>he hablado</dd>
                            </dl>
                            <dl class="dl-horizontal">
                                <dt>t&#250;</dt>
                                <dd>has hablado</dd>
                            </dl>
                            <dl class="dl-horizontal">
                                <dt>Ud./&#233;l/ella</dt>
                                <dd>ha hablado</dd>
                            </dl>
                            <dl class="dl-horizontal">
                                <dt>nosotros,&#160;-as</dt>
                                <dd>hemos hablado</dd>
                            </dl>
                            <dl class="dl-horizontal">
                                <dt>vosotros,&#160;-as</dt>
                                <dd>hab&#233;is hablado</dd>
                            </dl>
                            <dl class="dl-horizontal">
                                <dt>Uds./ellos/ellas</dt>
                                <dd>han hablado</dd>
                            </dl>
                    </div>
                    <hr />
                    <div class="alternating">
                        <h4>Futuro&#160;perfecto</h4>
                            <dl class="dl-horizontal">
                                <dt>English</dt>
                                <dd>I will have spoken</dd>
                            </dl>
                            <dl class="dl-horizontal">
                                <dt>yo</dt>
                                <dd>habr&#233; hablado</dd>
                            </dl>
                            <dl class="dl-horizontal">
                                <dt>t&#250;</dt>
                                <dd>habr&#225;s hablado</dd>
                            </dl>
                            <dl class="dl-horizontal">
                                <dt>Ud./&#233;l/ella</dt>
                                <dd>habr&#225; hablado</dd>
                            </dl>
                            <dl class="dl-horizontal">
                                <dt>nosotros,&#160;-as</dt>
                                <dd>habremos hablado</dd>
                            </dl>
                            <dl class="dl-horizontal">
                                <dt>vosotros,&#160;-as</dt>
                                <dd>habr&#233;is hablado</dd>
                            </dl>
                            <dl class="dl-horizontal">
                                <dt>Uds./ellos/ellas</dt>
                                <dd>habr&#225;n hablado</dd>
                            </dl>
                    </div>
                    <hr />
                    <div class="alternating">
                        <h4>Pluscuamperfecto</h4>
                            <dl class="dl-horizontal">
                                <dt>English</dt>
                                <dd>I had spoken</dd>
                            </dl>
                            <dl class="dl-horizontal">
                                <dt>yo</dt>
                                <dd>hab&#237;a hablado</dd>
                            </dl>
                            <dl class="dl-horizontal">
                                <dt>t&#250;</dt>
                                <dd>hab&#237;as hablado</dd>
                            </dl>
                            <dl class="dl-horizontal">
                                <dt>Ud./&#233;l/ella</dt>
                                <dd>hab&#237;a hablado</dd>
                            </dl>
                            <dl class="dl-horizontal">
                                <dt>nosotros,&#160;-as</dt>
                                <dd>hab&#237;amos hablado</dd>
                            </dl>
                            <dl class="dl-horizontal">
                                <dt>vosotros,&#160;-as</dt>
                                <dd>hab&#237;ais hablado</dd>
                            </dl>
                            <dl class="dl-horizontal">
                                <dt>Uds./ellos/ellas</dt>
                                <dd>hab&#237;an hablado</dd>
                            </dl>
                    </div>
                    <hr />
                    <div class="alternating">
                        <h4>Pret&#233;rito&#160;anterior</h4>
                            <dl class="dl-horizontal">
                                <dt>English</dt>
                                <dd>I had spoken</dd>
                            </dl>
                            <dl class="dl-horizontal">
                                <dt>yo</dt>
                                <dd>hube hablado</dd>
                            </dl>
                            <dl class="dl-horizontal">
                                <dt>t&#250;</dt>
                                <dd>hubiste hablado</dd>
                            </dl>
                            <dl class="dl-horizontal">
                                <dt>Ud./&#233;l/ella</dt>
                                <dd>hubo hablado</dd>
                            </dl>
                            <dl class="dl-horizontal">
                                <dt>nosotros,&#160;-as</dt>
                                <dd>hubimos hablado</dd>
                            </dl>
                            <dl class="dl-horizontal">
                                <dt>vosotros,&#160;-as</dt>
                                <dd>hubisteis hablado</dd>
                            </dl>
                            <dl class="dl-horizontal">
                                <dt>Uds./ellos/ellas</dt>
                                <dd>hubieron hablado</dd>
                            </dl>
                    </div>
                    <hr />
                    <div class="alternating">
                        <h4>Condicional perfecto</h4>
                            <dl class="dl-horizontal">
                                <dt>English</dt>
                                <dd>I would have spoken</dd>
                            </dl>
                            <dl class="dl-horizontal">
                                <dt>yo</dt>
                                <dd>habr&#237;a hablado</dd>
                            </dl>
                            <dl class="dl-horizontal">
                                <dt>t&#250;</dt>
                                <dd>habr&#237;as hablado</dd>
                            </dl>
                            <dl class="dl-horizontal">
                                <dt>Ud./&#233;l/ella</dt>
                                <dd>habr&#237;a hablado</dd>
                            </dl>
                            <dl class="dl-horizontal">
                                <dt>nosotros,&#160;-as</dt>
                                <dd>habr&#237;amos hablado</dd>
                            </dl>
                            <dl class="dl-horizontal">
                                <dt>vosotros,&#160;-as</dt>
                                <dd>habr&#237;ais hablado</dd>
                            </dl>
                            <dl class="dl-horizontal">
                                <dt>Uds./ellos/ellas</dt>
                                <dd>habr&#237;an hablado</dd>
                            </dl>
                    </div>
                    <hr />
            </div>
            <div class="tab-pane fade in " id="Subjuntivo">
                    <div class="alternating">
                        <h4>Presente</h4>
                            <dl class="dl-horizontal">
                                <dt>English</dt>
                                <dd>I speak, am speaking</dd>
                            </dl>
                            <dl class="dl-horizontal">
                                <dt>yo</dt>
                                <dd>hable</dd>
                            </dl>
                            <dl class="dl-horizontal">
                                <dt>t&#250;</dt>
                                <dd>hables</dd>
                            </dl>
                            <dl class="dl-horizontal">
                                <dt>Ud./&#233;l/ella</dt>
                                <dd>hable</dd>
                            </dl>
                            <dl class="dl-horizontal">
                                <dt>nosotros,&#160;-as</dt>
                                <dd>hablemos</dd>
                            </dl>
                            <dl class="dl-horizontal">
                                <dt>vosotros,&#160;-as</dt>
                                <dd>habl&#233;is</dd>
                            </dl>
                            <dl class="dl-horizontal">
                                <dt>Uds./ellos/ellas</dt>
                                <dd>hablen</dd>
                            </dl>
                    </div>
                    <hr />
                    <div class="alternating">
                        <h4>Imperfecto</h4>
                            <dl class="dl-horizontal">
                                <dt>English</dt>
                                <dd>I spoke, was speaking</dd>
                            </dl>
                            <dl class="dl-horizontal">
                                <dt>yo</dt>
                                <dd>hablara</dd>
                            </dl>
                            <dl class="dl-horizontal">
                                <dt>t&#250;</dt>
                                <dd>hablaras</dd>
                            </dl>
                            <dl class="dl-horizontal">
                                <dt>Ud./&#233;l/ella</dt>
                                <dd>hablara</dd>
                            </dl>
                            <dl class="dl-horizontal">
                                <dt>nosotros,&#160;-as</dt>
                                <dd>habl&#225;ramos</dd>
                            </dl>
                            <dl class="dl-horizontal">
                                <dt>vosotros,&#160;-as</dt>
                                <dd>hablarais</dd>
                            </dl>
                            <dl class="dl-horizontal">
                                <dt>Uds./ellos/ellas</dt>
                                <dd>hablaran</dd>
                            </dl>
                    </div>
                    <hr />
                    <div class="alternating">
                        <h4>Futuro</h4>
                            <dl class="dl-horizontal">
                                <dt>English</dt>
                                <dd>I will speak</dd>
                            </dl>
                            <dl class="dl-horizontal">
                                <dt>yo</dt>
                                <dd>hablare</dd>
                            </dl>
                            <dl class="dl-horizontal">
                                <dt>t&#250;</dt>
                                <dd>hablares</dd>
                            </dl>
                            <dl class="dl-horizontal">
                                <dt>Ud./&#233;l/ella</dt>
                                <dd>hablare</dd>
                            </dl>
                            <dl class="dl-horizontal">
                                <dt>nosotros,&#160;-as</dt>
                                <dd>habl&#225;remos</dd>
                            </dl>
                            <dl class="dl-horizontal">
                                <dt>vosotros,&#160;-as</dt>
                                <dd>hablareis</dd>
                            </dl>
                            <dl class="dl-horizontal">
                                <dt>Uds./ellos/ellas</dt>
                                <dd>hablaren</dd>
                            </dl>
                    </div>
                    <hr />
                    <div class="alternating">
                        <h4>Presente&#160;perfecto</h4>
                            <dl class="dl-horizontal">
                                <dt>English</dt>
                                <dd>I have spoken, spoke</dd>
                            </dl>
                            <dl class="dl-horizontal">
                                <dt>yo</dt>
                                <dd>haya hablado</dd>
                            </dl>
                            <dl class="dl-horizontal">
                                <dt>t&#250;</dt>
                                <dd>hayas hablado</dd>
                            </dl>
                            <dl class="dl-horizontal">
                                <dt>Ud./&#233;l/ella</dt>
                                <dd>haya hablado</dd>
                            </dl>
                            <dl class="dl-horizontal">
                                <dt>nosotros,&#160;-as</dt>
                                <dd>hayamos hablado</dd>
                            </dl>
                            <dl class="dl-horizontal">
                                <dt>vosotros,&#160;-as</dt>
                                <dd>hay&#225;is hablado</dd>
                            </dl>
                            <dl class="dl-horizontal">
                                <dt>Uds./ellos/ellas</dt>
                                <dd>hayan hablado</dd>
                            </dl>
                    </div>
                    <hr />
                    <div class="alternating">
                        <h4>Futuro perfecto</h4>
                            <dl class="dl-horizontal">
                                <dt>English</dt>
                                <dd>I will have spoken</dd>
                            </dl>
                            <dl class="dl-horizontal">
                                <dt>yo</dt>
                                <dd>hubiere hablado</dd>
                            </dl>
                            <dl class="dl-horizontal">
                                <dt>t&#250;</dt>
                                <dd>hubieres hablado</dd>
                            </dl>
                            <dl class="dl-horizontal">
                                <dt>Ud./&#233;l/ella</dt>
                                <dd>hubiere hablado</dd>
                            </dl>
                            <dl class="dl-horizontal">
                                <dt>nosotros,&#160;-as</dt>
                                <dd>hubi&#233;remos hablado</dd>
                            </dl>
                            <dl class="dl-horizontal">
                                <dt>vosotros,&#160;-as</dt>
                                <dd>hubiereis hablado</dd>
                            </dl>
                            <dl class="dl-horizontal">
                                <dt>Uds./ellos/ellas</dt>
                                <dd>hubieren hablado</dd>
                            </dl>
                    </div>
                    <hr />
                    <div class="alternating">
                        <h4>Pluscuamperfecto</h4>
                            <dl class="dl-horizontal">
                                <dt>English</dt>
                                <dd>I had spoken</dd>
                            </dl>
                            <dl class="dl-horizontal">
                                <dt>yo</dt>
                                <dd>hubiera hablado</dd>
                            </dl>
                            <dl class="dl-horizontal">
                                <dt>t&#250;</dt>
                                <dd>hubieras hablado</dd>
                            </dl>
                            <dl class="dl-horizontal">
                                <dt>Ud./&#233;l/ella</dt>
                                <dd>hubiera hablado</dd>
                            </dl>
                            <dl class="dl-horizontal">
                                <dt>nosotros,&#160;-as</dt>
                                <dd>hubi&#233;ramos hablado</dd>
                            </dl>
                            <dl class="dl-horizontal">
                                <dt>vosotros,&#160;-as</dt>
                                <dd>hubierais hablado</dd>
                            </dl>
                            <dl class="dl-horizontal">
                                <dt>Uds./ellos/ellas</dt>
                                <dd>hubieran hablado</dd>
                            </dl>
                    </div>
                    <hr />
            </div>
            <div class="tab-pane fade in " id="Imperativo">
                    <div class="alternating">
                        <h4>Afirmativo</h4>
                            <dl class="dl-horizontal">
                                <dt>English</dt>
                                <dd>Speak!</dd>
                            </dl>
                            <dl class="dl-horizontal">
                                <dt>yo</dt>
                                <dd></dd>
                            </dl>
                            <dl class="dl-horizontal">
                                <dt>t&#250;</dt>
                                <dd>habla</dd>
                            </dl>
                            <dl class="dl-horizontal">
                                <dt>Ud./&#233;l/ella</dt>
                                <dd>hable</dd>
                            </dl>
                            <dl class="dl-horizontal">
                                <dt>nosotros,&#160;-as</dt>
                                <dd></dd>
                            </dl>
                            <dl class="dl-horizontal">
                                <dt>vosotros,&#160;-as</dt>
                                <dd>hablad</dd>
                            </dl>
                            <dl class="dl-horizontal">
                                <dt>Uds./ellos/ellas</dt>
                                <dd>hablen</dd>
                            </dl>
                    </div>
                    <hr />
                    <div class="alternating">
                        <h4>Negativo</h4>
                            <dl class="dl-horizontal">
                                <dt>English</dt>
                                <dd>Don&#39;t speak!</dd>
                            </dl>
                            <dl class="dl-horizontal">
                                <dt>yo</dt>
                                <dd></dd>
                            </dl>
                            <dl class="dl-horizontal">
                                <dt>t&#250;</dt>
                                <dd>no hables</dd>
                            </dl>
                            <dl class="dl-horizontal">
                                <dt>Ud./&#233;l/ella</dt>
                                <dd>no hable</dd>
                            </dl>
                            <dl class="dl-horizontal">
                                <dt>nosotros,&#160;-as</dt>
                                <dd></dd>
                            </dl>
                            <dl class="dl-horizontal">
                                <dt>vosotros,&#160;-as</dt>
                                <dd>no habl&#233;is</dd>
                            </dl>
                            <dl class="dl-horizontal">
                                <dt>Uds./ellos/ellas</dt>
                                <dd>no hablen</dd>
                            </dl>
                    </div>
                    <hr />
            </div>
        <div class="tab-pane fade in" id="frases">

                <div class="panel panel-default">
                    <div class="panel-heading">
                        <a href="#p_1" data-toggle="collapse" data-target="#p_1" class="collapsed">
                            <h3 class="panel-title">hablo</h3>
                        </a>
                    </div>
                    <div class="panel-body collapse" id="p_1">
pero no,
es verdad, la[1] he hablado ya muchas veces, como te <b>hablo</b> Ã¡ tÃ­ ahora
...                            <hr />
Las palabras que
yo os <b>hablo</b>, no [las] <b>hablo</b> de mÃ­ mismo: mas el Padre que estÃ¡ en mÃ­, Ã©l hace
las obras.                            <hr />
Yo vivo en el fondo de estas aguas; incorpÃ³rea como ellas,
fugaz y trasparente, <b>hablo</b> con sus rumores y ondulo con sus pliegues.                            <hr />
CapÃ­tulo  7

        1 Â¿IGNORÃIS, hermanos, (porque <b>hablo</b> con los que saben la ley) que la
ley se enseÃ±orea del hombre entre tanto que vive?                            <hr />
No quiero hablar de las infinitas visitas ceremoniosas que antes de la
hora de comer entraron y salieron en aquella casa, entre las cuales no
eran de despreciar todos los empleados de su oficina, con sus seÃ±oras y
sus niÃ±os, y sus capas, y sus paraguas, y sus chanclos, y sus perritos;
dÃ©jome en blanco los necios cumplimientos que dijeron al seÃ±or de los
dÃ­as; no <b>hablo</b> del inmenso cÃ­rculo con que guarnecÃ­a la sala el
concurso de tantas personas heterogÃ©neas, que hablaron de que el tiempo
iba Ã¡ mudar, y de que en invierno suele hacer mÃ¡s frÃ­o que en verano.                            <hr />
Â¿Con quiÃ©n <b>hablo</b>?                            <hr />
13 Porque Ã¡ vosotros <b>hablo</b>, Gentiles.                            <hr />
26 DÃ­cele JesÃºs: Yo soy, que <b>hablo</b> contigo.                            <hr />
(<b>hablo</b> como hombre.)

        6 En ninguna manera: de otra suerte Â¿cÃ³mo juzgarÃ­a Dios el mundo?                            <hr />
13 Mas ahora vengo Ã¡ ti; y <b>hablo</b> esto en el mundo, para que tengan mi
gozo cumplido en sÃ­ mismos.                            <hr />
38 Yo <b>hablo</b> lo que he visto cerca del Padre; y vosotros hacÃ©is lo que
habÃ©is oÃ­do cerca de vuestro padre.                            <hr />
17 El que quisiere hacer su voluntad, conocerÃ¡ de la doctrina si viene
de Dios, Ã³ si yo <b>hablo</b> de mÃ­ mismo.                            <hr />
50 Y sÃ© que su mandamiento es vida eterna: asÃ­ que, lo que yo <b>hablo</b>,
como el Padre me lo ha dicho, asÃ­ <b>hablo</b>.                            <hr />
26 Muchas cosas tengo que decir y juzgar de vosotros: mas el que me
enviÃ³, es verdadero: y yo, lo que he oÃ­do de Ã©l, esto <b>hablo</b> en el mundo.                            <hr />
18 No <b>hablo</b> de todos vosotros: yo sÃ© los que he elegido: mas para que se
cumpla la Escritura: El que come pan conmigo, levantÃ³ contra mÃ­ su calcaÃ±ar.                            <hr />
28 DÃ­joles pues, JesÃºs: Cuando levantareis al Hijo del hombre, entonces
entenderÃ©is que yo soy, y que nada hago de mÃ­ mismo; mas como el Padre me
enseÃ±Ã³, esto <b>hablo</b>.                            <hr />
                    </div>
                </div>
                <div class="panel panel-default">
                    <div class="panel-heading">
                        <a href="#p_2" data-toggle="collapse" data-target="#p_2" class="collapsed">
                            <h3 class="panel-title">hablas</h3>
                        </a>
                    </div>
                    <div class="panel-body collapse" id="p_2">
Ã³, Â¿QuÃ© <b>hablas</b> con ella?                            <hr />
Despierta, <b>hablas</b>, y al hablar, vibrantes
      Tus palabras parecen
  Lluvia de perlas que en dorada copa
      Se derrama Ã¡ torrentes?[5]

    Dormida, en el murmullo de tu aliento
      Acompasado y tenue,
  Escucho yo un poema, que mi alma
      Enamorada entiende ...                            <hr />
Â¿De
dÃ³nde me <b>hablas</b>?                            <hr />
10 Entonces dÃ­cele Pilato: Â¿A mÃ­ no me <b>hablas</b>?                            <hr />
_Despierta, <b>hablas</b>, y al hablar, vibrantes_, p.                            <hr />
29 DÃ­cenle sus discÃ­pulos: He aquÃ­, ahora <b>hablas</b> claramente, y ningÃºn
proverbio dices.                            <hr />
                    </div>
                </div>
                <div class="panel panel-default">
                    <div class="panel-heading">
                        <a href="#p_3" data-toggle="collapse" data-target="#p_3" class="collapsed">
                            <h3 class="panel-title">habla</h3>
                        </a>
                    </div>
                    <div class="panel-body collapse" id="p_3">
No entendemos lo que
<b>habla</b>.                            <hr />
Ã‰l <b>habla</b> alto y distintamente.                            <hr />
es el tercero que me <b>habla</b> de una cabra.                            <hr />
Algunas veces <b>habla</b> bajo e
indistintamente.                            <hr />
En
toda Sevilla no se <b>habla</b> de otra cosa....                            <hr />
Puede decirse, pues, que <b>habla</b> en
hojalatero.                            <hr />
Cuando el maestro <b>habla</b> y explica
Carlos no escucha.                            <hr />
Cuando se <b>habla</b> del juez como artista, Â¿a quÃ© se refiere?                            <hr />
EcheverrÃ­a[30] <b>habla</b> la lengua de los hombres rurales de
Costa Rica.                            <hr />
Cuando <b>habla</b> mentira, de
suyo <b>habla</b>; porque es mentiroso, y padre de mentira.                            <hr />
<b>habla</b> de...=; =a
propÃ³sito de....=

[3] =de sangre,= _horse or mule power_.                            <hr />
es precisamente.=

[21] =el <b>habla</b> popular,= _the language of the common people_.                            <hr />
Otras veces <b>habla</b> muy lentamente porque no ha estudiado
su lecciÃ³n con diligencia.                            <hr />
VARIANT:
=El <b>habla</b> de la gente del pueblo.=

[22] =a mayor abundamiento,= _furthermore_.                            <hr />
La gente ilustrada lo <b>habla</b> poco
  mÃ¡s o menos con la misma correcciÃ³n en todos los
  paÃ­ses de origen espaÃ±ol.                            <hr />
Poe, a su vez, <b>habla</b> Â«de la mezquina amistad y de la fidelidad de
polvillo de fruta (gossamer fidelity) del mero hombreÂ».                            <hr />
II

Entre los monteros de don DionÃ­s <b>habla</b> uno llamado GarcÃ©s, hijo de un
antiguo servidor de la familia, y por tanto el mÃ¡s querido de sus
seÃ±ores.                            <hr />
ahÃ­, hombre?--SeÃ±or,--contestÃ³ humildemente
Ã©ste,--estaba esperando...--Â¿PorquÃ© no ha llamado Vd., santo varÃ³n?--Ya
ve Vd., como uno es un pobre zapatero...--Â¡QuÃ© <b>habla</b> Vd.                            <hr />
Los otros
retratos, como el de Halpin para la ediciÃ³n de Amstrong, nos dan ya
tipos de lechuguinos de la Ã©poca, ya caras que nada tienen que ver con
la cabeza bella e inteligente de que <b>habla</b> Clark.                            <hr />
II.--LAS CASAS DE COMERCIO[1]

_Adjectives; =cada= and =todo=; =Business Vocabulary= (except =Banking=)_


--Se <b>habla</b> mucho en estos dÃ­as[2] de la gran prosperidad de los
negocios[3] en la AmÃ©rica latina.                            <hr />
que en el aislamiento en que
viven, cada una de esas repÃºblicas ha desarrollado por su lado el <b>habla</b>
popular[21]; cada una ha amoldado el idioma hablado al ambiente fÃ­sico
peculiar, a las ocupaciones y tradiciones locales.                            <hr />
Ã‰ste es quizÃ¡s el mÃ¡s importante de todos
  ellos, por tener gramÃ¡tica, literatura y teatro, y se
  <b>habla</b> en el principado de CataluÃ±a que lo componen                  15
  las provincias de Tarragona, Barcelona, LÃ©rida y
  Gerona.                            <hr />
Ustedes agrupan a todos los paÃ­ses
que quedan al sur del RÃ­o Bravo del Norte (RÃ­o Grande) bajo un solo
nombre; el de AmÃ©rica latina, o por lo menos el de AmÃ©rica espaÃ±ola
cuando excluyen de la cuenta al Brasil que <b>habla</b> otra lengua y al que
tal vez atribuyen tradiciones diferentes.                            <hr />
Se hace esfuerzos por
conservar las formas puras y el significado propio de las palabras; pero
cuando las voces nuevas o alteradas en su acepciÃ³n responden a
diferencias en el ambiente y las costumbres, se muestra el mismo celo
por consagrar su significado y arraigarlas en el <b>habla</b> popular.                            <hr />
No obstante de que en todas las escuelas y actos
  oficiales se usa el espaÃ±ol, la gente <b>habla</b> dialectos y aÃºn
  el espaÃ±ol errÃ³neamente, asÃ­ vemos que los andaluces                25
  que ocupan el sur de EspaÃ±a, llamado AndalucÃ­a, hablan
  ceceoso, o sea pronunciando las mÃ¡s de las _eses, ces_ y
  todas las _ces, eses_.                            <hr />
El tÃ­o Fulano recobrÃ³ su sangre frÃ­a, y expuso:

--Usted es quien ha de ver lo que <b>habla</b>; porque si no prueba, y no podrÃ¡
probar, su denuncia, lo llevarÃ© Ã¡ la cÃ¡rcel por calumniador.--Estas
calabazas eran mÃ­as; yo las he criado, como todas las que he traÃ­do este
aÃ±o Ã¡ CÃ¡diz, en mi huerta, y nadie podrÃ¡ probarme lo contrario.                            <hr />
VARIANT: =Abunda en.=




9.--LA CALANDRIA: EL RUISEÃ‘OR DE AMÃ‰RICA

Uno de los pÃ¡jaros americanos que por la hermosura de su canto ha
arrebatado la admiraciÃ³n del mundo antiguo, denominado por los
naturalistas, _mimus_ o burlÃ³n y polÃ­gloto (que <b>habla</b> muchas lenguas),
ha recibido entre nosotros el nombre inadecuado de calandria, siendo asÃ­
que ni aun[1] pertenece al gÃ©nero de esta alondra, sino al de los
mirlos.                            <hr />
AsÃ­ para expresar que un hombre es valiente, dice
Ã©l: Â«es como las armasÂ»[8]; que un hombre es vivo: que Â«es como la
luzÂ»[9]; para hablar de una mujer linda, Â«es como las estrellasÂ»; para
indicar un caballo rÃ¡pido, Â«es como Ã¡guilaÂ»; para elogiar a un individuo
firme que no cede a los embates de la mala fortuna, Â«es como
cuadroÂ».[10] Cuando <b>habla</b> de su caballo le llama Â«mancarrÃ³nÂ»; a su mujer
Â«la chinaÂ»[11]; a sus amigos Â«aparcerosÂ»; a los muchachos del campo,
Â«charabonesÂ».                            <hr />
NOTES:

[Note 116: =dirigirse a=, _to address, to speak to_.]

[Note 117: =por lo que a mÃ­ corresponde=, _as far as I am concerned_.]

[Note 118: =llenar de=, _to fill with_.]

[Note 119: =en cuanto a=, _as for, concerning_.]

[Note 120: =admirado de=, _astonished at_.]

[Note 121: =pedir algo a uno=, _to ask some one for something_.]




=PENSAMIENTOS=

    No hay hombre mÃ¡s callado
    Que el que mÃ¡s <b>habla</b>,
    Pues siendo el que mÃ¡s dice,
    No dice nada.                            <hr />
Verbs of
causation in Spanish take the infinitive after them instead of the past
participle that is found in similar cases in English.]

[Note 205: =en adelante=, _thenceforth, from that time on_.]

[Note 206: =llegar a ser=, _to be finally, to get to be_.]




=ARABESCO=


    Oyendo hablar a un hombre, fÃ¡cil es
    Acertar dÃ³nde viÃ³ la luz del sol;
    Si os alaba a Inglaterra, serÃ¡ inglÃ©s,
    Si os <b>habla</b> mal de Prusia, es un francÃ©s,
    Y si <b>habla</b> mal de EspaÃ±a, es espaÃ±ol.                            <hr />
tÃº hablar =Ã¡s=  _You will speak, etc._
          Ã©l, ella hablar =Ã¡=  _He, she will speak, etc._

             usted hablar =Ã¡=  _You will speak, etc._
  nosotros (as) hablar =emos=  _We shall speak, etc._
   vosotros (as) hablar =Ã©is=  _You will speak, etc._
     ellos, ellas hablar =Ã¡n=  _They will speak, etc._
          ustedes hablar =Ã¡n=  _You will speak._

CONDICIONAL

                yo hablar =Ã­a=  _I should or would speak, be speaking._
               tÃº hablar =Ã­as=  _You would speak, etc._
          Ã©l, ella hablar =Ã­a=  _He, she would speak, etc._
             usted hablar =Ã­a=  _You would speak, etc._

  nosotros (as) hablar =Ã­amos=  _We should or would speak, etc._
   vosotros (as) hablar =Ã­ais=  _You would speak, etc._
     ellos, ellas hablar =Ã­an=  _They would speak, etc._
          ustedes hablar =Ã­an=  _You would speak, etc._

=Modo Subjuntivo=

PRESENTE

                yo habl =e=  _I may speak, be speaking._[374]
               tÃº habl =es=  _You may speak, etc._
          Ã©l, ella habl =e=  _He, she may speak, etc._
             usted habl =e=  _You may speak, etc._

  nosotros (as) habl =emos=  _We may speak, etc._
   vosotros (as) habl =Ã©is=  _You may speak, etc._
     ellos, ellas habl =en=  _They may speak, etc._
          ustedes habl =en=  _You may speak, etc._

IMPERFECTO, PRIMERA FORMA

  yo habl =ase=  _I might speak, be speaking._[374]
  tÃº habl =ases=  _You might speak, etc._
  Ã©l, ella habl =ase=  _He, she might speak, etc._
  usted habl =ase=  _You might speak, etc._

  nosotros (as) habl =Ã¡semos=  _We might speak, etc._
  vosotros (as) habl =aseis=  _You might speak, etc._
  ellos, ellas habl =asen=  _They might speak, etc._
  ustedes habl =asen=  _You might speak, etc._

IMPERFECTO, SEGUNDA FORMA

                yo habl =ara=  _I might speak, be speaking._[374]
               tÃº habl =aras=  _You might speak, etc._
          Ã©l, ella habl =ara=  _He, she might speak, etc._
             usted habl =ara=  _You might speak, etc._

  nosotros (as) habl =Ã¡ramos=  _We might speak, etc._
   vosotros (as) habl =arais=  _You might speak, etc._
     ellos, ellas habl =aran=  _They might speak, etc._
          ustedes habl =aran=  _You might speak, etc._

FUTURO

                yo habl =are=  _I may speak, be speaking._[375]
               tÃº habl =ares=  _You may speak, etc._
          Ã©l, ella habl =are=  _He, she may speak, etc._
             usted habl =are=  _You may speak, etc._

  nosotros (as) habl =Ã¡remos=  _We may speak, etc._
   vosotros (as) habl =areis=  _You may speak, etc._
     ellos, ellas habl =aren=  _They may speak, etc._
          ustedes habl =aren=  _You may speak, etc._

=Modo Imperativo=

  <b>habla</b> (tÃº) _speak_ (_thou_)    hablad (vosotros) _speak_ (_ye_)


=TIEMPOS COMPUESTOS=

         INFINITIVO                            GERUNDIO

  =haber hablado=, _to have spoken_      =habiendo hablado=, _having spoken_

=Modo Indicativo=

PERFECTO

                 yo he hablado  _I have spoken, have been speaking._
                tÃº has hablado  _You have spoken, etc._
           Ã©l, ella ha hablado  _He, she has spoken, etc._
              usted ha hablado  _You have spoken, etc._

   nosotros (as) hemos hablado  _We have spoken, etc._
  vosotros (as) habÃ©is hablado  _You have spoken, etc._
      ellos, ellas han hablado  _They have spoken, etc._
           ustedes han hablado  _You have spoken, etc._

PLUSCUAMPERFECTO

                yo habÃ­a hablado  _I had spoken, had been speaking._
               tÃº habÃ­as hablado  _You had spoken._
          Ã©l, ella habÃ­a hablado  _He, she had spoken._
             usted habÃ­a hablado  _You had spoken._

  nosotros (as) habÃ­amos hablado  _We had spoken._
   vosotros (as) habÃ­ais hablado  _You had spoken._
     ellos, ellas habÃ­an hablado  _They had spoken._
          ustedes habÃ­an hablado  _You had spoken._

PRETÃ‰RITO PERFECTO

                  yo hube hablado  _I had spoken._
               tÃº hubiste hablado  _You had spoken._
            Ã©l, ella hubo hablado  _He, she had spoken._
               usted hubo hablado  _You had spoken._

    nosotros (as) hubimos hablado  _We had spoken._
  vosotros (as) hubisteis hablado  _You had spoken._
    ellos, ellas hubieron hablado  _They had spoken._
         ustedes hubieron hablado  _You had spoken._

FUTURO PERFECTO

                yo habrÃ© hablado  _I shall have spoken, been speaking._
               tÃº habrÃ¡s hablado  _You will have spoken, etc._
          Ã©l, ella habrÃ¡ hablado  _He, she will have spoken, etc._
             usted habrÃ¡ hablado  _You will have spoken, etc._

  nosotros (as) habremos hablado  _We shall have spoken, etc._
   vosotros (as) habrÃ©is hablado  _You will have spoken, etc._
     ellos, ellas habrÃ¡n hablado  _They will have spoken, etc._
          ustedes habrÃ¡n hablado  _You will have spoken, etc._

CONDICIONAL PERFECTO

              yo habrÃ­a hablado  _I should or would have spoken, been speaking._
             tÃº habrÃ­as hablado  _You would have spoken, etc._
        el, ella habrÃ­a hablado  _He, she would have spoken, etc._
           usted habrÃ­a hablado  _You would have spoken, etc._

nosotros (as) habrÃ­amos hablado  _We should or would have spoken, etc._
 vosotros (as) habrÃ­ais hablado  _You would have spoken, etc._
   ellos, ellas habrÃ­an hablado  _They would have spoken, etc._
        ustedes habrÃ­an hablado  _You would have spoken, etc._

=Modo Subjuntivo=

PERFECTO

                yo haya hablado  _I may have spoken, been speaking._[376]
               tÃº hayas hablado  _You may have spoken, etc._
          Ã©l, ella haya hablado  _He, she may have spoken, etc._
             usted haya hablado  _You may have spoken, etc._

  nosotros (as) hayamos hablado  _We may have spoken, etc._
   vosotros (as) hayÃ¡is hablado  _You may have spoken, etc._
     ellos, ellas hayan hablado  _They may have spoken, etc._
          ustedes hayan hablado  _You may have spoken, etc._

PLUSCUAMPERFECTO, PRIMERA FORMA

                yo hubiese hablado  _I might have spoken, been speaking._[374]
               tÃº hubieses hablado  _You might have spoken, etc._
          Ã©l, ella hubiese hablado  _He, she might have spoken, etc._
             usted hubiese hablado  _You might have spoken, etc._

  nosotros (as) hubiÃ©semos hablado  _We might have spoken, etc._
   vosotros (as) hubieseis hablado  _You might have spoken, etc._
     ellos, ellas hubiesen hablado  _They might have spoken, etc._
          ustedes hubiesen hablado  _You might have spoken, etc._

PLUSCUAMPERFECTO, SEGUNDA FORMA

                yo hubiera hablado  _I might have spoken, been speaking._[374]
               tÃº hubieras hablado  _You might have spoken, etc._
          Ã©l, ella hubiera hablado  _He, she might have spoken, etc._
             usted hubiera hablado  _You might have spoken, etc._

  nosotros (as) hubiÃ©ramos hablado  _We might have spoken, etc._
   vosotros (as) hubierais hablado  _You might have spoken, etc._
     ellos, ellas hubieran hablado  _They might have spoken, etc._
          ustedes hubieran hablado  _You might have spoken, etc._

FUTURO PERFECTO

                yo hubiere hablado  _I may have spoken, been speaking._[377]
               tÃº hubieres hablado  _You may have spoken, etc._
          Ã©l, ella hubiere hablado  _He, she may have spoken, etc._
             usted hubiere hablado  _You may have spoken, etc._

  nosotros (as) hubiÃ©remos hablado  _We may have spoken, etc._
   vosotros (as) hubiereis hablado  _You may have spoken, etc._
     ellos, ellas hubieren hablado  _They may have spoken, etc._
          ustedes hubieren hablado  _You may have spoken, etc._


=Segunda ConjugaciÃ³n=

    INFINITIVO            GERUNDIO           PARTICIPIO PASIVO

  =comer=, _to eat_   =comiendo=, _eating_  =comido=, _eaten_


=TIEMPOS SIMPLES=

=Modo Indicativo=

PRESENTE

                yo com =o=  _I eat, am eating, do eat._
               tÃº com =es=  _You_ (familiar singular) _eat, etc._
          Ã©l, ella com =e=  _He, she eats, etc._
             usted com =e=  _You_ (polite singular) _eat, etc._

  nosotros (as) com =emos=  _We eat, etc._
   vosotros (as) com =Ã©is=  _You_ (familiar plural) _eat, etc._
     ellos, ellas com =en=  _They eat, etc._
          ustedes com =en=  _You_ (polite plural) _eat, etc._

IMPERFECTO

                yo com =Ã­a=  _I was eating, used to eat, ate._
               tÃº com =Ã­as=  _You_ (familiar singular) _were eating, etc._
          Ã©l, ella com =Ã­a=  _He, she was eating, etc._
             usted com =Ã­a=  _You_ (polite singular) _were eating, etc._

  nosotros (as) com =Ã­amos=  _We were eating, etc._
   vosotros (as) com =Ã­ais=  _You_ (familiar plural) _were eating, etc._
     ellos, ellas com =Ã­an=  _They were eating, etc._
          ustedes com =Ã­an=  _You_ (polite plural) _were eating, etc._

PRETÃ‰RITO

                  yo com =Ã­=  _I ate, did eat._
               tÃº com =iste=  _You ate, etc._
           Ã©l, ella com =iÃ³=  _He, she ate, etc._
              usted com =iÃ³=  _You ate, etc._

    nosotros (as) com =imos=  _We ate, etc._
  vosotros (as) com =isteis=  _You ate, etc._
    ellos, ellas com =ieron=  _They ate, etc._
         ustedes com =ieron=  _You ate, etc._

FUTURO

                yo comer =Ã©=  _I shall eat, be eating._
               tÃº comer =Ã¡s=  _You will eat, etc._
          Ã©l, ella comer =Ã¡=  _He, she will eat, etc._
             usted comer =Ã¡=  _You will eat, etc._

  nosotros (as) comer =emos=  _We shall eat, etc._
   vosotros (as) comer =Ã©is=  _You will eat, etc._
     ellos, ellas comer =Ã¡n=  _They will eat, etc._
          ustedes comer =Ã¡n=  _You will eat, etc._

CONDICIONAL

                yo comer =Ã­a=  _I should or would eat, be eating._
               tÃº comer =Ã­as=  _You would eat, etc._
          Ã©l, ella comer =Ã­a=  _He, she would eat, etc._
             usted comer =Ã­a=  _You would eat, etc._

  nosotros (as) comer =Ã­amos=  _We should or would eat, etc._
   vosotros (as) comer =Ã­ais=  _You would eat, etc._
     ellos, ellas comer =Ã­an=  _They would eat, etc._
          ustedes comer =Ã­an=  _You would eat, etc._

=Modo Subjuntivo=

PRESENTE

                yo com =a=  _I may eat, be eating._[378]
               tÃº com =as=  _You may eat, etc._
         Ã©l, ella, com =a=  _He, she may eat, etc._
             usted com =a=  _You may eat, etc._

  nosotros (as) com =amos=  _We may eat, etc._
   vosotros (as) com =Ã¡is=  _You may eat, etc._
     ellos, ellas com =an=  _They may eat, etc._
          ustedes com =an=  _You may eat, etc._

IMPERFECTO, PRIMERA FORMA

                yo com =iese=  _I might eat, be eating._[374]
               tÃº com =ieses=  _You might eat, etc._
          Ã©l, ella com =iese=  _He, she might eat, etc._
             usted com =iese=  _You might eat, etc._

  nosotros (as) com =iÃ©semos=  _We might eat, etc._
   vosotros (as) com =ieseis=  _You might eat, etc._
     ellos, ellas com =iesen=  _They might eat, etc._
          ustedes com =iesen=  _You might eat, etc._

IMPERFECTO, SEGUNDA FORMA

                yo com =iera=  _I might eat, be eating._[374]
               tÃº com =ieras=  _You might eat, etc._
          Ã©1, ella com =iera=  _He, she might eat, etc._
             usted com =iera=  _You might eat, etc._

  nosotros (as) com =iÃ©ramos=  _We might eat, etc._
   vosotros (as) com =ierais=  _You might eat, etc._
     ellos, ellas com =ieran=  _They might eat, etc._
          ustedes com =ieran=  _You might eat, etc._

FUTURO

                yo com =iere=  _I may eat, be eating._[379]
               tÃº com =ieres=  _You may eat, etc._
          Ã©l, ella com =iere=  _He, she may eat, etc._
             usted com =iere=  _You may eat, etc._

  nosotros (as) com =iÃ©remos=  _We may eat, etc._
   vosotros (as) com =iereis=  _You may eat, etc._
     ellos, ellas com =ieren=  _They may eat, etc._
          ustedes com =ieren=  _You may eat, etc._

=Modo Imperativo=

   come (tÃº) _eat_ (_thou_)      comed (vosotros) _eat_ (_ye_)


=TIEMPOS COMPUESTOS=

   INFINITIVO                             GERUNDIO

  =haber comido=, _to have eaten_   =habiendo comido=, _having eaten_

=Modo Indicativo=

PERFECTO

                 yo he comido  _I have eaten, have been eating._
                tÃº has comido  _You have eaten, etc._
           Ã©l, ella ha comido  _He, she has eaten, etc._
              usted ha comido  _You have eaten, etc._

   nosotros (as) hemos comido  _We have eaten, etc._
  vosotros (as) habÃ©is comido  _You have eaten, etc._
      ellos, ellas han comido  _They have eaten, etc._
           ustedes han comido  _You have eaten, etc._

PLUSCUAMPERFECTO

                yo habÃ­a comido  _I had eaten, had been eating._
               tÃº habÃ­as comido  _You had eaten, etc._
          Ã©l, ella habÃ­a comido  _He, she had eaten, etc._
             usted habÃ­a comido  _You had eaten, etc._

  nosotros (as) habÃ­amos comido  _We had eaten, etc._
   vosotros (as) habÃ­ais comido  _You had eaten, etc._
     ellos, ellas habÃ­an comido  _They had eaten, etc._
          ustedes habÃ­an comido  _You had eaten, etc._

PRETÃ‰RITO PERFECTO

                  yo hube comido  _I had eaten._
               tÃº hubiste comido  _You had eaten._
            Ã©l, ella hubo comido  _He, she had eaten._
               usted hubo comido  _You had eaten._

    nosotros (as) hubimos comido  _We had eaten._
  vosotros (as) hubisteis comido  _You had eaten._
    ellos, ellas hubieron comido  _They had eaten._
         ustedes hubieron comido  _You had eaten._

FUTURO PERFECTO

                yo habrÃ© comido  _I shall have eaten, been eating._
               tÃº habrÃ¡s comido  _You will have eaten, etc._
          Ã©l, ella habrÃ¡ comido  _He, she will have eaten, etc._
             usted habrÃ¡ comido  _You will have eaten, etc._

  nosotros (as) habremos comido  _We shall have eaten, etc._
   vosotros (as) habrÃ©is comido  _You will have eaten, etc._
     ellos, ellas habrÃ¡n comido  _They will have eaten, etc._
          ustedes habrÃ¡n comido  _You will have eaten, etc._

CONDICIONAL PERFECTO

                yo habrÃ­a comido  _I should or would have eaten, been eating._
               tÃº habrÃ­as comido  _You would have eaten, etc._
          Ã©l, ella habrÃ­a comido  _He, she would have eaten, etc._
             usted habrÃ­a comido  _You would have eaten, etc._

  nosotros (as) habrÃ­amos comido  _We should or would have eaten, etc._
   vosotros (as) habrÃ­ais comido  _You would have eaten, etc._
     ellos, ellas habrÃ­an comido  _They would have eaten, etc._
          ustedes habrÃ­an comido  _You would have eaten, etc._

=Modo Subjuntivo=

PERFECTO

                yo haya comido  _I may have eaten, been eating._[380]
               tÃº hayas comido  _You may have eaten, etc._
          Ã©l, ella haya comido  _He, she may have eaten, etc._
             usted haya comido  _You may have eaten, etc._

  nosotros (as) hayamos comido  _We may have eaten, etc._
   vosotros (as) hayÃ¡is comido  _You may have eaten, etc._
     ellos, ellas hayan comido  _They may have eaten, etc._
          ustedes hayan comido  _You may have eaten, etc._

PLUSCUAMPERFECTO, PRIMERA FORMA

                yo hubiese comido  _I might have eaten, been eating._[374]
               tÃº hubieses comido  _You might have eaten, etc._
          Ã©l, ella hubiese comido  _He, she might have eaten, etc._
             usted hubiese comido  _You might have eaten, etc._

  nosotros (as) hubiÃ©semos comido  _We might have eaten, etc._
   vosotros (as) hubieseis comido  _You might have eaten, etc._
     ellos, ellas hubiesen comido  _They might have eaten, etc._
          ustedes hubiesen comido  _You might have eaten, etc._

PLUSCUAMPERFECTO, SEGUNDA FORMA

                yo hubiera comido  _I might have eaten, been eating._[374]
               tÃº hubieras comido  _You might have eaten, etc._
          Ã©l, ella hubiera comido  _He, she might have eaten, etc._
             usted hubiera comido  _You might have eaten, etc._

  nosotros (as) hubiÃ©ramos comido  _We might have eaten, etc._
   vosotros (as) hubierais comido  _You might have eaten, etc._
     ellos, ellas hubieran comido  _They might have eaten, etc._
          ustedes hubieran comido  _You might have eaten, etc._

FUTURO PERFECTO

                yo hubiere comido  _I may have eaten, been eating._[381]
               tÃº hubieres comido  _You may have eaten, etc._
          Ã©l, ella hubiere comido  _He, she may have eaten, etc._
             usted hubiere comido  _You may have eaten, etc._

  nosotros (as) hubiÃ©remos comido  _We may have eaten, etc._
   vosotros (as) hubiereis comido  _You may have eaten, etc._
     ellos, ellas hubieren comido  _They may have eaten, etc._
          ustedes hubieren comido  _You may have eaten, etc._


=Tercera ConjugaciÃ³n=

    INFINITIVO            GERUNDIO              PARTICIPIO PASIVO

  =vivir=, _to live_   =viviendo=, _living_    =vivido=, _lived_


=TIEMPOS SIMPLES=

=Modo Indicativo=

PRESENTE

                yo viv =o=  _I live, am living, do live._
               tÃº viv =es=  _You_ (familiar singular) _live, etc._
          Ã©l, ella viv =e=  _He, she lives, etc._
             usted viv =e=  _You_ (polite singular) _live, etc._

  nosotros (as) viv =imos=  _We live, etc._
    vosotros (as) viv =Ã­s=  _You_ (familiar plural) _live, etc._
     ellos, ellas viv =en=  _They live, etc._
          ustedes viv =en=  _You_ (polite plural) _live, etc._

IMPERFECTO

                yo viv =Ã­a=  _I was living, used to live, etc._
               tÃº viv =Ã­as=  _You_ (familiar singular) _were living, etc._
          Ã©l, ella viv =Ã­a=  _He, she was living, etc._
             usted viv =Ã­a=  _You_ (polite singular) _were living, etc._

  nosotros (as) viv =Ã­amos=  _We were living, etc._
   vosotros (as) viv =Ã­ais=  _You_ (familiar plural) _were living, etc._
     ellos, ellas viv =Ã­an=  _They were living._
          ustedes viv =Ã­an=  _You_ (polite plural) _were living, etc._

PRETÃ‰RITO

                  yo viv =Ã­=  _I lived, did live._
               tÃº viv =iste=  _You lived, etc._
           Ã©l, ella viv =iÃ³=  _He, she lived, etc._
              usted viv =iÃ³=  _You lived, etc._

    nosotros (as) viv =imos=  _We lived, etc._
  vosotros (as) viv =isteis=  _You lived, etc._
    ellos, ellas viv =ieron=  _They lived, etc._
         ustedes viv =ieron=  _You lived, etc._

FUTURO

                yo vivir =Ã©=  _I shall live, be living._
               tÃº vivir =Ã¡s=  _You will live, etc._
          Ã©l, ella vivir =Ã¡=  _He, she will live, etc._
             usted vivir =Ã¡=  _You will live, etc._

  nosotros (as) vivir =emos=  _We shall live, etc._
   vosotros (as) vivir =Ã©is=  _You will live, etc._
     ellos, ellas vivir =Ã¡n=  _They will live, etc._
          ustedes vivir =Ã¡n=  _You will live, etc._

CONDICIONAL

                yo vivir =Ã­a=  _I should or would live, be living._[374]
               tÃº vivir =Ã­as=  _You would live, etc._
          Ã©l, ella vivir =Ã­a=  _He, she would live, etc._
             usted vivir =Ã­a=  _You would live, etc._

  nosotros (as) vivir =Ã­amos=  _We should or would live, etc._
   vosotros (as) vivir =Ã­ais=  _You would live, etc._
     ellos, ellas vivir =Ã­an=  _They would live, etc._
          ustedes vivir =Ã­an=  _You would live, etc._

=Modo Subjuntivo=

PRESENTE

                yo viv =a=  _I may live, be living._[382]
               tÃº viv =as=  _You may live, etc._
          Ã©l, ella viv =a=  _He, she may live, etc._
             usted viv =a=  _You may live, etc._

  nosotros (as) viv =amos=  _We may live, etc._
   vosotros (as) viv =Ã¡is=  _You may live, etc._
     ellos, ellas viv =an=  _They may live, etc._
          ustedes viv =an=  _You may live, etc._

IMPERFECTO, PRIMERA FORMA

                yo viv =iese=  _I might live, be living_.[374]
               tÃº viv =ieses=  _You might live, etc_.                            <hr />
--Ya que[2] <b>habla</b> Ud.                            <hr />
=<b>habla</b>=, _f._, speech.                            <hr />
Â¿De quÃ© estaciÃ³n se <b>habla</b>?                            <hr />
Â¿Por quÃ© <b>habla</b> lentamente?                            <hr />
Â¿CÃ³mo
<b>habla</b> Ã©l algunas veces?                            <hr />
Â¿QuÃ© lengua se <b>habla</b> en Chile?                            <hr />
=<b>habla</b>=, _f._, speech, idiom, language.                            <hr />
37 Y dÃ­jole JesÃºs: Y le has visto, y el que <b>habla</b> contigo, Ã©l es.                            <hr />
--Se <b>habla</b> mucho de los patios, suponiÃ©ndoselos[152] tÃ­picos de EspaÃ±a y
de la AmÃ©rica espaÃ±ola.                            <hr />
34 Porque el que Dios enviÃ³, las palabras de Dios <b>habla</b>: porque no da
Dios el EspÃ­ritu por medida.                            <hr />
26 Y he aquÃ­, <b>habla</b> pÃºblicamente, y no le dicen nada; Â¿si habrÃ¡n
entendido verdaderamente los prÃ­ncipes, que Ã©ste es el Cristo?                            <hr />
31 El que de arriba viene, sobre todos es: el que es de la tierra,
terreno es, y cosas terrenas <b>habla</b>: el que viene del cielo, sobre todos es.                            <hr />
18 El que <b>habla</b> de sÃ­ mismo, su propia gloria busca; mas el que busca la
gloria del que le enviÃ³, Ã©ste es verdadero, y no hay en Ã©l injusticia.                            <hr />
                    </div>
                </div>
                <div class="panel panel-default">
                    <div class="panel-heading">
                        <a href="#p_4" data-toggle="collapse" data-target="#p_4" class="collapsed">
                            <h3 class="panel-title">hablamos</h3>
                        </a>
                    </div>
                    <div class="panel-body collapse" id="p_4">
Y pues de sueÃ±o <b>hablamos</b>, digo que el que tengo no
es flojo, y con su permiso quisiera aprovecharlo.                            <hr />
--Sin duda todos los hispanoamericanos <b>hablamos</b> la lengua de la madre
patria.                            <hr />
11 De cierto, de cierto te digo, que lo que sabemos <b>hablamos</b>, y lo que
hemos visto, testificamos; y no recibÃ­s nuestro testimonio.                            <hr />
                    </div>
                </div>
                <div class="panel panel-default">
                    <div class="panel-heading">
                        <a href="#p_5" data-toggle="collapse" data-target="#p_5" class="collapsed">
                            <h3 class="panel-title">hablan</h3>
                        </a>
                    </div>
                    <div class="panel-body collapse" id="p_5">
<b>hablan</b> 3 pl.                            <hr />
Nombre usted dos provincias de EspaÃ±a en las cuales se <b>hablan</b>
dialectos.                            <hr />
ADIVINANZAS


Â¿En quÃ© mes <b>hablan</b> menos las mujeres?--En el de                        5
febrero.                            <hr />
ObservÃ© que los
pÃ¡rpados jamÃ¡s se contraÃ­an, como es tan usual en la mayor parte de las
personas, principalmente cuando <b>hablan</b>; pero su mirada siempre era
llena, abierta y sin encogimiento ni emociÃ³n.                            <hr />
En las plateadas hojas de los Ã¡lamos, en los huecos de las peÃ±as, en
las ondas del agua, parece que nos <b>hablan</b> los invisibles espÃ­ritus de
la naturaleza, que reconocen un hermano en el inmortal espÃ­ritu del
hombre.                            <hr />
XII.--ZONAS DE VEGETACIÃ“N

_Physiographical Terms_


--Unos me <b>hablan</b> de la pobreza del suelo de la AmÃ©rica latina y otros[1]
me ponderan sus producciones, la profusiÃ³n de su vegetaciÃ³n, lo
magnÃ­fico y exuberante de sus selvas.                            <hr />
No obstante de que en todas las escuelas y actos
  oficiales se usa el espaÃ±ol, la gente habla dialectos y aÃºn
  el espaÃ±ol errÃ³neamente, asÃ­ vemos que los andaluces                25
  que ocupan el sur de EspaÃ±a, llamado AndalucÃ­a, <b>hablan</b>
  ceceoso, o sea pronunciando las mÃ¡s de las _eses, ces_ y
  todas las _ces, eses_.                            <hr />
La reputaciÃ³n no le viene, sino muy tarde, cuando ya
las fatigas del estudio, la lucha por la vida y las torturas de las
pasiones han alterado su fisonomÃ­a primitiva; apenas deja sino una
mÃ¡scara usada, marchita, donde cada dolor ha puesto por estigma una
magulladura o una arruga.Â»

Desde niÃ±o, Poe Â«prometÃ­a una gran belleza.Â»

Sus compaÃ±eros de colegio <b>hablan</b> de su agilidad y robustez.                            <hr />
A MI MADRE

(_Soneto_)



Porque siento que allÃ¡ arriba, en el cielo, los
Ã¡ngeles que se <b>hablan</b> dulcemente al oÃ­do, no
pueden encontrar entre sus radiantes palabras
de amor una expresiÃ³n mÃ¡s ferviente que la de
Â«_madre_Â», he ahÃ­ por quÃ©, desde hace largo
tiempo os llamo con ese nombre querido, a ti
que eres para mÃ­ mÃ¡s que una madre y que
llenÃ¡is el santuario de mi corazÃ³n en el que la
muerte os ha instalado, al libertar el alma de
mi Virginia.                            <hr />
En esta conformidad se encontraban las
cosas en la poblaciÃ³n donde tuvo lugar el suceso que voy Ã¡ referir,
cuando, una noche, ya Ã¡ hora hastante avanzada, envueltos en sus
obscures capotes de guerra y ensordeciendo las estrechas y solitarias
calles que conducen desde la Puerta del Sol[4] Ã¡ Zocodover,[5] con el
choque de sus armas y el ruidoso golpear de los cascos de sus corceles
que sacaban chispas de los pedernales, entraron en la ciudad hasta
unos cien dragones de aquellos altos, arrogantes y fornidos, de que
todavÃ­a nos <b>hablan</b> con admiraciÃ³n nuestras abuelas.                            <hr />
En esta conformidad se encontraban las cosas en la poblaciÃ³n
donde tuvo lugar el suceso que voy Ã¡ referir, cuando una noche, ya Ã¡
hora bastante avanzada, envueltos en sus obscuros capotes de guerra y
ensordeciendo las estrechas y solitarias calles que conducen desde la
Puerta del Sol{145-4} Ã¡ Zocodover,{145-5} con el choque de sus armas y
el ruidoso golpear de los cascos de sus corceles que sacaban chispas de
los pedernales, entraron en la ciudad hasta unos cien dragones de
aquellos altos, arrogantes y fornidos, de que todavÃ­a nos <b>hablan</b> con
admiraciÃ³n nuestras abuelas.                            <hr />
Una vez que se reponen, conocida y hasta celebrada la causa de la
sorpresa que han experimentado, para hallar entonces motivo de charla,
porque las mujeres no callan sino cuando duermen, si bien las hay que
hasta <b>hablan</b> en sueÃ±os, pregunta una la hora que es; otra aÃ±ade que
tiene frÃ­o; y alguna, sintiendo asÃ­ como[10] _una penita_ en el
estÃ³mago,[11] segÃºn lo asevera, trata de buscar algo que la conforte:
pero es lo malo, que[12] han concluido ya con todo, los que estÃ¡n en el
comedor dejando sÃ³lo los huesos de las aceitunas; por lo que, no hay
otro recurso que hacer chocolate.                            <hr />
Â¿En quÃ© aÃ±os <b>hablan</b> menos las mujeres?                            <hr />
Â¿Con quÃ©
<b>hablan</b> del hombre los borricos?                            <hr />
Â¿Y no es ya una muestra de ello esa nueva y vigorosa civilizaciÃ³n que en
el norte se levanta en medio de ciudades que se improvisan por la
aglomeraciÃ³n sÃºbita de inmigrantes que <b>hablan</b> todas las lenguas?                            <hr />
Â¿Sabes que todos los dÃ­as
roba, en distintos puntos de estas sierras, Ã¡ algunos pasajeros, y
despuÃ©s los asesina, pues dice que los muertos no <b>hablan</b>, y que Ã©se es
el Ãºnico medio de que nunca dÃ© con Ã©l la Justicia?{31-6} Â¿Sabes, en
fin, que ver Ã¡ _ParrÃ³n_ es encontrarse con la muerte?                            <hr />
                    </div>
                </div>
                <div class="panel panel-default">
                    <div class="panel-heading">
                        <a href="#p_6" data-toggle="collapse" data-target="#p_6" class="collapsed">
                            <h3 class="panel-title">hablar&#233;</h3>
                        </a>
                    </div>
                    <div class="panel-body collapse" id="p_6">
30 Ya no <b>hablarÃ©</b> mucho con vosotros: porque viene el prÃ­ncipe de este
mundo; mas no tiene nada en mÃ­.                            <hr />
25 Estas cosas os he hablado en proverbios: la hora viene cuando ya no
os <b>hablarÃ©</b> por proverbios, pero claramente os anunciarÃ© del Padre.                            <hr />
19.--SUCRE


No es que en Sucre faltaran hoteles--aunque de esto <b>hablarÃ©</b> mÃ¡s
adelante--pero yo tenÃ­a que atenerme a los bodegones, vulgo[1]
_picanterÃ­as_.                            <hr />
                    </div>
                </div>
                <div class="panel panel-default">
                    <div class="panel-heading">
                        <a href="#p_7" data-toggle="collapse" data-target="#p_7" class="collapsed">
                            <h3 class="panel-title">hablar&#225;</h3>
                        </a>
                    </div>
                    <div class="panel-body collapse" id="p_7">
13 Pero cuando viniere aquel EspÃ­ritu de verdad, Ã©l os guiarÃ¡ Ã¡ toda
verdad; porque no <b>hablarÃ¡</b> de sÃ­ mismo, sino que <b>hablarÃ¡</b> todo lo que oyere, y
os harÃ¡ saber las cosas que han de venir.                            <hr />
20 RespondiÃ©ronles sus padres y dijeron: Sabemos que Ã©ste es nuestro
hijo, y que naciÃ³ ciego:

        21 Mas cÃ³mo vea ahora, no sabemos; Ã³ quiÃ©n le haya abierto los ojos,
nosotros no lo sabemos; Ã©l tiene edad, preguntadle Ã¡ Ã©l; Ã©l <b>hablarÃ¡</b> de sÃ­.                            <hr />
                    </div>
                </div>
                <div class="panel panel-default">
                    <div class="panel-heading">
                        <a href="#p_8" data-toggle="collapse" data-target="#p_8" class="collapsed">
                            <h3 class="panel-title">hablaremos</h3>
                        </a>
                    </div>
                    <div class="panel-body collapse" id="p_8">
SiÃ©ntate a comer y
<b>hablaremos</b>.                            <hr />
of_ =hablar=

=hablar= to speak

=<b>hablaremos</b>= _1 pl.                            <hr />
--Â¡Y <b>hablaremos</b> de mujeres, Ã¡ propÃ³sito de la dama del anfitriÃ³n!                            <hr />
--Amigo,--dijo con una sonrisa muy fina,--ya no <b>hablaremos</b> mÃ¡s de eso.                            <hr />
1585) and father of lyric poetry in France.]

--Y <b>hablaremos</b> de mujeres, Ã¡ proposito de la dama del anfitriÃ³n.                            <hr />
                    </div>
                </div>
                <div class="panel panel-default">
                    <div class="panel-heading">
                        <a href="#p_9" data-toggle="collapse" data-target="#p_9" class="collapsed">
                            <h3 class="panel-title">hablaba</h3>
                        </a>
                    </div>
                    <div class="panel-body collapse" id="p_9">
No <b>hablaba</b> Ã¡ sordos, y como listos no habÃ­a mÃ¡s que pedirnos.                            <hr />
Como no <b>hablaba</b> nunca del
espejo, el padre le olvidÃ³ del todo.                            <hr />
Ã³ no veÃ­a, creyendo que allÃ­ se <b>hablaba</b> buenamente de sellos....                            <hr />
Mientras IÃ±igo <b>hablaba</b>, Fernando, absorto en sus ideas, sacaba
maquinalmente astillas de su escaÃ±o de Ã©bano con el cuchillo de monte.                            <hr />
El vizcaÃ­no, su criado, pensando que a Ã©l le <b>hablaba</b> el obispo,
respondiÃ³ muy alto:--David dice: 'No darÃ© carne al obispo si primero no
paga.'

[Illustration:]


33.                            <hr />
Mientras el cura <b>hablaba</b> por el tubo de lata, el                    25
  sacristÃ¡n movÃ­a sus labios, accionando de modo que sus
  brazos parecÃ­an aspas de molinos de viento.                            <hr />
Mientras ella <b>hablaba</b> asÃ­, el joven, absorto en la contemplaciÃ³n de su
fantÃ¡stica hermosura, atraÃ­do como por una fuerza desconocida, se
aproximaba mÃ¡s y mÃ¡s al borde de la roca.                            <hr />
Ã pesar de eso, una vez bailando, como estaba triste y
<b>hablaba</b> poco, le preguntÃ© si estaba enfadado, y Ã©l me contestÃ³: Â«Yo no
me enfado con nadie, y mucho menos contigo.Â» Yo me puse colorada...                            <hr />
Es fama que el Tasso <b>hablaba</b> correctamente a los
  seis meses, a los tres aÃ±os estudiaba la gramÃ¡tica, a
  los cuatro empezaba sus estudios clÃ¡sicos, y a los siete            20
  escribÃ­a el latÃ­n y <b>hablaba</b> el griego.                            <hr />
only of.'

[50.17] =novios en regla=, 'real lovers.' Here _novio_ does not mean
formally 'betrothed.'

[50.19] =se <b>hablaba</b> de=, 'they were speaking of.'

[50.24] =Â¡JesÃºs, MarÃ­a y JosÃ©!= 'great heavens!' Custom has made this
invocation of the Holy Family less sacrilegious in Spanish than in
English.                            <hr />
El padre
indignado, mientras viviÃ³, de la ingratitud del hijo, no querÃ­a oir su
nombre; pero el ciego le guardaba todavÃ­a mucho cariÃ±o; no podÃ­a menos
de recordar que aquel hermano, mayor que Ã©l, habÃ­a sido su sostÃ©n en la
niÃ±ez, el defensor de su debilidad contra los ataques de los demÃ¡s
chicos, y que siempre le <b>hablaba</b> con dulzura.                            <hr />
La resultante de todos estos
  cambios de pronunciaciÃ³n dÃ©bese a la influencia que
  tuvieron en el idioma de la PenÃ­nsula las diferentes
  razas que de tiempo en tiempo invadieron a EspaÃ±a y
  cuyas lenguas modificaron mÃ¡s o menos la que se <b>hablaba</b>
  en la penÃ­nsula ibÃ©rica, como se le llamaba a EspaÃ±a                 5
  antiguamente.                            <hr />
En los distintos corrillos que se habÃ­an formado, se <b>hablaba</b> en voz
alta, se discutÃ­a, se armaban apuestas y se ponderaban las virtudes y
los mÃ©ritos de los ciudadanos inscriptos en las listas.--Eran todos la
flor y crema[9] del partido; ninguna tacha podÃ­a arrojÃ¡rseles; en
cambio, a los que figuraban en la lista contraria, se les aplicaban los
dicterios mÃ¡s usuales del vocabulario callejero.[10]

Se les presentaba como a seres de otra especie.                            <hr />
Por Ãºltimo, viendo perdida toda esperanza, pidiÃ³ como Ãºltima merced
que la dejasen un instante implorar del cielo, antes de morir, el
perdÃ³n de sus culpas, y de rodillas al borde de la cortadura como
estaba, la vieja inclinÃ³ la cabeza, juntÃ³ las manos y comenzÃ³ Ã¡
murmurar entre dientes quÃ© sÃ© yo quÃ© imprecaciones ininteligibles:
palabras que yo no podÃ­a oir por la distancia que me separaba de ella,
pero que ni los mismos que estaban Ã¡ su lado lograron entender; Unos
aseguran que <b>hablaba</b> en latÃ­n, otros que en una lengua salvaje y
desconocida, no faltando quien pudo comprender que en efecto rezaba,
aunque diciendo las oraciones al revÃ©s, como es costumbre de estas
malas mujeres.                            <hr />
21 Mas Ã©l <b>hablaba</b> del templo de su cuerpo.                            <hr />
27 Mas no entendieron que Ã©l les <b>hablaba</b> del Padre.                            <hr />
13 Mas ninguno <b>hablaba</b> abiertamente de Ã©l, por miedo de los JudÃ­os.                            <hr />
--SÃ­...--murmurÃ³ CurrÃ­n, por cuya boca <b>hablaba</b> el buen sentido y la
realidad--pero...                            <hr />
13 Mas [esto] decÃ­a JesÃºs de la muerte de Ã©l: y ellos pensaron que
<b>hablaba</b> del reposar del sueÃ±o.                            <hr />
27 Y en esto vinieron sus discÃ­pulos, y maravillÃ¡ronse de que <b>hablaba</b>
con mujer; mas ninguno dijo: Â¿QuÃ© preguntas?                            <hr />
71 Y <b>hablaba</b> de Judas Iscariote, [hijo] de SimÃ³n, porque Ã©ste era el que
le habÃ­a de entregar, el cual era uno de los doce.                            <hr />
15

  Mientras <b>hablaba</b> de este modo el leÃ±ador, iba
  apareciendo ante su vista una bella figura de mujer
  vestida de blanco.                            <hr />
                    </div>
                </div>
                <div class="panel panel-default">
                    <div class="panel-heading">
                        <a href="#p_10" data-toggle="collapse" data-target="#p_10" class="collapsed">
                            <h3 class="panel-title">hablaba</h3>
                        </a>
                    </div>
                    <div class="panel-body collapse" id="p_10">
No <b>hablaba</b> Ã¡ sordos, y como listos no habÃ­a mÃ¡s que pedirnos.                            <hr />
Como no <b>hablaba</b> nunca del
espejo, el padre le olvidÃ³ del todo.                            <hr />
Ã³ no veÃ­a, creyendo que allÃ­ se <b>hablaba</b> buenamente de sellos....                            <hr />
Mientras IÃ±igo <b>hablaba</b>, Fernando, absorto en sus ideas, sacaba
maquinalmente astillas de su escaÃ±o de Ã©bano con el cuchillo de monte.                            <hr />
El vizcaÃ­no, su criado, pensando que a Ã©l le <b>hablaba</b> el obispo,
respondiÃ³ muy alto:--David dice: 'No darÃ© carne al obispo si primero no
paga.'

[Illustration:]


33.                            <hr />
Mientras el cura <b>hablaba</b> por el tubo de lata, el                    25
  sacristÃ¡n movÃ­a sus labios, accionando de modo que sus
  brazos parecÃ­an aspas de molinos de viento.                            <hr />
Mientras ella <b>hablaba</b> asÃ­, el joven, absorto en la contemplaciÃ³n de su
fantÃ¡stica hermosura, atraÃ­do como por una fuerza desconocida, se
aproximaba mÃ¡s y mÃ¡s al borde de la roca.                            <hr />
Ã pesar de eso, una vez bailando, como estaba triste y
<b>hablaba</b> poco, le preguntÃ© si estaba enfadado, y Ã©l me contestÃ³: Â«Yo no
me enfado con nadie, y mucho menos contigo.Â» Yo me puse colorada...                            <hr />
Es fama que el Tasso <b>hablaba</b> correctamente a los
  seis meses, a los tres aÃ±os estudiaba la gramÃ¡tica, a
  los cuatro empezaba sus estudios clÃ¡sicos, y a los siete            20
  escribÃ­a el latÃ­n y <b>hablaba</b> el griego.                            <hr />
only of.'

[50.17] =novios en regla=, 'real lovers.' Here _novio_ does not mean
formally 'betrothed.'

[50.19] =se <b>hablaba</b> de=, 'they were speaking of.'

[50.24] =Â¡JesÃºs, MarÃ­a y JosÃ©!= 'great heavens!' Custom has made this
invocation of the Holy Family less sacrilegious in Spanish than in
English.                            <hr />
El padre
indignado, mientras viviÃ³, de la ingratitud del hijo, no querÃ­a oir su
nombre; pero el ciego le guardaba todavÃ­a mucho cariÃ±o; no podÃ­a menos
de recordar que aquel hermano, mayor que Ã©l, habÃ­a sido su sostÃ©n en la
niÃ±ez, el defensor de su debilidad contra los ataques de los demÃ¡s
chicos, y que siempre le <b>hablaba</b> con dulzura.                            <hr />
La resultante de todos estos
  cambios de pronunciaciÃ³n dÃ©bese a la influencia que
  tuvieron en el idioma de la PenÃ­nsula las diferentes
  razas que de tiempo en tiempo invadieron a EspaÃ±a y
  cuyas lenguas modificaron mÃ¡s o menos la que se <b>hablaba</b>
  en la penÃ­nsula ibÃ©rica, como se le llamaba a EspaÃ±a                 5
  antiguamente.                            <hr />
En los distintos corrillos que se habÃ­an formado, se <b>hablaba</b> en voz
alta, se discutÃ­a, se armaban apuestas y se ponderaban las virtudes y
los mÃ©ritos de los ciudadanos inscriptos en las listas.--Eran todos la
flor y crema[9] del partido; ninguna tacha podÃ­a arrojÃ¡rseles; en
cambio, a los que figuraban en la lista contraria, se les aplicaban los
dicterios mÃ¡s usuales del vocabulario callejero.[10]

Se les presentaba como a seres de otra especie.                            <hr />
Por Ãºltimo, viendo perdida toda esperanza, pidiÃ³ como Ãºltima merced
que la dejasen un instante implorar del cielo, antes de morir, el
perdÃ³n de sus culpas, y de rodillas al borde de la cortadura como
estaba, la vieja inclinÃ³ la cabeza, juntÃ³ las manos y comenzÃ³ Ã¡
murmurar entre dientes quÃ© sÃ© yo quÃ© imprecaciones ininteligibles:
palabras que yo no podÃ­a oir por la distancia que me separaba de ella,
pero que ni los mismos que estaban Ã¡ su lado lograron entender; Unos
aseguran que <b>hablaba</b> en latÃ­n, otros que en una lengua salvaje y
desconocida, no faltando quien pudo comprender que en efecto rezaba,
aunque diciendo las oraciones al revÃ©s, como es costumbre de estas
malas mujeres.                            <hr />
21 Mas Ã©l <b>hablaba</b> del templo de su cuerpo.                            <hr />
27 Mas no entendieron que Ã©l les <b>hablaba</b> del Padre.                            <hr />
13 Mas ninguno <b>hablaba</b> abiertamente de Ã©l, por miedo de los JudÃ­os.                            <hr />
--SÃ­...--murmurÃ³ CurrÃ­n, por cuya boca <b>hablaba</b> el buen sentido y la
realidad--pero...                            <hr />
13 Mas [esto] decÃ­a JesÃºs de la muerte de Ã©l: y ellos pensaron que
<b>hablaba</b> del reposar del sueÃ±o.                            <hr />
27 Y en esto vinieron sus discÃ­pulos, y maravillÃ¡ronse de que <b>hablaba</b>
con mujer; mas ninguno dijo: Â¿QuÃ© preguntas?                            <hr />
71 Y <b>hablaba</b> de Judas Iscariote, [hijo] de SimÃ³n, porque Ã©ste era el que
le habÃ­a de entregar, el cual era uno de los doce.                            <hr />
15

  Mientras <b>hablaba</b> de este modo el leÃ±ador, iba
  apareciendo ante su vista una bella figura de mujer
  vestida de blanco.                            <hr />
                    </div>
                </div>
                <div class="panel panel-default">
                    <div class="panel-heading">
                        <a href="#p_11" data-toggle="collapse" data-target="#p_11" class="collapsed">
                            <h3 class="panel-title">hablaban</h3>
                        </a>
                    </div>
                    <div class="panel-body collapse" id="p_11">
Pedro iba en el centro, junto a
Aliatar, y los dos caballeros <b>hablaban</b> amigablemente.                            <hr />
Eran dos hojas secas las que <b>hablaban</b>, y Ã©ste, poco mÃ¡s Ã³ menos, su
extraÃ±o diÃ¡logo:

Â¿De donde vienes, hermana?                            <hr />
of_ =haber=

=habilidad= _f._ ability, talent

=habitaciÃ³n= _f._ room

=habitante= _m._ inhabitant

=<b>hablaban</b>= _3 pl.                            <hr />
La abadesa del convento de Santa InÃ©s y
la hija de maese PÃ©rez <b>hablaban</b> en voz baja, medio ocultas entre las
sombras del coro de la iglesia.                            <hr />
Todas ellas <b>hablaban</b>; todas las flores que las rodeaban,
florecÃ­an; y todos los pÃ¡jaros domiciliados en aquellas enramadas,
cantaban Ã¡ la par.                            <hr />
Todos la conocÃ­an en
Torresalinas y no <b>hablaban</b> de ella sin sonreir y guiÃ±ar un ojo, como si
les recordase algo que excitaba malicioso regocijo.                            <hr />
No le habÃ­a gustado la avidez con que sus
criados <b>hablaban</b> del dinero que podÃ­a caerles.--Â¡Esa gente--decÃ­ase el
marquÃ©s--no aguardarÃ­a sino Ã¡ llenar la bolsa para plantarme!                            <hr />
Los borricos <b>hablaban</b>
de Ã©l con desprecio, las serpientes con envidia, los zorros con burla,
los monos le imitaban; pero el perro le defendÃ­a y el Ã¡guila le
respetaba, y su padre, el mÃ¡s poderoso leÃ³n de los bosques, mostrÃ³ temor
al hablar del hombre.                            <hr />
Los chiquillos, tendidos sobre el
vientre, jugaban Ã¡ la _carteta_ Ã¡ la sombra de las embarcaciones; y los
viejos, fumando sus pipas de barro traÃ­das de Argel, <b>hablaban</b> de la
pesca Ã³ de las magnÃ­ficas expediciones que se hacÃ­an en otros tiempos Ã¡
Gibraltar y Ã¡ la costa de Ãfrica, antes que al demonio se le
ocurriera{51-2} inventar eso que llaman la Tabacalera.                            <hr />
AbrÃ­ los ojos segÃºn
dejo dicho: me incorporÃ© con sumo cuidado, y poniendo atenciÃ³n Ã¡
aquel confuso murmullo que cada vez sonaba mÃ¡s prÃ³ximo, oÃ­ en las
rÃ¡fagas del aire, como gritos y cantares extraÃ±os, carcajadas y tres Ã³
cuatro voces distintas que <b>hablaban</b> entre sÃ­ con un ruido y una
algarabÃ­a semejante al de las muchachas del lugar, cuando riendo y
bromeando por el camino, vuelven en bandadas de la fuente con sus
cÃ¡ntaros Ã¡ la cabeza.                            <hr />
55 Y la Pascua de los JudÃ­os estaba cerca: y muchos subieron de aquella
tierra Ã¡ Jerusalem antes de la Pascua, para purificarse;

        56 Y buscaban Ã¡ JesÃºs, y <b>hablaban</b> los unos con los otros estando en el
templo.                            <hr />
26, note 1.]

En las rÃ¡fagas del aire y confundido con los leves rumores de la
noche, creyÃ³ percibir un extraÃ±o rumor de voces delgadas, dulces y
misteriosas que <b>hablaban</b> entre sÃ­, reian Ã³ cantaban cada cual por su
parte y una cosa diferente, formando una algarabia tan ruidosa y
confusa como la de los pÃ¡jaros que despiertan al primer rayo del sol
entre las frondas de una alameda.                            <hr />
                    </div>
                </div>
                <div class="panel panel-default">
                    <div class="panel-heading">
                        <a href="#p_12" data-toggle="collapse" data-target="#p_12" class="collapsed">
                            <h3 class="panel-title">habl&#233;</h3>
                        </a>
                    </div>
                    <div class="panel-body collapse" id="p_12">
RecobrÃ© al fin mi sangre frÃ­a, <b>hablÃ©</b> Ã¡ mi amigo, cogÃ­ sus manos, que
estaban yertas, y las separÃ© de su rostro, que parecÃ­a el de un muerto.                            <hr />
--AsÃ­ no mÃ¡s.[18] Precisamente te llamaba para pedirte ciertos datos con
el objeto de transmitirlos adonde tÃº sabes[19] en la esperanza de
constituir la compaÃ±Ã­a telefÃ³nica de que te <b>hablÃ©</b> hace algunos meses.                            <hr />
                    </div>
                </div>
                <div class="panel panel-default">
                    <div class="panel-heading">
                        <a href="#p_13" data-toggle="collapse" data-target="#p_13" class="collapsed">
                            <h3 class="panel-title">habl&#243;</h3>
                        </a>
                    </div>
                    <div class="panel-body collapse" id="p_13">
me <b>hablÃ³</b> ayer.                            <hr />
Estas cosas <b>hablÃ³</b> JesÃºs, y fuÃ©se, y escondiÃ³se de ellos.                            <hr />
Pero <b>hablÃ³</b> de modo de tranquilizarme y
besÃ³ mi frente pÃ¡lida.                            <hr />
En consecuencia de esto, una noche soÃ±Ã³ con su zapaterÃ­a y
<b>hablÃ³</b> de sus hormas y de su lesna.                            <hr />
Y saliÃ³ aquel discÃ­pulo que era
conocido del pontÃ­fice, y <b>hablÃ³</b> Ã¡ la portera, y metiÃ³ dentro Ã¡ Pedro.                            <hr />
El sabio <b>hablÃ³</b> a los obreros
de esta manera:

Una vez los Ã³rganos del cuerpo humano se rebelaron contra el estÃ³mago, y
muy indignados le dijeron:

--Nosotros trabajamos siempre mientras que tÃº nunca trabajas.                            <hr />
CapÃ­tulo  17

        1 ESTAS cosas <b>hablÃ³</b> JesÃºs, y levantados los ojos al cielo, dijo: Padre,
la hora es llegada; glorifica Ã¡ tu Hijo, para que tambiÃ©n tu Hijo te
glorifique Ã¡ ti;

        2 Como le has dado la potestad de toda carne, para que dÃ© vida eterna Ã¡
todos los que le diste.                            <hr />
Su
mamÃ¡ le habÃ­a dado jurisdicciÃ³n sobre ellos hasta para castigarles, pero
no querÃ­a usar de ella porque tenÃ­a miedo de que le perdiesen el
cariÃ±o:{23-2} que la mamÃ¡ se arreglara como pudiese.{23-3} DespuÃ©s <b>hablÃ³</b>
del papÃ¡, que era muy serio, pero muy bueno; lo Ãºnico que la tenÃ­a
apesadumbrada era que parecÃ­a querer mÃ¡s Ã¡ los chicos que Ã¡ ellas.{23-4}
La mamÃ¡, en cambio, mostraba predilecciÃ³n por las niÃ±as.                            <hr />
Â¿De quÃ© profetas
<b>hablÃ³</b> el obispo en el sermÃ³n?                            <hr />
Â¡Celedonio (el cochero), <b>hablÃ³</b> de poner taberna.                            <hr />
41 Estas cosas dijo IsaÃ­as cuando viÃ³ su gloria, y <b>hablÃ³</b> de Ã©l.                            <hr />
29 Nosotros sabemos que Ã¡ MoisÃ©s <b>hablÃ³</b> Dios: mas Ã©ste no sabemos de
dÃ³nde es.                            <hr />
20 Estas palabras <b>hablÃ³</b> JesÃºs en el lugar de las limosnas, enseÃ±ando en
el templo: y nadie le prendiÃ³; porque aun no habÃ­a venido su hora.                            <hr />
                    </div>
                </div>
                <div class="panel panel-default">
                    <div class="panel-heading">
                        <a href="#p_14" data-toggle="collapse" data-target="#p_14" class="collapsed">
                            <h3 class="panel-title">hablamos</h3>
                        </a>
                    </div>
                    <div class="panel-body collapse" id="p_14">
Y pues de sueÃ±o <b>hablamos</b>, digo que el que tengo no
es flojo, y con su permiso quisiera aprovecharlo.                            <hr />
--Sin duda todos los hispanoamericanos <b>hablamos</b> la lengua de la madre
patria.                            <hr />
11 De cierto, de cierto te digo, que lo que sabemos <b>hablamos</b>, y lo que
hemos visto, testificamos; y no recibÃ­s nuestro testimonio.                            <hr />
                    </div>
                </div>
                <div class="panel panel-default">
                    <div class="panel-heading">
                        <a href="#p_15" data-toggle="collapse" data-target="#p_15" class="collapsed">
                            <h3 class="panel-title">hablaron</h3>
                        </a>
                    </div>
                    <div class="panel-body collapse" id="p_15">
ind._
  =<b>hablaron</b>= _3 pl.                            <hr />
De esta manera <b>hablaron</b> todos los Ã³rganos del cuerpo humano, resolviendo
no trabajar mÃ¡s para el estÃ³mago.                            <hr />
Los dos hombres examinaron el cuadro con cuidado, <b>hablaron</b>
en secreto algunos minutos y despuÃ©s el comprador dijo
al prendero:                                                          40

--Doy cuarenta mil reales por el cuadro y cuatro mil reales
para Vd., si quiere venderlo.                            <hr />
No quiero hablar de las infinitas visitas ceremoniosas que antes de la
hora de comer entraron y salieron en aquella casa, entre las cuales no
eran de despreciar todos los empleados de su oficina, con sus seÃ±oras y
sus niÃ±os, y sus capas, y sus paraguas, y sus chanclos, y sus perritos;
dÃ©jome en blanco los necios cumplimientos que dijeron al seÃ±or de los
dÃ­as; no hablo del inmenso cÃ­rculo con que guarnecÃ­a la sala el
concurso de tantas personas heterogÃ©neas, que <b>hablaron</b> de que el tiempo
iba Ã¡ mudar, y de que en invierno suele hacer mÃ¡s frÃ­o que en verano.                            <hr />
Â¿De quÃ© <b>hablaron</b> los amigos?                            <hr />
                    </div>
                </div>
                <div class="panel panel-default">
                    <div class="panel-heading">
                        <a href="#p_16" data-toggle="collapse" data-target="#p_16" class="collapsed">
                            <h3 class="panel-title">he hablado</h3>
                        </a>
                    </div>
                    <div class="panel-body collapse" id="p_16">
CapÃ­tulo  16

        1 ESTAS cosas os <b>he hablado</b>, para que no os escandalicÃ©is.                            <hr />
pero no,
es verdad, la[1] <b>he hablado</b> ya muchas veces, como te hablo Ã¡ tÃ­ ahora
...                            <hr />
Ã‰ste es Juan de quien tanto os <b>he hablado</b>, Ã¡ quien acabo de
encontrar en la calle Ã¡ punto de morirse helado entre la nieve....                            <hr />
Catorce aÃ±os he puesto despuÃ©s en aprender a pronunciar el
francÃ©s que no <b>he hablado</b> hasta 1846, despuÃ©s de haber llegado a
Francia.                            <hr />
tÃº hablar =Ã¡s=  _You will speak, etc._
          Ã©l, ella hablar =Ã¡=  _He, she will speak, etc._

             usted hablar =Ã¡=  _You will speak, etc._
  nosotros (as) hablar =emos=  _We shall speak, etc._
   vosotros (as) hablar =Ã©is=  _You will speak, etc._
     ellos, ellas hablar =Ã¡n=  _They will speak, etc._
          ustedes hablar =Ã¡n=  _You will speak._

CONDICIONAL

                yo hablar =Ã­a=  _I should or would speak, be speaking._
               tÃº hablar =Ã­as=  _You would speak, etc._
          Ã©l, ella hablar =Ã­a=  _He, she would speak, etc._
             usted hablar =Ã­a=  _You would speak, etc._

  nosotros (as) hablar =Ã­amos=  _We should or would speak, etc._
   vosotros (as) hablar =Ã­ais=  _You would speak, etc._
     ellos, ellas hablar =Ã­an=  _They would speak, etc._
          ustedes hablar =Ã­an=  _You would speak, etc._

=Modo Subjuntivo=

PRESENTE

                yo habl =e=  _I may speak, be speaking._[374]
               tÃº habl =es=  _You may speak, etc._
          Ã©l, ella habl =e=  _He, she may speak, etc._
             usted habl =e=  _You may speak, etc._

  nosotros (as) habl =emos=  _We may speak, etc._
   vosotros (as) habl =Ã©is=  _You may speak, etc._
     ellos, ellas habl =en=  _They may speak, etc._
          ustedes habl =en=  _You may speak, etc._

IMPERFECTO, PRIMERA FORMA

  yo habl =ase=  _I might speak, be speaking._[374]
  tÃº habl =ases=  _You might speak, etc._
  Ã©l, ella habl =ase=  _He, she might speak, etc._
  usted habl =ase=  _You might speak, etc._

  nosotros (as) habl =Ã¡semos=  _We might speak, etc._
  vosotros (as) habl =aseis=  _You might speak, etc._
  ellos, ellas habl =asen=  _They might speak, etc._
  ustedes habl =asen=  _You might speak, etc._

IMPERFECTO, SEGUNDA FORMA

                yo habl =ara=  _I might speak, be speaking._[374]
               tÃº habl =aras=  _You might speak, etc._
          Ã©l, ella habl =ara=  _He, she might speak, etc._
             usted habl =ara=  _You might speak, etc._

  nosotros (as) habl =Ã¡ramos=  _We might speak, etc._
   vosotros (as) habl =arais=  _You might speak, etc._
     ellos, ellas habl =aran=  _They might speak, etc._
          ustedes habl =aran=  _You might speak, etc._

FUTURO

                yo habl =are=  _I may speak, be speaking._[375]
               tÃº habl =ares=  _You may speak, etc._
          Ã©l, ella habl =are=  _He, she may speak, etc._
             usted habl =are=  _You may speak, etc._

  nosotros (as) habl =Ã¡remos=  _We may speak, etc._
   vosotros (as) habl =areis=  _You may speak, etc._
     ellos, ellas habl =aren=  _They may speak, etc._
          ustedes habl =aren=  _You may speak, etc._

=Modo Imperativo=

  habla (tÃº) _speak_ (_thou_)    hablad (vosotros) _speak_ (_ye_)


=TIEMPOS COMPUESTOS=

         INFINITIVO                            GERUNDIO

  =haber hablado=, _to have spoken_      =habiendo hablado=, _having spoken_

=Modo Indicativo=

PERFECTO

                 yo <b>he hablado</b>  _I have spoken, have been speaking._
                tÃº has hablado  _You have spoken, etc._
           Ã©l, ella ha hablado  _He, she has spoken, etc._
              usted ha hablado  _You have spoken, etc._

   nosotros (as) hemos hablado  _We have spoken, etc._
  vosotros (as) habÃ©is hablado  _You have spoken, etc._
      ellos, ellas han hablado  _They have spoken, etc._
           ustedes han hablado  _You have spoken, etc._

PLUSCUAMPERFECTO

                yo habÃ­a hablado  _I had spoken, had been speaking._
               tÃº habÃ­as hablado  _You had spoken._
          Ã©l, ella habÃ­a hablado  _He, she had spoken._
             usted habÃ­a hablado  _You had spoken._

  nosotros (as) habÃ­amos hablado  _We had spoken._
   vosotros (as) habÃ­ais hablado  _You had spoken._
     ellos, ellas habÃ­an hablado  _They had spoken._
          ustedes habÃ­an hablado  _You had spoken._

PRETÃ‰RITO PERFECTO

                  yo hube hablado  _I had spoken._
               tÃº hubiste hablado  _You had spoken._
            Ã©l, ella hubo hablado  _He, she had spoken._
               usted hubo hablado  _You had spoken._

    nosotros (as) hubimos hablado  _We had spoken._
  vosotros (as) hubisteis hablado  _You had spoken._
    ellos, ellas hubieron hablado  _They had spoken._
         ustedes hubieron hablado  _You had spoken._

FUTURO PERFECTO

                yo habrÃ© hablado  _I shall have spoken, been speaking._
               tÃº habrÃ¡s hablado  _You will have spoken, etc._
          Ã©l, ella habrÃ¡ hablado  _He, she will have spoken, etc._
             usted habrÃ¡ hablado  _You will have spoken, etc._

  nosotros (as) habremos hablado  _We shall have spoken, etc._
   vosotros (as) habrÃ©is hablado  _You will have spoken, etc._
     ellos, ellas habrÃ¡n hablado  _They will have spoken, etc._
          ustedes habrÃ¡n hablado  _You will have spoken, etc._

CONDICIONAL PERFECTO

              yo habrÃ­a hablado  _I should or would have spoken, been speaking._
             tÃº habrÃ­as hablado  _You would have spoken, etc._
        el, ella habrÃ­a hablado  _He, she would have spoken, etc._
           usted habrÃ­a hablado  _You would have spoken, etc._

nosotros (as) habrÃ­amos hablado  _We should or would have spoken, etc._
 vosotros (as) habrÃ­ais hablado  _You would have spoken, etc._
   ellos, ellas habrÃ­an hablado  _They would have spoken, etc._
        ustedes habrÃ­an hablado  _You would have spoken, etc._

=Modo Subjuntivo=

PERFECTO

                yo haya hablado  _I may have spoken, been speaking._[376]
               tÃº hayas hablado  _You may have spoken, etc._
          Ã©l, ella haya hablado  _He, she may have spoken, etc._
             usted haya hablado  _You may have spoken, etc._

  nosotros (as) hayamos hablado  _We may have spoken, etc._
   vosotros (as) hayÃ¡is hablado  _You may have spoken, etc._
     ellos, ellas hayan hablado  _They may have spoken, etc._
          ustedes hayan hablado  _You may have spoken, etc._

PLUSCUAMPERFECTO, PRIMERA FORMA

                yo hubiese hablado  _I might have spoken, been speaking._[374]
               tÃº hubieses hablado  _You might have spoken, etc._
          Ã©l, ella hubiese hablado  _He, she might have spoken, etc._
             usted hubiese hablado  _You might have spoken, etc._

  nosotros (as) hubiÃ©semos hablado  _We might have spoken, etc._
   vosotros (as) hubieseis hablado  _You might have spoken, etc._
     ellos, ellas hubiesen hablado  _They might have spoken, etc._
          ustedes hubiesen hablado  _You might have spoken, etc._

PLUSCUAMPERFECTO, SEGUNDA FORMA

                yo hubiera hablado  _I might have spoken, been speaking._[374]
               tÃº hubieras hablado  _You might have spoken, etc._
          Ã©l, ella hubiera hablado  _He, she might have spoken, etc._
             usted hubiera hablado  _You might have spoken, etc._

  nosotros (as) hubiÃ©ramos hablado  _We might have spoken, etc._
   vosotros (as) hubierais hablado  _You might have spoken, etc._
     ellos, ellas hubieran hablado  _They might have spoken, etc._
          ustedes hubieran hablado  _You might have spoken, etc._

FUTURO PERFECTO

                yo hubiere hablado  _I may have spoken, been speaking._[377]
               tÃº hubieres hablado  _You may have spoken, etc._
          Ã©l, ella hubiere hablado  _He, she may have spoken, etc._
             usted hubiere hablado  _You may have spoken, etc._

  nosotros (as) hubiÃ©remos hablado  _We may have spoken, etc._
   vosotros (as) hubiereis hablado  _You may have spoken, etc._
     ellos, ellas hubieren hablado  _They may have spoken, etc._
          ustedes hubieren hablado  _You may have spoken, etc._


=Segunda ConjugaciÃ³n=

    INFINITIVO            GERUNDIO           PARTICIPIO PASIVO

  =comer=, _to eat_   =comiendo=, _eating_  =comido=, _eaten_


=TIEMPOS SIMPLES=

=Modo Indicativo=

PRESENTE

                yo com =o=  _I eat, am eating, do eat._
               tÃº com =es=  _You_ (familiar singular) _eat, etc._
          Ã©l, ella com =e=  _He, she eats, etc._
             usted com =e=  _You_ (polite singular) _eat, etc._

  nosotros (as) com =emos=  _We eat, etc._
   vosotros (as) com =Ã©is=  _You_ (familiar plural) _eat, etc._
     ellos, ellas com =en=  _They eat, etc._
          ustedes com =en=  _You_ (polite plural) _eat, etc._

IMPERFECTO

                yo com =Ã­a=  _I was eating, used to eat, ate._
               tÃº com =Ã­as=  _You_ (familiar singular) _were eating, etc._
          Ã©l, ella com =Ã­a=  _He, she was eating, etc._
             usted com =Ã­a=  _You_ (polite singular) _were eating, etc._

  nosotros (as) com =Ã­amos=  _We were eating, etc._
   vosotros (as) com =Ã­ais=  _You_ (familiar plural) _were eating, etc._
     ellos, ellas com =Ã­an=  _They were eating, etc._
          ustedes com =Ã­an=  _You_ (polite plural) _were eating, etc._

PRETÃ‰RITO

                  yo com =Ã­=  _I ate, did eat._
               tÃº com =iste=  _You ate, etc._
           Ã©l, ella com =iÃ³=  _He, she ate, etc._
              usted com =iÃ³=  _You ate, etc._

    nosotros (as) com =imos=  _We ate, etc._
  vosotros (as) com =isteis=  _You ate, etc._
    ellos, ellas com =ieron=  _They ate, etc._
         ustedes com =ieron=  _You ate, etc._

FUTURO

                yo comer =Ã©=  _I shall eat, be eating._
               tÃº comer =Ã¡s=  _You will eat, etc._
          Ã©l, ella comer =Ã¡=  _He, she will eat, etc._
             usted comer =Ã¡=  _You will eat, etc._

  nosotros (as) comer =emos=  _We shall eat, etc._
   vosotros (as) comer =Ã©is=  _You will eat, etc._
     ellos, ellas comer =Ã¡n=  _They will eat, etc._
          ustedes comer =Ã¡n=  _You will eat, etc._

CONDICIONAL

                yo comer =Ã­a=  _I should or would eat, be eating._
               tÃº comer =Ã­as=  _You would eat, etc._
          Ã©l, ella comer =Ã­a=  _He, she would eat, etc._
             usted comer =Ã­a=  _You would eat, etc._

  nosotros (as) comer =Ã­amos=  _We should or would eat, etc._
   vosotros (as) comer =Ã­ais=  _You would eat, etc._
     ellos, ellas comer =Ã­an=  _They would eat, etc._
          ustedes comer =Ã­an=  _You would eat, etc._

=Modo Subjuntivo=

PRESENTE

                yo com =a=  _I may eat, be eating._[378]
               tÃº com =as=  _You may eat, etc._
         Ã©l, ella, com =a=  _He, she may eat, etc._
             usted com =a=  _You may eat, etc._

  nosotros (as) com =amos=  _We may eat, etc._
   vosotros (as) com =Ã¡is=  _You may eat, etc._
     ellos, ellas com =an=  _They may eat, etc._
          ustedes com =an=  _You may eat, etc._

IMPERFECTO, PRIMERA FORMA

                yo com =iese=  _I might eat, be eating._[374]
               tÃº com =ieses=  _You might eat, etc._
          Ã©l, ella com =iese=  _He, she might eat, etc._
             usted com =iese=  _You might eat, etc._

  nosotros (as) com =iÃ©semos=  _We might eat, etc._
   vosotros (as) com =ieseis=  _You might eat, etc._
     ellos, ellas com =iesen=  _They might eat, etc._
          ustedes com =iesen=  _You might eat, etc._

IMPERFECTO, SEGUNDA FORMA

                yo com =iera=  _I might eat, be eating._[374]
               tÃº com =ieras=  _You might eat, etc._
          Ã©1, ella com =iera=  _He, she might eat, etc._
             usted com =iera=  _You might eat, etc._

  nosotros (as) com =iÃ©ramos=  _We might eat, etc._
   vosotros (as) com =ierais=  _You might eat, etc._
     ellos, ellas com =ieran=  _They might eat, etc._
          ustedes com =ieran=  _You might eat, etc._

FUTURO

                yo com =iere=  _I may eat, be eating._[379]
               tÃº com =ieres=  _You may eat, etc._
          Ã©l, ella com =iere=  _He, she may eat, etc._
             usted com =iere=  _You may eat, etc._

  nosotros (as) com =iÃ©remos=  _We may eat, etc._
   vosotros (as) com =iereis=  _You may eat, etc._
     ellos, ellas com =ieren=  _They may eat, etc._
          ustedes com =ieren=  _You may eat, etc._

=Modo Imperativo=

   come (tÃº) _eat_ (_thou_)      comed (vosotros) _eat_ (_ye_)


=TIEMPOS COMPUESTOS=

   INFINITIVO                             GERUNDIO

  =haber comido=, _to have eaten_   =habiendo comido=, _having eaten_

=Modo Indicativo=

PERFECTO

                 yo he comido  _I have eaten, have been eating._
                tÃº has comido  _You have eaten, etc._
           Ã©l, ella ha comido  _He, she has eaten, etc._
              usted ha comido  _You have eaten, etc._

   nosotros (as) hemos comido  _We have eaten, etc._
  vosotros (as) habÃ©is comido  _You have eaten, etc._
      ellos, ellas han comido  _They have eaten, etc._
           ustedes han comido  _You have eaten, etc._

PLUSCUAMPERFECTO

                yo habÃ­a comido  _I had eaten, had been eating._
               tÃº habÃ­as comido  _You had eaten, etc._
          Ã©l, ella habÃ­a comido  _He, she had eaten, etc._
             usted habÃ­a comido  _You had eaten, etc._

  nosotros (as) habÃ­amos comido  _We had eaten, etc._
   vosotros (as) habÃ­ais comido  _You had eaten, etc._
     ellos, ellas habÃ­an comido  _They had eaten, etc._
          ustedes habÃ­an comido  _You had eaten, etc._

PRETÃ‰RITO PERFECTO

                  yo hube comido  _I had eaten._
               tÃº hubiste comido  _You had eaten._
            Ã©l, ella hubo comido  _He, she had eaten._
               usted hubo comido  _You had eaten._

    nosotros (as) hubimos comido  _We had eaten._
  vosotros (as) hubisteis comido  _You had eaten._
    ellos, ellas hubieron comido  _They had eaten._
         ustedes hubieron comido  _You had eaten._

FUTURO PERFECTO

                yo habrÃ© comido  _I shall have eaten, been eating._
               tÃº habrÃ¡s comido  _You will have eaten, etc._
          Ã©l, ella habrÃ¡ comido  _He, she will have eaten, etc._
             usted habrÃ¡ comido  _You will have eaten, etc._

  nosotros (as) habremos comido  _We shall have eaten, etc._
   vosotros (as) habrÃ©is comido  _You will have eaten, etc._
     ellos, ellas habrÃ¡n comido  _They will have eaten, etc._
          ustedes habrÃ¡n comido  _You will have eaten, etc._

CONDICIONAL PERFECTO

                yo habrÃ­a comido  _I should or would have eaten, been eating._
               tÃº habrÃ­as comido  _You would have eaten, etc._
          Ã©l, ella habrÃ­a comido  _He, she would have eaten, etc._
             usted habrÃ­a comido  _You would have eaten, etc._

  nosotros (as) habrÃ­amos comido  _We should or would have eaten, etc._
   vosotros (as) habrÃ­ais comido  _You would have eaten, etc._
     ellos, ellas habrÃ­an comido  _They would have eaten, etc._
          ustedes habrÃ­an comido  _You would have eaten, etc._

=Modo Subjuntivo=

PERFECTO

                yo haya comido  _I may have eaten, been eating._[380]
               tÃº hayas comido  _You may have eaten, etc._
          Ã©l, ella haya comido  _He, she may have eaten, etc._
             usted haya comido  _You may have eaten, etc._

  nosotros (as) hayamos comido  _We may have eaten, etc._
   vosotros (as) hayÃ¡is comido  _You may have eaten, etc._
     ellos, ellas hayan comido  _They may have eaten, etc._
          ustedes hayan comido  _You may have eaten, etc._

PLUSCUAMPERFECTO, PRIMERA FORMA

                yo hubiese comido  _I might have eaten, been eating._[374]
               tÃº hubieses comido  _You might have eaten, etc._
          Ã©l, ella hubiese comido  _He, she might have eaten, etc._
             usted hubiese comido  _You might have eaten, etc._

  nosotros (as) hubiÃ©semos comido  _We might have eaten, etc._
   vosotros (as) hubieseis comido  _You might have eaten, etc._
     ellos, ellas hubiesen comido  _They might have eaten, etc._
          ustedes hubiesen comido  _You might have eaten, etc._

PLUSCUAMPERFECTO, SEGUNDA FORMA

                yo hubiera comido  _I might have eaten, been eating._[374]
               tÃº hubieras comido  _You might have eaten, etc._
          Ã©l, ella hubiera comido  _He, she might have eaten, etc._
             usted hubiera comido  _You might have eaten, etc._

  nosotros (as) hubiÃ©ramos comido  _We might have eaten, etc._
   vosotros (as) hubierais comido  _You might have eaten, etc._
     ellos, ellas hubieran comido  _They might have eaten, etc._
          ustedes hubieran comido  _You might have eaten, etc._

FUTURO PERFECTO

                yo hubiere comido  _I may have eaten, been eating._[381]
               tÃº hubieres comido  _You may have eaten, etc._
          Ã©l, ella hubiere comido  _He, she may have eaten, etc._
             usted hubiere comido  _You may have eaten, etc._

  nosotros (as) hubiÃ©remos comido  _We may have eaten, etc._
   vosotros (as) hubiereis comido  _You may have eaten, etc._
     ellos, ellas hubieren comido  _They may have eaten, etc._
          ustedes hubieren comido  _You may have eaten, etc._


=Tercera ConjugaciÃ³n=

    INFINITIVO            GERUNDIO              PARTICIPIO PASIVO

  =vivir=, _to live_   =viviendo=, _living_    =vivido=, _lived_


=TIEMPOS SIMPLES=

=Modo Indicativo=

PRESENTE

                yo viv =o=  _I live, am living, do live._
               tÃº viv =es=  _You_ (familiar singular) _live, etc._
          Ã©l, ella viv =e=  _He, she lives, etc._
             usted viv =e=  _You_ (polite singular) _live, etc._

  nosotros (as) viv =imos=  _We live, etc._
    vosotros (as) viv =Ã­s=  _You_ (familiar plural) _live, etc._
     ellos, ellas viv =en=  _They live, etc._
          ustedes viv =en=  _You_ (polite plural) _live, etc._

IMPERFECTO

                yo viv =Ã­a=  _I was living, used to live, etc._
               tÃº viv =Ã­as=  _You_ (familiar singular) _were living, etc._
          Ã©l, ella viv =Ã­a=  _He, she was living, etc._
             usted viv =Ã­a=  _You_ (polite singular) _were living, etc._

  nosotros (as) viv =Ã­amos=  _We were living, etc._
   vosotros (as) viv =Ã­ais=  _You_ (familiar plural) _were living, etc._
     ellos, ellas viv =Ã­an=  _They were living._
          ustedes viv =Ã­an=  _You_ (polite plural) _were living, etc._

PRETÃ‰RITO

                  yo viv =Ã­=  _I lived, did live._
               tÃº viv =iste=  _You lived, etc._
           Ã©l, ella viv =iÃ³=  _He, she lived, etc._
              usted viv =iÃ³=  _You lived, etc._

    nosotros (as) viv =imos=  _We lived, etc._
  vosotros (as) viv =isteis=  _You lived, etc._
    ellos, ellas viv =ieron=  _They lived, etc._
         ustedes viv =ieron=  _You lived, etc._

FUTURO

                yo vivir =Ã©=  _I shall live, be living._
               tÃº vivir =Ã¡s=  _You will live, etc._
          Ã©l, ella vivir =Ã¡=  _He, she will live, etc._
             usted vivir =Ã¡=  _You will live, etc._

  nosotros (as) vivir =emos=  _We shall live, etc._
   vosotros (as) vivir =Ã©is=  _You will live, etc._
     ellos, ellas vivir =Ã¡n=  _They will live, etc._
          ustedes vivir =Ã¡n=  _You will live, etc._

CONDICIONAL

                yo vivir =Ã­a=  _I should or would live, be living._[374]
               tÃº vivir =Ã­as=  _You would live, etc._
          Ã©l, ella vivir =Ã­a=  _He, she would live, etc._
             usted vivir =Ã­a=  _You would live, etc._

  nosotros (as) vivir =Ã­amos=  _We should or would live, etc._
   vosotros (as) vivir =Ã­ais=  _You would live, etc._
     ellos, ellas vivir =Ã­an=  _They would live, etc._
          ustedes vivir =Ã­an=  _You would live, etc._

=Modo Subjuntivo=

PRESENTE

                yo viv =a=  _I may live, be living._[382]
               tÃº viv =as=  _You may live, etc._
          Ã©l, ella viv =a=  _He, she may live, etc._
             usted viv =a=  _You may live, etc._

  nosotros (as) viv =amos=  _We may live, etc._
   vosotros (as) viv =Ã¡is=  _You may live, etc._
     ellos, ellas viv =an=  _They may live, etc._
          ustedes viv =an=  _You may live, etc._

IMPERFECTO, PRIMERA FORMA

                yo viv =iese=  _I might live, be living_.[374]
               tÃº viv =ieses=  _You might live, etc_.                            <hr />
25 Estas cosas os <b>he hablado</b> estando con vosotros.                            <hr />
33 Estas cosas os <b>he hablado</b>, para que en mÃ­ tengÃ¡is paz.                            <hr />
3 Ya vosotros sois limpios por la palabra que os <b>he hablado</b>.                            <hr />
6 Antes, porque os <b>he hablado</b> estas cosas, tristeza ha henchido vuestro
corazÃ³n.                            <hr />
11 Estas cosas os <b>he hablado</b>, para que mi gozo estÃ© en vosotros, y
vuestro gozo sea cumplido.                            <hr />
23 RespondiÃ³le JesÃºs: Si <b>he hablado</b> mal, da testimonio del mal: y si
bien, Â¿por quÃ© me hieres?                            <hr />
40 Empero ahora procurÃ¡is matarme, hombre que os <b>he hablado</b> la verdad,
la cual he oÃ­do de Dios: no hizo esto Abraham.                            <hr />
63 El espÃ­ritu es el que da vida; la carne nada aprovecha: las palabras
que yo os <b>he hablado</b>, son espÃ­ritu y son vida.                            <hr />
48 El que me desecha, y no recibe mis palabras, tiene quien le juzgue:
la palabra que <b>he hablado</b>, ella le juzgarÃ¡ en el dÃ­a postrero.                            <hr />
25 Estas cosas os <b>he hablado</b> en proverbios: la hora viene cuando ya no
os hablarÃ© por proverbios, pero claramente os anunciarÃ© del Padre.                            <hr />
49 Porque yo no <b>he hablado</b> de mÃ­ mismo: mas el Padre que me enviÃ³, Ã©l me
diÃ³ mandamiento de lo que he de decir, y de lo que he de hablar.                            <hr />
Â¿Tiene su merced noticia de alguna zorra que sepa tantas
picardÃ­as como nosotros?--Repito, mi General, que, no sÃ³lo he visto Ã¡
_ParrÃ³n_, sino que <b>he hablado</b> con Ã©l.                            <hr />
20 JesÃºs le respondiÃ³: Yo manifiestamente <b>he hablado</b> al mundo: yo
siempre he enseÃ±ado en la sinagoga y en el templo, donde se juntan todos los
JudÃ­os, y nada <b>he hablado</b> en oculto.                            <hr />
                    </div>
                </div>
                <div class="panel panel-default">
                    <div class="panel-heading">
                        <a href="#p_17" data-toggle="collapse" data-target="#p_17" class="collapsed">
                            <h3 class="panel-title">has hablado</h3>
                        </a>
                    </div>
                    <div class="panel-body collapse" id="p_17">
tÃº hablar =Ã¡s=  _You will speak, etc._
          Ã©l, ella hablar =Ã¡=  _He, she will speak, etc._

             usted hablar =Ã¡=  _You will speak, etc._
  nosotros (as) hablar =emos=  _We shall speak, etc._
   vosotros (as) hablar =Ã©is=  _You will speak, etc._
     ellos, ellas hablar =Ã¡n=  _They will speak, etc._
          ustedes hablar =Ã¡n=  _You will speak._

CONDICIONAL

                yo hablar =Ã­a=  _I should or would speak, be speaking._
               tÃº hablar =Ã­as=  _You would speak, etc._
          Ã©l, ella hablar =Ã­a=  _He, she would speak, etc._
             usted hablar =Ã­a=  _You would speak, etc._

  nosotros (as) hablar =Ã­amos=  _We should or would speak, etc._
   vosotros (as) hablar =Ã­ais=  _You would speak, etc._
     ellos, ellas hablar =Ã­an=  _They would speak, etc._
          ustedes hablar =Ã­an=  _You would speak, etc._

=Modo Subjuntivo=

PRESENTE

                yo habl =e=  _I may speak, be speaking._[374]
               tÃº habl =es=  _You may speak, etc._
          Ã©l, ella habl =e=  _He, she may speak, etc._
             usted habl =e=  _You may speak, etc._

  nosotros (as) habl =emos=  _We may speak, etc._
   vosotros (as) habl =Ã©is=  _You may speak, etc._
     ellos, ellas habl =en=  _They may speak, etc._
          ustedes habl =en=  _You may speak, etc._

IMPERFECTO, PRIMERA FORMA

  yo habl =ase=  _I might speak, be speaking._[374]
  tÃº habl =ases=  _You might speak, etc._
  Ã©l, ella habl =ase=  _He, she might speak, etc._
  usted habl =ase=  _You might speak, etc._

  nosotros (as) habl =Ã¡semos=  _We might speak, etc._
  vosotros (as) habl =aseis=  _You might speak, etc._
  ellos, ellas habl =asen=  _They might speak, etc._
  ustedes habl =asen=  _You might speak, etc._

IMPERFECTO, SEGUNDA FORMA

                yo habl =ara=  _I might speak, be speaking._[374]
               tÃº habl =aras=  _You might speak, etc._
          Ã©l, ella habl =ara=  _He, she might speak, etc._
             usted habl =ara=  _You might speak, etc._

  nosotros (as) habl =Ã¡ramos=  _We might speak, etc._
   vosotros (as) habl =arais=  _You might speak, etc._
     ellos, ellas habl =aran=  _They might speak, etc._
          ustedes habl =aran=  _You might speak, etc._

FUTURO

                yo habl =are=  _I may speak, be speaking._[375]
               tÃº habl =ares=  _You may speak, etc._
          Ã©l, ella habl =are=  _He, she may speak, etc._
             usted habl =are=  _You may speak, etc._

  nosotros (as) habl =Ã¡remos=  _We may speak, etc._
   vosotros (as) habl =areis=  _You may speak, etc._
     ellos, ellas habl =aren=  _They may speak, etc._
          ustedes habl =aren=  _You may speak, etc._

=Modo Imperativo=

  habla (tÃº) _speak_ (_thou_)    hablad (vosotros) _speak_ (_ye_)


=TIEMPOS COMPUESTOS=

         INFINITIVO                            GERUNDIO

  =haber hablado=, _to have spoken_      =habiendo hablado=, _having spoken_

=Modo Indicativo=

PERFECTO

                 yo he hablado  _I have spoken, have been speaking._
                tÃº <b>has hablado</b>  _You have spoken, etc._
           Ã©l, ella ha hablado  _He, she has spoken, etc._
              usted ha hablado  _You have spoken, etc._

   nosotros (as) hemos hablado  _We have spoken, etc._
  vosotros (as) habÃ©is hablado  _You have spoken, etc._
      ellos, ellas han hablado  _They have spoken, etc._
           ustedes han hablado  _You have spoken, etc._

PLUSCUAMPERFECTO

                yo habÃ­a hablado  _I had spoken, had been speaking._
               tÃº habÃ­as hablado  _You had spoken._
          Ã©l, ella habÃ­a hablado  _He, she had spoken._
             usted habÃ­a hablado  _You had spoken._

  nosotros (as) habÃ­amos hablado  _We had spoken._
   vosotros (as) habÃ­ais hablado  _You had spoken._
     ellos, ellas habÃ­an hablado  _They had spoken._
          ustedes habÃ­an hablado  _You had spoken._

PRETÃ‰RITO PERFECTO

                  yo hube hablado  _I had spoken._
               tÃº hubiste hablado  _You had spoken._
            Ã©l, ella hubo hablado  _He, she had spoken._
               usted hubo hablado  _You had spoken._

    nosotros (as) hubimos hablado  _We had spoken._
  vosotros (as) hubisteis hablado  _You had spoken._
    ellos, ellas hubieron hablado  _They had spoken._
         ustedes hubieron hablado  _You had spoken._

FUTURO PERFECTO

                yo habrÃ© hablado  _I shall have spoken, been speaking._
               tÃº habrÃ¡s hablado  _You will have spoken, etc._
          Ã©l, ella habrÃ¡ hablado  _He, she will have spoken, etc._
             usted habrÃ¡ hablado  _You will have spoken, etc._

  nosotros (as) habremos hablado  _We shall have spoken, etc._
   vosotros (as) habrÃ©is hablado  _You will have spoken, etc._
     ellos, ellas habrÃ¡n hablado  _They will have spoken, etc._
          ustedes habrÃ¡n hablado  _You will have spoken, etc._

CONDICIONAL PERFECTO

              yo habrÃ­a hablado  _I should or would have spoken, been speaking._
             tÃº habrÃ­as hablado  _You would have spoken, etc._
        el, ella habrÃ­a hablado  _He, she would have spoken, etc._
           usted habrÃ­a hablado  _You would have spoken, etc._

nosotros (as) habrÃ­amos hablado  _We should or would have spoken, etc._
 vosotros (as) habrÃ­ais hablado  _You would have spoken, etc._
   ellos, ellas habrÃ­an hablado  _They would have spoken, etc._
        ustedes habrÃ­an hablado  _You would have spoken, etc._

=Modo Subjuntivo=

PERFECTO

                yo haya hablado  _I may have spoken, been speaking._[376]
               tÃº hayas hablado  _You may have spoken, etc._
          Ã©l, ella haya hablado  _He, she may have spoken, etc._
             usted haya hablado  _You may have spoken, etc._

  nosotros (as) hayamos hablado  _We may have spoken, etc._
   vosotros (as) hayÃ¡is hablado  _You may have spoken, etc._
     ellos, ellas hayan hablado  _They may have spoken, etc._
          ustedes hayan hablado  _You may have spoken, etc._

PLUSCUAMPERFECTO, PRIMERA FORMA

                yo hubiese hablado  _I might have spoken, been speaking._[374]
               tÃº hubieses hablado  _You might have spoken, etc._
          Ã©l, ella hubiese hablado  _He, she might have spoken, etc._
             usted hubiese hablado  _You might have spoken, etc._

  nosotros (as) hubiÃ©semos hablado  _We might have spoken, etc._
   vosotros (as) hubieseis hablado  _You might have spoken, etc._
     ellos, ellas hubiesen hablado  _They might have spoken, etc._
          ustedes hubiesen hablado  _You might have spoken, etc._

PLUSCUAMPERFECTO, SEGUNDA FORMA

                yo hubiera hablado  _I might have spoken, been speaking._[374]
               tÃº hubieras hablado  _You might have spoken, etc._
          Ã©l, ella hubiera hablado  _He, she might have spoken, etc._
             usted hubiera hablado  _You might have spoken, etc._

  nosotros (as) hubiÃ©ramos hablado  _We might have spoken, etc._
   vosotros (as) hubierais hablado  _You might have spoken, etc._
     ellos, ellas hubieran hablado  _They might have spoken, etc._
          ustedes hubieran hablado  _You might have spoken, etc._

FUTURO PERFECTO

                yo hubiere hablado  _I may have spoken, been speaking._[377]
               tÃº hubieres hablado  _You may have spoken, etc._
          Ã©l, ella hubiere hablado  _He, she may have spoken, etc._
             usted hubiere hablado  _You may have spoken, etc._

  nosotros (as) hubiÃ©remos hablado  _We may have spoken, etc._
   vosotros (as) hubiereis hablado  _You may have spoken, etc._
     ellos, ellas hubieren hablado  _They may have spoken, etc._
          ustedes hubieren hablado  _You may have spoken, etc._


=Segunda ConjugaciÃ³n=

    INFINITIVO            GERUNDIO           PARTICIPIO PASIVO

  =comer=, _to eat_   =comiendo=, _eating_  =comido=, _eaten_


=TIEMPOS SIMPLES=

=Modo Indicativo=

PRESENTE

                yo com =o=  _I eat, am eating, do eat._
               tÃº com =es=  _You_ (familiar singular) _eat, etc._
          Ã©l, ella com =e=  _He, she eats, etc._
             usted com =e=  _You_ (polite singular) _eat, etc._

  nosotros (as) com =emos=  _We eat, etc._
   vosotros (as) com =Ã©is=  _You_ (familiar plural) _eat, etc._
     ellos, ellas com =en=  _They eat, etc._
          ustedes com =en=  _You_ (polite plural) _eat, etc._

IMPERFECTO

                yo com =Ã­a=  _I was eating, used to eat, ate._
               tÃº com =Ã­as=  _You_ (familiar singular) _were eating, etc._
          Ã©l, ella com =Ã­a=  _He, she was eating, etc._
             usted com =Ã­a=  _You_ (polite singular) _were eating, etc._

  nosotros (as) com =Ã­amos=  _We were eating, etc._
   vosotros (as) com =Ã­ais=  _You_ (familiar plural) _were eating, etc._
     ellos, ellas com =Ã­an=  _They were eating, etc._
          ustedes com =Ã­an=  _You_ (polite plural) _were eating, etc._

PRETÃ‰RITO

                  yo com =Ã­=  _I ate, did eat._
               tÃº com =iste=  _You ate, etc._
           Ã©l, ella com =iÃ³=  _He, she ate, etc._
              usted com =iÃ³=  _You ate, etc._

    nosotros (as) com =imos=  _We ate, etc._
  vosotros (as) com =isteis=  _You ate, etc._
    ellos, ellas com =ieron=  _They ate, etc._
         ustedes com =ieron=  _You ate, etc._

FUTURO

                yo comer =Ã©=  _I shall eat, be eating._
               tÃº comer =Ã¡s=  _You will eat, etc._
          Ã©l, ella comer =Ã¡=  _He, she will eat, etc._
             usted comer =Ã¡=  _You will eat, etc._

  nosotros (as) comer =emos=  _We shall eat, etc._
   vosotros (as) comer =Ã©is=  _You will eat, etc._
     ellos, ellas comer =Ã¡n=  _They will eat, etc._
          ustedes comer =Ã¡n=  _You will eat, etc._

CONDICIONAL

                yo comer =Ã­a=  _I should or would eat, be eating._
               tÃº comer =Ã­as=  _You would eat, etc._
          Ã©l, ella comer =Ã­a=  _He, she would eat, etc._
             usted comer =Ã­a=  _You would eat, etc._

  nosotros (as) comer =Ã­amos=  _We should or would eat, etc._
   vosotros (as) comer =Ã­ais=  _You would eat, etc._
     ellos, ellas comer =Ã­an=  _They would eat, etc._
          ustedes comer =Ã­an=  _You would eat, etc._

=Modo Subjuntivo=

PRESENTE

                yo com =a=  _I may eat, be eating._[378]
               tÃº com =as=  _You may eat, etc._
         Ã©l, ella, com =a=  _He, she may eat, etc._
             usted com =a=  _You may eat, etc._

  nosotros (as) com =amos=  _We may eat, etc._
   vosotros (as) com =Ã¡is=  _You may eat, etc._
     ellos, ellas com =an=  _They may eat, etc._
          ustedes com =an=  _You may eat, etc._

IMPERFECTO, PRIMERA FORMA

                yo com =iese=  _I might eat, be eating._[374]
               tÃº com =ieses=  _You might eat, etc._
          Ã©l, ella com =iese=  _He, she might eat, etc._
             usted com =iese=  _You might eat, etc._

  nosotros (as) com =iÃ©semos=  _We might eat, etc._
   vosotros (as) com =ieseis=  _You might eat, etc._
     ellos, ellas com =iesen=  _They might eat, etc._
          ustedes com =iesen=  _You might eat, etc._

IMPERFECTO, SEGUNDA FORMA

                yo com =iera=  _I might eat, be eating._[374]
               tÃº com =ieras=  _You might eat, etc._
          Ã©1, ella com =iera=  _He, she might eat, etc._
             usted com =iera=  _You might eat, etc._

  nosotros (as) com =iÃ©ramos=  _We might eat, etc._
   vosotros (as) com =ierais=  _You might eat, etc._
     ellos, ellas com =ieran=  _They might eat, etc._
          ustedes com =ieran=  _You might eat, etc._

FUTURO

                yo com =iere=  _I may eat, be eating._[379]
               tÃº com =ieres=  _You may eat, etc._
          Ã©l, ella com =iere=  _He, she may eat, etc._
             usted com =iere=  _You may eat, etc._

  nosotros (as) com =iÃ©remos=  _We may eat, etc._
   vosotros (as) com =iereis=  _You may eat, etc._
     ellos, ellas com =ieren=  _They may eat, etc._
          ustedes com =ieren=  _You may eat, etc._

=Modo Imperativo=

   come (tÃº) _eat_ (_thou_)      comed (vosotros) _eat_ (_ye_)


=TIEMPOS COMPUESTOS=

   INFINITIVO                             GERUNDIO

  =haber comido=, _to have eaten_   =habiendo comido=, _having eaten_

=Modo Indicativo=

PERFECTO

                 yo he comido  _I have eaten, have been eating._
                tÃº has comido  _You have eaten, etc._
           Ã©l, ella ha comido  _He, she has eaten, etc._
              usted ha comido  _You have eaten, etc._

   nosotros (as) hemos comido  _We have eaten, etc._
  vosotros (as) habÃ©is comido  _You have eaten, etc._
      ellos, ellas han comido  _They have eaten, etc._
           ustedes han comido  _You have eaten, etc._

PLUSCUAMPERFECTO

                yo habÃ­a comido  _I had eaten, had been eating._
               tÃº habÃ­as comido  _You had eaten, etc._
          Ã©l, ella habÃ­a comido  _He, she had eaten, etc._
             usted habÃ­a comido  _You had eaten, etc._

  nosotros (as) habÃ­amos comido  _We had eaten, etc._
   vosotros (as) habÃ­ais comido  _You had eaten, etc._
     ellos, ellas habÃ­an comido  _They had eaten, etc._
          ustedes habÃ­an comido  _You had eaten, etc._

PRETÃ‰RITO PERFECTO

                  yo hube comido  _I had eaten._
               tÃº hubiste comido  _You had eaten._
            Ã©l, ella hubo comido  _He, she had eaten._
               usted hubo comido  _You had eaten._

    nosotros (as) hubimos comido  _We had eaten._
  vosotros (as) hubisteis comido  _You had eaten._
    ellos, ellas hubieron comido  _They had eaten._
         ustedes hubieron comido  _You had eaten._

FUTURO PERFECTO

                yo habrÃ© comido  _I shall have eaten, been eating._
               tÃº habrÃ¡s comido  _You will have eaten, etc._
          Ã©l, ella habrÃ¡ comido  _He, she will have eaten, etc._
             usted habrÃ¡ comido  _You will have eaten, etc._

  nosotros (as) habremos comido  _We shall have eaten, etc._
   vosotros (as) habrÃ©is comido  _You will have eaten, etc._
     ellos, ellas habrÃ¡n comido  _They will have eaten, etc._
          ustedes habrÃ¡n comido  _You will have eaten, etc._

CONDICIONAL PERFECTO

                yo habrÃ­a comido  _I should or would have eaten, been eating._
               tÃº habrÃ­as comido  _You would have eaten, etc._
          Ã©l, ella habrÃ­a comido  _He, she would have eaten, etc._
             usted habrÃ­a comido  _You would have eaten, etc._

  nosotros (as) habrÃ­amos comido  _We should or would have eaten, etc._
   vosotros (as) habrÃ­ais comido  _You would have eaten, etc._
     ellos, ellas habrÃ­an comido  _They would have eaten, etc._
          ustedes habrÃ­an comido  _You would have eaten, etc._

=Modo Subjuntivo=

PERFECTO

                yo haya comido  _I may have eaten, been eating._[380]
               tÃº hayas comido  _You may have eaten, etc._
          Ã©l, ella haya comido  _He, she may have eaten, etc._
             usted haya comido  _You may have eaten, etc._

  nosotros (as) hayamos comido  _We may have eaten, etc._
   vosotros (as) hayÃ¡is comido  _You may have eaten, etc._
     ellos, ellas hayan comido  _They may have eaten, etc._
          ustedes hayan comido  _You may have eaten, etc._

PLUSCUAMPERFECTO, PRIMERA FORMA

                yo hubiese comido  _I might have eaten, been eating._[374]
               tÃº hubieses comido  _You might have eaten, etc._
          Ã©l, ella hubiese comido  _He, she might have eaten, etc._
             usted hubiese comido  _You might have eaten, etc._

  nosotros (as) hubiÃ©semos comido  _We might have eaten, etc._
   vosotros (as) hubieseis comido  _You might have eaten, etc._
     ellos, ellas hubiesen comido  _They might have eaten, etc._
          ustedes hubiesen comido  _You might have eaten, etc._

PLUSCUAMPERFECTO, SEGUNDA FORMA

                yo hubiera comido  _I might have eaten, been eating._[374]
               tÃº hubieras comido  _You might have eaten, etc._
          Ã©l, ella hubiera comido  _He, she might have eaten, etc._
             usted hubiera comido  _You might have eaten, etc._

  nosotros (as) hubiÃ©ramos comido  _We might have eaten, etc._
   vosotros (as) hubierais comido  _You might have eaten, etc._
     ellos, ellas hubieran comido  _They might have eaten, etc._
          ustedes hubieran comido  _You might have eaten, etc._

FUTURO PERFECTO

                yo hubiere comido  _I may have eaten, been eating._[381]
               tÃº hubieres comido  _You may have eaten, etc._
          Ã©l, ella hubiere comido  _He, she may have eaten, etc._
             usted hubiere comido  _You may have eaten, etc._

  nosotros (as) hubiÃ©remos comido  _We may have eaten, etc._
   vosotros (as) hubiereis comido  _You may have eaten, etc._
     ellos, ellas hubieren comido  _They may have eaten, etc._
          ustedes hubieren comido  _You may have eaten, etc._


=Tercera ConjugaciÃ³n=

    INFINITIVO            GERUNDIO              PARTICIPIO PASIVO

  =vivir=, _to live_   =viviendo=, _living_    =vivido=, _lived_


=TIEMPOS SIMPLES=

=Modo Indicativo=

PRESENTE

                yo viv =o=  _I live, am living, do live._
               tÃº viv =es=  _You_ (familiar singular) _live, etc._
          Ã©l, ella viv =e=  _He, she lives, etc._
             usted viv =e=  _You_ (polite singular) _live, etc._

  nosotros (as) viv =imos=  _We live, etc._
    vosotros (as) viv =Ã­s=  _You_ (familiar plural) _live, etc._
     ellos, ellas viv =en=  _They live, etc._
          ustedes viv =en=  _You_ (polite plural) _live, etc._

IMPERFECTO

                yo viv =Ã­a=  _I was living, used to live, etc._
               tÃº viv =Ã­as=  _You_ (familiar singular) _were living, etc._
          Ã©l, ella viv =Ã­a=  _He, she was living, etc._
             usted viv =Ã­a=  _You_ (polite singular) _were living, etc._

  nosotros (as) viv =Ã­amos=  _We were living, etc._
   vosotros (as) viv =Ã­ais=  _You_ (familiar plural) _were living, etc._
     ellos, ellas viv =Ã­an=  _They were living._
          ustedes viv =Ã­an=  _You_ (polite plural) _were living, etc._

PRETÃ‰RITO

                  yo viv =Ã­=  _I lived, did live._
               tÃº viv =iste=  _You lived, etc._
           Ã©l, ella viv =iÃ³=  _He, she lived, etc._
              usted viv =iÃ³=  _You lived, etc._

    nosotros (as) viv =imos=  _We lived, etc._
  vosotros (as) viv =isteis=  _You lived, etc._
    ellos, ellas viv =ieron=  _They lived, etc._
         ustedes viv =ieron=  _You lived, etc._

FUTURO

                yo vivir =Ã©=  _I shall live, be living._
               tÃº vivir =Ã¡s=  _You will live, etc._
          Ã©l, ella vivir =Ã¡=  _He, she will live, etc._
             usted vivir =Ã¡=  _You will live, etc._

  nosotros (as) vivir =emos=  _We shall live, etc._
   vosotros (as) vivir =Ã©is=  _You will live, etc._
     ellos, ellas vivir =Ã¡n=  _They will live, etc._
          ustedes vivir =Ã¡n=  _You will live, etc._

CONDICIONAL

                yo vivir =Ã­a=  _I should or would live, be living._[374]
               tÃº vivir =Ã­as=  _You would live, etc._
          Ã©l, ella vivir =Ã­a=  _He, she would live, etc._
             usted vivir =Ã­a=  _You would live, etc._

  nosotros (as) vivir =Ã­amos=  _We should or would live, etc._
   vosotros (as) vivir =Ã­ais=  _You would live, etc._
     ellos, ellas vivir =Ã­an=  _They would live, etc._
          ustedes vivir =Ã­an=  _You would live, etc._

=Modo Subjuntivo=

PRESENTE

                yo viv =a=  _I may live, be living._[382]
               tÃº viv =as=  _You may live, etc._
          Ã©l, ella viv =a=  _He, she may live, etc._
             usted viv =a=  _You may live, etc._

  nosotros (as) viv =amos=  _We may live, etc._
   vosotros (as) viv =Ã¡is=  _You may live, etc._
     ellos, ellas viv =an=  _They may live, etc._
          ustedes viv =an=  _You may live, etc._

IMPERFECTO, PRIMERA FORMA

                yo viv =iese=  _I might live, be living_.[374]
               tÃº viv =ieses=  _You might live, etc_.                            <hr />
                    </div>
                </div>
                <div class="panel panel-default">
                    <div class="panel-heading">
                        <a href="#p_18" data-toggle="collapse" data-target="#p_18" class="collapsed">
                            <h3 class="panel-title">ha hablado</h3>
                        </a>
                    </div>
                    <div class="panel-body collapse" id="p_18">
Otros decÃ­an: Angel le <b>ha hablado</b>.                            <hr />
Al dÃ­a siguiente         60
fue a su padre y le dijo:

--SeÃ±or padre, tal vez me he casado con un zapatero porque
anoche en sueÃ±os <b>ha hablado</b> de sus hormas y de su lesna.                            <hr />
Se <b>ha hablado</b> tanto de la resistencia que ponen los exportadores
norteamericanos para imitar los procedimientos comerciales europeos, que
me interesa sobremanera saber en quÃ© consisten estos Ãºltimos.                            <hr />
tÃº hablar =Ã¡s=  _You will speak, etc._
          Ã©l, ella hablar =Ã¡=  _He, she will speak, etc._

             usted hablar =Ã¡=  _You will speak, etc._
  nosotros (as) hablar =emos=  _We shall speak, etc._
   vosotros (as) hablar =Ã©is=  _You will speak, etc._
     ellos, ellas hablar =Ã¡n=  _They will speak, etc._
          ustedes hablar =Ã¡n=  _You will speak._

CONDICIONAL

                yo hablar =Ã­a=  _I should or would speak, be speaking._
               tÃº hablar =Ã­as=  _You would speak, etc._
          Ã©l, ella hablar =Ã­a=  _He, she would speak, etc._
             usted hablar =Ã­a=  _You would speak, etc._

  nosotros (as) hablar =Ã­amos=  _We should or would speak, etc._
   vosotros (as) hablar =Ã­ais=  _You would speak, etc._
     ellos, ellas hablar =Ã­an=  _They would speak, etc._
          ustedes hablar =Ã­an=  _You would speak, etc._

=Modo Subjuntivo=

PRESENTE

                yo habl =e=  _I may speak, be speaking._[374]
               tÃº habl =es=  _You may speak, etc._
          Ã©l, ella habl =e=  _He, she may speak, etc._
             usted habl =e=  _You may speak, etc._

  nosotros (as) habl =emos=  _We may speak, etc._
   vosotros (as) habl =Ã©is=  _You may speak, etc._
     ellos, ellas habl =en=  _They may speak, etc._
          ustedes habl =en=  _You may speak, etc._

IMPERFECTO, PRIMERA FORMA

  yo habl =ase=  _I might speak, be speaking._[374]
  tÃº habl =ases=  _You might speak, etc._
  Ã©l, ella habl =ase=  _He, she might speak, etc._
  usted habl =ase=  _You might speak, etc._

  nosotros (as) habl =Ã¡semos=  _We might speak, etc._
  vosotros (as) habl =aseis=  _You might speak, etc._
  ellos, ellas habl =asen=  _They might speak, etc._
  ustedes habl =asen=  _You might speak, etc._

IMPERFECTO, SEGUNDA FORMA

                yo habl =ara=  _I might speak, be speaking._[374]
               tÃº habl =aras=  _You might speak, etc._
          Ã©l, ella habl =ara=  _He, she might speak, etc._
             usted habl =ara=  _You might speak, etc._

  nosotros (as) habl =Ã¡ramos=  _We might speak, etc._
   vosotros (as) habl =arais=  _You might speak, etc._
     ellos, ellas habl =aran=  _They might speak, etc._
          ustedes habl =aran=  _You might speak, etc._

FUTURO

                yo habl =are=  _I may speak, be speaking._[375]
               tÃº habl =ares=  _You may speak, etc._
          Ã©l, ella habl =are=  _He, she may speak, etc._
             usted habl =are=  _You may speak, etc._

  nosotros (as) habl =Ã¡remos=  _We may speak, etc._
   vosotros (as) habl =areis=  _You may speak, etc._
     ellos, ellas habl =aren=  _They may speak, etc._
          ustedes habl =aren=  _You may speak, etc._

=Modo Imperativo=

  habla (tÃº) _speak_ (_thou_)    hablad (vosotros) _speak_ (_ye_)


=TIEMPOS COMPUESTOS=

         INFINITIVO                            GERUNDIO

  =haber hablado=, _to have spoken_      =habiendo hablado=, _having spoken_

=Modo Indicativo=

PERFECTO

                 yo he hablado  _I have spoken, have been speaking._
                tÃº has hablado  _You have spoken, etc._
           Ã©l, ella <b>ha hablado</b>  _He, she has spoken, etc._
              usted <b>ha hablado</b>  _You have spoken, etc._

   nosotros (as) hemos hablado  _We have spoken, etc._
  vosotros (as) habÃ©is hablado  _You have spoken, etc._
      ellos, ellas han hablado  _They have spoken, etc._
           ustedes han hablado  _You have spoken, etc._

PLUSCUAMPERFECTO

                yo habÃ­a hablado  _I had spoken, had been speaking._
               tÃº habÃ­as hablado  _You had spoken._
          Ã©l, ella habÃ­a hablado  _He, she had spoken._
             usted habÃ­a hablado  _You had spoken._

  nosotros (as) habÃ­amos hablado  _We had spoken._
   vosotros (as) habÃ­ais hablado  _You had spoken._
     ellos, ellas habÃ­an hablado  _They had spoken._
          ustedes habÃ­an hablado  _You had spoken._

PRETÃ‰RITO PERFECTO

                  yo hube hablado  _I had spoken._
               tÃº hubiste hablado  _You had spoken._
            Ã©l, ella hubo hablado  _He, she had spoken._
               usted hubo hablado  _You had spoken._

    nosotros (as) hubimos hablado  _We had spoken._
  vosotros (as) hubisteis hablado  _You had spoken._
    ellos, ellas hubieron hablado  _They had spoken._
         ustedes hubieron hablado  _You had spoken._

FUTURO PERFECTO

                yo habrÃ© hablado  _I shall have spoken, been speaking._
               tÃº habrÃ¡s hablado  _You will have spoken, etc._
          Ã©l, ella habrÃ¡ hablado  _He, she will have spoken, etc._
             usted habrÃ¡ hablado  _You will have spoken, etc._

  nosotros (as) habremos hablado  _We shall have spoken, etc._
   vosotros (as) habrÃ©is hablado  _You will have spoken, etc._
     ellos, ellas habrÃ¡n hablado  _They will have spoken, etc._
          ustedes habrÃ¡n hablado  _You will have spoken, etc._

CONDICIONAL PERFECTO

              yo habrÃ­a hablado  _I should or would have spoken, been speaking._
             tÃº habrÃ­as hablado  _You would have spoken, etc._
        el, ella habrÃ­a hablado  _He, she would have spoken, etc._
           usted habrÃ­a hablado  _You would have spoken, etc._

nosotros (as) habrÃ­amos hablado  _We should or would have spoken, etc._
 vosotros (as) habrÃ­ais hablado  _You would have spoken, etc._
   ellos, ellas habrÃ­an hablado  _They would have spoken, etc._
        ustedes habrÃ­an hablado  _You would have spoken, etc._

=Modo Subjuntivo=

PERFECTO

                yo haya hablado  _I may have spoken, been speaking._[376]
               tÃº hayas hablado  _You may have spoken, etc._
          Ã©l, ella haya hablado  _He, she may have spoken, etc._
             usted haya hablado  _You may have spoken, etc._

  nosotros (as) hayamos hablado  _We may have spoken, etc._
   vosotros (as) hayÃ¡is hablado  _You may have spoken, etc._
     ellos, ellas hayan hablado  _They may have spoken, etc._
          ustedes hayan hablado  _You may have spoken, etc._

PLUSCUAMPERFECTO, PRIMERA FORMA

                yo hubiese hablado  _I might have spoken, been speaking._[374]
               tÃº hubieses hablado  _You might have spoken, etc._
          Ã©l, ella hubiese hablado  _He, she might have spoken, etc._
             usted hubiese hablado  _You might have spoken, etc._

  nosotros (as) hubiÃ©semos hablado  _We might have spoken, etc._
   vosotros (as) hubieseis hablado  _You might have spoken, etc._
     ellos, ellas hubiesen hablado  _They might have spoken, etc._
          ustedes hubiesen hablado  _You might have spoken, etc._

PLUSCUAMPERFECTO, SEGUNDA FORMA

                yo hubiera hablado  _I might have spoken, been speaking._[374]
               tÃº hubieras hablado  _You might have spoken, etc._
          Ã©l, ella hubiera hablado  _He, she might have spoken, etc._
             usted hubiera hablado  _You might have spoken, etc._

  nosotros (as) hubiÃ©ramos hablado  _We might have spoken, etc._
   vosotros (as) hubierais hablado  _You might have spoken, etc._
     ellos, ellas hubieran hablado  _They might have spoken, etc._
          ustedes hubieran hablado  _You might have spoken, etc._

FUTURO PERFECTO

                yo hubiere hablado  _I may have spoken, been speaking._[377]
               tÃº hubieres hablado  _You may have spoken, etc._
          Ã©l, ella hubiere hablado  _He, she may have spoken, etc._
             usted hubiere hablado  _You may have spoken, etc._

  nosotros (as) hubiÃ©remos hablado  _We may have spoken, etc._
   vosotros (as) hubiereis hablado  _You may have spoken, etc._
     ellos, ellas hubieren hablado  _They may have spoken, etc._
          ustedes hubieren hablado  _You may have spoken, etc._


=Segunda ConjugaciÃ³n=

    INFINITIVO            GERUNDIO           PARTICIPIO PASIVO

  =comer=, _to eat_   =comiendo=, _eating_  =comido=, _eaten_


=TIEMPOS SIMPLES=

=Modo Indicativo=

PRESENTE

                yo com =o=  _I eat, am eating, do eat._
               tÃº com =es=  _You_ (familiar singular) _eat, etc._
          Ã©l, ella com =e=  _He, she eats, etc._
             usted com =e=  _You_ (polite singular) _eat, etc._

  nosotros (as) com =emos=  _We eat, etc._
   vosotros (as) com =Ã©is=  _You_ (familiar plural) _eat, etc._
     ellos, ellas com =en=  _They eat, etc._
          ustedes com =en=  _You_ (polite plural) _eat, etc._

IMPERFECTO

                yo com =Ã­a=  _I was eating, used to eat, ate._
               tÃº com =Ã­as=  _You_ (familiar singular) _were eating, etc._
          Ã©l, ella com =Ã­a=  _He, she was eating, etc._
             usted com =Ã­a=  _You_ (polite singular) _were eating, etc._

  nosotros (as) com =Ã­amos=  _We were eating, etc._
   vosotros (as) com =Ã­ais=  _You_ (familiar plural) _were eating, etc._
     ellos, ellas com =Ã­an=  _They were eating, etc._
          ustedes com =Ã­an=  _You_ (polite plural) _were eating, etc._

PRETÃ‰RITO

                  yo com =Ã­=  _I ate, did eat._
               tÃº com =iste=  _You ate, etc._
           Ã©l, ella com =iÃ³=  _He, she ate, etc._
              usted com =iÃ³=  _You ate, etc._

    nosotros (as) com =imos=  _We ate, etc._
  vosotros (as) com =isteis=  _You ate, etc._
    ellos, ellas com =ieron=  _They ate, etc._
         ustedes com =ieron=  _You ate, etc._

FUTURO

                yo comer =Ã©=  _I shall eat, be eating._
               tÃº comer =Ã¡s=  _You will eat, etc._
          Ã©l, ella comer =Ã¡=  _He, she will eat, etc._
             usted comer =Ã¡=  _You will eat, etc._

  nosotros (as) comer =emos=  _We shall eat, etc._
   vosotros (as) comer =Ã©is=  _You will eat, etc._
     ellos, ellas comer =Ã¡n=  _They will eat, etc._
          ustedes comer =Ã¡n=  _You will eat, etc._

CONDICIONAL

                yo comer =Ã­a=  _I should or would eat, be eating._
               tÃº comer =Ã­as=  _You would eat, etc._
          Ã©l, ella comer =Ã­a=  _He, she would eat, etc._
             usted comer =Ã­a=  _You would eat, etc._

  nosotros (as) comer =Ã­amos=  _We should or would eat, etc._
   vosotros (as) comer =Ã­ais=  _You would eat, etc._
     ellos, ellas comer =Ã­an=  _They would eat, etc._
          ustedes comer =Ã­an=  _You would eat, etc._

=Modo Subjuntivo=

PRESENTE

                yo com =a=  _I may eat, be eating._[378]
               tÃº com =as=  _You may eat, etc._
         Ã©l, ella, com =a=  _He, she may eat, etc._
             usted com =a=  _You may eat, etc._

  nosotros (as) com =amos=  _We may eat, etc._
   vosotros (as) com =Ã¡is=  _You may eat, etc._
     ellos, ellas com =an=  _They may eat, etc._
          ustedes com =an=  _You may eat, etc._

IMPERFECTO, PRIMERA FORMA

                yo com =iese=  _I might eat, be eating._[374]
               tÃº com =ieses=  _You might eat, etc._
          Ã©l, ella com =iese=  _He, she might eat, etc._
             usted com =iese=  _You might eat, etc._

  nosotros (as) com =iÃ©semos=  _We might eat, etc._
   vosotros (as) com =ieseis=  _You might eat, etc._
     ellos, ellas com =iesen=  _They might eat, etc._
          ustedes com =iesen=  _You might eat, etc._

IMPERFECTO, SEGUNDA FORMA

                yo com =iera=  _I might eat, be eating._[374]
               tÃº com =ieras=  _You might eat, etc._
          Ã©1, ella com =iera=  _He, she might eat, etc._
             usted com =iera=  _You might eat, etc._

  nosotros (as) com =iÃ©ramos=  _We might eat, etc._
   vosotros (as) com =ierais=  _You might eat, etc._
     ellos, ellas com =ieran=  _They might eat, etc._
          ustedes com =ieran=  _You might eat, etc._

FUTURO

                yo com =iere=  _I may eat, be eating._[379]
               tÃº com =ieres=  _You may eat, etc._
          Ã©l, ella com =iere=  _He, she may eat, etc._
             usted com =iere=  _You may eat, etc._

  nosotros (as) com =iÃ©remos=  _We may eat, etc._
   vosotros (as) com =iereis=  _You may eat, etc._
     ellos, ellas com =ieren=  _They may eat, etc._
          ustedes com =ieren=  _You may eat, etc._

=Modo Imperativo=

   come (tÃº) _eat_ (_thou_)      comed (vosotros) _eat_ (_ye_)


=TIEMPOS COMPUESTOS=

   INFINITIVO                             GERUNDIO

  =haber comido=, _to have eaten_   =habiendo comido=, _having eaten_

=Modo Indicativo=

PERFECTO

                 yo he comido  _I have eaten, have been eating._
                tÃº has comido  _You have eaten, etc._
           Ã©l, ella ha comido  _He, she has eaten, etc._
              usted ha comido  _You have eaten, etc._

   nosotros (as) hemos comido  _We have eaten, etc._
  vosotros (as) habÃ©is comido  _You have eaten, etc._
      ellos, ellas han comido  _They have eaten, etc._
           ustedes han comido  _You have eaten, etc._

PLUSCUAMPERFECTO

                yo habÃ­a comido  _I had eaten, had been eating._
               tÃº habÃ­as comido  _You had eaten, etc._
          Ã©l, ella habÃ­a comido  _He, she had eaten, etc._
             usted habÃ­a comido  _You had eaten, etc._

  nosotros (as) habÃ­amos comido  _We had eaten, etc._
   vosotros (as) habÃ­ais comido  _You had eaten, etc._
     ellos, ellas habÃ­an comido  _They had eaten, etc._
          ustedes habÃ­an comido  _You had eaten, etc._

PRETÃ‰RITO PERFECTO

                  yo hube comido  _I had eaten._
               tÃº hubiste comido  _You had eaten._
            Ã©l, ella hubo comido  _He, she had eaten._
               usted hubo comido  _You had eaten._

    nosotros (as) hubimos comido  _We had eaten._
  vosotros (as) hubisteis comido  _You had eaten._
    ellos, ellas hubieron comido  _They had eaten._
         ustedes hubieron comido  _You had eaten._

FUTURO PERFECTO

                yo habrÃ© comido  _I shall have eaten, been eating._
               tÃº habrÃ¡s comido  _You will have eaten, etc._
          Ã©l, ella habrÃ¡ comido  _He, she will have eaten, etc._
             usted habrÃ¡ comido  _You will have eaten, etc._

  nosotros (as) habremos comido  _We shall have eaten, etc._
   vosotros (as) habrÃ©is comido  _You will have eaten, etc._
     ellos, ellas habrÃ¡n comido  _They will have eaten, etc._
          ustedes habrÃ¡n comido  _You will have eaten, etc._

CONDICIONAL PERFECTO

                yo habrÃ­a comido  _I should or would have eaten, been eating._
               tÃº habrÃ­as comido  _You would have eaten, etc._
          Ã©l, ella habrÃ­a comido  _He, she would have eaten, etc._
             usted habrÃ­a comido  _You would have eaten, etc._

  nosotros (as) habrÃ­amos comido  _We should or would have eaten, etc._
   vosotros (as) habrÃ­ais comido  _You would have eaten, etc._
     ellos, ellas habrÃ­an comido  _They would have eaten, etc._
          ustedes habrÃ­an comido  _You would have eaten, etc._

=Modo Subjuntivo=

PERFECTO

                yo haya comido  _I may have eaten, been eating._[380]
               tÃº hayas comido  _You may have eaten, etc._
          Ã©l, ella haya comido  _He, she may have eaten, etc._
             usted haya comido  _You may have eaten, etc._

  nosotros (as) hayamos comido  _We may have eaten, etc._
   vosotros (as) hayÃ¡is comido  _You may have eaten, etc._
     ellos, ellas hayan comido  _They may have eaten, etc._
          ustedes hayan comido  _You may have eaten, etc._

PLUSCUAMPERFECTO, PRIMERA FORMA

                yo hubiese comido  _I might have eaten, been eating._[374]
               tÃº hubieses comido  _You might have eaten, etc._
          Ã©l, ella hubiese comido  _He, she might have eaten, etc._
             usted hubiese comido  _You might have eaten, etc._

  nosotros (as) hubiÃ©semos comido  _We might have eaten, etc._
   vosotros (as) hubieseis comido  _You might have eaten, etc._
     ellos, ellas hubiesen comido  _They might have eaten, etc._
          ustedes hubiesen comido  _You might have eaten, etc._

PLUSCUAMPERFECTO, SEGUNDA FORMA

                yo hubiera comido  _I might have eaten, been eating._[374]
               tÃº hubieras comido  _You might have eaten, etc._
          Ã©l, ella hubiera comido  _He, she might have eaten, etc._
             usted hubiera comido  _You might have eaten, etc._

  nosotros (as) hubiÃ©ramos comido  _We might have eaten, etc._
   vosotros (as) hubierais comido  _You might have eaten, etc._
     ellos, ellas hubieran comido  _They might have eaten, etc._
          ustedes hubieran comido  _You might have eaten, etc._

FUTURO PERFECTO

                yo hubiere comido  _I may have eaten, been eating._[381]
               tÃº hubieres comido  _You may have eaten, etc._
          Ã©l, ella hubiere comido  _He, she may have eaten, etc._
             usted hubiere comido  _You may have eaten, etc._

  nosotros (as) hubiÃ©remos comido  _We may have eaten, etc._
   vosotros (as) hubiereis comido  _You may have eaten, etc._
     ellos, ellas hubieren comido  _They may have eaten, etc._
          ustedes hubieren comido  _You may have eaten, etc._


=Tercera ConjugaciÃ³n=

    INFINITIVO            GERUNDIO              PARTICIPIO PASIVO

  =vivir=, _to live_   =viviendo=, _living_    =vivido=, _lived_


=TIEMPOS SIMPLES=

=Modo Indicativo=

PRESENTE

                yo viv =o=  _I live, am living, do live._
               tÃº viv =es=  _You_ (familiar singular) _live, etc._
          Ã©l, ella viv =e=  _He, she lives, etc._
             usted viv =e=  _You_ (polite singular) _live, etc._

  nosotros (as) viv =imos=  _We live, etc._
    vosotros (as) viv =Ã­s=  _You_ (familiar plural) _live, etc._
     ellos, ellas viv =en=  _They live, etc._
          ustedes viv =en=  _You_ (polite plural) _live, etc._

IMPERFECTO

                yo viv =Ã­a=  _I was living, used to live, etc._
               tÃº viv =Ã­as=  _You_ (familiar singular) _were living, etc._
          Ã©l, ella viv =Ã­a=  _He, she was living, etc._
             usted viv =Ã­a=  _You_ (polite singular) _were living, etc._

  nosotros (as) viv =Ã­amos=  _We were living, etc._
   vosotros (as) viv =Ã­ais=  _You_ (familiar plural) _were living, etc._
     ellos, ellas viv =Ã­an=  _They were living._
          ustedes viv =Ã­an=  _You_ (polite plural) _were living, etc._

PRETÃ‰RITO

                  yo viv =Ã­=  _I lived, did live._
               tÃº viv =iste=  _You lived, etc._
           Ã©l, ella viv =iÃ³=  _He, she lived, etc._
              usted viv =iÃ³=  _You lived, etc._

    nosotros (as) viv =imos=  _We lived, etc._
  vosotros (as) viv =isteis=  _You lived, etc._
    ellos, ellas viv =ieron=  _They lived, etc._
         ustedes viv =ieron=  _You lived, etc._

FUTURO

                yo vivir =Ã©=  _I shall live, be living._
               tÃº vivir =Ã¡s=  _You will live, etc._
          Ã©l, ella vivir =Ã¡=  _He, she will live, etc._
             usted vivir =Ã¡=  _You will live, etc._

  nosotros (as) vivir =emos=  _We shall live, etc._
   vosotros (as) vivir =Ã©is=  _You will live, etc._
     ellos, ellas vivir =Ã¡n=  _They will live, etc._
          ustedes vivir =Ã¡n=  _You will live, etc._

CONDICIONAL

                yo vivir =Ã­a=  _I should or would live, be living._[374]
               tÃº vivir =Ã­as=  _You would live, etc._
          Ã©l, ella vivir =Ã­a=  _He, she would live, etc._
             usted vivir =Ã­a=  _You would live, etc._

  nosotros (as) vivir =Ã­amos=  _We should or would live, etc._
   vosotros (as) vivir =Ã­ais=  _You would live, etc._
     ellos, ellas vivir =Ã­an=  _They would live, etc._
          ustedes vivir =Ã­an=  _You would live, etc._

=Modo Subjuntivo=

PRESENTE

                yo viv =a=  _I may live, be living._[382]
               tÃº viv =as=  _You may live, etc._
          Ã©l, ella viv =a=  _He, she may live, etc._
             usted viv =a=  _You may live, etc._

  nosotros (as) viv =amos=  _We may live, etc._
   vosotros (as) viv =Ã¡is=  _You may live, etc._
     ellos, ellas viv =an=  _They may live, etc._
          ustedes viv =an=  _You may live, etc._

IMPERFECTO, PRIMERA FORMA

                yo viv =iese=  _I might live, be living_.[374]
               tÃº viv =ieses=  _You might live, etc_.                            <hr />
46 Los ministriles respondieron: Nunca <b>ha hablado</b> hombre asÃ­ como este
hombre.                            <hr />
--Recientemente se <b>ha hablado</b> del petrÃ³leo argentino en los cÃ­rculos
financieros de Nueva York.                            <hr />
                    </div>
                </div>
                <div class="panel panel-default">
                    <div class="panel-heading">
                        <a href="#p_19" data-toggle="collapse" data-target="#p_19" class="collapsed">
                            <h3 class="panel-title">hemos hablado</h3>
                        </a>
                    </div>
                    <div class="panel-body collapse" id="p_19">
tÃº hablar =Ã¡s=  _You will speak, etc._
          Ã©l, ella hablar =Ã¡=  _He, she will speak, etc._

             usted hablar =Ã¡=  _You will speak, etc._
  nosotros (as) hablar =emos=  _We shall speak, etc._
   vosotros (as) hablar =Ã©is=  _You will speak, etc._
     ellos, ellas hablar =Ã¡n=  _They will speak, etc._
          ustedes hablar =Ã¡n=  _You will speak._

CONDICIONAL

                yo hablar =Ã­a=  _I should or would speak, be speaking._
               tÃº hablar =Ã­as=  _You would speak, etc._
          Ã©l, ella hablar =Ã­a=  _He, she would speak, etc._
             usted hablar =Ã­a=  _You would speak, etc._

  nosotros (as) hablar =Ã­amos=  _We should or would speak, etc._
   vosotros (as) hablar =Ã­ais=  _You would speak, etc._
     ellos, ellas hablar =Ã­an=  _They would speak, etc._
          ustedes hablar =Ã­an=  _You would speak, etc._

=Modo Subjuntivo=

PRESENTE

                yo habl =e=  _I may speak, be speaking._[374]
               tÃº habl =es=  _You may speak, etc._
          Ã©l, ella habl =e=  _He, she may speak, etc._
             usted habl =e=  _You may speak, etc._

  nosotros (as) habl =emos=  _We may speak, etc._
   vosotros (as) habl =Ã©is=  _You may speak, etc._
     ellos, ellas habl =en=  _They may speak, etc._
          ustedes habl =en=  _You may speak, etc._

IMPERFECTO, PRIMERA FORMA

  yo habl =ase=  _I might speak, be speaking._[374]
  tÃº habl =ases=  _You might speak, etc._
  Ã©l, ella habl =ase=  _He, she might speak, etc._
  usted habl =ase=  _You might speak, etc._

  nosotros (as) habl =Ã¡semos=  _We might speak, etc._
  vosotros (as) habl =aseis=  _You might speak, etc._
  ellos, ellas habl =asen=  _They might speak, etc._
  ustedes habl =asen=  _You might speak, etc._

IMPERFECTO, SEGUNDA FORMA

                yo habl =ara=  _I might speak, be speaking._[374]
               tÃº habl =aras=  _You might speak, etc._
          Ã©l, ella habl =ara=  _He, she might speak, etc._
             usted habl =ara=  _You might speak, etc._

  nosotros (as) habl =Ã¡ramos=  _We might speak, etc._
   vosotros (as) habl =arais=  _You might speak, etc._
     ellos, ellas habl =aran=  _They might speak, etc._
          ustedes habl =aran=  _You might speak, etc._

FUTURO

                yo habl =are=  _I may speak, be speaking._[375]
               tÃº habl =ares=  _You may speak, etc._
          Ã©l, ella habl =are=  _He, she may speak, etc._
             usted habl =are=  _You may speak, etc._

  nosotros (as) habl =Ã¡remos=  _We may speak, etc._
   vosotros (as) habl =areis=  _You may speak, etc._
     ellos, ellas habl =aren=  _They may speak, etc._
          ustedes habl =aren=  _You may speak, etc._

=Modo Imperativo=

  habla (tÃº) _speak_ (_thou_)    hablad (vosotros) _speak_ (_ye_)


=TIEMPOS COMPUESTOS=

         INFINITIVO                            GERUNDIO

  =haber hablado=, _to have spoken_      =habiendo hablado=, _having spoken_

=Modo Indicativo=

PERFECTO

                 yo he hablado  _I have spoken, have been speaking._
                tÃº has hablado  _You have spoken, etc._
           Ã©l, ella ha hablado  _He, she has spoken, etc._
              usted ha hablado  _You have spoken, etc._

   nosotros (as) <b>hemos hablado</b>  _We have spoken, etc._
  vosotros (as) habÃ©is hablado  _You have spoken, etc._
      ellos, ellas han hablado  _They have spoken, etc._
           ustedes han hablado  _You have spoken, etc._

PLUSCUAMPERFECTO

                yo habÃ­a hablado  _I had spoken, had been speaking._
               tÃº habÃ­as hablado  _You had spoken._
          Ã©l, ella habÃ­a hablado  _He, she had spoken._
             usted habÃ­a hablado  _You had spoken._

  nosotros (as) habÃ­amos hablado  _We had spoken._
   vosotros (as) habÃ­ais hablado  _You had spoken._
     ellos, ellas habÃ­an hablado  _They had spoken._
          ustedes habÃ­an hablado  _You had spoken._

PRETÃ‰RITO PERFECTO

                  yo hube hablado  _I had spoken._
               tÃº hubiste hablado  _You had spoken._
            Ã©l, ella hubo hablado  _He, she had spoken._
               usted hubo hablado  _You had spoken._

    nosotros (as) hubimos hablado  _We had spoken._
  vosotros (as) hubisteis hablado  _You had spoken._
    ellos, ellas hubieron hablado  _They had spoken._
         ustedes hubieron hablado  _You had spoken._

FUTURO PERFECTO

                yo habrÃ© hablado  _I shall have spoken, been speaking._
               tÃº habrÃ¡s hablado  _You will have spoken, etc._
          Ã©l, ella habrÃ¡ hablado  _He, she will have spoken, etc._
             usted habrÃ¡ hablado  _You will have spoken, etc._

  nosotros (as) habremos hablado  _We shall have spoken, etc._
   vosotros (as) habrÃ©is hablado  _You will have spoken, etc._
     ellos, ellas habrÃ¡n hablado  _They will have spoken, etc._
          ustedes habrÃ¡n hablado  _You will have spoken, etc._

CONDICIONAL PERFECTO

              yo habrÃ­a hablado  _I should or would have spoken, been speaking._
             tÃº habrÃ­as hablado  _You would have spoken, etc._
        el, ella habrÃ­a hablado  _He, she would have spoken, etc._
           usted habrÃ­a hablado  _You would have spoken, etc._

nosotros (as) habrÃ­amos hablado  _We should or would have spoken, etc._
 vosotros (as) habrÃ­ais hablado  _You would have spoken, etc._
   ellos, ellas habrÃ­an hablado  _They would have spoken, etc._
        ustedes habrÃ­an hablado  _You would have spoken, etc._

=Modo Subjuntivo=

PERFECTO

                yo haya hablado  _I may have spoken, been speaking._[376]
               tÃº hayas hablado  _You may have spoken, etc._
          Ã©l, ella haya hablado  _He, she may have spoken, etc._
             usted haya hablado  _You may have spoken, etc._

  nosotros (as) hayamos hablado  _We may have spoken, etc._
   vosotros (as) hayÃ¡is hablado  _You may have spoken, etc._
     ellos, ellas hayan hablado  _They may have spoken, etc._
          ustedes hayan hablado  _You may have spoken, etc._

PLUSCUAMPERFECTO, PRIMERA FORMA

                yo hubiese hablado  _I might have spoken, been speaking._[374]
               tÃº hubieses hablado  _You might have spoken, etc._
          Ã©l, ella hubiese hablado  _He, she might have spoken, etc._
             usted hubiese hablado  _You might have spoken, etc._

  nosotros (as) hubiÃ©semos hablado  _We might have spoken, etc._
   vosotros (as) hubieseis hablado  _You might have spoken, etc._
     ellos, ellas hubiesen hablado  _They might have spoken, etc._
          ustedes hubiesen hablado  _You might have spoken, etc._

PLUSCUAMPERFECTO, SEGUNDA FORMA

                yo hubiera hablado  _I might have spoken, been speaking._[374]
               tÃº hubieras hablado  _You might have spoken, etc._
          Ã©l, ella hubiera hablado  _He, she might have spoken, etc._
             usted hubiera hablado  _You might have spoken, etc._

  nosotros (as) hubiÃ©ramos hablado  _We might have spoken, etc._
   vosotros (as) hubierais hablado  _You might have spoken, etc._
     ellos, ellas hubieran hablado  _They might have spoken, etc._
          ustedes hubieran hablado  _You might have spoken, etc._

FUTURO PERFECTO

                yo hubiere hablado  _I may have spoken, been speaking._[377]
               tÃº hubieres hablado  _You may have spoken, etc._
          Ã©l, ella hubiere hablado  _He, she may have spoken, etc._
             usted hubiere hablado  _You may have spoken, etc._

  nosotros (as) hubiÃ©remos hablado  _We may have spoken, etc._
   vosotros (as) hubiereis hablado  _You may have spoken, etc._
     ellos, ellas hubieren hablado  _They may have spoken, etc._
          ustedes hubieren hablado  _You may have spoken, etc._


=Segunda ConjugaciÃ³n=

    INFINITIVO            GERUNDIO           PARTICIPIO PASIVO

  =comer=, _to eat_   =comiendo=, _eating_  =comido=, _eaten_


=TIEMPOS SIMPLES=

=Modo Indicativo=

PRESENTE

                yo com =o=  _I eat, am eating, do eat._
               tÃº com =es=  _You_ (familiar singular) _eat, etc._
          Ã©l, ella com =e=  _He, she eats, etc._
             usted com =e=  _You_ (polite singular) _eat, etc._

  nosotros (as) com =emos=  _We eat, etc._
   vosotros (as) com =Ã©is=  _You_ (familiar plural) _eat, etc._
     ellos, ellas com =en=  _They eat, etc._
          ustedes com =en=  _You_ (polite plural) _eat, etc._

IMPERFECTO

                yo com =Ã­a=  _I was eating, used to eat, ate._
               tÃº com =Ã­as=  _You_ (familiar singular) _were eating, etc._
          Ã©l, ella com =Ã­a=  _He, she was eating, etc._
             usted com =Ã­a=  _You_ (polite singular) _were eating, etc._

  nosotros (as) com =Ã­amos=  _We were eating, etc._
   vosotros (as) com =Ã­ais=  _You_ (familiar plural) _were eating, etc._
     ellos, ellas com =Ã­an=  _They were eating, etc._
          ustedes com =Ã­an=  _You_ (polite plural) _were eating, etc._

PRETÃ‰RITO

                  yo com =Ã­=  _I ate, did eat._
               tÃº com =iste=  _You ate, etc._
           Ã©l, ella com =iÃ³=  _He, she ate, etc._
              usted com =iÃ³=  _You ate, etc._

    nosotros (as) com =imos=  _We ate, etc._
  vosotros (as) com =isteis=  _You ate, etc._
    ellos, ellas com =ieron=  _They ate, etc._
         ustedes com =ieron=  _You ate, etc._

FUTURO

                yo comer =Ã©=  _I shall eat, be eating._
               tÃº comer =Ã¡s=  _You will eat, etc._
          Ã©l, ella comer =Ã¡=  _He, she will eat, etc._
             usted comer =Ã¡=  _You will eat, etc._

  nosotros (as) comer =emos=  _We shall eat, etc._
   vosotros (as) comer =Ã©is=  _You will eat, etc._
     ellos, ellas comer =Ã¡n=  _They will eat, etc._
          ustedes comer =Ã¡n=  _You will eat, etc._

CONDICIONAL

                yo comer =Ã­a=  _I should or would eat, be eating._
               tÃº comer =Ã­as=  _You would eat, etc._
          Ã©l, ella comer =Ã­a=  _He, she would eat, etc._
             usted comer =Ã­a=  _You would eat, etc._

  nosotros (as) comer =Ã­amos=  _We should or would eat, etc._
   vosotros (as) comer =Ã­ais=  _You would eat, etc._
     ellos, ellas comer =Ã­an=  _They would eat, etc._
          ustedes comer =Ã­an=  _You would eat, etc._

=Modo Subjuntivo=

PRESENTE

                yo com =a=  _I may eat, be eating._[378]
               tÃº com =as=  _You may eat, etc._
         Ã©l, ella, com =a=  _He, she may eat, etc._
             usted com =a=  _You may eat, etc._

  nosotros (as) com =amos=  _We may eat, etc._
   vosotros (as) com =Ã¡is=  _You may eat, etc._
     ellos, ellas com =an=  _They may eat, etc._
          ustedes com =an=  _You may eat, etc._

IMPERFECTO, PRIMERA FORMA

                yo com =iese=  _I might eat, be eating._[374]
               tÃº com =ieses=  _You might eat, etc._
          Ã©l, ella com =iese=  _He, she might eat, etc._
             usted com =iese=  _You might eat, etc._

  nosotros (as) com =iÃ©semos=  _We might eat, etc._
   vosotros (as) com =ieseis=  _You might eat, etc._
     ellos, ellas com =iesen=  _They might eat, etc._
          ustedes com =iesen=  _You might eat, etc._

IMPERFECTO, SEGUNDA FORMA

                yo com =iera=  _I might eat, be eating._[374]
               tÃº com =ieras=  _You might eat, etc._
          Ã©1, ella com =iera=  _He, she might eat, etc._
             usted com =iera=  _You might eat, etc._

  nosotros (as) com =iÃ©ramos=  _We might eat, etc._
   vosotros (as) com =ierais=  _You might eat, etc._
     ellos, ellas com =ieran=  _They might eat, etc._
          ustedes com =ieran=  _You might eat, etc._

FUTURO

                yo com =iere=  _I may eat, be eating._[379]
               tÃº com =ieres=  _You may eat, etc._
          Ã©l, ella com =iere=  _He, she may eat, etc._
             usted com =iere=  _You may eat, etc._

  nosotros (as) com =iÃ©remos=  _We may eat, etc._
   vosotros (as) com =iereis=  _You may eat, etc._
     ellos, ellas com =ieren=  _They may eat, etc._
          ustedes com =ieren=  _You may eat, etc._

=Modo Imperativo=

   come (tÃº) _eat_ (_thou_)      comed (vosotros) _eat_ (_ye_)


=TIEMPOS COMPUESTOS=

   INFINITIVO                             GERUNDIO

  =haber comido=, _to have eaten_   =habiendo comido=, _having eaten_

=Modo Indicativo=

PERFECTO

                 yo he comido  _I have eaten, have been eating._
                tÃº has comido  _You have eaten, etc._
           Ã©l, ella ha comido  _He, she has eaten, etc._
              usted ha comido  _You have eaten, etc._

   nosotros (as) hemos comido  _We have eaten, etc._
  vosotros (as) habÃ©is comido  _You have eaten, etc._
      ellos, ellas han comido  _They have eaten, etc._
           ustedes han comido  _You have eaten, etc._

PLUSCUAMPERFECTO

                yo habÃ­a comido  _I had eaten, had been eating._
               tÃº habÃ­as comido  _You had eaten, etc._
          Ã©l, ella habÃ­a comido  _He, she had eaten, etc._
             usted habÃ­a comido  _You had eaten, etc._

  nosotros (as) habÃ­amos comido  _We had eaten, etc._
   vosotros (as) habÃ­ais comido  _You had eaten, etc._
     ellos, ellas habÃ­an comido  _They had eaten, etc._
          ustedes habÃ­an comido  _You had eaten, etc._

PRETÃ‰RITO PERFECTO

                  yo hube comido  _I had eaten._
               tÃº hubiste comido  _You had eaten._
            Ã©l, ella hubo comido  _He, she had eaten._
               usted hubo comido  _You had eaten._

    nosotros (as) hubimos comido  _We had eaten._
  vosotros (as) hubisteis comido  _You had eaten._
    ellos, ellas hubieron comido  _They had eaten._
         ustedes hubieron comido  _You had eaten._

FUTURO PERFECTO

                yo habrÃ© comido  _I shall have eaten, been eating._
               tÃº habrÃ¡s comido  _You will have eaten, etc._
          Ã©l, ella habrÃ¡ comido  _He, she will have eaten, etc._
             usted habrÃ¡ comido  _You will have eaten, etc._

  nosotros (as) habremos comido  _We shall have eaten, etc._
   vosotros (as) habrÃ©is comido  _You will have eaten, etc._
     ellos, ellas habrÃ¡n comido  _They will have eaten, etc._
          ustedes habrÃ¡n comido  _You will have eaten, etc._

CONDICIONAL PERFECTO

                yo habrÃ­a comido  _I should or would have eaten, been eating._
               tÃº habrÃ­as comido  _You would have eaten, etc._
          Ã©l, ella habrÃ­a comido  _He, she would have eaten, etc._
             usted habrÃ­a comido  _You would have eaten, etc._

  nosotros (as) habrÃ­amos comido  _We should or would have eaten, etc._
   vosotros (as) habrÃ­ais comido  _You would have eaten, etc._
     ellos, ellas habrÃ­an comido  _They would have eaten, etc._
          ustedes habrÃ­an comido  _You would have eaten, etc._

=Modo Subjuntivo=

PERFECTO

                yo haya comido  _I may have eaten, been eating._[380]
               tÃº hayas comido  _You may have eaten, etc._
          Ã©l, ella haya comido  _He, she may have eaten, etc._
             usted haya comido  _You may have eaten, etc._

  nosotros (as) hayamos comido  _We may have eaten, etc._
   vosotros (as) hayÃ¡is comido  _You may have eaten, etc._
     ellos, ellas hayan comido  _They may have eaten, etc._
          ustedes hayan comido  _You may have eaten, etc._

PLUSCUAMPERFECTO, PRIMERA FORMA

                yo hubiese comido  _I might have eaten, been eating._[374]
               tÃº hubieses comido  _You might have eaten, etc._
          Ã©l, ella hubiese comido  _He, she might have eaten, etc._
             usted hubiese comido  _You might have eaten, etc._

  nosotros (as) hubiÃ©semos comido  _We might have eaten, etc._
   vosotros (as) hubieseis comido  _You might have eaten, etc._
     ellos, ellas hubiesen comido  _They might have eaten, etc._
          ustedes hubiesen comido  _You might have eaten, etc._

PLUSCUAMPERFECTO, SEGUNDA FORMA

                yo hubiera comido  _I might have eaten, been eating._[374]
               tÃº hubieras comido  _You might have eaten, etc._
          Ã©l, ella hubiera comido  _He, she might have eaten, etc._
             usted hubiera comido  _You might have eaten, etc._

  nosotros (as) hubiÃ©ramos comido  _We might have eaten, etc._
   vosotros (as) hubierais comido  _You might have eaten, etc._
     ellos, ellas hubieran comido  _They might have eaten, etc._
          ustedes hubieran comido  _You might have eaten, etc._

FUTURO PERFECTO

                yo hubiere comido  _I may have eaten, been eating._[381]
               tÃº hubieres comido  _You may have eaten, etc._
          Ã©l, ella hubiere comido  _He, she may have eaten, etc._
             usted hubiere comido  _You may have eaten, etc._

  nosotros (as) hubiÃ©remos comido  _We may have eaten, etc._
   vosotros (as) hubiereis comido  _You may have eaten, etc._
     ellos, ellas hubieren comido  _They may have eaten, etc._
          ustedes hubieren comido  _You may have eaten, etc._


=Tercera ConjugaciÃ³n=

    INFINITIVO            GERUNDIO              PARTICIPIO PASIVO

  =vivir=, _to live_   =viviendo=, _living_    =vivido=, _lived_


=TIEMPOS SIMPLES=

=Modo Indicativo=

PRESENTE

                yo viv =o=  _I live, am living, do live._
               tÃº viv =es=  _You_ (familiar singular) _live, etc._
          Ã©l, ella viv =e=  _He, she lives, etc._
             usted viv =e=  _You_ (polite singular) _live, etc._

  nosotros (as) viv =imos=  _We live, etc._
    vosotros (as) viv =Ã­s=  _You_ (familiar plural) _live, etc._
     ellos, ellas viv =en=  _They live, etc._
          ustedes viv =en=  _You_ (polite plural) _live, etc._

IMPERFECTO

                yo viv =Ã­a=  _I was living, used to live, etc._
               tÃº viv =Ã­as=  _You_ (familiar singular) _were living, etc._
          Ã©l, ella viv =Ã­a=  _He, she was living, etc._
             usted viv =Ã­a=  _You_ (polite singular) _were living, etc._

  nosotros (as) viv =Ã­amos=  _We were living, etc._
   vosotros (as) viv =Ã­ais=  _You_ (familiar plural) _were living, etc._
     ellos, ellas viv =Ã­an=  _They were living._
          ustedes viv =Ã­an=  _You_ (polite plural) _were living, etc._

PRETÃ‰RITO

                  yo viv =Ã­=  _I lived, did live._
               tÃº viv =iste=  _You lived, etc._
           Ã©l, ella viv =iÃ³=  _He, she lived, etc._
              usted viv =iÃ³=  _You lived, etc._

    nosotros (as) viv =imos=  _We lived, etc._
  vosotros (as) viv =isteis=  _You lived, etc._
    ellos, ellas viv =ieron=  _They lived, etc._
         ustedes viv =ieron=  _You lived, etc._

FUTURO

                yo vivir =Ã©=  _I shall live, be living._
               tÃº vivir =Ã¡s=  _You will live, etc._
          Ã©l, ella vivir =Ã¡=  _He, she will live, etc._
             usted vivir =Ã¡=  _You will live, etc._

  nosotros (as) vivir =emos=  _We shall live, etc._
   vosotros (as) vivir =Ã©is=  _You will live, etc._
     ellos, ellas vivir =Ã¡n=  _They will live, etc._
          ustedes vivir =Ã¡n=  _You will live, etc._

CONDICIONAL

                yo vivir =Ã­a=  _I should or would live, be living._[374]
               tÃº vivir =Ã­as=  _You would live, etc._
          Ã©l, ella vivir =Ã­a=  _He, she would live, etc._
             usted vivir =Ã­a=  _You would live, etc._

  nosotros (as) vivir =Ã­amos=  _We should or would live, etc._
   vosotros (as) vivir =Ã­ais=  _You would live, etc._
     ellos, ellas vivir =Ã­an=  _They would live, etc._
          ustedes vivir =Ã­an=  _You would live, etc._

=Modo Subjuntivo=

PRESENTE

                yo viv =a=  _I may live, be living._[382]
               tÃº viv =as=  _You may live, etc._
          Ã©l, ella viv =a=  _He, she may live, etc._
             usted viv =a=  _You may live, etc._

  nosotros (as) viv =amos=  _We may live, etc._
   vosotros (as) viv =Ã¡is=  _You may live, etc._
     ellos, ellas viv =an=  _They may live, etc._
          ustedes viv =an=  _You may live, etc._

IMPERFECTO, PRIMERA FORMA

                yo viv =iese=  _I might live, be living_.[374]
               tÃº viv =ieses=  _You might live, etc_.                            <hr />
Â¿De quÃ© <b>hemos hablado</b>?                            <hr />
                    </div>
                </div>
                <div class="panel panel-default">
                    <div class="panel-heading">
                        <a href="#p_20" data-toggle="collapse" data-target="#p_20" class="collapsed">
                            <h3 class="panel-title">hab&#233;is hablado</h3>
                        </a>
                    </div>
                    <div class="panel-body collapse" id="p_20">
tÃº hablar =Ã¡s=  _You will speak, etc._
          Ã©l, ella hablar =Ã¡=  _He, she will speak, etc._

             usted hablar =Ã¡=  _You will speak, etc._
  nosotros (as) hablar =emos=  _We shall speak, etc._
   vosotros (as) hablar =Ã©is=  _You will speak, etc._
     ellos, ellas hablar =Ã¡n=  _They will speak, etc._
          ustedes hablar =Ã¡n=  _You will speak._

CONDICIONAL

                yo hablar =Ã­a=  _I should or would speak, be speaking._
               tÃº hablar =Ã­as=  _You would speak, etc._
          Ã©l, ella hablar =Ã­a=  _He, she would speak, etc._
             usted hablar =Ã­a=  _You would speak, etc._

  nosotros (as) hablar =Ã­amos=  _We should or would speak, etc._
   vosotros (as) hablar =Ã­ais=  _You would speak, etc._
     ellos, ellas hablar =Ã­an=  _They would speak, etc._
          ustedes hablar =Ã­an=  _You would speak, etc._

=Modo Subjuntivo=

PRESENTE

                yo habl =e=  _I may speak, be speaking._[374]
               tÃº habl =es=  _You may speak, etc._
          Ã©l, ella habl =e=  _He, she may speak, etc._
             usted habl =e=  _You may speak, etc._

  nosotros (as) habl =emos=  _We may speak, etc._
   vosotros (as) habl =Ã©is=  _You may speak, etc._
     ellos, ellas habl =en=  _They may speak, etc._
          ustedes habl =en=  _You may speak, etc._

IMPERFECTO, PRIMERA FORMA

  yo habl =ase=  _I might speak, be speaking._[374]
  tÃº habl =ases=  _You might speak, etc._
  Ã©l, ella habl =ase=  _He, she might speak, etc._
  usted habl =ase=  _You might speak, etc._

  nosotros (as) habl =Ã¡semos=  _We might speak, etc._
  vosotros (as) habl =aseis=  _You might speak, etc._
  ellos, ellas habl =asen=  _They might speak, etc._
  ustedes habl =asen=  _You might speak, etc._

IMPERFECTO, SEGUNDA FORMA

                yo habl =ara=  _I might speak, be speaking._[374]
               tÃº habl =aras=  _You might speak, etc._
          Ã©l, ella habl =ara=  _He, she might speak, etc._
             usted habl =ara=  _You might speak, etc._

  nosotros (as) habl =Ã¡ramos=  _We might speak, etc._
   vosotros (as) habl =arais=  _You might speak, etc._
     ellos, ellas habl =aran=  _They might speak, etc._
          ustedes habl =aran=  _You might speak, etc._

FUTURO

                yo habl =are=  _I may speak, be speaking._[375]
               tÃº habl =ares=  _You may speak, etc._
          Ã©l, ella habl =are=  _He, she may speak, etc._
             usted habl =are=  _You may speak, etc._

  nosotros (as) habl =Ã¡remos=  _We may speak, etc._
   vosotros (as) habl =areis=  _You may speak, etc._
     ellos, ellas habl =aren=  _They may speak, etc._
          ustedes habl =aren=  _You may speak, etc._

=Modo Imperativo=

  habla (tÃº) _speak_ (_thou_)    hablad (vosotros) _speak_ (_ye_)


=TIEMPOS COMPUESTOS=

         INFINITIVO                            GERUNDIO

  =haber hablado=, _to have spoken_      =habiendo hablado=, _having spoken_

=Modo Indicativo=

PERFECTO

                 yo he hablado  _I have spoken, have been speaking._
                tÃº has hablado  _You have spoken, etc._
           Ã©l, ella ha hablado  _He, she has spoken, etc._
              usted ha hablado  _You have spoken, etc._

   nosotros (as) hemos hablado  _We have spoken, etc._
  vosotros (as) <b>habÃ©is hablado</b>  _You have spoken, etc._
      ellos, ellas han hablado  _They have spoken, etc._
           ustedes han hablado  _You have spoken, etc._

PLUSCUAMPERFECTO

                yo habÃ­a hablado  _I had spoken, had been speaking._
               tÃº habÃ­as hablado  _You had spoken._
          Ã©l, ella habÃ­a hablado  _He, she had spoken._
             usted habÃ­a hablado  _You had spoken._

  nosotros (as) habÃ­amos hablado  _We had spoken._
   vosotros (as) habÃ­ais hablado  _You had spoken._
     ellos, ellas habÃ­an hablado  _They had spoken._
          ustedes habÃ­an hablado  _You had spoken._

PRETÃ‰RITO PERFECTO

                  yo hube hablado  _I had spoken._
               tÃº hubiste hablado  _You had spoken._
            Ã©l, ella hubo hablado  _He, she had spoken._
               usted hubo hablado  _You had spoken._

    nosotros (as) hubimos hablado  _We had spoken._
  vosotros (as) hubisteis hablado  _You had spoken._
    ellos, ellas hubieron hablado  _They had spoken._
         ustedes hubieron hablado  _You had spoken._

FUTURO PERFECTO

                yo habrÃ© hablado  _I shall have spoken, been speaking._
               tÃº habrÃ¡s hablado  _You will have spoken, etc._
          Ã©l, ella habrÃ¡ hablado  _He, she will have spoken, etc._
             usted habrÃ¡ hablado  _You will have spoken, etc._

  nosotros (as) habremos hablado  _We shall have spoken, etc._
   vosotros (as) habrÃ©is hablado  _You will have spoken, etc._
     ellos, ellas habrÃ¡n hablado  _They will have spoken, etc._
          ustedes habrÃ¡n hablado  _You will have spoken, etc._

CONDICIONAL PERFECTO

              yo habrÃ­a hablado  _I should or would have spoken, been speaking._
             tÃº habrÃ­as hablado  _You would have spoken, etc._
        el, ella habrÃ­a hablado  _He, she would have spoken, etc._
           usted habrÃ­a hablado  _You would have spoken, etc._

nosotros (as) habrÃ­amos hablado  _We should or would have spoken, etc._
 vosotros (as) habrÃ­ais hablado  _You would have spoken, etc._
   ellos, ellas habrÃ­an hablado  _They would have spoken, etc._
        ustedes habrÃ­an hablado  _You would have spoken, etc._

=Modo Subjuntivo=

PERFECTO

                yo haya hablado  _I may have spoken, been speaking._[376]
               tÃº hayas hablado  _You may have spoken, etc._
          Ã©l, ella haya hablado  _He, she may have spoken, etc._
             usted haya hablado  _You may have spoken, etc._

  nosotros (as) hayamos hablado  _We may have spoken, etc._
   vosotros (as) hayÃ¡is hablado  _You may have spoken, etc._
     ellos, ellas hayan hablado  _They may have spoken, etc._
          ustedes hayan hablado  _You may have spoken, etc._

PLUSCUAMPERFECTO, PRIMERA FORMA

                yo hubiese hablado  _I might have spoken, been speaking._[374]
               tÃº hubieses hablado  _You might have spoken, etc._
          Ã©l, ella hubiese hablado  _He, she might have spoken, etc._
             usted hubiese hablado  _You might have spoken, etc._

  nosotros (as) hubiÃ©semos hablado  _We might have spoken, etc._
   vosotros (as) hubieseis hablado  _You might have spoken, etc._
     ellos, ellas hubiesen hablado  _They might have spoken, etc._
          ustedes hubiesen hablado  _You might have spoken, etc._

PLUSCUAMPERFECTO, SEGUNDA FORMA

                yo hubiera hablado  _I might have spoken, been speaking._[374]
               tÃº hubieras hablado  _You might have spoken, etc._
          Ã©l, ella hubiera hablado  _He, she might have spoken, etc._
             usted hubiera hablado  _You might have spoken, etc._

  nosotros (as) hubiÃ©ramos hablado  _We might have spoken, etc._
   vosotros (as) hubierais hablado  _You might have spoken, etc._
     ellos, ellas hubieran hablado  _They might have spoken, etc._
          ustedes hubieran hablado  _You might have spoken, etc._

FUTURO PERFECTO

                yo hubiere hablado  _I may have spoken, been speaking._[377]
               tÃº hubieres hablado  _You may have spoken, etc._
          Ã©l, ella hubiere hablado  _He, she may have spoken, etc._
             usted hubiere hablado  _You may have spoken, etc._

  nosotros (as) hubiÃ©remos hablado  _We may have spoken, etc._
   vosotros (as) hubiereis hablado  _You may have spoken, etc._
     ellos, ellas hubieren hablado  _They may have spoken, etc._
          ustedes hubieren hablado  _You may have spoken, etc._


=Segunda ConjugaciÃ³n=

    INFINITIVO            GERUNDIO           PARTICIPIO PASIVO

  =comer=, _to eat_   =comiendo=, _eating_  =comido=, _eaten_


=TIEMPOS SIMPLES=

=Modo Indicativo=

PRESENTE

                yo com =o=  _I eat, am eating, do eat._
               tÃº com =es=  _You_ (familiar singular) _eat, etc._
          Ã©l, ella com =e=  _He, she eats, etc._
             usted com =e=  _You_ (polite singular) _eat, etc._

  nosotros (as) com =emos=  _We eat, etc._
   vosotros (as) com =Ã©is=  _You_ (familiar plural) _eat, etc._
     ellos, ellas com =en=  _They eat, etc._
          ustedes com =en=  _You_ (polite plural) _eat, etc._

IMPERFECTO

                yo com =Ã­a=  _I was eating, used to eat, ate._
               tÃº com =Ã­as=  _You_ (familiar singular) _were eating, etc._
          Ã©l, ella com =Ã­a=  _He, she was eating, etc._
             usted com =Ã­a=  _You_ (polite singular) _were eating, etc._

  nosotros (as) com =Ã­amos=  _We were eating, etc._
   vosotros (as) com =Ã­ais=  _You_ (familiar plural) _were eating, etc._
     ellos, ellas com =Ã­an=  _They were eating, etc._
          ustedes com =Ã­an=  _You_ (polite plural) _were eating, etc._

PRETÃ‰RITO

                  yo com =Ã­=  _I ate, did eat._
               tÃº com =iste=  _You ate, etc._
           Ã©l, ella com =iÃ³=  _He, she ate, etc._
              usted com =iÃ³=  _You ate, etc._

    nosotros (as) com =imos=  _We ate, etc._
  vosotros (as) com =isteis=  _You ate, etc._
    ellos, ellas com =ieron=  _They ate, etc._
         ustedes com =ieron=  _You ate, etc._

FUTURO

                yo comer =Ã©=  _I shall eat, be eating._
               tÃº comer =Ã¡s=  _You will eat, etc._
          Ã©l, ella comer =Ã¡=  _He, she will eat, etc._
             usted comer =Ã¡=  _You will eat, etc._

  nosotros (as) comer =emos=  _We shall eat, etc._
   vosotros (as) comer =Ã©is=  _You will eat, etc._
     ellos, ellas comer =Ã¡n=  _They will eat, etc._
          ustedes comer =Ã¡n=  _You will eat, etc._

CONDICIONAL

                yo comer =Ã­a=  _I should or would eat, be eating._
               tÃº comer =Ã­as=  _You would eat, etc._
          Ã©l, ella comer =Ã­a=  _He, she would eat, etc._
             usted comer =Ã­a=  _You would eat, etc._

  nosotros (as) comer =Ã­amos=  _We should or would eat, etc._
   vosotros (as) comer =Ã­ais=  _You would eat, etc._
     ellos, ellas comer =Ã­an=  _They would eat, etc._
          ustedes comer =Ã­an=  _You would eat, etc._

=Modo Subjuntivo=

PRESENTE

                yo com =a=  _I may eat, be eating._[378]
               tÃº com =as=  _You may eat, etc._
         Ã©l, ella, com =a=  _He, she may eat, etc._
             usted com =a=  _You may eat, etc._

  nosotros (as) com =amos=  _We may eat, etc._
   vosotros (as) com =Ã¡is=  _You may eat, etc._
     ellos, ellas com =an=  _They may eat, etc._
          ustedes com =an=  _You may eat, etc._

IMPERFECTO, PRIMERA FORMA

                yo com =iese=  _I might eat, be eating._[374]
               tÃº com =ieses=  _You might eat, etc._
          Ã©l, ella com =iese=  _He, she might eat, etc._
             usted com =iese=  _You might eat, etc._

  nosotros (as) com =iÃ©semos=  _We might eat, etc._
   vosotros (as) com =ieseis=  _You might eat, etc._
     ellos, ellas com =iesen=  _They might eat, etc._
          ustedes com =iesen=  _You might eat, etc._

IMPERFECTO, SEGUNDA FORMA

                yo com =iera=  _I might eat, be eating._[374]
               tÃº com =ieras=  _You might eat, etc._
          Ã©1, ella com =iera=  _He, she might eat, etc._
             usted com =iera=  _You might eat, etc._

  nosotros (as) com =iÃ©ramos=  _We might eat, etc._
   vosotros (as) com =ierais=  _You might eat, etc._
     ellos, ellas com =ieran=  _They might eat, etc._
          ustedes com =ieran=  _You might eat, etc._

FUTURO

                yo com =iere=  _I may eat, be eating._[379]
               tÃº com =ieres=  _You may eat, etc._
          Ã©l, ella com =iere=  _He, she may eat, etc._
             usted com =iere=  _You may eat, etc._

  nosotros (as) com =iÃ©remos=  _We may eat, etc._
   vosotros (as) com =iereis=  _You may eat, etc._
     ellos, ellas com =ieren=  _They may eat, etc._
          ustedes com =ieren=  _You may eat, etc._

=Modo Imperativo=

   come (tÃº) _eat_ (_thou_)      comed (vosotros) _eat_ (_ye_)


=TIEMPOS COMPUESTOS=

   INFINITIVO                             GERUNDIO

  =haber comido=, _to have eaten_   =habiendo comido=, _having eaten_

=Modo Indicativo=

PERFECTO

                 yo he comido  _I have eaten, have been eating._
                tÃº has comido  _You have eaten, etc._
           Ã©l, ella ha comido  _He, she has eaten, etc._
              usted ha comido  _You have eaten, etc._

   nosotros (as) hemos comido  _We have eaten, etc._
  vosotros (as) habÃ©is comido  _You have eaten, etc._
      ellos, ellas han comido  _They have eaten, etc._
           ustedes han comido  _You have eaten, etc._

PLUSCUAMPERFECTO

                yo habÃ­a comido  _I had eaten, had been eating._
               tÃº habÃ­as comido  _You had eaten, etc._
          Ã©l, ella habÃ­a comido  _He, she had eaten, etc._
             usted habÃ­a comido  _You had eaten, etc._

  nosotros (as) habÃ­amos comido  _We had eaten, etc._
   vosotros (as) habÃ­ais comido  _You had eaten, etc._
     ellos, ellas habÃ­an comido  _They had eaten, etc._
          ustedes habÃ­an comido  _You had eaten, etc._

PRETÃ‰RITO PERFECTO

                  yo hube comido  _I had eaten._
               tÃº hubiste comido  _You had eaten._
            Ã©l, ella hubo comido  _He, she had eaten._
               usted hubo comido  _You had eaten._

    nosotros (as) hubimos comido  _We had eaten._
  vosotros (as) hubisteis comido  _You had eaten._
    ellos, ellas hubieron comido  _They had eaten._
         ustedes hubieron comido  _You had eaten._

FUTURO PERFECTO

                yo habrÃ© comido  _I shall have eaten, been eating._
               tÃº habrÃ¡s comido  _You will have eaten, etc._
          Ã©l, ella habrÃ¡ comido  _He, she will have eaten, etc._
             usted habrÃ¡ comido  _You will have eaten, etc._

  nosotros (as) habremos comido  _We shall have eaten, etc._
   vosotros (as) habrÃ©is comido  _You will have eaten, etc._
     ellos, ellas habrÃ¡n comido  _They will have eaten, etc._
          ustedes habrÃ¡n comido  _You will have eaten, etc._

CONDICIONAL PERFECTO

                yo habrÃ­a comido  _I should or would have eaten, been eating._
               tÃº habrÃ­as comido  _You would have eaten, etc._
          Ã©l, ella habrÃ­a comido  _He, she would have eaten, etc._
             usted habrÃ­a comido  _You would have eaten, etc._

  nosotros (as) habrÃ­amos comido  _We should or would have eaten, etc._
   vosotros (as) habrÃ­ais comido  _You would have eaten, etc._
     ellos, ellas habrÃ­an comido  _They would have eaten, etc._
          ustedes habrÃ­an comido  _You would have eaten, etc._

=Modo Subjuntivo=

PERFECTO

                yo haya comido  _I may have eaten, been eating._[380]
               tÃº hayas comido  _You may have eaten, etc._
          Ã©l, ella haya comido  _He, she may have eaten, etc._
             usted haya comido  _You may have eaten, etc._

  nosotros (as) hayamos comido  _We may have eaten, etc._
   vosotros (as) hayÃ¡is comido  _You may have eaten, etc._
     ellos, ellas hayan comido  _They may have eaten, etc._
          ustedes hayan comido  _You may have eaten, etc._

PLUSCUAMPERFECTO, PRIMERA FORMA

                yo hubiese comido  _I might have eaten, been eating._[374]
               tÃº hubieses comido  _You might have eaten, etc._
          Ã©l, ella hubiese comido  _He, she might have eaten, etc._
             usted hubiese comido  _You might have eaten, etc._

  nosotros (as) hubiÃ©semos comido  _We might have eaten, etc._
   vosotros (as) hubieseis comido  _You might have eaten, etc._
     ellos, ellas hubiesen comido  _They might have eaten, etc._
          ustedes hubiesen comido  _You might have eaten, etc._

PLUSCUAMPERFECTO, SEGUNDA FORMA

                yo hubiera comido  _I might have eaten, been eating._[374]
               tÃº hubieras comido  _You might have eaten, etc._
          Ã©l, ella hubiera comido  _He, she might have eaten, etc._
             usted hubiera comido  _You might have eaten, etc._

  nosotros (as) hubiÃ©ramos comido  _We might have eaten, etc._
   vosotros (as) hubierais comido  _You might have eaten, etc._
     ellos, ellas hubieran comido  _They might have eaten, etc._
          ustedes hubieran comido  _You might have eaten, etc._

FUTURO PERFECTO

                yo hubiere comido  _I may have eaten, been eating._[381]
               tÃº hubieres comido  _You may have eaten, etc._
          Ã©l, ella hubiere comido  _He, she may have eaten, etc._
             usted hubiere comido  _You may have eaten, etc._

  nosotros (as) hubiÃ©remos comido  _We may have eaten, etc._
   vosotros (as) hubiereis comido  _You may have eaten, etc._
     ellos, ellas hubieren comido  _They may have eaten, etc._
          ustedes hubieren comido  _You may have eaten, etc._


=Tercera ConjugaciÃ³n=

    INFINITIVO            GERUNDIO              PARTICIPIO PASIVO

  =vivir=, _to live_   =viviendo=, _living_    =vivido=, _lived_


=TIEMPOS SIMPLES=

=Modo Indicativo=

PRESENTE

                yo viv =o=  _I live, am living, do live._
               tÃº viv =es=  _You_ (familiar singular) _live, etc._
          Ã©l, ella viv =e=  _He, she lives, etc._
             usted viv =e=  _You_ (polite singular) _live, etc._

  nosotros (as) viv =imos=  _We live, etc._
    vosotros (as) viv =Ã­s=  _You_ (familiar plural) _live, etc._
     ellos, ellas viv =en=  _They live, etc._
          ustedes viv =en=  _You_ (polite plural) _live, etc._

IMPERFECTO

                yo viv =Ã­a=  _I was living, used to live, etc._
               tÃº viv =Ã­as=  _You_ (familiar singular) _were living, etc._
          Ã©l, ella viv =Ã­a=  _He, she was living, etc._
             usted viv =Ã­a=  _You_ (polite singular) _were living, etc._

  nosotros (as) viv =Ã­amos=  _We were living, etc._
   vosotros (as) viv =Ã­ais=  _You_ (familiar plural) _were living, etc._
     ellos, ellas viv =Ã­an=  _They were living._
          ustedes viv =Ã­an=  _You_ (polite plural) _were living, etc._

PRETÃ‰RITO

                  yo viv =Ã­=  _I lived, did live._
               tÃº viv =iste=  _You lived, etc._
           Ã©l, ella viv =iÃ³=  _He, she lived, etc._
              usted viv =iÃ³=  _You lived, etc._

    nosotros (as) viv =imos=  _We lived, etc._
  vosotros (as) viv =isteis=  _You lived, etc._
    ellos, ellas viv =ieron=  _They lived, etc._
         ustedes viv =ieron=  _You lived, etc._

FUTURO

                yo vivir =Ã©=  _I shall live, be living._
               tÃº vivir =Ã¡s=  _You will live, etc._
          Ã©l, ella vivir =Ã¡=  _He, she will live, etc._
             usted vivir =Ã¡=  _You will live, etc._

  nosotros (as) vivir =emos=  _We shall live, etc._
   vosotros (as) vivir =Ã©is=  _You will live, etc._
     ellos, ellas vivir =Ã¡n=  _They will live, etc._
          ustedes vivir =Ã¡n=  _You will live, etc._

CONDICIONAL

                yo vivir =Ã­a=  _I should or would live, be living._[374]
               tÃº vivir =Ã­as=  _You would live, etc._
          Ã©l, ella vivir =Ã­a=  _He, she would live, etc._
             usted vivir =Ã­a=  _You would live, etc._

  nosotros (as) vivir =Ã­amos=  _We should or would live, etc._
   vosotros (as) vivir =Ã­ais=  _You would live, etc._
     ellos, ellas vivir =Ã­an=  _They would live, etc._
          ustedes vivir =Ã­an=  _You would live, etc._

=Modo Subjuntivo=

PRESENTE

                yo viv =a=  _I may live, be living._[382]
               tÃº viv =as=  _You may live, etc._
          Ã©l, ella viv =a=  _He, she may live, etc._
             usted viv =a=  _You may live, etc._

  nosotros (as) viv =amos=  _We may live, etc._
   vosotros (as) viv =Ã¡is=  _You may live, etc._
     ellos, ellas viv =an=  _They may live, etc._
          ustedes viv =an=  _You may live, etc._

IMPERFECTO, PRIMERA FORMA

                yo viv =iese=  _I might live, be living_.[374]
               tÃº viv =ieses=  _You might live, etc_.                            <hr />
                    </div>
                </div>
                <div class="panel panel-default">
                    <div class="panel-heading">
                        <a href="#p_21" data-toggle="collapse" data-target="#p_21" class="collapsed">
                            <h3 class="panel-title">han hablado</h3>
                        </a>
                    </div>
                    <div class="panel-body collapse" id="p_21">
Lo bien que[248] comprendÃ­a Castelar las condiciones
  americanas se ve por el trozo de elocuencia que sigue:

  /F
  HEROÃSMO AMERICANO EN LA ABOLICIÃ“N DE LA ESCLAVITUD
  F/

  Los Estados Unidos han invocado el Dios de la                        5
  libertad; han aceptado la guerra como un gran castigo
  por el pecado nacional de la esclavitud; <b>han hablado</b> a
  los dueÃ±os de esclavos en el sublime lenguaje de los
  antiguos profetas; se han desposeÃ­do de sus bienes para
  romper sus ergÃ¡stulas; han dado su pura sangre sajona,              10
  su blanca piel por la dignidad y por la libertad de
  aquellos negros, menos estimados que los perros; han
  ensangrentado el MisisipÃ­; han cubierto de ruinas las
  llanuras y las montaÃ±as de Virginia; han inmolado en la
  cruzada de la dignidad y de la igualdad humanas un                  15
  millÃ³n de hombres que, las madres americanas, inclinadas
  las frentes sobre el Evangelio, han visto morir en la
  tierra, pero renacer en el cielo; y sobre las ruinas de
  Richmond, entre el choque de dos mundos, se han
  derretido las cadenas de tres millones de esclavos y se             20
  ha levantado, como el epÃ­logo de un gran poema, que
  estÃ¡ aguardando el genio de Homero aumentado por el
  genio del Dante, rejuvenecidos ambos por la savia del
  Nuevo Mundo; se ha levantado como epÃ­logo de este
  poema el sacrificio de Lincoln, de ese segundo Cristo de            25
  los negros.                            <hr />
tÃº hablar =Ã¡s=  _You will speak, etc._
          Ã©l, ella hablar =Ã¡=  _He, she will speak, etc._

             usted hablar =Ã¡=  _You will speak, etc._
  nosotros (as) hablar =emos=  _We shall speak, etc._
   vosotros (as) hablar =Ã©is=  _You will speak, etc._
     ellos, ellas hablar =Ã¡n=  _They will speak, etc._
          ustedes hablar =Ã¡n=  _You will speak._

CONDICIONAL

                yo hablar =Ã­a=  _I should or would speak, be speaking._
               tÃº hablar =Ã­as=  _You would speak, etc._
          Ã©l, ella hablar =Ã­a=  _He, she would speak, etc._
             usted hablar =Ã­a=  _You would speak, etc._

  nosotros (as) hablar =Ã­amos=  _We should or would speak, etc._
   vosotros (as) hablar =Ã­ais=  _You would speak, etc._
     ellos, ellas hablar =Ã­an=  _They would speak, etc._
          ustedes hablar =Ã­an=  _You would speak, etc._

=Modo Subjuntivo=

PRESENTE

                yo habl =e=  _I may speak, be speaking._[374]
               tÃº habl =es=  _You may speak, etc._
          Ã©l, ella habl =e=  _He, she may speak, etc._
             usted habl =e=  _You may speak, etc._

  nosotros (as) habl =emos=  _We may speak, etc._
   vosotros (as) habl =Ã©is=  _You may speak, etc._
     ellos, ellas habl =en=  _They may speak, etc._
          ustedes habl =en=  _You may speak, etc._

IMPERFECTO, PRIMERA FORMA

  yo habl =ase=  _I might speak, be speaking._[374]
  tÃº habl =ases=  _You might speak, etc._
  Ã©l, ella habl =ase=  _He, she might speak, etc._
  usted habl =ase=  _You might speak, etc._

  nosotros (as) habl =Ã¡semos=  _We might speak, etc._
  vosotros (as) habl =aseis=  _You might speak, etc._
  ellos, ellas habl =asen=  _They might speak, etc._
  ustedes habl =asen=  _You might speak, etc._

IMPERFECTO, SEGUNDA FORMA

                yo habl =ara=  _I might speak, be speaking._[374]
               tÃº habl =aras=  _You might speak, etc._
          Ã©l, ella habl =ara=  _He, she might speak, etc._
             usted habl =ara=  _You might speak, etc._

  nosotros (as) habl =Ã¡ramos=  _We might speak, etc._
   vosotros (as) habl =arais=  _You might speak, etc._
     ellos, ellas habl =aran=  _They might speak, etc._
          ustedes habl =aran=  _You might speak, etc._

FUTURO

                yo habl =are=  _I may speak, be speaking._[375]
               tÃº habl =ares=  _You may speak, etc._
          Ã©l, ella habl =are=  _He, she may speak, etc._
             usted habl =are=  _You may speak, etc._

  nosotros (as) habl =Ã¡remos=  _We may speak, etc._
   vosotros (as) habl =areis=  _You may speak, etc._
     ellos, ellas habl =aren=  _They may speak, etc._
          ustedes habl =aren=  _You may speak, etc._

=Modo Imperativo=

  habla (tÃº) _speak_ (_thou_)    hablad (vosotros) _speak_ (_ye_)


=TIEMPOS COMPUESTOS=

         INFINITIVO                            GERUNDIO

  =haber hablado=, _to have spoken_      =habiendo hablado=, _having spoken_

=Modo Indicativo=

PERFECTO

                 yo he hablado  _I have spoken, have been speaking._
                tÃº has hablado  _You have spoken, etc._
           Ã©l, ella ha hablado  _He, she has spoken, etc._
              usted ha hablado  _You have spoken, etc._

   nosotros (as) hemos hablado  _We have spoken, etc._
  vosotros (as) habÃ©is hablado  _You have spoken, etc._
      ellos, ellas <b>han hablado</b>  _They have spoken, etc._
           ustedes <b>han hablado</b>  _You have spoken, etc._

PLUSCUAMPERFECTO

                yo habÃ­a hablado  _I had spoken, had been speaking._
               tÃº habÃ­as hablado  _You had spoken._
          Ã©l, ella habÃ­a hablado  _He, she had spoken._
             usted habÃ­a hablado  _You had spoken._

  nosotros (as) habÃ­amos hablado  _We had spoken._
   vosotros (as) habÃ­ais hablado  _You had spoken._
     ellos, ellas habÃ­an hablado  _They had spoken._
          ustedes habÃ­an hablado  _You had spoken._

PRETÃ‰RITO PERFECTO

                  yo hube hablado  _I had spoken._
               tÃº hubiste hablado  _You had spoken._
            Ã©l, ella hubo hablado  _He, she had spoken._
               usted hubo hablado  _You had spoken._

    nosotros (as) hubimos hablado  _We had spoken._
  vosotros (as) hubisteis hablado  _You had spoken._
    ellos, ellas hubieron hablado  _They had spoken._
         ustedes hubieron hablado  _You had spoken._

FUTURO PERFECTO

                yo habrÃ© hablado  _I shall have spoken, been speaking._
               tÃº habrÃ¡s hablado  _You will have spoken, etc._
          Ã©l, ella habrÃ¡ hablado  _He, she will have spoken, etc._
             usted habrÃ¡ hablado  _You will have spoken, etc._

  nosotros (as) habremos hablado  _We shall have spoken, etc._
   vosotros (as) habrÃ©is hablado  _You will have spoken, etc._
     ellos, ellas habrÃ¡n hablado  _They will have spoken, etc._
          ustedes habrÃ¡n hablado  _You will have spoken, etc._

CONDICIONAL PERFECTO

              yo habrÃ­a hablado  _I should or would have spoken, been speaking._
             tÃº habrÃ­as hablado  _You would have spoken, etc._
        el, ella habrÃ­a hablado  _He, she would have spoken, etc._
           usted habrÃ­a hablado  _You would have spoken, etc._

nosotros (as) habrÃ­amos hablado  _We should or would have spoken, etc._
 vosotros (as) habrÃ­ais hablado  _You would have spoken, etc._
   ellos, ellas habrÃ­an hablado  _They would have spoken, etc._
        ustedes habrÃ­an hablado  _You would have spoken, etc._

=Modo Subjuntivo=

PERFECTO

                yo haya hablado  _I may have spoken, been speaking._[376]
               tÃº hayas hablado  _You may have spoken, etc._
          Ã©l, ella haya hablado  _He, she may have spoken, etc._
             usted haya hablado  _You may have spoken, etc._

  nosotros (as) hayamos hablado  _We may have spoken, etc._
   vosotros (as) hayÃ¡is hablado  _You may have spoken, etc._
     ellos, ellas hayan hablado  _They may have spoken, etc._
          ustedes hayan hablado  _You may have spoken, etc._

PLUSCUAMPERFECTO, PRIMERA FORMA

                yo hubiese hablado  _I might have spoken, been speaking._[374]
               tÃº hubieses hablado  _You might have spoken, etc._
          Ã©l, ella hubiese hablado  _He, she might have spoken, etc._
             usted hubiese hablado  _You might have spoken, etc._

  nosotros (as) hubiÃ©semos hablado  _We might have spoken, etc._
   vosotros (as) hubieseis hablado  _You might have spoken, etc._
     ellos, ellas hubiesen hablado  _They might have spoken, etc._
          ustedes hubiesen hablado  _You might have spoken, etc._

PLUSCUAMPERFECTO, SEGUNDA FORMA

                yo hubiera hablado  _I might have spoken, been speaking._[374]
               tÃº hubieras hablado  _You might have spoken, etc._
          Ã©l, ella hubiera hablado  _He, she might have spoken, etc._
             usted hubiera hablado  _You might have spoken, etc._

  nosotros (as) hubiÃ©ramos hablado  _We might have spoken, etc._
   vosotros (as) hubierais hablado  _You might have spoken, etc._
     ellos, ellas hubieran hablado  _They might have spoken, etc._
          ustedes hubieran hablado  _You might have spoken, etc._

FUTURO PERFECTO

                yo hubiere hablado  _I may have spoken, been speaking._[377]
               tÃº hubieres hablado  _You may have spoken, etc._
          Ã©l, ella hubiere hablado  _He, she may have spoken, etc._
             usted hubiere hablado  _You may have spoken, etc._

  nosotros (as) hubiÃ©remos hablado  _We may have spoken, etc._
   vosotros (as) hubiereis hablado  _You may have spoken, etc._
     ellos, ellas hubieren hablado  _They may have spoken, etc._
          ustedes hubieren hablado  _You may have spoken, etc._


=Segunda ConjugaciÃ³n=

    INFINITIVO            GERUNDIO           PARTICIPIO PASIVO

  =comer=, _to eat_   =comiendo=, _eating_  =comido=, _eaten_


=TIEMPOS SIMPLES=

=Modo Indicativo=

PRESENTE

                yo com =o=  _I eat, am eating, do eat._
               tÃº com =es=  _You_ (familiar singular) _eat, etc._
          Ã©l, ella com =e=  _He, she eats, etc._
             usted com =e=  _You_ (polite singular) _eat, etc._

  nosotros (as) com =emos=  _We eat, etc._
   vosotros (as) com =Ã©is=  _You_ (familiar plural) _eat, etc._
     ellos, ellas com =en=  _They eat, etc._
          ustedes com =en=  _You_ (polite plural) _eat, etc._

IMPERFECTO

                yo com =Ã­a=  _I was eating, used to eat, ate._
               tÃº com =Ã­as=  _You_ (familiar singular) _were eating, etc._
          Ã©l, ella com =Ã­a=  _He, she was eating, etc._
             usted com =Ã­a=  _You_ (polite singular) _were eating, etc._

  nosotros (as) com =Ã­amos=  _We were eating, etc._
   vosotros (as) com =Ã­ais=  _You_ (familiar plural) _were eating, etc._
     ellos, ellas com =Ã­an=  _They were eating, etc._
          ustedes com =Ã­an=  _You_ (polite plural) _were eating, etc._

PRETÃ‰RITO

                  yo com =Ã­=  _I ate, did eat._
               tÃº com =iste=  _You ate, etc._
           Ã©l, ella com =iÃ³=  _He, she ate, etc._
              usted com =iÃ³=  _You ate, etc._

    nosotros (as) com =imos=  _We ate, etc._
  vosotros (as) com =isteis=  _You ate, etc._
    ellos, ellas com =ieron=  _They ate, etc._
         ustedes com =ieron=  _You ate, etc._

FUTURO

                yo comer =Ã©=  _I shall eat, be eating._
               tÃº comer =Ã¡s=  _You will eat, etc._
          Ã©l, ella comer =Ã¡=  _He, she will eat, etc._
             usted comer =Ã¡=  _You will eat, etc._

  nosotros (as) comer =emos=  _We shall eat, etc._
   vosotros (as) comer =Ã©is=  _You will eat, etc._
     ellos, ellas comer =Ã¡n=  _They will eat, etc._
          ustedes comer =Ã¡n=  _You will eat, etc._

CONDICIONAL

                yo comer =Ã­a=  _I should or would eat, be eating._
               tÃº comer =Ã­as=  _You would eat, etc._
          Ã©l, ella comer =Ã­a=  _He, she would eat, etc._
             usted comer =Ã­a=  _You would eat, etc._

  nosotros (as) comer =Ã­amos=  _We should or would eat, etc._
   vosotros (as) comer =Ã­ais=  _You would eat, etc._
     ellos, ellas comer =Ã­an=  _They would eat, etc._
          ustedes comer =Ã­an=  _You would eat, etc._

=Modo Subjuntivo=

PRESENTE

                yo com =a=  _I may eat, be eating._[378]
               tÃº com =as=  _You may eat, etc._
         Ã©l, ella, com =a=  _He, she may eat, etc._
             usted com =a=  _You may eat, etc._

  nosotros (as) com =amos=  _We may eat, etc._
   vosotros (as) com =Ã¡is=  _You may eat, etc._
     ellos, ellas com =an=  _They may eat, etc._
          ustedes com =an=  _You may eat, etc._

IMPERFECTO, PRIMERA FORMA

                yo com =iese=  _I might eat, be eating._[374]
               tÃº com =ieses=  _You might eat, etc._
          Ã©l, ella com =iese=  _He, she might eat, etc._
             usted com =iese=  _You might eat, etc._

  nosotros (as) com =iÃ©semos=  _We might eat, etc._
   vosotros (as) com =ieseis=  _You might eat, etc._
     ellos, ellas com =iesen=  _They might eat, etc._
          ustedes com =iesen=  _You might eat, etc._

IMPERFECTO, SEGUNDA FORMA

                yo com =iera=  _I might eat, be eating._[374]
               tÃº com =ieras=  _You might eat, etc._
          Ã©1, ella com =iera=  _He, she might eat, etc._
             usted com =iera=  _You might eat, etc._

  nosotros (as) com =iÃ©ramos=  _We might eat, etc._
   vosotros (as) com =ierais=  _You might eat, etc._
     ellos, ellas com =ieran=  _They might eat, etc._
          ustedes com =ieran=  _You might eat, etc._

FUTURO

                yo com =iere=  _I may eat, be eating._[379]
               tÃº com =ieres=  _You may eat, etc._
          Ã©l, ella com =iere=  _He, she may eat, etc._
             usted com =iere=  _You may eat, etc._

  nosotros (as) com =iÃ©remos=  _We may eat, etc._
   vosotros (as) com =iereis=  _You may eat, etc._
     ellos, ellas com =ieren=  _They may eat, etc._
          ustedes com =ieren=  _You may eat, etc._

=Modo Imperativo=

   come (tÃº) _eat_ (_thou_)      comed (vosotros) _eat_ (_ye_)


=TIEMPOS COMPUESTOS=

   INFINITIVO                             GERUNDIO

  =haber comido=, _to have eaten_   =habiendo comido=, _having eaten_

=Modo Indicativo=

PERFECTO

                 yo he comido  _I have eaten, have been eating._
                tÃº has comido  _You have eaten, etc._
           Ã©l, ella ha comido  _He, she has eaten, etc._
              usted ha comido  _You have eaten, etc._

   nosotros (as) hemos comido  _We have eaten, etc._
  vosotros (as) habÃ©is comido  _You have eaten, etc._
      ellos, ellas han comido  _They have eaten, etc._
           ustedes han comido  _You have eaten, etc._

PLUSCUAMPERFECTO

                yo habÃ­a comido  _I had eaten, had been eating._
               tÃº habÃ­as comido  _You had eaten, etc._
          Ã©l, ella habÃ­a comido  _He, she had eaten, etc._
             usted habÃ­a comido  _You had eaten, etc._

  nosotros (as) habÃ­amos comido  _We had eaten, etc._
   vosotros (as) habÃ­ais comido  _You had eaten, etc._
     ellos, ellas habÃ­an comido  _They had eaten, etc._
          ustedes habÃ­an comido  _You had eaten, etc._

PRETÃ‰RITO PERFECTO

                  yo hube comido  _I had eaten._
               tÃº hubiste comido  _You had eaten._
            Ã©l, ella hubo comido  _He, she had eaten._
               usted hubo comido  _You had eaten._

    nosotros (as) hubimos comido  _We had eaten._
  vosotros (as) hubisteis comido  _You had eaten._
    ellos, ellas hubieron comido  _They had eaten._
         ustedes hubieron comido  _You had eaten._

FUTURO PERFECTO

                yo habrÃ© comido  _I shall have eaten, been eating._
               tÃº habrÃ¡s comido  _You will have eaten, etc._
          Ã©l, ella habrÃ¡ comido  _He, she will have eaten, etc._
             usted habrÃ¡ comido  _You will have eaten, etc._

  nosotros (as) habremos comido  _We shall have eaten, etc._
   vosotros (as) habrÃ©is comido  _You will have eaten, etc._
     ellos, ellas habrÃ¡n comido  _They will have eaten, etc._
          ustedes habrÃ¡n comido  _You will have eaten, etc._

CONDICIONAL PERFECTO

                yo habrÃ­a comido  _I should or would have eaten, been eating._
               tÃº habrÃ­as comido  _You would have eaten, etc._
          Ã©l, ella habrÃ­a comido  _He, she would have eaten, etc._
             usted habrÃ­a comido  _You would have eaten, etc._

  nosotros (as) habrÃ­amos comido  _We should or would have eaten, etc._
   vosotros (as) habrÃ­ais comido  _You would have eaten, etc._
     ellos, ellas habrÃ­an comido  _They would have eaten, etc._
          ustedes habrÃ­an comido  _You would have eaten, etc._

=Modo Subjuntivo=

PERFECTO

                yo haya comido  _I may have eaten, been eating._[380]
               tÃº hayas comido  _You may have eaten, etc._
          Ã©l, ella haya comido  _He, she may have eaten, etc._
             usted haya comido  _You may have eaten, etc._

  nosotros (as) hayamos comido  _We may have eaten, etc._
   vosotros (as) hayÃ¡is comido  _You may have eaten, etc._
     ellos, ellas hayan comido  _They may have eaten, etc._
          ustedes hayan comido  _You may have eaten, etc._

PLUSCUAMPERFECTO, PRIMERA FORMA

                yo hubiese comido  _I might have eaten, been eating._[374]
               tÃº hubieses comido  _You might have eaten, etc._
          Ã©l, ella hubiese comido  _He, she might have eaten, etc._
             usted hubiese comido  _You might have eaten, etc._

  nosotros (as) hubiÃ©semos comido  _We might have eaten, etc._
   vosotros (as) hubieseis comido  _You might have eaten, etc._
     ellos, ellas hubiesen comido  _They might have eaten, etc._
          ustedes hubiesen comido  _You might have eaten, etc._

PLUSCUAMPERFECTO, SEGUNDA FORMA

                yo hubiera comido  _I might have eaten, been eating._[374]
               tÃº hubieras comido  _You might have eaten, etc._
          Ã©l, ella hubiera comido  _He, she might have eaten, etc._
             usted hubiera comido  _You might have eaten, etc._

  nosotros (as) hubiÃ©ramos comido  _We might have eaten, etc._
   vosotros (as) hubierais comido  _You might have eaten, etc._
     ellos, ellas hubieran comido  _They might have eaten, etc._
          ustedes hubieran comido  _You might have eaten, etc._

FUTURO PERFECTO

                yo hubiere comido  _I may have eaten, been eating._[381]
               tÃº hubieres comido  _You may have eaten, etc._
          Ã©l, ella hubiere comido  _He, she may have eaten, etc._
             usted hubiere comido  _You may have eaten, etc._

  nosotros (as) hubiÃ©remos comido  _We may have eaten, etc._
   vosotros (as) hubiereis comido  _You may have eaten, etc._
     ellos, ellas hubieren comido  _They may have eaten, etc._
          ustedes hubieren comido  _You may have eaten, etc._


=Tercera ConjugaciÃ³n=

    INFINITIVO            GERUNDIO              PARTICIPIO PASIVO

  =vivir=, _to live_   =viviendo=, _living_    =vivido=, _lived_


=TIEMPOS SIMPLES=

=Modo Indicativo=

PRESENTE

                yo viv =o=  _I live, am living, do live._
               tÃº viv =es=  _You_ (familiar singular) _live, etc._
          Ã©l, ella viv =e=  _He, she lives, etc._
             usted viv =e=  _You_ (polite singular) _live, etc._

  nosotros (as) viv =imos=  _We live, etc._
    vosotros (as) viv =Ã­s=  _You_ (familiar plural) _live, etc._
     ellos, ellas viv =en=  _They live, etc._
          ustedes viv =en=  _You_ (polite plural) _live, etc._

IMPERFECTO

                yo viv =Ã­a=  _I was living, used to live, etc._
               tÃº viv =Ã­as=  _You_ (familiar singular) _were living, etc._
          Ã©l, ella viv =Ã­a=  _He, she was living, etc._
             usted viv =Ã­a=  _You_ (polite singular) _were living, etc._

  nosotros (as) viv =Ã­amos=  _We were living, etc._
   vosotros (as) viv =Ã­ais=  _You_ (familiar plural) _were living, etc._
     ellos, ellas viv =Ã­an=  _They were living._
          ustedes viv =Ã­an=  _You_ (polite plural) _were living, etc._

PRETÃ‰RITO

                  yo viv =Ã­=  _I lived, did live._
               tÃº viv =iste=  _You lived, etc._
           Ã©l, ella viv =iÃ³=  _He, she lived, etc._
              usted viv =iÃ³=  _You lived, etc._

    nosotros (as) viv =imos=  _We lived, etc._
  vosotros (as) viv =isteis=  _You lived, etc._
    ellos, ellas viv =ieron=  _They lived, etc._
         ustedes viv =ieron=  _You lived, etc._

FUTURO

                yo vivir =Ã©=  _I shall live, be living._
               tÃº vivir =Ã¡s=  _You will live, etc._
          Ã©l, ella vivir =Ã¡=  _He, she will live, etc._
             usted vivir =Ã¡=  _You will live, etc._

  nosotros (as) vivir =emos=  _We shall live, etc._
   vosotros (as) vivir =Ã©is=  _You will live, etc._
     ellos, ellas vivir =Ã¡n=  _They will live, etc._
          ustedes vivir =Ã¡n=  _You will live, etc._

CONDICIONAL

                yo vivir =Ã­a=  _I should or would live, be living._[374]
               tÃº vivir =Ã­as=  _You would live, etc._
          Ã©l, ella vivir =Ã­a=  _He, she would live, etc._
             usted vivir =Ã­a=  _You would live, etc._

  nosotros (as) vivir =Ã­amos=  _We should or would live, etc._
   vosotros (as) vivir =Ã­ais=  _You would live, etc._
     ellos, ellas vivir =Ã­an=  _They would live, etc._
          ustedes vivir =Ã­an=  _You would live, etc._

=Modo Subjuntivo=

PRESENTE

                yo viv =a=  _I may live, be living._[382]
               tÃº viv =as=  _You may live, etc._
          Ã©l, ella viv =a=  _He, she may live, etc._
             usted viv =a=  _You may live, etc._

  nosotros (as) viv =amos=  _We may live, etc._
   vosotros (as) viv =Ã¡is=  _You may live, etc._
     ellos, ellas viv =an=  _They may live, etc._
          ustedes viv =an=  _You may live, etc._

IMPERFECTO, PRIMERA FORMA

                yo viv =iese=  _I might live, be living_.[374]
               tÃº viv =ieses=  _You might live, etc_.                            <hr />
                    </div>
                </div>
                <div class="panel panel-default">
                    <div class="panel-heading">
                        <a href="#p_22" data-toggle="collapse" data-target="#p_22" class="collapsed">
                            <h3 class="panel-title">habr&#233; hablado</h3>
                        </a>
                    </div>
                    <div class="panel-body collapse" id="p_22">
tÃº hablar =Ã¡s=  _You will speak, etc._
          Ã©l, ella hablar =Ã¡=  _He, she will speak, etc._

             usted hablar =Ã¡=  _You will speak, etc._
  nosotros (as) hablar =emos=  _We shall speak, etc._
   vosotros (as) hablar =Ã©is=  _You will speak, etc._
     ellos, ellas hablar =Ã¡n=  _They will speak, etc._
          ustedes hablar =Ã¡n=  _You will speak._

CONDICIONAL

                yo hablar =Ã­a=  _I should or would speak, be speaking._
               tÃº hablar =Ã­as=  _You would speak, etc._
          Ã©l, ella hablar =Ã­a=  _He, she would speak, etc._
             usted hablar =Ã­a=  _You would speak, etc._

  nosotros (as) hablar =Ã­amos=  _We should or would speak, etc._
   vosotros (as) hablar =Ã­ais=  _You would speak, etc._
     ellos, ellas hablar =Ã­an=  _They would speak, etc._
          ustedes hablar =Ã­an=  _You would speak, etc._

=Modo Subjuntivo=

PRESENTE

                yo habl =e=  _I may speak, be speaking._[374]
               tÃº habl =es=  _You may speak, etc._
          Ã©l, ella habl =e=  _He, she may speak, etc._
             usted habl =e=  _You may speak, etc._

  nosotros (as) habl =emos=  _We may speak, etc._
   vosotros (as) habl =Ã©is=  _You may speak, etc._
     ellos, ellas habl =en=  _They may speak, etc._
          ustedes habl =en=  _You may speak, etc._

IMPERFECTO, PRIMERA FORMA

  yo habl =ase=  _I might speak, be speaking._[374]
  tÃº habl =ases=  _You might speak, etc._
  Ã©l, ella habl =ase=  _He, she might speak, etc._
  usted habl =ase=  _You might speak, etc._

  nosotros (as) habl =Ã¡semos=  _We might speak, etc._
  vosotros (as) habl =aseis=  _You might speak, etc._
  ellos, ellas habl =asen=  _They might speak, etc._
  ustedes habl =asen=  _You might speak, etc._

IMPERFECTO, SEGUNDA FORMA

                yo habl =ara=  _I might speak, be speaking._[374]
               tÃº habl =aras=  _You might speak, etc._
          Ã©l, ella habl =ara=  _He, she might speak, etc._
             usted habl =ara=  _You might speak, etc._

  nosotros (as) habl =Ã¡ramos=  _We might speak, etc._
   vosotros (as) habl =arais=  _You might speak, etc._
     ellos, ellas habl =aran=  _They might speak, etc._
          ustedes habl =aran=  _You might speak, etc._

FUTURO

                yo habl =are=  _I may speak, be speaking._[375]
               tÃº habl =ares=  _You may speak, etc._
          Ã©l, ella habl =are=  _He, she may speak, etc._
             usted habl =are=  _You may speak, etc._

  nosotros (as) habl =Ã¡remos=  _We may speak, etc._
   vosotros (as) habl =areis=  _You may speak, etc._
     ellos, ellas habl =aren=  _They may speak, etc._
          ustedes habl =aren=  _You may speak, etc._

=Modo Imperativo=

  habla (tÃº) _speak_ (_thou_)    hablad (vosotros) _speak_ (_ye_)


=TIEMPOS COMPUESTOS=

         INFINITIVO                            GERUNDIO

  =haber hablado=, _to have spoken_      =habiendo hablado=, _having spoken_

=Modo Indicativo=

PERFECTO

                 yo he hablado  _I have spoken, have been speaking._
                tÃº has hablado  _You have spoken, etc._
           Ã©l, ella ha hablado  _He, she has spoken, etc._
              usted ha hablado  _You have spoken, etc._

   nosotros (as) hemos hablado  _We have spoken, etc._
  vosotros (as) habÃ©is hablado  _You have spoken, etc._
      ellos, ellas han hablado  _They have spoken, etc._
           ustedes han hablado  _You have spoken, etc._

PLUSCUAMPERFECTO

                yo habÃ­a hablado  _I had spoken, had been speaking._
               tÃº habÃ­as hablado  _You had spoken._
          Ã©l, ella habÃ­a hablado  _He, she had spoken._
             usted habÃ­a hablado  _You had spoken._

  nosotros (as) habÃ­amos hablado  _We had spoken._
   vosotros (as) habÃ­ais hablado  _You had spoken._
     ellos, ellas habÃ­an hablado  _They had spoken._
          ustedes habÃ­an hablado  _You had spoken._

PRETÃ‰RITO PERFECTO

                  yo hube hablado  _I had spoken._
               tÃº hubiste hablado  _You had spoken._
            Ã©l, ella hubo hablado  _He, she had spoken._
               usted hubo hablado  _You had spoken._

    nosotros (as) hubimos hablado  _We had spoken._
  vosotros (as) hubisteis hablado  _You had spoken._
    ellos, ellas hubieron hablado  _They had spoken._
         ustedes hubieron hablado  _You had spoken._

FUTURO PERFECTO

                yo <b>habrÃ© hablado</b>  _I shall have spoken, been speaking._
               tÃº habrÃ¡s hablado  _You will have spoken, etc._
          Ã©l, ella habrÃ¡ hablado  _He, she will have spoken, etc._
             usted habrÃ¡ hablado  _You will have spoken, etc._

  nosotros (as) habremos hablado  _We shall have spoken, etc._
   vosotros (as) habrÃ©is hablado  _You will have spoken, etc._
     ellos, ellas habrÃ¡n hablado  _They will have spoken, etc._
          ustedes habrÃ¡n hablado  _You will have spoken, etc._

CONDICIONAL PERFECTO

              yo habrÃ­a hablado  _I should or would have spoken, been speaking._
             tÃº habrÃ­as hablado  _You would have spoken, etc._
        el, ella habrÃ­a hablado  _He, she would have spoken, etc._
           usted habrÃ­a hablado  _You would have spoken, etc._

nosotros (as) habrÃ­amos hablado  _We should or would have spoken, etc._
 vosotros (as) habrÃ­ais hablado  _You would have spoken, etc._
   ellos, ellas habrÃ­an hablado  _They would have spoken, etc._
        ustedes habrÃ­an hablado  _You would have spoken, etc._

=Modo Subjuntivo=

PERFECTO

                yo haya hablado  _I may have spoken, been speaking._[376]
               tÃº hayas hablado  _You may have spoken, etc._
          Ã©l, ella haya hablado  _He, she may have spoken, etc._
             usted haya hablado  _You may have spoken, etc._

  nosotros (as) hayamos hablado  _We may have spoken, etc._
   vosotros (as) hayÃ¡is hablado  _You may have spoken, etc._
     ellos, ellas hayan hablado  _They may have spoken, etc._
          ustedes hayan hablado  _You may have spoken, etc._

PLUSCUAMPERFECTO, PRIMERA FORMA

                yo hubiese hablado  _I might have spoken, been speaking._[374]
               tÃº hubieses hablado  _You might have spoken, etc._
          Ã©l, ella hubiese hablado  _He, she might have spoken, etc._
             usted hubiese hablado  _You might have spoken, etc._

  nosotros (as) hubiÃ©semos hablado  _We might have spoken, etc._
   vosotros (as) hubieseis hablado  _You might have spoken, etc._
     ellos, ellas hubiesen hablado  _They might have spoken, etc._
          ustedes hubiesen hablado  _You might have spoken, etc._

PLUSCUAMPERFECTO, SEGUNDA FORMA

                yo hubiera hablado  _I might have spoken, been speaking._[374]
               tÃº hubieras hablado  _You might have spoken, etc._
          Ã©l, ella hubiera hablado  _He, she might have spoken, etc._
             usted hubiera hablado  _You might have spoken, etc._

  nosotros (as) hubiÃ©ramos hablado  _We might have spoken, etc._
   vosotros (as) hubierais hablado  _You might have spoken, etc._
     ellos, ellas hubieran hablado  _They might have spoken, etc._
          ustedes hubieran hablado  _You might have spoken, etc._

FUTURO PERFECTO

                yo hubiere hablado  _I may have spoken, been speaking._[377]
               tÃº hubieres hablado  _You may have spoken, etc._
          Ã©l, ella hubiere hablado  _He, she may have spoken, etc._
             usted hubiere hablado  _You may have spoken, etc._

  nosotros (as) hubiÃ©remos hablado  _We may have spoken, etc._
   vosotros (as) hubiereis hablado  _You may have spoken, etc._
     ellos, ellas hubieren hablado  _They may have spoken, etc._
          ustedes hubieren hablado  _You may have spoken, etc._


=Segunda ConjugaciÃ³n=

    INFINITIVO            GERUNDIO           PARTICIPIO PASIVO

  =comer=, _to eat_   =comiendo=, _eating_  =comido=, _eaten_


=TIEMPOS SIMPLES=

=Modo Indicativo=

PRESENTE

                yo com =o=  _I eat, am eating, do eat._
               tÃº com =es=  _You_ (familiar singular) _eat, etc._
          Ã©l, ella com =e=  _He, she eats, etc._
             usted com =e=  _You_ (polite singular) _eat, etc._

  nosotros (as) com =emos=  _We eat, etc._
   vosotros (as) com =Ã©is=  _You_ (familiar plural) _eat, etc._
     ellos, ellas com =en=  _They eat, etc._
          ustedes com =en=  _You_ (polite plural) _eat, etc._

IMPERFECTO

                yo com =Ã­a=  _I was eating, used to eat, ate._
               tÃº com =Ã­as=  _You_ (familiar singular) _were eating, etc._
          Ã©l, ella com =Ã­a=  _He, she was eating, etc._
             usted com =Ã­a=  _You_ (polite singular) _were eating, etc._

  nosotros (as) com =Ã­amos=  _We were eating, etc._
   vosotros (as) com =Ã­ais=  _You_ (familiar plural) _were eating, etc._
     ellos, ellas com =Ã­an=  _They were eating, etc._
          ustedes com =Ã­an=  _You_ (polite plural) _were eating, etc._

PRETÃ‰RITO

                  yo com =Ã­=  _I ate, did eat._
               tÃº com =iste=  _You ate, etc._
           Ã©l, ella com =iÃ³=  _He, she ate, etc._
              usted com =iÃ³=  _You ate, etc._

    nosotros (as) com =imos=  _We ate, etc._
  vosotros (as) com =isteis=  _You ate, etc._
    ellos, ellas com =ieron=  _They ate, etc._
         ustedes com =ieron=  _You ate, etc._

FUTURO

                yo comer =Ã©=  _I shall eat, be eating._
               tÃº comer =Ã¡s=  _You will eat, etc._
          Ã©l, ella comer =Ã¡=  _He, she will eat, etc._
             usted comer =Ã¡=  _You will eat, etc._

  nosotros (as) comer =emos=  _We shall eat, etc._
   vosotros (as) comer =Ã©is=  _You will eat, etc._
     ellos, ellas comer =Ã¡n=  _They will eat, etc._
          ustedes comer =Ã¡n=  _You will eat, etc._

CONDICIONAL

                yo comer =Ã­a=  _I should or would eat, be eating._
               tÃº comer =Ã­as=  _You would eat, etc._
          Ã©l, ella comer =Ã­a=  _He, she would eat, etc._
             usted comer =Ã­a=  _You would eat, etc._

  nosotros (as) comer =Ã­amos=  _We should or would eat, etc._
   vosotros (as) comer =Ã­ais=  _You would eat, etc._
     ellos, ellas comer =Ã­an=  _They would eat, etc._
          ustedes comer =Ã­an=  _You would eat, etc._

=Modo Subjuntivo=

PRESENTE

                yo com =a=  _I may eat, be eating._[378]
               tÃº com =as=  _You may eat, etc._
         Ã©l, ella, com =a=  _He, she may eat, etc._
             usted com =a=  _You may eat, etc._

  nosotros (as) com =amos=  _We may eat, etc._
   vosotros (as) com =Ã¡is=  _You may eat, etc._
     ellos, ellas com =an=  _They may eat, etc._
          ustedes com =an=  _You may eat, etc._

IMPERFECTO, PRIMERA FORMA

                yo com =iese=  _I might eat, be eating._[374]
               tÃº com =ieses=  _You might eat, etc._
          Ã©l, ella com =iese=  _He, she might eat, etc._
             usted com =iese=  _You might eat, etc._

  nosotros (as) com =iÃ©semos=  _We might eat, etc._
   vosotros (as) com =ieseis=  _You might eat, etc._
     ellos, ellas com =iesen=  _They might eat, etc._
          ustedes com =iesen=  _You might eat, etc._

IMPERFECTO, SEGUNDA FORMA

                yo com =iera=  _I might eat, be eating._[374]
               tÃº com =ieras=  _You might eat, etc._
          Ã©1, ella com =iera=  _He, she might eat, etc._
             usted com =iera=  _You might eat, etc._

  nosotros (as) com =iÃ©ramos=  _We might eat, etc._
   vosotros (as) com =ierais=  _You might eat, etc._
     ellos, ellas com =ieran=  _They might eat, etc._
          ustedes com =ieran=  _You might eat, etc._

FUTURO

                yo com =iere=  _I may eat, be eating._[379]
               tÃº com =ieres=  _You may eat, etc._
          Ã©l, ella com =iere=  _He, she may eat, etc._
             usted com =iere=  _You may eat, etc._

  nosotros (as) com =iÃ©remos=  _We may eat, etc._
   vosotros (as) com =iereis=  _You may eat, etc._
     ellos, ellas com =ieren=  _They may eat, etc._
          ustedes com =ieren=  _You may eat, etc._

=Modo Imperativo=

   come (tÃº) _eat_ (_thou_)      comed (vosotros) _eat_ (_ye_)


=TIEMPOS COMPUESTOS=

   INFINITIVO                             GERUNDIO

  =haber comido=, _to have eaten_   =habiendo comido=, _having eaten_

=Modo Indicativo=

PERFECTO

                 yo he comido  _I have eaten, have been eating._
                tÃº has comido  _You have eaten, etc._
           Ã©l, ella ha comido  _He, she has eaten, etc._
              usted ha comido  _You have eaten, etc._

   nosotros (as) hemos comido  _We have eaten, etc._
  vosotros (as) habÃ©is comido  _You have eaten, etc._
      ellos, ellas han comido  _They have eaten, etc._
           ustedes han comido  _You have eaten, etc._

PLUSCUAMPERFECTO

                yo habÃ­a comido  _I had eaten, had been eating._
               tÃº habÃ­as comido  _You had eaten, etc._
          Ã©l, ella habÃ­a comido  _He, she had eaten, etc._
             usted habÃ­a comido  _You had eaten, etc._

  nosotros (as) habÃ­amos comido  _We had eaten, etc._
   vosotros (as) habÃ­ais comido  _You had eaten, etc._
     ellos, ellas habÃ­an comido  _They had eaten, etc._
          ustedes habÃ­an comido  _You had eaten, etc._

PRETÃ‰RITO PERFECTO

                  yo hube comido  _I had eaten._
               tÃº hubiste comido  _You had eaten._
            Ã©l, ella hubo comido  _He, she had eaten._
               usted hubo comido  _You had eaten._

    nosotros (as) hubimos comido  _We had eaten._
  vosotros (as) hubisteis comido  _You had eaten._
    ellos, ellas hubieron comido  _They had eaten._
         ustedes hubieron comido  _You had eaten._

FUTURO PERFECTO

                yo habrÃ© comido  _I shall have eaten, been eating._
               tÃº habrÃ¡s comido  _You will have eaten, etc._
          Ã©l, ella habrÃ¡ comido  _He, she will have eaten, etc._
             usted habrÃ¡ comido  _You will have eaten, etc._

  nosotros (as) habremos comido  _We shall have eaten, etc._
   vosotros (as) habrÃ©is comido  _You will have eaten, etc._
     ellos, ellas habrÃ¡n comido  _They will have eaten, etc._
          ustedes habrÃ¡n comido  _You will have eaten, etc._

CONDICIONAL PERFECTO

                yo habrÃ­a comido  _I should or would have eaten, been eating._
               tÃº habrÃ­as comido  _You would have eaten, etc._
          Ã©l, ella habrÃ­a comido  _He, she would have eaten, etc._
             usted habrÃ­a comido  _You would have eaten, etc._

  nosotros (as) habrÃ­amos comido  _We should or would have eaten, etc._
   vosotros (as) habrÃ­ais comido  _You would have eaten, etc._
     ellos, ellas habrÃ­an comido  _They would have eaten, etc._
          ustedes habrÃ­an comido  _You would have eaten, etc._

=Modo Subjuntivo=

PERFECTO

                yo haya comido  _I may have eaten, been eating._[380]
               tÃº hayas comido  _You may have eaten, etc._
          Ã©l, ella haya comido  _He, she may have eaten, etc._
             usted haya comido  _You may have eaten, etc._

  nosotros (as) hayamos comido  _We may have eaten, etc._
   vosotros (as) hayÃ¡is comido  _You may have eaten, etc._
     ellos, ellas hayan comido  _They may have eaten, etc._
          ustedes hayan comido  _You may have eaten, etc._

PLUSCUAMPERFECTO, PRIMERA FORMA

                yo hubiese comido  _I might have eaten, been eating._[374]
               tÃº hubieses comido  _You might have eaten, etc._
          Ã©l, ella hubiese comido  _He, she might have eaten, etc._
             usted hubiese comido  _You might have eaten, etc._

  nosotros (as) hubiÃ©semos comido  _We might have eaten, etc._
   vosotros (as) hubieseis comido  _You might have eaten, etc._
     ellos, ellas hubiesen comido  _They might have eaten, etc._
          ustedes hubiesen comido  _You might have eaten, etc._

PLUSCUAMPERFECTO, SEGUNDA FORMA

                yo hubiera comido  _I might have eaten, been eating._[374]
               tÃº hubieras comido  _You might have eaten, etc._
          Ã©l, ella hubiera comido  _He, she might have eaten, etc._
             usted hubiera comido  _You might have eaten, etc._

  nosotros (as) hubiÃ©ramos comido  _We might have eaten, etc._
   vosotros (as) hubierais comido  _You might have eaten, etc._
     ellos, ellas hubieran comido  _They might have eaten, etc._
          ustedes hubieran comido  _You might have eaten, etc._

FUTURO PERFECTO

                yo hubiere comido  _I may have eaten, been eating._[381]
               tÃº hubieres comido  _You may have eaten, etc._
          Ã©l, ella hubiere comido  _He, she may have eaten, etc._
             usted hubiere comido  _You may have eaten, etc._

  nosotros (as) hubiÃ©remos comido  _We may have eaten, etc._
   vosotros (as) hubiereis comido  _You may have eaten, etc._
     ellos, ellas hubieren comido  _They may have eaten, etc._
          ustedes hubieren comido  _You may have eaten, etc._


=Tercera ConjugaciÃ³n=

    INFINITIVO            GERUNDIO              PARTICIPIO PASIVO

  =vivir=, _to live_   =viviendo=, _living_    =vivido=, _lived_


=TIEMPOS SIMPLES=

=Modo Indicativo=

PRESENTE

                yo viv =o=  _I live, am living, do live._
               tÃº viv =es=  _You_ (familiar singular) _live, etc._
          Ã©l, ella viv =e=  _He, she lives, etc._
             usted viv =e=  _You_ (polite singular) _live, etc._

  nosotros (as) viv =imos=  _We live, etc._
    vosotros (as) viv =Ã­s=  _You_ (familiar plural) _live, etc._
     ellos, ellas viv =en=  _They live, etc._
          ustedes viv =en=  _You_ (polite plural) _live, etc._

IMPERFECTO

                yo viv =Ã­a=  _I was living, used to live, etc._
               tÃº viv =Ã­as=  _You_ (familiar singular) _were living, etc._
          Ã©l, ella viv =Ã­a=  _He, she was living, etc._
             usted viv =Ã­a=  _You_ (polite singular) _were living, etc._

  nosotros (as) viv =Ã­amos=  _We were living, etc._
   vosotros (as) viv =Ã­ais=  _You_ (familiar plural) _were living, etc._
     ellos, ellas viv =Ã­an=  _They were living._
          ustedes viv =Ã­an=  _You_ (polite plural) _were living, etc._

PRETÃ‰RITO

                  yo viv =Ã­=  _I lived, did live._
               tÃº viv =iste=  _You lived, etc._
           Ã©l, ella viv =iÃ³=  _He, she lived, etc._
              usted viv =iÃ³=  _You lived, etc._

    nosotros (as) viv =imos=  _We lived, etc._
  vosotros (as) viv =isteis=  _You lived, etc._
    ellos, ellas viv =ieron=  _They lived, etc._
         ustedes viv =ieron=  _You lived, etc._

FUTURO

                yo vivir =Ã©=  _I shall live, be living._
               tÃº vivir =Ã¡s=  _You will live, etc._
          Ã©l, ella vivir =Ã¡=  _He, she will live, etc._
             usted vivir =Ã¡=  _You will live, etc._

  nosotros (as) vivir =emos=  _We shall live, etc._
   vosotros (as) vivir =Ã©is=  _You will live, etc._
     ellos, ellas vivir =Ã¡n=  _They will live, etc._
          ustedes vivir =Ã¡n=  _You will live, etc._

CONDICIONAL

                yo vivir =Ã­a=  _I should or would live, be living._[374]
               tÃº vivir =Ã­as=  _You would live, etc._
          Ã©l, ella vivir =Ã­a=  _He, she would live, etc._
             usted vivir =Ã­a=  _You would live, etc._

  nosotros (as) vivir =Ã­amos=  _We should or would live, etc._
   vosotros (as) vivir =Ã­ais=  _You would live, etc._
     ellos, ellas vivir =Ã­an=  _They would live, etc._
          ustedes vivir =Ã­an=  _You would live, etc._

=Modo Subjuntivo=

PRESENTE

                yo viv =a=  _I may live, be living._[382]
               tÃº viv =as=  _You may live, etc._
          Ã©l, ella viv =a=  _He, she may live, etc._
             usted viv =a=  _You may live, etc._

  nosotros (as) viv =amos=  _We may live, etc._
   vosotros (as) viv =Ã¡is=  _You may live, etc._
     ellos, ellas viv =an=  _They may live, etc._
          ustedes viv =an=  _You may live, etc._

IMPERFECTO, PRIMERA FORMA

                yo viv =iese=  _I might live, be living_.[374]
               tÃº viv =ieses=  _You might live, etc_.                            <hr />
                    </div>
                </div>
                <div class="panel panel-default">
                    <div class="panel-heading">
                        <a href="#p_23" data-toggle="collapse" data-target="#p_23" class="collapsed">
                            <h3 class="panel-title">habr&#225;s hablado</h3>
                        </a>
                    </div>
                    <div class="panel-body collapse" id="p_23">
tÃº hablar =Ã¡s=  _You will speak, etc._
          Ã©l, ella hablar =Ã¡=  _He, she will speak, etc._

             usted hablar =Ã¡=  _You will speak, etc._
  nosotros (as) hablar =emos=  _We shall speak, etc._
   vosotros (as) hablar =Ã©is=  _You will speak, etc._
     ellos, ellas hablar =Ã¡n=  _They will speak, etc._
          ustedes hablar =Ã¡n=  _You will speak._

CONDICIONAL

                yo hablar =Ã­a=  _I should or would speak, be speaking._
               tÃº hablar =Ã­as=  _You would speak, etc._
          Ã©l, ella hablar =Ã­a=  _He, she would speak, etc._
             usted hablar =Ã­a=  _You would speak, etc._

  nosotros (as) hablar =Ã­amos=  _We should or would speak, etc._
   vosotros (as) hablar =Ã­ais=  _You would speak, etc._
     ellos, ellas hablar =Ã­an=  _They would speak, etc._
          ustedes hablar =Ã­an=  _You would speak, etc._

=Modo Subjuntivo=

PRESENTE

                yo habl =e=  _I may speak, be speaking._[374]
               tÃº habl =es=  _You may speak, etc._
          Ã©l, ella habl =e=  _He, she may speak, etc._
             usted habl =e=  _You may speak, etc._

  nosotros (as) habl =emos=  _We may speak, etc._
   vosotros (as) habl =Ã©is=  _You may speak, etc._
     ellos, ellas habl =en=  _They may speak, etc._
          ustedes habl =en=  _You may speak, etc._

IMPERFECTO, PRIMERA FORMA

  yo habl =ase=  _I might speak, be speaking._[374]
  tÃº habl =ases=  _You might speak, etc._
  Ã©l, ella habl =ase=  _He, she might speak, etc._
  usted habl =ase=  _You might speak, etc._

  nosotros (as) habl =Ã¡semos=  _We might speak, etc._
  vosotros (as) habl =aseis=  _You might speak, etc._
  ellos, ellas habl =asen=  _They might speak, etc._
  ustedes habl =asen=  _You might speak, etc._

IMPERFECTO, SEGUNDA FORMA

                yo habl =ara=  _I might speak, be speaking._[374]
               tÃº habl =aras=  _You might speak, etc._
          Ã©l, ella habl =ara=  _He, she might speak, etc._
             usted habl =ara=  _You might speak, etc._

  nosotros (as) habl =Ã¡ramos=  _We might speak, etc._
   vosotros (as) habl =arais=  _You might speak, etc._
     ellos, ellas habl =aran=  _They might speak, etc._
          ustedes habl =aran=  _You might speak, etc._

FUTURO

                yo habl =are=  _I may speak, be speaking._[375]
               tÃº habl =ares=  _You may speak, etc._
          Ã©l, ella habl =are=  _He, she may speak, etc._
             usted habl =are=  _You may speak, etc._

  nosotros (as) habl =Ã¡remos=  _We may speak, etc._
   vosotros (as) habl =areis=  _You may speak, etc._
     ellos, ellas habl =aren=  _They may speak, etc._
          ustedes habl =aren=  _You may speak, etc._

=Modo Imperativo=

  habla (tÃº) _speak_ (_thou_)    hablad (vosotros) _speak_ (_ye_)


=TIEMPOS COMPUESTOS=

         INFINITIVO                            GERUNDIO

  =haber hablado=, _to have spoken_      =habiendo hablado=, _having spoken_

=Modo Indicativo=

PERFECTO

                 yo he hablado  _I have spoken, have been speaking._
                tÃº has hablado  _You have spoken, etc._
           Ã©l, ella ha hablado  _He, she has spoken, etc._
              usted ha hablado  _You have spoken, etc._

   nosotros (as) hemos hablado  _We have spoken, etc._
  vosotros (as) habÃ©is hablado  _You have spoken, etc._
      ellos, ellas han hablado  _They have spoken, etc._
           ustedes han hablado  _You have spoken, etc._

PLUSCUAMPERFECTO

                yo habÃ­a hablado  _I had spoken, had been speaking._
               tÃº habÃ­as hablado  _You had spoken._
          Ã©l, ella habÃ­a hablado  _He, she had spoken._
             usted habÃ­a hablado  _You had spoken._

  nosotros (as) habÃ­amos hablado  _We had spoken._
   vosotros (as) habÃ­ais hablado  _You had spoken._
     ellos, ellas habÃ­an hablado  _They had spoken._
          ustedes habÃ­an hablado  _You had spoken._

PRETÃ‰RITO PERFECTO

                  yo hube hablado  _I had spoken._
               tÃº hubiste hablado  _You had spoken._
            Ã©l, ella hubo hablado  _He, she had spoken._
               usted hubo hablado  _You had spoken._

    nosotros (as) hubimos hablado  _We had spoken._
  vosotros (as) hubisteis hablado  _You had spoken._
    ellos, ellas hubieron hablado  _They had spoken._
         ustedes hubieron hablado  _You had spoken._

FUTURO PERFECTO

                yo habrÃ© hablado  _I shall have spoken, been speaking._
               tÃº <b>habrÃ¡s hablado</b>  _You will have spoken, etc._
          Ã©l, ella habrÃ¡ hablado  _He, she will have spoken, etc._
             usted habrÃ¡ hablado  _You will have spoken, etc._

  nosotros (as) habremos hablado  _We shall have spoken, etc._
   vosotros (as) habrÃ©is hablado  _You will have spoken, etc._
     ellos, ellas habrÃ¡n hablado  _They will have spoken, etc._
          ustedes habrÃ¡n hablado  _You will have spoken, etc._

CONDICIONAL PERFECTO

              yo habrÃ­a hablado  _I should or would have spoken, been speaking._
             tÃº habrÃ­as hablado  _You would have spoken, etc._
        el, ella habrÃ­a hablado  _He, she would have spoken, etc._
           usted habrÃ­a hablado  _You would have spoken, etc._

nosotros (as) habrÃ­amos hablado  _We should or would have spoken, etc._
 vosotros (as) habrÃ­ais hablado  _You would have spoken, etc._
   ellos, ellas habrÃ­an hablado  _They would have spoken, etc._
        ustedes habrÃ­an hablado  _You would have spoken, etc._

=Modo Subjuntivo=

PERFECTO

                yo haya hablado  _I may have spoken, been speaking._[376]
               tÃº hayas hablado  _You may have spoken, etc._
          Ã©l, ella haya hablado  _He, she may have spoken, etc._
             usted haya hablado  _You may have spoken, etc._

  nosotros (as) hayamos hablado  _We may have spoken, etc._
   vosotros (as) hayÃ¡is hablado  _You may have spoken, etc._
     ellos, ellas hayan hablado  _They may have spoken, etc._
          ustedes hayan hablado  _You may have spoken, etc._

PLUSCUAMPERFECTO, PRIMERA FORMA

                yo hubiese hablado  _I might have spoken, been speaking._[374]
               tÃº hubieses hablado  _You might have spoken, etc._
          Ã©l, ella hubiese hablado  _He, she might have spoken, etc._
             usted hubiese hablado  _You might have spoken, etc._

  nosotros (as) hubiÃ©semos hablado  _We might have spoken, etc._
   vosotros (as) hubieseis hablado  _You might have spoken, etc._
     ellos, ellas hubiesen hablado  _They might have spoken, etc._
          ustedes hubiesen hablado  _You might have spoken, etc._

PLUSCUAMPERFECTO, SEGUNDA FORMA

                yo hubiera hablado  _I might have spoken, been speaking._[374]
               tÃº hubieras hablado  _You might have spoken, etc._
          Ã©l, ella hubiera hablado  _He, she might have spoken, etc._
             usted hubiera hablado  _You might have spoken, etc._

  nosotros (as) hubiÃ©ramos hablado  _We might have spoken, etc._
   vosotros (as) hubierais hablado  _You might have spoken, etc._
     ellos, ellas hubieran hablado  _They might have spoken, etc._
          ustedes hubieran hablado  _You might have spoken, etc._

FUTURO PERFECTO

                yo hubiere hablado  _I may have spoken, been speaking._[377]
               tÃº hubieres hablado  _You may have spoken, etc._
          Ã©l, ella hubiere hablado  _He, she may have spoken, etc._
             usted hubiere hablado  _You may have spoken, etc._

  nosotros (as) hubiÃ©remos hablado  _We may have spoken, etc._
   vosotros (as) hubiereis hablado  _You may have spoken, etc._
     ellos, ellas hubieren hablado  _They may have spoken, etc._
          ustedes hubieren hablado  _You may have spoken, etc._


=Segunda ConjugaciÃ³n=

    INFINITIVO            GERUNDIO           PARTICIPIO PASIVO

  =comer=, _to eat_   =comiendo=, _eating_  =comido=, _eaten_


=TIEMPOS SIMPLES=

=Modo Indicativo=

PRESENTE

                yo com =o=  _I eat, am eating, do eat._
               tÃº com =es=  _You_ (familiar singular) _eat, etc._
          Ã©l, ella com =e=  _He, she eats, etc._
             usted com =e=  _You_ (polite singular) _eat, etc._

  nosotros (as) com =emos=  _We eat, etc._
   vosotros (as) com =Ã©is=  _You_ (familiar plural) _eat, etc._
     ellos, ellas com =en=  _They eat, etc._
          ustedes com =en=  _You_ (polite plural) _eat, etc._

IMPERFECTO

                yo com =Ã­a=  _I was eating, used to eat, ate._
               tÃº com =Ã­as=  _You_ (familiar singular) _were eating, etc._
          Ã©l, ella com =Ã­a=  _He, she was eating, etc._
             usted com =Ã­a=  _You_ (polite singular) _were eating, etc._

  nosotros (as) com =Ã­amos=  _We were eating, etc._
   vosotros (as) com =Ã­ais=  _You_ (familiar plural) _were eating, etc._
     ellos, ellas com =Ã­an=  _They were eating, etc._
          ustedes com =Ã­an=  _You_ (polite plural) _were eating, etc._

PRETÃ‰RITO

                  yo com =Ã­=  _I ate, did eat._
               tÃº com =iste=  _You ate, etc._
           Ã©l, ella com =iÃ³=  _He, she ate, etc._
              usted com =iÃ³=  _You ate, etc._

    nosotros (as) com =imos=  _We ate, etc._
  vosotros (as) com =isteis=  _You ate, etc._
    ellos, ellas com =ieron=  _They ate, etc._
         ustedes com =ieron=  _You ate, etc._

FUTURO

                yo comer =Ã©=  _I shall eat, be eating._
               tÃº comer =Ã¡s=  _You will eat, etc._
          Ã©l, ella comer =Ã¡=  _He, she will eat, etc._
             usted comer =Ã¡=  _You will eat, etc._

  nosotros (as) comer =emos=  _We shall eat, etc._
   vosotros (as) comer =Ã©is=  _You will eat, etc._
     ellos, ellas comer =Ã¡n=  _They will eat, etc._
          ustedes comer =Ã¡n=  _You will eat, etc._

CONDICIONAL

                yo comer =Ã­a=  _I should or would eat, be eating._
               tÃº comer =Ã­as=  _You would eat, etc._
          Ã©l, ella comer =Ã­a=  _He, she would eat, etc._
             usted comer =Ã­a=  _You would eat, etc._

  nosotros (as) comer =Ã­amos=  _We should or would eat, etc._
   vosotros (as) comer =Ã­ais=  _You would eat, etc._
     ellos, ellas comer =Ã­an=  _They would eat, etc._
          ustedes comer =Ã­an=  _You would eat, etc._

=Modo Subjuntivo=

PRESENTE

                yo com =a=  _I may eat, be eating._[378]
               tÃº com =as=  _You may eat, etc._
         Ã©l, ella, com =a=  _He, she may eat, etc._
             usted com =a=  _You may eat, etc._

  nosotros (as) com =amos=  _We may eat, etc._
   vosotros (as) com =Ã¡is=  _You may eat, etc._
     ellos, ellas com =an=  _They may eat, etc._
          ustedes com =an=  _You may eat, etc._

IMPERFECTO, PRIMERA FORMA

                yo com =iese=  _I might eat, be eating._[374]
               tÃº com =ieses=  _You might eat, etc._
          Ã©l, ella com =iese=  _He, she might eat, etc._
             usted com =iese=  _You might eat, etc._

  nosotros (as) com =iÃ©semos=  _We might eat, etc._
   vosotros (as) com =ieseis=  _You might eat, etc._
     ellos, ellas com =iesen=  _They might eat, etc._
          ustedes com =iesen=  _You might eat, etc._

IMPERFECTO, SEGUNDA FORMA

                yo com =iera=  _I might eat, be eating._[374]
               tÃº com =ieras=  _You might eat, etc._
          Ã©1, ella com =iera=  _He, she might eat, etc._
             usted com =iera=  _You might eat, etc._

  nosotros (as) com =iÃ©ramos=  _We might eat, etc._
   vosotros (as) com =ierais=  _You might eat, etc._
     ellos, ellas com =ieran=  _They might eat, etc._
          ustedes com =ieran=  _You might eat, etc._

FUTURO

                yo com =iere=  _I may eat, be eating._[379]
               tÃº com =ieres=  _You may eat, etc._
          Ã©l, ella com =iere=  _He, she may eat, etc._
             usted com =iere=  _You may eat, etc._

  nosotros (as) com =iÃ©remos=  _We may eat, etc._
   vosotros (as) com =iereis=  _You may eat, etc._
     ellos, ellas com =ieren=  _They may eat, etc._
          ustedes com =ieren=  _You may eat, etc._

=Modo Imperativo=

   come (tÃº) _eat_ (_thou_)      comed (vosotros) _eat_ (_ye_)


=TIEMPOS COMPUESTOS=

   INFINITIVO                             GERUNDIO

  =haber comido=, _to have eaten_   =habiendo comido=, _having eaten_

=Modo Indicativo=

PERFECTO

                 yo he comido  _I have eaten, have been eating._
                tÃº has comido  _You have eaten, etc._
           Ã©l, ella ha comido  _He, she has eaten, etc._
              usted ha comido  _You have eaten, etc._

   nosotros (as) hemos comido  _We have eaten, etc._
  vosotros (as) habÃ©is comido  _You have eaten, etc._
      ellos, ellas han comido  _They have eaten, etc._
           ustedes han comido  _You have eaten, etc._

PLUSCUAMPERFECTO

                yo habÃ­a comido  _I had eaten, had been eating._
               tÃº habÃ­as comido  _You had eaten, etc._
          Ã©l, ella habÃ­a comido  _He, she had eaten, etc._
             usted habÃ­a comido  _You had eaten, etc._

  nosotros (as) habÃ­amos comido  _We had eaten, etc._
   vosotros (as) habÃ­ais comido  _You had eaten, etc._
     ellos, ellas habÃ­an comido  _They had eaten, etc._
          ustedes habÃ­an comido  _You had eaten, etc._

PRETÃ‰RITO PERFECTO

                  yo hube comido  _I had eaten._
               tÃº hubiste comido  _You had eaten._
            Ã©l, ella hubo comido  _He, she had eaten._
               usted hubo comido  _You had eaten._

    nosotros (as) hubimos comido  _We had eaten._
  vosotros (as) hubisteis comido  _You had eaten._
    ellos, ellas hubieron comido  _They had eaten._
         ustedes hubieron comido  _You had eaten._

FUTURO PERFECTO

                yo habrÃ© comido  _I shall have eaten, been eating._
               tÃº habrÃ¡s comido  _You will have eaten, etc._
          Ã©l, ella habrÃ¡ comido  _He, she will have eaten, etc._
             usted habrÃ¡ comido  _You will have eaten, etc._

  nosotros (as) habremos comido  _We shall have eaten, etc._
   vosotros (as) habrÃ©is comido  _You will have eaten, etc._
     ellos, ellas habrÃ¡n comido  _They will have eaten, etc._
          ustedes habrÃ¡n comido  _You will have eaten, etc._

CONDICIONAL PERFECTO

                yo habrÃ­a comido  _I should or would have eaten, been eating._
               tÃº habrÃ­as comido  _You would have eaten, etc._
          Ã©l, ella habrÃ­a comido  _He, she would have eaten, etc._
             usted habrÃ­a comido  _You would have eaten, etc._

  nosotros (as) habrÃ­amos comido  _We should or would have eaten, etc._
   vosotros (as) habrÃ­ais comido  _You would have eaten, etc._
     ellos, ellas habrÃ­an comido  _They would have eaten, etc._
          ustedes habrÃ­an comido  _You would have eaten, etc._

=Modo Subjuntivo=

PERFECTO

                yo haya comido  _I may have eaten, been eating._[380]
               tÃº hayas comido  _You may have eaten, etc._
          Ã©l, ella haya comido  _He, she may have eaten, etc._
             usted haya comido  _You may have eaten, etc._

  nosotros (as) hayamos comido  _We may have eaten, etc._
   vosotros (as) hayÃ¡is comido  _You may have eaten, etc._
     ellos, ellas hayan comido  _They may have eaten, etc._
          ustedes hayan comido  _You may have eaten, etc._

PLUSCUAMPERFECTO, PRIMERA FORMA

                yo hubiese comido  _I might have eaten, been eating._[374]
               tÃº hubieses comido  _You might have eaten, etc._
          Ã©l, ella hubiese comido  _He, she might have eaten, etc._
             usted hubiese comido  _You might have eaten, etc._

  nosotros (as) hubiÃ©semos comido  _We might have eaten, etc._
   vosotros (as) hubieseis comido  _You might have eaten, etc._
     ellos, ellas hubiesen comido  _They might have eaten, etc._
          ustedes hubiesen comido  _You might have eaten, etc._

PLUSCUAMPERFECTO, SEGUNDA FORMA

                yo hubiera comido  _I might have eaten, been eating._[374]
               tÃº hubieras comido  _You might have eaten, etc._
          Ã©l, ella hubiera comido  _He, she might have eaten, etc._
             usted hubiera comido  _You might have eaten, etc._

  nosotros (as) hubiÃ©ramos comido  _We might have eaten, etc._
   vosotros (as) hubierais comido  _You might have eaten, etc._
     ellos, ellas hubieran comido  _They might have eaten, etc._
          ustedes hubieran comido  _You might have eaten, etc._

FUTURO PERFECTO

                yo hubiere comido  _I may have eaten, been eating._[381]
               tÃº hubieres comido  _You may have eaten, etc._
          Ã©l, ella hubiere comido  _He, she may have eaten, etc._
             usted hubiere comido  _You may have eaten, etc._

  nosotros (as) hubiÃ©remos comido  _We may have eaten, etc._
   vosotros (as) hubiereis comido  _You may have eaten, etc._
     ellos, ellas hubieren comido  _They may have eaten, etc._
          ustedes hubieren comido  _You may have eaten, etc._


=Tercera ConjugaciÃ³n=

    INFINITIVO            GERUNDIO              PARTICIPIO PASIVO

  =vivir=, _to live_   =viviendo=, _living_    =vivido=, _lived_


=TIEMPOS SIMPLES=

=Modo Indicativo=

PRESENTE

                yo viv =o=  _I live, am living, do live._
               tÃº viv =es=  _You_ (familiar singular) _live, etc._
          Ã©l, ella viv =e=  _He, she lives, etc._
             usted viv =e=  _You_ (polite singular) _live, etc._

  nosotros (as) viv =imos=  _We live, etc._
    vosotros (as) viv =Ã­s=  _You_ (familiar plural) _live, etc._
     ellos, ellas viv =en=  _They live, etc._
          ustedes viv =en=  _You_ (polite plural) _live, etc._

IMPERFECTO

                yo viv =Ã­a=  _I was living, used to live, etc._
               tÃº viv =Ã­as=  _You_ (familiar singular) _were living, etc._
          Ã©l, ella viv =Ã­a=  _He, she was living, etc._
             usted viv =Ã­a=  _You_ (polite singular) _were living, etc._

  nosotros (as) viv =Ã­amos=  _We were living, etc._
   vosotros (as) viv =Ã­ais=  _You_ (familiar plural) _were living, etc._
     ellos, ellas viv =Ã­an=  _They were living._
          ustedes viv =Ã­an=  _You_ (polite plural) _were living, etc._

PRETÃ‰RITO

                  yo viv =Ã­=  _I lived, did live._
               tÃº viv =iste=  _You lived, etc._
           Ã©l, ella viv =iÃ³=  _He, she lived, etc._
              usted viv =iÃ³=  _You lived, etc._

    nosotros (as) viv =imos=  _We lived, etc._
  vosotros (as) viv =isteis=  _You lived, etc._
    ellos, ellas viv =ieron=  _They lived, etc._
         ustedes viv =ieron=  _You lived, etc._

FUTURO

                yo vivir =Ã©=  _I shall live, be living._
               tÃº vivir =Ã¡s=  _You will live, etc._
          Ã©l, ella vivir =Ã¡=  _He, she will live, etc._
             usted vivir =Ã¡=  _You will live, etc._

  nosotros (as) vivir =emos=  _We shall live, etc._
   vosotros (as) vivir =Ã©is=  _You will live, etc._
     ellos, ellas vivir =Ã¡n=  _They will live, etc._
          ustedes vivir =Ã¡n=  _You will live, etc._

CONDICIONAL

                yo vivir =Ã­a=  _I should or would live, be living._[374]
               tÃº vivir =Ã­as=  _You would live, etc._
          Ã©l, ella vivir =Ã­a=  _He, she would live, etc._
             usted vivir =Ã­a=  _You would live, etc._

  nosotros (as) vivir =Ã­amos=  _We should or would live, etc._
   vosotros (as) vivir =Ã­ais=  _You would live, etc._
     ellos, ellas vivir =Ã­an=  _They would live, etc._
          ustedes vivir =Ã­an=  _You would live, etc._

=Modo Subjuntivo=

PRESENTE

                yo viv =a=  _I may live, be living._[382]
               tÃº viv =as=  _You may live, etc._
          Ã©l, ella viv =a=  _He, she may live, etc._
             usted viv =a=  _You may live, etc._

  nosotros (as) viv =amos=  _We may live, etc._
   vosotros (as) viv =Ã¡is=  _You may live, etc._
     ellos, ellas viv =an=  _They may live, etc._
          ustedes viv =an=  _You may live, etc._

IMPERFECTO, PRIMERA FORMA

                yo viv =iese=  _I might live, be living_.[374]
               tÃº viv =ieses=  _You might live, etc_.                            <hr />
                    </div>
                </div>
                <div class="panel panel-default">
                    <div class="panel-heading">
                        <a href="#p_24" data-toggle="collapse" data-target="#p_24" class="collapsed">
                            <h3 class="panel-title">habr&#225; hablado</h3>
                        </a>
                    </div>
                    <div class="panel-body collapse" id="p_24">
tÃº hablar =Ã¡s=  _You will speak, etc._
          Ã©l, ella hablar =Ã¡=  _He, she will speak, etc._

             usted hablar =Ã¡=  _You will speak, etc._
  nosotros (as) hablar =emos=  _We shall speak, etc._
   vosotros (as) hablar =Ã©is=  _You will speak, etc._
     ellos, ellas hablar =Ã¡n=  _They will speak, etc._
          ustedes hablar =Ã¡n=  _You will speak._

CONDICIONAL

                yo hablar =Ã­a=  _I should or would speak, be speaking._
               tÃº hablar =Ã­as=  _You would speak, etc._
          Ã©l, ella hablar =Ã­a=  _He, she would speak, etc._
             usted hablar =Ã­a=  _You would speak, etc._

  nosotros (as) hablar =Ã­amos=  _We should or would speak, etc._
   vosotros (as) hablar =Ã­ais=  _You would speak, etc._
     ellos, ellas hablar =Ã­an=  _They would speak, etc._
          ustedes hablar =Ã­an=  _You would speak, etc._

=Modo Subjuntivo=

PRESENTE

                yo habl =e=  _I may speak, be speaking._[374]
               tÃº habl =es=  _You may speak, etc._
          Ã©l, ella habl =e=  _He, she may speak, etc._
             usted habl =e=  _You may speak, etc._

  nosotros (as) habl =emos=  _We may speak, etc._
   vosotros (as) habl =Ã©is=  _You may speak, etc._
     ellos, ellas habl =en=  _They may speak, etc._
          ustedes habl =en=  _You may speak, etc._

IMPERFECTO, PRIMERA FORMA

  yo habl =ase=  _I might speak, be speaking._[374]
  tÃº habl =ases=  _You might speak, etc._
  Ã©l, ella habl =ase=  _He, she might speak, etc._
  usted habl =ase=  _You might speak, etc._

  nosotros (as) habl =Ã¡semos=  _We might speak, etc._
  vosotros (as) habl =aseis=  _You might speak, etc._
  ellos, ellas habl =asen=  _They might speak, etc._
  ustedes habl =asen=  _You might speak, etc._

IMPERFECTO, SEGUNDA FORMA

                yo habl =ara=  _I might speak, be speaking._[374]
               tÃº habl =aras=  _You might speak, etc._
          Ã©l, ella habl =ara=  _He, she might speak, etc._
             usted habl =ara=  _You might speak, etc._

  nosotros (as) habl =Ã¡ramos=  _We might speak, etc._
   vosotros (as) habl =arais=  _You might speak, etc._
     ellos, ellas habl =aran=  _They might speak, etc._
          ustedes habl =aran=  _You might speak, etc._

FUTURO

                yo habl =are=  _I may speak, be speaking._[375]
               tÃº habl =ares=  _You may speak, etc._
          Ã©l, ella habl =are=  _He, she may speak, etc._
             usted habl =are=  _You may speak, etc._

  nosotros (as) habl =Ã¡remos=  _We may speak, etc._
   vosotros (as) habl =areis=  _You may speak, etc._
     ellos, ellas habl =aren=  _They may speak, etc._
          ustedes habl =aren=  _You may speak, etc._

=Modo Imperativo=

  habla (tÃº) _speak_ (_thou_)    hablad (vosotros) _speak_ (_ye_)


=TIEMPOS COMPUESTOS=

         INFINITIVO                            GERUNDIO

  =haber hablado=, _to have spoken_      =habiendo hablado=, _having spoken_

=Modo Indicativo=

PERFECTO

                 yo he hablado  _I have spoken, have been speaking._
                tÃº has hablado  _You have spoken, etc._
           Ã©l, ella ha hablado  _He, she has spoken, etc._
              usted ha hablado  _You have spoken, etc._

   nosotros (as) hemos hablado  _We have spoken, etc._
  vosotros (as) habÃ©is hablado  _You have spoken, etc._
      ellos, ellas han hablado  _They have spoken, etc._
           ustedes han hablado  _You have spoken, etc._

PLUSCUAMPERFECTO

                yo habÃ­a hablado  _I had spoken, had been speaking._
               tÃº habÃ­as hablado  _You had spoken._
          Ã©l, ella habÃ­a hablado  _He, she had spoken._
             usted habÃ­a hablado  _You had spoken._

  nosotros (as) habÃ­amos hablado  _We had spoken._
   vosotros (as) habÃ­ais hablado  _You had spoken._
     ellos, ellas habÃ­an hablado  _They had spoken._
          ustedes habÃ­an hablado  _You had spoken._

PRETÃ‰RITO PERFECTO

                  yo hube hablado  _I had spoken._
               tÃº hubiste hablado  _You had spoken._
            Ã©l, ella hubo hablado  _He, she had spoken._
               usted hubo hablado  _You had spoken._

    nosotros (as) hubimos hablado  _We had spoken._
  vosotros (as) hubisteis hablado  _You had spoken._
    ellos, ellas hubieron hablado  _They had spoken._
         ustedes hubieron hablado  _You had spoken._

FUTURO PERFECTO

                yo habrÃ© hablado  _I shall have spoken, been speaking._
               tÃº habrÃ¡s hablado  _You will have spoken, etc._
          Ã©l, ella <b>habrÃ¡ hablado</b>  _He, she will have spoken, etc._
             usted <b>habrÃ¡ hablado</b>  _You will have spoken, etc._

  nosotros (as) habremos hablado  _We shall have spoken, etc._
   vosotros (as) habrÃ©is hablado  _You will have spoken, etc._
     ellos, ellas habrÃ¡n hablado  _They will have spoken, etc._
          ustedes habrÃ¡n hablado  _You will have spoken, etc._

CONDICIONAL PERFECTO

              yo habrÃ­a hablado  _I should or would have spoken, been speaking._
             tÃº habrÃ­as hablado  _You would have spoken, etc._
        el, ella habrÃ­a hablado  _He, she would have spoken, etc._
           usted habrÃ­a hablado  _You would have spoken, etc._

nosotros (as) habrÃ­amos hablado  _We should or would have spoken, etc._
 vosotros (as) habrÃ­ais hablado  _You would have spoken, etc._
   ellos, ellas habrÃ­an hablado  _They would have spoken, etc._
        ustedes habrÃ­an hablado  _You would have spoken, etc._

=Modo Subjuntivo=

PERFECTO

                yo haya hablado  _I may have spoken, been speaking._[376]
               tÃº hayas hablado  _You may have spoken, etc._
          Ã©l, ella haya hablado  _He, she may have spoken, etc._
             usted haya hablado  _You may have spoken, etc._

  nosotros (as) hayamos hablado  _We may have spoken, etc._
   vosotros (as) hayÃ¡is hablado  _You may have spoken, etc._
     ellos, ellas hayan hablado  _They may have spoken, etc._
          ustedes hayan hablado  _You may have spoken, etc._

PLUSCUAMPERFECTO, PRIMERA FORMA

                yo hubiese hablado  _I might have spoken, been speaking._[374]
               tÃº hubieses hablado  _You might have spoken, etc._
          Ã©l, ella hubiese hablado  _He, she might have spoken, etc._
             usted hubiese hablado  _You might have spoken, etc._

  nosotros (as) hubiÃ©semos hablado  _We might have spoken, etc._
   vosotros (as) hubieseis hablado  _You might have spoken, etc._
     ellos, ellas hubiesen hablado  _They might have spoken, etc._
          ustedes hubiesen hablado  _You might have spoken, etc._

PLUSCUAMPERFECTO, SEGUNDA FORMA

                yo hubiera hablado  _I might have spoken, been speaking._[374]
               tÃº hubieras hablado  _You might have spoken, etc._
          Ã©l, ella hubiera hablado  _He, she might have spoken, etc._
             usted hubiera hablado  _You might have spoken, etc._

  nosotros (as) hubiÃ©ramos hablado  _We might have spoken, etc._
   vosotros (as) hubierais hablado  _You might have spoken, etc._
     ellos, ellas hubieran hablado  _They might have spoken, etc._
          ustedes hubieran hablado  _You might have spoken, etc._

FUTURO PERFECTO

                yo hubiere hablado  _I may have spoken, been speaking._[377]
               tÃº hubieres hablado  _You may have spoken, etc._
          Ã©l, ella hubiere hablado  _He, she may have spoken, etc._
             usted hubiere hablado  _You may have spoken, etc._

  nosotros (as) hubiÃ©remos hablado  _We may have spoken, etc._
   vosotros (as) hubiereis hablado  _You may have spoken, etc._
     ellos, ellas hubieren hablado  _They may have spoken, etc._
          ustedes hubieren hablado  _You may have spoken, etc._


=Segunda ConjugaciÃ³n=

    INFINITIVO            GERUNDIO           PARTICIPIO PASIVO

  =comer=, _to eat_   =comiendo=, _eating_  =comido=, _eaten_


=TIEMPOS SIMPLES=

=Modo Indicativo=

PRESENTE

                yo com =o=  _I eat, am eating, do eat._
               tÃº com =es=  _You_ (familiar singular) _eat, etc._
          Ã©l, ella com =e=  _He, she eats, etc._
             usted com =e=  _You_ (polite singular) _eat, etc._

  nosotros (as) com =emos=  _We eat, etc._
   vosotros (as) com =Ã©is=  _You_ (familiar plural) _eat, etc._
     ellos, ellas com =en=  _They eat, etc._
          ustedes com =en=  _You_ (polite plural) _eat, etc._

IMPERFECTO

                yo com =Ã­a=  _I was eating, used to eat, ate._
               tÃº com =Ã­as=  _You_ (familiar singular) _were eating, etc._
          Ã©l, ella com =Ã­a=  _He, she was eating, etc._
             usted com =Ã­a=  _You_ (polite singular) _were eating, etc._

  nosotros (as) com =Ã­amos=  _We were eating, etc._
   vosotros (as) com =Ã­ais=  _You_ (familiar plural) _were eating, etc._
     ellos, ellas com =Ã­an=  _They were eating, etc._
          ustedes com =Ã­an=  _You_ (polite plural) _were eating, etc._

PRETÃ‰RITO

                  yo com =Ã­=  _I ate, did eat._
               tÃº com =iste=  _You ate, etc._
           Ã©l, ella com =iÃ³=  _He, she ate, etc._
              usted com =iÃ³=  _You ate, etc._

    nosotros (as) com =imos=  _We ate, etc._
  vosotros (as) com =isteis=  _You ate, etc._
    ellos, ellas com =ieron=  _They ate, etc._
         ustedes com =ieron=  _You ate, etc._

FUTURO

                yo comer =Ã©=  _I shall eat, be eating._
               tÃº comer =Ã¡s=  _You will eat, etc._
          Ã©l, ella comer =Ã¡=  _He, she will eat, etc._
             usted comer =Ã¡=  _You will eat, etc._

  nosotros (as) comer =emos=  _We shall eat, etc._
   vosotros (as) comer =Ã©is=  _You will eat, etc._
     ellos, ellas comer =Ã¡n=  _They will eat, etc._
          ustedes comer =Ã¡n=  _You will eat, etc._

CONDICIONAL

                yo comer =Ã­a=  _I should or would eat, be eating._
               tÃº comer =Ã­as=  _You would eat, etc._
          Ã©l, ella comer =Ã­a=  _He, she would eat, etc._
             usted comer =Ã­a=  _You would eat, etc._

  nosotros (as) comer =Ã­amos=  _We should or would eat, etc._
   vosotros (as) comer =Ã­ais=  _You would eat, etc._
     ellos, ellas comer =Ã­an=  _They would eat, etc._
          ustedes comer =Ã­an=  _You would eat, etc._

=Modo Subjuntivo=

PRESENTE

                yo com =a=  _I may eat, be eating._[378]
               tÃº com =as=  _You may eat, etc._
         Ã©l, ella, com =a=  _He, she may eat, etc._
             usted com =a=  _You may eat, etc._

  nosotros (as) com =amos=  _We may eat, etc._
   vosotros (as) com =Ã¡is=  _You may eat, etc._
     ellos, ellas com =an=  _They may eat, etc._
          ustedes com =an=  _You may eat, etc._

IMPERFECTO, PRIMERA FORMA

                yo com =iese=  _I might eat, be eating._[374]
               tÃº com =ieses=  _You might eat, etc._
          Ã©l, ella com =iese=  _He, she might eat, etc._
             usted com =iese=  _You might eat, etc._

  nosotros (as) com =iÃ©semos=  _We might eat, etc._
   vosotros (as) com =ieseis=  _You might eat, etc._
     ellos, ellas com =iesen=  _They might eat, etc._
          ustedes com =iesen=  _You might eat, etc._

IMPERFECTO, SEGUNDA FORMA

                yo com =iera=  _I might eat, be eating._[374]
               tÃº com =ieras=  _You might eat, etc._
          Ã©1, ella com =iera=  _He, she might eat, etc._
             usted com =iera=  _You might eat, etc._

  nosotros (as) com =iÃ©ramos=  _We might eat, etc._
   vosotros (as) com =ierais=  _You might eat, etc._
     ellos, ellas com =ieran=  _They might eat, etc._
          ustedes com =ieran=  _You might eat, etc._

FUTURO

                yo com =iere=  _I may eat, be eating._[379]
               tÃº com =ieres=  _You may eat, etc._
          Ã©l, ella com =iere=  _He, she may eat, etc._
             usted com =iere=  _You may eat, etc._

  nosotros (as) com =iÃ©remos=  _We may eat, etc._
   vosotros (as) com =iereis=  _You may eat, etc._
     ellos, ellas com =ieren=  _They may eat, etc._
          ustedes com =ieren=  _You may eat, etc._

=Modo Imperativo=

   come (tÃº) _eat_ (_thou_)      comed (vosotros) _eat_ (_ye_)


=TIEMPOS COMPUESTOS=

   INFINITIVO                             GERUNDIO

  =haber comido=, _to have eaten_   =habiendo comido=, _having eaten_

=Modo Indicativo=

PERFECTO

                 yo he comido  _I have eaten, have been eating._
                tÃº has comido  _You have eaten, etc._
           Ã©l, ella ha comido  _He, she has eaten, etc._
              usted ha comido  _You have eaten, etc._

   nosotros (as) hemos comido  _We have eaten, etc._
  vosotros (as) habÃ©is comido  _You have eaten, etc._
      ellos, ellas han comido  _They have eaten, etc._
           ustedes han comido  _You have eaten, etc._

PLUSCUAMPERFECTO

                yo habÃ­a comido  _I had eaten, had been eating._
               tÃº habÃ­as comido  _You had eaten, etc._
          Ã©l, ella habÃ­a comido  _He, she had eaten, etc._
             usted habÃ­a comido  _You had eaten, etc._

  nosotros (as) habÃ­amos comido  _We had eaten, etc._
   vosotros (as) habÃ­ais comido  _You had eaten, etc._
     ellos, ellas habÃ­an comido  _They had eaten, etc._
          ustedes habÃ­an comido  _You had eaten, etc._

PRETÃ‰RITO PERFECTO

                  yo hube comido  _I had eaten._
               tÃº hubiste comido  _You had eaten._
            Ã©l, ella hubo comido  _He, she had eaten._
               usted hubo comido  _You had eaten._

    nosotros (as) hubimos comido  _We had eaten._
  vosotros (as) hubisteis comido  _You had eaten._
    ellos, ellas hubieron comido  _They had eaten._
         ustedes hubieron comido  _You had eaten._

FUTURO PERFECTO

                yo habrÃ© comido  _I shall have eaten, been eating._
               tÃº habrÃ¡s comido  _You will have eaten, etc._
          Ã©l, ella habrÃ¡ comido  _He, she will have eaten, etc._
             usted habrÃ¡ comido  _You will have eaten, etc._

  nosotros (as) habremos comido  _We shall have eaten, etc._
   vosotros (as) habrÃ©is comido  _You will have eaten, etc._
     ellos, ellas habrÃ¡n comido  _They will have eaten, etc._
          ustedes habrÃ¡n comido  _You will have eaten, etc._

CONDICIONAL PERFECTO

                yo habrÃ­a comido  _I should or would have eaten, been eating._
               tÃº habrÃ­as comido  _You would have eaten, etc._
          Ã©l, ella habrÃ­a comido  _He, she would have eaten, etc._
             usted habrÃ­a comido  _You would have eaten, etc._

  nosotros (as) habrÃ­amos comido  _We should or would have eaten, etc._
   vosotros (as) habrÃ­ais comido  _You would have eaten, etc._
     ellos, ellas habrÃ­an comido  _They would have eaten, etc._
          ustedes habrÃ­an comido  _You would have eaten, etc._

=Modo Subjuntivo=

PERFECTO

                yo haya comido  _I may have eaten, been eating._[380]
               tÃº hayas comido  _You may have eaten, etc._
          Ã©l, ella haya comido  _He, she may have eaten, etc._
             usted haya comido  _You may have eaten, etc._

  nosotros (as) hayamos comido  _We may have eaten, etc._
   vosotros (as) hayÃ¡is comido  _You may have eaten, etc._
     ellos, ellas hayan comido  _They may have eaten, etc._
          ustedes hayan comido  _You may have eaten, etc._

PLUSCUAMPERFECTO, PRIMERA FORMA

                yo hubiese comido  _I might have eaten, been eating._[374]
               tÃº hubieses comido  _You might have eaten, etc._
          Ã©l, ella hubiese comido  _He, she might have eaten, etc._
             usted hubiese comido  _You might have eaten, etc._

  nosotros (as) hubiÃ©semos comido  _We might have eaten, etc._
   vosotros (as) hubieseis comido  _You might have eaten, etc._
     ellos, ellas hubiesen comido  _They might have eaten, etc._
          ustedes hubiesen comido  _You might have eaten, etc._

PLUSCUAMPERFECTO, SEGUNDA FORMA

                yo hubiera comido  _I might have eaten, been eating._[374]
               tÃº hubieras comido  _You might have eaten, etc._
          Ã©l, ella hubiera comido  _He, she might have eaten, etc._
             usted hubiera comido  _You might have eaten, etc._

  nosotros (as) hubiÃ©ramos comido  _We might have eaten, etc._
   vosotros (as) hubierais comido  _You might have eaten, etc._
     ellos, ellas hubieran comido  _They might have eaten, etc._
          ustedes hubieran comido  _You might have eaten, etc._

FUTURO PERFECTO

                yo hubiere comido  _I may have eaten, been eating._[381]
               tÃº hubieres comido  _You may have eaten, etc._
          Ã©l, ella hubiere comido  _He, she may have eaten, etc._
             usted hubiere comido  _You may have eaten, etc._

  nosotros (as) hubiÃ©remos comido  _We may have eaten, etc._
   vosotros (as) hubiereis comido  _You may have eaten, etc._
     ellos, ellas hubieren comido  _They may have eaten, etc._
          ustedes hubieren comido  _You may have eaten, etc._


=Tercera ConjugaciÃ³n=

    INFINITIVO            GERUNDIO              PARTICIPIO PASIVO

  =vivir=, _to live_   =viviendo=, _living_    =vivido=, _lived_


=TIEMPOS SIMPLES=

=Modo Indicativo=

PRESENTE

                yo viv =o=  _I live, am living, do live._
               tÃº viv =es=  _You_ (familiar singular) _live, etc._
          Ã©l, ella viv =e=  _He, she lives, etc._
             usted viv =e=  _You_ (polite singular) _live, etc._

  nosotros (as) viv =imos=  _We live, etc._
    vosotros (as) viv =Ã­s=  _You_ (familiar plural) _live, etc._
     ellos, ellas viv =en=  _They live, etc._
          ustedes viv =en=  _You_ (polite plural) _live, etc._

IMPERFECTO

                yo viv =Ã­a=  _I was living, used to live, etc._
               tÃº viv =Ã­as=  _You_ (familiar singular) _were living, etc._
          Ã©l, ella viv =Ã­a=  _He, she was living, etc._
             usted viv =Ã­a=  _You_ (polite singular) _were living, etc._

  nosotros (as) viv =Ã­amos=  _We were living, etc._
   vosotros (as) viv =Ã­ais=  _You_ (familiar plural) _were living, etc._
     ellos, ellas viv =Ã­an=  _They were living._
          ustedes viv =Ã­an=  _You_ (polite plural) _were living, etc._

PRETÃ‰RITO

                  yo viv =Ã­=  _I lived, did live._
               tÃº viv =iste=  _You lived, etc._
           Ã©l, ella viv =iÃ³=  _He, she lived, etc._
              usted viv =iÃ³=  _You lived, etc._

    nosotros (as) viv =imos=  _We lived, etc._
  vosotros (as) viv =isteis=  _You lived, etc._
    ellos, ellas viv =ieron=  _They lived, etc._
         ustedes viv =ieron=  _You lived, etc._

FUTURO

                yo vivir =Ã©=  _I shall live, be living._
               tÃº vivir =Ã¡s=  _You will live, etc._
          Ã©l, ella vivir =Ã¡=  _He, she will live, etc._
             usted vivir =Ã¡=  _You will live, etc._

  nosotros (as) vivir =emos=  _We shall live, etc._
   vosotros (as) vivir =Ã©is=  _You will live, etc._
     ellos, ellas vivir =Ã¡n=  _They will live, etc._
          ustedes vivir =Ã¡n=  _You will live, etc._

CONDICIONAL

                yo vivir =Ã­a=  _I should or would live, be living._[374]
               tÃº vivir =Ã­as=  _You would live, etc._
          Ã©l, ella vivir =Ã­a=  _He, she would live, etc._
             usted vivir =Ã­a=  _You would live, etc._

  nosotros (as) vivir =Ã­amos=  _We should or would live, etc._
   vosotros (as) vivir =Ã­ais=  _You would live, etc._
     ellos, ellas vivir =Ã­an=  _They would live, etc._
          ustedes vivir =Ã­an=  _You would live, etc._

=Modo Subjuntivo=

PRESENTE

                yo viv =a=  _I may live, be living._[382]
               tÃº viv =as=  _You may live, etc._
          Ã©l, ella viv =a=  _He, she may live, etc._
             usted viv =a=  _You may live, etc._

  nosotros (as) viv =amos=  _We may live, etc._
   vosotros (as) viv =Ã¡is=  _You may live, etc._
     ellos, ellas viv =an=  _They may live, etc._
          ustedes viv =an=  _You may live, etc._

IMPERFECTO, PRIMERA FORMA

                yo viv =iese=  _I might live, be living_.[374]
               tÃº viv =ieses=  _You might live, etc_.                            <hr />
                    </div>
                </div>
                <div class="panel panel-default">
                    <div class="panel-heading">
                        <a href="#p_25" data-toggle="collapse" data-target="#p_25" class="collapsed">
                            <h3 class="panel-title">habremos hablado</h3>
                        </a>
                    </div>
                    <div class="panel-body collapse" id="p_25">
tÃº hablar =Ã¡s=  _You will speak, etc._
          Ã©l, ella hablar =Ã¡=  _He, she will speak, etc._

             usted hablar =Ã¡=  _You will speak, etc._
  nosotros (as) hablar =emos=  _We shall speak, etc._
   vosotros (as) hablar =Ã©is=  _You will speak, etc._
     ellos, ellas hablar =Ã¡n=  _They will speak, etc._
          ustedes hablar =Ã¡n=  _You will speak._

CONDICIONAL

                yo hablar =Ã­a=  _I should or would speak, be speaking._
               tÃº hablar =Ã­as=  _You would speak, etc._
          Ã©l, ella hablar =Ã­a=  _He, she would speak, etc._
             usted hablar =Ã­a=  _You would speak, etc._

  nosotros (as) hablar =Ã­amos=  _We should or would speak, etc._
   vosotros (as) hablar =Ã­ais=  _You would speak, etc._
     ellos, ellas hablar =Ã­an=  _They would speak, etc._
          ustedes hablar =Ã­an=  _You would speak, etc._

=Modo Subjuntivo=

PRESENTE

                yo habl =e=  _I may speak, be speaking._[374]
               tÃº habl =es=  _You may speak, etc._
          Ã©l, ella habl =e=  _He, she may speak, etc._
             usted habl =e=  _You may speak, etc._

  nosotros (as) habl =emos=  _We may speak, etc._
   vosotros (as) habl =Ã©is=  _You may speak, etc._
     ellos, ellas habl =en=  _They may speak, etc._
          ustedes habl =en=  _You may speak, etc._

IMPERFECTO, PRIMERA FORMA

  yo habl =ase=  _I might speak, be speaking._[374]
  tÃº habl =ases=  _You might speak, etc._
  Ã©l, ella habl =ase=  _He, she might speak, etc._
  usted habl =ase=  _You might speak, etc._

  nosotros (as) habl =Ã¡semos=  _We might speak, etc._
  vosotros (as) habl =aseis=  _You might speak, etc._
  ellos, ellas habl =asen=  _They might speak, etc._
  ustedes habl =asen=  _You might speak, etc._

IMPERFECTO, SEGUNDA FORMA

                yo habl =ara=  _I might speak, be speaking._[374]
               tÃº habl =aras=  _You might speak, etc._
          Ã©l, ella habl =ara=  _He, she might speak, etc._
             usted habl =ara=  _You might speak, etc._

  nosotros (as) habl =Ã¡ramos=  _We might speak, etc._
   vosotros (as) habl =arais=  _You might speak, etc._
     ellos, ellas habl =aran=  _They might speak, etc._
          ustedes habl =aran=  _You might speak, etc._

FUTURO

                yo habl =are=  _I may speak, be speaking._[375]
               tÃº habl =ares=  _You may speak, etc._
          Ã©l, ella habl =are=  _He, she may speak, etc._
             usted habl =are=  _You may speak, etc._

  nosotros (as) habl =Ã¡remos=  _We may speak, etc._
   vosotros (as) habl =areis=  _You may speak, etc._
     ellos, ellas habl =aren=  _They may speak, etc._
          ustedes habl =aren=  _You may speak, etc._

=Modo Imperativo=

  habla (tÃº) _speak_ (_thou_)    hablad (vosotros) _speak_ (_ye_)


=TIEMPOS COMPUESTOS=

         INFINITIVO                            GERUNDIO

  =haber hablado=, _to have spoken_      =habiendo hablado=, _having spoken_

=Modo Indicativo=

PERFECTO

                 yo he hablado  _I have spoken, have been speaking._
                tÃº has hablado  _You have spoken, etc._
           Ã©l, ella ha hablado  _He, she has spoken, etc._
              usted ha hablado  _You have spoken, etc._

   nosotros (as) hemos hablado  _We have spoken, etc._
  vosotros (as) habÃ©is hablado  _You have spoken, etc._
      ellos, ellas han hablado  _They have spoken, etc._
           ustedes han hablado  _You have spoken, etc._

PLUSCUAMPERFECTO

                yo habÃ­a hablado  _I had spoken, had been speaking._
               tÃº habÃ­as hablado  _You had spoken._
          Ã©l, ella habÃ­a hablado  _He, she had spoken._
             usted habÃ­a hablado  _You had spoken._

  nosotros (as) habÃ­amos hablado  _We had spoken._
   vosotros (as) habÃ­ais hablado  _You had spoken._
     ellos, ellas habÃ­an hablado  _They had spoken._
          ustedes habÃ­an hablado  _You had spoken._

PRETÃ‰RITO PERFECTO

                  yo hube hablado  _I had spoken._
               tÃº hubiste hablado  _You had spoken._
            Ã©l, ella hubo hablado  _He, she had spoken._
               usted hubo hablado  _You had spoken._

    nosotros (as) hubimos hablado  _We had spoken._
  vosotros (as) hubisteis hablado  _You had spoken._
    ellos, ellas hubieron hablado  _They had spoken._
         ustedes hubieron hablado  _You had spoken._

FUTURO PERFECTO

                yo habrÃ© hablado  _I shall have spoken, been speaking._
               tÃº habrÃ¡s hablado  _You will have spoken, etc._
          Ã©l, ella habrÃ¡ hablado  _He, she will have spoken, etc._
             usted habrÃ¡ hablado  _You will have spoken, etc._

  nosotros (as) <b>habremos hablado</b>  _We shall have spoken, etc._
   vosotros (as) habrÃ©is hablado  _You will have spoken, etc._
     ellos, ellas habrÃ¡n hablado  _They will have spoken, etc._
          ustedes habrÃ¡n hablado  _You will have spoken, etc._

CONDICIONAL PERFECTO

              yo habrÃ­a hablado  _I should or would have spoken, been speaking._
             tÃº habrÃ­as hablado  _You would have spoken, etc._
        el, ella habrÃ­a hablado  _He, she would have spoken, etc._
           usted habrÃ­a hablado  _You would have spoken, etc._

nosotros (as) habrÃ­amos hablado  _We should or would have spoken, etc._
 vosotros (as) habrÃ­ais hablado  _You would have spoken, etc._
   ellos, ellas habrÃ­an hablado  _They would have spoken, etc._
        ustedes habrÃ­an hablado  _You would have spoken, etc._

=Modo Subjuntivo=

PERFECTO

                yo haya hablado  _I may have spoken, been speaking._[376]
               tÃº hayas hablado  _You may have spoken, etc._
          Ã©l, ella haya hablado  _He, she may have spoken, etc._
             usted haya hablado  _You may have spoken, etc._

  nosotros (as) hayamos hablado  _We may have spoken, etc._
   vosotros (as) hayÃ¡is hablado  _You may have spoken, etc._
     ellos, ellas hayan hablado  _They may have spoken, etc._
          ustedes hayan hablado  _You may have spoken, etc._

PLUSCUAMPERFECTO, PRIMERA FORMA

                yo hubiese hablado  _I might have spoken, been speaking._[374]
               tÃº hubieses hablado  _You might have spoken, etc._
          Ã©l, ella hubiese hablado  _He, she might have spoken, etc._
             usted hubiese hablado  _You might have spoken, etc._

  nosotros (as) hubiÃ©semos hablado  _We might have spoken, etc._
   vosotros (as) hubieseis hablado  _You might have spoken, etc._
     ellos, ellas hubiesen hablado  _They might have spoken, etc._
          ustedes hubiesen hablado  _You might have spoken, etc._

PLUSCUAMPERFECTO, SEGUNDA FORMA

                yo hubiera hablado  _I might have spoken, been speaking._[374]
               tÃº hubieras hablado  _You might have spoken, etc._
          Ã©l, ella hubiera hablado  _He, she might have spoken, etc._
             usted hubiera hablado  _You might have spoken, etc._

  nosotros (as) hubiÃ©ramos hablado  _We might have spoken, etc._
   vosotros (as) hubierais hablado  _You might have spoken, etc._
     ellos, ellas hubieran hablado  _They might have spoken, etc._
          ustedes hubieran hablado  _You might have spoken, etc._

FUTURO PERFECTO

                yo hubiere hablado  _I may have spoken, been speaking._[377]
               tÃº hubieres hablado  _You may have spoken, etc._
          Ã©l, ella hubiere hablado  _He, she may have spoken, etc._
             usted hubiere hablado  _You may have spoken, etc._

  nosotros (as) hubiÃ©remos hablado  _We may have spoken, etc._
   vosotros (as) hubiereis hablado  _You may have spoken, etc._
     ellos, ellas hubieren hablado  _They may have spoken, etc._
          ustedes hubieren hablado  _You may have spoken, etc._


=Segunda ConjugaciÃ³n=

    INFINITIVO            GERUNDIO           PARTICIPIO PASIVO

  =comer=, _to eat_   =comiendo=, _eating_  =comido=, _eaten_


=TIEMPOS SIMPLES=

=Modo Indicativo=

PRESENTE

                yo com =o=  _I eat, am eating, do eat._
               tÃº com =es=  _You_ (familiar singular) _eat, etc._
          Ã©l, ella com =e=  _He, she eats, etc._
             usted com =e=  _You_ (polite singular) _eat, etc._

  nosotros (as) com =emos=  _We eat, etc._
   vosotros (as) com =Ã©is=  _You_ (familiar plural) _eat, etc._
     ellos, ellas com =en=  _They eat, etc._
          ustedes com =en=  _You_ (polite plural) _eat, etc._

IMPERFECTO

                yo com =Ã­a=  _I was eating, used to eat, ate._
               tÃº com =Ã­as=  _You_ (familiar singular) _were eating, etc._
          Ã©l, ella com =Ã­a=  _He, she was eating, etc._
             usted com =Ã­a=  _You_ (polite singular) _were eating, etc._

  nosotros (as) com =Ã­amos=  _We were eating, etc._
   vosotros (as) com =Ã­ais=  _You_ (familiar plural) _were eating, etc._
     ellos, ellas com =Ã­an=  _They were eating, etc._
          ustedes com =Ã­an=  _You_ (polite plural) _were eating, etc._

PRETÃ‰RITO

                  yo com =Ã­=  _I ate, did eat._
               tÃº com =iste=  _You ate, etc._
           Ã©l, ella com =iÃ³=  _He, she ate, etc._
              usted com =iÃ³=  _You ate, etc._

    nosotros (as) com =imos=  _We ate, etc._
  vosotros (as) com =isteis=  _You ate, etc._
    ellos, ellas com =ieron=  _They ate, etc._
         ustedes com =ieron=  _You ate, etc._

FUTURO

                yo comer =Ã©=  _I shall eat, be eating._
               tÃº comer =Ã¡s=  _You will eat, etc._
          Ã©l, ella comer =Ã¡=  _He, she will eat, etc._
             usted comer =Ã¡=  _You will eat, etc._

  nosotros (as) comer =emos=  _We shall eat, etc._
   vosotros (as) comer =Ã©is=  _You will eat, etc._
     ellos, ellas comer =Ã¡n=  _They will eat, etc._
          ustedes comer =Ã¡n=  _You will eat, etc._

CONDICIONAL

                yo comer =Ã­a=  _I should or would eat, be eating._
               tÃº comer =Ã­as=  _You would eat, etc._
          Ã©l, ella comer =Ã­a=  _He, she would eat, etc._
             usted comer =Ã­a=  _You would eat, etc._

  nosotros (as) comer =Ã­amos=  _We should or would eat, etc._
   vosotros (as) comer =Ã­ais=  _You would eat, etc._
     ellos, ellas comer =Ã­an=  _They would eat, etc._
          ustedes comer =Ã­an=  _You would eat, etc._

=Modo Subjuntivo=

PRESENTE

                yo com =a=  _I may eat, be eating._[378]
               tÃº com =as=  _You may eat, etc._
         Ã©l, ella, com =a=  _He, she may eat, etc._
             usted com =a=  _You may eat, etc._

  nosotros (as) com =amos=  _We may eat, etc._
   vosotros (as) com =Ã¡is=  _You may eat, etc._
     ellos, ellas com =an=  _They may eat, etc._
          ustedes com =an=  _You may eat, etc._

IMPERFECTO, PRIMERA FORMA

                yo com =iese=  _I might eat, be eating._[374]
               tÃº com =ieses=  _You might eat, etc._
          Ã©l, ella com =iese=  _He, she might eat, etc._
             usted com =iese=  _You might eat, etc._

  nosotros (as) com =iÃ©semos=  _We might eat, etc._
   vosotros (as) com =ieseis=  _You might eat, etc._
     ellos, ellas com =iesen=  _They might eat, etc._
          ustedes com =iesen=  _You might eat, etc._

IMPERFECTO, SEGUNDA FORMA

                yo com =iera=  _I might eat, be eating._[374]
               tÃº com =ieras=  _You might eat, etc._
          Ã©1, ella com =iera=  _He, she might eat, etc._
             usted com =iera=  _You might eat, etc._

  nosotros (as) com =iÃ©ramos=  _We might eat, etc._
   vosotros (as) com =ierais=  _You might eat, etc._
     ellos, ellas com =ieran=  _They might eat, etc._
          ustedes com =ieran=  _You might eat, etc._

FUTURO

                yo com =iere=  _I may eat, be eating._[379]
               tÃº com =ieres=  _You may eat, etc._
          Ã©l, ella com =iere=  _He, she may eat, etc._
             usted com =iere=  _You may eat, etc._

  nosotros (as) com =iÃ©remos=  _We may eat, etc._
   vosotros (as) com =iereis=  _You may eat, etc._
     ellos, ellas com =ieren=  _They may eat, etc._
          ustedes com =ieren=  _You may eat, etc._

=Modo Imperativo=

   come (tÃº) _eat_ (_thou_)      comed (vosotros) _eat_ (_ye_)


=TIEMPOS COMPUESTOS=

   INFINITIVO                             GERUNDIO

  =haber comido=, _to have eaten_   =habiendo comido=, _having eaten_

=Modo Indicativo=

PERFECTO

                 yo he comido  _I have eaten, have been eating._
                tÃº has comido  _You have eaten, etc._
           Ã©l, ella ha comido  _He, she has eaten, etc._
              usted ha comido  _You have eaten, etc._

   nosotros (as) hemos comido  _We have eaten, etc._
  vosotros (as) habÃ©is comido  _You have eaten, etc._
      ellos, ellas han comido  _They have eaten, etc._
           ustedes han comido  _You have eaten, etc._

PLUSCUAMPERFECTO

                yo habÃ­a comido  _I had eaten, had been eating._
               tÃº habÃ­as comido  _You had eaten, etc._
          Ã©l, ella habÃ­a comido  _He, she had eaten, etc._
             usted habÃ­a comido  _You had eaten, etc._

  nosotros (as) habÃ­amos comido  _We had eaten, etc._
   vosotros (as) habÃ­ais comido  _You had eaten, etc._
     ellos, ellas habÃ­an comido  _They had eaten, etc._
          ustedes habÃ­an comido  _You had eaten, etc._

PRETÃ‰RITO PERFECTO

                  yo hube comido  _I had eaten._
               tÃº hubiste comido  _You had eaten._
            Ã©l, ella hubo comido  _He, she had eaten._
               usted hubo comido  _You had eaten._

    nosotros (as) hubimos comido  _We had eaten._
  vosotros (as) hubisteis comido  _You had eaten._
    ellos, ellas hubieron comido  _They had eaten._
         ustedes hubieron comido  _You had eaten._

FUTURO PERFECTO

                yo habrÃ© comido  _I shall have eaten, been eating._
               tÃº habrÃ¡s comido  _You will have eaten, etc._
          Ã©l, ella habrÃ¡ comido  _He, she will have eaten, etc._
             usted habrÃ¡ comido  _You will have eaten, etc._

  nosotros (as) habremos comido  _We shall have eaten, etc._
   vosotros (as) habrÃ©is comido  _You will have eaten, etc._
     ellos, ellas habrÃ¡n comido  _They will have eaten, etc._
          ustedes habrÃ¡n comido  _You will have eaten, etc._

CONDICIONAL PERFECTO

                yo habrÃ­a comido  _I should or would have eaten, been eating._
               tÃº habrÃ­as comido  _You would have eaten, etc._
          Ã©l, ella habrÃ­a comido  _He, she would have eaten, etc._
             usted habrÃ­a comido  _You would have eaten, etc._

  nosotros (as) habrÃ­amos comido  _We should or would have eaten, etc._
   vosotros (as) habrÃ­ais comido  _You would have eaten, etc._
     ellos, ellas habrÃ­an comido  _They would have eaten, etc._
          ustedes habrÃ­an comido  _You would have eaten, etc._

=Modo Subjuntivo=

PERFECTO

                yo haya comido  _I may have eaten, been eating._[380]
               tÃº hayas comido  _You may have eaten, etc._
          Ã©l, ella haya comido  _He, she may have eaten, etc._
             usted haya comido  _You may have eaten, etc._

  nosotros (as) hayamos comido  _We may have eaten, etc._
   vosotros (as) hayÃ¡is comido  _You may have eaten, etc._
     ellos, ellas hayan comido  _They may have eaten, etc._
          ustedes hayan comido  _You may have eaten, etc._

PLUSCUAMPERFECTO, PRIMERA FORMA

                yo hubiese comido  _I might have eaten, been eating._[374]
               tÃº hubieses comido  _You might have eaten, etc._
          Ã©l, ella hubiese comido  _He, she might have eaten, etc._
             usted hubiese comido  _You might have eaten, etc._

  nosotros (as) hubiÃ©semos comido  _We might have eaten, etc._
   vosotros (as) hubieseis comido  _You might have eaten, etc._
     ellos, ellas hubiesen comido  _They might have eaten, etc._
          ustedes hubiesen comido  _You might have eaten, etc._

PLUSCUAMPERFECTO, SEGUNDA FORMA

                yo hubiera comido  _I might have eaten, been eating._[374]
               tÃº hubieras comido  _You might have eaten, etc._
          Ã©l, ella hubiera comido  _He, she might have eaten, etc._
             usted hubiera comido  _You might have eaten, etc._

  nosotros (as) hubiÃ©ramos comido  _We might have eaten, etc._
   vosotros (as) hubierais comido  _You might have eaten, etc._
     ellos, ellas hubieran comido  _They might have eaten, etc._
          ustedes hubieran comido  _You might have eaten, etc._

FUTURO PERFECTO

                yo hubiere comido  _I may have eaten, been eating._[381]
               tÃº hubieres comido  _You may have eaten, etc._
          Ã©l, ella hubiere comido  _He, she may have eaten, etc._
             usted hubiere comido  _You may have eaten, etc._

  nosotros (as) hubiÃ©remos comido  _We may have eaten, etc._
   vosotros (as) hubiereis comido  _You may have eaten, etc._
     ellos, ellas hubieren comido  _They may have eaten, etc._
          ustedes hubieren comido  _You may have eaten, etc._


=Tercera ConjugaciÃ³n=

    INFINITIVO            GERUNDIO              PARTICIPIO PASIVO

  =vivir=, _to live_   =viviendo=, _living_    =vivido=, _lived_


=TIEMPOS SIMPLES=

=Modo Indicativo=

PRESENTE

                yo viv =o=  _I live, am living, do live._
               tÃº viv =es=  _You_ (familiar singular) _live, etc._
          Ã©l, ella viv =e=  _He, she lives, etc._
             usted viv =e=  _You_ (polite singular) _live, etc._

  nosotros (as) viv =imos=  _We live, etc._
    vosotros (as) viv =Ã­s=  _You_ (familiar plural) _live, etc._
     ellos, ellas viv =en=  _They live, etc._
          ustedes viv =en=  _You_ (polite plural) _live, etc._

IMPERFECTO

                yo viv =Ã­a=  _I was living, used to live, etc._
               tÃº viv =Ã­as=  _You_ (familiar singular) _were living, etc._
          Ã©l, ella viv =Ã­a=  _He, she was living, etc._
             usted viv =Ã­a=  _You_ (polite singular) _were living, etc._

  nosotros (as) viv =Ã­amos=  _We were living, etc._
   vosotros (as) viv =Ã­ais=  _You_ (familiar plural) _were living, etc._
     ellos, ellas viv =Ã­an=  _They were living._
          ustedes viv =Ã­an=  _You_ (polite plural) _were living, etc._

PRETÃ‰RITO

                  yo viv =Ã­=  _I lived, did live._
               tÃº viv =iste=  _You lived, etc._
           Ã©l, ella viv =iÃ³=  _He, she lived, etc._
              usted viv =iÃ³=  _You lived, etc._

    nosotros (as) viv =imos=  _We lived, etc._
  vosotros (as) viv =isteis=  _You lived, etc._
    ellos, ellas viv =ieron=  _They lived, etc._
         ustedes viv =ieron=  _You lived, etc._

FUTURO

                yo vivir =Ã©=  _I shall live, be living._
               tÃº vivir =Ã¡s=  _You will live, etc._
          Ã©l, ella vivir =Ã¡=  _He, she will live, etc._
             usted vivir =Ã¡=  _You will live, etc._

  nosotros (as) vivir =emos=  _We shall live, etc._
   vosotros (as) vivir =Ã©is=  _You will live, etc._
     ellos, ellas vivir =Ã¡n=  _They will live, etc._
          ustedes vivir =Ã¡n=  _You will live, etc._

CONDICIONAL

                yo vivir =Ã­a=  _I should or would live, be living._[374]
               tÃº vivir =Ã­as=  _You would live, etc._
          Ã©l, ella vivir =Ã­a=  _He, she would live, etc._
             usted vivir =Ã­a=  _You would live, etc._

  nosotros (as) vivir =Ã­amos=  _We should or would live, etc._
   vosotros (as) vivir =Ã­ais=  _You would live, etc._
     ellos, ellas vivir =Ã­an=  _They would live, etc._
          ustedes vivir =Ã­an=  _You would live, etc._

=Modo Subjuntivo=

PRESENTE

                yo viv =a=  _I may live, be living._[382]
               tÃº viv =as=  _You may live, etc._
          Ã©l, ella viv =a=  _He, she may live, etc._
             usted viv =a=  _You may live, etc._

  nosotros (as) viv =amos=  _We may live, etc._
   vosotros (as) viv =Ã¡is=  _You may live, etc._
     ellos, ellas viv =an=  _They may live, etc._
          ustedes viv =an=  _You may live, etc._

IMPERFECTO, PRIMERA FORMA

                yo viv =iese=  _I might live, be living_.[374]
               tÃº viv =ieses=  _You might live, etc_.                            <hr />
                    </div>
                </div>
                <div class="panel panel-default">
                    <div class="panel-heading">
                        <a href="#p_26" data-toggle="collapse" data-target="#p_26" class="collapsed">
                            <h3 class="panel-title">habr&#233;is hablado</h3>
                        </a>
                    </div>
                    <div class="panel-body collapse" id="p_26">
tÃº hablar =Ã¡s=  _You will speak, etc._
          Ã©l, ella hablar =Ã¡=  _He, she will speak, etc._

             usted hablar =Ã¡=  _You will speak, etc._
  nosotros (as) hablar =emos=  _We shall speak, etc._
   vosotros (as) hablar =Ã©is=  _You will speak, etc._
     ellos, ellas hablar =Ã¡n=  _They will speak, etc._
          ustedes hablar =Ã¡n=  _You will speak._

CONDICIONAL

                yo hablar =Ã­a=  _I should or would speak, be speaking._
               tÃº hablar =Ã­as=  _You would speak, etc._
          Ã©l, ella hablar =Ã­a=  _He, she would speak, etc._
             usted hablar =Ã­a=  _You would speak, etc._

  nosotros (as) hablar =Ã­amos=  _We should or would speak, etc._
   vosotros (as) hablar =Ã­ais=  _You would speak, etc._
     ellos, ellas hablar =Ã­an=  _They would speak, etc._
          ustedes hablar =Ã­an=  _You would speak, etc._

=Modo Subjuntivo=

PRESENTE

                yo habl =e=  _I may speak, be speaking._[374]
               tÃº habl =es=  _You may speak, etc._
          Ã©l, ella habl =e=  _He, she may speak, etc._
             usted habl =e=  _You may speak, etc._

  nosotros (as) habl =emos=  _We may speak, etc._
   vosotros (as) habl =Ã©is=  _You may speak, etc._
     ellos, ellas habl =en=  _They may speak, etc._
          ustedes habl =en=  _You may speak, etc._

IMPERFECTO, PRIMERA FORMA

  yo habl =ase=  _I might speak, be speaking._[374]
  tÃº habl =ases=  _You might speak, etc._
  Ã©l, ella habl =ase=  _He, she might speak, etc._
  usted habl =ase=  _You might speak, etc._

  nosotros (as) habl =Ã¡semos=  _We might speak, etc._
  vosotros (as) habl =aseis=  _You might speak, etc._
  ellos, ellas habl =asen=  _They might speak, etc._
  ustedes habl =asen=  _You might speak, etc._

IMPERFECTO, SEGUNDA FORMA

                yo habl =ara=  _I might speak, be speaking._[374]
               tÃº habl =aras=  _You might speak, etc._
          Ã©l, ella habl =ara=  _He, she might speak, etc._
             usted habl =ara=  _You might speak, etc._

  nosotros (as) habl =Ã¡ramos=  _We might speak, etc._
   vosotros (as) habl =arais=  _You might speak, etc._
     ellos, ellas habl =aran=  _They might speak, etc._
          ustedes habl =aran=  _You might speak, etc._

FUTURO

                yo habl =are=  _I may speak, be speaking._[375]
               tÃº habl =ares=  _You may speak, etc._
          Ã©l, ella habl =are=  _He, she may speak, etc._
             usted habl =are=  _You may speak, etc._

  nosotros (as) habl =Ã¡remos=  _We may speak, etc._
   vosotros (as) habl =areis=  _You may speak, etc._
     ellos, ellas habl =aren=  _They may speak, etc._
          ustedes habl =aren=  _You may speak, etc._

=Modo Imperativo=

  habla (tÃº) _speak_ (_thou_)    hablad (vosotros) _speak_ (_ye_)


=TIEMPOS COMPUESTOS=

         INFINITIVO                            GERUNDIO

  =haber hablado=, _to have spoken_      =habiendo hablado=, _having spoken_

=Modo Indicativo=

PERFECTO

                 yo he hablado  _I have spoken, have been speaking._
                tÃº has hablado  _You have spoken, etc._
           Ã©l, ella ha hablado  _He, she has spoken, etc._
              usted ha hablado  _You have spoken, etc._

   nosotros (as) hemos hablado  _We have spoken, etc._
  vosotros (as) habÃ©is hablado  _You have spoken, etc._
      ellos, ellas han hablado  _They have spoken, etc._
           ustedes han hablado  _You have spoken, etc._

PLUSCUAMPERFECTO

                yo habÃ­a hablado  _I had spoken, had been speaking._
               tÃº habÃ­as hablado  _You had spoken._
          Ã©l, ella habÃ­a hablado  _He, she had spoken._
             usted habÃ­a hablado  _You had spoken._

  nosotros (as) habÃ­amos hablado  _We had spoken._
   vosotros (as) habÃ­ais hablado  _You had spoken._
     ellos, ellas habÃ­an hablado  _They had spoken._
          ustedes habÃ­an hablado  _You had spoken._

PRETÃ‰RITO PERFECTO

                  yo hube hablado  _I had spoken._
               tÃº hubiste hablado  _You had spoken._
            Ã©l, ella hubo hablado  _He, she had spoken._
               usted hubo hablado  _You had spoken._

    nosotros (as) hubimos hablado  _We had spoken._
  vosotros (as) hubisteis hablado  _You had spoken._
    ellos, ellas hubieron hablado  _They had spoken._
         ustedes hubieron hablado  _You had spoken._

FUTURO PERFECTO

                yo habrÃ© hablado  _I shall have spoken, been speaking._
               tÃº habrÃ¡s hablado  _You will have spoken, etc._
          Ã©l, ella habrÃ¡ hablado  _He, she will have spoken, etc._
             usted habrÃ¡ hablado  _You will have spoken, etc._

  nosotros (as) habremos hablado  _We shall have spoken, etc._
   vosotros (as) <b>habrÃ©is hablado</b>  _You will have spoken, etc._
     ellos, ellas habrÃ¡n hablado  _They will have spoken, etc._
          ustedes habrÃ¡n hablado  _You will have spoken, etc._

CONDICIONAL PERFECTO

              yo habrÃ­a hablado  _I should or would have spoken, been speaking._
             tÃº habrÃ­as hablado  _You would have spoken, etc._
        el, ella habrÃ­a hablado  _He, she would have spoken, etc._
           usted habrÃ­a hablado  _You would have spoken, etc._

nosotros (as) habrÃ­amos hablado  _We should or would have spoken, etc._
 vosotros (as) habrÃ­ais hablado  _You would have spoken, etc._
   ellos, ellas habrÃ­an hablado  _They would have spoken, etc._
        ustedes habrÃ­an hablado  _You would have spoken, etc._

=Modo Subjuntivo=

PERFECTO

                yo haya hablado  _I may have spoken, been speaking._[376]
               tÃº hayas hablado  _You may have spoken, etc._
          Ã©l, ella haya hablado  _He, she may have spoken, etc._
             usted haya hablado  _You may have spoken, etc._

  nosotros (as) hayamos hablado  _We may have spoken, etc._
   vosotros (as) hayÃ¡is hablado  _You may have spoken, etc._
     ellos, ellas hayan hablado  _They may have spoken, etc._
          ustedes hayan hablado  _You may have spoken, etc._

PLUSCUAMPERFECTO, PRIMERA FORMA

                yo hubiese hablado  _I might have spoken, been speaking._[374]
               tÃº hubieses hablado  _You might have spoken, etc._
          Ã©l, ella hubiese hablado  _He, she might have spoken, etc._
             usted hubiese hablado  _You might have spoken, etc._

  nosotros (as) hubiÃ©semos hablado  _We might have spoken, etc._
   vosotros (as) hubieseis hablado  _You might have spoken, etc._
     ellos, ellas hubiesen hablado  _They might have spoken, etc._
          ustedes hubiesen hablado  _You might have spoken, etc._

PLUSCUAMPERFECTO, SEGUNDA FORMA

                yo hubiera hablado  _I might have spoken, been speaking._[374]
               tÃº hubieras hablado  _You might have spoken, etc._
          Ã©l, ella hubiera hablado  _He, she might have spoken, etc._
             usted hubiera hablado  _You might have spoken, etc._

  nosotros (as) hubiÃ©ramos hablado  _We might have spoken, etc._
   vosotros (as) hubierais hablado  _You might have spoken, etc._
     ellos, ellas hubieran hablado  _They might have spoken, etc._
          ustedes hubieran hablado  _You might have spoken, etc._

FUTURO PERFECTO

                yo hubiere hablado  _I may have spoken, been speaking._[377]
               tÃº hubieres hablado  _You may have spoken, etc._
          Ã©l, ella hubiere hablado  _He, she may have spoken, etc._
             usted hubiere hablado  _You may have spoken, etc._

  nosotros (as) hubiÃ©remos hablado  _We may have spoken, etc._
   vosotros (as) hubiereis hablado  _You may have spoken, etc._
     ellos, ellas hubieren hablado  _They may have spoken, etc._
          ustedes hubieren hablado  _You may have spoken, etc._


=Segunda ConjugaciÃ³n=

    INFINITIVO            GERUNDIO           PARTICIPIO PASIVO

  =comer=, _to eat_   =comiendo=, _eating_  =comido=, _eaten_


=TIEMPOS SIMPLES=

=Modo Indicativo=

PRESENTE

                yo com =o=  _I eat, am eating, do eat._
               tÃº com =es=  _You_ (familiar singular) _eat, etc._
          Ã©l, ella com =e=  _He, she eats, etc._
             usted com =e=  _You_ (polite singular) _eat, etc._

  nosotros (as) com =emos=  _We eat, etc._
   vosotros (as) com =Ã©is=  _You_ (familiar plural) _eat, etc._
     ellos, ellas com =en=  _They eat, etc._
          ustedes com =en=  _You_ (polite plural) _eat, etc._

IMPERFECTO

                yo com =Ã­a=  _I was eating, used to eat, ate._
               tÃº com =Ã­as=  _You_ (familiar singular) _were eating, etc._
          Ã©l, ella com =Ã­a=  _He, she was eating, etc._
             usted com =Ã­a=  _You_ (polite singular) _were eating, etc._

  nosotros (as) com =Ã­amos=  _We were eating, etc._
   vosotros (as) com =Ã­ais=  _You_ (familiar plural) _were eating, etc._
     ellos, ellas com =Ã­an=  _They were eating, etc._
          ustedes com =Ã­an=  _You_ (polite plural) _were eating, etc._

PRETÃ‰RITO

                  yo com =Ã­=  _I ate, did eat._
               tÃº com =iste=  _You ate, etc._
           Ã©l, ella com =iÃ³=  _He, she ate, etc._
              usted com =iÃ³=  _You ate, etc._

    nosotros (as) com =imos=  _We ate, etc._
  vosotros (as) com =isteis=  _You ate, etc._
    ellos, ellas com =ieron=  _They ate, etc._
         ustedes com =ieron=  _You ate, etc._

FUTURO

                yo comer =Ã©=  _I shall eat, be eating._
               tÃº comer =Ã¡s=  _You will eat, etc._
          Ã©l, ella comer =Ã¡=  _He, she will eat, etc._
             usted comer =Ã¡=  _You will eat, etc._

  nosotros (as) comer =emos=  _We shall eat, etc._
   vosotros (as) comer =Ã©is=  _You will eat, etc._
     ellos, ellas comer =Ã¡n=  _They will eat, etc._
          ustedes comer =Ã¡n=  _You will eat, etc._

CONDICIONAL

                yo comer =Ã­a=  _I should or would eat, be eating._
               tÃº comer =Ã­as=  _You would eat, etc._
          Ã©l, ella comer =Ã­a=  _He, she would eat, etc._
             usted comer =Ã­a=  _You would eat, etc._

  nosotros (as) comer =Ã­amos=  _We should or would eat, etc._
   vosotros (as) comer =Ã­ais=  _You would eat, etc._
     ellos, ellas comer =Ã­an=  _They would eat, etc._
          ustedes comer =Ã­an=  _You would eat, etc._

=Modo Subjuntivo=

PRESENTE

                yo com =a=  _I may eat, be eating._[378]
               tÃº com =as=  _You may eat, etc._
         Ã©l, ella, com =a=  _He, she may eat, etc._
             usted com =a=  _You may eat, etc._

  nosotros (as) com =amos=  _We may eat, etc._
   vosotros (as) com =Ã¡is=  _You may eat, etc._
     ellos, ellas com =an=  _They may eat, etc._
          ustedes com =an=  _You may eat, etc._

IMPERFECTO, PRIMERA FORMA

                yo com =iese=  _I might eat, be eating._[374]
               tÃº com =ieses=  _You might eat, etc._
          Ã©l, ella com =iese=  _He, she might eat, etc._
             usted com =iese=  _You might eat, etc._

  nosotros (as) com =iÃ©semos=  _We might eat, etc._
   vosotros (as) com =ieseis=  _You might eat, etc._
     ellos, ellas com =iesen=  _They might eat, etc._
          ustedes com =iesen=  _You might eat, etc._

IMPERFECTO, SEGUNDA FORMA

                yo com =iera=  _I might eat, be eating._[374]
               tÃº com =ieras=  _You might eat, etc._
          Ã©1, ella com =iera=  _He, she might eat, etc._
             usted com =iera=  _You might eat, etc._

  nosotros (as) com =iÃ©ramos=  _We might eat, etc._
   vosotros (as) com =ierais=  _You might eat, etc._
     ellos, ellas com =ieran=  _They might eat, etc._
          ustedes com =ieran=  _You might eat, etc._

FUTURO

                yo com =iere=  _I may eat, be eating._[379]
               tÃº com =ieres=  _You may eat, etc._
          Ã©l, ella com =iere=  _He, she may eat, etc._
             usted com =iere=  _You may eat, etc._

  nosotros (as) com =iÃ©remos=  _We may eat, etc._
   vosotros (as) com =iereis=  _You may eat, etc._
     ellos, ellas com =ieren=  _They may eat, etc._
          ustedes com =ieren=  _You may eat, etc._

=Modo Imperativo=

   come (tÃº) _eat_ (_thou_)      comed (vosotros) _eat_ (_ye_)


=TIEMPOS COMPUESTOS=

   INFINITIVO                             GERUNDIO

  =haber comido=, _to have eaten_   =habiendo comido=, _having eaten_

=Modo Indicativo=

PERFECTO

                 yo he comido  _I have eaten, have been eating._
                tÃº has comido  _You have eaten, etc._
           Ã©l, ella ha comido  _He, she has eaten, etc._
              usted ha comido  _You have eaten, etc._

   nosotros (as) hemos comido  _We have eaten, etc._
  vosotros (as) habÃ©is comido  _You have eaten, etc._
      ellos, ellas han comido  _They have eaten, etc._
           ustedes han comido  _You have eaten, etc._

PLUSCUAMPERFECTO

                yo habÃ­a comido  _I had eaten, had been eating._
               tÃº habÃ­as comido  _You had eaten, etc._
          Ã©l, ella habÃ­a comido  _He, she had eaten, etc._
             usted habÃ­a comido  _You had eaten, etc._

  nosotros (as) habÃ­amos comido  _We had eaten, etc._
   vosotros (as) habÃ­ais comido  _You had eaten, etc._
     ellos, ellas habÃ­an comido  _They had eaten, etc._
          ustedes habÃ­an comido  _You had eaten, etc._

PRETÃ‰RITO PERFECTO

                  yo hube comido  _I had eaten._
               tÃº hubiste comido  _You had eaten._
            Ã©l, ella hubo comido  _He, she had eaten._
               usted hubo comido  _You had eaten._

    nosotros (as) hubimos comido  _We had eaten._
  vosotros (as) hubisteis comido  _You had eaten._
    ellos, ellas hubieron comido  _They had eaten._
         ustedes hubieron comido  _You had eaten._

FUTURO PERFECTO

                yo habrÃ© comido  _I shall have eaten, been eating._
               tÃº habrÃ¡s comido  _You will have eaten, etc._
          Ã©l, ella habrÃ¡ comido  _He, she will have eaten, etc._
             usted habrÃ¡ comido  _You will have eaten, etc._

  nosotros (as) habremos comido  _We shall have eaten, etc._
   vosotros (as) habrÃ©is comido  _You will have eaten, etc._
     ellos, ellas habrÃ¡n comido  _They will have eaten, etc._
          ustedes habrÃ¡n comido  _You will have eaten, etc._

CONDICIONAL PERFECTO

                yo habrÃ­a comido  _I should or would have eaten, been eating._
               tÃº habrÃ­as comido  _You would have eaten, etc._
          Ã©l, ella habrÃ­a comido  _He, she would have eaten, etc._
             usted habrÃ­a comido  _You would have eaten, etc._

  nosotros (as) habrÃ­amos comido  _We should or would have eaten, etc._
   vosotros (as) habrÃ­ais comido  _You would have eaten, etc._
     ellos, ellas habrÃ­an comido  _They would have eaten, etc._
          ustedes habrÃ­an comido  _You would have eaten, etc._

=Modo Subjuntivo=

PERFECTO

                yo haya comido  _I may have eaten, been eating._[380]
               tÃº hayas comido  _You may have eaten, etc._
          Ã©l, ella haya comido  _He, she may have eaten, etc._
             usted haya comido  _You may have eaten, etc._

  nosotros (as) hayamos comido  _We may have eaten, etc._
   vosotros (as) hayÃ¡is comido  _You may have eaten, etc._
     ellos, ellas hayan comido  _They may have eaten, etc._
          ustedes hayan comido  _You may have eaten, etc._

PLUSCUAMPERFECTO, PRIMERA FORMA

                yo hubiese comido  _I might have eaten, been eating._[374]
               tÃº hubieses comido  _You might have eaten, etc._
          Ã©l, ella hubiese comido  _He, she might have eaten, etc._
             usted hubiese comido  _You might have eaten, etc._

  nosotros (as) hubiÃ©semos comido  _We might have eaten, etc._
   vosotros (as) hubieseis comido  _You might have eaten, etc._
     ellos, ellas hubiesen comido  _They might have eaten, etc._
          ustedes hubiesen comido  _You might have eaten, etc._

PLUSCUAMPERFECTO, SEGUNDA FORMA

                yo hubiera comido  _I might have eaten, been eating._[374]
               tÃº hubieras comido  _You might have eaten, etc._
          Ã©l, ella hubiera comido  _He, she might have eaten, etc._
             usted hubiera comido  _You might have eaten, etc._

  nosotros (as) hubiÃ©ramos comido  _We might have eaten, etc._
   vosotros (as) hubierais comido  _You might have eaten, etc._
     ellos, ellas hubieran comido  _They might have eaten, etc._
          ustedes hubieran comido  _You might have eaten, etc._

FUTURO PERFECTO

                yo hubiere comido  _I may have eaten, been eating._[381]
               tÃº hubieres comido  _You may have eaten, etc._
          Ã©l, ella hubiere comido  _He, she may have eaten, etc._
             usted hubiere comido  _You may have eaten, etc._

  nosotros (as) hubiÃ©remos comido  _We may have eaten, etc._
   vosotros (as) hubiereis comido  _You may have eaten, etc._
     ellos, ellas hubieren comido  _They may have eaten, etc._
          ustedes hubieren comido  _You may have eaten, etc._


=Tercera ConjugaciÃ³n=

    INFINITIVO            GERUNDIO              PARTICIPIO PASIVO

  =vivir=, _to live_   =viviendo=, _living_    =vivido=, _lived_


=TIEMPOS SIMPLES=

=Modo Indicativo=

PRESENTE

                yo viv =o=  _I live, am living, do live._
               tÃº viv =es=  _You_ (familiar singular) _live, etc._
          Ã©l, ella viv =e=  _He, she lives, etc._
             usted viv =e=  _You_ (polite singular) _live, etc._

  nosotros (as) viv =imos=  _We live, etc._
    vosotros (as) viv =Ã­s=  _You_ (familiar plural) _live, etc._
     ellos, ellas viv =en=  _They live, etc._
          ustedes viv =en=  _You_ (polite plural) _live, etc._

IMPERFECTO

                yo viv =Ã­a=  _I was living, used to live, etc._
               tÃº viv =Ã­as=  _You_ (familiar singular) _were living, etc._
          Ã©l, ella viv =Ã­a=  _He, she was living, etc._
             usted viv =Ã­a=  _You_ (polite singular) _were living, etc._

  nosotros (as) viv =Ã­amos=  _We were living, etc._
   vosotros (as) viv =Ã­ais=  _You_ (familiar plural) _were living, etc._
     ellos, ellas viv =Ã­an=  _They were living._
          ustedes viv =Ã­an=  _You_ (polite plural) _were living, etc._

PRETÃ‰RITO

                  yo viv =Ã­=  _I lived, did live._
               tÃº viv =iste=  _You lived, etc._
           Ã©l, ella viv =iÃ³=  _He, she lived, etc._
              usted viv =iÃ³=  _You lived, etc._

    nosotros (as) viv =imos=  _We lived, etc._
  vosotros (as) viv =isteis=  _You lived, etc._
    ellos, ellas viv =ieron=  _They lived, etc._
         ustedes viv =ieron=  _You lived, etc._

FUTURO

                yo vivir =Ã©=  _I shall live, be living._
               tÃº vivir =Ã¡s=  _You will live, etc._
          Ã©l, ella vivir =Ã¡=  _He, she will live, etc._
             usted vivir =Ã¡=  _You will live, etc._

  nosotros (as) vivir =emos=  _We shall live, etc._
   vosotros (as) vivir =Ã©is=  _You will live, etc._
     ellos, ellas vivir =Ã¡n=  _They will live, etc._
          ustedes vivir =Ã¡n=  _You will live, etc._

CONDICIONAL

                yo vivir =Ã­a=  _I should or would live, be living._[374]
               tÃº vivir =Ã­as=  _You would live, etc._
          Ã©l, ella vivir =Ã­a=  _He, she would live, etc._
             usted vivir =Ã­a=  _You would live, etc._

  nosotros (as) vivir =Ã­amos=  _We should or would live, etc._
   vosotros (as) vivir =Ã­ais=  _You would live, etc._
     ellos, ellas vivir =Ã­an=  _They would live, etc._
          ustedes vivir =Ã­an=  _You would live, etc._

=Modo Subjuntivo=

PRESENTE

                yo viv =a=  _I may live, be living._[382]
               tÃº viv =as=  _You may live, etc._
          Ã©l, ella viv =a=  _He, she may live, etc._
             usted viv =a=  _You may live, etc._

  nosotros (as) viv =amos=  _We may live, etc._
   vosotros (as) viv =Ã¡is=  _You may live, etc._
     ellos, ellas viv =an=  _They may live, etc._
          ustedes viv =an=  _You may live, etc._

IMPERFECTO, PRIMERA FORMA

                yo viv =iese=  _I might live, be living_.[374]
               tÃº viv =ieses=  _You might live, etc_.                            <hr />
                    </div>
                </div>
                <div class="panel panel-default">
                    <div class="panel-heading">
                        <a href="#p_27" data-toggle="collapse" data-target="#p_27" class="collapsed">
                            <h3 class="panel-title">habr&#225;n hablado</h3>
                        </a>
                    </div>
                    <div class="panel-body collapse" id="p_27">
tÃº hablar =Ã¡s=  _You will speak, etc._
          Ã©l, ella hablar =Ã¡=  _He, she will speak, etc._

             usted hablar =Ã¡=  _You will speak, etc._
  nosotros (as) hablar =emos=  _We shall speak, etc._
   vosotros (as) hablar =Ã©is=  _You will speak, etc._
     ellos, ellas hablar =Ã¡n=  _They will speak, etc._
          ustedes hablar =Ã¡n=  _You will speak._

CONDICIONAL

                yo hablar =Ã­a=  _I should or would speak, be speaking._
               tÃº hablar =Ã­as=  _You would speak, etc._
          Ã©l, ella hablar =Ã­a=  _He, she would speak, etc._
             usted hablar =Ã­a=  _You would speak, etc._

  nosotros (as) hablar =Ã­amos=  _We should or would speak, etc._
   vosotros (as) hablar =Ã­ais=  _You would speak, etc._
     ellos, ellas hablar =Ã­an=  _They would speak, etc._
          ustedes hablar =Ã­an=  _You would speak, etc._

=Modo Subjuntivo=

PRESENTE

                yo habl =e=  _I may speak, be speaking._[374]
               tÃº habl =es=  _You may speak, etc._
          Ã©l, ella habl =e=  _He, she may speak, etc._
             usted habl =e=  _You may speak, etc._

  nosotros (as) habl =emos=  _We may speak, etc._
   vosotros (as) habl =Ã©is=  _You may speak, etc._
     ellos, ellas habl =en=  _They may speak, etc._
          ustedes habl =en=  _You may speak, etc._

IMPERFECTO, PRIMERA FORMA

  yo habl =ase=  _I might speak, be speaking._[374]
  tÃº habl =ases=  _You might speak, etc._
  Ã©l, ella habl =ase=  _He, she might speak, etc._
  usted habl =ase=  _You might speak, etc._

  nosotros (as) habl =Ã¡semos=  _We might speak, etc._
  vosotros (as) habl =aseis=  _You might speak, etc._
  ellos, ellas habl =asen=  _They might speak, etc._
  ustedes habl =asen=  _You might speak, etc._

IMPERFECTO, SEGUNDA FORMA

                yo habl =ara=  _I might speak, be speaking._[374]
               tÃº habl =aras=  _You might speak, etc._
          Ã©l, ella habl =ara=  _He, she might speak, etc._
             usted habl =ara=  _You might speak, etc._

  nosotros (as) habl =Ã¡ramos=  _We might speak, etc._
   vosotros (as) habl =arais=  _You might speak, etc._
     ellos, ellas habl =aran=  _They might speak, etc._
          ustedes habl =aran=  _You might speak, etc._

FUTURO

                yo habl =are=  _I may speak, be speaking._[375]
               tÃº habl =ares=  _You may speak, etc._
          Ã©l, ella habl =are=  _He, she may speak, etc._
             usted habl =are=  _You may speak, etc._

  nosotros (as) habl =Ã¡remos=  _We may speak, etc._
   vosotros (as) habl =areis=  _You may speak, etc._
     ellos, ellas habl =aren=  _They may speak, etc._
          ustedes habl =aren=  _You may speak, etc._

=Modo Imperativo=

  habla (tÃº) _speak_ (_thou_)    hablad (vosotros) _speak_ (_ye_)


=TIEMPOS COMPUESTOS=

         INFINITIVO                            GERUNDIO

  =haber hablado=, _to have spoken_      =habiendo hablado=, _having spoken_

=Modo Indicativo=

PERFECTO

                 yo he hablado  _I have spoken, have been speaking._
                tÃº has hablado  _You have spoken, etc._
           Ã©l, ella ha hablado  _He, she has spoken, etc._
              usted ha hablado  _You have spoken, etc._

   nosotros (as) hemos hablado  _We have spoken, etc._
  vosotros (as) habÃ©is hablado  _You have spoken, etc._
      ellos, ellas han hablado  _They have spoken, etc._
           ustedes han hablado  _You have spoken, etc._

PLUSCUAMPERFECTO

                yo habÃ­a hablado  _I had spoken, had been speaking._
               tÃº habÃ­as hablado  _You had spoken._
          Ã©l, ella habÃ­a hablado  _He, she had spoken._
             usted habÃ­a hablado  _You had spoken._

  nosotros (as) habÃ­amos hablado  _We had spoken._
   vosotros (as) habÃ­ais hablado  _You had spoken._
     ellos, ellas habÃ­an hablado  _They had spoken._
          ustedes habÃ­an hablado  _You had spoken._

PRETÃ‰RITO PERFECTO

                  yo hube hablado  _I had spoken._
               tÃº hubiste hablado  _You had spoken._
            Ã©l, ella hubo hablado  _He, she had spoken._
               usted hubo hablado  _You had spoken._

    nosotros (as) hubimos hablado  _We had spoken._
  vosotros (as) hubisteis hablado  _You had spoken._
    ellos, ellas hubieron hablado  _They had spoken._
         ustedes hubieron hablado  _You had spoken._

FUTURO PERFECTO

                yo habrÃ© hablado  _I shall have spoken, been speaking._
               tÃº habrÃ¡s hablado  _You will have spoken, etc._
          Ã©l, ella habrÃ¡ hablado  _He, she will have spoken, etc._
             usted habrÃ¡ hablado  _You will have spoken, etc._

  nosotros (as) habremos hablado  _We shall have spoken, etc._
   vosotros (as) habrÃ©is hablado  _You will have spoken, etc._
     ellos, ellas <b>habrÃ¡n hablado</b>  _They will have spoken, etc._
          ustedes <b>habrÃ¡n hablado</b>  _You will have spoken, etc._

CONDICIONAL PERFECTO

              yo habrÃ­a hablado  _I should or would have spoken, been speaking._
             tÃº habrÃ­as hablado  _You would have spoken, etc._
        el, ella habrÃ­a hablado  _He, she would have spoken, etc._
           usted habrÃ­a hablado  _You would have spoken, etc._

nosotros (as) habrÃ­amos hablado  _We should or would have spoken, etc._
 vosotros (as) habrÃ­ais hablado  _You would have spoken, etc._
   ellos, ellas habrÃ­an hablado  _They would have spoken, etc._
        ustedes habrÃ­an hablado  _You would have spoken, etc._

=Modo Subjuntivo=

PERFECTO

                yo haya hablado  _I may have spoken, been speaking._[376]
               tÃº hayas hablado  _You may have spoken, etc._
          Ã©l, ella haya hablado  _He, she may have spoken, etc._
             usted haya hablado  _You may have spoken, etc._

  nosotros (as) hayamos hablado  _We may have spoken, etc._
   vosotros (as) hayÃ¡is hablado  _You may have spoken, etc._
     ellos, ellas hayan hablado  _They may have spoken, etc._
          ustedes hayan hablado  _You may have spoken, etc._

PLUSCUAMPERFECTO, PRIMERA FORMA

                yo hubiese hablado  _I might have spoken, been speaking._[374]
               tÃº hubieses hablado  _You might have spoken, etc._
          Ã©l, ella hubiese hablado  _He, she might have spoken, etc._
             usted hubiese hablado  _You might have spoken, etc._

  nosotros (as) hubiÃ©semos hablado  _We might have spoken, etc._
   vosotros (as) hubieseis hablado  _You might have spoken, etc._
     ellos, ellas hubiesen hablado  _They might have spoken, etc._
          ustedes hubiesen hablado  _You might have spoken, etc._

PLUSCUAMPERFECTO, SEGUNDA FORMA

                yo hubiera hablado  _I might have spoken, been speaking._[374]
               tÃº hubieras hablado  _You might have spoken, etc._
          Ã©l, ella hubiera hablado  _He, she might have spoken, etc._
             usted hubiera hablado  _You might have spoken, etc._

  nosotros (as) hubiÃ©ramos hablado  _We might have spoken, etc._
   vosotros (as) hubierais hablado  _You might have spoken, etc._
     ellos, ellas hubieran hablado  _They might have spoken, etc._
          ustedes hubieran hablado  _You might have spoken, etc._

FUTURO PERFECTO

                yo hubiere hablado  _I may have spoken, been speaking._[377]
               tÃº hubieres hablado  _You may have spoken, etc._
          Ã©l, ella hubiere hablado  _He, she may have spoken, etc._
             usted hubiere hablado  _You may have spoken, etc._

  nosotros (as) hubiÃ©remos hablado  _We may have spoken, etc._
   vosotros (as) hubiereis hablado  _You may have spoken, etc._
     ellos, ellas hubieren hablado  _They may have spoken, etc._
          ustedes hubieren hablado  _You may have spoken, etc._


=Segunda ConjugaciÃ³n=

    INFINITIVO            GERUNDIO           PARTICIPIO PASIVO

  =comer=, _to eat_   =comiendo=, _eating_  =comido=, _eaten_


=TIEMPOS SIMPLES=

=Modo Indicativo=

PRESENTE

                yo com =o=  _I eat, am eating, do eat._
               tÃº com =es=  _You_ (familiar singular) _eat, etc._
          Ã©l, ella com =e=  _He, she eats, etc._
             usted com =e=  _You_ (polite singular) _eat, etc._

  nosotros (as) com =emos=  _We eat, etc._
   vosotros (as) com =Ã©is=  _You_ (familiar plural) _eat, etc._
     ellos, ellas com =en=  _They eat, etc._
          ustedes com =en=  _You_ (polite plural) _eat, etc._

IMPERFECTO

                yo com =Ã­a=  _I was eating, used to eat, ate._
               tÃº com =Ã­as=  _You_ (familiar singular) _were eating, etc._
          Ã©l, ella com =Ã­a=  _He, she was eating, etc._
             usted com =Ã­a=  _You_ (polite singular) _were eating, etc._

  nosotros (as) com =Ã­amos=  _We were eating, etc._
   vosotros (as) com =Ã­ais=  _You_ (familiar plural) _were eating, etc._
     ellos, ellas com =Ã­an=  _They were eating, etc._
          ustedes com =Ã­an=  _You_ (polite plural) _were eating, etc._

PRETÃ‰RITO

                  yo com =Ã­=  _I ate, did eat._
               tÃº com =iste=  _You ate, etc._
           Ã©l, ella com =iÃ³=  _He, she ate, etc._
              usted com =iÃ³=  _You ate, etc._

    nosotros (as) com =imos=  _We ate, etc._
  vosotros (as) com =isteis=  _You ate, etc._
    ellos, ellas com =ieron=  _They ate, etc._
         ustedes com =ieron=  _You ate, etc._

FUTURO

                yo comer =Ã©=  _I shall eat, be eating._
               tÃº comer =Ã¡s=  _You will eat, etc._
          Ã©l, ella comer =Ã¡=  _He, she will eat, etc._
             usted comer =Ã¡=  _You will eat, etc._

  nosotros (as) comer =emos=  _We shall eat, etc._
   vosotros (as) comer =Ã©is=  _You will eat, etc._
     ellos, ellas comer =Ã¡n=  _They will eat, etc._
          ustedes comer =Ã¡n=  _You will eat, etc._

CONDICIONAL

                yo comer =Ã­a=  _I should or would eat, be eating._
               tÃº comer =Ã­as=  _You would eat, etc._
          Ã©l, ella comer =Ã­a=  _He, she would eat, etc._
             usted comer =Ã­a=  _You would eat, etc._

  nosotros (as) comer =Ã­amos=  _We should or would eat, etc._
   vosotros (as) comer =Ã­ais=  _You would eat, etc._
     ellos, ellas comer =Ã­an=  _They would eat, etc._
          ustedes comer =Ã­an=  _You would eat, etc._

=Modo Subjuntivo=

PRESENTE

                yo com =a=  _I may eat, be eating._[378]
               tÃº com =as=  _You may eat, etc._
         Ã©l, ella, com =a=  _He, she may eat, etc._
             usted com =a=  _You may eat, etc._

  nosotros (as) com =amos=  _We may eat, etc._
   vosotros (as) com =Ã¡is=  _You may eat, etc._
     ellos, ellas com =an=  _They may eat, etc._
          ustedes com =an=  _You may eat, etc._

IMPERFECTO, PRIMERA FORMA

                yo com =iese=  _I might eat, be eating._[374]
               tÃº com =ieses=  _You might eat, etc._
          Ã©l, ella com =iese=  _He, she might eat, etc._
             usted com =iese=  _You might eat, etc._

  nosotros (as) com =iÃ©semos=  _We might eat, etc._
   vosotros (as) com =ieseis=  _You might eat, etc._
     ellos, ellas com =iesen=  _They might eat, etc._
          ustedes com =iesen=  _You might eat, etc._

IMPERFECTO, SEGUNDA FORMA

                yo com =iera=  _I might eat, be eating._[374]
               tÃº com =ieras=  _You might eat, etc._
          Ã©1, ella com =iera=  _He, she might eat, etc._
             usted com =iera=  _You might eat, etc._

  nosotros (as) com =iÃ©ramos=  _We might eat, etc._
   vosotros (as) com =ierais=  _You might eat, etc._
     ellos, ellas com =ieran=  _They might eat, etc._
          ustedes com =ieran=  _You might eat, etc._

FUTURO

                yo com =iere=  _I may eat, be eating._[379]
               tÃº com =ieres=  _You may eat, etc._
          Ã©l, ella com =iere=  _He, she may eat, etc._
             usted com =iere=  _You may eat, etc._

  nosotros (as) com =iÃ©remos=  _We may eat, etc._
   vosotros (as) com =iereis=  _You may eat, etc._
     ellos, ellas com =ieren=  _They may eat, etc._
          ustedes com =ieren=  _You may eat, etc._

=Modo Imperativo=

   come (tÃº) _eat_ (_thou_)      comed (vosotros) _eat_ (_ye_)


=TIEMPOS COMPUESTOS=

   INFINITIVO                             GERUNDIO

  =haber comido=, _to have eaten_   =habiendo comido=, _having eaten_

=Modo Indicativo=

PERFECTO

                 yo he comido  _I have eaten, have been eating._
                tÃº has comido  _You have eaten, etc._
           Ã©l, ella ha comido  _He, she has eaten, etc._
              usted ha comido  _You have eaten, etc._

   nosotros (as) hemos comido  _We have eaten, etc._
  vosotros (as) habÃ©is comido  _You have eaten, etc._
      ellos, ellas han comido  _They have eaten, etc._
           ustedes han comido  _You have eaten, etc._

PLUSCUAMPERFECTO

                yo habÃ­a comido  _I had eaten, had been eating._
               tÃº habÃ­as comido  _You had eaten, etc._
          Ã©l, ella habÃ­a comido  _He, she had eaten, etc._
             usted habÃ­a comido  _You had eaten, etc._

  nosotros (as) habÃ­amos comido  _We had eaten, etc._
   vosotros (as) habÃ­ais comido  _You had eaten, etc._
     ellos, ellas habÃ­an comido  _They had eaten, etc._
          ustedes habÃ­an comido  _You had eaten, etc._

PRETÃ‰RITO PERFECTO

                  yo hube comido  _I had eaten._
               tÃº hubiste comido  _You had eaten._
            Ã©l, ella hubo comido  _He, she had eaten._
               usted hubo comido  _You had eaten._

    nosotros (as) hubimos comido  _We had eaten._
  vosotros (as) hubisteis comido  _You had eaten._
    ellos, ellas hubieron comido  _They had eaten._
         ustedes hubieron comido  _You had eaten._

FUTURO PERFECTO

                yo habrÃ© comido  _I shall have eaten, been eating._
               tÃº habrÃ¡s comido  _You will have eaten, etc._
          Ã©l, ella habrÃ¡ comido  _He, she will have eaten, etc._
             usted habrÃ¡ comido  _You will have eaten, etc._

  nosotros (as) habremos comido  _We shall have eaten, etc._
   vosotros (as) habrÃ©is comido  _You will have eaten, etc._
     ellos, ellas habrÃ¡n comido  _They will have eaten, etc._
          ustedes habrÃ¡n comido  _You will have eaten, etc._

CONDICIONAL PERFECTO

                yo habrÃ­a comido  _I should or would have eaten, been eating._
               tÃº habrÃ­as comido  _You would have eaten, etc._
          Ã©l, ella habrÃ­a comido  _He, she would have eaten, etc._
             usted habrÃ­a comido  _You would have eaten, etc._

  nosotros (as) habrÃ­amos comido  _We should or would have eaten, etc._
   vosotros (as) habrÃ­ais comido  _You would have eaten, etc._
     ellos, ellas habrÃ­an comido  _They would have eaten, etc._
          ustedes habrÃ­an comido  _You would have eaten, etc._

=Modo Subjuntivo=

PERFECTO

                yo haya comido  _I may have eaten, been eating._[380]
               tÃº hayas comido  _You may have eaten, etc._
          Ã©l, ella haya comido  _He, she may have eaten, etc._
             usted haya comido  _You may have eaten, etc._

  nosotros (as) hayamos comido  _We may have eaten, etc._
   vosotros (as) hayÃ¡is comido  _You may have eaten, etc._
     ellos, ellas hayan comido  _They may have eaten, etc._
          ustedes hayan comido  _You may have eaten, etc._

PLUSCUAMPERFECTO, PRIMERA FORMA

                yo hubiese comido  _I might have eaten, been eating._[374]
               tÃº hubieses comido  _You might have eaten, etc._
          Ã©l, ella hubiese comido  _He, she might have eaten, etc._
             usted hubiese comido  _You might have eaten, etc._

  nosotros (as) hubiÃ©semos comido  _We might have eaten, etc._
   vosotros (as) hubieseis comido  _You might have eaten, etc._
     ellos, ellas hubiesen comido  _They might have eaten, etc._
          ustedes hubiesen comido  _You might have eaten, etc._

PLUSCUAMPERFECTO, SEGUNDA FORMA

                yo hubiera comido  _I might have eaten, been eating._[374]
               tÃº hubieras comido  _You might have eaten, etc._
          Ã©l, ella hubiera comido  _He, she might have eaten, etc._
             usted hubiera comido  _You might have eaten, etc._

  nosotros (as) hubiÃ©ramos comido  _We might have eaten, etc._
   vosotros (as) hubierais comido  _You might have eaten, etc._
     ellos, ellas hubieran comido  _They might have eaten, etc._
          ustedes hubieran comido  _You might have eaten, etc._

FUTURO PERFECTO

                yo hubiere comido  _I may have eaten, been eating._[381]
               tÃº hubieres comido  _You may have eaten, etc._
          Ã©l, ella hubiere comido  _He, she may have eaten, etc._
             usted hubiere comido  _You may have eaten, etc._

  nosotros (as) hubiÃ©remos comido  _We may have eaten, etc._
   vosotros (as) hubiereis comido  _You may have eaten, etc._
     ellos, ellas hubieren comido  _They may have eaten, etc._
          ustedes hubieren comido  _You may have eaten, etc._


=Tercera ConjugaciÃ³n=

    INFINITIVO            GERUNDIO              PARTICIPIO PASIVO

  =vivir=, _to live_   =viviendo=, _living_    =vivido=, _lived_


=TIEMPOS SIMPLES=

=Modo Indicativo=

PRESENTE

                yo viv =o=  _I live, am living, do live._
               tÃº viv =es=  _You_ (familiar singular) _live, etc._
          Ã©l, ella viv =e=  _He, she lives, etc._
             usted viv =e=  _You_ (polite singular) _live, etc._

  nosotros (as) viv =imos=  _We live, etc._
    vosotros (as) viv =Ã­s=  _You_ (familiar plural) _live, etc._
     ellos, ellas viv =en=  _They live, etc._
          ustedes viv =en=  _You_ (polite plural) _live, etc._

IMPERFECTO

                yo viv =Ã­a=  _I was living, used to live, etc._
               tÃº viv =Ã­as=  _You_ (familiar singular) _were living, etc._
          Ã©l, ella viv =Ã­a=  _He, she was living, etc._
             usted viv =Ã­a=  _You_ (polite singular) _were living, etc._

  nosotros (as) viv =Ã­amos=  _We were living, etc._
   vosotros (as) viv =Ã­ais=  _You_ (familiar plural) _were living, etc._
     ellos, ellas viv =Ã­an=  _They were living._
          ustedes viv =Ã­an=  _You_ (polite plural) _were living, etc._

PRETÃ‰RITO

                  yo viv =Ã­=  _I lived, did live._
               tÃº viv =iste=  _You lived, etc._
           Ã©l, ella viv =iÃ³=  _He, she lived, etc._
              usted viv =iÃ³=  _You lived, etc._

    nosotros (as) viv =imos=  _We lived, etc._
  vosotros (as) viv =isteis=  _You lived, etc._
    ellos, ellas viv =ieron=  _They lived, etc._
         ustedes viv =ieron=  _You lived, etc._

FUTURO

                yo vivir =Ã©=  _I shall live, be living._
               tÃº vivir =Ã¡s=  _You will live, etc._
          Ã©l, ella vivir =Ã¡=  _He, she will live, etc._
             usted vivir =Ã¡=  _You will live, etc._

  nosotros (as) vivir =emos=  _We shall live, etc._
   vosotros (as) vivir =Ã©is=  _You will live, etc._
     ellos, ellas vivir =Ã¡n=  _They will live, etc._
          ustedes vivir =Ã¡n=  _You will live, etc._

CONDICIONAL

                yo vivir =Ã­a=  _I should or would live, be living._[374]
               tÃº vivir =Ã­as=  _You would live, etc._
          Ã©l, ella vivir =Ã­a=  _He, she would live, etc._
             usted vivir =Ã­a=  _You would live, etc._

  nosotros (as) vivir =Ã­amos=  _We should or would live, etc._
   vosotros (as) vivir =Ã­ais=  _You would live, etc._
     ellos, ellas vivir =Ã­an=  _They would live, etc._
          ustedes vivir =Ã­an=  _You would live, etc._

=Modo Subjuntivo=

PRESENTE

                yo viv =a=  _I may live, be living._[382]
               tÃº viv =as=  _You may live, etc._
          Ã©l, ella viv =a=  _He, she may live, etc._
             usted viv =a=  _You may live, etc._

  nosotros (as) viv =amos=  _We may live, etc._
   vosotros (as) viv =Ã¡is=  _You may live, etc._
     ellos, ellas viv =an=  _They may live, etc._
          ustedes viv =an=  _You may live, etc._

IMPERFECTO, PRIMERA FORMA

                yo viv =iese=  _I might live, be living_.[374]
               tÃº viv =ieses=  _You might live, etc_.                            <hr />
                    </div>
                </div>
                <div class="panel panel-default">
                    <div class="panel-heading">
                        <a href="#p_28" data-toggle="collapse" data-target="#p_28" class="collapsed">
                            <h3 class="panel-title">hab&#237;a hablado</h3>
                        </a>
                    </div>
                    <div class="panel-body collapse" id="p_28">
tÃº hablar =Ã¡s=  _You will speak, etc._
          Ã©l, ella hablar =Ã¡=  _He, she will speak, etc._

             usted hablar =Ã¡=  _You will speak, etc._
  nosotros (as) hablar =emos=  _We shall speak, etc._
   vosotros (as) hablar =Ã©is=  _You will speak, etc._
     ellos, ellas hablar =Ã¡n=  _They will speak, etc._
          ustedes hablar =Ã¡n=  _You will speak._

CONDICIONAL

                yo hablar =Ã­a=  _I should or would speak, be speaking._
               tÃº hablar =Ã­as=  _You would speak, etc._
          Ã©l, ella hablar =Ã­a=  _He, she would speak, etc._
             usted hablar =Ã­a=  _You would speak, etc._

  nosotros (as) hablar =Ã­amos=  _We should or would speak, etc._
   vosotros (as) hablar =Ã­ais=  _You would speak, etc._
     ellos, ellas hablar =Ã­an=  _They would speak, etc._
          ustedes hablar =Ã­an=  _You would speak, etc._

=Modo Subjuntivo=

PRESENTE

                yo habl =e=  _I may speak, be speaking._[374]
               tÃº habl =es=  _You may speak, etc._
          Ã©l, ella habl =e=  _He, she may speak, etc._
             usted habl =e=  _You may speak, etc._

  nosotros (as) habl =emos=  _We may speak, etc._
   vosotros (as) habl =Ã©is=  _You may speak, etc._
     ellos, ellas habl =en=  _They may speak, etc._
          ustedes habl =en=  _You may speak, etc._

IMPERFECTO, PRIMERA FORMA

  yo habl =ase=  _I might speak, be speaking._[374]
  tÃº habl =ases=  _You might speak, etc._
  Ã©l, ella habl =ase=  _He, she might speak, etc._
  usted habl =ase=  _You might speak, etc._

  nosotros (as) habl =Ã¡semos=  _We might speak, etc._
  vosotros (as) habl =aseis=  _You might speak, etc._
  ellos, ellas habl =asen=  _They might speak, etc._
  ustedes habl =asen=  _You might speak, etc._

IMPERFECTO, SEGUNDA FORMA

                yo habl =ara=  _I might speak, be speaking._[374]
               tÃº habl =aras=  _You might speak, etc._
          Ã©l, ella habl =ara=  _He, she might speak, etc._
             usted habl =ara=  _You might speak, etc._

  nosotros (as) habl =Ã¡ramos=  _We might speak, etc._
   vosotros (as) habl =arais=  _You might speak, etc._
     ellos, ellas habl =aran=  _They might speak, etc._
          ustedes habl =aran=  _You might speak, etc._

FUTURO

                yo habl =are=  _I may speak, be speaking._[375]
               tÃº habl =ares=  _You may speak, etc._
          Ã©l, ella habl =are=  _He, she may speak, etc._
             usted habl =are=  _You may speak, etc._

  nosotros (as) habl =Ã¡remos=  _We may speak, etc._
   vosotros (as) habl =areis=  _You may speak, etc._
     ellos, ellas habl =aren=  _They may speak, etc._
          ustedes habl =aren=  _You may speak, etc._

=Modo Imperativo=

  habla (tÃº) _speak_ (_thou_)    hablad (vosotros) _speak_ (_ye_)


=TIEMPOS COMPUESTOS=

         INFINITIVO                            GERUNDIO

  =haber hablado=, _to have spoken_      =habiendo hablado=, _having spoken_

=Modo Indicativo=

PERFECTO

                 yo he hablado  _I have spoken, have been speaking._
                tÃº has hablado  _You have spoken, etc._
           Ã©l, ella ha hablado  _He, she has spoken, etc._
              usted ha hablado  _You have spoken, etc._

   nosotros (as) hemos hablado  _We have spoken, etc._
  vosotros (as) habÃ©is hablado  _You have spoken, etc._
      ellos, ellas han hablado  _They have spoken, etc._
           ustedes han hablado  _You have spoken, etc._

PLUSCUAMPERFECTO

                yo <b>habÃ­a hablado</b>  _I had spoken, had been speaking._
               tÃº habÃ­as hablado  _You had spoken._
          Ã©l, ella <b>habÃ­a hablado</b>  _He, she had spoken._
             usted <b>habÃ­a hablado</b>  _You had spoken._

  nosotros (as) habÃ­amos hablado  _We had spoken._
   vosotros (as) habÃ­ais hablado  _You had spoken._
     ellos, ellas habÃ­an hablado  _They had spoken._
          ustedes habÃ­an hablado  _You had spoken._

PRETÃ‰RITO PERFECTO

                  yo hube hablado  _I had spoken._
               tÃº hubiste hablado  _You had spoken._
            Ã©l, ella hubo hablado  _He, she had spoken._
               usted hubo hablado  _You had spoken._

    nosotros (as) hubimos hablado  _We had spoken._
  vosotros (as) hubisteis hablado  _You had spoken._
    ellos, ellas hubieron hablado  _They had spoken._
         ustedes hubieron hablado  _You had spoken._

FUTURO PERFECTO

                yo habrÃ© hablado  _I shall have spoken, been speaking._
               tÃº habrÃ¡s hablado  _You will have spoken, etc._
          Ã©l, ella habrÃ¡ hablado  _He, she will have spoken, etc._
             usted habrÃ¡ hablado  _You will have spoken, etc._

  nosotros (as) habremos hablado  _We shall have spoken, etc._
   vosotros (as) habrÃ©is hablado  _You will have spoken, etc._
     ellos, ellas habrÃ¡n hablado  _They will have spoken, etc._
          ustedes habrÃ¡n hablado  _You will have spoken, etc._

CONDICIONAL PERFECTO

              yo habrÃ­a hablado  _I should or would have spoken, been speaking._
             tÃº habrÃ­as hablado  _You would have spoken, etc._
        el, ella habrÃ­a hablado  _He, she would have spoken, etc._
           usted habrÃ­a hablado  _You would have spoken, etc._

nosotros (as) habrÃ­amos hablado  _We should or would have spoken, etc._
 vosotros (as) habrÃ­ais hablado  _You would have spoken, etc._
   ellos, ellas habrÃ­an hablado  _They would have spoken, etc._
        ustedes habrÃ­an hablado  _You would have spoken, etc._

=Modo Subjuntivo=

PERFECTO

                yo haya hablado  _I may have spoken, been speaking._[376]
               tÃº hayas hablado  _You may have spoken, etc._
          Ã©l, ella haya hablado  _He, she may have spoken, etc._
             usted haya hablado  _You may have spoken, etc._

  nosotros (as) hayamos hablado  _We may have spoken, etc._
   vosotros (as) hayÃ¡is hablado  _You may have spoken, etc._
     ellos, ellas hayan hablado  _They may have spoken, etc._
          ustedes hayan hablado  _You may have spoken, etc._

PLUSCUAMPERFECTO, PRIMERA FORMA

                yo hubiese hablado  _I might have spoken, been speaking._[374]
               tÃº hubieses hablado  _You might have spoken, etc._
          Ã©l, ella hubiese hablado  _He, she might have spoken, etc._
             usted hubiese hablado  _You might have spoken, etc._

  nosotros (as) hubiÃ©semos hablado  _We might have spoken, etc._
   vosotros (as) hubieseis hablado  _You might have spoken, etc._
     ellos, ellas hubiesen hablado  _They might have spoken, etc._
          ustedes hubiesen hablado  _You might have spoken, etc._

PLUSCUAMPERFECTO, SEGUNDA FORMA

                yo hubiera hablado  _I might have spoken, been speaking._[374]
               tÃº hubieras hablado  _You might have spoken, etc._
          Ã©l, ella hubiera hablado  _He, she might have spoken, etc._
             usted hubiera hablado  _You might have spoken, etc._

  nosotros (as) hubiÃ©ramos hablado  _We might have spoken, etc._
   vosotros (as) hubierais hablado  _You might have spoken, etc._
     ellos, ellas hubieran hablado  _They might have spoken, etc._
          ustedes hubieran hablado  _You might have spoken, etc._

FUTURO PERFECTO

                yo hubiere hablado  _I may have spoken, been speaking._[377]
               tÃº hubieres hablado  _You may have spoken, etc._
          Ã©l, ella hubiere hablado  _He, she may have spoken, etc._
             usted hubiere hablado  _You may have spoken, etc._

  nosotros (as) hubiÃ©remos hablado  _We may have spoken, etc._
   vosotros (as) hubiereis hablado  _You may have spoken, etc._
     ellos, ellas hubieren hablado  _They may have spoken, etc._
          ustedes hubieren hablado  _You may have spoken, etc._


=Segunda ConjugaciÃ³n=

    INFINITIVO            GERUNDIO           PARTICIPIO PASIVO

  =comer=, _to eat_   =comiendo=, _eating_  =comido=, _eaten_


=TIEMPOS SIMPLES=

=Modo Indicativo=

PRESENTE

                yo com =o=  _I eat, am eating, do eat._
               tÃº com =es=  _You_ (familiar singular) _eat, etc._
          Ã©l, ella com =e=  _He, she eats, etc._
             usted com =e=  _You_ (polite singular) _eat, etc._

  nosotros (as) com =emos=  _We eat, etc._
   vosotros (as) com =Ã©is=  _You_ (familiar plural) _eat, etc._
     ellos, ellas com =en=  _They eat, etc._
          ustedes com =en=  _You_ (polite plural) _eat, etc._

IMPERFECTO

                yo com =Ã­a=  _I was eating, used to eat, ate._
               tÃº com =Ã­as=  _You_ (familiar singular) _were eating, etc._
          Ã©l, ella com =Ã­a=  _He, she was eating, etc._
             usted com =Ã­a=  _You_ (polite singular) _were eating, etc._

  nosotros (as) com =Ã­amos=  _We were eating, etc._
   vosotros (as) com =Ã­ais=  _You_ (familiar plural) _were eating, etc._
     ellos, ellas com =Ã­an=  _They were eating, etc._
          ustedes com =Ã­an=  _You_ (polite plural) _were eating, etc._

PRETÃ‰RITO

                  yo com =Ã­=  _I ate, did eat._
               tÃº com =iste=  _You ate, etc._
           Ã©l, ella com =iÃ³=  _He, she ate, etc._
              usted com =iÃ³=  _You ate, etc._

    nosotros (as) com =imos=  _We ate, etc._
  vosotros (as) com =isteis=  _You ate, etc._
    ellos, ellas com =ieron=  _They ate, etc._
         ustedes com =ieron=  _You ate, etc._

FUTURO

                yo comer =Ã©=  _I shall eat, be eating._
               tÃº comer =Ã¡s=  _You will eat, etc._
          Ã©l, ella comer =Ã¡=  _He, she will eat, etc._
             usted comer =Ã¡=  _You will eat, etc._

  nosotros (as) comer =emos=  _We shall eat, etc._
   vosotros (as) comer =Ã©is=  _You will eat, etc._
     ellos, ellas comer =Ã¡n=  _They will eat, etc._
          ustedes comer =Ã¡n=  _You will eat, etc._

CONDICIONAL

                yo comer =Ã­a=  _I should or would eat, be eating._
               tÃº comer =Ã­as=  _You would eat, etc._
          Ã©l, ella comer =Ã­a=  _He, she would eat, etc._
             usted comer =Ã­a=  _You would eat, etc._

  nosotros (as) comer =Ã­amos=  _We should or would eat, etc._
   vosotros (as) comer =Ã­ais=  _You would eat, etc._
     ellos, ellas comer =Ã­an=  _They would eat, etc._
          ustedes comer =Ã­an=  _You would eat, etc._

=Modo Subjuntivo=

PRESENTE

                yo com =a=  _I may eat, be eating._[378]
               tÃº com =as=  _You may eat, etc._
         Ã©l, ella, com =a=  _He, she may eat, etc._
             usted com =a=  _You may eat, etc._

  nosotros (as) com =amos=  _We may eat, etc._
   vosotros (as) com =Ã¡is=  _You may eat, etc._
     ellos, ellas com =an=  _They may eat, etc._
          ustedes com =an=  _You may eat, etc._

IMPERFECTO, PRIMERA FORMA

                yo com =iese=  _I might eat, be eating._[374]
               tÃº com =ieses=  _You might eat, etc._
          Ã©l, ella com =iese=  _He, she might eat, etc._
             usted com =iese=  _You might eat, etc._

  nosotros (as) com =iÃ©semos=  _We might eat, etc._
   vosotros (as) com =ieseis=  _You might eat, etc._
     ellos, ellas com =iesen=  _They might eat, etc._
          ustedes com =iesen=  _You might eat, etc._

IMPERFECTO, SEGUNDA FORMA

                yo com =iera=  _I might eat, be eating._[374]
               tÃº com =ieras=  _You might eat, etc._
          Ã©1, ella com =iera=  _He, she might eat, etc._
             usted com =iera=  _You might eat, etc._

  nosotros (as) com =iÃ©ramos=  _We might eat, etc._
   vosotros (as) com =ierais=  _You might eat, etc._
     ellos, ellas com =ieran=  _They might eat, etc._
          ustedes com =ieran=  _You might eat, etc._

FUTURO

                yo com =iere=  _I may eat, be eating._[379]
               tÃº com =ieres=  _You may eat, etc._
          Ã©l, ella com =iere=  _He, she may eat, etc._
             usted com =iere=  _You may eat, etc._

  nosotros (as) com =iÃ©remos=  _We may eat, etc._
   vosotros (as) com =iereis=  _You may eat, etc._
     ellos, ellas com =ieren=  _They may eat, etc._
          ustedes com =ieren=  _You may eat, etc._

=Modo Imperativo=

   come (tÃº) _eat_ (_thou_)      comed (vosotros) _eat_ (_ye_)


=TIEMPOS COMPUESTOS=

   INFINITIVO                             GERUNDIO

  =haber comido=, _to have eaten_   =habiendo comido=, _having eaten_

=Modo Indicativo=

PERFECTO

                 yo he comido  _I have eaten, have been eating._
                tÃº has comido  _You have eaten, etc._
           Ã©l, ella ha comido  _He, she has eaten, etc._
              usted ha comido  _You have eaten, etc._

   nosotros (as) hemos comido  _We have eaten, etc._
  vosotros (as) habÃ©is comido  _You have eaten, etc._
      ellos, ellas han comido  _They have eaten, etc._
           ustedes han comido  _You have eaten, etc._

PLUSCUAMPERFECTO

                yo habÃ­a comido  _I had eaten, had been eating._
               tÃº habÃ­as comido  _You had eaten, etc._
          Ã©l, ella habÃ­a comido  _He, she had eaten, etc._
             usted habÃ­a comido  _You had eaten, etc._

  nosotros (as) habÃ­amos comido  _We had eaten, etc._
   vosotros (as) habÃ­ais comido  _You had eaten, etc._
     ellos, ellas habÃ­an comido  _They had eaten, etc._
          ustedes habÃ­an comido  _You had eaten, etc._

PRETÃ‰RITO PERFECTO

                  yo hube comido  _I had eaten._
               tÃº hubiste comido  _You had eaten._
            Ã©l, ella hubo comido  _He, she had eaten._
               usted hubo comido  _You had eaten._

    nosotros (as) hubimos comido  _We had eaten._
  vosotros (as) hubisteis comido  _You had eaten._
    ellos, ellas hubieron comido  _They had eaten._
         ustedes hubieron comido  _You had eaten._

FUTURO PERFECTO

                yo habrÃ© comido  _I shall have eaten, been eating._
               tÃº habrÃ¡s comido  _You will have eaten, etc._
          Ã©l, ella habrÃ¡ comido  _He, she will have eaten, etc._
             usted habrÃ¡ comido  _You will have eaten, etc._

  nosotros (as) habremos comido  _We shall have eaten, etc._
   vosotros (as) habrÃ©is comido  _You will have eaten, etc._
     ellos, ellas habrÃ¡n comido  _They will have eaten, etc._
          ustedes habrÃ¡n comido  _You will have eaten, etc._

CONDICIONAL PERFECTO

                yo habrÃ­a comido  _I should or would have eaten, been eating._
               tÃº habrÃ­as comido  _You would have eaten, etc._
          Ã©l, ella habrÃ­a comido  _He, she would have eaten, etc._
             usted habrÃ­a comido  _You would have eaten, etc._

  nosotros (as) habrÃ­amos comido  _We should or would have eaten, etc._
   vosotros (as) habrÃ­ais comido  _You would have eaten, etc._
     ellos, ellas habrÃ­an comido  _They would have eaten, etc._
          ustedes habrÃ­an comido  _You would have eaten, etc._

=Modo Subjuntivo=

PERFECTO

                yo haya comido  _I may have eaten, been eating._[380]
               tÃº hayas comido  _You may have eaten, etc._
          Ã©l, ella haya comido  _He, she may have eaten, etc._
             usted haya comido  _You may have eaten, etc._

  nosotros (as) hayamos comido  _We may have eaten, etc._
   vosotros (as) hayÃ¡is comido  _You may have eaten, etc._
     ellos, ellas hayan comido  _They may have eaten, etc._
          ustedes hayan comido  _You may have eaten, etc._

PLUSCUAMPERFECTO, PRIMERA FORMA

                yo hubiese comido  _I might have eaten, been eating._[374]
               tÃº hubieses comido  _You might have eaten, etc._
          Ã©l, ella hubiese comido  _He, she might have eaten, etc._
             usted hubiese comido  _You might have eaten, etc._

  nosotros (as) hubiÃ©semos comido  _We might have eaten, etc._
   vosotros (as) hubieseis comido  _You might have eaten, etc._
     ellos, ellas hubiesen comido  _They might have eaten, etc._
          ustedes hubiesen comido  _You might have eaten, etc._

PLUSCUAMPERFECTO, SEGUNDA FORMA

                yo hubiera comido  _I might have eaten, been eating._[374]
               tÃº hubieras comido  _You might have eaten, etc._
          Ã©l, ella hubiera comido  _He, she might have eaten, etc._
             usted hubiera comido  _You might have eaten, etc._

  nosotros (as) hubiÃ©ramos comido  _We might have eaten, etc._
   vosotros (as) hubierais comido  _You might have eaten, etc._
     ellos, ellas hubieran comido  _They might have eaten, etc._
          ustedes hubieran comido  _You might have eaten, etc._

FUTURO PERFECTO

                yo hubiere comido  _I may have eaten, been eating._[381]
               tÃº hubieres comido  _You may have eaten, etc._
          Ã©l, ella hubiere comido  _He, she may have eaten, etc._
             usted hubiere comido  _You may have eaten, etc._

  nosotros (as) hubiÃ©remos comido  _We may have eaten, etc._
   vosotros (as) hubiereis comido  _You may have eaten, etc._
     ellos, ellas hubieren comido  _They may have eaten, etc._
          ustedes hubieren comido  _You may have eaten, etc._


=Tercera ConjugaciÃ³n=

    INFINITIVO            GERUNDIO              PARTICIPIO PASIVO

  =vivir=, _to live_   =viviendo=, _living_    =vivido=, _lived_


=TIEMPOS SIMPLES=

=Modo Indicativo=

PRESENTE

                yo viv =o=  _I live, am living, do live._
               tÃº viv =es=  _You_ (familiar singular) _live, etc._
          Ã©l, ella viv =e=  _He, she lives, etc._
             usted viv =e=  _You_ (polite singular) _live, etc._

  nosotros (as) viv =imos=  _We live, etc._
    vosotros (as) viv =Ã­s=  _You_ (familiar plural) _live, etc._
     ellos, ellas viv =en=  _They live, etc._
          ustedes viv =en=  _You_ (polite plural) _live, etc._

IMPERFECTO

                yo viv =Ã­a=  _I was living, used to live, etc._
               tÃº viv =Ã­as=  _You_ (familiar singular) _were living, etc._
          Ã©l, ella viv =Ã­a=  _He, she was living, etc._
             usted viv =Ã­a=  _You_ (polite singular) _were living, etc._

  nosotros (as) viv =Ã­amos=  _We were living, etc._
   vosotros (as) viv =Ã­ais=  _You_ (familiar plural) _were living, etc._
     ellos, ellas viv =Ã­an=  _They were living._
          ustedes viv =Ã­an=  _You_ (polite plural) _were living, etc._

PRETÃ‰RITO

                  yo viv =Ã­=  _I lived, did live._
               tÃº viv =iste=  _You lived, etc._
           Ã©l, ella viv =iÃ³=  _He, she lived, etc._
              usted viv =iÃ³=  _You lived, etc._

    nosotros (as) viv =imos=  _We lived, etc._
  vosotros (as) viv =isteis=  _You lived, etc._
    ellos, ellas viv =ieron=  _They lived, etc._
         ustedes viv =ieron=  _You lived, etc._

FUTURO

                yo vivir =Ã©=  _I shall live, be living._
               tÃº vivir =Ã¡s=  _You will live, etc._
          Ã©l, ella vivir =Ã¡=  _He, she will live, etc._
             usted vivir =Ã¡=  _You will live, etc._

  nosotros (as) vivir =emos=  _We shall live, etc._
   vosotros (as) vivir =Ã©is=  _You will live, etc._
     ellos, ellas vivir =Ã¡n=  _They will live, etc._
          ustedes vivir =Ã¡n=  _You will live, etc._

CONDICIONAL

                yo vivir =Ã­a=  _I should or would live, be living._[374]
               tÃº vivir =Ã­as=  _You would live, etc._
          Ã©l, ella vivir =Ã­a=  _He, she would live, etc._
             usted vivir =Ã­a=  _You would live, etc._

  nosotros (as) vivir =Ã­amos=  _We should or would live, etc._
   vosotros (as) vivir =Ã­ais=  _You would live, etc._
     ellos, ellas vivir =Ã­an=  _They would live, etc._
          ustedes vivir =Ã­an=  _You would live, etc._

=Modo Subjuntivo=

PRESENTE

                yo viv =a=  _I may live, be living._[382]
               tÃº viv =as=  _You may live, etc._
          Ã©l, ella viv =a=  _He, she may live, etc._
             usted viv =a=  _You may live, etc._

  nosotros (as) viv =amos=  _We may live, etc._
   vosotros (as) viv =Ã¡is=  _You may live, etc._
     ellos, ellas viv =an=  _They may live, etc._
          ustedes viv =an=  _You may live, etc._

IMPERFECTO, PRIMERA FORMA

                yo viv =iese=  _I might live, be living_.[374]
               tÃº viv =ieses=  _You might live, etc_.                            <hr />
--Todo eso estÃ¡ muy bueno,[41]--dijo sonriendo el seÃ±or Matienzo, que
hasta entonces no <b>habÃ­a hablado</b>;--pero de nada valdrÃ­a[42] el que los
Estados Unidos poseyeran las fuentes de abastecimiento de sus mercados
si al mismo tiempo no dispusieran de una marina mercante para el
transporte de los productos.                            <hr />
                    </div>
                </div>
                <div class="panel panel-default">
                    <div class="panel-heading">
                        <a href="#p_29" data-toggle="collapse" data-target="#p_29" class="collapsed">
                            <h3 class="panel-title">hab&#237;as hablado</h3>
                        </a>
                    </div>
                    <div class="panel-body collapse" id="p_29">
tÃº hablar =Ã¡s=  _You will speak, etc._
          Ã©l, ella hablar =Ã¡=  _He, she will speak, etc._

             usted hablar =Ã¡=  _You will speak, etc._
  nosotros (as) hablar =emos=  _We shall speak, etc._
   vosotros (as) hablar =Ã©is=  _You will speak, etc._
     ellos, ellas hablar =Ã¡n=  _They will speak, etc._
          ustedes hablar =Ã¡n=  _You will speak._

CONDICIONAL

                yo hablar =Ã­a=  _I should or would speak, be speaking._
               tÃº hablar =Ã­as=  _You would speak, etc._
          Ã©l, ella hablar =Ã­a=  _He, she would speak, etc._
             usted hablar =Ã­a=  _You would speak, etc._

  nosotros (as) hablar =Ã­amos=  _We should or would speak, etc._
   vosotros (as) hablar =Ã­ais=  _You would speak, etc._
     ellos, ellas hablar =Ã­an=  _They would speak, etc._
          ustedes hablar =Ã­an=  _You would speak, etc._

=Modo Subjuntivo=

PRESENTE

                yo habl =e=  _I may speak, be speaking._[374]
               tÃº habl =es=  _You may speak, etc._
          Ã©l, ella habl =e=  _He, she may speak, etc._
             usted habl =e=  _You may speak, etc._

  nosotros (as) habl =emos=  _We may speak, etc._
   vosotros (as) habl =Ã©is=  _You may speak, etc._
     ellos, ellas habl =en=  _They may speak, etc._
          ustedes habl =en=  _You may speak, etc._

IMPERFECTO, PRIMERA FORMA

  yo habl =ase=  _I might speak, be speaking._[374]
  tÃº habl =ases=  _You might speak, etc._
  Ã©l, ella habl =ase=  _He, she might speak, etc._
  usted habl =ase=  _You might speak, etc._

  nosotros (as) habl =Ã¡semos=  _We might speak, etc._
  vosotros (as) habl =aseis=  _You might speak, etc._
  ellos, ellas habl =asen=  _They might speak, etc._
  ustedes habl =asen=  _You might speak, etc._

IMPERFECTO, SEGUNDA FORMA

                yo habl =ara=  _I might speak, be speaking._[374]
               tÃº habl =aras=  _You might speak, etc._
          Ã©l, ella habl =ara=  _He, she might speak, etc._
             usted habl =ara=  _You might speak, etc._

  nosotros (as) habl =Ã¡ramos=  _We might speak, etc._
   vosotros (as) habl =arais=  _You might speak, etc._
     ellos, ellas habl =aran=  _They might speak, etc._
          ustedes habl =aran=  _You might speak, etc._

FUTURO

                yo habl =are=  _I may speak, be speaking._[375]
               tÃº habl =ares=  _You may speak, etc._
          Ã©l, ella habl =are=  _He, she may speak, etc._
             usted habl =are=  _You may speak, etc._

  nosotros (as) habl =Ã¡remos=  _We may speak, etc._
   vosotros (as) habl =areis=  _You may speak, etc._
     ellos, ellas habl =aren=  _They may speak, etc._
          ustedes habl =aren=  _You may speak, etc._

=Modo Imperativo=

  habla (tÃº) _speak_ (_thou_)    hablad (vosotros) _speak_ (_ye_)


=TIEMPOS COMPUESTOS=

         INFINITIVO                            GERUNDIO

  =haber hablado=, _to have spoken_      =habiendo hablado=, _having spoken_

=Modo Indicativo=

PERFECTO

                 yo he hablado  _I have spoken, have been speaking._
                tÃº has hablado  _You have spoken, etc._
           Ã©l, ella ha hablado  _He, she has spoken, etc._
              usted ha hablado  _You have spoken, etc._

   nosotros (as) hemos hablado  _We have spoken, etc._
  vosotros (as) habÃ©is hablado  _You have spoken, etc._
      ellos, ellas han hablado  _They have spoken, etc._
           ustedes han hablado  _You have spoken, etc._

PLUSCUAMPERFECTO

                yo habÃ­a hablado  _I had spoken, had been speaking._
               tÃº <b>habÃ­as hablado</b>  _You had spoken._
          Ã©l, ella habÃ­a hablado  _He, she had spoken._
             usted habÃ­a hablado  _You had spoken._

  nosotros (as) habÃ­amos hablado  _We had spoken._
   vosotros (as) habÃ­ais hablado  _You had spoken._
     ellos, ellas habÃ­an hablado  _They had spoken._
          ustedes habÃ­an hablado  _You had spoken._

PRETÃ‰RITO PERFECTO

                  yo hube hablado  _I had spoken._
               tÃº hubiste hablado  _You had spoken._
            Ã©l, ella hubo hablado  _He, she had spoken._
               usted hubo hablado  _You had spoken._

    nosotros (as) hubimos hablado  _We had spoken._
  vosotros (as) hubisteis hablado  _You had spoken._
    ellos, ellas hubieron hablado  _They had spoken._
         ustedes hubieron hablado  _You had spoken._

FUTURO PERFECTO

                yo habrÃ© hablado  _I shall have spoken, been speaking._
               tÃº habrÃ¡s hablado  _You will have spoken, etc._
          Ã©l, ella habrÃ¡ hablado  _He, she will have spoken, etc._
             usted habrÃ¡ hablado  _You will have spoken, etc._

  nosotros (as) habremos hablado  _We shall have spoken, etc._
   vosotros (as) habrÃ©is hablado  _You will have spoken, etc._
     ellos, ellas habrÃ¡n hablado  _They will have spoken, etc._
          ustedes habrÃ¡n hablado  _You will have spoken, etc._

CONDICIONAL PERFECTO

              yo habrÃ­a hablado  _I should or would have spoken, been speaking._
             tÃº habrÃ­as hablado  _You would have spoken, etc._
        el, ella habrÃ­a hablado  _He, she would have spoken, etc._
           usted habrÃ­a hablado  _You would have spoken, etc._

nosotros (as) habrÃ­amos hablado  _We should or would have spoken, etc._
 vosotros (as) habrÃ­ais hablado  _You would have spoken, etc._
   ellos, ellas habrÃ­an hablado  _They would have spoken, etc._
        ustedes habrÃ­an hablado  _You would have spoken, etc._

=Modo Subjuntivo=

PERFECTO

                yo haya hablado  _I may have spoken, been speaking._[376]
               tÃº hayas hablado  _You may have spoken, etc._
          Ã©l, ella haya hablado  _He, she may have spoken, etc._
             usted haya hablado  _You may have spoken, etc._

  nosotros (as) hayamos hablado  _We may have spoken, etc._
   vosotros (as) hayÃ¡is hablado  _You may have spoken, etc._
     ellos, ellas hayan hablado  _They may have spoken, etc._
          ustedes hayan hablado  _You may have spoken, etc._

PLUSCUAMPERFECTO, PRIMERA FORMA

                yo hubiese hablado  _I might have spoken, been speaking._[374]
               tÃº hubieses hablado  _You might have spoken, etc._
          Ã©l, ella hubiese hablado  _He, she might have spoken, etc._
             usted hubiese hablado  _You might have spoken, etc._

  nosotros (as) hubiÃ©semos hablado  _We might have spoken, etc._
   vosotros (as) hubieseis hablado  _You might have spoken, etc._
     ellos, ellas hubiesen hablado  _They might have spoken, etc._
          ustedes hubiesen hablado  _You might have spoken, etc._

PLUSCUAMPERFECTO, SEGUNDA FORMA

                yo hubiera hablado  _I might have spoken, been speaking._[374]
               tÃº hubieras hablado  _You might have spoken, etc._
          Ã©l, ella hubiera hablado  _He, she might have spoken, etc._
             usted hubiera hablado  _You might have spoken, etc._

  nosotros (as) hubiÃ©ramos hablado  _We might have spoken, etc._
   vosotros (as) hubierais hablado  _You might have spoken, etc._
     ellos, ellas hubieran hablado  _They might have spoken, etc._
          ustedes hubieran hablado  _You might have spoken, etc._

FUTURO PERFECTO

                yo hubiere hablado  _I may have spoken, been speaking._[377]
               tÃº hubieres hablado  _You may have spoken, etc._
          Ã©l, ella hubiere hablado  _He, she may have spoken, etc._
             usted hubiere hablado  _You may have spoken, etc._

  nosotros (as) hubiÃ©remos hablado  _We may have spoken, etc._
   vosotros (as) hubiereis hablado  _You may have spoken, etc._
     ellos, ellas hubieren hablado  _They may have spoken, etc._
          ustedes hubieren hablado  _You may have spoken, etc._


=Segunda ConjugaciÃ³n=

    INFINITIVO            GERUNDIO           PARTICIPIO PASIVO

  =comer=, _to eat_   =comiendo=, _eating_  =comido=, _eaten_


=TIEMPOS SIMPLES=

=Modo Indicativo=

PRESENTE

                yo com =o=  _I eat, am eating, do eat._
               tÃº com =es=  _You_ (familiar singular) _eat, etc._
          Ã©l, ella com =e=  _He, she eats, etc._
             usted com =e=  _You_ (polite singular) _eat, etc._

  nosotros (as) com =emos=  _We eat, etc._
   vosotros (as) com =Ã©is=  _You_ (familiar plural) _eat, etc._
     ellos, ellas com =en=  _They eat, etc._
          ustedes com =en=  _You_ (polite plural) _eat, etc._

IMPERFECTO

                yo com =Ã­a=  _I was eating, used to eat, ate._
               tÃº com =Ã­as=  _You_ (familiar singular) _were eating, etc._
          Ã©l, ella com =Ã­a=  _He, she was eating, etc._
             usted com =Ã­a=  _You_ (polite singular) _were eating, etc._

  nosotros (as) com =Ã­amos=  _We were eating, etc._
   vosotros (as) com =Ã­ais=  _You_ (familiar plural) _were eating, etc._
     ellos, ellas com =Ã­an=  _They were eating, etc._
          ustedes com =Ã­an=  _You_ (polite plural) _were eating, etc._

PRETÃ‰RITO

                  yo com =Ã­=  _I ate, did eat._
               tÃº com =iste=  _You ate, etc._
           Ã©l, ella com =iÃ³=  _He, she ate, etc._
              usted com =iÃ³=  _You ate, etc._

    nosotros (as) com =imos=  _We ate, etc._
  vosotros (as) com =isteis=  _You ate, etc._
    ellos, ellas com =ieron=  _They ate, etc._
         ustedes com =ieron=  _You ate, etc._

FUTURO

                yo comer =Ã©=  _I shall eat, be eating._
               tÃº comer =Ã¡s=  _You will eat, etc._
          Ã©l, ella comer =Ã¡=  _He, she will eat, etc._
             usted comer =Ã¡=  _You will eat, etc._

  nosotros (as) comer =emos=  _We shall eat, etc._
   vosotros (as) comer =Ã©is=  _You will eat, etc._
     ellos, ellas comer =Ã¡n=  _They will eat, etc._
          ustedes comer =Ã¡n=  _You will eat, etc._

CONDICIONAL

                yo comer =Ã­a=  _I should or would eat, be eating._
               tÃº comer =Ã­as=  _You would eat, etc._
          Ã©l, ella comer =Ã­a=  _He, she would eat, etc._
             usted comer =Ã­a=  _You would eat, etc._

  nosotros (as) comer =Ã­amos=  _We should or would eat, etc._
   vosotros (as) comer =Ã­ais=  _You would eat, etc._
     ellos, ellas comer =Ã­an=  _They would eat, etc._
          ustedes comer =Ã­an=  _You would eat, etc._

=Modo Subjuntivo=

PRESENTE

                yo com =a=  _I may eat, be eating._[378]
               tÃº com =as=  _You may eat, etc._
         Ã©l, ella, com =a=  _He, she may eat, etc._
             usted com =a=  _You may eat, etc._

  nosotros (as) com =amos=  _We may eat, etc._
   vosotros (as) com =Ã¡is=  _You may eat, etc._
     ellos, ellas com =an=  _They may eat, etc._
          ustedes com =an=  _You may eat, etc._

IMPERFECTO, PRIMERA FORMA

                yo com =iese=  _I might eat, be eating._[374]
               tÃº com =ieses=  _You might eat, etc._
          Ã©l, ella com =iese=  _He, she might eat, etc._
             usted com =iese=  _You might eat, etc._

  nosotros (as) com =iÃ©semos=  _We might eat, etc._
   vosotros (as) com =ieseis=  _You might eat, etc._
     ellos, ellas com =iesen=  _They might eat, etc._
          ustedes com =iesen=  _You might eat, etc._

IMPERFECTO, SEGUNDA FORMA

                yo com =iera=  _I might eat, be eating._[374]
               tÃº com =ieras=  _You might eat, etc._
          Ã©1, ella com =iera=  _He, she might eat, etc._
             usted com =iera=  _You might eat, etc._

  nosotros (as) com =iÃ©ramos=  _We might eat, etc._
   vosotros (as) com =ierais=  _You might eat, etc._
     ellos, ellas com =ieran=  _They might eat, etc._
          ustedes com =ieran=  _You might eat, etc._

FUTURO

                yo com =iere=  _I may eat, be eating._[379]
               tÃº com =ieres=  _You may eat, etc._
          Ã©l, ella com =iere=  _He, she may eat, etc._
             usted com =iere=  _You may eat, etc._

  nosotros (as) com =iÃ©remos=  _We may eat, etc._
   vosotros (as) com =iereis=  _You may eat, etc._
     ellos, ellas com =ieren=  _They may eat, etc._
          ustedes com =ieren=  _You may eat, etc._

=Modo Imperativo=

   come (tÃº) _eat_ (_thou_)      comed (vosotros) _eat_ (_ye_)


=TIEMPOS COMPUESTOS=

   INFINITIVO                             GERUNDIO

  =haber comido=, _to have eaten_   =habiendo comido=, _having eaten_

=Modo Indicativo=

PERFECTO

                 yo he comido  _I have eaten, have been eating._
                tÃº has comido  _You have eaten, etc._
           Ã©l, ella ha comido  _He, she has eaten, etc._
              usted ha comido  _You have eaten, etc._

   nosotros (as) hemos comido  _We have eaten, etc._
  vosotros (as) habÃ©is comido  _You have eaten, etc._
      ellos, ellas han comido  _They have eaten, etc._
           ustedes han comido  _You have eaten, etc._

PLUSCUAMPERFECTO

                yo habÃ­a comido  _I had eaten, had been eating._
               tÃº habÃ­as comido  _You had eaten, etc._
          Ã©l, ella habÃ­a comido  _He, she had eaten, etc._
             usted habÃ­a comido  _You had eaten, etc._

  nosotros (as) habÃ­amos comido  _We had eaten, etc._
   vosotros (as) habÃ­ais comido  _You had eaten, etc._
     ellos, ellas habÃ­an comido  _They had eaten, etc._
          ustedes habÃ­an comido  _You had eaten, etc._

PRETÃ‰RITO PERFECTO

                  yo hube comido  _I had eaten._
               tÃº hubiste comido  _You had eaten._
            Ã©l, ella hubo comido  _He, she had eaten._
               usted hubo comido  _You had eaten._

    nosotros (as) hubimos comido  _We had eaten._
  vosotros (as) hubisteis comido  _You had eaten._
    ellos, ellas hubieron comido  _They had eaten._
         ustedes hubieron comido  _You had eaten._

FUTURO PERFECTO

                yo habrÃ© comido  _I shall have eaten, been eating._
               tÃº habrÃ¡s comido  _You will have eaten, etc._
          Ã©l, ella habrÃ¡ comido  _He, she will have eaten, etc._
             usted habrÃ¡ comido  _You will have eaten, etc._

  nosotros (as) habremos comido  _We shall have eaten, etc._
   vosotros (as) habrÃ©is comido  _You will have eaten, etc._
     ellos, ellas habrÃ¡n comido  _They will have eaten, etc._
          ustedes habrÃ¡n comido  _You will have eaten, etc._

CONDICIONAL PERFECTO

                yo habrÃ­a comido  _I should or would have eaten, been eating._
               tÃº habrÃ­as comido  _You would have eaten, etc._
          Ã©l, ella habrÃ­a comido  _He, she would have eaten, etc._
             usted habrÃ­a comido  _You would have eaten, etc._

  nosotros (as) habrÃ­amos comido  _We should or would have eaten, etc._
   vosotros (as) habrÃ­ais comido  _You would have eaten, etc._
     ellos, ellas habrÃ­an comido  _They would have eaten, etc._
          ustedes habrÃ­an comido  _You would have eaten, etc._

=Modo Subjuntivo=

PERFECTO

                yo haya comido  _I may have eaten, been eating._[380]
               tÃº hayas comido  _You may have eaten, etc._
          Ã©l, ella haya comido  _He, she may have eaten, etc._
             usted haya comido  _You may have eaten, etc._

  nosotros (as) hayamos comido  _We may have eaten, etc._
   vosotros (as) hayÃ¡is comido  _You may have eaten, etc._
     ellos, ellas hayan comido  _They may have eaten, etc._
          ustedes hayan comido  _You may have eaten, etc._

PLUSCUAMPERFECTO, PRIMERA FORMA

                yo hubiese comido  _I might have eaten, been eating._[374]
               tÃº hubieses comido  _You might have eaten, etc._
          Ã©l, ella hubiese comido  _He, she might have eaten, etc._
             usted hubiese comido  _You might have eaten, etc._

  nosotros (as) hubiÃ©semos comido  _We might have eaten, etc._
   vosotros (as) hubieseis comido  _You might have eaten, etc._
     ellos, ellas hubiesen comido  _They might have eaten, etc._
          ustedes hubiesen comido  _You might have eaten, etc._

PLUSCUAMPERFECTO, SEGUNDA FORMA

                yo hubiera comido  _I might have eaten, been eating._[374]
               tÃº hubieras comido  _You might have eaten, etc._
          Ã©l, ella hubiera comido  _He, she might have eaten, etc._
             usted hubiera comido  _You might have eaten, etc._

  nosotros (as) hubiÃ©ramos comido  _We might have eaten, etc._
   vosotros (as) hubierais comido  _You might have eaten, etc._
     ellos, ellas hubieran comido  _They might have eaten, etc._
          ustedes hubieran comido  _You might have eaten, etc._

FUTURO PERFECTO

                yo hubiere comido  _I may have eaten, been eating._[381]
               tÃº hubieres comido  _You may have eaten, etc._
          Ã©l, ella hubiere comido  _He, she may have eaten, etc._
             usted hubiere comido  _You may have eaten, etc._

  nosotros (as) hubiÃ©remos comido  _We may have eaten, etc._
   vosotros (as) hubiereis comido  _You may have eaten, etc._
     ellos, ellas hubieren comido  _They may have eaten, etc._
          ustedes hubieren comido  _You may have eaten, etc._


=Tercera ConjugaciÃ³n=

    INFINITIVO            GERUNDIO              PARTICIPIO PASIVO

  =vivir=, _to live_   =viviendo=, _living_    =vivido=, _lived_


=TIEMPOS SIMPLES=

=Modo Indicativo=

PRESENTE

                yo viv =o=  _I live, am living, do live._
               tÃº viv =es=  _You_ (familiar singular) _live, etc._
          Ã©l, ella viv =e=  _He, she lives, etc._
             usted viv =e=  _You_ (polite singular) _live, etc._

  nosotros (as) viv =imos=  _We live, etc._
    vosotros (as) viv =Ã­s=  _You_ (familiar plural) _live, etc._
     ellos, ellas viv =en=  _They live, etc._
          ustedes viv =en=  _You_ (polite plural) _live, etc._

IMPERFECTO

                yo viv =Ã­a=  _I was living, used to live, etc._
               tÃº viv =Ã­as=  _You_ (familiar singular) _were living, etc._
          Ã©l, ella viv =Ã­a=  _He, she was living, etc._
             usted viv =Ã­a=  _You_ (polite singular) _were living, etc._

  nosotros (as) viv =Ã­amos=  _We were living, etc._
   vosotros (as) viv =Ã­ais=  _You_ (familiar plural) _were living, etc._
     ellos, ellas viv =Ã­an=  _They were living._
          ustedes viv =Ã­an=  _You_ (polite plural) _were living, etc._

PRETÃ‰RITO

                  yo viv =Ã­=  _I lived, did live._
               tÃº viv =iste=  _You lived, etc._
           Ã©l, ella viv =iÃ³=  _He, she lived, etc._
              usted viv =iÃ³=  _You lived, etc._

    nosotros (as) viv =imos=  _We lived, etc._
  vosotros (as) viv =isteis=  _You lived, etc._
    ellos, ellas viv =ieron=  _They lived, etc._
         ustedes viv =ieron=  _You lived, etc._

FUTURO

                yo vivir =Ã©=  _I shall live, be living._
               tÃº vivir =Ã¡s=  _You will live, etc._
          Ã©l, ella vivir =Ã¡=  _He, she will live, etc._
             usted vivir =Ã¡=  _You will live, etc._

  nosotros (as) vivir =emos=  _We shall live, etc._
   vosotros (as) vivir =Ã©is=  _You will live, etc._
     ellos, ellas vivir =Ã¡n=  _They will live, etc._
          ustedes vivir =Ã¡n=  _You will live, etc._

CONDICIONAL

                yo vivir =Ã­a=  _I should or would live, be living._[374]
               tÃº vivir =Ã­as=  _You would live, etc._
          Ã©l, ella vivir =Ã­a=  _He, she would live, etc._
             usted vivir =Ã­a=  _You would live, etc._

  nosotros (as) vivir =Ã­amos=  _We should or would live, etc._
   vosotros (as) vivir =Ã­ais=  _You would live, etc._
     ellos, ellas vivir =Ã­an=  _They would live, etc._
          ustedes vivir =Ã­an=  _You would live, etc._

=Modo Subjuntivo=

PRESENTE

                yo viv =a=  _I may live, be living._[382]
               tÃº viv =as=  _You may live, etc._
          Ã©l, ella viv =a=  _He, she may live, etc._
             usted viv =a=  _You may live, etc._

  nosotros (as) viv =amos=  _We may live, etc._
   vosotros (as) viv =Ã¡is=  _You may live, etc._
     ellos, ellas viv =an=  _They may live, etc._
          ustedes viv =an=  _You may live, etc._

IMPERFECTO, PRIMERA FORMA

                yo viv =iese=  _I might live, be living_.[374]
               tÃº viv =ieses=  _You might live, etc_.                            <hr />
                    </div>
                </div>
                <div class="panel panel-default">
                    <div class="panel-heading">
                        <a href="#p_30" data-toggle="collapse" data-target="#p_30" class="collapsed">
                            <h3 class="panel-title">hab&#237;a hablado</h3>
                        </a>
                    </div>
                    <div class="panel-body collapse" id="p_30">
tÃº hablar =Ã¡s=  _You will speak, etc._
          Ã©l, ella hablar =Ã¡=  _He, she will speak, etc._

             usted hablar =Ã¡=  _You will speak, etc._
  nosotros (as) hablar =emos=  _We shall speak, etc._
   vosotros (as) hablar =Ã©is=  _You will speak, etc._
     ellos, ellas hablar =Ã¡n=  _They will speak, etc._
          ustedes hablar =Ã¡n=  _You will speak._

CONDICIONAL

                yo hablar =Ã­a=  _I should or would speak, be speaking._
               tÃº hablar =Ã­as=  _You would speak, etc._
          Ã©l, ella hablar =Ã­a=  _He, she would speak, etc._
             usted hablar =Ã­a=  _You would speak, etc._

  nosotros (as) hablar =Ã­amos=  _We should or would speak, etc._
   vosotros (as) hablar =Ã­ais=  _You would speak, etc._
     ellos, ellas hablar =Ã­an=  _They would speak, etc._
          ustedes hablar =Ã­an=  _You would speak, etc._

=Modo Subjuntivo=

PRESENTE

                yo habl =e=  _I may speak, be speaking._[374]
               tÃº habl =es=  _You may speak, etc._
          Ã©l, ella habl =e=  _He, she may speak, etc._
             usted habl =e=  _You may speak, etc._

  nosotros (as) habl =emos=  _We may speak, etc._
   vosotros (as) habl =Ã©is=  _You may speak, etc._
     ellos, ellas habl =en=  _They may speak, etc._
          ustedes habl =en=  _You may speak, etc._

IMPERFECTO, PRIMERA FORMA

  yo habl =ase=  _I might speak, be speaking._[374]
  tÃº habl =ases=  _You might speak, etc._
  Ã©l, ella habl =ase=  _He, she might speak, etc._
  usted habl =ase=  _You might speak, etc._

  nosotros (as) habl =Ã¡semos=  _We might speak, etc._
  vosotros (as) habl =aseis=  _You might speak, etc._
  ellos, ellas habl =asen=  _They might speak, etc._
  ustedes habl =asen=  _You might speak, etc._

IMPERFECTO, SEGUNDA FORMA

                yo habl =ara=  _I might speak, be speaking._[374]
               tÃº habl =aras=  _You might speak, etc._
          Ã©l, ella habl =ara=  _He, she might speak, etc._
             usted habl =ara=  _You might speak, etc._

  nosotros (as) habl =Ã¡ramos=  _We might speak, etc._
   vosotros (as) habl =arais=  _You might speak, etc._
     ellos, ellas habl =aran=  _They might speak, etc._
          ustedes habl =aran=  _You might speak, etc._

FUTURO

                yo habl =are=  _I may speak, be speaking._[375]
               tÃº habl =ares=  _You may speak, etc._
          Ã©l, ella habl =are=  _He, she may speak, etc._
             usted habl =are=  _You may speak, etc._

  nosotros (as) habl =Ã¡remos=  _We may speak, etc._
   vosotros (as) habl =areis=  _You may speak, etc._
     ellos, ellas habl =aren=  _They may speak, etc._
          ustedes habl =aren=  _You may speak, etc._

=Modo Imperativo=

  habla (tÃº) _speak_ (_thou_)    hablad (vosotros) _speak_ (_ye_)


=TIEMPOS COMPUESTOS=

         INFINITIVO                            GERUNDIO

  =haber hablado=, _to have spoken_      =habiendo hablado=, _having spoken_

=Modo Indicativo=

PERFECTO

                 yo he hablado  _I have spoken, have been speaking._
                tÃº has hablado  _You have spoken, etc._
           Ã©l, ella ha hablado  _He, she has spoken, etc._
              usted ha hablado  _You have spoken, etc._

   nosotros (as) hemos hablado  _We have spoken, etc._
  vosotros (as) habÃ©is hablado  _You have spoken, etc._
      ellos, ellas han hablado  _They have spoken, etc._
           ustedes han hablado  _You have spoken, etc._

PLUSCUAMPERFECTO

                yo <b>habÃ­a hablado</b>  _I had spoken, had been speaking._
               tÃº habÃ­as hablado  _You had spoken._
          Ã©l, ella <b>habÃ­a hablado</b>  _He, she had spoken._
             usted <b>habÃ­a hablado</b>  _You had spoken._

  nosotros (as) habÃ­amos hablado  _We had spoken._
   vosotros (as) habÃ­ais hablado  _You had spoken._
     ellos, ellas habÃ­an hablado  _They had spoken._
          ustedes habÃ­an hablado  _You had spoken._

PRETÃ‰RITO PERFECTO

                  yo hube hablado  _I had spoken._
               tÃº hubiste hablado  _You had spoken._
            Ã©l, ella hubo hablado  _He, she had spoken._
               usted hubo hablado  _You had spoken._

    nosotros (as) hubimos hablado  _We had spoken._
  vosotros (as) hubisteis hablado  _You had spoken._
    ellos, ellas hubieron hablado  _They had spoken._
         ustedes hubieron hablado  _You had spoken._

FUTURO PERFECTO

                yo habrÃ© hablado  _I shall have spoken, been speaking._
               tÃº habrÃ¡s hablado  _You will have spoken, etc._
          Ã©l, ella habrÃ¡ hablado  _He, she will have spoken, etc._
             usted habrÃ¡ hablado  _You will have spoken, etc._

  nosotros (as) habremos hablado  _We shall have spoken, etc._
   vosotros (as) habrÃ©is hablado  _You will have spoken, etc._
     ellos, ellas habrÃ¡n hablado  _They will have spoken, etc._
          ustedes habrÃ¡n hablado  _You will have spoken, etc._

CONDICIONAL PERFECTO

              yo habrÃ­a hablado  _I should or would have spoken, been speaking._
             tÃº habrÃ­as hablado  _You would have spoken, etc._
        el, ella habrÃ­a hablado  _He, she would have spoken, etc._
           usted habrÃ­a hablado  _You would have spoken, etc._

nosotros (as) habrÃ­amos hablado  _We should or would have spoken, etc._
 vosotros (as) habrÃ­ais hablado  _You would have spoken, etc._
   ellos, ellas habrÃ­an hablado  _They would have spoken, etc._
        ustedes habrÃ­an hablado  _You would have spoken, etc._

=Modo Subjuntivo=

PERFECTO

                yo haya hablado  _I may have spoken, been speaking._[376]
               tÃº hayas hablado  _You may have spoken, etc._
          Ã©l, ella haya hablado  _He, she may have spoken, etc._
             usted haya hablado  _You may have spoken, etc._

  nosotros (as) hayamos hablado  _We may have spoken, etc._
   vosotros (as) hayÃ¡is hablado  _You may have spoken, etc._
     ellos, ellas hayan hablado  _They may have spoken, etc._
          ustedes hayan hablado  _You may have spoken, etc._

PLUSCUAMPERFECTO, PRIMERA FORMA

                yo hubiese hablado  _I might have spoken, been speaking._[374]
               tÃº hubieses hablado  _You might have spoken, etc._
          Ã©l, ella hubiese hablado  _He, she might have spoken, etc._
             usted hubiese hablado  _You might have spoken, etc._

  nosotros (as) hubiÃ©semos hablado  _We might have spoken, etc._
   vosotros (as) hubieseis hablado  _You might have spoken, etc._
     ellos, ellas hubiesen hablado  _They might have spoken, etc._
          ustedes hubiesen hablado  _You might have spoken, etc._

PLUSCUAMPERFECTO, SEGUNDA FORMA

                yo hubiera hablado  _I might have spoken, been speaking._[374]
               tÃº hubieras hablado  _You might have spoken, etc._
          Ã©l, ella hubiera hablado  _He, she might have spoken, etc._
             usted hubiera hablado  _You might have spoken, etc._

  nosotros (as) hubiÃ©ramos hablado  _We might have spoken, etc._
   vosotros (as) hubierais hablado  _You might have spoken, etc._
     ellos, ellas hubieran hablado  _They might have spoken, etc._
          ustedes hubieran hablado  _You might have spoken, etc._

FUTURO PERFECTO

                yo hubiere hablado  _I may have spoken, been speaking._[377]
               tÃº hubieres hablado  _You may have spoken, etc._
          Ã©l, ella hubiere hablado  _He, she may have spoken, etc._
             usted hubiere hablado  _You may have spoken, etc._

  nosotros (as) hubiÃ©remos hablado  _We may have spoken, etc._
   vosotros (as) hubiereis hablado  _You may have spoken, etc._
     ellos, ellas hubieren hablado  _They may have spoken, etc._
          ustedes hubieren hablado  _You may have spoken, etc._


=Segunda ConjugaciÃ³n=

    INFINITIVO            GERUNDIO           PARTICIPIO PASIVO

  =comer=, _to eat_   =comiendo=, _eating_  =comido=, _eaten_


=TIEMPOS SIMPLES=

=Modo Indicativo=

PRESENTE

                yo com =o=  _I eat, am eating, do eat._
               tÃº com =es=  _You_ (familiar singular) _eat, etc._
          Ã©l, ella com =e=  _He, she eats, etc._
             usted com =e=  _You_ (polite singular) _eat, etc._

  nosotros (as) com =emos=  _We eat, etc._
   vosotros (as) com =Ã©is=  _You_ (familiar plural) _eat, etc._
     ellos, ellas com =en=  _They eat, etc._
          ustedes com =en=  _You_ (polite plural) _eat, etc._

IMPERFECTO

                yo com =Ã­a=  _I was eating, used to eat, ate._
               tÃº com =Ã­as=  _You_ (familiar singular) _were eating, etc._
          Ã©l, ella com =Ã­a=  _He, she was eating, etc._
             usted com =Ã­a=  _You_ (polite singular) _were eating, etc._

  nosotros (as) com =Ã­amos=  _We were eating, etc._
   vosotros (as) com =Ã­ais=  _You_ (familiar plural) _were eating, etc._
     ellos, ellas com =Ã­an=  _They were eating, etc._
          ustedes com =Ã­an=  _You_ (polite plural) _were eating, etc._

PRETÃ‰RITO

                  yo com =Ã­=  _I ate, did eat._
               tÃº com =iste=  _You ate, etc._
           Ã©l, ella com =iÃ³=  _He, she ate, etc._
              usted com =iÃ³=  _You ate, etc._

    nosotros (as) com =imos=  _We ate, etc._
  vosotros (as) com =isteis=  _You ate, etc._
    ellos, ellas com =ieron=  _They ate, etc._
         ustedes com =ieron=  _You ate, etc._

FUTURO

                yo comer =Ã©=  _I shall eat, be eating._
               tÃº comer =Ã¡s=  _You will eat, etc._
          Ã©l, ella comer =Ã¡=  _He, she will eat, etc._
             usted comer =Ã¡=  _You will eat, etc._

  nosotros (as) comer =emos=  _We shall eat, etc._
   vosotros (as) comer =Ã©is=  _You will eat, etc._
     ellos, ellas comer =Ã¡n=  _They will eat, etc._
          ustedes comer =Ã¡n=  _You will eat, etc._

CONDICIONAL

                yo comer =Ã­a=  _I should or would eat, be eating._
               tÃº comer =Ã­as=  _You would eat, etc._
          Ã©l, ella comer =Ã­a=  _He, she would eat, etc._
             usted comer =Ã­a=  _You would eat, etc._

  nosotros (as) comer =Ã­amos=  _We should or would eat, etc._
   vosotros (as) comer =Ã­ais=  _You would eat, etc._
     ellos, ellas comer =Ã­an=  _They would eat, etc._
          ustedes comer =Ã­an=  _You would eat, etc._

=Modo Subjuntivo=

PRESENTE

                yo com =a=  _I may eat, be eating._[378]
               tÃº com =as=  _You may eat, etc._
         Ã©l, ella, com =a=  _He, she may eat, etc._
             usted com =a=  _You may eat, etc._

  nosotros (as) com =amos=  _We may eat, etc._
   vosotros (as) com =Ã¡is=  _You may eat, etc._
     ellos, ellas com =an=  _They may eat, etc._
          ustedes com =an=  _You may eat, etc._

IMPERFECTO, PRIMERA FORMA

                yo com =iese=  _I might eat, be eating._[374]
               tÃº com =ieses=  _You might eat, etc._
          Ã©l, ella com =iese=  _He, she might eat, etc._
             usted com =iese=  _You might eat, etc._

  nosotros (as) com =iÃ©semos=  _We might eat, etc._
   vosotros (as) com =ieseis=  _You might eat, etc._
     ellos, ellas com =iesen=  _They might eat, etc._
          ustedes com =iesen=  _You might eat, etc._

IMPERFECTO, SEGUNDA FORMA

                yo com =iera=  _I might eat, be eating._[374]
               tÃº com =ieras=  _You might eat, etc._
          Ã©1, ella com =iera=  _He, she might eat, etc._
             usted com =iera=  _You might eat, etc._

  nosotros (as) com =iÃ©ramos=  _We might eat, etc._
   vosotros (as) com =ierais=  _You might eat, etc._
     ellos, ellas com =ieran=  _They might eat, etc._
          ustedes com =ieran=  _You might eat, etc._

FUTURO

                yo com =iere=  _I may eat, be eating._[379]
               tÃº com =ieres=  _You may eat, etc._
          Ã©l, ella com =iere=  _He, she may eat, etc._
             usted com =iere=  _You may eat, etc._

  nosotros (as) com =iÃ©remos=  _We may eat, etc._
   vosotros (as) com =iereis=  _You may eat, etc._
     ellos, ellas com =ieren=  _They may eat, etc._
          ustedes com =ieren=  _You may eat, etc._

=Modo Imperativo=

   come (tÃº) _eat_ (_thou_)      comed (vosotros) _eat_ (_ye_)


=TIEMPOS COMPUESTOS=

   INFINITIVO                             GERUNDIO

  =haber comido=, _to have eaten_   =habiendo comido=, _having eaten_

=Modo Indicativo=

PERFECTO

                 yo he comido  _I have eaten, have been eating._
                tÃº has comido  _You have eaten, etc._
           Ã©l, ella ha comido  _He, she has eaten, etc._
              usted ha comido  _You have eaten, etc._

   nosotros (as) hemos comido  _We have eaten, etc._
  vosotros (as) habÃ©is comido  _You have eaten, etc._
      ellos, ellas han comido  _They have eaten, etc._
           ustedes han comido  _You have eaten, etc._

PLUSCUAMPERFECTO

                yo habÃ­a comido  _I had eaten, had been eating._
               tÃº habÃ­as comido  _You had eaten, etc._
          Ã©l, ella habÃ­a comido  _He, she had eaten, etc._
             usted habÃ­a comido  _You had eaten, etc._

  nosotros (as) habÃ­amos comido  _We had eaten, etc._
   vosotros (as) habÃ­ais comido  _You had eaten, etc._
     ellos, ellas habÃ­an comido  _They had eaten, etc._
          ustedes habÃ­an comido  _You had eaten, etc._

PRETÃ‰RITO PERFECTO

                  yo hube comido  _I had eaten._
               tÃº hubiste comido  _You had eaten._
            Ã©l, ella hubo comido  _He, she had eaten._
               usted hubo comido  _You had eaten._

    nosotros (as) hubimos comido  _We had eaten._
  vosotros (as) hubisteis comido  _You had eaten._
    ellos, ellas hubieron comido  _They had eaten._
         ustedes hubieron comido  _You had eaten._

FUTURO PERFECTO

                yo habrÃ© comido  _I shall have eaten, been eating._
               tÃº habrÃ¡s comido  _You will have eaten, etc._
          Ã©l, ella habrÃ¡ comido  _He, she will have eaten, etc._
             usted habrÃ¡ comido  _You will have eaten, etc._

  nosotros (as) habremos comido  _We shall have eaten, etc._
   vosotros (as) habrÃ©is comido  _You will have eaten, etc._
     ellos, ellas habrÃ¡n comido  _They will have eaten, etc._
          ustedes habrÃ¡n comido  _You will have eaten, etc._

CONDICIONAL PERFECTO

                yo habrÃ­a comido  _I should or would have eaten, been eating._
               tÃº habrÃ­as comido  _You would have eaten, etc._
          Ã©l, ella habrÃ­a comido  _He, she would have eaten, etc._
             usted habrÃ­a comido  _You would have eaten, etc._

  nosotros (as) habrÃ­amos comido  _We should or would have eaten, etc._
   vosotros (as) habrÃ­ais comido  _You would have eaten, etc._
     ellos, ellas habrÃ­an comido  _They would have eaten, etc._
          ustedes habrÃ­an comido  _You would have eaten, etc._

=Modo Subjuntivo=

PERFECTO

                yo haya comido  _I may have eaten, been eating._[380]
               tÃº hayas comido  _You may have eaten, etc._
          Ã©l, ella haya comido  _He, she may have eaten, etc._
             usted haya comido  _You may have eaten, etc._

  nosotros (as) hayamos comido  _We may have eaten, etc._
   vosotros (as) hayÃ¡is comido  _You may have eaten, etc._
     ellos, ellas hayan comido  _They may have eaten, etc._
          ustedes hayan comido  _You may have eaten, etc._

PLUSCUAMPERFECTO, PRIMERA FORMA

                yo hubiese comido  _I might have eaten, been eating._[374]
               tÃº hubieses comido  _You might have eaten, etc._
          Ã©l, ella hubiese comido  _He, she might have eaten, etc._
             usted hubiese comido  _You might have eaten, etc._

  nosotros (as) hubiÃ©semos comido  _We might have eaten, etc._
   vosotros (as) hubieseis comido  _You might have eaten, etc._
     ellos, ellas hubiesen comido  _They might have eaten, etc._
          ustedes hubiesen comido  _You might have eaten, etc._

PLUSCUAMPERFECTO, SEGUNDA FORMA

                yo hubiera comido  _I might have eaten, been eating._[374]
               tÃº hubieras comido  _You might have eaten, etc._
          Ã©l, ella hubiera comido  _He, she might have eaten, etc._
             usted hubiera comido  _You might have eaten, etc._

  nosotros (as) hubiÃ©ramos comido  _We might have eaten, etc._
   vosotros (as) hubierais comido  _You might have eaten, etc._
     ellos, ellas hubieran comido  _They might have eaten, etc._
          ustedes hubieran comido  _You might have eaten, etc._

FUTURO PERFECTO

                yo hubiere comido  _I may have eaten, been eating._[381]
               tÃº hubieres comido  _You may have eaten, etc._
          Ã©l, ella hubiere comido  _He, she may have eaten, etc._
             usted hubiere comido  _You may have eaten, etc._

  nosotros (as) hubiÃ©remos comido  _We may have eaten, etc._
   vosotros (as) hubiereis comido  _You may have eaten, etc._
     ellos, ellas hubieren comido  _They may have eaten, etc._
          ustedes hubieren comido  _You may have eaten, etc._


=Tercera ConjugaciÃ³n=

    INFINITIVO            GERUNDIO              PARTICIPIO PASIVO

  =vivir=, _to live_   =viviendo=, _living_    =vivido=, _lived_


=TIEMPOS SIMPLES=

=Modo Indicativo=

PRESENTE

                yo viv =o=  _I live, am living, do live._
               tÃº viv =es=  _You_ (familiar singular) _live, etc._
          Ã©l, ella viv =e=  _He, she lives, etc._
             usted viv =e=  _You_ (polite singular) _live, etc._

  nosotros (as) viv =imos=  _We live, etc._
    vosotros (as) viv =Ã­s=  _You_ (familiar plural) _live, etc._
     ellos, ellas viv =en=  _They live, etc._
          ustedes viv =en=  _You_ (polite plural) _live, etc._

IMPERFECTO

                yo viv =Ã­a=  _I was living, used to live, etc._
               tÃº viv =Ã­as=  _You_ (familiar singular) _were living, etc._
          Ã©l, ella viv =Ã­a=  _He, she was living, etc._
             usted viv =Ã­a=  _You_ (polite singular) _were living, etc._

  nosotros (as) viv =Ã­amos=  _We were living, etc._
   vosotros (as) viv =Ã­ais=  _You_ (familiar plural) _were living, etc._
     ellos, ellas viv =Ã­an=  _They were living._
          ustedes viv =Ã­an=  _You_ (polite plural) _were living, etc._

PRETÃ‰RITO

                  yo viv =Ã­=  _I lived, did live._
               tÃº viv =iste=  _You lived, etc._
           Ã©l, ella viv =iÃ³=  _He, she lived, etc._
              usted viv =iÃ³=  _You lived, etc._

    nosotros (as) viv =imos=  _We lived, etc._
  vosotros (as) viv =isteis=  _You lived, etc._
    ellos, ellas viv =ieron=  _They lived, etc._
         ustedes viv =ieron=  _You lived, etc._

FUTURO

                yo vivir =Ã©=  _I shall live, be living._
               tÃº vivir =Ã¡s=  _You will live, etc._
          Ã©l, ella vivir =Ã¡=  _He, she will live, etc._
             usted vivir =Ã¡=  _You will live, etc._

  nosotros (as) vivir =emos=  _We shall live, etc._
   vosotros (as) vivir =Ã©is=  _You will live, etc._
     ellos, ellas vivir =Ã¡n=  _They will live, etc._
          ustedes vivir =Ã¡n=  _You will live, etc._

CONDICIONAL

                yo vivir =Ã­a=  _I should or would live, be living._[374]
               tÃº vivir =Ã­as=  _You would live, etc._
          Ã©l, ella vivir =Ã­a=  _He, she would live, etc._
             usted vivir =Ã­a=  _You would live, etc._

  nosotros (as) vivir =Ã­amos=  _We should or would live, etc._
   vosotros (as) vivir =Ã­ais=  _You would live, etc._
     ellos, ellas vivir =Ã­an=  _They would live, etc._
          ustedes vivir =Ã­an=  _You would live, etc._

=Modo Subjuntivo=

PRESENTE

                yo viv =a=  _I may live, be living._[382]
               tÃº viv =as=  _You may live, etc._
          Ã©l, ella viv =a=  _He, she may live, etc._
             usted viv =a=  _You may live, etc._

  nosotros (as) viv =amos=  _We may live, etc._
   vosotros (as) viv =Ã¡is=  _You may live, etc._
     ellos, ellas viv =an=  _They may live, etc._
          ustedes viv =an=  _You may live, etc._

IMPERFECTO, PRIMERA FORMA

                yo viv =iese=  _I might live, be living_.[374]
               tÃº viv =ieses=  _You might live, etc_.                            <hr />
--Todo eso estÃ¡ muy bueno,[41]--dijo sonriendo el seÃ±or Matienzo, que
hasta entonces no <b>habÃ­a hablado</b>;--pero de nada valdrÃ­a[42] el que los
Estados Unidos poseyeran las fuentes de abastecimiento de sus mercados
si al mismo tiempo no dispusieran de una marina mercante para el
transporte de los productos.                            <hr />
                    </div>
                </div>
                <div class="panel panel-default">
                    <div class="panel-heading">
                        <a href="#p_31" data-toggle="collapse" data-target="#p_31" class="collapsed">
                            <h3 class="panel-title">hab&#237;amos hablado</h3>
                        </a>
                    </div>
                    <div class="panel-body collapse" id="p_31">
tÃº hablar =Ã¡s=  _You will speak, etc._
          Ã©l, ella hablar =Ã¡=  _He, she will speak, etc._

             usted hablar =Ã¡=  _You will speak, etc._
  nosotros (as) hablar =emos=  _We shall speak, etc._
   vosotros (as) hablar =Ã©is=  _You will speak, etc._
     ellos, ellas hablar =Ã¡n=  _They will speak, etc._
          ustedes hablar =Ã¡n=  _You will speak._

CONDICIONAL

                yo hablar =Ã­a=  _I should or would speak, be speaking._
               tÃº hablar =Ã­as=  _You would speak, etc._
          Ã©l, ella hablar =Ã­a=  _He, she would speak, etc._
             usted hablar =Ã­a=  _You would speak, etc._

  nosotros (as) hablar =Ã­amos=  _We should or would speak, etc._
   vosotros (as) hablar =Ã­ais=  _You would speak, etc._
     ellos, ellas hablar =Ã­an=  _They would speak, etc._
          ustedes hablar =Ã­an=  _You would speak, etc._

=Modo Subjuntivo=

PRESENTE

                yo habl =e=  _I may speak, be speaking._[374]
               tÃº habl =es=  _You may speak, etc._
          Ã©l, ella habl =e=  _He, she may speak, etc._
             usted habl =e=  _You may speak, etc._

  nosotros (as) habl =emos=  _We may speak, etc._
   vosotros (as) habl =Ã©is=  _You may speak, etc._
     ellos, ellas habl =en=  _They may speak, etc._
          ustedes habl =en=  _You may speak, etc._

IMPERFECTO, PRIMERA FORMA

  yo habl =ase=  _I might speak, be speaking._[374]
  tÃº habl =ases=  _You might speak, etc._
  Ã©l, ella habl =ase=  _He, she might speak, etc._
  usted habl =ase=  _You might speak, etc._

  nosotros (as) habl =Ã¡semos=  _We might speak, etc._
  vosotros (as) habl =aseis=  _You might speak, etc._
  ellos, ellas habl =asen=  _They might speak, etc._
  ustedes habl =asen=  _You might speak, etc._

IMPERFECTO, SEGUNDA FORMA

                yo habl =ara=  _I might speak, be speaking._[374]
               tÃº habl =aras=  _You might speak, etc._
          Ã©l, ella habl =ara=  _He, she might speak, etc._
             usted habl =ara=  _You might speak, etc._

  nosotros (as) habl =Ã¡ramos=  _We might speak, etc._
   vosotros (as) habl =arais=  _You might speak, etc._
     ellos, ellas habl =aran=  _They might speak, etc._
          ustedes habl =aran=  _You might speak, etc._

FUTURO

                yo habl =are=  _I may speak, be speaking._[375]
               tÃº habl =ares=  _You may speak, etc._
          Ã©l, ella habl =are=  _He, she may speak, etc._
             usted habl =are=  _You may speak, etc._

  nosotros (as) habl =Ã¡remos=  _We may speak, etc._
   vosotros (as) habl =areis=  _You may speak, etc._
     ellos, ellas habl =aren=  _They may speak, etc._
          ustedes habl =aren=  _You may speak, etc._

=Modo Imperativo=

  habla (tÃº) _speak_ (_thou_)    hablad (vosotros) _speak_ (_ye_)


=TIEMPOS COMPUESTOS=

         INFINITIVO                            GERUNDIO

  =haber hablado=, _to have spoken_      =habiendo hablado=, _having spoken_

=Modo Indicativo=

PERFECTO

                 yo he hablado  _I have spoken, have been speaking._
                tÃº has hablado  _You have spoken, etc._
           Ã©l, ella ha hablado  _He, she has spoken, etc._
              usted ha hablado  _You have spoken, etc._

   nosotros (as) hemos hablado  _We have spoken, etc._
  vosotros (as) habÃ©is hablado  _You have spoken, etc._
      ellos, ellas han hablado  _They have spoken, etc._
           ustedes han hablado  _You have spoken, etc._

PLUSCUAMPERFECTO

                yo habÃ­a hablado  _I had spoken, had been speaking._
               tÃº habÃ­as hablado  _You had spoken._
          Ã©l, ella habÃ­a hablado  _He, she had spoken._
             usted habÃ­a hablado  _You had spoken._

  nosotros (as) <b>habÃ­amos hablado</b>  _We had spoken._
   vosotros (as) habÃ­ais hablado  _You had spoken._
     ellos, ellas habÃ­an hablado  _They had spoken._
          ustedes habÃ­an hablado  _You had spoken._

PRETÃ‰RITO PERFECTO

                  yo hube hablado  _I had spoken._
               tÃº hubiste hablado  _You had spoken._
            Ã©l, ella hubo hablado  _He, she had spoken._
               usted hubo hablado  _You had spoken._

    nosotros (as) hubimos hablado  _We had spoken._
  vosotros (as) hubisteis hablado  _You had spoken._
    ellos, ellas hubieron hablado  _They had spoken._
         ustedes hubieron hablado  _You had spoken._

FUTURO PERFECTO

                yo habrÃ© hablado  _I shall have spoken, been speaking._
               tÃº habrÃ¡s hablado  _You will have spoken, etc._
          Ã©l, ella habrÃ¡ hablado  _He, she will have spoken, etc._
             usted habrÃ¡ hablado  _You will have spoken, etc._

  nosotros (as) habremos hablado  _We shall have spoken, etc._
   vosotros (as) habrÃ©is hablado  _You will have spoken, etc._
     ellos, ellas habrÃ¡n hablado  _They will have spoken, etc._
          ustedes habrÃ¡n hablado  _You will have spoken, etc._

CONDICIONAL PERFECTO

              yo habrÃ­a hablado  _I should or would have spoken, been speaking._
             tÃº habrÃ­as hablado  _You would have spoken, etc._
        el, ella habrÃ­a hablado  _He, she would have spoken, etc._
           usted habrÃ­a hablado  _You would have spoken, etc._

nosotros (as) habrÃ­amos hablado  _We should or would have spoken, etc._
 vosotros (as) habrÃ­ais hablado  _You would have spoken, etc._
   ellos, ellas habrÃ­an hablado  _They would have spoken, etc._
        ustedes habrÃ­an hablado  _You would have spoken, etc._

=Modo Subjuntivo=

PERFECTO

                yo haya hablado  _I may have spoken, been speaking._[376]
               tÃº hayas hablado  _You may have spoken, etc._
          Ã©l, ella haya hablado  _He, she may have spoken, etc._
             usted haya hablado  _You may have spoken, etc._

  nosotros (as) hayamos hablado  _We may have spoken, etc._
   vosotros (as) hayÃ¡is hablado  _You may have spoken, etc._
     ellos, ellas hayan hablado  _They may have spoken, etc._
          ustedes hayan hablado  _You may have spoken, etc._

PLUSCUAMPERFECTO, PRIMERA FORMA

                yo hubiese hablado  _I might have spoken, been speaking._[374]
               tÃº hubieses hablado  _You might have spoken, etc._
          Ã©l, ella hubiese hablado  _He, she might have spoken, etc._
             usted hubiese hablado  _You might have spoken, etc._

  nosotros (as) hubiÃ©semos hablado  _We might have spoken, etc._
   vosotros (as) hubieseis hablado  _You might have spoken, etc._
     ellos, ellas hubiesen hablado  _They might have spoken, etc._
          ustedes hubiesen hablado  _You might have spoken, etc._

PLUSCUAMPERFECTO, SEGUNDA FORMA

                yo hubiera hablado  _I might have spoken, been speaking._[374]
               tÃº hubieras hablado  _You might have spoken, etc._
          Ã©l, ella hubiera hablado  _He, she might have spoken, etc._
             usted hubiera hablado  _You might have spoken, etc._

  nosotros (as) hubiÃ©ramos hablado  _We might have spoken, etc._
   vosotros (as) hubierais hablado  _You might have spoken, etc._
     ellos, ellas hubieran hablado  _They might have spoken, etc._
          ustedes hubieran hablado  _You might have spoken, etc._

FUTURO PERFECTO

                yo hubiere hablado  _I may have spoken, been speaking._[377]
               tÃº hubieres hablado  _You may have spoken, etc._
          Ã©l, ella hubiere hablado  _He, she may have spoken, etc._
             usted hubiere hablado  _You may have spoken, etc._

  nosotros (as) hubiÃ©remos hablado  _We may have spoken, etc._
   vosotros (as) hubiereis hablado  _You may have spoken, etc._
     ellos, ellas hubieren hablado  _They may have spoken, etc._
          ustedes hubieren hablado  _You may have spoken, etc._


=Segunda ConjugaciÃ³n=

    INFINITIVO            GERUNDIO           PARTICIPIO PASIVO

  =comer=, _to eat_   =comiendo=, _eating_  =comido=, _eaten_


=TIEMPOS SIMPLES=

=Modo Indicativo=

PRESENTE

                yo com =o=  _I eat, am eating, do eat._
               tÃº com =es=  _You_ (familiar singular) _eat, etc._
          Ã©l, ella com =e=  _He, she eats, etc._
             usted com =e=  _You_ (polite singular) _eat, etc._

  nosotros (as) com =emos=  _We eat, etc._
   vosotros (as) com =Ã©is=  _You_ (familiar plural) _eat, etc._
     ellos, ellas com =en=  _They eat, etc._
          ustedes com =en=  _You_ (polite plural) _eat, etc._

IMPERFECTO

                yo com =Ã­a=  _I was eating, used to eat, ate._
               tÃº com =Ã­as=  _You_ (familiar singular) _were eating, etc._
          Ã©l, ella com =Ã­a=  _He, she was eating, etc._
             usted com =Ã­a=  _You_ (polite singular) _were eating, etc._

  nosotros (as) com =Ã­amos=  _We were eating, etc._
   vosotros (as) com =Ã­ais=  _You_ (familiar plural) _were eating, etc._
     ellos, ellas com =Ã­an=  _They were eating, etc._
          ustedes com =Ã­an=  _You_ (polite plural) _were eating, etc._

PRETÃ‰RITO

                  yo com =Ã­=  _I ate, did eat._
               tÃº com =iste=  _You ate, etc._
           Ã©l, ella com =iÃ³=  _He, she ate, etc._
              usted com =iÃ³=  _You ate, etc._

    nosotros (as) com =imos=  _We ate, etc._
  vosotros (as) com =isteis=  _You ate, etc._
    ellos, ellas com =ieron=  _They ate, etc._
         ustedes com =ieron=  _You ate, etc._

FUTURO

                yo comer =Ã©=  _I shall eat, be eating._
               tÃº comer =Ã¡s=  _You will eat, etc._
          Ã©l, ella comer =Ã¡=  _He, she will eat, etc._
             usted comer =Ã¡=  _You will eat, etc._

  nosotros (as) comer =emos=  _We shall eat, etc._
   vosotros (as) comer =Ã©is=  _You will eat, etc._
     ellos, ellas comer =Ã¡n=  _They will eat, etc._
          ustedes comer =Ã¡n=  _You will eat, etc._

CONDICIONAL

                yo comer =Ã­a=  _I should or would eat, be eating._
               tÃº comer =Ã­as=  _You would eat, etc._
          Ã©l, ella comer =Ã­a=  _He, she would eat, etc._
             usted comer =Ã­a=  _You would eat, etc._

  nosotros (as) comer =Ã­amos=  _We should or would eat, etc._
   vosotros (as) comer =Ã­ais=  _You would eat, etc._
     ellos, ellas comer =Ã­an=  _They would eat, etc._
          ustedes comer =Ã­an=  _You would eat, etc._

=Modo Subjuntivo=

PRESENTE

                yo com =a=  _I may eat, be eating._[378]
               tÃº com =as=  _You may eat, etc._
         Ã©l, ella, com =a=  _He, she may eat, etc._
             usted com =a=  _You may eat, etc._

  nosotros (as) com =amos=  _We may eat, etc._
   vosotros (as) com =Ã¡is=  _You may eat, etc._
     ellos, ellas com =an=  _They may eat, etc._
          ustedes com =an=  _You may eat, etc._

IMPERFECTO, PRIMERA FORMA

                yo com =iese=  _I might eat, be eating._[374]
               tÃº com =ieses=  _You might eat, etc._
          Ã©l, ella com =iese=  _He, she might eat, etc._
             usted com =iese=  _You might eat, etc._

  nosotros (as) com =iÃ©semos=  _We might eat, etc._
   vosotros (as) com =ieseis=  _You might eat, etc._
     ellos, ellas com =iesen=  _They might eat, etc._
          ustedes com =iesen=  _You might eat, etc._

IMPERFECTO, SEGUNDA FORMA

                yo com =iera=  _I might eat, be eating._[374]
               tÃº com =ieras=  _You might eat, etc._
          Ã©1, ella com =iera=  _He, she might eat, etc._
             usted com =iera=  _You might eat, etc._

  nosotros (as) com =iÃ©ramos=  _We might eat, etc._
   vosotros (as) com =ierais=  _You might eat, etc._
     ellos, ellas com =ieran=  _They might eat, etc._
          ustedes com =ieran=  _You might eat, etc._

FUTURO

                yo com =iere=  _I may eat, be eating._[379]
               tÃº com =ieres=  _You may eat, etc._
          Ã©l, ella com =iere=  _He, she may eat, etc._
             usted com =iere=  _You may eat, etc._

  nosotros (as) com =iÃ©remos=  _We may eat, etc._
   vosotros (as) com =iereis=  _You may eat, etc._
     ellos, ellas com =ieren=  _They may eat, etc._
          ustedes com =ieren=  _You may eat, etc._

=Modo Imperativo=

   come (tÃº) _eat_ (_thou_)      comed (vosotros) _eat_ (_ye_)


=TIEMPOS COMPUESTOS=

   INFINITIVO                             GERUNDIO

  =haber comido=, _to have eaten_   =habiendo comido=, _having eaten_

=Modo Indicativo=

PERFECTO

                 yo he comido  _I have eaten, have been eating._
                tÃº has comido  _You have eaten, etc._
           Ã©l, ella ha comido  _He, she has eaten, etc._
              usted ha comido  _You have eaten, etc._

   nosotros (as) hemos comido  _We have eaten, etc._
  vosotros (as) habÃ©is comido  _You have eaten, etc._
      ellos, ellas han comido  _They have eaten, etc._
           ustedes han comido  _You have eaten, etc._

PLUSCUAMPERFECTO

                yo habÃ­a comido  _I had eaten, had been eating._
               tÃº habÃ­as comido  _You had eaten, etc._
          Ã©l, ella habÃ­a comido  _He, she had eaten, etc._
             usted habÃ­a comido  _You had eaten, etc._

  nosotros (as) habÃ­amos comido  _We had eaten, etc._
   vosotros (as) habÃ­ais comido  _You had eaten, etc._
     ellos, ellas habÃ­an comido  _They had eaten, etc._
          ustedes habÃ­an comido  _You had eaten, etc._

PRETÃ‰RITO PERFECTO

                  yo hube comido  _I had eaten._
               tÃº hubiste comido  _You had eaten._
            Ã©l, ella hubo comido  _He, she had eaten._
               usted hubo comido  _You had eaten._

    nosotros (as) hubimos comido  _We had eaten._
  vosotros (as) hubisteis comido  _You had eaten._
    ellos, ellas hubieron comido  _They had eaten._
         ustedes hubieron comido  _You had eaten._

FUTURO PERFECTO

                yo habrÃ© comido  _I shall have eaten, been eating._
               tÃº habrÃ¡s comido  _You will have eaten, etc._
          Ã©l, ella habrÃ¡ comido  _He, she will have eaten, etc._
             usted habrÃ¡ comido  _You will have eaten, etc._

  nosotros (as) habremos comido  _We shall have eaten, etc._
   vosotros (as) habrÃ©is comido  _You will have eaten, etc._
     ellos, ellas habrÃ¡n comido  _They will have eaten, etc._
          ustedes habrÃ¡n comido  _You will have eaten, etc._

CONDICIONAL PERFECTO

                yo habrÃ­a comido  _I should or would have eaten, been eating._
               tÃº habrÃ­as comido  _You would have eaten, etc._
          Ã©l, ella habrÃ­a comido  _He, she would have eaten, etc._
             usted habrÃ­a comido  _You would have eaten, etc._

  nosotros (as) habrÃ­amos comido  _We should or would have eaten, etc._
   vosotros (as) habrÃ­ais comido  _You would have eaten, etc._
     ellos, ellas habrÃ­an comido  _They would have eaten, etc._
          ustedes habrÃ­an comido  _You would have eaten, etc._

=Modo Subjuntivo=

PERFECTO

                yo haya comido  _I may have eaten, been eating._[380]
               tÃº hayas comido  _You may have eaten, etc._
          Ã©l, ella haya comido  _He, she may have eaten, etc._
             usted haya comido  _You may have eaten, etc._

  nosotros (as) hayamos comido  _We may have eaten, etc._
   vosotros (as) hayÃ¡is comido  _You may have eaten, etc._
     ellos, ellas hayan comido  _They may have eaten, etc._
          ustedes hayan comido  _You may have eaten, etc._

PLUSCUAMPERFECTO, PRIMERA FORMA

                yo hubiese comido  _I might have eaten, been eating._[374]
               tÃº hubieses comido  _You might have eaten, etc._
          Ã©l, ella hubiese comido  _He, she might have eaten, etc._
             usted hubiese comido  _You might have eaten, etc._

  nosotros (as) hubiÃ©semos comido  _We might have eaten, etc._
   vosotros (as) hubieseis comido  _You might have eaten, etc._
     ellos, ellas hubiesen comido  _They might have eaten, etc._
          ustedes hubiesen comido  _You might have eaten, etc._

PLUSCUAMPERFECTO, SEGUNDA FORMA

                yo hubiera comido  _I might have eaten, been eating._[374]
               tÃº hubieras comido  _You might have eaten, etc._
          Ã©l, ella hubiera comido  _He, she might have eaten, etc._
             usted hubiera comido  _You might have eaten, etc._

  nosotros (as) hubiÃ©ramos comido  _We might have eaten, etc._
   vosotros (as) hubierais comido  _You might have eaten, etc._
     ellos, ellas hubieran comido  _They might have eaten, etc._
          ustedes hubieran comido  _You might have eaten, etc._

FUTURO PERFECTO

                yo hubiere comido  _I may have eaten, been eating._[381]
               tÃº hubieres comido  _You may have eaten, etc._
          Ã©l, ella hubiere comido  _He, she may have eaten, etc._
             usted hubiere comido  _You may have eaten, etc._

  nosotros (as) hubiÃ©remos comido  _We may have eaten, etc._
   vosotros (as) hubiereis comido  _You may have eaten, etc._
     ellos, ellas hubieren comido  _They may have eaten, etc._
          ustedes hubieren comido  _You may have eaten, etc._


=Tercera ConjugaciÃ³n=

    INFINITIVO            GERUNDIO              PARTICIPIO PASIVO

  =vivir=, _to live_   =viviendo=, _living_    =vivido=, _lived_


=TIEMPOS SIMPLES=

=Modo Indicativo=

PRESENTE

                yo viv =o=  _I live, am living, do live._
               tÃº viv =es=  _You_ (familiar singular) _live, etc._
          Ã©l, ella viv =e=  _He, she lives, etc._
             usted viv =e=  _You_ (polite singular) _live, etc._

  nosotros (as) viv =imos=  _We live, etc._
    vosotros (as) viv =Ã­s=  _You_ (familiar plural) _live, etc._
     ellos, ellas viv =en=  _They live, etc._
          ustedes viv =en=  _You_ (polite plural) _live, etc._

IMPERFECTO

                yo viv =Ã­a=  _I was living, used to live, etc._
               tÃº viv =Ã­as=  _You_ (familiar singular) _were living, etc._
          Ã©l, ella viv =Ã­a=  _He, she was living, etc._
             usted viv =Ã­a=  _You_ (polite singular) _were living, etc._

  nosotros (as) viv =Ã­amos=  _We were living, etc._
   vosotros (as) viv =Ã­ais=  _You_ (familiar plural) _were living, etc._
     ellos, ellas viv =Ã­an=  _They were living._
          ustedes viv =Ã­an=  _You_ (polite plural) _were living, etc._

PRETÃ‰RITO

                  yo viv =Ã­=  _I lived, did live._
               tÃº viv =iste=  _You lived, etc._
           Ã©l, ella viv =iÃ³=  _He, she lived, etc._
              usted viv =iÃ³=  _You lived, etc._

    nosotros (as) viv =imos=  _We lived, etc._
  vosotros (as) viv =isteis=  _You lived, etc._
    ellos, ellas viv =ieron=  _They lived, etc._
         ustedes viv =ieron=  _You lived, etc._

FUTURO

                yo vivir =Ã©=  _I shall live, be living._
               tÃº vivir =Ã¡s=  _You will live, etc._
          Ã©l, ella vivir =Ã¡=  _He, she will live, etc._
             usted vivir =Ã¡=  _You will live, etc._

  nosotros (as) vivir =emos=  _We shall live, etc._
   vosotros (as) vivir =Ã©is=  _You will live, etc._
     ellos, ellas vivir =Ã¡n=  _They will live, etc._
          ustedes vivir =Ã¡n=  _You will live, etc._

CONDICIONAL

                yo vivir =Ã­a=  _I should or would live, be living._[374]
               tÃº vivir =Ã­as=  _You would live, etc._
          Ã©l, ella vivir =Ã­a=  _He, she would live, etc._
             usted vivir =Ã­a=  _You would live, etc._

  nosotros (as) vivir =Ã­amos=  _We should or would live, etc._
   vosotros (as) vivir =Ã­ais=  _You would live, etc._
     ellos, ellas vivir =Ã­an=  _They would live, etc._
          ustedes vivir =Ã­an=  _You would live, etc._

=Modo Subjuntivo=

PRESENTE

                yo viv =a=  _I may live, be living._[382]
               tÃº viv =as=  _You may live, etc._
          Ã©l, ella viv =a=  _He, she may live, etc._
             usted viv =a=  _You may live, etc._

  nosotros (as) viv =amos=  _We may live, etc._
   vosotros (as) viv =Ã¡is=  _You may live, etc._
     ellos, ellas viv =an=  _They may live, etc._
          ustedes viv =an=  _You may live, etc._

IMPERFECTO, PRIMERA FORMA

                yo viv =iese=  _I might live, be living_.[374]
               tÃº viv =ieses=  _You might live, etc_.                            <hr />
                    </div>
                </div>
                <div class="panel panel-default">
                    <div class="panel-heading">
                        <a href="#p_32" data-toggle="collapse" data-target="#p_32" class="collapsed">
                            <h3 class="panel-title">hab&#237;ais hablado</h3>
                        </a>
                    </div>
                    <div class="panel-body collapse" id="p_32">
tÃº hablar =Ã¡s=  _You will speak, etc._
          Ã©l, ella hablar =Ã¡=  _He, she will speak, etc._

             usted hablar =Ã¡=  _You will speak, etc._
  nosotros (as) hablar =emos=  _We shall speak, etc._
   vosotros (as) hablar =Ã©is=  _You will speak, etc._
     ellos, ellas hablar =Ã¡n=  _They will speak, etc._
          ustedes hablar =Ã¡n=  _You will speak._

CONDICIONAL

                yo hablar =Ã­a=  _I should or would speak, be speaking._
               tÃº hablar =Ã­as=  _You would speak, etc._
          Ã©l, ella hablar =Ã­a=  _He, she would speak, etc._
             usted hablar =Ã­a=  _You would speak, etc._

  nosotros (as) hablar =Ã­amos=  _We should or would speak, etc._
   vosotros (as) hablar =Ã­ais=  _You would speak, etc._
     ellos, ellas hablar =Ã­an=  _They would speak, etc._
          ustedes hablar =Ã­an=  _You would speak, etc._

=Modo Subjuntivo=

PRESENTE

                yo habl =e=  _I may speak, be speaking._[374]
               tÃº habl =es=  _You may speak, etc._
          Ã©l, ella habl =e=  _He, she may speak, etc._
             usted habl =e=  _You may speak, etc._

  nosotros (as) habl =emos=  _We may speak, etc._
   vosotros (as) habl =Ã©is=  _You may speak, etc._
     ellos, ellas habl =en=  _They may speak, etc._
          ustedes habl =en=  _You may speak, etc._

IMPERFECTO, PRIMERA FORMA

  yo habl =ase=  _I might speak, be speaking._[374]
  tÃº habl =ases=  _You might speak, etc._
  Ã©l, ella habl =ase=  _He, she might speak, etc._
  usted habl =ase=  _You might speak, etc._

  nosotros (as) habl =Ã¡semos=  _We might speak, etc._
  vosotros (as) habl =aseis=  _You might speak, etc._
  ellos, ellas habl =asen=  _They might speak, etc._
  ustedes habl =asen=  _You might speak, etc._

IMPERFECTO, SEGUNDA FORMA

                yo habl =ara=  _I might speak, be speaking._[374]
               tÃº habl =aras=  _You might speak, etc._
          Ã©l, ella habl =ara=  _He, she might speak, etc._
             usted habl =ara=  _You might speak, etc._

  nosotros (as) habl =Ã¡ramos=  _We might speak, etc._
   vosotros (as) habl =arais=  _You might speak, etc._
     ellos, ellas habl =aran=  _They might speak, etc._
          ustedes habl =aran=  _You might speak, etc._

FUTURO

                yo habl =are=  _I may speak, be speaking._[375]
               tÃº habl =ares=  _You may speak, etc._
          Ã©l, ella habl =are=  _He, she may speak, etc._
             usted habl =are=  _You may speak, etc._

  nosotros (as) habl =Ã¡remos=  _We may speak, etc._
   vosotros (as) habl =areis=  _You may speak, etc._
     ellos, ellas habl =aren=  _They may speak, etc._
          ustedes habl =aren=  _You may speak, etc._

=Modo Imperativo=

  habla (tÃº) _speak_ (_thou_)    hablad (vosotros) _speak_ (_ye_)


=TIEMPOS COMPUESTOS=

         INFINITIVO                            GERUNDIO

  =haber hablado=, _to have spoken_      =habiendo hablado=, _having spoken_

=Modo Indicativo=

PERFECTO

                 yo he hablado  _I have spoken, have been speaking._
                tÃº has hablado  _You have spoken, etc._
           Ã©l, ella ha hablado  _He, she has spoken, etc._
              usted ha hablado  _You have spoken, etc._

   nosotros (as) hemos hablado  _We have spoken, etc._
  vosotros (as) habÃ©is hablado  _You have spoken, etc._
      ellos, ellas han hablado  _They have spoken, etc._
           ustedes han hablado  _You have spoken, etc._

PLUSCUAMPERFECTO

                yo habÃ­a hablado  _I had spoken, had been speaking._
               tÃº habÃ­as hablado  _You had spoken._
          Ã©l, ella habÃ­a hablado  _He, she had spoken._
             usted habÃ­a hablado  _You had spoken._

  nosotros (as) habÃ­amos hablado  _We had spoken._
   vosotros (as) <b>habÃ­ais hablado</b>  _You had spoken._
     ellos, ellas habÃ­an hablado  _They had spoken._
          ustedes habÃ­an hablado  _You had spoken._

PRETÃ‰RITO PERFECTO

                  yo hube hablado  _I had spoken._
               tÃº hubiste hablado  _You had spoken._
            Ã©l, ella hubo hablado  _He, she had spoken._
               usted hubo hablado  _You had spoken._

    nosotros (as) hubimos hablado  _We had spoken._
  vosotros (as) hubisteis hablado  _You had spoken._
    ellos, ellas hubieron hablado  _They had spoken._
         ustedes hubieron hablado  _You had spoken._

FUTURO PERFECTO

                yo habrÃ© hablado  _I shall have spoken, been speaking._
               tÃº habrÃ¡s hablado  _You will have spoken, etc._
          Ã©l, ella habrÃ¡ hablado  _He, she will have spoken, etc._
             usted habrÃ¡ hablado  _You will have spoken, etc._

  nosotros (as) habremos hablado  _We shall have spoken, etc._
   vosotros (as) habrÃ©is hablado  _You will have spoken, etc._
     ellos, ellas habrÃ¡n hablado  _They will have spoken, etc._
          ustedes habrÃ¡n hablado  _You will have spoken, etc._

CONDICIONAL PERFECTO

              yo habrÃ­a hablado  _I should or would have spoken, been speaking._
             tÃº habrÃ­as hablado  _You would have spoken, etc._
        el, ella habrÃ­a hablado  _He, she would have spoken, etc._
           usted habrÃ­a hablado  _You would have spoken, etc._

nosotros (as) habrÃ­amos hablado  _We should or would have spoken, etc._
 vosotros (as) habrÃ­ais hablado  _You would have spoken, etc._
   ellos, ellas habrÃ­an hablado  _They would have spoken, etc._
        ustedes habrÃ­an hablado  _You would have spoken, etc._

=Modo Subjuntivo=

PERFECTO

                yo haya hablado  _I may have spoken, been speaking._[376]
               tÃº hayas hablado  _You may have spoken, etc._
          Ã©l, ella haya hablado  _He, she may have spoken, etc._
             usted haya hablado  _You may have spoken, etc._

  nosotros (as) hayamos hablado  _We may have spoken, etc._
   vosotros (as) hayÃ¡is hablado  _You may have spoken, etc._
     ellos, ellas hayan hablado  _They may have spoken, etc._
          ustedes hayan hablado  _You may have spoken, etc._

PLUSCUAMPERFECTO, PRIMERA FORMA

                yo hubiese hablado  _I might have spoken, been speaking._[374]
               tÃº hubieses hablado  _You might have spoken, etc._
          Ã©l, ella hubiese hablado  _He, she might have spoken, etc._
             usted hubiese hablado  _You might have spoken, etc._

  nosotros (as) hubiÃ©semos hablado  _We might have spoken, etc._
   vosotros (as) hubieseis hablado  _You might have spoken, etc._
     ellos, ellas hubiesen hablado  _They might have spoken, etc._
          ustedes hubiesen hablado  _You might have spoken, etc._

PLUSCUAMPERFECTO, SEGUNDA FORMA

                yo hubiera hablado  _I might have spoken, been speaking._[374]
               tÃº hubieras hablado  _You might have spoken, etc._
          Ã©l, ella hubiera hablado  _He, she might have spoken, etc._
             usted hubiera hablado  _You might have spoken, etc._

  nosotros (as) hubiÃ©ramos hablado  _We might have spoken, etc._
   vosotros (as) hubierais hablado  _You might have spoken, etc._
     ellos, ellas hubieran hablado  _They might have spoken, etc._
          ustedes hubieran hablado  _You might have spoken, etc._

FUTURO PERFECTO

                yo hubiere hablado  _I may have spoken, been speaking._[377]
               tÃº hubieres hablado  _You may have spoken, etc._
          Ã©l, ella hubiere hablado  _He, she may have spoken, etc._
             usted hubiere hablado  _You may have spoken, etc._

  nosotros (as) hubiÃ©remos hablado  _We may have spoken, etc._
   vosotros (as) hubiereis hablado  _You may have spoken, etc._
     ellos, ellas hubieren hablado  _They may have spoken, etc._
          ustedes hubieren hablado  _You may have spoken, etc._


=Segunda ConjugaciÃ³n=

    INFINITIVO            GERUNDIO           PARTICIPIO PASIVO

  =comer=, _to eat_   =comiendo=, _eating_  =comido=, _eaten_


=TIEMPOS SIMPLES=

=Modo Indicativo=

PRESENTE

                yo com =o=  _I eat, am eating, do eat._
               tÃº com =es=  _You_ (familiar singular) _eat, etc._
          Ã©l, ella com =e=  _He, she eats, etc._
             usted com =e=  _You_ (polite singular) _eat, etc._

  nosotros (as) com =emos=  _We eat, etc._
   vosotros (as) com =Ã©is=  _You_ (familiar plural) _eat, etc._
     ellos, ellas com =en=  _They eat, etc._
          ustedes com =en=  _You_ (polite plural) _eat, etc._

IMPERFECTO

                yo com =Ã­a=  _I was eating, used to eat, ate._
               tÃº com =Ã­as=  _You_ (familiar singular) _were eating, etc._
          Ã©l, ella com =Ã­a=  _He, she was eating, etc._
             usted com =Ã­a=  _You_ (polite singular) _were eating, etc._

  nosotros (as) com =Ã­amos=  _We were eating, etc._
   vosotros (as) com =Ã­ais=  _You_ (familiar plural) _were eating, etc._
     ellos, ellas com =Ã­an=  _They were eating, etc._
          ustedes com =Ã­an=  _You_ (polite plural) _were eating, etc._

PRETÃ‰RITO

                  yo com =Ã­=  _I ate, did eat._
               tÃº com =iste=  _You ate, etc._
           Ã©l, ella com =iÃ³=  _He, she ate, etc._
              usted com =iÃ³=  _You ate, etc._

    nosotros (as) com =imos=  _We ate, etc._
  vosotros (as) com =isteis=  _You ate, etc._
    ellos, ellas com =ieron=  _They ate, etc._
         ustedes com =ieron=  _You ate, etc._

FUTURO

                yo comer =Ã©=  _I shall eat, be eating._
               tÃº comer =Ã¡s=  _You will eat, etc._
          Ã©l, ella comer =Ã¡=  _He, she will eat, etc._
             usted comer =Ã¡=  _You will eat, etc._

  nosotros (as) comer =emos=  _We shall eat, etc._
   vosotros (as) comer =Ã©is=  _You will eat, etc._
     ellos, ellas comer =Ã¡n=  _They will eat, etc._
          ustedes comer =Ã¡n=  _You will eat, etc._

CONDICIONAL

                yo comer =Ã­a=  _I should or would eat, be eating._
               tÃº comer =Ã­as=  _You would eat, etc._
          Ã©l, ella comer =Ã­a=  _He, she would eat, etc._
             usted comer =Ã­a=  _You would eat, etc._

  nosotros (as) comer =Ã­amos=  _We should or would eat, etc._
   vosotros (as) comer =Ã­ais=  _You would eat, etc._
     ellos, ellas comer =Ã­an=  _They would eat, etc._
          ustedes comer =Ã­an=  _You would eat, etc._

=Modo Subjuntivo=

PRESENTE

                yo com =a=  _I may eat, be eating._[378]
               tÃº com =as=  _You may eat, etc._
         Ã©l, ella, com =a=  _He, she may eat, etc._
             usted com =a=  _You may eat, etc._

  nosotros (as) com =amos=  _We may eat, etc._
   vosotros (as) com =Ã¡is=  _You may eat, etc._
     ellos, ellas com =an=  _They may eat, etc._
          ustedes com =an=  _You may eat, etc._

IMPERFECTO, PRIMERA FORMA

                yo com =iese=  _I might eat, be eating._[374]
               tÃº com =ieses=  _You might eat, etc._
          Ã©l, ella com =iese=  _He, she might eat, etc._
             usted com =iese=  _You might eat, etc._

  nosotros (as) com =iÃ©semos=  _We might eat, etc._
   vosotros (as) com =ieseis=  _You might eat, etc._
     ellos, ellas com =iesen=  _They might eat, etc._
          ustedes com =iesen=  _You might eat, etc._

IMPERFECTO, SEGUNDA FORMA

                yo com =iera=  _I might eat, be eating._[374]
               tÃº com =ieras=  _You might eat, etc._
          Ã©1, ella com =iera=  _He, she might eat, etc._
             usted com =iera=  _You might eat, etc._

  nosotros (as) com =iÃ©ramos=  _We might eat, etc._
   vosotros (as) com =ierais=  _You might eat, etc._
     ellos, ellas com =ieran=  _They might eat, etc._
          ustedes com =ieran=  _You might eat, etc._

FUTURO

                yo com =iere=  _I may eat, be eating._[379]
               tÃº com =ieres=  _You may eat, etc._
          Ã©l, ella com =iere=  _He, she may eat, etc._
             usted com =iere=  _You may eat, etc._

  nosotros (as) com =iÃ©remos=  _We may eat, etc._
   vosotros (as) com =iereis=  _You may eat, etc._
     ellos, ellas com =ieren=  _They may eat, etc._
          ustedes com =ieren=  _You may eat, etc._

=Modo Imperativo=

   come (tÃº) _eat_ (_thou_)      comed (vosotros) _eat_ (_ye_)


=TIEMPOS COMPUESTOS=

   INFINITIVO                             GERUNDIO

  =haber comido=, _to have eaten_   =habiendo comido=, _having eaten_

=Modo Indicativo=

PERFECTO

                 yo he comido  _I have eaten, have been eating._
                tÃº has comido  _You have eaten, etc._
           Ã©l, ella ha comido  _He, she has eaten, etc._
              usted ha comido  _You have eaten, etc._

   nosotros (as) hemos comido  _We have eaten, etc._
  vosotros (as) habÃ©is comido  _You have eaten, etc._
      ellos, ellas han comido  _They have eaten, etc._
           ustedes han comido  _You have eaten, etc._

PLUSCUAMPERFECTO

                yo habÃ­a comido  _I had eaten, had been eating._
               tÃº habÃ­as comido  _You had eaten, etc._
          Ã©l, ella habÃ­a comido  _He, she had eaten, etc._
             usted habÃ­a comido  _You had eaten, etc._

  nosotros (as) habÃ­amos comido  _We had eaten, etc._
   vosotros (as) habÃ­ais comido  _You had eaten, etc._
     ellos, ellas habÃ­an comido  _They had eaten, etc._
          ustedes habÃ­an comido  _You had eaten, etc._

PRETÃ‰RITO PERFECTO

                  yo hube comido  _I had eaten._
               tÃº hubiste comido  _You had eaten._
            Ã©l, ella hubo comido  _He, she had eaten._
               usted hubo comido  _You had eaten._

    nosotros (as) hubimos comido  _We had eaten._
  vosotros (as) hubisteis comido  _You had eaten._
    ellos, ellas hubieron comido  _They had eaten._
         ustedes hubieron comido  _You had eaten._

FUTURO PERFECTO

                yo habrÃ© comido  _I shall have eaten, been eating._
               tÃº habrÃ¡s comido  _You will have eaten, etc._
          Ã©l, ella habrÃ¡ comido  _He, she will have eaten, etc._
             usted habrÃ¡ comido  _You will have eaten, etc._

  nosotros (as) habremos comido  _We shall have eaten, etc._
   vosotros (as) habrÃ©is comido  _You will have eaten, etc._
     ellos, ellas habrÃ¡n comido  _They will have eaten, etc._
          ustedes habrÃ¡n comido  _You will have eaten, etc._

CONDICIONAL PERFECTO

                yo habrÃ­a comido  _I should or would have eaten, been eating._
               tÃº habrÃ­as comido  _You would have eaten, etc._
          Ã©l, ella habrÃ­a comido  _He, she would have eaten, etc._
             usted habrÃ­a comido  _You would have eaten, etc._

  nosotros (as) habrÃ­amos comido  _We should or would have eaten, etc._
   vosotros (as) habrÃ­ais comido  _You would have eaten, etc._
     ellos, ellas habrÃ­an comido  _They would have eaten, etc._
          ustedes habrÃ­an comido  _You would have eaten, etc._

=Modo Subjuntivo=

PERFECTO

                yo haya comido  _I may have eaten, been eating._[380]
               tÃº hayas comido  _You may have eaten, etc._
          Ã©l, ella haya comido  _He, she may have eaten, etc._
             usted haya comido  _You may have eaten, etc._

  nosotros (as) hayamos comido  _We may have eaten, etc._
   vosotros (as) hayÃ¡is comido  _You may have eaten, etc._
     ellos, ellas hayan comido  _They may have eaten, etc._
          ustedes hayan comido  _You may have eaten, etc._

PLUSCUAMPERFECTO, PRIMERA FORMA

                yo hubiese comido  _I might have eaten, been eating._[374]
               tÃº hubieses comido  _You might have eaten, etc._
          Ã©l, ella hubiese comido  _He, she might have eaten, etc._
             usted hubiese comido  _You might have eaten, etc._

  nosotros (as) hubiÃ©semos comido  _We might have eaten, etc._
   vosotros (as) hubieseis comido  _You might have eaten, etc._
     ellos, ellas hubiesen comido  _They might have eaten, etc._
          ustedes hubiesen comido  _You might have eaten, etc._

PLUSCUAMPERFECTO, SEGUNDA FORMA

                yo hubiera comido  _I might have eaten, been eating._[374]
               tÃº hubieras comido  _You might have eaten, etc._
          Ã©l, ella hubiera comido  _He, she might have eaten, etc._
             usted hubiera comido  _You might have eaten, etc._

  nosotros (as) hubiÃ©ramos comido  _We might have eaten, etc._
   vosotros (as) hubierais comido  _You might have eaten, etc._
     ellos, ellas hubieran comido  _They might have eaten, etc._
          ustedes hubieran comido  _You might have eaten, etc._

FUTURO PERFECTO

                yo hubiere comido  _I may have eaten, been eating._[381]
               tÃº hubieres comido  _You may have eaten, etc._
          Ã©l, ella hubiere comido  _He, she may have eaten, etc._
             usted hubiere comido  _You may have eaten, etc._

  nosotros (as) hubiÃ©remos comido  _We may have eaten, etc._
   vosotros (as) hubiereis comido  _You may have eaten, etc._
     ellos, ellas hubieren comido  _They may have eaten, etc._
          ustedes hubieren comido  _You may have eaten, etc._


=Tercera ConjugaciÃ³n=

    INFINITIVO            GERUNDIO              PARTICIPIO PASIVO

  =vivir=, _to live_   =viviendo=, _living_    =vivido=, _lived_


=TIEMPOS SIMPLES=

=Modo Indicativo=

PRESENTE

                yo viv =o=  _I live, am living, do live._
               tÃº viv =es=  _You_ (familiar singular) _live, etc._
          Ã©l, ella viv =e=  _He, she lives, etc._
             usted viv =e=  _You_ (polite singular) _live, etc._

  nosotros (as) viv =imos=  _We live, etc._
    vosotros (as) viv =Ã­s=  _You_ (familiar plural) _live, etc._
     ellos, ellas viv =en=  _They live, etc._
          ustedes viv =en=  _You_ (polite plural) _live, etc._

IMPERFECTO

                yo viv =Ã­a=  _I was living, used to live, etc._
               tÃº viv =Ã­as=  _You_ (familiar singular) _were living, etc._
          Ã©l, ella viv =Ã­a=  _He, she was living, etc._
             usted viv =Ã­a=  _You_ (polite singular) _were living, etc._

  nosotros (as) viv =Ã­amos=  _We were living, etc._
   vosotros (as) viv =Ã­ais=  _You_ (familiar plural) _were living, etc._
     ellos, ellas viv =Ã­an=  _They were living._
          ustedes viv =Ã­an=  _You_ (polite plural) _were living, etc._

PRETÃ‰RITO

                  yo viv =Ã­=  _I lived, did live._
               tÃº viv =iste=  _You lived, etc._
           Ã©l, ella viv =iÃ³=  _He, she lived, etc._
              usted viv =iÃ³=  _You lived, etc._

    nosotros (as) viv =imos=  _We lived, etc._
  vosotros (as) viv =isteis=  _You lived, etc._
    ellos, ellas viv =ieron=  _They lived, etc._
         ustedes viv =ieron=  _You lived, etc._

FUTURO

                yo vivir =Ã©=  _I shall live, be living._
               tÃº vivir =Ã¡s=  _You will live, etc._
          Ã©l, ella vivir =Ã¡=  _He, she will live, etc._
             usted vivir =Ã¡=  _You will live, etc._

  nosotros (as) vivir =emos=  _We shall live, etc._
   vosotros (as) vivir =Ã©is=  _You will live, etc._
     ellos, ellas vivir =Ã¡n=  _They will live, etc._
          ustedes vivir =Ã¡n=  _You will live, etc._

CONDICIONAL

                yo vivir =Ã­a=  _I should or would live, be living._[374]
               tÃº vivir =Ã­as=  _You would live, etc._
          Ã©l, ella vivir =Ã­a=  _He, she would live, etc._
             usted vivir =Ã­a=  _You would live, etc._

  nosotros (as) vivir =Ã­amos=  _We should or would live, etc._
   vosotros (as) vivir =Ã­ais=  _You would live, etc._
     ellos, ellas vivir =Ã­an=  _They would live, etc._
          ustedes vivir =Ã­an=  _You would live, etc._

=Modo Subjuntivo=

PRESENTE

                yo viv =a=  _I may live, be living._[382]
               tÃº viv =as=  _You may live, etc._
          Ã©l, ella viv =a=  _He, she may live, etc._
             usted viv =a=  _You may live, etc._

  nosotros (as) viv =amos=  _We may live, etc._
   vosotros (as) viv =Ã¡is=  _You may live, etc._
     ellos, ellas viv =an=  _They may live, etc._
          ustedes viv =an=  _You may live, etc._

IMPERFECTO, PRIMERA FORMA

                yo viv =iese=  _I might live, be living_.[374]
               tÃº viv =ieses=  _You might live, etc_.                            <hr />
                    </div>
                </div>
                <div class="panel panel-default">
                    <div class="panel-heading">
                        <a href="#p_33" data-toggle="collapse" data-target="#p_33" class="collapsed">
                            <h3 class="panel-title">hab&#237;an hablado</h3>
                        </a>
                    </div>
                    <div class="panel-body collapse" id="p_33">
tÃº hablar =Ã¡s=  _You will speak, etc._
          Ã©l, ella hablar =Ã¡=  _He, she will speak, etc._

             usted hablar =Ã¡=  _You will speak, etc._
  nosotros (as) hablar =emos=  _We shall speak, etc._
   vosotros (as) hablar =Ã©is=  _You will speak, etc._
     ellos, ellas hablar =Ã¡n=  _They will speak, etc._
          ustedes hablar =Ã¡n=  _You will speak._

CONDICIONAL

                yo hablar =Ã­a=  _I should or would speak, be speaking._
               tÃº hablar =Ã­as=  _You would speak, etc._
          Ã©l, ella hablar =Ã­a=  _He, she would speak, etc._
             usted hablar =Ã­a=  _You would speak, etc._

  nosotros (as) hablar =Ã­amos=  _We should or would speak, etc._
   vosotros (as) hablar =Ã­ais=  _You would speak, etc._
     ellos, ellas hablar =Ã­an=  _They would speak, etc._
          ustedes hablar =Ã­an=  _You would speak, etc._

=Modo Subjuntivo=

PRESENTE

                yo habl =e=  _I may speak, be speaking._[374]
               tÃº habl =es=  _You may speak, etc._
          Ã©l, ella habl =e=  _He, she may speak, etc._
             usted habl =e=  _You may speak, etc._

  nosotros (as) habl =emos=  _We may speak, etc._
   vosotros (as) habl =Ã©is=  _You may speak, etc._
     ellos, ellas habl =en=  _They may speak, etc._
          ustedes habl =en=  _You may speak, etc._

IMPERFECTO, PRIMERA FORMA

  yo habl =ase=  _I might speak, be speaking._[374]
  tÃº habl =ases=  _You might speak, etc._
  Ã©l, ella habl =ase=  _He, she might speak, etc._
  usted habl =ase=  _You might speak, etc._

  nosotros (as) habl =Ã¡semos=  _We might speak, etc._
  vosotros (as) habl =aseis=  _You might speak, etc._
  ellos, ellas habl =asen=  _They might speak, etc._
  ustedes habl =asen=  _You might speak, etc._

IMPERFECTO, SEGUNDA FORMA

                yo habl =ara=  _I might speak, be speaking._[374]
               tÃº habl =aras=  _You might speak, etc._
          Ã©l, ella habl =ara=  _He, she might speak, etc._
             usted habl =ara=  _You might speak, etc._

  nosotros (as) habl =Ã¡ramos=  _We might speak, etc._
   vosotros (as) habl =arais=  _You might speak, etc._
     ellos, ellas habl =aran=  _They might speak, etc._
          ustedes habl =aran=  _You might speak, etc._

FUTURO

                yo habl =are=  _I may speak, be speaking._[375]
               tÃº habl =ares=  _You may speak, etc._
          Ã©l, ella habl =are=  _He, she may speak, etc._
             usted habl =are=  _You may speak, etc._

  nosotros (as) habl =Ã¡remos=  _We may speak, etc._
   vosotros (as) habl =areis=  _You may speak, etc._
     ellos, ellas habl =aren=  _They may speak, etc._
          ustedes habl =aren=  _You may speak, etc._

=Modo Imperativo=

  habla (tÃº) _speak_ (_thou_)    hablad (vosotros) _speak_ (_ye_)


=TIEMPOS COMPUESTOS=

         INFINITIVO                            GERUNDIO

  =haber hablado=, _to have spoken_      =habiendo hablado=, _having spoken_

=Modo Indicativo=

PERFECTO

                 yo he hablado  _I have spoken, have been speaking._
                tÃº has hablado  _You have spoken, etc._
           Ã©l, ella ha hablado  _He, she has spoken, etc._
              usted ha hablado  _You have spoken, etc._

   nosotros (as) hemos hablado  _We have spoken, etc._
  vosotros (as) habÃ©is hablado  _You have spoken, etc._
      ellos, ellas han hablado  _They have spoken, etc._
           ustedes han hablado  _You have spoken, etc._

PLUSCUAMPERFECTO

                yo habÃ­a hablado  _I had spoken, had been speaking._
               tÃº habÃ­as hablado  _You had spoken._
          Ã©l, ella habÃ­a hablado  _He, she had spoken._
             usted habÃ­a hablado  _You had spoken._

  nosotros (as) habÃ­amos hablado  _We had spoken._
   vosotros (as) habÃ­ais hablado  _You had spoken._
     ellos, ellas <b>habÃ­an hablado</b>  _They had spoken._
          ustedes <b>habÃ­an hablado</b>  _You had spoken._

PRETÃ‰RITO PERFECTO

                  yo hube hablado  _I had spoken._
               tÃº hubiste hablado  _You had spoken._
            Ã©l, ella hubo hablado  _He, she had spoken._
               usted hubo hablado  _You had spoken._

    nosotros (as) hubimos hablado  _We had spoken._
  vosotros (as) hubisteis hablado  _You had spoken._
    ellos, ellas hubieron hablado  _They had spoken._
         ustedes hubieron hablado  _You had spoken._

FUTURO PERFECTO

                yo habrÃ© hablado  _I shall have spoken, been speaking._
               tÃº habrÃ¡s hablado  _You will have spoken, etc._
          Ã©l, ella habrÃ¡ hablado  _He, she will have spoken, etc._
             usted habrÃ¡ hablado  _You will have spoken, etc._

  nosotros (as) habremos hablado  _We shall have spoken, etc._
   vosotros (as) habrÃ©is hablado  _You will have spoken, etc._
     ellos, ellas habrÃ¡n hablado  _They will have spoken, etc._
          ustedes habrÃ¡n hablado  _You will have spoken, etc._

CONDICIONAL PERFECTO

              yo habrÃ­a hablado  _I should or would have spoken, been speaking._
             tÃº habrÃ­as hablado  _You would have spoken, etc._
        el, ella habrÃ­a hablado  _He, she would have spoken, etc._
           usted habrÃ­a hablado  _You would have spoken, etc._

nosotros (as) habrÃ­amos hablado  _We should or would have spoken, etc._
 vosotros (as) habrÃ­ais hablado  _You would have spoken, etc._
   ellos, ellas habrÃ­an hablado  _They would have spoken, etc._
        ustedes habrÃ­an hablado  _You would have spoken, etc._

=Modo Subjuntivo=

PERFECTO

                yo haya hablado  _I may have spoken, been speaking._[376]
               tÃº hayas hablado  _You may have spoken, etc._
          Ã©l, ella haya hablado  _He, she may have spoken, etc._
             usted haya hablado  _You may have spoken, etc._

  nosotros (as) hayamos hablado  _We may have spoken, etc._
   vosotros (as) hayÃ¡is hablado  _You may have spoken, etc._
     ellos, ellas hayan hablado  _They may have spoken, etc._
          ustedes hayan hablado  _You may have spoken, etc._

PLUSCUAMPERFECTO, PRIMERA FORMA

                yo hubiese hablado  _I might have spoken, been speaking._[374]
               tÃº hubieses hablado  _You might have spoken, etc._
          Ã©l, ella hubiese hablado  _He, she might have spoken, etc._
             usted hubiese hablado  _You might have spoken, etc._

  nosotros (as) hubiÃ©semos hablado  _We might have spoken, etc._
   vosotros (as) hubieseis hablado  _You might have spoken, etc._
     ellos, ellas hubiesen hablado  _They might have spoken, etc._
          ustedes hubiesen hablado  _You might have spoken, etc._

PLUSCUAMPERFECTO, SEGUNDA FORMA

                yo hubiera hablado  _I might have spoken, been speaking._[374]
               tÃº hubieras hablado  _You might have spoken, etc._
          Ã©l, ella hubiera hablado  _He, she might have spoken, etc._
             usted hubiera hablado  _You might have spoken, etc._

  nosotros (as) hubiÃ©ramos hablado  _We might have spoken, etc._
   vosotros (as) hubierais hablado  _You might have spoken, etc._
     ellos, ellas hubieran hablado  _They might have spoken, etc._
          ustedes hubieran hablado  _You might have spoken, etc._

FUTURO PERFECTO

                yo hubiere hablado  _I may have spoken, been speaking._[377]
               tÃº hubieres hablado  _You may have spoken, etc._
          Ã©l, ella hubiere hablado  _He, she may have spoken, etc._
             usted hubiere hablado  _You may have spoken, etc._

  nosotros (as) hubiÃ©remos hablado  _We may have spoken, etc._
   vosotros (as) hubiereis hablado  _You may have spoken, etc._
     ellos, ellas hubieren hablado  _They may have spoken, etc._
          ustedes hubieren hablado  _You may have spoken, etc._


=Segunda ConjugaciÃ³n=

    INFINITIVO            GERUNDIO           PARTICIPIO PASIVO

  =comer=, _to eat_   =comiendo=, _eating_  =comido=, _eaten_


=TIEMPOS SIMPLES=

=Modo Indicativo=

PRESENTE

                yo com =o=  _I eat, am eating, do eat._
               tÃº com =es=  _You_ (familiar singular) _eat, etc._
          Ã©l, ella com =e=  _He, she eats, etc._
             usted com =e=  _You_ (polite singular) _eat, etc._

  nosotros (as) com =emos=  _We eat, etc._
   vosotros (as) com =Ã©is=  _You_ (familiar plural) _eat, etc._
     ellos, ellas com =en=  _They eat, etc._
          ustedes com =en=  _You_ (polite plural) _eat, etc._

IMPERFECTO

                yo com =Ã­a=  _I was eating, used to eat, ate._
               tÃº com =Ã­as=  _You_ (familiar singular) _were eating, etc._
          Ã©l, ella com =Ã­a=  _He, she was eating, etc._
             usted com =Ã­a=  _You_ (polite singular) _were eating, etc._

  nosotros (as) com =Ã­amos=  _We were eating, etc._
   vosotros (as) com =Ã­ais=  _You_ (familiar plural) _were eating, etc._
     ellos, ellas com =Ã­an=  _They were eating, etc._
          ustedes com =Ã­an=  _You_ (polite plural) _were eating, etc._

PRETÃ‰RITO

                  yo com =Ã­=  _I ate, did eat._
               tÃº com =iste=  _You ate, etc._
           Ã©l, ella com =iÃ³=  _He, she ate, etc._
              usted com =iÃ³=  _You ate, etc._

    nosotros (as) com =imos=  _We ate, etc._
  vosotros (as) com =isteis=  _You ate, etc._
    ellos, ellas com =ieron=  _They ate, etc._
         ustedes com =ieron=  _You ate, etc._

FUTURO

                yo comer =Ã©=  _I shall eat, be eating._
               tÃº comer =Ã¡s=  _You will eat, etc._
          Ã©l, ella comer =Ã¡=  _He, she will eat, etc._
             usted comer =Ã¡=  _You will eat, etc._

  nosotros (as) comer =emos=  _We shall eat, etc._
   vosotros (as) comer =Ã©is=  _You will eat, etc._
     ellos, ellas comer =Ã¡n=  _They will eat, etc._
          ustedes comer =Ã¡n=  _You will eat, etc._

CONDICIONAL

                yo comer =Ã­a=  _I should or would eat, be eating._
               tÃº comer =Ã­as=  _You would eat, etc._
          Ã©l, ella comer =Ã­a=  _He, she would eat, etc._
             usted comer =Ã­a=  _You would eat, etc._

  nosotros (as) comer =Ã­amos=  _We should or would eat, etc._
   vosotros (as) comer =Ã­ais=  _You would eat, etc._
     ellos, ellas comer =Ã­an=  _They would eat, etc._
          ustedes comer =Ã­an=  _You would eat, etc._

=Modo Subjuntivo=

PRESENTE

                yo com =a=  _I may eat, be eating._[378]
               tÃº com =as=  _You may eat, etc._
         Ã©l, ella, com =a=  _He, she may eat, etc._
             usted com =a=  _You may eat, etc._

  nosotros (as) com =amos=  _We may eat, etc._
   vosotros (as) com =Ã¡is=  _You may eat, etc._
     ellos, ellas com =an=  _They may eat, etc._
          ustedes com =an=  _You may eat, etc._

IMPERFECTO, PRIMERA FORMA

                yo com =iese=  _I might eat, be eating._[374]
               tÃº com =ieses=  _You might eat, etc._
          Ã©l, ella com =iese=  _He, she might eat, etc._
             usted com =iese=  _You might eat, etc._

  nosotros (as) com =iÃ©semos=  _We might eat, etc._
   vosotros (as) com =ieseis=  _You might eat, etc._
     ellos, ellas com =iesen=  _They might eat, etc._
          ustedes com =iesen=  _You might eat, etc._

IMPERFECTO, SEGUNDA FORMA

                yo com =iera=  _I might eat, be eating._[374]
               tÃº com =ieras=  _You might eat, etc._
          Ã©1, ella com =iera=  _He, she might eat, etc._
             usted com =iera=  _You might eat, etc._

  nosotros (as) com =iÃ©ramos=  _We might eat, etc._
   vosotros (as) com =ierais=  _You might eat, etc._
     ellos, ellas com =ieran=  _They might eat, etc._
          ustedes com =ieran=  _You might eat, etc._

FUTURO

                yo com =iere=  _I may eat, be eating._[379]
               tÃº com =ieres=  _You may eat, etc._
          Ã©l, ella com =iere=  _He, she may eat, etc._
             usted com =iere=  _You may eat, etc._

  nosotros (as) com =iÃ©remos=  _We may eat, etc._
   vosotros (as) com =iereis=  _You may eat, etc._
     ellos, ellas com =ieren=  _They may eat, etc._
          ustedes com =ieren=  _You may eat, etc._

=Modo Imperativo=

   come (tÃº) _eat_ (_thou_)      comed (vosotros) _eat_ (_ye_)


=TIEMPOS COMPUESTOS=

   INFINITIVO                             GERUNDIO

  =haber comido=, _to have eaten_   =habiendo comido=, _having eaten_

=Modo Indicativo=

PERFECTO

                 yo he comido  _I have eaten, have been eating._
                tÃº has comido  _You have eaten, etc._
           Ã©l, ella ha comido  _He, she has eaten, etc._
              usted ha comido  _You have eaten, etc._

   nosotros (as) hemos comido  _We have eaten, etc._
  vosotros (as) habÃ©is comido  _You have eaten, etc._
      ellos, ellas han comido  _They have eaten, etc._
           ustedes han comido  _You have eaten, etc._

PLUSCUAMPERFECTO

                yo habÃ­a comido  _I had eaten, had been eating._
               tÃº habÃ­as comido  _You had eaten, etc._
          Ã©l, ella habÃ­a comido  _He, she had eaten, etc._
             usted habÃ­a comido  _You had eaten, etc._

  nosotros (as) habÃ­amos comido  _We had eaten, etc._
   vosotros (as) habÃ­ais comido  _You had eaten, etc._
     ellos, ellas habÃ­an comido  _They had eaten, etc._
          ustedes habÃ­an comido  _You had eaten, etc._

PRETÃ‰RITO PERFECTO

                  yo hube comido  _I had eaten._
               tÃº hubiste comido  _You had eaten._
            Ã©l, ella hubo comido  _He, she had eaten._
               usted hubo comido  _You had eaten._

    nosotros (as) hubimos comido  _We had eaten._
  vosotros (as) hubisteis comido  _You had eaten._
    ellos, ellas hubieron comido  _They had eaten._
         ustedes hubieron comido  _You had eaten._

FUTURO PERFECTO

                yo habrÃ© comido  _I shall have eaten, been eating._
               tÃº habrÃ¡s comido  _You will have eaten, etc._
          Ã©l, ella habrÃ¡ comido  _He, she will have eaten, etc._
             usted habrÃ¡ comido  _You will have eaten, etc._

  nosotros (as) habremos comido  _We shall have eaten, etc._
   vosotros (as) habrÃ©is comido  _You will have eaten, etc._
     ellos, ellas habrÃ¡n comido  _They will have eaten, etc._
          ustedes habrÃ¡n comido  _You will have eaten, etc._

CONDICIONAL PERFECTO

                yo habrÃ­a comido  _I should or would have eaten, been eating._
               tÃº habrÃ­as comido  _You would have eaten, etc._
          Ã©l, ella habrÃ­a comido  _He, she would have eaten, etc._
             usted habrÃ­a comido  _You would have eaten, etc._

  nosotros (as) habrÃ­amos comido  _We should or would have eaten, etc._
   vosotros (as) habrÃ­ais comido  _You would have eaten, etc._
     ellos, ellas habrÃ­an comido  _They would have eaten, etc._
          ustedes habrÃ­an comido  _You would have eaten, etc._

=Modo Subjuntivo=

PERFECTO

                yo haya comido  _I may have eaten, been eating._[380]
               tÃº hayas comido  _You may have eaten, etc._
          Ã©l, ella haya comido  _He, she may have eaten, etc._
             usted haya comido  _You may have eaten, etc._

  nosotros (as) hayamos comido  _We may have eaten, etc._
   vosotros (as) hayÃ¡is comido  _You may have eaten, etc._
     ellos, ellas hayan comido  _They may have eaten, etc._
          ustedes hayan comido  _You may have eaten, etc._

PLUSCUAMPERFECTO, PRIMERA FORMA

                yo hubiese comido  _I might have eaten, been eating._[374]
               tÃº hubieses comido  _You might have eaten, etc._
          Ã©l, ella hubiese comido  _He, she might have eaten, etc._
             usted hubiese comido  _You might have eaten, etc._

  nosotros (as) hubiÃ©semos comido  _We might have eaten, etc._
   vosotros (as) hubieseis comido  _You might have eaten, etc._
     ellos, ellas hubiesen comido  _They might have eaten, etc._
          ustedes hubiesen comido  _You might have eaten, etc._

PLUSCUAMPERFECTO, SEGUNDA FORMA

                yo hubiera comido  _I might have eaten, been eating._[374]
               tÃº hubieras comido  _You might have eaten, etc._
          Ã©l, ella hubiera comido  _He, she might have eaten, etc._
             usted hubiera comido  _You might have eaten, etc._

  nosotros (as) hubiÃ©ramos comido  _We might have eaten, etc._
   vosotros (as) hubierais comido  _You might have eaten, etc._
     ellos, ellas hubieran comido  _They might have eaten, etc._
          ustedes hubieran comido  _You might have eaten, etc._

FUTURO PERFECTO

                yo hubiere comido  _I may have eaten, been eating._[381]
               tÃº hubieres comido  _You may have eaten, etc._
          Ã©l, ella hubiere comido  _He, she may have eaten, etc._
             usted hubiere comido  _You may have eaten, etc._

  nosotros (as) hubiÃ©remos comido  _We may have eaten, etc._
   vosotros (as) hubiereis comido  _You may have eaten, etc._
     ellos, ellas hubieren comido  _They may have eaten, etc._
          ustedes hubieren comido  _You may have eaten, etc._


=Tercera ConjugaciÃ³n=

    INFINITIVO            GERUNDIO              PARTICIPIO PASIVO

  =vivir=, _to live_   =viviendo=, _living_    =vivido=, _lived_


=TIEMPOS SIMPLES=

=Modo Indicativo=

PRESENTE

                yo viv =o=  _I live, am living, do live._
               tÃº viv =es=  _You_ (familiar singular) _live, etc._
          Ã©l, ella viv =e=  _He, she lives, etc._
             usted viv =e=  _You_ (polite singular) _live, etc._

  nosotros (as) viv =imos=  _We live, etc._
    vosotros (as) viv =Ã­s=  _You_ (familiar plural) _live, etc._
     ellos, ellas viv =en=  _They live, etc._
          ustedes viv =en=  _You_ (polite plural) _live, etc._

IMPERFECTO

                yo viv =Ã­a=  _I was living, used to live, etc._
               tÃº viv =Ã­as=  _You_ (familiar singular) _were living, etc._
          Ã©l, ella viv =Ã­a=  _He, she was living, etc._
             usted viv =Ã­a=  _You_ (polite singular) _were living, etc._

  nosotros (as) viv =Ã­amos=  _We were living, etc._
   vosotros (as) viv =Ã­ais=  _You_ (familiar plural) _were living, etc._
     ellos, ellas viv =Ã­an=  _They were living._
          ustedes viv =Ã­an=  _You_ (polite plural) _were living, etc._

PRETÃ‰RITO

                  yo viv =Ã­=  _I lived, did live._
               tÃº viv =iste=  _You lived, etc._
           Ã©l, ella viv =iÃ³=  _He, she lived, etc._
              usted viv =iÃ³=  _You lived, etc._

    nosotros (as) viv =imos=  _We lived, etc._
  vosotros (as) viv =isteis=  _You lived, etc._
    ellos, ellas viv =ieron=  _They lived, etc._
         ustedes viv =ieron=  _You lived, etc._

FUTURO

                yo vivir =Ã©=  _I shall live, be living._
               tÃº vivir =Ã¡s=  _You will live, etc._
          Ã©l, ella vivir =Ã¡=  _He, she will live, etc._
             usted vivir =Ã¡=  _You will live, etc._

  nosotros (as) vivir =emos=  _We shall live, etc._
   vosotros (as) vivir =Ã©is=  _You will live, etc._
     ellos, ellas vivir =Ã¡n=  _They will live, etc._
          ustedes vivir =Ã¡n=  _You will live, etc._

CONDICIONAL

                yo vivir =Ã­a=  _I should or would live, be living._[374]
               tÃº vivir =Ã­as=  _You would live, etc._
          Ã©l, ella vivir =Ã­a=  _He, she would live, etc._
             usted vivir =Ã­a=  _You would live, etc._

  nosotros (as) vivir =Ã­amos=  _We should or would live, etc._
   vosotros (as) vivir =Ã­ais=  _You would live, etc._
     ellos, ellas vivir =Ã­an=  _They would live, etc._
          ustedes vivir =Ã­an=  _You would live, etc._

=Modo Subjuntivo=

PRESENTE

                yo viv =a=  _I may live, be living._[382]
               tÃº viv =as=  _You may live, etc._
          Ã©l, ella viv =a=  _He, she may live, etc._
             usted viv =a=  _You may live, etc._

  nosotros (as) viv =amos=  _We may live, etc._
   vosotros (as) viv =Ã¡is=  _You may live, etc._
     ellos, ellas viv =an=  _They may live, etc._
          ustedes viv =an=  _You may live, etc._

IMPERFECTO, PRIMERA FORMA

                yo viv =iese=  _I might live, be living_.[374]
               tÃº viv =ieses=  _You might live, etc_.                            <hr />
                    </div>
                </div>
                <div class="panel panel-default">
                    <div class="panel-heading">
                        <a href="#p_34" data-toggle="collapse" data-target="#p_34" class="collapsed">
                            <h3 class="panel-title">hube hablado</h3>
                        </a>
                    </div>
                    <div class="panel-body collapse" id="p_34">
tÃº hablar =Ã¡s=  _You will speak, etc._
          Ã©l, ella hablar =Ã¡=  _He, she will speak, etc._

             usted hablar =Ã¡=  _You will speak, etc._
  nosotros (as) hablar =emos=  _We shall speak, etc._
   vosotros (as) hablar =Ã©is=  _You will speak, etc._
     ellos, ellas hablar =Ã¡n=  _They will speak, etc._
          ustedes hablar =Ã¡n=  _You will speak._

CONDICIONAL

                yo hablar =Ã­a=  _I should or would speak, be speaking._
               tÃº hablar =Ã­as=  _You would speak, etc._
          Ã©l, ella hablar =Ã­a=  _He, she would speak, etc._
             usted hablar =Ã­a=  _You would speak, etc._

  nosotros (as) hablar =Ã­amos=  _We should or would speak, etc._
   vosotros (as) hablar =Ã­ais=  _You would speak, etc._
     ellos, ellas hablar =Ã­an=  _They would speak, etc._
          ustedes hablar =Ã­an=  _You would speak, etc._

=Modo Subjuntivo=

PRESENTE

                yo habl =e=  _I may speak, be speaking._[374]
               tÃº habl =es=  _You may speak, etc._
          Ã©l, ella habl =e=  _He, she may speak, etc._
             usted habl =e=  _You may speak, etc._

  nosotros (as) habl =emos=  _We may speak, etc._
   vosotros (as) habl =Ã©is=  _You may speak, etc._
     ellos, ellas habl =en=  _They may speak, etc._
          ustedes habl =en=  _You may speak, etc._

IMPERFECTO, PRIMERA FORMA

  yo habl =ase=  _I might speak, be speaking._[374]
  tÃº habl =ases=  _You might speak, etc._
  Ã©l, ella habl =ase=  _He, she might speak, etc._
  usted habl =ase=  _You might speak, etc._

  nosotros (as) habl =Ã¡semos=  _We might speak, etc._
  vosotros (as) habl =aseis=  _You might speak, etc._
  ellos, ellas habl =asen=  _They might speak, etc._
  ustedes habl =asen=  _You might speak, etc._

IMPERFECTO, SEGUNDA FORMA

                yo habl =ara=  _I might speak, be speaking._[374]
               tÃº habl =aras=  _You might speak, etc._
          Ã©l, ella habl =ara=  _He, she might speak, etc._
             usted habl =ara=  _You might speak, etc._

  nosotros (as) habl =Ã¡ramos=  _We might speak, etc._
   vosotros (as) habl =arais=  _You might speak, etc._
     ellos, ellas habl =aran=  _They might speak, etc._
          ustedes habl =aran=  _You might speak, etc._

FUTURO

                yo habl =are=  _I may speak, be speaking._[375]
               tÃº habl =ares=  _You may speak, etc._
          Ã©l, ella habl =are=  _He, she may speak, etc._
             usted habl =are=  _You may speak, etc._

  nosotros (as) habl =Ã¡remos=  _We may speak, etc._
   vosotros (as) habl =areis=  _You may speak, etc._
     ellos, ellas habl =aren=  _They may speak, etc._
          ustedes habl =aren=  _You may speak, etc._

=Modo Imperativo=

  habla (tÃº) _speak_ (_thou_)    hablad (vosotros) _speak_ (_ye_)


=TIEMPOS COMPUESTOS=

         INFINITIVO                            GERUNDIO

  =haber hablado=, _to have spoken_      =habiendo hablado=, _having spoken_

=Modo Indicativo=

PERFECTO

                 yo he hablado  _I have spoken, have been speaking._
                tÃº has hablado  _You have spoken, etc._
           Ã©l, ella ha hablado  _He, she has spoken, etc._
              usted ha hablado  _You have spoken, etc._

   nosotros (as) hemos hablado  _We have spoken, etc._
  vosotros (as) habÃ©is hablado  _You have spoken, etc._
      ellos, ellas han hablado  _They have spoken, etc._
           ustedes han hablado  _You have spoken, etc._

PLUSCUAMPERFECTO

                yo habÃ­a hablado  _I had spoken, had been speaking._
               tÃº habÃ­as hablado  _You had spoken._
          Ã©l, ella habÃ­a hablado  _He, she had spoken._
             usted habÃ­a hablado  _You had spoken._

  nosotros (as) habÃ­amos hablado  _We had spoken._
   vosotros (as) habÃ­ais hablado  _You had spoken._
     ellos, ellas habÃ­an hablado  _They had spoken._
          ustedes habÃ­an hablado  _You had spoken._

PRETÃ‰RITO PERFECTO

                  yo <b>hube hablado</b>  _I had spoken._
               tÃº hubiste hablado  _You had spoken._
            Ã©l, ella hubo hablado  _He, she had spoken._
               usted hubo hablado  _You had spoken._

    nosotros (as) hubimos hablado  _We had spoken._
  vosotros (as) hubisteis hablado  _You had spoken._
    ellos, ellas hubieron hablado  _They had spoken._
         ustedes hubieron hablado  _You had spoken._

FUTURO PERFECTO

                yo habrÃ© hablado  _I shall have spoken, been speaking._
               tÃº habrÃ¡s hablado  _You will have spoken, etc._
          Ã©l, ella habrÃ¡ hablado  _He, she will have spoken, etc._
             usted habrÃ¡ hablado  _You will have spoken, etc._

  nosotros (as) habremos hablado  _We shall have spoken, etc._
   vosotros (as) habrÃ©is hablado  _You will have spoken, etc._
     ellos, ellas habrÃ¡n hablado  _They will have spoken, etc._
          ustedes habrÃ¡n hablado  _You will have spoken, etc._

CONDICIONAL PERFECTO

              yo habrÃ­a hablado  _I should or would have spoken, been speaking._
             tÃº habrÃ­as hablado  _You would have spoken, etc._
        el, ella habrÃ­a hablado  _He, she would have spoken, etc._
           usted habrÃ­a hablado  _You would have spoken, etc._

nosotros (as) habrÃ­amos hablado  _We should or would have spoken, etc._
 vosotros (as) habrÃ­ais hablado  _You would have spoken, etc._
   ellos, ellas habrÃ­an hablado  _They would have spoken, etc._
        ustedes habrÃ­an hablado  _You would have spoken, etc._

=Modo Subjuntivo=

PERFECTO

                yo haya hablado  _I may have spoken, been speaking._[376]
               tÃº hayas hablado  _You may have spoken, etc._
          Ã©l, ella haya hablado  _He, she may have spoken, etc._
             usted haya hablado  _You may have spoken, etc._

  nosotros (as) hayamos hablado  _We may have spoken, etc._
   vosotros (as) hayÃ¡is hablado  _You may have spoken, etc._
     ellos, ellas hayan hablado  _They may have spoken, etc._
          ustedes hayan hablado  _You may have spoken, etc._

PLUSCUAMPERFECTO, PRIMERA FORMA

                yo hubiese hablado  _I might have spoken, been speaking._[374]
               tÃº hubieses hablado  _You might have spoken, etc._
          Ã©l, ella hubiese hablado  _He, she might have spoken, etc._
             usted hubiese hablado  _You might have spoken, etc._

  nosotros (as) hubiÃ©semos hablado  _We might have spoken, etc._
   vosotros (as) hubieseis hablado  _You might have spoken, etc._
     ellos, ellas hubiesen hablado  _They might have spoken, etc._
          ustedes hubiesen hablado  _You might have spoken, etc._

PLUSCUAMPERFECTO, SEGUNDA FORMA

                yo hubiera hablado  _I might have spoken, been speaking._[374]
               tÃº hubieras hablado  _You might have spoken, etc._
          Ã©l, ella hubiera hablado  _He, she might have spoken, etc._
             usted hubiera hablado  _You might have spoken, etc._

  nosotros (as) hubiÃ©ramos hablado  _We might have spoken, etc._
   vosotros (as) hubierais hablado  _You might have spoken, etc._
     ellos, ellas hubieran hablado  _They might have spoken, etc._
          ustedes hubieran hablado  _You might have spoken, etc._

FUTURO PERFECTO

                yo hubiere hablado  _I may have spoken, been speaking._[377]
               tÃº hubieres hablado  _You may have spoken, etc._
          Ã©l, ella hubiere hablado  _He, she may have spoken, etc._
             usted hubiere hablado  _You may have spoken, etc._

  nosotros (as) hubiÃ©remos hablado  _We may have spoken, etc._
   vosotros (as) hubiereis hablado  _You may have spoken, etc._
     ellos, ellas hubieren hablado  _They may have spoken, etc._
          ustedes hubieren hablado  _You may have spoken, etc._


=Segunda ConjugaciÃ³n=

    INFINITIVO            GERUNDIO           PARTICIPIO PASIVO

  =comer=, _to eat_   =comiendo=, _eating_  =comido=, _eaten_


=TIEMPOS SIMPLES=

=Modo Indicativo=

PRESENTE

                yo com =o=  _I eat, am eating, do eat._
               tÃº com =es=  _You_ (familiar singular) _eat, etc._
          Ã©l, ella com =e=  _He, she eats, etc._
             usted com =e=  _You_ (polite singular) _eat, etc._

  nosotros (as) com =emos=  _We eat, etc._
   vosotros (as) com =Ã©is=  _You_ (familiar plural) _eat, etc._
     ellos, ellas com =en=  _They eat, etc._
          ustedes com =en=  _You_ (polite plural) _eat, etc._

IMPERFECTO

                yo com =Ã­a=  _I was eating, used to eat, ate._
               tÃº com =Ã­as=  _You_ (familiar singular) _were eating, etc._
          Ã©l, ella com =Ã­a=  _He, she was eating, etc._
             usted com =Ã­a=  _You_ (polite singular) _were eating, etc._

  nosotros (as) com =Ã­amos=  _We were eating, etc._
   vosotros (as) com =Ã­ais=  _You_ (familiar plural) _were eating, etc._
     ellos, ellas com =Ã­an=  _They were eating, etc._
          ustedes com =Ã­an=  _You_ (polite plural) _were eating, etc._

PRETÃ‰RITO

                  yo com =Ã­=  _I ate, did eat._
               tÃº com =iste=  _You ate, etc._
           Ã©l, ella com =iÃ³=  _He, she ate, etc._
              usted com =iÃ³=  _You ate, etc._

    nosotros (as) com =imos=  _We ate, etc._
  vosotros (as) com =isteis=  _You ate, etc._
    ellos, ellas com =ieron=  _They ate, etc._
         ustedes com =ieron=  _You ate, etc._

FUTURO

                yo comer =Ã©=  _I shall eat, be eating._
               tÃº comer =Ã¡s=  _You will eat, etc._
          Ã©l, ella comer =Ã¡=  _He, she will eat, etc._
             usted comer =Ã¡=  _You will eat, etc._

  nosotros (as) comer =emos=  _We shall eat, etc._
   vosotros (as) comer =Ã©is=  _You will eat, etc._
     ellos, ellas comer =Ã¡n=  _They will eat, etc._
          ustedes comer =Ã¡n=  _You will eat, etc._

CONDICIONAL

                yo comer =Ã­a=  _I should or would eat, be eating._
               tÃº comer =Ã­as=  _You would eat, etc._
          Ã©l, ella comer =Ã­a=  _He, she would eat, etc._
             usted comer =Ã­a=  _You would eat, etc._

  nosotros (as) comer =Ã­amos=  _We should or would eat, etc._
   vosotros (as) comer =Ã­ais=  _You would eat, etc._
     ellos, ellas comer =Ã­an=  _They would eat, etc._
          ustedes comer =Ã­an=  _You would eat, etc._

=Modo Subjuntivo=

PRESENTE

                yo com =a=  _I may eat, be eating._[378]
               tÃº com =as=  _You may eat, etc._
         Ã©l, ella, com =a=  _He, she may eat, etc._
             usted com =a=  _You may eat, etc._

  nosotros (as) com =amos=  _We may eat, etc._
   vosotros (as) com =Ã¡is=  _You may eat, etc._
     ellos, ellas com =an=  _They may eat, etc._
          ustedes com =an=  _You may eat, etc._

IMPERFECTO, PRIMERA FORMA

                yo com =iese=  _I might eat, be eating._[374]
               tÃº com =ieses=  _You might eat, etc._
          Ã©l, ella com =iese=  _He, she might eat, etc._
             usted com =iese=  _You might eat, etc._

  nosotros (as) com =iÃ©semos=  _We might eat, etc._
   vosotros (as) com =ieseis=  _You might eat, etc._
     ellos, ellas com =iesen=  _They might eat, etc._
          ustedes com =iesen=  _You might eat, etc._

IMPERFECTO, SEGUNDA FORMA

                yo com =iera=  _I might eat, be eating._[374]
               tÃº com =ieras=  _You might eat, etc._
          Ã©1, ella com =iera=  _He, she might eat, etc._
             usted com =iera=  _You might eat, etc._

  nosotros (as) com =iÃ©ramos=  _We might eat, etc._
   vosotros (as) com =ierais=  _You might eat, etc._
     ellos, ellas com =ieran=  _They might eat, etc._
          ustedes com =ieran=  _You might eat, etc._

FUTURO

                yo com =iere=  _I may eat, be eating._[379]
               tÃº com =ieres=  _You may eat, etc._
          Ã©l, ella com =iere=  _He, she may eat, etc._
             usted com =iere=  _You may eat, etc._

  nosotros (as) com =iÃ©remos=  _We may eat, etc._
   vosotros (as) com =iereis=  _You may eat, etc._
     ellos, ellas com =ieren=  _They may eat, etc._
          ustedes com =ieren=  _You may eat, etc._

=Modo Imperativo=

   come (tÃº) _eat_ (_thou_)      comed (vosotros) _eat_ (_ye_)


=TIEMPOS COMPUESTOS=

   INFINITIVO                             GERUNDIO

  =haber comido=, _to have eaten_   =habiendo comido=, _having eaten_

=Modo Indicativo=

PERFECTO

                 yo he comido  _I have eaten, have been eating._
                tÃº has comido  _You have eaten, etc._
           Ã©l, ella ha comido  _He, she has eaten, etc._
              usted ha comido  _You have eaten, etc._

   nosotros (as) hemos comido  _We have eaten, etc._
  vosotros (as) habÃ©is comido  _You have eaten, etc._
      ellos, ellas han comido  _They have eaten, etc._
           ustedes han comido  _You have eaten, etc._

PLUSCUAMPERFECTO

                yo habÃ­a comido  _I had eaten, had been eating._
               tÃº habÃ­as comido  _You had eaten, etc._
          Ã©l, ella habÃ­a comido  _He, she had eaten, etc._
             usted habÃ­a comido  _You had eaten, etc._

  nosotros (as) habÃ­amos comido  _We had eaten, etc._
   vosotros (as) habÃ­ais comido  _You had eaten, etc._
     ellos, ellas habÃ­an comido  _They had eaten, etc._
          ustedes habÃ­an comido  _You had eaten, etc._

PRETÃ‰RITO PERFECTO

                  yo hube comido  _I had eaten._
               tÃº hubiste comido  _You had eaten._
            Ã©l, ella hubo comido  _He, she had eaten._
               usted hubo comido  _You had eaten._

    nosotros (as) hubimos comido  _We had eaten._
  vosotros (as) hubisteis comido  _You had eaten._
    ellos, ellas hubieron comido  _They had eaten._
         ustedes hubieron comido  _You had eaten._

FUTURO PERFECTO

                yo habrÃ© comido  _I shall have eaten, been eating._
               tÃº habrÃ¡s comido  _You will have eaten, etc._
          Ã©l, ella habrÃ¡ comido  _He, she will have eaten, etc._
             usted habrÃ¡ comido  _You will have eaten, etc._

  nosotros (as) habremos comido  _We shall have eaten, etc._
   vosotros (as) habrÃ©is comido  _You will have eaten, etc._
     ellos, ellas habrÃ¡n comido  _They will have eaten, etc._
          ustedes habrÃ¡n comido  _You will have eaten, etc._

CONDICIONAL PERFECTO

                yo habrÃ­a comido  _I should or would have eaten, been eating._
               tÃº habrÃ­as comido  _You would have eaten, etc._
          Ã©l, ella habrÃ­a comido  _He, she would have eaten, etc._
             usted habrÃ­a comido  _You would have eaten, etc._

  nosotros (as) habrÃ­amos comido  _We should or would have eaten, etc._
   vosotros (as) habrÃ­ais comido  _You would have eaten, etc._
     ellos, ellas habrÃ­an comido  _They would have eaten, etc._
          ustedes habrÃ­an comido  _You would have eaten, etc._

=Modo Subjuntivo=

PERFECTO

                yo haya comido  _I may have eaten, been eating._[380]
               tÃº hayas comido  _You may have eaten, etc._
          Ã©l, ella haya comido  _He, she may have eaten, etc._
             usted haya comido  _You may have eaten, etc._

  nosotros (as) hayamos comido  _We may have eaten, etc._
   vosotros (as) hayÃ¡is comido  _You may have eaten, etc._
     ellos, ellas hayan comido  _They may have eaten, etc._
          ustedes hayan comido  _You may have eaten, etc._

PLUSCUAMPERFECTO, PRIMERA FORMA

                yo hubiese comido  _I might have eaten, been eating._[374]
               tÃº hubieses comido  _You might have eaten, etc._
          Ã©l, ella hubiese comido  _He, she might have eaten, etc._
             usted hubiese comido  _You might have eaten, etc._

  nosotros (as) hubiÃ©semos comido  _We might have eaten, etc._
   vosotros (as) hubieseis comido  _You might have eaten, etc._
     ellos, ellas hubiesen comido  _They might have eaten, etc._
          ustedes hubiesen comido  _You might have eaten, etc._

PLUSCUAMPERFECTO, SEGUNDA FORMA

                yo hubiera comido  _I might have eaten, been eating._[374]
               tÃº hubieras comido  _You might have eaten, etc._
          Ã©l, ella hubiera comido  _He, she might have eaten, etc._
             usted hubiera comido  _You might have eaten, etc._

  nosotros (as) hubiÃ©ramos comido  _We might have eaten, etc._
   vosotros (as) hubierais comido  _You might have eaten, etc._
     ellos, ellas hubieran comido  _They might have eaten, etc._
          ustedes hubieran comido  _You might have eaten, etc._

FUTURO PERFECTO

                yo hubiere comido  _I may have eaten, been eating._[381]
               tÃº hubieres comido  _You may have eaten, etc._
          Ã©l, ella hubiere comido  _He, she may have eaten, etc._
             usted hubiere comido  _You may have eaten, etc._

  nosotros (as) hubiÃ©remos comido  _We may have eaten, etc._
   vosotros (as) hubiereis comido  _You may have eaten, etc._
     ellos, ellas hubieren comido  _They may have eaten, etc._
          ustedes hubieren comido  _You may have eaten, etc._


=Tercera ConjugaciÃ³n=

    INFINITIVO            GERUNDIO              PARTICIPIO PASIVO

  =vivir=, _to live_   =viviendo=, _living_    =vivido=, _lived_


=TIEMPOS SIMPLES=

=Modo Indicativo=

PRESENTE

                yo viv =o=  _I live, am living, do live._
               tÃº viv =es=  _You_ (familiar singular) _live, etc._
          Ã©l, ella viv =e=  _He, she lives, etc._
             usted viv =e=  _You_ (polite singular) _live, etc._

  nosotros (as) viv =imos=  _We live, etc._
    vosotros (as) viv =Ã­s=  _You_ (familiar plural) _live, etc._
     ellos, ellas viv =en=  _They live, etc._
          ustedes viv =en=  _You_ (polite plural) _live, etc._

IMPERFECTO

                yo viv =Ã­a=  _I was living, used to live, etc._
               tÃº viv =Ã­as=  _You_ (familiar singular) _were living, etc._
          Ã©l, ella viv =Ã­a=  _He, she was living, etc._
             usted viv =Ã­a=  _You_ (polite singular) _were living, etc._

  nosotros (as) viv =Ã­amos=  _We were living, etc._
   vosotros (as) viv =Ã­ais=  _You_ (familiar plural) _were living, etc._
     ellos, ellas viv =Ã­an=  _They were living._
          ustedes viv =Ã­an=  _You_ (polite plural) _were living, etc._

PRETÃ‰RITO

                  yo viv =Ã­=  _I lived, did live._
               tÃº viv =iste=  _You lived, etc._
           Ã©l, ella viv =iÃ³=  _He, she lived, etc._
              usted viv =iÃ³=  _You lived, etc._

    nosotros (as) viv =imos=  _We lived, etc._
  vosotros (as) viv =isteis=  _You lived, etc._
    ellos, ellas viv =ieron=  _They lived, etc._
         ustedes viv =ieron=  _You lived, etc._

FUTURO

                yo vivir =Ã©=  _I shall live, be living._
               tÃº vivir =Ã¡s=  _You will live, etc._
          Ã©l, ella vivir =Ã¡=  _He, she will live, etc._
             usted vivir =Ã¡=  _You will live, etc._

  nosotros (as) vivir =emos=  _We shall live, etc._
   vosotros (as) vivir =Ã©is=  _You will live, etc._
     ellos, ellas vivir =Ã¡n=  _They will live, etc._
          ustedes vivir =Ã¡n=  _You will live, etc._

CONDICIONAL

                yo vivir =Ã­a=  _I should or would live, be living._[374]
               tÃº vivir =Ã­as=  _You would live, etc._
          Ã©l, ella vivir =Ã­a=  _He, she would live, etc._
             usted vivir =Ã­a=  _You would live, etc._

  nosotros (as) vivir =Ã­amos=  _We should or would live, etc._
   vosotros (as) vivir =Ã­ais=  _You would live, etc._
     ellos, ellas vivir =Ã­an=  _They would live, etc._
          ustedes vivir =Ã­an=  _You would live, etc._

=Modo Subjuntivo=

PRESENTE

                yo viv =a=  _I may live, be living._[382]
               tÃº viv =as=  _You may live, etc._
          Ã©l, ella viv =a=  _He, she may live, etc._
             usted viv =a=  _You may live, etc._

  nosotros (as) viv =amos=  _We may live, etc._
   vosotros (as) viv =Ã¡is=  _You may live, etc._
     ellos, ellas viv =an=  _They may live, etc._
          ustedes viv =an=  _You may live, etc._

IMPERFECTO, PRIMERA FORMA

                yo viv =iese=  _I might live, be living_.[374]
               tÃº viv =ieses=  _You might live, etc_.                            <hr />
                    </div>
                </div>
                <div class="panel panel-default">
                    <div class="panel-heading">
                        <a href="#p_35" data-toggle="collapse" data-target="#p_35" class="collapsed">
                            <h3 class="panel-title">hubiste hablado</h3>
                        </a>
                    </div>
                    <div class="panel-body collapse" id="p_35">
tÃº hablar =Ã¡s=  _You will speak, etc._
          Ã©l, ella hablar =Ã¡=  _He, she will speak, etc._

             usted hablar =Ã¡=  _You will speak, etc._
  nosotros (as) hablar =emos=  _We shall speak, etc._
   vosotros (as) hablar =Ã©is=  _You will speak, etc._
     ellos, ellas hablar =Ã¡n=  _They will speak, etc._
          ustedes hablar =Ã¡n=  _You will speak._

CONDICIONAL

                yo hablar =Ã­a=  _I should or would speak, be speaking._
               tÃº hablar =Ã­as=  _You would speak, etc._
          Ã©l, ella hablar =Ã­a=  _He, she would speak, etc._
             usted hablar =Ã­a=  _You would speak, etc._

  nosotros (as) hablar =Ã­amos=  _We should or would speak, etc._
   vosotros (as) hablar =Ã­ais=  _You would speak, etc._
     ellos, ellas hablar =Ã­an=  _They would speak, etc._
          ustedes hablar =Ã­an=  _You would speak, etc._

=Modo Subjuntivo=

PRESENTE

                yo habl =e=  _I may speak, be speaking._[374]
               tÃº habl =es=  _You may speak, etc._
          Ã©l, ella habl =e=  _He, she may speak, etc._
             usted habl =e=  _You may speak, etc._

  nosotros (as) habl =emos=  _We may speak, etc._
   vosotros (as) habl =Ã©is=  _You may speak, etc._
     ellos, ellas habl =en=  _They may speak, etc._
          ustedes habl =en=  _You may speak, etc._

IMPERFECTO, PRIMERA FORMA

  yo habl =ase=  _I might speak, be speaking._[374]
  tÃº habl =ases=  _You might speak, etc._
  Ã©l, ella habl =ase=  _He, she might speak, etc._
  usted habl =ase=  _You might speak, etc._

  nosotros (as) habl =Ã¡semos=  _We might speak, etc._
  vosotros (as) habl =aseis=  _You might speak, etc._
  ellos, ellas habl =asen=  _They might speak, etc._
  ustedes habl =asen=  _You might speak, etc._

IMPERFECTO, SEGUNDA FORMA

                yo habl =ara=  _I might speak, be speaking._[374]
               tÃº habl =aras=  _You might speak, etc._
          Ã©l, ella habl =ara=  _He, she might speak, etc._
             usted habl =ara=  _You might speak, etc._

  nosotros (as) habl =Ã¡ramos=  _We might speak, etc._
   vosotros (as) habl =arais=  _You might speak, etc._
     ellos, ellas habl =aran=  _They might speak, etc._
          ustedes habl =aran=  _You might speak, etc._

FUTURO

                yo habl =are=  _I may speak, be speaking._[375]
               tÃº habl =ares=  _You may speak, etc._
          Ã©l, ella habl =are=  _He, she may speak, etc._
             usted habl =are=  _You may speak, etc._

  nosotros (as) habl =Ã¡remos=  _We may speak, etc._
   vosotros (as) habl =areis=  _You may speak, etc._
     ellos, ellas habl =aren=  _They may speak, etc._
          ustedes habl =aren=  _You may speak, etc._

=Modo Imperativo=

  habla (tÃº) _speak_ (_thou_)    hablad (vosotros) _speak_ (_ye_)


=TIEMPOS COMPUESTOS=

         INFINITIVO                            GERUNDIO

  =haber hablado=, _to have spoken_      =habiendo hablado=, _having spoken_

=Modo Indicativo=

PERFECTO

                 yo he hablado  _I have spoken, have been speaking._
                tÃº has hablado  _You have spoken, etc._
           Ã©l, ella ha hablado  _He, she has spoken, etc._
              usted ha hablado  _You have spoken, etc._

   nosotros (as) hemos hablado  _We have spoken, etc._
  vosotros (as) habÃ©is hablado  _You have spoken, etc._
      ellos, ellas han hablado  _They have spoken, etc._
           ustedes han hablado  _You have spoken, etc._

PLUSCUAMPERFECTO

                yo habÃ­a hablado  _I had spoken, had been speaking._
               tÃº habÃ­as hablado  _You had spoken._
          Ã©l, ella habÃ­a hablado  _He, she had spoken._
             usted habÃ­a hablado  _You had spoken._

  nosotros (as) habÃ­amos hablado  _We had spoken._
   vosotros (as) habÃ­ais hablado  _You had spoken._
     ellos, ellas habÃ­an hablado  _They had spoken._
          ustedes habÃ­an hablado  _You had spoken._

PRETÃ‰RITO PERFECTO

                  yo hube hablado  _I had spoken._
               tÃº <b>hubiste hablado</b>  _You had spoken._
            Ã©l, ella hubo hablado  _He, she had spoken._
               usted hubo hablado  _You had spoken._

    nosotros (as) hubimos hablado  _We had spoken._
  vosotros (as) hubisteis hablado  _You had spoken._
    ellos, ellas hubieron hablado  _They had spoken._
         ustedes hubieron hablado  _You had spoken._

FUTURO PERFECTO

                yo habrÃ© hablado  _I shall have spoken, been speaking._
               tÃº habrÃ¡s hablado  _You will have spoken, etc._
          Ã©l, ella habrÃ¡ hablado  _He, she will have spoken, etc._
             usted habrÃ¡ hablado  _You will have spoken, etc._

  nosotros (as) habremos hablado  _We shall have spoken, etc._
   vosotros (as) habrÃ©is hablado  _You will have spoken, etc._
     ellos, ellas habrÃ¡n hablado  _They will have spoken, etc._
          ustedes habrÃ¡n hablado  _You will have spoken, etc._

CONDICIONAL PERFECTO

              yo habrÃ­a hablado  _I should or would have spoken, been speaking._
             tÃº habrÃ­as hablado  _You would have spoken, etc._
        el, ella habrÃ­a hablado  _He, she would have spoken, etc._
           usted habrÃ­a hablado  _You would have spoken, etc._

nosotros (as) habrÃ­amos hablado  _We should or would have spoken, etc._
 vosotros (as) habrÃ­ais hablado  _You would have spoken, etc._
   ellos, ellas habrÃ­an hablado  _They would have spoken, etc._
        ustedes habrÃ­an hablado  _You would have spoken, etc._

=Modo Subjuntivo=

PERFECTO

                yo haya hablado  _I may have spoken, been speaking._[376]
               tÃº hayas hablado  _You may have spoken, etc._
          Ã©l, ella haya hablado  _He, she may have spoken, etc._
             usted haya hablado  _You may have spoken, etc._

  nosotros (as) hayamos hablado  _We may have spoken, etc._
   vosotros (as) hayÃ¡is hablado  _You may have spoken, etc._
     ellos, ellas hayan hablado  _They may have spoken, etc._
          ustedes hayan hablado  _You may have spoken, etc._

PLUSCUAMPERFECTO, PRIMERA FORMA

                yo hubiese hablado  _I might have spoken, been speaking._[374]
               tÃº hubieses hablado  _You might have spoken, etc._
          Ã©l, ella hubiese hablado  _He, she might have spoken, etc._
             usted hubiese hablado  _You might have spoken, etc._

  nosotros (as) hubiÃ©semos hablado  _We might have spoken, etc._
   vosotros (as) hubieseis hablado  _You might have spoken, etc._
     ellos, ellas hubiesen hablado  _They might have spoken, etc._
          ustedes hubiesen hablado  _You might have spoken, etc._

PLUSCUAMPERFECTO, SEGUNDA FORMA

                yo hubiera hablado  _I might have spoken, been speaking._[374]
               tÃº hubieras hablado  _You might have spoken, etc._
          Ã©l, ella hubiera hablado  _He, she might have spoken, etc._
             usted hubiera hablado  _You might have spoken, etc._

  nosotros (as) hubiÃ©ramos hablado  _We might have spoken, etc._
   vosotros (as) hubierais hablado  _You might have spoken, etc._
     ellos, ellas hubieran hablado  _They might have spoken, etc._
          ustedes hubieran hablado  _You might have spoken, etc._

FUTURO PERFECTO

                yo hubiere hablado  _I may have spoken, been speaking._[377]
               tÃº hubieres hablado  _You may have spoken, etc._
          Ã©l, ella hubiere hablado  _He, she may have spoken, etc._
             usted hubiere hablado  _You may have spoken, etc._

  nosotros (as) hubiÃ©remos hablado  _We may have spoken, etc._
   vosotros (as) hubiereis hablado  _You may have spoken, etc._
     ellos, ellas hubieren hablado  _They may have spoken, etc._
          ustedes hubieren hablado  _You may have spoken, etc._


=Segunda ConjugaciÃ³n=

    INFINITIVO            GERUNDIO           PARTICIPIO PASIVO

  =comer=, _to eat_   =comiendo=, _eating_  =comido=, _eaten_


=TIEMPOS SIMPLES=

=Modo Indicativo=

PRESENTE

                yo com =o=  _I eat, am eating, do eat._
               tÃº com =es=  _You_ (familiar singular) _eat, etc._
          Ã©l, ella com =e=  _He, she eats, etc._
             usted com =e=  _You_ (polite singular) _eat, etc._

  nosotros (as) com =emos=  _We eat, etc._
   vosotros (as) com =Ã©is=  _You_ (familiar plural) _eat, etc._
     ellos, ellas com =en=  _They eat, etc._
          ustedes com =en=  _You_ (polite plural) _eat, etc._

IMPERFECTO

                yo com =Ã­a=  _I was eating, used to eat, ate._
               tÃº com =Ã­as=  _You_ (familiar singular) _were eating, etc._
          Ã©l, ella com =Ã­a=  _He, she was eating, etc._
             usted com =Ã­a=  _You_ (polite singular) _were eating, etc._

  nosotros (as) com =Ã­amos=  _We were eating, etc._
   vosotros (as) com =Ã­ais=  _You_ (familiar plural) _were eating, etc._
     ellos, ellas com =Ã­an=  _They were eating, etc._
          ustedes com =Ã­an=  _You_ (polite plural) _were eating, etc._

PRETÃ‰RITO

                  yo com =Ã­=  _I ate, did eat._
               tÃº com =iste=  _You ate, etc._
           Ã©l, ella com =iÃ³=  _He, she ate, etc._
              usted com =iÃ³=  _You ate, etc._

    nosotros (as) com =imos=  _We ate, etc._
  vosotros (as) com =isteis=  _You ate, etc._
    ellos, ellas com =ieron=  _They ate, etc._
         ustedes com =ieron=  _You ate, etc._

FUTURO

                yo comer =Ã©=  _I shall eat, be eating._
               tÃº comer =Ã¡s=  _You will eat, etc._
          Ã©l, ella comer =Ã¡=  _He, she will eat, etc._
             usted comer =Ã¡=  _You will eat, etc._

  nosotros (as) comer =emos=  _We shall eat, etc._
   vosotros (as) comer =Ã©is=  _You will eat, etc._
     ellos, ellas comer =Ã¡n=  _They will eat, etc._
          ustedes comer =Ã¡n=  _You will eat, etc._

CONDICIONAL

                yo comer =Ã­a=  _I should or would eat, be eating._
               tÃº comer =Ã­as=  _You would eat, etc._
          Ã©l, ella comer =Ã­a=  _He, she would eat, etc._
             usted comer =Ã­a=  _You would eat, etc._

  nosotros (as) comer =Ã­amos=  _We should or would eat, etc._
   vosotros (as) comer =Ã­ais=  _You would eat, etc._
     ellos, ellas comer =Ã­an=  _They would eat, etc._
          ustedes comer =Ã­an=  _You would eat, etc._

=Modo Subjuntivo=

PRESENTE

                yo com =a=  _I may eat, be eating._[378]
               tÃº com =as=  _You may eat, etc._
         Ã©l, ella, com =a=  _He, she may eat, etc._
             usted com =a=  _You may eat, etc._

  nosotros (as) com =amos=  _We may eat, etc._
   vosotros (as) com =Ã¡is=  _You may eat, etc._
     ellos, ellas com =an=  _They may eat, etc._
          ustedes com =an=  _You may eat, etc._

IMPERFECTO, PRIMERA FORMA

                yo com =iese=  _I might eat, be eating._[374]
               tÃº com =ieses=  _You might eat, etc._
          Ã©l, ella com =iese=  _He, she might eat, etc._
             usted com =iese=  _You might eat, etc._

  nosotros (as) com =iÃ©semos=  _We might eat, etc._
   vosotros (as) com =ieseis=  _You might eat, etc._
     ellos, ellas com =iesen=  _They might eat, etc._
          ustedes com =iesen=  _You might eat, etc._

IMPERFECTO, SEGUNDA FORMA

                yo com =iera=  _I might eat, be eating._[374]
               tÃº com =ieras=  _You might eat, etc._
          Ã©1, ella com =iera=  _He, she might eat, etc._
             usted com =iera=  _You might eat, etc._

  nosotros (as) com =iÃ©ramos=  _We might eat, etc._
   vosotros (as) com =ierais=  _You might eat, etc._
     ellos, ellas com =ieran=  _They might eat, etc._
          ustedes com =ieran=  _You might eat, etc._

FUTURO

                yo com =iere=  _I may eat, be eating._[379]
               tÃº com =ieres=  _You may eat, etc._
          Ã©l, ella com =iere=  _He, she may eat, etc._
             usted com =iere=  _You may eat, etc._

  nosotros (as) com =iÃ©remos=  _We may eat, etc._
   vosotros (as) com =iereis=  _You may eat, etc._
     ellos, ellas com =ieren=  _They may eat, etc._
          ustedes com =ieren=  _You may eat, etc._

=Modo Imperativo=

   come (tÃº) _eat_ (_thou_)      comed (vosotros) _eat_ (_ye_)


=TIEMPOS COMPUESTOS=

   INFINITIVO                             GERUNDIO

  =haber comido=, _to have eaten_   =habiendo comido=, _having eaten_

=Modo Indicativo=

PERFECTO

                 yo he comido  _I have eaten, have been eating._
                tÃº has comido  _You have eaten, etc._
           Ã©l, ella ha comido  _He, she has eaten, etc._
              usted ha comido  _You have eaten, etc._

   nosotros (as) hemos comido  _We have eaten, etc._
  vosotros (as) habÃ©is comido  _You have eaten, etc._
      ellos, ellas han comido  _They have eaten, etc._
           ustedes han comido  _You have eaten, etc._

PLUSCUAMPERFECTO

                yo habÃ­a comido  _I had eaten, had been eating._
               tÃº habÃ­as comido  _You had eaten, etc._
          Ã©l, ella habÃ­a comido  _He, she had eaten, etc._
             usted habÃ­a comido  _You had eaten, etc._

  nosotros (as) habÃ­amos comido  _We had eaten, etc._
   vosotros (as) habÃ­ais comido  _You had eaten, etc._
     ellos, ellas habÃ­an comido  _They had eaten, etc._
          ustedes habÃ­an comido  _You had eaten, etc._

PRETÃ‰RITO PERFECTO

                  yo hube comido  _I had eaten._
               tÃº hubiste comido  _You had eaten._
            Ã©l, ella hubo comido  _He, she had eaten._
               usted hubo comido  _You had eaten._

    nosotros (as) hubimos comido  _We had eaten._
  vosotros (as) hubisteis comido  _You had eaten._
    ellos, ellas hubieron comido  _They had eaten._
         ustedes hubieron comido  _You had eaten._

FUTURO PERFECTO

                yo habrÃ© comido  _I shall have eaten, been eating._
               tÃº habrÃ¡s comido  _You will have eaten, etc._
          Ã©l, ella habrÃ¡ comido  _He, she will have eaten, etc._
             usted habrÃ¡ comido  _You will have eaten, etc._

  nosotros (as) habremos comido  _We shall have eaten, etc._
   vosotros (as) habrÃ©is comido  _You will have eaten, etc._
     ellos, ellas habrÃ¡n comido  _They will have eaten, etc._
          ustedes habrÃ¡n comido  _You will have eaten, etc._

CONDICIONAL PERFECTO

                yo habrÃ­a comido  _I should or would have eaten, been eating._
               tÃº habrÃ­as comido  _You would have eaten, etc._
          Ã©l, ella habrÃ­a comido  _He, she would have eaten, etc._
             usted habrÃ­a comido  _You would have eaten, etc._

  nosotros (as) habrÃ­amos comido  _We should or would have eaten, etc._
   vosotros (as) habrÃ­ais comido  _You would have eaten, etc._
     ellos, ellas habrÃ­an comido  _They would have eaten, etc._
          ustedes habrÃ­an comido  _You would have eaten, etc._

=Modo Subjuntivo=

PERFECTO

                yo haya comido  _I may have eaten, been eating._[380]
               tÃº hayas comido  _You may have eaten, etc._
          Ã©l, ella haya comido  _He, she may have eaten, etc._
             usted haya comido  _You may have eaten, etc._

  nosotros (as) hayamos comido  _We may have eaten, etc._
   vosotros (as) hayÃ¡is comido  _You may have eaten, etc._
     ellos, ellas hayan comido  _They may have eaten, etc._
          ustedes hayan comido  _You may have eaten, etc._

PLUSCUAMPERFECTO, PRIMERA FORMA

                yo hubiese comido  _I might have eaten, been eating._[374]
               tÃº hubieses comido  _You might have eaten, etc._
          Ã©l, ella hubiese comido  _He, she might have eaten, etc._
             usted hubiese comido  _You might have eaten, etc._

  nosotros (as) hubiÃ©semos comido  _We might have eaten, etc._
   vosotros (as) hubieseis comido  _You might have eaten, etc._
     ellos, ellas hubiesen comido  _They might have eaten, etc._
          ustedes hubiesen comido  _You might have eaten, etc._

PLUSCUAMPERFECTO, SEGUNDA FORMA

                yo hubiera comido  _I might have eaten, been eating._[374]
               tÃº hubieras comido  _You might have eaten, etc._
          Ã©l, ella hubiera comido  _He, she might have eaten, etc._
             usted hubiera comido  _You might have eaten, etc._

  nosotros (as) hubiÃ©ramos comido  _We might have eaten, etc._
   vosotros (as) hubierais comido  _You might have eaten, etc._
     ellos, ellas hubieran comido  _They might have eaten, etc._
          ustedes hubieran comido  _You might have eaten, etc._

FUTURO PERFECTO

                yo hubiere comido  _I may have eaten, been eating._[381]
               tÃº hubieres comido  _You may have eaten, etc._
          Ã©l, ella hubiere comido  _He, she may have eaten, etc._
             usted hubiere comido  _You may have eaten, etc._

  nosotros (as) hubiÃ©remos comido  _We may have eaten, etc._
   vosotros (as) hubiereis comido  _You may have eaten, etc._
     ellos, ellas hubieren comido  _They may have eaten, etc._
          ustedes hubieren comido  _You may have eaten, etc._


=Tercera ConjugaciÃ³n=

    INFINITIVO            GERUNDIO              PARTICIPIO PASIVO

  =vivir=, _to live_   =viviendo=, _living_    =vivido=, _lived_


=TIEMPOS SIMPLES=

=Modo Indicativo=

PRESENTE

                yo viv =o=  _I live, am living, do live._
               tÃº viv =es=  _You_ (familiar singular) _live, etc._
          Ã©l, ella viv =e=  _He, she lives, etc._
             usted viv =e=  _You_ (polite singular) _live, etc._

  nosotros (as) viv =imos=  _We live, etc._
    vosotros (as) viv =Ã­s=  _You_ (familiar plural) _live, etc._
     ellos, ellas viv =en=  _They live, etc._
          ustedes viv =en=  _You_ (polite plural) _live, etc._

IMPERFECTO

                yo viv =Ã­a=  _I was living, used to live, etc._
               tÃº viv =Ã­as=  _You_ (familiar singular) _were living, etc._
          Ã©l, ella viv =Ã­a=  _He, she was living, etc._
             usted viv =Ã­a=  _You_ (polite singular) _were living, etc._

  nosotros (as) viv =Ã­amos=  _We were living, etc._
   vosotros (as) viv =Ã­ais=  _You_ (familiar plural) _were living, etc._
     ellos, ellas viv =Ã­an=  _They were living._
          ustedes viv =Ã­an=  _You_ (polite plural) _were living, etc._

PRETÃ‰RITO

                  yo viv =Ã­=  _I lived, did live._
               tÃº viv =iste=  _You lived, etc._
           Ã©l, ella viv =iÃ³=  _He, she lived, etc._
              usted viv =iÃ³=  _You lived, etc._

    nosotros (as) viv =imos=  _We lived, etc._
  vosotros (as) viv =isteis=  _You lived, etc._
    ellos, ellas viv =ieron=  _They lived, etc._
         ustedes viv =ieron=  _You lived, etc._

FUTURO

                yo vivir =Ã©=  _I shall live, be living._
               tÃº vivir =Ã¡s=  _You will live, etc._
          Ã©l, ella vivir =Ã¡=  _He, she will live, etc._
             usted vivir =Ã¡=  _You will live, etc._

  nosotros (as) vivir =emos=  _We shall live, etc._
   vosotros (as) vivir =Ã©is=  _You will live, etc._
     ellos, ellas vivir =Ã¡n=  _They will live, etc._
          ustedes vivir =Ã¡n=  _You will live, etc._

CONDICIONAL

                yo vivir =Ã­a=  _I should or would live, be living._[374]
               tÃº vivir =Ã­as=  _You would live, etc._
          Ã©l, ella vivir =Ã­a=  _He, she would live, etc._
             usted vivir =Ã­a=  _You would live, etc._

  nosotros (as) vivir =Ã­amos=  _We should or would live, etc._
   vosotros (as) vivir =Ã­ais=  _You would live, etc._
     ellos, ellas vivir =Ã­an=  _They would live, etc._
          ustedes vivir =Ã­an=  _You would live, etc._

=Modo Subjuntivo=

PRESENTE

                yo viv =a=  _I may live, be living._[382]
               tÃº viv =as=  _You may live, etc._
          Ã©l, ella viv =a=  _He, she may live, etc._
             usted viv =a=  _You may live, etc._

  nosotros (as) viv =amos=  _We may live, etc._
   vosotros (as) viv =Ã¡is=  _You may live, etc._
     ellos, ellas viv =an=  _They may live, etc._
          ustedes viv =an=  _You may live, etc._

IMPERFECTO, PRIMERA FORMA

                yo viv =iese=  _I might live, be living_.[374]
               tÃº viv =ieses=  _You might live, etc_.                            <hr />
                    </div>
                </div>
                <div class="panel panel-default">
                    <div class="panel-heading">
                        <a href="#p_36" data-toggle="collapse" data-target="#p_36" class="collapsed">
                            <h3 class="panel-title">hubo hablado</h3>
                        </a>
                    </div>
                    <div class="panel-body collapse" id="p_36">
tÃº hablar =Ã¡s=  _You will speak, etc._
          Ã©l, ella hablar =Ã¡=  _He, she will speak, etc._

             usted hablar =Ã¡=  _You will speak, etc._
  nosotros (as) hablar =emos=  _We shall speak, etc._
   vosotros (as) hablar =Ã©is=  _You will speak, etc._
     ellos, ellas hablar =Ã¡n=  _They will speak, etc._
          ustedes hablar =Ã¡n=  _You will speak._

CONDICIONAL

                yo hablar =Ã­a=  _I should or would speak, be speaking._
               tÃº hablar =Ã­as=  _You would speak, etc._
          Ã©l, ella hablar =Ã­a=  _He, she would speak, etc._
             usted hablar =Ã­a=  _You would speak, etc._

  nosotros (as) hablar =Ã­amos=  _We should or would speak, etc._
   vosotros (as) hablar =Ã­ais=  _You would speak, etc._
     ellos, ellas hablar =Ã­an=  _They would speak, etc._
          ustedes hablar =Ã­an=  _You would speak, etc._

=Modo Subjuntivo=

PRESENTE

                yo habl =e=  _I may speak, be speaking._[374]
               tÃº habl =es=  _You may speak, etc._
          Ã©l, ella habl =e=  _He, she may speak, etc._
             usted habl =e=  _You may speak, etc._

  nosotros (as) habl =emos=  _We may speak, etc._
   vosotros (as) habl =Ã©is=  _You may speak, etc._
     ellos, ellas habl =en=  _They may speak, etc._
          ustedes habl =en=  _You may speak, etc._

IMPERFECTO, PRIMERA FORMA

  yo habl =ase=  _I might speak, be speaking._[374]
  tÃº habl =ases=  _You might speak, etc._
  Ã©l, ella habl =ase=  _He, she might speak, etc._
  usted habl =ase=  _You might speak, etc._

  nosotros (as) habl =Ã¡semos=  _We might speak, etc._
  vosotros (as) habl =aseis=  _You might speak, etc._
  ellos, ellas habl =asen=  _They might speak, etc._
  ustedes habl =asen=  _You might speak, etc._

IMPERFECTO, SEGUNDA FORMA

                yo habl =ara=  _I might speak, be speaking._[374]
               tÃº habl =aras=  _You might speak, etc._
          Ã©l, ella habl =ara=  _He, she might speak, etc._
             usted habl =ara=  _You might speak, etc._

  nosotros (as) habl =Ã¡ramos=  _We might speak, etc._
   vosotros (as) habl =arais=  _You might speak, etc._
     ellos, ellas habl =aran=  _They might speak, etc._
          ustedes habl =aran=  _You might speak, etc._

FUTURO

                yo habl =are=  _I may speak, be speaking._[375]
               tÃº habl =ares=  _You may speak, etc._
          Ã©l, ella habl =are=  _He, she may speak, etc._
             usted habl =are=  _You may speak, etc._

  nosotros (as) habl =Ã¡remos=  _We may speak, etc._
   vosotros (as) habl =areis=  _You may speak, etc._
     ellos, ellas habl =aren=  _They may speak, etc._
          ustedes habl =aren=  _You may speak, etc._

=Modo Imperativo=

  habla (tÃº) _speak_ (_thou_)    hablad (vosotros) _speak_ (_ye_)


=TIEMPOS COMPUESTOS=

         INFINITIVO                            GERUNDIO

  =haber hablado=, _to have spoken_      =habiendo hablado=, _having spoken_

=Modo Indicativo=

PERFECTO

                 yo he hablado  _I have spoken, have been speaking._
                tÃº has hablado  _You have spoken, etc._
           Ã©l, ella ha hablado  _He, she has spoken, etc._
              usted ha hablado  _You have spoken, etc._

   nosotros (as) hemos hablado  _We have spoken, etc._
  vosotros (as) habÃ©is hablado  _You have spoken, etc._
      ellos, ellas han hablado  _They have spoken, etc._
           ustedes han hablado  _You have spoken, etc._

PLUSCUAMPERFECTO

                yo habÃ­a hablado  _I had spoken, had been speaking._
               tÃº habÃ­as hablado  _You had spoken._
          Ã©l, ella habÃ­a hablado  _He, she had spoken._
             usted habÃ­a hablado  _You had spoken._

  nosotros (as) habÃ­amos hablado  _We had spoken._
   vosotros (as) habÃ­ais hablado  _You had spoken._
     ellos, ellas habÃ­an hablado  _They had spoken._
          ustedes habÃ­an hablado  _You had spoken._

PRETÃ‰RITO PERFECTO

                  yo hube hablado  _I had spoken._
               tÃº hubiste hablado  _You had spoken._
            Ã©l, ella <b>hubo hablado</b>  _He, she had spoken._
               usted <b>hubo hablado</b>  _You had spoken._

    nosotros (as) hubimos hablado  _We had spoken._
  vosotros (as) hubisteis hablado  _You had spoken._
    ellos, ellas hubieron hablado  _They had spoken._
         ustedes hubieron hablado  _You had spoken._

FUTURO PERFECTO

                yo habrÃ© hablado  _I shall have spoken, been speaking._
               tÃº habrÃ¡s hablado  _You will have spoken, etc._
          Ã©l, ella habrÃ¡ hablado  _He, she will have spoken, etc._
             usted habrÃ¡ hablado  _You will have spoken, etc._

  nosotros (as) habremos hablado  _We shall have spoken, etc._
   vosotros (as) habrÃ©is hablado  _You will have spoken, etc._
     ellos, ellas habrÃ¡n hablado  _They will have spoken, etc._
          ustedes habrÃ¡n hablado  _You will have spoken, etc._

CONDICIONAL PERFECTO

              yo habrÃ­a hablado  _I should or would have spoken, been speaking._
             tÃº habrÃ­as hablado  _You would have spoken, etc._
        el, ella habrÃ­a hablado  _He, she would have spoken, etc._
           usted habrÃ­a hablado  _You would have spoken, etc._

nosotros (as) habrÃ­amos hablado  _We should or would have spoken, etc._
 vosotros (as) habrÃ­ais hablado  _You would have spoken, etc._
   ellos, ellas habrÃ­an hablado  _They would have spoken, etc._
        ustedes habrÃ­an hablado  _You would have spoken, etc._

=Modo Subjuntivo=

PERFECTO

                yo haya hablado  _I may have spoken, been speaking._[376]
               tÃº hayas hablado  _You may have spoken, etc._
          Ã©l, ella haya hablado  _He, she may have spoken, etc._
             usted haya hablado  _You may have spoken, etc._

  nosotros (as) hayamos hablado  _We may have spoken, etc._
   vosotros (as) hayÃ¡is hablado  _You may have spoken, etc._
     ellos, ellas hayan hablado  _They may have spoken, etc._
          ustedes hayan hablado  _You may have spoken, etc._

PLUSCUAMPERFECTO, PRIMERA FORMA

                yo hubiese hablado  _I might have spoken, been speaking._[374]
               tÃº hubieses hablado  _You might have spoken, etc._
          Ã©l, ella hubiese hablado  _He, she might have spoken, etc._
             usted hubiese hablado  _You might have spoken, etc._

  nosotros (as) hubiÃ©semos hablado  _We might have spoken, etc._
   vosotros (as) hubieseis hablado  _You might have spoken, etc._
     ellos, ellas hubiesen hablado  _They might have spoken, etc._
          ustedes hubiesen hablado  _You might have spoken, etc._

PLUSCUAMPERFECTO, SEGUNDA FORMA

                yo hubiera hablado  _I might have spoken, been speaking._[374]
               tÃº hubieras hablado  _You might have spoken, etc._
          Ã©l, ella hubiera hablado  _He, she might have spoken, etc._
             usted hubiera hablado  _You might have spoken, etc._

  nosotros (as) hubiÃ©ramos hablado  _We might have spoken, etc._
   vosotros (as) hubierais hablado  _You might have spoken, etc._
     ellos, ellas hubieran hablado  _They might have spoken, etc._
          ustedes hubieran hablado  _You might have spoken, etc._

FUTURO PERFECTO

                yo hubiere hablado  _I may have spoken, been speaking._[377]
               tÃº hubieres hablado  _You may have spoken, etc._
          Ã©l, ella hubiere hablado  _He, she may have spoken, etc._
             usted hubiere hablado  _You may have spoken, etc._

  nosotros (as) hubiÃ©remos hablado  _We may have spoken, etc._
   vosotros (as) hubiereis hablado  _You may have spoken, etc._
     ellos, ellas hubieren hablado  _They may have spoken, etc._
          ustedes hubieren hablado  _You may have spoken, etc._


=Segunda ConjugaciÃ³n=

    INFINITIVO            GERUNDIO           PARTICIPIO PASIVO

  =comer=, _to eat_   =comiendo=, _eating_  =comido=, _eaten_


=TIEMPOS SIMPLES=

=Modo Indicativo=

PRESENTE

                yo com =o=  _I eat, am eating, do eat._
               tÃº com =es=  _You_ (familiar singular) _eat, etc._
          Ã©l, ella com =e=  _He, she eats, etc._
             usted com =e=  _You_ (polite singular) _eat, etc._

  nosotros (as) com =emos=  _We eat, etc._
   vosotros (as) com =Ã©is=  _You_ (familiar plural) _eat, etc._
     ellos, ellas com =en=  _They eat, etc._
          ustedes com =en=  _You_ (polite plural) _eat, etc._

IMPERFECTO

                yo com =Ã­a=  _I was eating, used to eat, ate._
               tÃº com =Ã­as=  _You_ (familiar singular) _were eating, etc._
          Ã©l, ella com =Ã­a=  _He, she was eating, etc._
             usted com =Ã­a=  _You_ (polite singular) _were eating, etc._

  nosotros (as) com =Ã­amos=  _We were eating, etc._
   vosotros (as) com =Ã­ais=  _You_ (familiar plural) _were eating, etc._
     ellos, ellas com =Ã­an=  _They were eating, etc._
          ustedes com =Ã­an=  _You_ (polite plural) _were eating, etc._

PRETÃ‰RITO

                  yo com =Ã­=  _I ate, did eat._
               tÃº com =iste=  _You ate, etc._
           Ã©l, ella com =iÃ³=  _He, she ate, etc._
              usted com =iÃ³=  _You ate, etc._

    nosotros (as) com =imos=  _We ate, etc._
  vosotros (as) com =isteis=  _You ate, etc._
    ellos, ellas com =ieron=  _They ate, etc._
         ustedes com =ieron=  _You ate, etc._

FUTURO

                yo comer =Ã©=  _I shall eat, be eating._
               tÃº comer =Ã¡s=  _You will eat, etc._
          Ã©l, ella comer =Ã¡=  _He, she will eat, etc._
             usted comer =Ã¡=  _You will eat, etc._

  nosotros (as) comer =emos=  _We shall eat, etc._
   vosotros (as) comer =Ã©is=  _You will eat, etc._
     ellos, ellas comer =Ã¡n=  _They will eat, etc._
          ustedes comer =Ã¡n=  _You will eat, etc._

CONDICIONAL

                yo comer =Ã­a=  _I should or would eat, be eating._
               tÃº comer =Ã­as=  _You would eat, etc._
          Ã©l, ella comer =Ã­a=  _He, she would eat, etc._
             usted comer =Ã­a=  _You would eat, etc._

  nosotros (as) comer =Ã­amos=  _We should or would eat, etc._
   vosotros (as) comer =Ã­ais=  _You would eat, etc._
     ellos, ellas comer =Ã­an=  _They would eat, etc._
          ustedes comer =Ã­an=  _You would eat, etc._

=Modo Subjuntivo=

PRESENTE

                yo com =a=  _I may eat, be eating._[378]
               tÃº com =as=  _You may eat, etc._
         Ã©l, ella, com =a=  _He, she may eat, etc._
             usted com =a=  _You may eat, etc._

  nosotros (as) com =amos=  _We may eat, etc._
   vosotros (as) com =Ã¡is=  _You may eat, etc._
     ellos, ellas com =an=  _They may eat, etc._
          ustedes com =an=  _You may eat, etc._

IMPERFECTO, PRIMERA FORMA

                yo com =iese=  _I might eat, be eating._[374]
               tÃº com =ieses=  _You might eat, etc._
          Ã©l, ella com =iese=  _He, she might eat, etc._
             usted com =iese=  _You might eat, etc._

  nosotros (as) com =iÃ©semos=  _We might eat, etc._
   vosotros (as) com =ieseis=  _You might eat, etc._
     ellos, ellas com =iesen=  _They might eat, etc._
          ustedes com =iesen=  _You might eat, etc._

IMPERFECTO, SEGUNDA FORMA

                yo com =iera=  _I might eat, be eating._[374]
               tÃº com =ieras=  _You might eat, etc._
          Ã©1, ella com =iera=  _He, she might eat, etc._
             usted com =iera=  _You might eat, etc._

  nosotros (as) com =iÃ©ramos=  _We might eat, etc._
   vosotros (as) com =ierais=  _You might eat, etc._
     ellos, ellas com =ieran=  _They might eat, etc._
          ustedes com =ieran=  _You might eat, etc._

FUTURO

                yo com =iere=  _I may eat, be eating._[379]
               tÃº com =ieres=  _You may eat, etc._
          Ã©l, ella com =iere=  _He, she may eat, etc._
             usted com =iere=  _You may eat, etc._

  nosotros (as) com =iÃ©remos=  _We may eat, etc._
   vosotros (as) com =iereis=  _You may eat, etc._
     ellos, ellas com =ieren=  _They may eat, etc._
          ustedes com =ieren=  _You may eat, etc._

=Modo Imperativo=

   come (tÃº) _eat_ (_thou_)      comed (vosotros) _eat_ (_ye_)


=TIEMPOS COMPUESTOS=

   INFINITIVO                             GERUNDIO

  =haber comido=, _to have eaten_   =habiendo comido=, _having eaten_

=Modo Indicativo=

PERFECTO

                 yo he comido  _I have eaten, have been eating._
                tÃº has comido  _You have eaten, etc._
           Ã©l, ella ha comido  _He, she has eaten, etc._
              usted ha comido  _You have eaten, etc._

   nosotros (as) hemos comido  _We have eaten, etc._
  vosotros (as) habÃ©is comido  _You have eaten, etc._
      ellos, ellas han comido  _They have eaten, etc._
           ustedes han comido  _You have eaten, etc._

PLUSCUAMPERFECTO

                yo habÃ­a comido  _I had eaten, had been eating._
               tÃº habÃ­as comido  _You had eaten, etc._
          Ã©l, ella habÃ­a comido  _He, she had eaten, etc._
             usted habÃ­a comido  _You had eaten, etc._

  nosotros (as) habÃ­amos comido  _We had eaten, etc._
   vosotros (as) habÃ­ais comido  _You had eaten, etc._
     ellos, ellas habÃ­an comido  _They had eaten, etc._
          ustedes habÃ­an comido  _You had eaten, etc._

PRETÃ‰RITO PERFECTO

                  yo hube comido  _I had eaten._
               tÃº hubiste comido  _You had eaten._
            Ã©l, ella hubo comido  _He, she had eaten._
               usted hubo comido  _You had eaten._

    nosotros (as) hubimos comido  _We had eaten._
  vosotros (as) hubisteis comido  _You had eaten._
    ellos, ellas hubieron comido  _They had eaten._
         ustedes hubieron comido  _You had eaten._

FUTURO PERFECTO

                yo habrÃ© comido  _I shall have eaten, been eating._
               tÃº habrÃ¡s comido  _You will have eaten, etc._
          Ã©l, ella habrÃ¡ comido  _He, she will have eaten, etc._
             usted habrÃ¡ comido  _You will have eaten, etc._

  nosotros (as) habremos comido  _We shall have eaten, etc._
   vosotros (as) habrÃ©is comido  _You will have eaten, etc._
     ellos, ellas habrÃ¡n comido  _They will have eaten, etc._
          ustedes habrÃ¡n comido  _You will have eaten, etc._

CONDICIONAL PERFECTO

                yo habrÃ­a comido  _I should or would have eaten, been eating._
               tÃº habrÃ­as comido  _You would have eaten, etc._
          Ã©l, ella habrÃ­a comido  _He, she would have eaten, etc._
             usted habrÃ­a comido  _You would have eaten, etc._

  nosotros (as) habrÃ­amos comido  _We should or would have eaten, etc._
   vosotros (as) habrÃ­ais comido  _You would have eaten, etc._
     ellos, ellas habrÃ­an comido  _They would have eaten, etc._
          ustedes habrÃ­an comido  _You would have eaten, etc._

=Modo Subjuntivo=

PERFECTO

                yo haya comido  _I may have eaten, been eating._[380]
               tÃº hayas comido  _You may have eaten, etc._
          Ã©l, ella haya comido  _He, she may have eaten, etc._
             usted haya comido  _You may have eaten, etc._

  nosotros (as) hayamos comido  _We may have eaten, etc._
   vosotros (as) hayÃ¡is comido  _You may have eaten, etc._
     ellos, ellas hayan comido  _They may have eaten, etc._
          ustedes hayan comido  _You may have eaten, etc._

PLUSCUAMPERFECTO, PRIMERA FORMA

                yo hubiese comido  _I might have eaten, been eating._[374]
               tÃº hubieses comido  _You might have eaten, etc._
          Ã©l, ella hubiese comido  _He, she might have eaten, etc._
             usted hubiese comido  _You might have eaten, etc._

  nosotros (as) hubiÃ©semos comido  _We might have eaten, etc._
   vosotros (as) hubieseis comido  _You might have eaten, etc._
     ellos, ellas hubiesen comido  _They might have eaten, etc._
          ustedes hubiesen comido  _You might have eaten, etc._

PLUSCUAMPERFECTO, SEGUNDA FORMA

                yo hubiera comido  _I might have eaten, been eating._[374]
               tÃº hubieras comido  _You might have eaten, etc._
          Ã©l, ella hubiera comido  _He, she might have eaten, etc._
             usted hubiera comido  _You might have eaten, etc._

  nosotros (as) hubiÃ©ramos comido  _We might have eaten, etc._
   vosotros (as) hubierais comido  _You might have eaten, etc._
     ellos, ellas hubieran comido  _They might have eaten, etc._
          ustedes hubieran comido  _You might have eaten, etc._

FUTURO PERFECTO

                yo hubiere comido  _I may have eaten, been eating._[381]
               tÃº hubieres comido  _You may have eaten, etc._
          Ã©l, ella hubiere comido  _He, she may have eaten, etc._
             usted hubiere comido  _You may have eaten, etc._

  nosotros (as) hubiÃ©remos comido  _We may have eaten, etc._
   vosotros (as) hubiereis comido  _You may have eaten, etc._
     ellos, ellas hubieren comido  _They may have eaten, etc._
          ustedes hubieren comido  _You may have eaten, etc._


=Tercera ConjugaciÃ³n=

    INFINITIVO            GERUNDIO              PARTICIPIO PASIVO

  =vivir=, _to live_   =viviendo=, _living_    =vivido=, _lived_


=TIEMPOS SIMPLES=

=Modo Indicativo=

PRESENTE

                yo viv =o=  _I live, am living, do live._
               tÃº viv =es=  _You_ (familiar singular) _live, etc._
          Ã©l, ella viv =e=  _He, she lives, etc._
             usted viv =e=  _You_ (polite singular) _live, etc._

  nosotros (as) viv =imos=  _We live, etc._
    vosotros (as) viv =Ã­s=  _You_ (familiar plural) _live, etc._
     ellos, ellas viv =en=  _They live, etc._
          ustedes viv =en=  _You_ (polite plural) _live, etc._

IMPERFECTO

                yo viv =Ã­a=  _I was living, used to live, etc._
               tÃº viv =Ã­as=  _You_ (familiar singular) _were living, etc._
          Ã©l, ella viv =Ã­a=  _He, she was living, etc._
             usted viv =Ã­a=  _You_ (polite singular) _were living, etc._

  nosotros (as) viv =Ã­amos=  _We were living, etc._
   vosotros (as) viv =Ã­ais=  _You_ (familiar plural) _were living, etc._
     ellos, ellas viv =Ã­an=  _They were living._
          ustedes viv =Ã­an=  _You_ (polite plural) _were living, etc._

PRETÃ‰RITO

                  yo viv =Ã­=  _I lived, did live._
               tÃº viv =iste=  _You lived, etc._
           Ã©l, ella viv =iÃ³=  _He, she lived, etc._
              usted viv =iÃ³=  _You lived, etc._

    nosotros (as) viv =imos=  _We lived, etc._
  vosotros (as) viv =isteis=  _You lived, etc._
    ellos, ellas viv =ieron=  _They lived, etc._
         ustedes viv =ieron=  _You lived, etc._

FUTURO

                yo vivir =Ã©=  _I shall live, be living._
               tÃº vivir =Ã¡s=  _You will live, etc._
          Ã©l, ella vivir =Ã¡=  _He, she will live, etc._
             usted vivir =Ã¡=  _You will live, etc._

  nosotros (as) vivir =emos=  _We shall live, etc._
   vosotros (as) vivir =Ã©is=  _You will live, etc._
     ellos, ellas vivir =Ã¡n=  _They will live, etc._
          ustedes vivir =Ã¡n=  _You will live, etc._

CONDICIONAL

                yo vivir =Ã­a=  _I should or would live, be living._[374]
               tÃº vivir =Ã­as=  _You would live, etc._
          Ã©l, ella vivir =Ã­a=  _He, she would live, etc._
             usted vivir =Ã­a=  _You would live, etc._

  nosotros (as) vivir =Ã­amos=  _We should or would live, etc._
   vosotros (as) vivir =Ã­ais=  _You would live, etc._
     ellos, ellas vivir =Ã­an=  _They would live, etc._
          ustedes vivir =Ã­an=  _You would live, etc._

=Modo Subjuntivo=

PRESENTE

                yo viv =a=  _I may live, be living._[382]
               tÃº viv =as=  _You may live, etc._
          Ã©l, ella viv =a=  _He, she may live, etc._
             usted viv =a=  _You may live, etc._

  nosotros (as) viv =amos=  _We may live, etc._
   vosotros (as) viv =Ã¡is=  _You may live, etc._
     ellos, ellas viv =an=  _They may live, etc._
          ustedes viv =an=  _You may live, etc._

IMPERFECTO, PRIMERA FORMA

                yo viv =iese=  _I might live, be living_.[374]
               tÃº viv =ieses=  _You might live, etc_.                            <hr />
                    </div>
                </div>
                <div class="panel panel-default">
                    <div class="panel-heading">
                        <a href="#p_37" data-toggle="collapse" data-target="#p_37" class="collapsed">
                            <h3 class="panel-title">hubimos hablado</h3>
                        </a>
                    </div>
                    <div class="panel-body collapse" id="p_37">
tÃº hablar =Ã¡s=  _You will speak, etc._
          Ã©l, ella hablar =Ã¡=  _He, she will speak, etc._

             usted hablar =Ã¡=  _You will speak, etc._
  nosotros (as) hablar =emos=  _We shall speak, etc._
   vosotros (as) hablar =Ã©is=  _You will speak, etc._
     ellos, ellas hablar =Ã¡n=  _They will speak, etc._
          ustedes hablar =Ã¡n=  _You will speak._

CONDICIONAL

                yo hablar =Ã­a=  _I should or would speak, be speaking._
               tÃº hablar =Ã­as=  _You would speak, etc._
          Ã©l, ella hablar =Ã­a=  _He, she would speak, etc._
             usted hablar =Ã­a=  _You would speak, etc._

  nosotros (as) hablar =Ã­amos=  _We should or would speak, etc._
   vosotros (as) hablar =Ã­ais=  _You would speak, etc._
     ellos, ellas hablar =Ã­an=  _They would speak, etc._
          ustedes hablar =Ã­an=  _You would speak, etc._

=Modo Subjuntivo=

PRESENTE

                yo habl =e=  _I may speak, be speaking._[374]
               tÃº habl =es=  _You may speak, etc._
          Ã©l, ella habl =e=  _He, she may speak, etc._
             usted habl =e=  _You may speak, etc._

  nosotros (as) habl =emos=  _We may speak, etc._
   vosotros (as) habl =Ã©is=  _You may speak, etc._
     ellos, ellas habl =en=  _They may speak, etc._
          ustedes habl =en=  _You may speak, etc._

IMPERFECTO, PRIMERA FORMA

  yo habl =ase=  _I might speak, be speaking._[374]
  tÃº habl =ases=  _You might speak, etc._
  Ã©l, ella habl =ase=  _He, she might speak, etc._
  usted habl =ase=  _You might speak, etc._

  nosotros (as) habl =Ã¡semos=  _We might speak, etc._
  vosotros (as) habl =aseis=  _You might speak, etc._
  ellos, ellas habl =asen=  _They might speak, etc._
  ustedes habl =asen=  _You might speak, etc._

IMPERFECTO, SEGUNDA FORMA

                yo habl =ara=  _I might speak, be speaking._[374]
               tÃº habl =aras=  _You might speak, etc._
          Ã©l, ella habl =ara=  _He, she might speak, etc._
             usted habl =ara=  _You might speak, etc._

  nosotros (as) habl =Ã¡ramos=  _We might speak, etc._
   vosotros (as) habl =arais=  _You might speak, etc._
     ellos, ellas habl =aran=  _They might speak, etc._
          ustedes habl =aran=  _You might speak, etc._

FUTURO

                yo habl =are=  _I may speak, be speaking._[375]
               tÃº habl =ares=  _You may speak, etc._
          Ã©l, ella habl =are=  _He, she may speak, etc._
             usted habl =are=  _You may speak, etc._

  nosotros (as) habl =Ã¡remos=  _We may speak, etc._
   vosotros (as) habl =areis=  _You may speak, etc._
     ellos, ellas habl =aren=  _They may speak, etc._
          ustedes habl =aren=  _You may speak, etc._

=Modo Imperativo=

  habla (tÃº) _speak_ (_thou_)    hablad (vosotros) _speak_ (_ye_)


=TIEMPOS COMPUESTOS=

         INFINITIVO                            GERUNDIO

  =haber hablado=, _to have spoken_      =habiendo hablado=, _having spoken_

=Modo Indicativo=

PERFECTO

                 yo he hablado  _I have spoken, have been speaking._
                tÃº has hablado  _You have spoken, etc._
           Ã©l, ella ha hablado  _He, she has spoken, etc._
              usted ha hablado  _You have spoken, etc._

   nosotros (as) hemos hablado  _We have spoken, etc._
  vosotros (as) habÃ©is hablado  _You have spoken, etc._
      ellos, ellas han hablado  _They have spoken, etc._
           ustedes han hablado  _You have spoken, etc._

PLUSCUAMPERFECTO

                yo habÃ­a hablado  _I had spoken, had been speaking._
               tÃº habÃ­as hablado  _You had spoken._
          Ã©l, ella habÃ­a hablado  _He, she had spoken._
             usted habÃ­a hablado  _You had spoken._

  nosotros (as) habÃ­amos hablado  _We had spoken._
   vosotros (as) habÃ­ais hablado  _You had spoken._
     ellos, ellas habÃ­an hablado  _They had spoken._
          ustedes habÃ­an hablado  _You had spoken._

PRETÃ‰RITO PERFECTO

                  yo hube hablado  _I had spoken._
               tÃº hubiste hablado  _You had spoken._
            Ã©l, ella hubo hablado  _He, she had spoken._
               usted hubo hablado  _You had spoken._

    nosotros (as) <b>hubimos hablado</b>  _We had spoken._
  vosotros (as) hubisteis hablado  _You had spoken._
    ellos, ellas hubieron hablado  _They had spoken._
         ustedes hubieron hablado  _You had spoken._

FUTURO PERFECTO

                yo habrÃ© hablado  _I shall have spoken, been speaking._
               tÃº habrÃ¡s hablado  _You will have spoken, etc._
          Ã©l, ella habrÃ¡ hablado  _He, she will have spoken, etc._
             usted habrÃ¡ hablado  _You will have spoken, etc._

  nosotros (as) habremos hablado  _We shall have spoken, etc._
   vosotros (as) habrÃ©is hablado  _You will have spoken, etc._
     ellos, ellas habrÃ¡n hablado  _They will have spoken, etc._
          ustedes habrÃ¡n hablado  _You will have spoken, etc._

CONDICIONAL PERFECTO

              yo habrÃ­a hablado  _I should or would have spoken, been speaking._
             tÃº habrÃ­as hablado  _You would have spoken, etc._
        el, ella habrÃ­a hablado  _He, she would have spoken, etc._
           usted habrÃ­a hablado  _You would have spoken, etc._

nosotros (as) habrÃ­amos hablado  _We should or would have spoken, etc._
 vosotros (as) habrÃ­ais hablado  _You would have spoken, etc._
   ellos, ellas habrÃ­an hablado  _They would have spoken, etc._
        ustedes habrÃ­an hablado  _You would have spoken, etc._

=Modo Subjuntivo=

PERFECTO

                yo haya hablado  _I may have spoken, been speaking._[376]
               tÃº hayas hablado  _You may have spoken, etc._
          Ã©l, ella haya hablado  _He, she may have spoken, etc._
             usted haya hablado  _You may have spoken, etc._

  nosotros (as) hayamos hablado  _We may have spoken, etc._
   vosotros (as) hayÃ¡is hablado  _You may have spoken, etc._
     ellos, ellas hayan hablado  _They may have spoken, etc._
          ustedes hayan hablado  _You may have spoken, etc._

PLUSCUAMPERFECTO, PRIMERA FORMA

                yo hubiese hablado  _I might have spoken, been speaking._[374]
               tÃº hubieses hablado  _You might have spoken, etc._
          Ã©l, ella hubiese hablado  _He, she might have spoken, etc._
             usted hubiese hablado  _You might have spoken, etc._

  nosotros (as) hubiÃ©semos hablado  _We might have spoken, etc._
   vosotros (as) hubieseis hablado  _You might have spoken, etc._
     ellos, ellas hubiesen hablado  _They might have spoken, etc._
          ustedes hubiesen hablado  _You might have spoken, etc._

PLUSCUAMPERFECTO, SEGUNDA FORMA

                yo hubiera hablado  _I might have spoken, been speaking._[374]
               tÃº hubieras hablado  _You might have spoken, etc._
          Ã©l, ella hubiera hablado  _He, she might have spoken, etc._
             usted hubiera hablado  _You might have spoken, etc._

  nosotros (as) hubiÃ©ramos hablado  _We might have spoken, etc._
   vosotros (as) hubierais hablado  _You might have spoken, etc._
     ellos, ellas hubieran hablado  _They might have spoken, etc._
          ustedes hubieran hablado  _You might have spoken, etc._

FUTURO PERFECTO

                yo hubiere hablado  _I may have spoken, been speaking._[377]
               tÃº hubieres hablado  _You may have spoken, etc._
          Ã©l, ella hubiere hablado  _He, she may have spoken, etc._
             usted hubiere hablado  _You may have spoken, etc._

  nosotros (as) hubiÃ©remos hablado  _We may have spoken, etc._
   vosotros (as) hubiereis hablado  _You may have spoken, etc._
     ellos, ellas hubieren hablado  _They may have spoken, etc._
          ustedes hubieren hablado  _You may have spoken, etc._


=Segunda ConjugaciÃ³n=

    INFINITIVO            GERUNDIO           PARTICIPIO PASIVO

  =comer=, _to eat_   =comiendo=, _eating_  =comido=, _eaten_


=TIEMPOS SIMPLES=

=Modo Indicativo=

PRESENTE

                yo com =o=  _I eat, am eating, do eat._
               tÃº com =es=  _You_ (familiar singular) _eat, etc._
          Ã©l, ella com =e=  _He, she eats, etc._
             usted com =e=  _You_ (polite singular) _eat, etc._

  nosotros (as) com =emos=  _We eat, etc._
   vosotros (as) com =Ã©is=  _You_ (familiar plural) _eat, etc._
     ellos, ellas com =en=  _They eat, etc._
          ustedes com =en=  _You_ (polite plural) _eat, etc._

IMPERFECTO

                yo com =Ã­a=  _I was eating, used to eat, ate._
               tÃº com =Ã­as=  _You_ (familiar singular) _were eating, etc._
          Ã©l, ella com =Ã­a=  _He, she was eating, etc._
             usted com =Ã­a=  _You_ (polite singular) _were eating, etc._

  nosotros (as) com =Ã­amos=  _We were eating, etc._
   vosotros (as) com =Ã­ais=  _You_ (familiar plural) _were eating, etc._
     ellos, ellas com =Ã­an=  _They were eating, etc._
          ustedes com =Ã­an=  _You_ (polite plural) _were eating, etc._

PRETÃ‰RITO

                  yo com =Ã­=  _I ate, did eat._
               tÃº com =iste=  _You ate, etc._
           Ã©l, ella com =iÃ³=  _He, she ate, etc._
              usted com =iÃ³=  _You ate, etc._

    nosotros (as) com =imos=  _We ate, etc._
  vosotros (as) com =isteis=  _You ate, etc._
    ellos, ellas com =ieron=  _They ate, etc._
         ustedes com =ieron=  _You ate, etc._

FUTURO

                yo comer =Ã©=  _I shall eat, be eating._
               tÃº comer =Ã¡s=  _You will eat, etc._
          Ã©l, ella comer =Ã¡=  _He, she will eat, etc._
             usted comer =Ã¡=  _You will eat, etc._

  nosotros (as) comer =emos=  _We shall eat, etc._
   vosotros (as) comer =Ã©is=  _You will eat, etc._
     ellos, ellas comer =Ã¡n=  _They will eat, etc._
          ustedes comer =Ã¡n=  _You will eat, etc._

CONDICIONAL

                yo comer =Ã­a=  _I should or would eat, be eating._
               tÃº comer =Ã­as=  _You would eat, etc._
          Ã©l, ella comer =Ã­a=  _He, she would eat, etc._
             usted comer =Ã­a=  _You would eat, etc._

  nosotros (as) comer =Ã­amos=  _We should or would eat, etc._
   vosotros (as) comer =Ã­ais=  _You would eat, etc._
     ellos, ellas comer =Ã­an=  _They would eat, etc._
          ustedes comer =Ã­an=  _You would eat, etc._

=Modo Subjuntivo=

PRESENTE

                yo com =a=  _I may eat, be eating._[378]
               tÃº com =as=  _You may eat, etc._
         Ã©l, ella, com =a=  _He, she may eat, etc._
             usted com =a=  _You may eat, etc._

  nosotros (as) com =amos=  _We may eat, etc._
   vosotros (as) com =Ã¡is=  _You may eat, etc._
     ellos, ellas com =an=  _They may eat, etc._
          ustedes com =an=  _You may eat, etc._

IMPERFECTO, PRIMERA FORMA

                yo com =iese=  _I might eat, be eating._[374]
               tÃº com =ieses=  _You might eat, etc._
          Ã©l, ella com =iese=  _He, she might eat, etc._
             usted com =iese=  _You might eat, etc._

  nosotros (as) com =iÃ©semos=  _We might eat, etc._
   vosotros (as) com =ieseis=  _You might eat, etc._
     ellos, ellas com =iesen=  _They might eat, etc._
          ustedes com =iesen=  _You might eat, etc._

IMPERFECTO, SEGUNDA FORMA

                yo com =iera=  _I might eat, be eating._[374]
               tÃº com =ieras=  _You might eat, etc._
          Ã©1, ella com =iera=  _He, she might eat, etc._
             usted com =iera=  _You might eat, etc._

  nosotros (as) com =iÃ©ramos=  _We might eat, etc._
   vosotros (as) com =ierais=  _You might eat, etc._
     ellos, ellas com =ieran=  _They might eat, etc._
          ustedes com =ieran=  _You might eat, etc._

FUTURO

                yo com =iere=  _I may eat, be eating._[379]
               tÃº com =ieres=  _You may eat, etc._
          Ã©l, ella com =iere=  _He, she may eat, etc._
             usted com =iere=  _You may eat, etc._

  nosotros (as) com =iÃ©remos=  _We may eat, etc._
   vosotros (as) com =iereis=  _You may eat, etc._
     ellos, ellas com =ieren=  _They may eat, etc._
          ustedes com =ieren=  _You may eat, etc._

=Modo Imperativo=

   come (tÃº) _eat_ (_thou_)      comed (vosotros) _eat_ (_ye_)


=TIEMPOS COMPUESTOS=

   INFINITIVO                             GERUNDIO

  =haber comido=, _to have eaten_   =habiendo comido=, _having eaten_

=Modo Indicativo=

PERFECTO

                 yo he comido  _I have eaten, have been eating._
                tÃº has comido  _You have eaten, etc._
           Ã©l, ella ha comido  _He, she has eaten, etc._
              usted ha comido  _You have eaten, etc._

   nosotros (as) hemos comido  _We have eaten, etc._
  vosotros (as) habÃ©is comido  _You have eaten, etc._
      ellos, ellas han comido  _They have eaten, etc._
           ustedes han comido  _You have eaten, etc._

PLUSCUAMPERFECTO

                yo habÃ­a comido  _I had eaten, had been eating._
               tÃº habÃ­as comido  _You had eaten, etc._
          Ã©l, ella habÃ­a comido  _He, she had eaten, etc._
             usted habÃ­a comido  _You had eaten, etc._

  nosotros (as) habÃ­amos comido  _We had eaten, etc._
   vosotros (as) habÃ­ais comido  _You had eaten, etc._
     ellos, ellas habÃ­an comido  _They had eaten, etc._
          ustedes habÃ­an comido  _You had eaten, etc._

PRETÃ‰RITO PERFECTO

                  yo hube comido  _I had eaten._
               tÃº hubiste comido  _You had eaten._
            Ã©l, ella hubo comido  _He, she had eaten._
               usted hubo comido  _You had eaten._

    nosotros (as) hubimos comido  _We had eaten._
  vosotros (as) hubisteis comido  _You had eaten._
    ellos, ellas hubieron comido  _They had eaten._
         ustedes hubieron comido  _You had eaten._

FUTURO PERFECTO

                yo habrÃ© comido  _I shall have eaten, been eating._
               tÃº habrÃ¡s comido  _You will have eaten, etc._
          Ã©l, ella habrÃ¡ comido  _He, she will have eaten, etc._
             usted habrÃ¡ comido  _You will have eaten, etc._

  nosotros (as) habremos comido  _We shall have eaten, etc._
   vosotros (as) habrÃ©is comido  _You will have eaten, etc._
     ellos, ellas habrÃ¡n comido  _They will have eaten, etc._
          ustedes habrÃ¡n comido  _You will have eaten, etc._

CONDICIONAL PERFECTO

                yo habrÃ­a comido  _I should or would have eaten, been eating._
               tÃº habrÃ­as comido  _You would have eaten, etc._
          Ã©l, ella habrÃ­a comido  _He, she would have eaten, etc._
             usted habrÃ­a comido  _You would have eaten, etc._

  nosotros (as) habrÃ­amos comido  _We should or would have eaten, etc._
   vosotros (as) habrÃ­ais comido  _You would have eaten, etc._
     ellos, ellas habrÃ­an comido  _They would have eaten, etc._
          ustedes habrÃ­an comido  _You would have eaten, etc._

=Modo Subjuntivo=

PERFECTO

                yo haya comido  _I may have eaten, been eating._[380]
               tÃº hayas comido  _You may have eaten, etc._
          Ã©l, ella haya comido  _He, she may have eaten, etc._
             usted haya comido  _You may have eaten, etc._

  nosotros (as) hayamos comido  _We may have eaten, etc._
   vosotros (as) hayÃ¡is comido  _You may have eaten, etc._
     ellos, ellas hayan comido  _They may have eaten, etc._
          ustedes hayan comido  _You may have eaten, etc._

PLUSCUAMPERFECTO, PRIMERA FORMA

                yo hubiese comido  _I might have eaten, been eating._[374]
               tÃº hubieses comido  _You might have eaten, etc._
          Ã©l, ella hubiese comido  _He, she might have eaten, etc._
             usted hubiese comido  _You might have eaten, etc._

  nosotros (as) hubiÃ©semos comido  _We might have eaten, etc._
   vosotros (as) hubieseis comido  _You might have eaten, etc._
     ellos, ellas hubiesen comido  _They might have eaten, etc._
          ustedes hubiesen comido  _You might have eaten, etc._

PLUSCUAMPERFECTO, SEGUNDA FORMA

                yo hubiera comido  _I might have eaten, been eating._[374]
               tÃº hubieras comido  _You might have eaten, etc._
          Ã©l, ella hubiera comido  _He, she might have eaten, etc._
             usted hubiera comido  _You might have eaten, etc._

  nosotros (as) hubiÃ©ramos comido  _We might have eaten, etc._
   vosotros (as) hubierais comido  _You might have eaten, etc._
     ellos, ellas hubieran comido  _They might have eaten, etc._
          ustedes hubieran comido  _You might have eaten, etc._

FUTURO PERFECTO

                yo hubiere comido  _I may have eaten, been eating._[381]
               tÃº hubieres comido  _You may have eaten, etc._
          Ã©l, ella hubiere comido  _He, she may have eaten, etc._
             usted hubiere comido  _You may have eaten, etc._

  nosotros (as) hubiÃ©remos comido  _We may have eaten, etc._
   vosotros (as) hubiereis comido  _You may have eaten, etc._
     ellos, ellas hubieren comido  _They may have eaten, etc._
          ustedes hubieren comido  _You may have eaten, etc._


=Tercera ConjugaciÃ³n=

    INFINITIVO            GERUNDIO              PARTICIPIO PASIVO

  =vivir=, _to live_   =viviendo=, _living_    =vivido=, _lived_


=TIEMPOS SIMPLES=

=Modo Indicativo=

PRESENTE

                yo viv =o=  _I live, am living, do live._
               tÃº viv =es=  _You_ (familiar singular) _live, etc._
          Ã©l, ella viv =e=  _He, she lives, etc._
             usted viv =e=  _You_ (polite singular) _live, etc._

  nosotros (as) viv =imos=  _We live, etc._
    vosotros (as) viv =Ã­s=  _You_ (familiar plural) _live, etc._
     ellos, ellas viv =en=  _They live, etc._
          ustedes viv =en=  _You_ (polite plural) _live, etc._

IMPERFECTO

                yo viv =Ã­a=  _I was living, used to live, etc._
               tÃº viv =Ã­as=  _You_ (familiar singular) _were living, etc._
          Ã©l, ella viv =Ã­a=  _He, she was living, etc._
             usted viv =Ã­a=  _You_ (polite singular) _were living, etc._

  nosotros (as) viv =Ã­amos=  _We were living, etc._
   vosotros (as) viv =Ã­ais=  _You_ (familiar plural) _were living, etc._
     ellos, ellas viv =Ã­an=  _They were living._
          ustedes viv =Ã­an=  _You_ (polite plural) _were living, etc._

PRETÃ‰RITO

                  yo viv =Ã­=  _I lived, did live._
               tÃº viv =iste=  _You lived, etc._
           Ã©l, ella viv =iÃ³=  _He, she lived, etc._
              usted viv =iÃ³=  _You lived, etc._

    nosotros (as) viv =imos=  _We lived, etc._
  vosotros (as) viv =isteis=  _You lived, etc._
    ellos, ellas viv =ieron=  _They lived, etc._
         ustedes viv =ieron=  _You lived, etc._

FUTURO

                yo vivir =Ã©=  _I shall live, be living._
               tÃº vivir =Ã¡s=  _You will live, etc._
          Ã©l, ella vivir =Ã¡=  _He, she will live, etc._
             usted vivir =Ã¡=  _You will live, etc._

  nosotros (as) vivir =emos=  _We shall live, etc._
   vosotros (as) vivir =Ã©is=  _You will live, etc._
     ellos, ellas vivir =Ã¡n=  _They will live, etc._
          ustedes vivir =Ã¡n=  _You will live, etc._

CONDICIONAL

                yo vivir =Ã­a=  _I should or would live, be living._[374]
               tÃº vivir =Ã­as=  _You would live, etc._
          Ã©l, ella vivir =Ã­a=  _He, she would live, etc._
             usted vivir =Ã­a=  _You would live, etc._

  nosotros (as) vivir =Ã­amos=  _We should or would live, etc._
   vosotros (as) vivir =Ã­ais=  _You would live, etc._
     ellos, ellas vivir =Ã­an=  _They would live, etc._
          ustedes vivir =Ã­an=  _You would live, etc._

=Modo Subjuntivo=

PRESENTE

                yo viv =a=  _I may live, be living._[382]
               tÃº viv =as=  _You may live, etc._
          Ã©l, ella viv =a=  _He, she may live, etc._
             usted viv =a=  _You may live, etc._

  nosotros (as) viv =amos=  _We may live, etc._
   vosotros (as) viv =Ã¡is=  _You may live, etc._
     ellos, ellas viv =an=  _They may live, etc._
          ustedes viv =an=  _You may live, etc._

IMPERFECTO, PRIMERA FORMA

                yo viv =iese=  _I might live, be living_.[374]
               tÃº viv =ieses=  _You might live, etc_.                            <hr />
                    </div>
                </div>
                <div class="panel panel-default">
                    <div class="panel-heading">
                        <a href="#p_38" data-toggle="collapse" data-target="#p_38" class="collapsed">
                            <h3 class="panel-title">hubisteis hablado</h3>
                        </a>
                    </div>
                    <div class="panel-body collapse" id="p_38">
tÃº hablar =Ã¡s=  _You will speak, etc._
          Ã©l, ella hablar =Ã¡=  _He, she will speak, etc._

             usted hablar =Ã¡=  _You will speak, etc._
  nosotros (as) hablar =emos=  _We shall speak, etc._
   vosotros (as) hablar =Ã©is=  _You will speak, etc._
     ellos, ellas hablar =Ã¡n=  _They will speak, etc._
          ustedes hablar =Ã¡n=  _You will speak._

CONDICIONAL

                yo hablar =Ã­a=  _I should or would speak, be speaking._
               tÃº hablar =Ã­as=  _You would speak, etc._
          Ã©l, ella hablar =Ã­a=  _He, she would speak, etc._
             usted hablar =Ã­a=  _You would speak, etc._

  nosotros (as) hablar =Ã­amos=  _We should or would speak, etc._
   vosotros (as) hablar =Ã­ais=  _You would speak, etc._
     ellos, ellas hablar =Ã­an=  _They would speak, etc._
          ustedes hablar =Ã­an=  _You would speak, etc._

=Modo Subjuntivo=

PRESENTE

                yo habl =e=  _I may speak, be speaking._[374]
               tÃº habl =es=  _You may speak, etc._
          Ã©l, ella habl =e=  _He, she may speak, etc._
             usted habl =e=  _You may speak, etc._

  nosotros (as) habl =emos=  _We may speak, etc._
   vosotros (as) habl =Ã©is=  _You may speak, etc._
     ellos, ellas habl =en=  _They may speak, etc._
          ustedes habl =en=  _You may speak, etc._

IMPERFECTO, PRIMERA FORMA

  yo habl =ase=  _I might speak, be speaking._[374]
  tÃº habl =ases=  _You might speak, etc._
  Ã©l, ella habl =ase=  _He, she might speak, etc._
  usted habl =ase=  _You might speak, etc._

  nosotros (as) habl =Ã¡semos=  _We might speak, etc._
  vosotros (as) habl =aseis=  _You might speak, etc._
  ellos, ellas habl =asen=  _They might speak, etc._
  ustedes habl =asen=  _You might speak, etc._

IMPERFECTO, SEGUNDA FORMA

                yo habl =ara=  _I might speak, be speaking._[374]
               tÃº habl =aras=  _You might speak, etc._
          Ã©l, ella habl =ara=  _He, she might speak, etc._
             usted habl =ara=  _You might speak, etc._

  nosotros (as) habl =Ã¡ramos=  _We might speak, etc._
   vosotros (as) habl =arais=  _You might speak, etc._
     ellos, ellas habl =aran=  _They might speak, etc._
          ustedes habl =aran=  _You might speak, etc._

FUTURO

                yo habl =are=  _I may speak, be speaking._[375]
               tÃº habl =ares=  _You may speak, etc._
          Ã©l, ella habl =are=  _He, she may speak, etc._
             usted habl =are=  _You may speak, etc._

  nosotros (as) habl =Ã¡remos=  _We may speak, etc._
   vosotros (as) habl =areis=  _You may speak, etc._
     ellos, ellas habl =aren=  _They may speak, etc._
          ustedes habl =aren=  _You may speak, etc._

=Modo Imperativo=

  habla (tÃº) _speak_ (_thou_)    hablad (vosotros) _speak_ (_ye_)


=TIEMPOS COMPUESTOS=

         INFINITIVO                            GERUNDIO

  =haber hablado=, _to have spoken_      =habiendo hablado=, _having spoken_

=Modo Indicativo=

PERFECTO

                 yo he hablado  _I have spoken, have been speaking._
                tÃº has hablado  _You have spoken, etc._
           Ã©l, ella ha hablado  _He, she has spoken, etc._
              usted ha hablado  _You have spoken, etc._

   nosotros (as) hemos hablado  _We have spoken, etc._
  vosotros (as) habÃ©is hablado  _You have spoken, etc._
      ellos, ellas han hablado  _They have spoken, etc._
           ustedes han hablado  _You have spoken, etc._

PLUSCUAMPERFECTO

                yo habÃ­a hablado  _I had spoken, had been speaking._
               tÃº habÃ­as hablado  _You had spoken._
          Ã©l, ella habÃ­a hablado  _He, she had spoken._
             usted habÃ­a hablado  _You had spoken._

  nosotros (as) habÃ­amos hablado  _We had spoken._
   vosotros (as) habÃ­ais hablado  _You had spoken._
     ellos, ellas habÃ­an hablado  _They had spoken._
          ustedes habÃ­an hablado  _You had spoken._

PRETÃ‰RITO PERFECTO

                  yo hube hablado  _I had spoken._
               tÃº hubiste hablado  _You had spoken._
            Ã©l, ella hubo hablado  _He, she had spoken._
               usted hubo hablado  _You had spoken._

    nosotros (as) hubimos hablado  _We had spoken._
  vosotros (as) <b>hubisteis hablado</b>  _You had spoken._
    ellos, ellas hubieron hablado  _They had spoken._
         ustedes hubieron hablado  _You had spoken._

FUTURO PERFECTO

                yo habrÃ© hablado  _I shall have spoken, been speaking._
               tÃº habrÃ¡s hablado  _You will have spoken, etc._
          Ã©l, ella habrÃ¡ hablado  _He, she will have spoken, etc._
             usted habrÃ¡ hablado  _You will have spoken, etc._

  nosotros (as) habremos hablado  _We shall have spoken, etc._
   vosotros (as) habrÃ©is hablado  _You will have spoken, etc._
     ellos, ellas habrÃ¡n hablado  _They will have spoken, etc._
          ustedes habrÃ¡n hablado  _You will have spoken, etc._

CONDICIONAL PERFECTO

              yo habrÃ­a hablado  _I should or would have spoken, been speaking._
             tÃº habrÃ­as hablado  _You would have spoken, etc._
        el, ella habrÃ­a hablado  _He, she would have spoken, etc._
           usted habrÃ­a hablado  _You would have spoken, etc._

nosotros (as) habrÃ­amos hablado  _We should or would have spoken, etc._
 vosotros (as) habrÃ­ais hablado  _You would have spoken, etc._
   ellos, ellas habrÃ­an hablado  _They would have spoken, etc._
        ustedes habrÃ­an hablado  _You would have spoken, etc._

=Modo Subjuntivo=

PERFECTO

                yo haya hablado  _I may have spoken, been speaking._[376]
               tÃº hayas hablado  _You may have spoken, etc._
          Ã©l, ella haya hablado  _He, she may have spoken, etc._
             usted haya hablado  _You may have spoken, etc._

  nosotros (as) hayamos hablado  _We may have spoken, etc._
   vosotros (as) hayÃ¡is hablado  _You may have spoken, etc._
     ellos, ellas hayan hablado  _They may have spoken, etc._
          ustedes hayan hablado  _You may have spoken, etc._

PLUSCUAMPERFECTO, PRIMERA FORMA

                yo hubiese hablado  _I might have spoken, been speaking._[374]
               tÃº hubieses hablado  _You might have spoken, etc._
          Ã©l, ella hubiese hablado  _He, she might have spoken, etc._
             usted hubiese hablado  _You might have spoken, etc._

  nosotros (as) hubiÃ©semos hablado  _We might have spoken, etc._
   vosotros (as) hubieseis hablado  _You might have spoken, etc._
     ellos, ellas hubiesen hablado  _They might have spoken, etc._
          ustedes hubiesen hablado  _You might have spoken, etc._

PLUSCUAMPERFECTO, SEGUNDA FORMA

                yo hubiera hablado  _I might have spoken, been speaking._[374]
               tÃº hubieras hablado  _You might have spoken, etc._
          Ã©l, ella hubiera hablado  _He, she might have spoken, etc._
             usted hubiera hablado  _You might have spoken, etc._

  nosotros (as) hubiÃ©ramos hablado  _We might have spoken, etc._
   vosotros (as) hubierais hablado  _You might have spoken, etc._
     ellos, ellas hubieran hablado  _They might have spoken, etc._
          ustedes hubieran hablado  _You might have spoken, etc._

FUTURO PERFECTO

                yo hubiere hablado  _I may have spoken, been speaking._[377]
               tÃº hubieres hablado  _You may have spoken, etc._
          Ã©l, ella hubiere hablado  _He, she may have spoken, etc._
             usted hubiere hablado  _You may have spoken, etc._

  nosotros (as) hubiÃ©remos hablado  _We may have spoken, etc._
   vosotros (as) hubiereis hablado  _You may have spoken, etc._
     ellos, ellas hubieren hablado  _They may have spoken, etc._
          ustedes hubieren hablado  _You may have spoken, etc._


=Segunda ConjugaciÃ³n=

    INFINITIVO            GERUNDIO           PARTICIPIO PASIVO

  =comer=, _to eat_   =comiendo=, _eating_  =comido=, _eaten_


=TIEMPOS SIMPLES=

=Modo Indicativo=

PRESENTE

                yo com =o=  _I eat, am eating, do eat._
               tÃº com =es=  _You_ (familiar singular) _eat, etc._
          Ã©l, ella com =e=  _He, she eats, etc._
             usted com =e=  _You_ (polite singular) _eat, etc._

  nosotros (as) com =emos=  _We eat, etc._
   vosotros (as) com =Ã©is=  _You_ (familiar plural) _eat, etc._
     ellos, ellas com =en=  _They eat, etc._
          ustedes com =en=  _You_ (polite plural) _eat, etc._

IMPERFECTO

                yo com =Ã­a=  _I was eating, used to eat, ate._
               tÃº com =Ã­as=  _You_ (familiar singular) _were eating, etc._
          Ã©l, ella com =Ã­a=  _He, she was eating, etc._
             usted com =Ã­a=  _You_ (polite singular) _were eating, etc._

  nosotros (as) com =Ã­amos=  _We were eating, etc._
   vosotros (as) com =Ã­ais=  _You_ (familiar plural) _were eating, etc._
     ellos, ellas com =Ã­an=  _They were eating, etc._
          ustedes com =Ã­an=  _You_ (polite plural) _were eating, etc._

PRETÃ‰RITO

                  yo com =Ã­=  _I ate, did eat._
               tÃº com =iste=  _You ate, etc._
           Ã©l, ella com =iÃ³=  _He, she ate, etc._
              usted com =iÃ³=  _You ate, etc._

    nosotros (as) com =imos=  _We ate, etc._
  vosotros (as) com =isteis=  _You ate, etc._
    ellos, ellas com =ieron=  _They ate, etc._
         ustedes com =ieron=  _You ate, etc._

FUTURO

                yo comer =Ã©=  _I shall eat, be eating._
               tÃº comer =Ã¡s=  _You will eat, etc._
          Ã©l, ella comer =Ã¡=  _He, she will eat, etc._
             usted comer =Ã¡=  _You will eat, etc._

  nosotros (as) comer =emos=  _We shall eat, etc._
   vosotros (as) comer =Ã©is=  _You will eat, etc._
     ellos, ellas comer =Ã¡n=  _They will eat, etc._
          ustedes comer =Ã¡n=  _You will eat, etc._

CONDICIONAL

                yo comer =Ã­a=  _I should or would eat, be eating._
               tÃº comer =Ã­as=  _You would eat, etc._
          Ã©l, ella comer =Ã­a=  _He, she would eat, etc._
             usted comer =Ã­a=  _You would eat, etc._

  nosotros (as) comer =Ã­amos=  _We should or would eat, etc._
   vosotros (as) comer =Ã­ais=  _You would eat, etc._
     ellos, ellas comer =Ã­an=  _They would eat, etc._
          ustedes comer =Ã­an=  _You would eat, etc._

=Modo Subjuntivo=

PRESENTE

                yo com =a=  _I may eat, be eating._[378]
               tÃº com =as=  _You may eat, etc._
         Ã©l, ella, com =a=  _He, she may eat, etc._
             usted com =a=  _You may eat, etc._

  nosotros (as) com =amos=  _We may eat, etc._
   vosotros (as) com =Ã¡is=  _You may eat, etc._
     ellos, ellas com =an=  _They may eat, etc._
          ustedes com =an=  _You may eat, etc._

IMPERFECTO, PRIMERA FORMA

                yo com =iese=  _I might eat, be eating._[374]
               tÃº com =ieses=  _You might eat, etc._
          Ã©l, ella com =iese=  _He, she might eat, etc._
             usted com =iese=  _You might eat, etc._

  nosotros (as) com =iÃ©semos=  _We might eat, etc._
   vosotros (as) com =ieseis=  _You might eat, etc._
     ellos, ellas com =iesen=  _They might eat, etc._
          ustedes com =iesen=  _You might eat, etc._

IMPERFECTO, SEGUNDA FORMA

                yo com =iera=  _I might eat, be eating._[374]
               tÃº com =ieras=  _You might eat, etc._
          Ã©1, ella com =iera=  _He, she might eat, etc._
             usted com =iera=  _You might eat, etc._

  nosotros (as) com =iÃ©ramos=  _We might eat, etc._
   vosotros (as) com =ierais=  _You might eat, etc._
     ellos, ellas com =ieran=  _They might eat, etc._
          ustedes com =ieran=  _You might eat, etc._

FUTURO

                yo com =iere=  _I may eat, be eating._[379]
               tÃº com =ieres=  _You may eat, etc._
          Ã©l, ella com =iere=  _He, she may eat, etc._
             usted com =iere=  _You may eat, etc._

  nosotros (as) com =iÃ©remos=  _We may eat, etc._
   vosotros (as) com =iereis=  _You may eat, etc._
     ellos, ellas com =ieren=  _They may eat, etc._
          ustedes com =ieren=  _You may eat, etc._

=Modo Imperativo=

   come (tÃº) _eat_ (_thou_)      comed (vosotros) _eat_ (_ye_)


=TIEMPOS COMPUESTOS=

   INFINITIVO                             GERUNDIO

  =haber comido=, _to have eaten_   =habiendo comido=, _having eaten_

=Modo Indicativo=

PERFECTO

                 yo he comido  _I have eaten, have been eating._
                tÃº has comido  _You have eaten, etc._
           Ã©l, ella ha comido  _He, she has eaten, etc._
              usted ha comido  _You have eaten, etc._

   nosotros (as) hemos comido  _We have eaten, etc._
  vosotros (as) habÃ©is comido  _You have eaten, etc._
      ellos, ellas han comido  _They have eaten, etc._
           ustedes han comido  _You have eaten, etc._

PLUSCUAMPERFECTO

                yo habÃ­a comido  _I had eaten, had been eating._
               tÃº habÃ­as comido  _You had eaten, etc._
          Ã©l, ella habÃ­a comido  _He, she had eaten, etc._
             usted habÃ­a comido  _You had eaten, etc._

  nosotros (as) habÃ­amos comido  _We had eaten, etc._
   vosotros (as) habÃ­ais comido  _You had eaten, etc._
     ellos, ellas habÃ­an comido  _They had eaten, etc._
          ustedes habÃ­an comido  _You had eaten, etc._

PRETÃ‰RITO PERFECTO

                  yo hube comido  _I had eaten._
               tÃº hubiste comido  _You had eaten._
            Ã©l, ella hubo comido  _He, she had eaten._
               usted hubo comido  _You had eaten._

    nosotros (as) hubimos comido  _We had eaten._
  vosotros (as) hubisteis comido  _You had eaten._
    ellos, ellas hubieron comido  _They had eaten._
         ustedes hubieron comido  _You had eaten._

FUTURO PERFECTO

                yo habrÃ© comido  _I shall have eaten, been eating._
               tÃº habrÃ¡s comido  _You will have eaten, etc._
          Ã©l, ella habrÃ¡ comido  _He, she will have eaten, etc._
             usted habrÃ¡ comido  _You will have eaten, etc._

  nosotros (as) habremos comido  _We shall have eaten, etc._
   vosotros (as) habrÃ©is comido  _You will have eaten, etc._
     ellos, ellas habrÃ¡n comido  _They will have eaten, etc._
          ustedes habrÃ¡n comido  _You will have eaten, etc._

CONDICIONAL PERFECTO

                yo habrÃ­a comido  _I should or would have eaten, been eating._
               tÃº habrÃ­as comido  _You would have eaten, etc._
          Ã©l, ella habrÃ­a comido  _He, she would have eaten, etc._
             usted habrÃ­a comido  _You would have eaten, etc._

  nosotros (as) habrÃ­amos comido  _We should or would have eaten, etc._
   vosotros (as) habrÃ­ais comido  _You would have eaten, etc._
     ellos, ellas habrÃ­an comido  _They would have eaten, etc._
          ustedes habrÃ­an comido  _You would have eaten, etc._

=Modo Subjuntivo=

PERFECTO

                yo haya comido  _I may have eaten, been eating._[380]
               tÃº hayas comido  _You may have eaten, etc._
          Ã©l, ella haya comido  _He, she may have eaten, etc._
             usted haya comido  _You may have eaten, etc._

  nosotros (as) hayamos comido  _We may have eaten, etc._
   vosotros (as) hayÃ¡is comido  _You may have eaten, etc._
     ellos, ellas hayan comido  _They may have eaten, etc._
          ustedes hayan comido  _You may have eaten, etc._

PLUSCUAMPERFECTO, PRIMERA FORMA

                yo hubiese comido  _I might have eaten, been eating._[374]
               tÃº hubieses comido  _You might have eaten, etc._
          Ã©l, ella hubiese comido  _He, she might have eaten, etc._
             usted hubiese comido  _You might have eaten, etc._

  nosotros (as) hubiÃ©semos comido  _We might have eaten, etc._
   vosotros (as) hubieseis comido  _You might have eaten, etc._
     ellos, ellas hubiesen comido  _They might have eaten, etc._
          ustedes hubiesen comido  _You might have eaten, etc._

PLUSCUAMPERFECTO, SEGUNDA FORMA

                yo hubiera comido  _I might have eaten, been eating._[374]
               tÃº hubieras comido  _You might have eaten, etc._
          Ã©l, ella hubiera comido  _He, she might have eaten, etc._
             usted hubiera comido  _You might have eaten, etc._

  nosotros (as) hubiÃ©ramos comido  _We might have eaten, etc._
   vosotros (as) hubierais comido  _You might have eaten, etc._
     ellos, ellas hubieran comido  _They might have eaten, etc._
          ustedes hubieran comido  _You might have eaten, etc._

FUTURO PERFECTO

                yo hubiere comido  _I may have eaten, been eating._[381]
               tÃº hubieres comido  _You may have eaten, etc._
          Ã©l, ella hubiere comido  _He, she may have eaten, etc._
             usted hubiere comido  _You may have eaten, etc._

  nosotros (as) hubiÃ©remos comido  _We may have eaten, etc._
   vosotros (as) hubiereis comido  _You may have eaten, etc._
     ellos, ellas hubieren comido  _They may have eaten, etc._
          ustedes hubieren comido  _You may have eaten, etc._


=Tercera ConjugaciÃ³n=

    INFINITIVO            GERUNDIO              PARTICIPIO PASIVO

  =vivir=, _to live_   =viviendo=, _living_    =vivido=, _lived_


=TIEMPOS SIMPLES=

=Modo Indicativo=

PRESENTE

                yo viv =o=  _I live, am living, do live._
               tÃº viv =es=  _You_ (familiar singular) _live, etc._
          Ã©l, ella viv =e=  _He, she lives, etc._
             usted viv =e=  _You_ (polite singular) _live, etc._

  nosotros (as) viv =imos=  _We live, etc._
    vosotros (as) viv =Ã­s=  _You_ (familiar plural) _live, etc._
     ellos, ellas viv =en=  _They live, etc._
          ustedes viv =en=  _You_ (polite plural) _live, etc._

IMPERFECTO

                yo viv =Ã­a=  _I was living, used to live, etc._
               tÃº viv =Ã­as=  _You_ (familiar singular) _were living, etc._
          Ã©l, ella viv =Ã­a=  _He, she was living, etc._
             usted viv =Ã­a=  _You_ (polite singular) _were living, etc._

  nosotros (as) viv =Ã­amos=  _We were living, etc._
   vosotros (as) viv =Ã­ais=  _You_ (familiar plural) _were living, etc._
     ellos, ellas viv =Ã­an=  _They were living._
          ustedes viv =Ã­an=  _You_ (polite plural) _were living, etc._

PRETÃ‰RITO

                  yo viv =Ã­=  _I lived, did live._
               tÃº viv =iste=  _You lived, etc._
           Ã©l, ella viv =iÃ³=  _He, she lived, etc._
              usted viv =iÃ³=  _You lived, etc._

    nosotros (as) viv =imos=  _We lived, etc._
  vosotros (as) viv =isteis=  _You lived, etc._
    ellos, ellas viv =ieron=  _They lived, etc._
         ustedes viv =ieron=  _You lived, etc._

FUTURO

                yo vivir =Ã©=  _I shall live, be living._
               tÃº vivir =Ã¡s=  _You will live, etc._
          Ã©l, ella vivir =Ã¡=  _He, she will live, etc._
             usted vivir =Ã¡=  _You will live, etc._

  nosotros (as) vivir =emos=  _We shall live, etc._
   vosotros (as) vivir =Ã©is=  _You will live, etc._
     ellos, ellas vivir =Ã¡n=  _They will live, etc._
          ustedes vivir =Ã¡n=  _You will live, etc._

CONDICIONAL

                yo vivir =Ã­a=  _I should or would live, be living._[374]
               tÃº vivir =Ã­as=  _You would live, etc._
          Ã©l, ella vivir =Ã­a=  _He, she would live, etc._
             usted vivir =Ã­a=  _You would live, etc._

  nosotros (as) vivir =Ã­amos=  _We should or would live, etc._
   vosotros (as) vivir =Ã­ais=  _You would live, etc._
     ellos, ellas vivir =Ã­an=  _They would live, etc._
          ustedes vivir =Ã­an=  _You would live, etc._

=Modo Subjuntivo=

PRESENTE

                yo viv =a=  _I may live, be living._[382]
               tÃº viv =as=  _You may live, etc._
          Ã©l, ella viv =a=  _He, she may live, etc._
             usted viv =a=  _You may live, etc._

  nosotros (as) viv =amos=  _We may live, etc._
   vosotros (as) viv =Ã¡is=  _You may live, etc._
     ellos, ellas viv =an=  _They may live, etc._
          ustedes viv =an=  _You may live, etc._

IMPERFECTO, PRIMERA FORMA

                yo viv =iese=  _I might live, be living_.[374]
               tÃº viv =ieses=  _You might live, etc_.                            <hr />
                    </div>
                </div>
                <div class="panel panel-default">
                    <div class="panel-heading">
                        <a href="#p_39" data-toggle="collapse" data-target="#p_39" class="collapsed">
                            <h3 class="panel-title">hubieron hablado</h3>
                        </a>
                    </div>
                    <div class="panel-body collapse" id="p_39">
tÃº hablar =Ã¡s=  _You will speak, etc._
          Ã©l, ella hablar =Ã¡=  _He, she will speak, etc._

             usted hablar =Ã¡=  _You will speak, etc._
  nosotros (as) hablar =emos=  _We shall speak, etc._
   vosotros (as) hablar =Ã©is=  _You will speak, etc._
     ellos, ellas hablar =Ã¡n=  _They will speak, etc._
          ustedes hablar =Ã¡n=  _You will speak._

CONDICIONAL

                yo hablar =Ã­a=  _I should or would speak, be speaking._
               tÃº hablar =Ã­as=  _You would speak, etc._
          Ã©l, ella hablar =Ã­a=  _He, she would speak, etc._
             usted hablar =Ã­a=  _You would speak, etc._

  nosotros (as) hablar =Ã­amos=  _We should or would speak, etc._
   vosotros (as) hablar =Ã­ais=  _You would speak, etc._
     ellos, ellas hablar =Ã­an=  _They would speak, etc._
          ustedes hablar =Ã­an=  _You would speak, etc._

=Modo Subjuntivo=

PRESENTE

                yo habl =e=  _I may speak, be speaking._[374]
               tÃº habl =es=  _You may speak, etc._
          Ã©l, ella habl =e=  _He, she may speak, etc._
             usted habl =e=  _You may speak, etc._

  nosotros (as) habl =emos=  _We may speak, etc._
   vosotros (as) habl =Ã©is=  _You may speak, etc._
     ellos, ellas habl =en=  _They may speak, etc._
          ustedes habl =en=  _You may speak, etc._

IMPERFECTO, PRIMERA FORMA

  yo habl =ase=  _I might speak, be speaking._[374]
  tÃº habl =ases=  _You might speak, etc._
  Ã©l, ella habl =ase=  _He, she might speak, etc._
  usted habl =ase=  _You might speak, etc._

  nosotros (as) habl =Ã¡semos=  _We might speak, etc._
  vosotros (as) habl =aseis=  _You might speak, etc._
  ellos, ellas habl =asen=  _They might speak, etc._
  ustedes habl =asen=  _You might speak, etc._

IMPERFECTO, SEGUNDA FORMA

                yo habl =ara=  _I might speak, be speaking._[374]
               tÃº habl =aras=  _You might speak, etc._
          Ã©l, ella habl =ara=  _He, she might speak, etc._
             usted habl =ara=  _You might speak, etc._

  nosotros (as) habl =Ã¡ramos=  _We might speak, etc._
   vosotros (as) habl =arais=  _You might speak, etc._
     ellos, ellas habl =aran=  _They might speak, etc._
          ustedes habl =aran=  _You might speak, etc._

FUTURO

                yo habl =are=  _I may speak, be speaking._[375]
               tÃº habl =ares=  _You may speak, etc._
          Ã©l, ella habl =are=  _He, she may speak, etc._
             usted habl =are=  _You may speak, etc._

  nosotros (as) habl =Ã¡remos=  _We may speak, etc._
   vosotros (as) habl =areis=  _You may speak, etc._
     ellos, ellas habl =aren=  _They may speak, etc._
          ustedes habl =aren=  _You may speak, etc._

=Modo Imperativo=

  habla (tÃº) _speak_ (_thou_)    hablad (vosotros) _speak_ (_ye_)


=TIEMPOS COMPUESTOS=

         INFINITIVO                            GERUNDIO

  =haber hablado=, _to have spoken_      =habiendo hablado=, _having spoken_

=Modo Indicativo=

PERFECTO

                 yo he hablado  _I have spoken, have been speaking._
                tÃº has hablado  _You have spoken, etc._
           Ã©l, ella ha hablado  _He, she has spoken, etc._
              usted ha hablado  _You have spoken, etc._

   nosotros (as) hemos hablado  _We have spoken, etc._
  vosotros (as) habÃ©is hablado  _You have spoken, etc._
      ellos, ellas han hablado  _They have spoken, etc._
           ustedes han hablado  _You have spoken, etc._

PLUSCUAMPERFECTO

                yo habÃ­a hablado  _I had spoken, had been speaking._
               tÃº habÃ­as hablado  _You had spoken._
          Ã©l, ella habÃ­a hablado  _He, she had spoken._
             usted habÃ­a hablado  _You had spoken._

  nosotros (as) habÃ­amos hablado  _We had spoken._
   vosotros (as) habÃ­ais hablado  _You had spoken._
     ellos, ellas habÃ­an hablado  _They had spoken._
          ustedes habÃ­an hablado  _You had spoken._

PRETÃ‰RITO PERFECTO

                  yo hube hablado  _I had spoken._
               tÃº hubiste hablado  _You had spoken._
            Ã©l, ella hubo hablado  _He, she had spoken._
               usted hubo hablado  _You had spoken._

    nosotros (as) hubimos hablado  _We had spoken._
  vosotros (as) hubisteis hablado  _You had spoken._
    ellos, ellas <b>hubieron hablado</b>  _They had spoken._
         ustedes <b>hubieron hablado</b>  _You had spoken._

FUTURO PERFECTO

                yo habrÃ© hablado  _I shall have spoken, been speaking._
               tÃº habrÃ¡s hablado  _You will have spoken, etc._
          Ã©l, ella habrÃ¡ hablado  _He, she will have spoken, etc._
             usted habrÃ¡ hablado  _You will have spoken, etc._

  nosotros (as) habremos hablado  _We shall have spoken, etc._
   vosotros (as) habrÃ©is hablado  _You will have spoken, etc._
     ellos, ellas habrÃ¡n hablado  _They will have spoken, etc._
          ustedes habrÃ¡n hablado  _You will have spoken, etc._

CONDICIONAL PERFECTO

              yo habrÃ­a hablado  _I should or would have spoken, been speaking._
             tÃº habrÃ­as hablado  _You would have spoken, etc._
        el, ella habrÃ­a hablado  _He, she would have spoken, etc._
           usted habrÃ­a hablado  _You would have spoken, etc._

nosotros (as) habrÃ­amos hablado  _We should or would have spoken, etc._
 vosotros (as) habrÃ­ais hablado  _You would have spoken, etc._
   ellos, ellas habrÃ­an hablado  _They would have spoken, etc._
        ustedes habrÃ­an hablado  _You would have spoken, etc._

=Modo Subjuntivo=

PERFECTO

                yo haya hablado  _I may have spoken, been speaking._[376]
               tÃº hayas hablado  _You may have spoken, etc._
          Ã©l, ella haya hablado  _He, she may have spoken, etc._
             usted haya hablado  _You may have spoken, etc._

  nosotros (as) hayamos hablado  _We may have spoken, etc._
   vosotros (as) hayÃ¡is hablado  _You may have spoken, etc._
     ellos, ellas hayan hablado  _They may have spoken, etc._
          ustedes hayan hablado  _You may have spoken, etc._

PLUSCUAMPERFECTO, PRIMERA FORMA

                yo hubiese hablado  _I might have spoken, been speaking._[374]
               tÃº hubieses hablado  _You might have spoken, etc._
          Ã©l, ella hubiese hablado  _He, she might have spoken, etc._
             usted hubiese hablado  _You might have spoken, etc._

  nosotros (as) hubiÃ©semos hablado  _We might have spoken, etc._
   vosotros (as) hubieseis hablado  _You might have spoken, etc._
     ellos, ellas hubiesen hablado  _They might have spoken, etc._
          ustedes hubiesen hablado  _You might have spoken, etc._

PLUSCUAMPERFECTO, SEGUNDA FORMA

                yo hubiera hablado  _I might have spoken, been speaking._[374]
               tÃº hubieras hablado  _You might have spoken, etc._
          Ã©l, ella hubiera hablado  _He, she might have spoken, etc._
             usted hubiera hablado  _You might have spoken, etc._

  nosotros (as) hubiÃ©ramos hablado  _We might have spoken, etc._
   vosotros (as) hubierais hablado  _You might have spoken, etc._
     ellos, ellas hubieran hablado  _They might have spoken, etc._
          ustedes hubieran hablado  _You might have spoken, etc._

FUTURO PERFECTO

                yo hubiere hablado  _I may have spoken, been speaking._[377]
               tÃº hubieres hablado  _You may have spoken, etc._
          Ã©l, ella hubiere hablado  _He, she may have spoken, etc._
             usted hubiere hablado  _You may have spoken, etc._

  nosotros (as) hubiÃ©remos hablado  _We may have spoken, etc._
   vosotros (as) hubiereis hablado  _You may have spoken, etc._
     ellos, ellas hubieren hablado  _They may have spoken, etc._
          ustedes hubieren hablado  _You may have spoken, etc._


=Segunda ConjugaciÃ³n=

    INFINITIVO            GERUNDIO           PARTICIPIO PASIVO

  =comer=, _to eat_   =comiendo=, _eating_  =comido=, _eaten_


=TIEMPOS SIMPLES=

=Modo Indicativo=

PRESENTE

                yo com =o=  _I eat, am eating, do eat._
               tÃº com =es=  _You_ (familiar singular) _eat, etc._
          Ã©l, ella com =e=  _He, she eats, etc._
             usted com =e=  _You_ (polite singular) _eat, etc._

  nosotros (as) com =emos=  _We eat, etc._
   vosotros (as) com =Ã©is=  _You_ (familiar plural) _eat, etc._
     ellos, ellas com =en=  _They eat, etc._
          ustedes com =en=  _You_ (polite plural) _eat, etc._

IMPERFECTO

                yo com =Ã­a=  _I was eating, used to eat, ate._
               tÃº com =Ã­as=  _You_ (familiar singular) _were eating, etc._
          Ã©l, ella com =Ã­a=  _He, she was eating, etc._
             usted com =Ã­a=  _You_ (polite singular) _were eating, etc._

  nosotros (as) com =Ã­amos=  _We were eating, etc._
   vosotros (as) com =Ã­ais=  _You_ (familiar plural) _were eating, etc._
     ellos, ellas com =Ã­an=  _They were eating, etc._
          ustedes com =Ã­an=  _You_ (polite plural) _were eating, etc._

PRETÃ‰RITO

                  yo com =Ã­=  _I ate, did eat._
               tÃº com =iste=  _You ate, etc._
           Ã©l, ella com =iÃ³=  _He, she ate, etc._
              usted com =iÃ³=  _You ate, etc._

    nosotros (as) com =imos=  _We ate, etc._
  vosotros (as) com =isteis=  _You ate, etc._
    ellos, ellas com =ieron=  _They ate, etc._
         ustedes com =ieron=  _You ate, etc._

FUTURO

                yo comer =Ã©=  _I shall eat, be eating._
               tÃº comer =Ã¡s=  _You will eat, etc._
          Ã©l, ella comer =Ã¡=  _He, she will eat, etc._
             usted comer =Ã¡=  _You will eat, etc._

  nosotros (as) comer =emos=  _We shall eat, etc._
   vosotros (as) comer =Ã©is=  _You will eat, etc._
     ellos, ellas comer =Ã¡n=  _They will eat, etc._
          ustedes comer =Ã¡n=  _You will eat, etc._

CONDICIONAL

                yo comer =Ã­a=  _I should or would eat, be eating._
               tÃº comer =Ã­as=  _You would eat, etc._
          Ã©l, ella comer =Ã­a=  _He, she would eat, etc._
             usted comer =Ã­a=  _You would eat, etc._

  nosotros (as) comer =Ã­amos=  _We should or would eat, etc._
   vosotros (as) comer =Ã­ais=  _You would eat, etc._
     ellos, ellas comer =Ã­an=  _They would eat, etc._
          ustedes comer =Ã­an=  _You would eat, etc._

=Modo Subjuntivo=

PRESENTE

                yo com =a=  _I may eat, be eating._[378]
               tÃº com =as=  _You may eat, etc._
         Ã©l, ella, com =a=  _He, she may eat, etc._
             usted com =a=  _You may eat, etc._

  nosotros (as) com =amos=  _We may eat, etc._
   vosotros (as) com =Ã¡is=  _You may eat, etc._
     ellos, ellas com =an=  _They may eat, etc._
          ustedes com =an=  _You may eat, etc._

IMPERFECTO, PRIMERA FORMA

                yo com =iese=  _I might eat, be eating._[374]
               tÃº com =ieses=  _You might eat, etc._
          Ã©l, ella com =iese=  _He, she might eat, etc._
             usted com =iese=  _You might eat, etc._

  nosotros (as) com =iÃ©semos=  _We might eat, etc._
   vosotros (as) com =ieseis=  _You might eat, etc._
     ellos, ellas com =iesen=  _They might eat, etc._
          ustedes com =iesen=  _You might eat, etc._

IMPERFECTO, SEGUNDA FORMA

                yo com =iera=  _I might eat, be eating._[374]
               tÃº com =ieras=  _You might eat, etc._
          Ã©1, ella com =iera=  _He, she might eat, etc._
             usted com =iera=  _You might eat, etc._

  nosotros (as) com =iÃ©ramos=  _We might eat, etc._
   vosotros (as) com =ierais=  _You might eat, etc._
     ellos, ellas com =ieran=  _They might eat, etc._
          ustedes com =ieran=  _You might eat, etc._

FUTURO

                yo com =iere=  _I may eat, be eating._[379]
               tÃº com =ieres=  _You may eat, etc._
          Ã©l, ella com =iere=  _He, she may eat, etc._
             usted com =iere=  _You may eat, etc._

  nosotros (as) com =iÃ©remos=  _We may eat, etc._
   vosotros (as) com =iereis=  _You may eat, etc._
     ellos, ellas com =ieren=  _They may eat, etc._
          ustedes com =ieren=  _You may eat, etc._

=Modo Imperativo=

   come (tÃº) _eat_ (_thou_)      comed (vosotros) _eat_ (_ye_)


=TIEMPOS COMPUESTOS=

   INFINITIVO                             GERUNDIO

  =haber comido=, _to have eaten_   =habiendo comido=, _having eaten_

=Modo Indicativo=

PERFECTO

                 yo he comido  _I have eaten, have been eating._
                tÃº has comido  _You have eaten, etc._
           Ã©l, ella ha comido  _He, she has eaten, etc._
              usted ha comido  _You have eaten, etc._

   nosotros (as) hemos comido  _We have eaten, etc._
  vosotros (as) habÃ©is comido  _You have eaten, etc._
      ellos, ellas han comido  _They have eaten, etc._
           ustedes han comido  _You have eaten, etc._

PLUSCUAMPERFECTO

                yo habÃ­a comido  _I had eaten, had been eating._
               tÃº habÃ­as comido  _You had eaten, etc._
          Ã©l, ella habÃ­a comido  _He, she had eaten, etc._
             usted habÃ­a comido  _You had eaten, etc._

  nosotros (as) habÃ­amos comido  _We had eaten, etc._
   vosotros (as) habÃ­ais comido  _You had eaten, etc._
     ellos, ellas habÃ­an comido  _They had eaten, etc._
          ustedes habÃ­an comido  _You had eaten, etc._

PRETÃ‰RITO PERFECTO

                  yo hube comido  _I had eaten._
               tÃº hubiste comido  _You had eaten._
            Ã©l, ella hubo comido  _He, she had eaten._
               usted hubo comido  _You had eaten._

    nosotros (as) hubimos comido  _We had eaten._
  vosotros (as) hubisteis comido  _You had eaten._
    ellos, ellas hubieron comido  _They had eaten._
         ustedes hubieron comido  _You had eaten._

FUTURO PERFECTO

                yo habrÃ© comido  _I shall have eaten, been eating._
               tÃº habrÃ¡s comido  _You will have eaten, etc._
          Ã©l, ella habrÃ¡ comido  _He, she will have eaten, etc._
             usted habrÃ¡ comido  _You will have eaten, etc._

  nosotros (as) habremos comido  _We shall have eaten, etc._
   vosotros (as) habrÃ©is comido  _You will have eaten, etc._
     ellos, ellas habrÃ¡n comido  _They will have eaten, etc._
          ustedes habrÃ¡n comido  _You will have eaten, etc._

CONDICIONAL PERFECTO

                yo habrÃ­a comido  _I should or would have eaten, been eating._
               tÃº habrÃ­as comido  _You would have eaten, etc._
          Ã©l, ella habrÃ­a comido  _He, she would have eaten, etc._
             usted habrÃ­a comido  _You would have eaten, etc._

  nosotros (as) habrÃ­amos comido  _We should or would have eaten, etc._
   vosotros (as) habrÃ­ais comido  _You would have eaten, etc._
     ellos, ellas habrÃ­an comido  _They would have eaten, etc._
          ustedes habrÃ­an comido  _You would have eaten, etc._

=Modo Subjuntivo=

PERFECTO

                yo haya comido  _I may have eaten, been eating._[380]
               tÃº hayas comido  _You may have eaten, etc._
          Ã©l, ella haya comido  _He, she may have eaten, etc._
             usted haya comido  _You may have eaten, etc._

  nosotros (as) hayamos comido  _We may have eaten, etc._
   vosotros (as) hayÃ¡is comido  _You may have eaten, etc._
     ellos, ellas hayan comido  _They may have eaten, etc._
          ustedes hayan comido  _You may have eaten, etc._

PLUSCUAMPERFECTO, PRIMERA FORMA

                yo hubiese comido  _I might have eaten, been eating._[374]
               tÃº hubieses comido  _You might have eaten, etc._
          Ã©l, ella hubiese comido  _He, she might have eaten, etc._
             usted hubiese comido  _You might have eaten, etc._

  nosotros (as) hubiÃ©semos comido  _We might have eaten, etc._
   vosotros (as) hubieseis comido  _You might have eaten, etc._
     ellos, ellas hubiesen comido  _They might have eaten, etc._
          ustedes hubiesen comido  _You might have eaten, etc._

PLUSCUAMPERFECTO, SEGUNDA FORMA

                yo hubiera comido  _I might have eaten, been eating._[374]
               tÃº hubieras comido  _You might have eaten, etc._
          Ã©l, ella hubiera comido  _He, she might have eaten, etc._
             usted hubiera comido  _You might have eaten, etc._

  nosotros (as) hubiÃ©ramos comido  _We might have eaten, etc._
   vosotros (as) hubierais comido  _You might have eaten, etc._
     ellos, ellas hubieran comido  _They might have eaten, etc._
          ustedes hubieran comido  _You might have eaten, etc._

FUTURO PERFECTO

                yo hubiere comido  _I may have eaten, been eating._[381]
               tÃº hubieres comido  _You may have eaten, etc._
          Ã©l, ella hubiere comido  _He, she may have eaten, etc._
             usted hubiere comido  _You may have eaten, etc._

  nosotros (as) hubiÃ©remos comido  _We may have eaten, etc._
   vosotros (as) hubiereis comido  _You may have eaten, etc._
     ellos, ellas hubieren comido  _They may have eaten, etc._
          ustedes hubieren comido  _You may have eaten, etc._


=Tercera ConjugaciÃ³n=

    INFINITIVO            GERUNDIO              PARTICIPIO PASIVO

  =vivir=, _to live_   =viviendo=, _living_    =vivido=, _lived_


=TIEMPOS SIMPLES=

=Modo Indicativo=

PRESENTE

                yo viv =o=  _I live, am living, do live._
               tÃº viv =es=  _You_ (familiar singular) _live, etc._
          Ã©l, ella viv =e=  _He, she lives, etc._
             usted viv =e=  _You_ (polite singular) _live, etc._

  nosotros (as) viv =imos=  _We live, etc._
    vosotros (as) viv =Ã­s=  _You_ (familiar plural) _live, etc._
     ellos, ellas viv =en=  _They live, etc._
          ustedes viv =en=  _You_ (polite plural) _live, etc._

IMPERFECTO

                yo viv =Ã­a=  _I was living, used to live, etc._
               tÃº viv =Ã­as=  _You_ (familiar singular) _were living, etc._
          Ã©l, ella viv =Ã­a=  _He, she was living, etc._
             usted viv =Ã­a=  _You_ (polite singular) _were living, etc._

  nosotros (as) viv =Ã­amos=  _We were living, etc._
   vosotros (as) viv =Ã­ais=  _You_ (familiar plural) _were living, etc._
     ellos, ellas viv =Ã­an=  _They were living._
          ustedes viv =Ã­an=  _You_ (polite plural) _were living, etc._

PRETÃ‰RITO

                  yo viv =Ã­=  _I lived, did live._
               tÃº viv =iste=  _You lived, etc._
           Ã©l, ella viv =iÃ³=  _He, she lived, etc._
              usted viv =iÃ³=  _You lived, etc._

    nosotros (as) viv =imos=  _We lived, etc._
  vosotros (as) viv =isteis=  _You lived, etc._
    ellos, ellas viv =ieron=  _They lived, etc._
         ustedes viv =ieron=  _You lived, etc._

FUTURO

                yo vivir =Ã©=  _I shall live, be living._
               tÃº vivir =Ã¡s=  _You will live, etc._
          Ã©l, ella vivir =Ã¡=  _He, she will live, etc._
             usted vivir =Ã¡=  _You will live, etc._

  nosotros (as) vivir =emos=  _We shall live, etc._
   vosotros (as) vivir =Ã©is=  _You will live, etc._
     ellos, ellas vivir =Ã¡n=  _They will live, etc._
          ustedes vivir =Ã¡n=  _You will live, etc._

CONDICIONAL

                yo vivir =Ã­a=  _I should or would live, be living._[374]
               tÃº vivir =Ã­as=  _You would live, etc._
          Ã©l, ella vivir =Ã­a=  _He, she would live, etc._
             usted vivir =Ã­a=  _You would live, etc._

  nosotros (as) vivir =Ã­amos=  _We should or would live, etc._
   vosotros (as) vivir =Ã­ais=  _You would live, etc._
     ellos, ellas vivir =Ã­an=  _They would live, etc._
          ustedes vivir =Ã­an=  _You would live, etc._

=Modo Subjuntivo=

PRESENTE

                yo viv =a=  _I may live, be living._[382]
               tÃº viv =as=  _You may live, etc._
          Ã©l, ella viv =a=  _He, she may live, etc._
             usted viv =a=  _You may live, etc._

  nosotros (as) viv =amos=  _We may live, etc._
   vosotros (as) viv =Ã¡is=  _You may live, etc._
     ellos, ellas viv =an=  _They may live, etc._
          ustedes viv =an=  _You may live, etc._

IMPERFECTO, PRIMERA FORMA

                yo viv =iese=  _I might live, be living_.[374]
               tÃº viv =ieses=  _You might live, etc_.                            <hr />
                    </div>
                </div>
                <div class="panel panel-default">
                    <div class="panel-heading">
                        <a href="#p_40" data-toggle="collapse" data-target="#p_40" class="collapsed">
                            <h3 class="panel-title">habr&#237;a hablado</h3>
                        </a>
                    </div>
                    <div class="panel-body collapse" id="p_40">
tÃº hablar =Ã¡s=  _You will speak, etc._
          Ã©l, ella hablar =Ã¡=  _He, she will speak, etc._

             usted hablar =Ã¡=  _You will speak, etc._
  nosotros (as) hablar =emos=  _We shall speak, etc._
   vosotros (as) hablar =Ã©is=  _You will speak, etc._
     ellos, ellas hablar =Ã¡n=  _They will speak, etc._
          ustedes hablar =Ã¡n=  _You will speak._

CONDICIONAL

                yo hablar =Ã­a=  _I should or would speak, be speaking._
               tÃº hablar =Ã­as=  _You would speak, etc._
          Ã©l, ella hablar =Ã­a=  _He, she would speak, etc._
             usted hablar =Ã­a=  _You would speak, etc._

  nosotros (as) hablar =Ã­amos=  _We should or would speak, etc._
   vosotros (as) hablar =Ã­ais=  _You would speak, etc._
     ellos, ellas hablar =Ã­an=  _They would speak, etc._
          ustedes hablar =Ã­an=  _You would speak, etc._

=Modo Subjuntivo=

PRESENTE

                yo habl =e=  _I may speak, be speaking._[374]
               tÃº habl =es=  _You may speak, etc._
          Ã©l, ella habl =e=  _He, she may speak, etc._
             usted habl =e=  _You may speak, etc._

  nosotros (as) habl =emos=  _We may speak, etc._
   vosotros (as) habl =Ã©is=  _You may speak, etc._
     ellos, ellas habl =en=  _They may speak, etc._
          ustedes habl =en=  _You may speak, etc._

IMPERFECTO, PRIMERA FORMA

  yo habl =ase=  _I might speak, be speaking._[374]
  tÃº habl =ases=  _You might speak, etc._
  Ã©l, ella habl =ase=  _He, she might speak, etc._
  usted habl =ase=  _You might speak, etc._

  nosotros (as) habl =Ã¡semos=  _We might speak, etc._
  vosotros (as) habl =aseis=  _You might speak, etc._
  ellos, ellas habl =asen=  _They might speak, etc._
  ustedes habl =asen=  _You might speak, etc._

IMPERFECTO, SEGUNDA FORMA

                yo habl =ara=  _I might speak, be speaking._[374]
               tÃº habl =aras=  _You might speak, etc._
          Ã©l, ella habl =ara=  _He, she might speak, etc._
             usted habl =ara=  _You might speak, etc._

  nosotros (as) habl =Ã¡ramos=  _We might speak, etc._
   vosotros (as) habl =arais=  _You might speak, etc._
     ellos, ellas habl =aran=  _They might speak, etc._
          ustedes habl =aran=  _You might speak, etc._

FUTURO

                yo habl =are=  _I may speak, be speaking._[375]
               tÃº habl =ares=  _You may speak, etc._
          Ã©l, ella habl =are=  _He, she may speak, etc._
             usted habl =are=  _You may speak, etc._

  nosotros (as) habl =Ã¡remos=  _We may speak, etc._
   vosotros (as) habl =areis=  _You may speak, etc._
     ellos, ellas habl =aren=  _They may speak, etc._
          ustedes habl =aren=  _You may speak, etc._

=Modo Imperativo=

  habla (tÃº) _speak_ (_thou_)    hablad (vosotros) _speak_ (_ye_)


=TIEMPOS COMPUESTOS=

         INFINITIVO                            GERUNDIO

  =haber hablado=, _to have spoken_      =habiendo hablado=, _having spoken_

=Modo Indicativo=

PERFECTO

                 yo he hablado  _I have spoken, have been speaking._
                tÃº has hablado  _You have spoken, etc._
           Ã©l, ella ha hablado  _He, she has spoken, etc._
              usted ha hablado  _You have spoken, etc._

   nosotros (as) hemos hablado  _We have spoken, etc._
  vosotros (as) habÃ©is hablado  _You have spoken, etc._
      ellos, ellas han hablado  _They have spoken, etc._
           ustedes han hablado  _You have spoken, etc._

PLUSCUAMPERFECTO

                yo habÃ­a hablado  _I had spoken, had been speaking._
               tÃº habÃ­as hablado  _You had spoken._
          Ã©l, ella habÃ­a hablado  _He, she had spoken._
             usted habÃ­a hablado  _You had spoken._

  nosotros (as) habÃ­amos hablado  _We had spoken._
   vosotros (as) habÃ­ais hablado  _You had spoken._
     ellos, ellas habÃ­an hablado  _They had spoken._
          ustedes habÃ­an hablado  _You had spoken._

PRETÃ‰RITO PERFECTO

                  yo hube hablado  _I had spoken._
               tÃº hubiste hablado  _You had spoken._
            Ã©l, ella hubo hablado  _He, she had spoken._
               usted hubo hablado  _You had spoken._

    nosotros (as) hubimos hablado  _We had spoken._
  vosotros (as) hubisteis hablado  _You had spoken._
    ellos, ellas hubieron hablado  _They had spoken._
         ustedes hubieron hablado  _You had spoken._

FUTURO PERFECTO

                yo habrÃ© hablado  _I shall have spoken, been speaking._
               tÃº habrÃ¡s hablado  _You will have spoken, etc._
          Ã©l, ella habrÃ¡ hablado  _He, she will have spoken, etc._
             usted habrÃ¡ hablado  _You will have spoken, etc._

  nosotros (as) habremos hablado  _We shall have spoken, etc._
   vosotros (as) habrÃ©is hablado  _You will have spoken, etc._
     ellos, ellas habrÃ¡n hablado  _They will have spoken, etc._
          ustedes habrÃ¡n hablado  _You will have spoken, etc._

CONDICIONAL PERFECTO

              yo <b>habrÃ­a hablado</b>  _I should or would have spoken, been speaking._
             tÃº habrÃ­as hablado  _You would have spoken, etc._
        el, ella <b>habrÃ­a hablado</b>  _He, she would have spoken, etc._
           usted <b>habrÃ­a hablado</b>  _You would have spoken, etc._

nosotros (as) habrÃ­amos hablado  _We should or would have spoken, etc._
 vosotros (as) habrÃ­ais hablado  _You would have spoken, etc._
   ellos, ellas habrÃ­an hablado  _They would have spoken, etc._
        ustedes habrÃ­an hablado  _You would have spoken, etc._

=Modo Subjuntivo=

PERFECTO

                yo haya hablado  _I may have spoken, been speaking._[376]
               tÃº hayas hablado  _You may have spoken, etc._
          Ã©l, ella haya hablado  _He, she may have spoken, etc._
             usted haya hablado  _You may have spoken, etc._

  nosotros (as) hayamos hablado  _We may have spoken, etc._
   vosotros (as) hayÃ¡is hablado  _You may have spoken, etc._
     ellos, ellas hayan hablado  _They may have spoken, etc._
          ustedes hayan hablado  _You may have spoken, etc._

PLUSCUAMPERFECTO, PRIMERA FORMA

                yo hubiese hablado  _I might have spoken, been speaking._[374]
               tÃº hubieses hablado  _You might have spoken, etc._
          Ã©l, ella hubiese hablado  _He, she might have spoken, etc._
             usted hubiese hablado  _You might have spoken, etc._

  nosotros (as) hubiÃ©semos hablado  _We might have spoken, etc._
   vosotros (as) hubieseis hablado  _You might have spoken, etc._
     ellos, ellas hubiesen hablado  _They might have spoken, etc._
          ustedes hubiesen hablado  _You might have spoken, etc._

PLUSCUAMPERFECTO, SEGUNDA FORMA

                yo hubiera hablado  _I might have spoken, been speaking._[374]
               tÃº hubieras hablado  _You might have spoken, etc._
          Ã©l, ella hubiera hablado  _He, she might have spoken, etc._
             usted hubiera hablado  _You might have spoken, etc._

  nosotros (as) hubiÃ©ramos hablado  _We might have spoken, etc._
   vosotros (as) hubierais hablado  _You might have spoken, etc._
     ellos, ellas hubieran hablado  _They might have spoken, etc._
          ustedes hubieran hablado  _You might have spoken, etc._

FUTURO PERFECTO

                yo hubiere hablado  _I may have spoken, been speaking._[377]
               tÃº hubieres hablado  _You may have spoken, etc._
          Ã©l, ella hubiere hablado  _He, she may have spoken, etc._
             usted hubiere hablado  _You may have spoken, etc._

  nosotros (as) hubiÃ©remos hablado  _We may have spoken, etc._
   vosotros (as) hubiereis hablado  _You may have spoken, etc._
     ellos, ellas hubieren hablado  _They may have spoken, etc._
          ustedes hubieren hablado  _You may have spoken, etc._


=Segunda ConjugaciÃ³n=

    INFINITIVO            GERUNDIO           PARTICIPIO PASIVO

  =comer=, _to eat_   =comiendo=, _eating_  =comido=, _eaten_


=TIEMPOS SIMPLES=

=Modo Indicativo=

PRESENTE

                yo com =o=  _I eat, am eating, do eat._
               tÃº com =es=  _You_ (familiar singular) _eat, etc._
          Ã©l, ella com =e=  _He, she eats, etc._
             usted com =e=  _You_ (polite singular) _eat, etc._

  nosotros (as) com =emos=  _We eat, etc._
   vosotros (as) com =Ã©is=  _You_ (familiar plural) _eat, etc._
     ellos, ellas com =en=  _They eat, etc._
          ustedes com =en=  _You_ (polite plural) _eat, etc._

IMPERFECTO

                yo com =Ã­a=  _I was eating, used to eat, ate._
               tÃº com =Ã­as=  _You_ (familiar singular) _were eating, etc._
          Ã©l, ella com =Ã­a=  _He, she was eating, etc._
             usted com =Ã­a=  _You_ (polite singular) _were eating, etc._

  nosotros (as) com =Ã­amos=  _We were eating, etc._
   vosotros (as) com =Ã­ais=  _You_ (familiar plural) _were eating, etc._
     ellos, ellas com =Ã­an=  _They were eating, etc._
          ustedes com =Ã­an=  _You_ (polite plural) _were eating, etc._

PRETÃ‰RITO

                  yo com =Ã­=  _I ate, did eat._
               tÃº com =iste=  _You ate, etc._
           Ã©l, ella com =iÃ³=  _He, she ate, etc._
              usted com =iÃ³=  _You ate, etc._

    nosotros (as) com =imos=  _We ate, etc._
  vosotros (as) com =isteis=  _You ate, etc._
    ellos, ellas com =ieron=  _They ate, etc._
         ustedes com =ieron=  _You ate, etc._

FUTURO

                yo comer =Ã©=  _I shall eat, be eating._
               tÃº comer =Ã¡s=  _You will eat, etc._
          Ã©l, ella comer =Ã¡=  _He, she will eat, etc._
             usted comer =Ã¡=  _You will eat, etc._

  nosotros (as) comer =emos=  _We shall eat, etc._
   vosotros (as) comer =Ã©is=  _You will eat, etc._
     ellos, ellas comer =Ã¡n=  _They will eat, etc._
          ustedes comer =Ã¡n=  _You will eat, etc._

CONDICIONAL

                yo comer =Ã­a=  _I should or would eat, be eating._
               tÃº comer =Ã­as=  _You would eat, etc._
          Ã©l, ella comer =Ã­a=  _He, she would eat, etc._
             usted comer =Ã­a=  _You would eat, etc._

  nosotros (as) comer =Ã­amos=  _We should or would eat, etc._
   vosotros (as) comer =Ã­ais=  _You would eat, etc._
     ellos, ellas comer =Ã­an=  _They would eat, etc._
          ustedes comer =Ã­an=  _You would eat, etc._

=Modo Subjuntivo=

PRESENTE

                yo com =a=  _I may eat, be eating._[378]
               tÃº com =as=  _You may eat, etc._
         Ã©l, ella, com =a=  _He, she may eat, etc._
             usted com =a=  _You may eat, etc._

  nosotros (as) com =amos=  _We may eat, etc._
   vosotros (as) com =Ã¡is=  _You may eat, etc._
     ellos, ellas com =an=  _They may eat, etc._
          ustedes com =an=  _You may eat, etc._

IMPERFECTO, PRIMERA FORMA

                yo com =iese=  _I might eat, be eating._[374]
               tÃº com =ieses=  _You might eat, etc._
          Ã©l, ella com =iese=  _He, she might eat, etc._
             usted com =iese=  _You might eat, etc._

  nosotros (as) com =iÃ©semos=  _We might eat, etc._
   vosotros (as) com =ieseis=  _You might eat, etc._
     ellos, ellas com =iesen=  _They might eat, etc._
          ustedes com =iesen=  _You might eat, etc._

IMPERFECTO, SEGUNDA FORMA

                yo com =iera=  _I might eat, be eating._[374]
               tÃº com =ieras=  _You might eat, etc._
          Ã©1, ella com =iera=  _He, she might eat, etc._
             usted com =iera=  _You might eat, etc._

  nosotros (as) com =iÃ©ramos=  _We might eat, etc._
   vosotros (as) com =ierais=  _You might eat, etc._
     ellos, ellas com =ieran=  _They might eat, etc._
          ustedes com =ieran=  _You might eat, etc._

FUTURO

                yo com =iere=  _I may eat, be eating._[379]
               tÃº com =ieres=  _You may eat, etc._
          Ã©l, ella com =iere=  _He, she may eat, etc._
             usted com =iere=  _You may eat, etc._

  nosotros (as) com =iÃ©remos=  _We may eat, etc._
   vosotros (as) com =iereis=  _You may eat, etc._
     ellos, ellas com =ieren=  _They may eat, etc._
          ustedes com =ieren=  _You may eat, etc._

=Modo Imperativo=

   come (tÃº) _eat_ (_thou_)      comed (vosotros) _eat_ (_ye_)


=TIEMPOS COMPUESTOS=

   INFINITIVO                             GERUNDIO

  =haber comido=, _to have eaten_   =habiendo comido=, _having eaten_

=Modo Indicativo=

PERFECTO

                 yo he comido  _I have eaten, have been eating._
                tÃº has comido  _You have eaten, etc._
           Ã©l, ella ha comido  _He, she has eaten, etc._
              usted ha comido  _You have eaten, etc._

   nosotros (as) hemos comido  _We have eaten, etc._
  vosotros (as) habÃ©is comido  _You have eaten, etc._
      ellos, ellas han comido  _They have eaten, etc._
           ustedes han comido  _You have eaten, etc._

PLUSCUAMPERFECTO

                yo habÃ­a comido  _I had eaten, had been eating._
               tÃº habÃ­as comido  _You had eaten, etc._
          Ã©l, ella habÃ­a comido  _He, she had eaten, etc._
             usted habÃ­a comido  _You had eaten, etc._

  nosotros (as) habÃ­amos comido  _We had eaten, etc._
   vosotros (as) habÃ­ais comido  _You had eaten, etc._
     ellos, ellas habÃ­an comido  _They had eaten, etc._
          ustedes habÃ­an comido  _You had eaten, etc._

PRETÃ‰RITO PERFECTO

                  yo hube comido  _I had eaten._
               tÃº hubiste comido  _You had eaten._
            Ã©l, ella hubo comido  _He, she had eaten._
               usted hubo comido  _You had eaten._

    nosotros (as) hubimos comido  _We had eaten._
  vosotros (as) hubisteis comido  _You had eaten._
    ellos, ellas hubieron comido  _They had eaten._
         ustedes hubieron comido  _You had eaten._

FUTURO PERFECTO

                yo habrÃ© comido  _I shall have eaten, been eating._
               tÃº habrÃ¡s comido  _You will have eaten, etc._
          Ã©l, ella habrÃ¡ comido  _He, she will have eaten, etc._
             usted habrÃ¡ comido  _You will have eaten, etc._

  nosotros (as) habremos comido  _We shall have eaten, etc._
   vosotros (as) habrÃ©is comido  _You will have eaten, etc._
     ellos, ellas habrÃ¡n comido  _They will have eaten, etc._
          ustedes habrÃ¡n comido  _You will have eaten, etc._

CONDICIONAL PERFECTO

                yo habrÃ­a comido  _I should or would have eaten, been eating._
               tÃº habrÃ­as comido  _You would have eaten, etc._
          Ã©l, ella habrÃ­a comido  _He, she would have eaten, etc._
             usted habrÃ­a comido  _You would have eaten, etc._

  nosotros (as) habrÃ­amos comido  _We should or would have eaten, etc._
   vosotros (as) habrÃ­ais comido  _You would have eaten, etc._
     ellos, ellas habrÃ­an comido  _They would have eaten, etc._
          ustedes habrÃ­an comido  _You would have eaten, etc._

=Modo Subjuntivo=

PERFECTO

                yo haya comido  _I may have eaten, been eating._[380]
               tÃº hayas comido  _You may have eaten, etc._
          Ã©l, ella haya comido  _He, she may have eaten, etc._
             usted haya comido  _You may have eaten, etc._

  nosotros (as) hayamos comido  _We may have eaten, etc._
   vosotros (as) hayÃ¡is comido  _You may have eaten, etc._
     ellos, ellas hayan comido  _They may have eaten, etc._
          ustedes hayan comido  _You may have eaten, etc._

PLUSCUAMPERFECTO, PRIMERA FORMA

                yo hubiese comido  _I might have eaten, been eating._[374]
               tÃº hubieses comido  _You might have eaten, etc._
          Ã©l, ella hubiese comido  _He, she might have eaten, etc._
             usted hubiese comido  _You might have eaten, etc._

  nosotros (as) hubiÃ©semos comido  _We might have eaten, etc._
   vosotros (as) hubieseis comido  _You might have eaten, etc._
     ellos, ellas hubiesen comido  _They might have eaten, etc._
          ustedes hubiesen comido  _You might have eaten, etc._

PLUSCUAMPERFECTO, SEGUNDA FORMA

                yo hubiera comido  _I might have eaten, been eating._[374]
               tÃº hubieras comido  _You might have eaten, etc._
          Ã©l, ella hubiera comido  _He, she might have eaten, etc._
             usted hubiera comido  _You might have eaten, etc._

  nosotros (as) hubiÃ©ramos comido  _We might have eaten, etc._
   vosotros (as) hubierais comido  _You might have eaten, etc._
     ellos, ellas hubieran comido  _They might have eaten, etc._
          ustedes hubieran comido  _You might have eaten, etc._

FUTURO PERFECTO

                yo hubiere comido  _I may have eaten, been eating._[381]
               tÃº hubieres comido  _You may have eaten, etc._
          Ã©l, ella hubiere comido  _He, she may have eaten, etc._
             usted hubiere comido  _You may have eaten, etc._

  nosotros (as) hubiÃ©remos comido  _We may have eaten, etc._
   vosotros (as) hubiereis comido  _You may have eaten, etc._
     ellos, ellas hubieren comido  _They may have eaten, etc._
          ustedes hubieren comido  _You may have eaten, etc._


=Tercera ConjugaciÃ³n=

    INFINITIVO            GERUNDIO              PARTICIPIO PASIVO

  =vivir=, _to live_   =viviendo=, _living_    =vivido=, _lived_


=TIEMPOS SIMPLES=

=Modo Indicativo=

PRESENTE

                yo viv =o=  _I live, am living, do live._
               tÃº viv =es=  _You_ (familiar singular) _live, etc._
          Ã©l, ella viv =e=  _He, she lives, etc._
             usted viv =e=  _You_ (polite singular) _live, etc._

  nosotros (as) viv =imos=  _We live, etc._
    vosotros (as) viv =Ã­s=  _You_ (familiar plural) _live, etc._
     ellos, ellas viv =en=  _They live, etc._
          ustedes viv =en=  _You_ (polite plural) _live, etc._

IMPERFECTO

                yo viv =Ã­a=  _I was living, used to live, etc._
               tÃº viv =Ã­as=  _You_ (familiar singular) _were living, etc._
          Ã©l, ella viv =Ã­a=  _He, she was living, etc._
             usted viv =Ã­a=  _You_ (polite singular) _were living, etc._

  nosotros (as) viv =Ã­amos=  _We were living, etc._
   vosotros (as) viv =Ã­ais=  _You_ (familiar plural) _were living, etc._
     ellos, ellas viv =Ã­an=  _They were living._
          ustedes viv =Ã­an=  _You_ (polite plural) _were living, etc._

PRETÃ‰RITO

                  yo viv =Ã­=  _I lived, did live._
               tÃº viv =iste=  _You lived, etc._
           Ã©l, ella viv =iÃ³=  _He, she lived, etc._
              usted viv =iÃ³=  _You lived, etc._

    nosotros (as) viv =imos=  _We lived, etc._
  vosotros (as) viv =isteis=  _You lived, etc._
    ellos, ellas viv =ieron=  _They lived, etc._
         ustedes viv =ieron=  _You lived, etc._

FUTURO

                yo vivir =Ã©=  _I shall live, be living._
               tÃº vivir =Ã¡s=  _You will live, etc._
          Ã©l, ella vivir =Ã¡=  _He, she will live, etc._
             usted vivir =Ã¡=  _You will live, etc._

  nosotros (as) vivir =emos=  _We shall live, etc._
   vosotros (as) vivir =Ã©is=  _You will live, etc._
     ellos, ellas vivir =Ã¡n=  _They will live, etc._
          ustedes vivir =Ã¡n=  _You will live, etc._

CONDICIONAL

                yo vivir =Ã­a=  _I should or would live, be living._[374]
               tÃº vivir =Ã­as=  _You would live, etc._
          Ã©l, ella vivir =Ã­a=  _He, she would live, etc._
             usted vivir =Ã­a=  _You would live, etc._

  nosotros (as) vivir =Ã­amos=  _We should or would live, etc._
   vosotros (as) vivir =Ã­ais=  _You would live, etc._
     ellos, ellas vivir =Ã­an=  _They would live, etc._
          ustedes vivir =Ã­an=  _You would live, etc._

=Modo Subjuntivo=

PRESENTE

                yo viv =a=  _I may live, be living._[382]
               tÃº viv =as=  _You may live, etc._
          Ã©l, ella viv =a=  _He, she may live, etc._
             usted viv =a=  _You may live, etc._

  nosotros (as) viv =amos=  _We may live, etc._
   vosotros (as) viv =Ã¡is=  _You may live, etc._
     ellos, ellas viv =an=  _They may live, etc._
          ustedes viv =an=  _You may live, etc._

IMPERFECTO, PRIMERA FORMA

                yo viv =iese=  _I might live, be living_.[374]
               tÃº viv =ieses=  _You might live, etc_.                            <hr />
                    </div>
                </div>
                <div class="panel panel-default">
                    <div class="panel-heading">
                        <a href="#p_41" data-toggle="collapse" data-target="#p_41" class="collapsed">
                            <h3 class="panel-title">habr&#237;as hablado</h3>
                        </a>
                    </div>
                    <div class="panel-body collapse" id="p_41">
tÃº hablar =Ã¡s=  _You will speak, etc._
          Ã©l, ella hablar =Ã¡=  _He, she will speak, etc._

             usted hablar =Ã¡=  _You will speak, etc._
  nosotros (as) hablar =emos=  _We shall speak, etc._
   vosotros (as) hablar =Ã©is=  _You will speak, etc._
     ellos, ellas hablar =Ã¡n=  _They will speak, etc._
          ustedes hablar =Ã¡n=  _You will speak._

CONDICIONAL

                yo hablar =Ã­a=  _I should or would speak, be speaking._
               tÃº hablar =Ã­as=  _You would speak, etc._
          Ã©l, ella hablar =Ã­a=  _He, she would speak, etc._
             usted hablar =Ã­a=  _You would speak, etc._

  nosotros (as) hablar =Ã­amos=  _We should or would speak, etc._
   vosotros (as) hablar =Ã­ais=  _You would speak, etc._
     ellos, ellas hablar =Ã­an=  _They would speak, etc._
          ustedes hablar =Ã­an=  _You would speak, etc._

=Modo Subjuntivo=

PRESENTE

                yo habl =e=  _I may speak, be speaking._[374]
               tÃº habl =es=  _You may speak, etc._
          Ã©l, ella habl =e=  _He, she may speak, etc._
             usted habl =e=  _You may speak, etc._

  nosotros (as) habl =emos=  _We may speak, etc._
   vosotros (as) habl =Ã©is=  _You may speak, etc._
     ellos, ellas habl =en=  _They may speak, etc._
          ustedes habl =en=  _You may speak, etc._

IMPERFECTO, PRIMERA FORMA

  yo habl =ase=  _I might speak, be speaking._[374]
  tÃº habl =ases=  _You might speak, etc._
  Ã©l, ella habl =ase=  _He, she might speak, etc._
  usted habl =ase=  _You might speak, etc._

  nosotros (as) habl =Ã¡semos=  _We might speak, etc._
  vosotros (as) habl =aseis=  _You might speak, etc._
  ellos, ellas habl =asen=  _They might speak, etc._
  ustedes habl =asen=  _You might speak, etc._

IMPERFECTO, SEGUNDA FORMA

                yo habl =ara=  _I might speak, be speaking._[374]
               tÃº habl =aras=  _You might speak, etc._
          Ã©l, ella habl =ara=  _He, she might speak, etc._
             usted habl =ara=  _You might speak, etc._

  nosotros (as) habl =Ã¡ramos=  _We might speak, etc._
   vosotros (as) habl =arais=  _You might speak, etc._
     ellos, ellas habl =aran=  _They might speak, etc._
          ustedes habl =aran=  _You might speak, etc._

FUTURO

                yo habl =are=  _I may speak, be speaking._[375]
               tÃº habl =ares=  _You may speak, etc._
          Ã©l, ella habl =are=  _He, she may speak, etc._
             usted habl =are=  _You may speak, etc._

  nosotros (as) habl =Ã¡remos=  _We may speak, etc._
   vosotros (as) habl =areis=  _You may speak, etc._
     ellos, ellas habl =aren=  _They may speak, etc._
          ustedes habl =aren=  _You may speak, etc._

=Modo Imperativo=

  habla (tÃº) _speak_ (_thou_)    hablad (vosotros) _speak_ (_ye_)


=TIEMPOS COMPUESTOS=

         INFINITIVO                            GERUNDIO

  =haber hablado=, _to have spoken_      =habiendo hablado=, _having spoken_

=Modo Indicativo=

PERFECTO

                 yo he hablado  _I have spoken, have been speaking._
                tÃº has hablado  _You have spoken, etc._
           Ã©l, ella ha hablado  _He, she has spoken, etc._
              usted ha hablado  _You have spoken, etc._

   nosotros (as) hemos hablado  _We have spoken, etc._
  vosotros (as) habÃ©is hablado  _You have spoken, etc._
      ellos, ellas han hablado  _They have spoken, etc._
           ustedes han hablado  _You have spoken, etc._

PLUSCUAMPERFECTO

                yo habÃ­a hablado  _I had spoken, had been speaking._
               tÃº habÃ­as hablado  _You had spoken._
          Ã©l, ella habÃ­a hablado  _He, she had spoken._
             usted habÃ­a hablado  _You had spoken._

  nosotros (as) habÃ­amos hablado  _We had spoken._
   vosotros (as) habÃ­ais hablado  _You had spoken._
     ellos, ellas habÃ­an hablado  _They had spoken._
          ustedes habÃ­an hablado  _You had spoken._

PRETÃ‰RITO PERFECTO

                  yo hube hablado  _I had spoken._
               tÃº hubiste hablado  _You had spoken._
            Ã©l, ella hubo hablado  _He, she had spoken._
               usted hubo hablado  _You had spoken._

    nosotros (as) hubimos hablado  _We had spoken._
  vosotros (as) hubisteis hablado  _You had spoken._
    ellos, ellas hubieron hablado  _They had spoken._
         ustedes hubieron hablado  _You had spoken._

FUTURO PERFECTO

                yo habrÃ© hablado  _I shall have spoken, been speaking._
               tÃº habrÃ¡s hablado  _You will have spoken, etc._
          Ã©l, ella habrÃ¡ hablado  _He, she will have spoken, etc._
             usted habrÃ¡ hablado  _You will have spoken, etc._

  nosotros (as) habremos hablado  _We shall have spoken, etc._
   vosotros (as) habrÃ©is hablado  _You will have spoken, etc._
     ellos, ellas habrÃ¡n hablado  _They will have spoken, etc._
          ustedes habrÃ¡n hablado  _You will have spoken, etc._

CONDICIONAL PERFECTO

              yo habrÃ­a hablado  _I should or would have spoken, been speaking._
             tÃº <b>habrÃ­as hablado</b>  _You would have spoken, etc._
        el, ella habrÃ­a hablado  _He, she would have spoken, etc._
           usted habrÃ­a hablado  _You would have spoken, etc._

nosotros (as) habrÃ­amos hablado  _We should or would have spoken, etc._
 vosotros (as) habrÃ­ais hablado  _You would have spoken, etc._
   ellos, ellas habrÃ­an hablado  _They would have spoken, etc._
        ustedes habrÃ­an hablado  _You would have spoken, etc._

=Modo Subjuntivo=

PERFECTO

                yo haya hablado  _I may have spoken, been speaking._[376]
               tÃº hayas hablado  _You may have spoken, etc._
          Ã©l, ella haya hablado  _He, she may have spoken, etc._
             usted haya hablado  _You may have spoken, etc._

  nosotros (as) hayamos hablado  _We may have spoken, etc._
   vosotros (as) hayÃ¡is hablado  _You may have spoken, etc._
     ellos, ellas hayan hablado  _They may have spoken, etc._
          ustedes hayan hablado  _You may have spoken, etc._

PLUSCUAMPERFECTO, PRIMERA FORMA

                yo hubiese hablado  _I might have spoken, been speaking._[374]
               tÃº hubieses hablado  _You might have spoken, etc._
          Ã©l, ella hubiese hablado  _He, she might have spoken, etc._
             usted hubiese hablado  _You might have spoken, etc._

  nosotros (as) hubiÃ©semos hablado  _We might have spoken, etc._
   vosotros (as) hubieseis hablado  _You might have spoken, etc._
     ellos, ellas hubiesen hablado  _They might have spoken, etc._
          ustedes hubiesen hablado  _You might have spoken, etc._

PLUSCUAMPERFECTO, SEGUNDA FORMA

                yo hubiera hablado  _I might have spoken, been speaking._[374]
               tÃº hubieras hablado  _You might have spoken, etc._
          Ã©l, ella hubiera hablado  _He, she might have spoken, etc._
             usted hubiera hablado  _You might have spoken, etc._

  nosotros (as) hubiÃ©ramos hablado  _We might have spoken, etc._
   vosotros (as) hubierais hablado  _You might have spoken, etc._
     ellos, ellas hubieran hablado  _They might have spoken, etc._
          ustedes hubieran hablado  _You might have spoken, etc._

FUTURO PERFECTO

                yo hubiere hablado  _I may have spoken, been speaking._[377]
               tÃº hubieres hablado  _You may have spoken, etc._
          Ã©l, ella hubiere hablado  _He, she may have spoken, etc._
             usted hubiere hablado  _You may have spoken, etc._

  nosotros (as) hubiÃ©remos hablado  _We may have spoken, etc._
   vosotros (as) hubiereis hablado  _You may have spoken, etc._
     ellos, ellas hubieren hablado  _They may have spoken, etc._
          ustedes hubieren hablado  _You may have spoken, etc._


=Segunda ConjugaciÃ³n=

    INFINITIVO            GERUNDIO           PARTICIPIO PASIVO

  =comer=, _to eat_   =comiendo=, _eating_  =comido=, _eaten_


=TIEMPOS SIMPLES=

=Modo Indicativo=

PRESENTE

                yo com =o=  _I eat, am eating, do eat._
               tÃº com =es=  _You_ (familiar singular) _eat, etc._
          Ã©l, ella com =e=  _He, she eats, etc._
             usted com =e=  _You_ (polite singular) _eat, etc._

  nosotros (as) com =emos=  _We eat, etc._
   vosotros (as) com =Ã©is=  _You_ (familiar plural) _eat, etc._
     ellos, ellas com =en=  _They eat, etc._
          ustedes com =en=  _You_ (polite plural) _eat, etc._

IMPERFECTO

                yo com =Ã­a=  _I was eating, used to eat, ate._
               tÃº com =Ã­as=  _You_ (familiar singular) _were eating, etc._
          Ã©l, ella com =Ã­a=  _He, she was eating, etc._
             usted com =Ã­a=  _You_ (polite singular) _were eating, etc._

  nosotros (as) com =Ã­amos=  _We were eating, etc._
   vosotros (as) com =Ã­ais=  _You_ (familiar plural) _were eating, etc._
     ellos, ellas com =Ã­an=  _They were eating, etc._
          ustedes com =Ã­an=  _You_ (polite plural) _were eating, etc._

PRETÃ‰RITO

                  yo com =Ã­=  _I ate, did eat._
               tÃº com =iste=  _You ate, etc._
           Ã©l, ella com =iÃ³=  _He, she ate, etc._
              usted com =iÃ³=  _You ate, etc._

    nosotros (as) com =imos=  _We ate, etc._
  vosotros (as) com =isteis=  _You ate, etc._
    ellos, ellas com =ieron=  _They ate, etc._
         ustedes com =ieron=  _You ate, etc._

FUTURO

                yo comer =Ã©=  _I shall eat, be eating._
               tÃº comer =Ã¡s=  _You will eat, etc._
          Ã©l, ella comer =Ã¡=  _He, she will eat, etc._
             usted comer =Ã¡=  _You will eat, etc._

  nosotros (as) comer =emos=  _We shall eat, etc._
   vosotros (as) comer =Ã©is=  _You will eat, etc._
     ellos, ellas comer =Ã¡n=  _They will eat, etc._
          ustedes comer =Ã¡n=  _You will eat, etc._

CONDICIONAL

                yo comer =Ã­a=  _I should or would eat, be eating._
               tÃº comer =Ã­as=  _You would eat, etc._
          Ã©l, ella comer =Ã­a=  _He, she would eat, etc._
             usted comer =Ã­a=  _You would eat, etc._

  nosotros (as) comer =Ã­amos=  _We should or would eat, etc._
   vosotros (as) comer =Ã­ais=  _You would eat, etc._
     ellos, ellas comer =Ã­an=  _They would eat, etc._
          ustedes comer =Ã­an=  _You would eat, etc._

=Modo Subjuntivo=

PRESENTE

                yo com =a=  _I may eat, be eating._[378]
               tÃº com =as=  _You may eat, etc._
         Ã©l, ella, com =a=  _He, she may eat, etc._
             usted com =a=  _You may eat, etc._

  nosotros (as) com =amos=  _We may eat, etc._
   vosotros (as) com =Ã¡is=  _You may eat, etc._
     ellos, ellas com =an=  _They may eat, etc._
          ustedes com =an=  _You may eat, etc._

IMPERFECTO, PRIMERA FORMA

                yo com =iese=  _I might eat, be eating._[374]
               tÃº com =ieses=  _You might eat, etc._
          Ã©l, ella com =iese=  _He, she might eat, etc._
             usted com =iese=  _You might eat, etc._

  nosotros (as) com =iÃ©semos=  _We might eat, etc._
   vosotros (as) com =ieseis=  _You might eat, etc._
     ellos, ellas com =iesen=  _They might eat, etc._
          ustedes com =iesen=  _You might eat, etc._

IMPERFECTO, SEGUNDA FORMA

                yo com =iera=  _I might eat, be eating._[374]
               tÃº com =ieras=  _You might eat, etc._
          Ã©1, ella com =iera=  _He, she might eat, etc._
             usted com =iera=  _You might eat, etc._

  nosotros (as) com =iÃ©ramos=  _We might eat, etc._
   vosotros (as) com =ierais=  _You might eat, etc._
     ellos, ellas com =ieran=  _They might eat, etc._
          ustedes com =ieran=  _You might eat, etc._

FUTURO

                yo com =iere=  _I may eat, be eating._[379]
               tÃº com =ieres=  _You may eat, etc._
          Ã©l, ella com =iere=  _He, she may eat, etc._
             usted com =iere=  _You may eat, etc._

  nosotros (as) com =iÃ©remos=  _We may eat, etc._
   vosotros (as) com =iereis=  _You may eat, etc._
     ellos, ellas com =ieren=  _They may eat, etc._
          ustedes com =ieren=  _You may eat, etc._

=Modo Imperativo=

   come (tÃº) _eat_ (_thou_)      comed (vosotros) _eat_ (_ye_)


=TIEMPOS COMPUESTOS=

   INFINITIVO                             GERUNDIO

  =haber comido=, _to have eaten_   =habiendo comido=, _having eaten_

=Modo Indicativo=

PERFECTO

                 yo he comido  _I have eaten, have been eating._
                tÃº has comido  _You have eaten, etc._
           Ã©l, ella ha comido  _He, she has eaten, etc._
              usted ha comido  _You have eaten, etc._

   nosotros (as) hemos comido  _We have eaten, etc._
  vosotros (as) habÃ©is comido  _You have eaten, etc._
      ellos, ellas han comido  _They have eaten, etc._
           ustedes han comido  _You have eaten, etc._

PLUSCUAMPERFECTO

                yo habÃ­a comido  _I had eaten, had been eating._
               tÃº habÃ­as comido  _You had eaten, etc._
          Ã©l, ella habÃ­a comido  _He, she had eaten, etc._
             usted habÃ­a comido  _You had eaten, etc._

  nosotros (as) habÃ­amos comido  _We had eaten, etc._
   vosotros (as) habÃ­ais comido  _You had eaten, etc._
     ellos, ellas habÃ­an comido  _They had eaten, etc._
          ustedes habÃ­an comido  _You had eaten, etc._

PRETÃ‰RITO PERFECTO

                  yo hube comido  _I had eaten._
               tÃº hubiste comido  _You had eaten._
            Ã©l, ella hubo comido  _He, she had eaten._
               usted hubo comido  _You had eaten._

    nosotros (as) hubimos comido  _We had eaten._
  vosotros (as) hubisteis comido  _You had eaten._
    ellos, ellas hubieron comido  _They had eaten._
         ustedes hubieron comido  _You had eaten._

FUTURO PERFECTO

                yo habrÃ© comido  _I shall have eaten, been eating._
               tÃº habrÃ¡s comido  _You will have eaten, etc._
          Ã©l, ella habrÃ¡ comido  _He, she will have eaten, etc._
             usted habrÃ¡ comido  _You will have eaten, etc._

  nosotros (as) habremos comido  _We shall have eaten, etc._
   vosotros (as) habrÃ©is comido  _You will have eaten, etc._
     ellos, ellas habrÃ¡n comido  _They will have eaten, etc._
          ustedes habrÃ¡n comido  _You will have eaten, etc._

CONDICIONAL PERFECTO

                yo habrÃ­a comido  _I should or would have eaten, been eating._
               tÃº habrÃ­as comido  _You would have eaten, etc._
          Ã©l, ella habrÃ­a comido  _He, she would have eaten, etc._
             usted habrÃ­a comido  _You would have eaten, etc._

  nosotros (as) habrÃ­amos comido  _We should or would have eaten, etc._
   vosotros (as) habrÃ­ais comido  _You would have eaten, etc._
     ellos, ellas habrÃ­an comido  _They would have eaten, etc._
          ustedes habrÃ­an comido  _You would have eaten, etc._

=Modo Subjuntivo=

PERFECTO

                yo haya comido  _I may have eaten, been eating._[380]
               tÃº hayas comido  _You may have eaten, etc._
          Ã©l, ella haya comido  _He, she may have eaten, etc._
             usted haya comido  _You may have eaten, etc._

  nosotros (as) hayamos comido  _We may have eaten, etc._
   vosotros (as) hayÃ¡is comido  _You may have eaten, etc._
     ellos, ellas hayan comido  _They may have eaten, etc._
          ustedes hayan comido  _You may have eaten, etc._

PLUSCUAMPERFECTO, PRIMERA FORMA

                yo hubiese comido  _I might have eaten, been eating._[374]
               tÃº hubieses comido  _You might have eaten, etc._
          Ã©l, ella hubiese comido  _He, she might have eaten, etc._
             usted hubiese comido  _You might have eaten, etc._

  nosotros (as) hubiÃ©semos comido  _We might have eaten, etc._
   vosotros (as) hubieseis comido  _You might have eaten, etc._
     ellos, ellas hubiesen comido  _They might have eaten, etc._
          ustedes hubiesen comido  _You might have eaten, etc._

PLUSCUAMPERFECTO, SEGUNDA FORMA

                yo hubiera comido  _I might have eaten, been eating._[374]
               tÃº hubieras comido  _You might have eaten, etc._
          Ã©l, ella hubiera comido  _He, she might have eaten, etc._
             usted hubiera comido  _You might have eaten, etc._

  nosotros (as) hubiÃ©ramos comido  _We might have eaten, etc._
   vosotros (as) hubierais comido  _You might have eaten, etc._
     ellos, ellas hubieran comido  _They might have eaten, etc._
          ustedes hubieran comido  _You might have eaten, etc._

FUTURO PERFECTO

                yo hubiere comido  _I may have eaten, been eating._[381]
               tÃº hubieres comido  _You may have eaten, etc._
          Ã©l, ella hubiere comido  _He, she may have eaten, etc._
             usted hubiere comido  _You may have eaten, etc._

  nosotros (as) hubiÃ©remos comido  _We may have eaten, etc._
   vosotros (as) hubiereis comido  _You may have eaten, etc._
     ellos, ellas hubieren comido  _They may have eaten, etc._
          ustedes hubieren comido  _You may have eaten, etc._


=Tercera ConjugaciÃ³n=

    INFINITIVO            GERUNDIO              PARTICIPIO PASIVO

  =vivir=, _to live_   =viviendo=, _living_    =vivido=, _lived_


=TIEMPOS SIMPLES=

=Modo Indicativo=

PRESENTE

                yo viv =o=  _I live, am living, do live._
               tÃº viv =es=  _You_ (familiar singular) _live, etc._
          Ã©l, ella viv =e=  _He, she lives, etc._
             usted viv =e=  _You_ (polite singular) _live, etc._

  nosotros (as) viv =imos=  _We live, etc._
    vosotros (as) viv =Ã­s=  _You_ (familiar plural) _live, etc._
     ellos, ellas viv =en=  _They live, etc._
          ustedes viv =en=  _You_ (polite plural) _live, etc._

IMPERFECTO

                yo viv =Ã­a=  _I was living, used to live, etc._
               tÃº viv =Ã­as=  _You_ (familiar singular) _were living, etc._
          Ã©l, ella viv =Ã­a=  _He, she was living, etc._
             usted viv =Ã­a=  _You_ (polite singular) _were living, etc._

  nosotros (as) viv =Ã­amos=  _We were living, etc._
   vosotros (as) viv =Ã­ais=  _You_ (familiar plural) _were living, etc._
     ellos, ellas viv =Ã­an=  _They were living._
          ustedes viv =Ã­an=  _You_ (polite plural) _were living, etc._

PRETÃ‰RITO

                  yo viv =Ã­=  _I lived, did live._
               tÃº viv =iste=  _You lived, etc._
           Ã©l, ella viv =iÃ³=  _He, she lived, etc._
              usted viv =iÃ³=  _You lived, etc._

    nosotros (as) viv =imos=  _We lived, etc._
  vosotros (as) viv =isteis=  _You lived, etc._
    ellos, ellas viv =ieron=  _They lived, etc._
         ustedes viv =ieron=  _You lived, etc._

FUTURO

                yo vivir =Ã©=  _I shall live, be living._
               tÃº vivir =Ã¡s=  _You will live, etc._
          Ã©l, ella vivir =Ã¡=  _He, she will live, etc._
             usted vivir =Ã¡=  _You will live, etc._

  nosotros (as) vivir =emos=  _We shall live, etc._
   vosotros (as) vivir =Ã©is=  _You will live, etc._
     ellos, ellas vivir =Ã¡n=  _They will live, etc._
          ustedes vivir =Ã¡n=  _You will live, etc._

CONDICIONAL

                yo vivir =Ã­a=  _I should or would live, be living._[374]
               tÃº vivir =Ã­as=  _You would live, etc._
          Ã©l, ella vivir =Ã­a=  _He, she would live, etc._
             usted vivir =Ã­a=  _You would live, etc._

  nosotros (as) vivir =Ã­amos=  _We should or would live, etc._
   vosotros (as) vivir =Ã­ais=  _You would live, etc._
     ellos, ellas vivir =Ã­an=  _They would live, etc._
          ustedes vivir =Ã­an=  _You would live, etc._

=Modo Subjuntivo=

PRESENTE

                yo viv =a=  _I may live, be living._[382]
               tÃº viv =as=  _You may live, etc._
          Ã©l, ella viv =a=  _He, she may live, etc._
             usted viv =a=  _You may live, etc._

  nosotros (as) viv =amos=  _We may live, etc._
   vosotros (as) viv =Ã¡is=  _You may live, etc._
     ellos, ellas viv =an=  _They may live, etc._
          ustedes viv =an=  _You may live, etc._

IMPERFECTO, PRIMERA FORMA

                yo viv =iese=  _I might live, be living_.[374]
               tÃº viv =ieses=  _You might live, etc_.                            <hr />
                    </div>
                </div>
                <div class="panel panel-default">
                    <div class="panel-heading">
                        <a href="#p_42" data-toggle="collapse" data-target="#p_42" class="collapsed">
                            <h3 class="panel-title">habr&#237;a hablado</h3>
                        </a>
                    </div>
                    <div class="panel-body collapse" id="p_42">
tÃº hablar =Ã¡s=  _You will speak, etc._
          Ã©l, ella hablar =Ã¡=  _He, she will speak, etc._

             usted hablar =Ã¡=  _You will speak, etc._
  nosotros (as) hablar =emos=  _We shall speak, etc._
   vosotros (as) hablar =Ã©is=  _You will speak, etc._
     ellos, ellas hablar =Ã¡n=  _They will speak, etc._
          ustedes hablar =Ã¡n=  _You will speak._

CONDICIONAL

                yo hablar =Ã­a=  _I should or would speak, be speaking._
               tÃº hablar =Ã­as=  _You would speak, etc._
          Ã©l, ella hablar =Ã­a=  _He, she would speak, etc._
             usted hablar =Ã­a=  _You would speak, etc._

  nosotros (as) hablar =Ã­amos=  _We should or would speak, etc._
   vosotros (as) hablar =Ã­ais=  _You would speak, etc._
     ellos, ellas hablar =Ã­an=  _They would speak, etc._
          ustedes hablar =Ã­an=  _You would speak, etc._

=Modo Subjuntivo=

PRESENTE

                yo habl =e=  _I may speak, be speaking._[374]
               tÃº habl =es=  _You may speak, etc._
          Ã©l, ella habl =e=  _He, she may speak, etc._
             usted habl =e=  _You may speak, etc._

  nosotros (as) habl =emos=  _We may speak, etc._
   vosotros (as) habl =Ã©is=  _You may speak, etc._
     ellos, ellas habl =en=  _They may speak, etc._
          ustedes habl =en=  _You may speak, etc._

IMPERFECTO, PRIMERA FORMA

  yo habl =ase=  _I might speak, be speaking._[374]
  tÃº habl =ases=  _You might speak, etc._
  Ã©l, ella habl =ase=  _He, she might speak, etc._
  usted habl =ase=  _You might speak, etc._

  nosotros (as) habl =Ã¡semos=  _We might speak, etc._
  vosotros (as) habl =aseis=  _You might speak, etc._
  ellos, ellas habl =asen=  _They might speak, etc._
  ustedes habl =asen=  _You might speak, etc._

IMPERFECTO, SEGUNDA FORMA

                yo habl =ara=  _I might speak, be speaking._[374]
               tÃº habl =aras=  _You might speak, etc._
          Ã©l, ella habl =ara=  _He, she might speak, etc._
             usted habl =ara=  _You might speak, etc._

  nosotros (as) habl =Ã¡ramos=  _We might speak, etc._
   vosotros (as) habl =arais=  _You might speak, etc._
     ellos, ellas habl =aran=  _They might speak, etc._
          ustedes habl =aran=  _You might speak, etc._

FUTURO

                yo habl =are=  _I may speak, be speaking._[375]
               tÃº habl =ares=  _You may speak, etc._
          Ã©l, ella habl =are=  _He, she may speak, etc._
             usted habl =are=  _You may speak, etc._

  nosotros (as) habl =Ã¡remos=  _We may speak, etc._
   vosotros (as) habl =areis=  _You may speak, etc._
     ellos, ellas habl =aren=  _They may speak, etc._
          ustedes habl =aren=  _You may speak, etc._

=Modo Imperativo=

  habla (tÃº) _speak_ (_thou_)    hablad (vosotros) _speak_ (_ye_)


=TIEMPOS COMPUESTOS=

         INFINITIVO                            GERUNDIO

  =haber hablado=, _to have spoken_      =habiendo hablado=, _having spoken_

=Modo Indicativo=

PERFECTO

                 yo he hablado  _I have spoken, have been speaking._
                tÃº has hablado  _You have spoken, etc._
           Ã©l, ella ha hablado  _He, she has spoken, etc._
              usted ha hablado  _You have spoken, etc._

   nosotros (as) hemos hablado  _We have spoken, etc._
  vosotros (as) habÃ©is hablado  _You have spoken, etc._
      ellos, ellas han hablado  _They have spoken, etc._
           ustedes han hablado  _You have spoken, etc._

PLUSCUAMPERFECTO

                yo habÃ­a hablado  _I had spoken, had been speaking._
               tÃº habÃ­as hablado  _You had spoken._
          Ã©l, ella habÃ­a hablado  _He, she had spoken._
             usted habÃ­a hablado  _You had spoken._

  nosotros (as) habÃ­amos hablado  _We had spoken._
   vosotros (as) habÃ­ais hablado  _You had spoken._
     ellos, ellas habÃ­an hablado  _They had spoken._
          ustedes habÃ­an hablado  _You had spoken._

PRETÃ‰RITO PERFECTO

                  yo hube hablado  _I had spoken._
               tÃº hubiste hablado  _You had spoken._
            Ã©l, ella hubo hablado  _He, she had spoken._
               usted hubo hablado  _You had spoken._

    nosotros (as) hubimos hablado  _We had spoken._
  vosotros (as) hubisteis hablado  _You had spoken._
    ellos, ellas hubieron hablado  _They had spoken._
         ustedes hubieron hablado  _You had spoken._

FUTURO PERFECTO

                yo habrÃ© hablado  _I shall have spoken, been speaking._
               tÃº habrÃ¡s hablado  _You will have spoken, etc._
          Ã©l, ella habrÃ¡ hablado  _He, she will have spoken, etc._
             usted habrÃ¡ hablado  _You will have spoken, etc._

  nosotros (as) habremos hablado  _We shall have spoken, etc._
   vosotros (as) habrÃ©is hablado  _You will have spoken, etc._
     ellos, ellas habrÃ¡n hablado  _They will have spoken, etc._
          ustedes habrÃ¡n hablado  _You will have spoken, etc._

CONDICIONAL PERFECTO

              yo <b>habrÃ­a hablado</b>  _I should or would have spoken, been speaking._
             tÃº habrÃ­as hablado  _You would have spoken, etc._
        el, ella <b>habrÃ­a hablado</b>  _He, she would have spoken, etc._
           usted <b>habrÃ­a hablado</b>  _You would have spoken, etc._

nosotros (as) habrÃ­amos hablado  _We should or would have spoken, etc._
 vosotros (as) habrÃ­ais hablado  _You would have spoken, etc._
   ellos, ellas habrÃ­an hablado  _They would have spoken, etc._
        ustedes habrÃ­an hablado  _You would have spoken, etc._

=Modo Subjuntivo=

PERFECTO

                yo haya hablado  _I may have spoken, been speaking._[376]
               tÃº hayas hablado  _You may have spoken, etc._
          Ã©l, ella haya hablado  _He, she may have spoken, etc._
             usted haya hablado  _You may have spoken, etc._

  nosotros (as) hayamos hablado  _We may have spoken, etc._
   vosotros (as) hayÃ¡is hablado  _You may have spoken, etc._
     ellos, ellas hayan hablado  _They may have spoken, etc._
          ustedes hayan hablado  _You may have spoken, etc._

PLUSCUAMPERFECTO, PRIMERA FORMA

                yo hubiese hablado  _I might have spoken, been speaking._[374]
               tÃº hubieses hablado  _You might have spoken, etc._
          Ã©l, ella hubiese hablado  _He, she might have spoken, etc._
             usted hubiese hablado  _You might have spoken, etc._

  nosotros (as) hubiÃ©semos hablado  _We might have spoken, etc._
   vosotros (as) hubieseis hablado  _You might have spoken, etc._
     ellos, ellas hubiesen hablado  _They might have spoken, etc._
          ustedes hubiesen hablado  _You might have spoken, etc._

PLUSCUAMPERFECTO, SEGUNDA FORMA

                yo hubiera hablado  _I might have spoken, been speaking._[374]
               tÃº hubieras hablado  _You might have spoken, etc._
          Ã©l, ella hubiera hablado  _He, she might have spoken, etc._
             usted hubiera hablado  _You might have spoken, etc._

  nosotros (as) hubiÃ©ramos hablado  _We might have spoken, etc._
   vosotros (as) hubierais hablado  _You might have spoken, etc._
     ellos, ellas hubieran hablado  _They might have spoken, etc._
          ustedes hubieran hablado  _You might have spoken, etc._

FUTURO PERFECTO

                yo hubiere hablado  _I may have spoken, been speaking._[377]
               tÃº hubieres hablado  _You may have spoken, etc._
          Ã©l, ella hubiere hablado  _He, she may have spoken, etc._
             usted hubiere hablado  _You may have spoken, etc._

  nosotros (as) hubiÃ©remos hablado  _We may have spoken, etc._
   vosotros (as) hubiereis hablado  _You may have spoken, etc._
     ellos, ellas hubieren hablado  _They may have spoken, etc._
          ustedes hubieren hablado  _You may have spoken, etc._


=Segunda ConjugaciÃ³n=

    INFINITIVO            GERUNDIO           PARTICIPIO PASIVO

  =comer=, _to eat_   =comiendo=, _eating_  =comido=, _eaten_


=TIEMPOS SIMPLES=

=Modo Indicativo=

PRESENTE

                yo com =o=  _I eat, am eating, do eat._
               tÃº com =es=  _You_ (familiar singular) _eat, etc._
          Ã©l, ella com =e=  _He, she eats, etc._
             usted com =e=  _You_ (polite singular) _eat, etc._

  nosotros (as) com =emos=  _We eat, etc._
   vosotros (as) com =Ã©is=  _You_ (familiar plural) _eat, etc._
     ellos, ellas com =en=  _They eat, etc._
          ustedes com =en=  _You_ (polite plural) _eat, etc._

IMPERFECTO

                yo com =Ã­a=  _I was eating, used to eat, ate._
               tÃº com =Ã­as=  _You_ (familiar singular) _were eating, etc._
          Ã©l, ella com =Ã­a=  _He, she was eating, etc._
             usted com =Ã­a=  _You_ (polite singular) _were eating, etc._

  nosotros (as) com =Ã­amos=  _We were eating, etc._
   vosotros (as) com =Ã­ais=  _You_ (familiar plural) _were eating, etc._
     ellos, ellas com =Ã­an=  _They were eating, etc._
          ustedes com =Ã­an=  _You_ (polite plural) _were eating, etc._

PRETÃ‰RITO

                  yo com =Ã­=  _I ate, did eat._
               tÃº com =iste=  _You ate, etc._
           Ã©l, ella com =iÃ³=  _He, she ate, etc._
              usted com =iÃ³=  _You ate, etc._

    nosotros (as) com =imos=  _We ate, etc._
  vosotros (as) com =isteis=  _You ate, etc._
    ellos, ellas com =ieron=  _They ate, etc._
         ustedes com =ieron=  _You ate, etc._

FUTURO

                yo comer =Ã©=  _I shall eat, be eating._
               tÃº comer =Ã¡s=  _You will eat, etc._
          Ã©l, ella comer =Ã¡=  _He, she will eat, etc._
             usted comer =Ã¡=  _You will eat, etc._

  nosotros (as) comer =emos=  _We shall eat, etc._
   vosotros (as) comer =Ã©is=  _You will eat, etc._
     ellos, ellas comer =Ã¡n=  _They will eat, etc._
          ustedes comer =Ã¡n=  _You will eat, etc._

CONDICIONAL

                yo comer =Ã­a=  _I should or would eat, be eating._
               tÃº comer =Ã­as=  _You would eat, etc._
          Ã©l, ella comer =Ã­a=  _He, she would eat, etc._
             usted comer =Ã­a=  _You would eat, etc._

  nosotros (as) comer =Ã­amos=  _We should or would eat, etc._
   vosotros (as) comer =Ã­ais=  _You would eat, etc._
     ellos, ellas comer =Ã­an=  _They would eat, etc._
          ustedes comer =Ã­an=  _You would eat, etc._

=Modo Subjuntivo=

PRESENTE

                yo com =a=  _I may eat, be eating._[378]
               tÃº com =as=  _You may eat, etc._
         Ã©l, ella, com =a=  _He, she may eat, etc._
             usted com =a=  _You may eat, etc._

  nosotros (as) com =amos=  _We may eat, etc._
   vosotros (as) com =Ã¡is=  _You may eat, etc._
     ellos, ellas com =an=  _They may eat, etc._
          ustedes com =an=  _You may eat, etc._

IMPERFECTO, PRIMERA FORMA

                yo com =iese=  _I might eat, be eating._[374]
               tÃº com =ieses=  _You might eat, etc._
          Ã©l, ella com =iese=  _He, she might eat, etc._
             usted com =iese=  _You might eat, etc._

  nosotros (as) com =iÃ©semos=  _We might eat, etc._
   vosotros (as) com =ieseis=  _You might eat, etc._
     ellos, ellas com =iesen=  _They might eat, etc._
          ustedes com =iesen=  _You might eat, etc._

IMPERFECTO, SEGUNDA FORMA

                yo com =iera=  _I might eat, be eating._[374]
               tÃº com =ieras=  _You might eat, etc._
          Ã©1, ella com =iera=  _He, she might eat, etc._
             usted com =iera=  _You might eat, etc._

  nosotros (as) com =iÃ©ramos=  _We might eat, etc._
   vosotros (as) com =ierais=  _You might eat, etc._
     ellos, ellas com =ieran=  _They might eat, etc._
          ustedes com =ieran=  _You might eat, etc._

FUTURO

                yo com =iere=  _I may eat, be eating._[379]
               tÃº com =ieres=  _You may eat, etc._
          Ã©l, ella com =iere=  _He, she may eat, etc._
             usted com =iere=  _You may eat, etc._

  nosotros (as) com =iÃ©remos=  _We may eat, etc._
   vosotros (as) com =iereis=  _You may eat, etc._
     ellos, ellas com =ieren=  _They may eat, etc._
          ustedes com =ieren=  _You may eat, etc._

=Modo Imperativo=

   come (tÃº) _eat_ (_thou_)      comed (vosotros) _eat_ (_ye_)


=TIEMPOS COMPUESTOS=

   INFINITIVO                             GERUNDIO

  =haber comido=, _to have eaten_   =habiendo comido=, _having eaten_

=Modo Indicativo=

PERFECTO

                 yo he comido  _I have eaten, have been eating._
                tÃº has comido  _You have eaten, etc._
           Ã©l, ella ha comido  _He, she has eaten, etc._
              usted ha comido  _You have eaten, etc._

   nosotros (as) hemos comido  _We have eaten, etc._
  vosotros (as) habÃ©is comido  _You have eaten, etc._
      ellos, ellas han comido  _They have eaten, etc._
           ustedes han comido  _You have eaten, etc._

PLUSCUAMPERFECTO

                yo habÃ­a comido  _I had eaten, had been eating._
               tÃº habÃ­as comido  _You had eaten, etc._
          Ã©l, ella habÃ­a comido  _He, she had eaten, etc._
             usted habÃ­a comido  _You had eaten, etc._

  nosotros (as) habÃ­amos comido  _We had eaten, etc._
   vosotros (as) habÃ­ais comido  _You had eaten, etc._
     ellos, ellas habÃ­an comido  _They had eaten, etc._
          ustedes habÃ­an comido  _You had eaten, etc._

PRETÃ‰RITO PERFECTO

                  yo hube comido  _I had eaten._
               tÃº hubiste comido  _You had eaten._
            Ã©l, ella hubo comido  _He, she had eaten._
               usted hubo comido  _You had eaten._

    nosotros (as) hubimos comido  _We had eaten._
  vosotros (as) hubisteis comido  _You had eaten._
    ellos, ellas hubieron comido  _They had eaten._
         ustedes hubieron comido  _You had eaten._

FUTURO PERFECTO

                yo habrÃ© comido  _I shall have eaten, been eating._
               tÃº habrÃ¡s comido  _You will have eaten, etc._
          Ã©l, ella habrÃ¡ comido  _He, she will have eaten, etc._
             usted habrÃ¡ comido  _You will have eaten, etc._

  nosotros (as) habremos comido  _We shall have eaten, etc._
   vosotros (as) habrÃ©is comido  _You will have eaten, etc._
     ellos, ellas habrÃ¡n comido  _They will have eaten, etc._
          ustedes habrÃ¡n comido  _You will have eaten, etc._

CONDICIONAL PERFECTO

                yo habrÃ­a comido  _I should or would have eaten, been eating._
               tÃº habrÃ­as comido  _You would have eaten, etc._
          Ã©l, ella habrÃ­a comido  _He, she would have eaten, etc._
             usted habrÃ­a comido  _You would have eaten, etc._

  nosotros (as) habrÃ­amos comido  _We should or would have eaten, etc._
   vosotros (as) habrÃ­ais comido  _You would have eaten, etc._
     ellos, ellas habrÃ­an comido  _They would have eaten, etc._
          ustedes habrÃ­an comido  _You would have eaten, etc._

=Modo Subjuntivo=

PERFECTO

                yo haya comido  _I may have eaten, been eating._[380]
               tÃº hayas comido  _You may have eaten, etc._
          Ã©l, ella haya comido  _He, she may have eaten, etc._
             usted haya comido  _You may have eaten, etc._

  nosotros (as) hayamos comido  _We may have eaten, etc._
   vosotros (as) hayÃ¡is comido  _You may have eaten, etc._
     ellos, ellas hayan comido  _They may have eaten, etc._
          ustedes hayan comido  _You may have eaten, etc._

PLUSCUAMPERFECTO, PRIMERA FORMA

                yo hubiese comido  _I might have eaten, been eating._[374]
               tÃº hubieses comido  _You might have eaten, etc._
          Ã©l, ella hubiese comido  _He, she might have eaten, etc._
             usted hubiese comido  _You might have eaten, etc._

  nosotros (as) hubiÃ©semos comido  _We might have eaten, etc._
   vosotros (as) hubieseis comido  _You might have eaten, etc._
     ellos, ellas hubiesen comido  _They might have eaten, etc._
          ustedes hubiesen comido  _You might have eaten, etc._

PLUSCUAMPERFECTO, SEGUNDA FORMA

                yo hubiera comido  _I might have eaten, been eating._[374]
               tÃº hubieras comido  _You might have eaten, etc._
          Ã©l, ella hubiera comido  _He, she might have eaten, etc._
             usted hubiera comido  _You might have eaten, etc._

  nosotros (as) hubiÃ©ramos comido  _We might have eaten, etc._
   vosotros (as) hubierais comido  _You might have eaten, etc._
     ellos, ellas hubieran comido  _They might have eaten, etc._
          ustedes hubieran comido  _You might have eaten, etc._

FUTURO PERFECTO

                yo hubiere comido  _I may have eaten, been eating._[381]
               tÃº hubieres comido  _You may have eaten, etc._
          Ã©l, ella hubiere comido  _He, she may have eaten, etc._
             usted hubiere comido  _You may have eaten, etc._

  nosotros (as) hubiÃ©remos comido  _We may have eaten, etc._
   vosotros (as) hubiereis comido  _You may have eaten, etc._
     ellos, ellas hubieren comido  _They may have eaten, etc._
          ustedes hubieren comido  _You may have eaten, etc._


=Tercera ConjugaciÃ³n=

    INFINITIVO            GERUNDIO              PARTICIPIO PASIVO

  =vivir=, _to live_   =viviendo=, _living_    =vivido=, _lived_


=TIEMPOS SIMPLES=

=Modo Indicativo=

PRESENTE

                yo viv =o=  _I live, am living, do live._
               tÃº viv =es=  _You_ (familiar singular) _live, etc._
          Ã©l, ella viv =e=  _He, she lives, etc._
             usted viv =e=  _You_ (polite singular) _live, etc._

  nosotros (as) viv =imos=  _We live, etc._
    vosotros (as) viv =Ã­s=  _You_ (familiar plural) _live, etc._
     ellos, ellas viv =en=  _They live, etc._
          ustedes viv =en=  _You_ (polite plural) _live, etc._

IMPERFECTO

                yo viv =Ã­a=  _I was living, used to live, etc._
               tÃº viv =Ã­as=  _You_ (familiar singular) _were living, etc._
          Ã©l, ella viv =Ã­a=  _He, she was living, etc._
             usted viv =Ã­a=  _You_ (polite singular) _were living, etc._

  nosotros (as) viv =Ã­amos=  _We were living, etc._
   vosotros (as) viv =Ã­ais=  _You_ (familiar plural) _were living, etc._
     ellos, ellas viv =Ã­an=  _They were living._
          ustedes viv =Ã­an=  _You_ (polite plural) _were living, etc._

PRETÃ‰RITO

                  yo viv =Ã­=  _I lived, did live._
               tÃº viv =iste=  _You lived, etc._
           Ã©l, ella viv =iÃ³=  _He, she lived, etc._
              usted viv =iÃ³=  _You lived, etc._

    nosotros (as) viv =imos=  _We lived, etc._
  vosotros (as) viv =isteis=  _You lived, etc._
    ellos, ellas viv =ieron=  _They lived, etc._
         ustedes viv =ieron=  _You lived, etc._

FUTURO

                yo vivir =Ã©=  _I shall live, be living._
               tÃº vivir =Ã¡s=  _You will live, etc._
          Ã©l, ella vivir =Ã¡=  _He, she will live, etc._
             usted vivir =Ã¡=  _You will live, etc._

  nosotros (as) vivir =emos=  _We shall live, etc._
   vosotros (as) vivir =Ã©is=  _You will live, etc._
     ellos, ellas vivir =Ã¡n=  _They will live, etc._
          ustedes vivir =Ã¡n=  _You will live, etc._

CONDICIONAL

                yo vivir =Ã­a=  _I should or would live, be living._[374]
               tÃº vivir =Ã­as=  _You would live, etc._
          Ã©l, ella vivir =Ã­a=  _He, she would live, etc._
             usted vivir =Ã­a=  _You would live, etc._

  nosotros (as) vivir =Ã­amos=  _We should or would live, etc._
   vosotros (as) vivir =Ã­ais=  _You would live, etc._
     ellos, ellas vivir =Ã­an=  _They would live, etc._
          ustedes vivir =Ã­an=  _You would live, etc._

=Modo Subjuntivo=

PRESENTE

                yo viv =a=  _I may live, be living._[382]
               tÃº viv =as=  _You may live, etc._
          Ã©l, ella viv =a=  _He, she may live, etc._
             usted viv =a=  _You may live, etc._

  nosotros (as) viv =amos=  _We may live, etc._
   vosotros (as) viv =Ã¡is=  _You may live, etc._
     ellos, ellas viv =an=  _They may live, etc._
          ustedes viv =an=  _You may live, etc._

IMPERFECTO, PRIMERA FORMA

                yo viv =iese=  _I might live, be living_.[374]
               tÃº viv =ieses=  _You might live, etc_.                            <hr />
                    </div>
                </div>
                <div class="panel panel-default">
                    <div class="panel-heading">
                        <a href="#p_43" data-toggle="collapse" data-target="#p_43" class="collapsed">
                            <h3 class="panel-title">habr&#237;amos hablado</h3>
                        </a>
                    </div>
                    <div class="panel-body collapse" id="p_43">
tÃº hablar =Ã¡s=  _You will speak, etc._
          Ã©l, ella hablar =Ã¡=  _He, she will speak, etc._

             usted hablar =Ã¡=  _You will speak, etc._
  nosotros (as) hablar =emos=  _We shall speak, etc._
   vosotros (as) hablar =Ã©is=  _You will speak, etc._
     ellos, ellas hablar =Ã¡n=  _They will speak, etc._
          ustedes hablar =Ã¡n=  _You will speak._

CONDICIONAL

                yo hablar =Ã­a=  _I should or would speak, be speaking._
               tÃº hablar =Ã­as=  _You would speak, etc._
          Ã©l, ella hablar =Ã­a=  _He, she would speak, etc._
             usted hablar =Ã­a=  _You would speak, etc._

  nosotros (as) hablar =Ã­amos=  _We should or would speak, etc._
   vosotros (as) hablar =Ã­ais=  _You would speak, etc._
     ellos, ellas hablar =Ã­an=  _They would speak, etc._
          ustedes hablar =Ã­an=  _You would speak, etc._

=Modo Subjuntivo=

PRESENTE

                yo habl =e=  _I may speak, be speaking._[374]
               tÃº habl =es=  _You may speak, etc._
          Ã©l, ella habl =e=  _He, she may speak, etc._
             usted habl =e=  _You may speak, etc._

  nosotros (as) habl =emos=  _We may speak, etc._
   vosotros (as) habl =Ã©is=  _You may speak, etc._
     ellos, ellas habl =en=  _They may speak, etc._
          ustedes habl =en=  _You may speak, etc._

IMPERFECTO, PRIMERA FORMA

  yo habl =ase=  _I might speak, be speaking._[374]
  tÃº habl =ases=  _You might speak, etc._
  Ã©l, ella habl =ase=  _He, she might speak, etc._
  usted habl =ase=  _You might speak, etc._

  nosotros (as) habl =Ã¡semos=  _We might speak, etc._
  vosotros (as) habl =aseis=  _You might speak, etc._
  ellos, ellas habl =asen=  _They might speak, etc._
  ustedes habl =asen=  _You might speak, etc._

IMPERFECTO, SEGUNDA FORMA

                yo habl =ara=  _I might speak, be speaking._[374]
               tÃº habl =aras=  _You might speak, etc._
          Ã©l, ella habl =ara=  _He, she might speak, etc._
             usted habl =ara=  _You might speak, etc._

  nosotros (as) habl =Ã¡ramos=  _We might speak, etc._
   vosotros (as) habl =arais=  _You might speak, etc._
     ellos, ellas habl =aran=  _They might speak, etc._
          ustedes habl =aran=  _You might speak, etc._

FUTURO

                yo habl =are=  _I may speak, be speaking._[375]
               tÃº habl =ares=  _You may speak, etc._
          Ã©l, ella habl =are=  _He, she may speak, etc._
             usted habl =are=  _You may speak, etc._

  nosotros (as) habl =Ã¡remos=  _We may speak, etc._
   vosotros (as) habl =areis=  _You may speak, etc._
     ellos, ellas habl =aren=  _They may speak, etc._
          ustedes habl =aren=  _You may speak, etc._

=Modo Imperativo=

  habla (tÃº) _speak_ (_thou_)    hablad (vosotros) _speak_ (_ye_)


=TIEMPOS COMPUESTOS=

         INFINITIVO                            GERUNDIO

  =haber hablado=, _to have spoken_      =habiendo hablado=, _having spoken_

=Modo Indicativo=

PERFECTO

                 yo he hablado  _I have spoken, have been speaking._
                tÃº has hablado  _You have spoken, etc._
           Ã©l, ella ha hablado  _He, she has spoken, etc._
              usted ha hablado  _You have spoken, etc._

   nosotros (as) hemos hablado  _We have spoken, etc._
  vosotros (as) habÃ©is hablado  _You have spoken, etc._
      ellos, ellas han hablado  _They have spoken, etc._
           ustedes han hablado  _You have spoken, etc._

PLUSCUAMPERFECTO

                yo habÃ­a hablado  _I had spoken, had been speaking._
               tÃº habÃ­as hablado  _You had spoken._
          Ã©l, ella habÃ­a hablado  _He, she had spoken._
             usted habÃ­a hablado  _You had spoken._

  nosotros (as) habÃ­amos hablado  _We had spoken._
   vosotros (as) habÃ­ais hablado  _You had spoken._
     ellos, ellas habÃ­an hablado  _They had spoken._
          ustedes habÃ­an hablado  _You had spoken._

PRETÃ‰RITO PERFECTO

                  yo hube hablado  _I had spoken._
               tÃº hubiste hablado  _You had spoken._
            Ã©l, ella hubo hablado  _He, she had spoken._
               usted hubo hablado  _You had spoken._

    nosotros (as) hubimos hablado  _We had spoken._
  vosotros (as) hubisteis hablado  _You had spoken._
    ellos, ellas hubieron hablado  _They had spoken._
         ustedes hubieron hablado  _You had spoken._

FUTURO PERFECTO

                yo habrÃ© hablado  _I shall have spoken, been speaking._
               tÃº habrÃ¡s hablado  _You will have spoken, etc._
          Ã©l, ella habrÃ¡ hablado  _He, she will have spoken, etc._
             usted habrÃ¡ hablado  _You will have spoken, etc._

  nosotros (as) habremos hablado  _We shall have spoken, etc._
   vosotros (as) habrÃ©is hablado  _You will have spoken, etc._
     ellos, ellas habrÃ¡n hablado  _They will have spoken, etc._
          ustedes habrÃ¡n hablado  _You will have spoken, etc._

CONDICIONAL PERFECTO

              yo habrÃ­a hablado  _I should or would have spoken, been speaking._
             tÃº habrÃ­as hablado  _You would have spoken, etc._
        el, ella habrÃ­a hablado  _He, she would have spoken, etc._
           usted habrÃ­a hablado  _You would have spoken, etc._

nosotros (as) <b>habrÃ­amos hablado</b>  _We should or would have spoken, etc._
 vosotros (as) habrÃ­ais hablado  _You would have spoken, etc._
   ellos, ellas habrÃ­an hablado  _They would have spoken, etc._
        ustedes habrÃ­an hablado  _You would have spoken, etc._

=Modo Subjuntivo=

PERFECTO

                yo haya hablado  _I may have spoken, been speaking._[376]
               tÃº hayas hablado  _You may have spoken, etc._
          Ã©l, ella haya hablado  _He, she may have spoken, etc._
             usted haya hablado  _You may have spoken, etc._

  nosotros (as) hayamos hablado  _We may have spoken, etc._
   vosotros (as) hayÃ¡is hablado  _You may have spoken, etc._
     ellos, ellas hayan hablado  _They may have spoken, etc._
          ustedes hayan hablado  _You may have spoken, etc._

PLUSCUAMPERFECTO, PRIMERA FORMA

                yo hubiese hablado  _I might have spoken, been speaking._[374]
               tÃº hubieses hablado  _You might have spoken, etc._
          Ã©l, ella hubiese hablado  _He, she might have spoken, etc._
             usted hubiese hablado  _You might have spoken, etc._

  nosotros (as) hubiÃ©semos hablado  _We might have spoken, etc._
   vosotros (as) hubieseis hablado  _You might have spoken, etc._
     ellos, ellas hubiesen hablado  _They might have spoken, etc._
          ustedes hubiesen hablado  _You might have spoken, etc._

PLUSCUAMPERFECTO, SEGUNDA FORMA

                yo hubiera hablado  _I might have spoken, been speaking._[374]
               tÃº hubieras hablado  _You might have spoken, etc._
          Ã©l, ella hubiera hablado  _He, she might have spoken, etc._
             usted hubiera hablado  _You might have spoken, etc._

  nosotros (as) hubiÃ©ramos hablado  _We might have spoken, etc._
   vosotros (as) hubierais hablado  _You might have spoken, etc._
     ellos, ellas hubieran hablado  _They might have spoken, etc._
          ustedes hubieran hablado  _You might have spoken, etc._

FUTURO PERFECTO

                yo hubiere hablado  _I may have spoken, been speaking._[377]
               tÃº hubieres hablado  _You may have spoken, etc._
          Ã©l, ella hubiere hablado  _He, she may have spoken, etc._
             usted hubiere hablado  _You may have spoken, etc._

  nosotros (as) hubiÃ©remos hablado  _We may have spoken, etc._
   vosotros (as) hubiereis hablado  _You may have spoken, etc._
     ellos, ellas hubieren hablado  _They may have spoken, etc._
          ustedes hubieren hablado  _You may have spoken, etc._


=Segunda ConjugaciÃ³n=

    INFINITIVO            GERUNDIO           PARTICIPIO PASIVO

  =comer=, _to eat_   =comiendo=, _eating_  =comido=, _eaten_


=TIEMPOS SIMPLES=

=Modo Indicativo=

PRESENTE

                yo com =o=  _I eat, am eating, do eat._
               tÃº com =es=  _You_ (familiar singular) _eat, etc._
          Ã©l, ella com =e=  _He, she eats, etc._
             usted com =e=  _You_ (polite singular) _eat, etc._

  nosotros (as) com =emos=  _We eat, etc._
   vosotros (as) com =Ã©is=  _You_ (familiar plural) _eat, etc._
     ellos, ellas com =en=  _They eat, etc._
          ustedes com =en=  _You_ (polite plural) _eat, etc._

IMPERFECTO

                yo com =Ã­a=  _I was eating, used to eat, ate._
               tÃº com =Ã­as=  _You_ (familiar singular) _were eating, etc._
          Ã©l, ella com =Ã­a=  _He, she was eating, etc._
             usted com =Ã­a=  _You_ (polite singular) _were eating, etc._

  nosotros (as) com =Ã­amos=  _We were eating, etc._
   vosotros (as) com =Ã­ais=  _You_ (familiar plural) _were eating, etc._
     ellos, ellas com =Ã­an=  _They were eating, etc._
          ustedes com =Ã­an=  _You_ (polite plural) _were eating, etc._

PRETÃ‰RITO

                  yo com =Ã­=  _I ate, did eat._
               tÃº com =iste=  _You ate, etc._
           Ã©l, ella com =iÃ³=  _He, she ate, etc._
              usted com =iÃ³=  _You ate, etc._

    nosotros (as) com =imos=  _We ate, etc._
  vosotros (as) com =isteis=  _You ate, etc._
    ellos, ellas com =ieron=  _They ate, etc._
         ustedes com =ieron=  _You ate, etc._

FUTURO

                yo comer =Ã©=  _I shall eat, be eating._
               tÃº comer =Ã¡s=  _You will eat, etc._
          Ã©l, ella comer =Ã¡=  _He, she will eat, etc._
             usted comer =Ã¡=  _You will eat, etc._

  nosotros (as) comer =emos=  _We shall eat, etc._
   vosotros (as) comer =Ã©is=  _You will eat, etc._
     ellos, ellas comer =Ã¡n=  _They will eat, etc._
          ustedes comer =Ã¡n=  _You will eat, etc._

CONDICIONAL

                yo comer =Ã­a=  _I should or would eat, be eating._
               tÃº comer =Ã­as=  _You would eat, etc._
          Ã©l, ella comer =Ã­a=  _He, she would eat, etc._
             usted comer =Ã­a=  _You would eat, etc._

  nosotros (as) comer =Ã­amos=  _We should or would eat, etc._
   vosotros (as) comer =Ã­ais=  _You would eat, etc._
     ellos, ellas comer =Ã­an=  _They would eat, etc._
          ustedes comer =Ã­an=  _You would eat, etc._

=Modo Subjuntivo=

PRESENTE

                yo com =a=  _I may eat, be eating._[378]
               tÃº com =as=  _You may eat, etc._
         Ã©l, ella, com =a=  _He, she may eat, etc._
             usted com =a=  _You may eat, etc._

  nosotros (as) com =amos=  _We may eat, etc._
   vosotros (as) com =Ã¡is=  _You may eat, etc._
     ellos, ellas com =an=  _They may eat, etc._
          ustedes com =an=  _You may eat, etc._

IMPERFECTO, PRIMERA FORMA

                yo com =iese=  _I might eat, be eating._[374]
               tÃº com =ieses=  _You might eat, etc._
          Ã©l, ella com =iese=  _He, she might eat, etc._
             usted com =iese=  _You might eat, etc._

  nosotros (as) com =iÃ©semos=  _We might eat, etc._
   vosotros (as) com =ieseis=  _You might eat, etc._
     ellos, ellas com =iesen=  _They might eat, etc._
          ustedes com =iesen=  _You might eat, etc._

IMPERFECTO, SEGUNDA FORMA

                yo com =iera=  _I might eat, be eating._[374]
               tÃº com =ieras=  _You might eat, etc._
          Ã©1, ella com =iera=  _He, she might eat, etc._
             usted com =iera=  _You might eat, etc._

  nosotros (as) com =iÃ©ramos=  _We might eat, etc._
   vosotros (as) com =ierais=  _You might eat, etc._
     ellos, ellas com =ieran=  _They might eat, etc._
          ustedes com =ieran=  _You might eat, etc._

FUTURO

                yo com =iere=  _I may eat, be eating._[379]
               tÃº com =ieres=  _You may eat, etc._
          Ã©l, ella com =iere=  _He, she may eat, etc._
             usted com =iere=  _You may eat, etc._

  nosotros (as) com =iÃ©remos=  _We may eat, etc._
   vosotros (as) com =iereis=  _You may eat, etc._
     ellos, ellas com =ieren=  _They may eat, etc._
          ustedes com =ieren=  _You may eat, etc._

=Modo Imperativo=

   come (tÃº) _eat_ (_thou_)      comed (vosotros) _eat_ (_ye_)


=TIEMPOS COMPUESTOS=

   INFINITIVO                             GERUNDIO

  =haber comido=, _to have eaten_   =habiendo comido=, _having eaten_

=Modo Indicativo=

PERFECTO

                 yo he comido  _I have eaten, have been eating._
                tÃº has comido  _You have eaten, etc._
           Ã©l, ella ha comido  _He, she has eaten, etc._
              usted ha comido  _You have eaten, etc._

   nosotros (as) hemos comido  _We have eaten, etc._
  vosotros (as) habÃ©is comido  _You have eaten, etc._
      ellos, ellas han comido  _They have eaten, etc._
           ustedes han comido  _You have eaten, etc._

PLUSCUAMPERFECTO

                yo habÃ­a comido  _I had eaten, had been eating._
               tÃº habÃ­as comido  _You had eaten, etc._
          Ã©l, ella habÃ­a comido  _He, she had eaten, etc._
             usted habÃ­a comido  _You had eaten, etc._

  nosotros (as) habÃ­amos comido  _We had eaten, etc._
   vosotros (as) habÃ­ais comido  _You had eaten, etc._
     ellos, ellas habÃ­an comido  _They had eaten, etc._
          ustedes habÃ­an comido  _You had eaten, etc._

PRETÃ‰RITO PERFECTO

                  yo hube comido  _I had eaten._
               tÃº hubiste comido  _You had eaten._
            Ã©l, ella hubo comido  _He, she had eaten._
               usted hubo comido  _You had eaten._

    nosotros (as) hubimos comido  _We had eaten._
  vosotros (as) hubisteis comido  _You had eaten._
    ellos, ellas hubieron comido  _They had eaten._
         ustedes hubieron comido  _You had eaten._

FUTURO PERFECTO

                yo habrÃ© comido  _I shall have eaten, been eating._
               tÃº habrÃ¡s comido  _You will have eaten, etc._
          Ã©l, ella habrÃ¡ comido  _He, she will have eaten, etc._
             usted habrÃ¡ comido  _You will have eaten, etc._

  nosotros (as) habremos comido  _We shall have eaten, etc._
   vosotros (as) habrÃ©is comido  _You will have eaten, etc._
     ellos, ellas habrÃ¡n comido  _They will have eaten, etc._
          ustedes habrÃ¡n comido  _You will have eaten, etc._

CONDICIONAL PERFECTO

                yo habrÃ­a comido  _I should or would have eaten, been eating._
               tÃº habrÃ­as comido  _You would have eaten, etc._
          Ã©l, ella habrÃ­a comido  _He, she would have eaten, etc._
             usted habrÃ­a comido  _You would have eaten, etc._

  nosotros (as) habrÃ­amos comido  _We should or would have eaten, etc._
   vosotros (as) habrÃ­ais comido  _You would have eaten, etc._
     ellos, ellas habrÃ­an comido  _They would have eaten, etc._
          ustedes habrÃ­an comido  _You would have eaten, etc._

=Modo Subjuntivo=

PERFECTO

                yo haya comido  _I may have eaten, been eating._[380]
               tÃº hayas comido  _You may have eaten, etc._
          Ã©l, ella haya comido  _He, she may have eaten, etc._
             usted haya comido  _You may have eaten, etc._

  nosotros (as) hayamos comido  _We may have eaten, etc._
   vosotros (as) hayÃ¡is comido  _You may have eaten, etc._
     ellos, ellas hayan comido  _They may have eaten, etc._
          ustedes hayan comido  _You may have eaten, etc._

PLUSCUAMPERFECTO, PRIMERA FORMA

                yo hubiese comido  _I might have eaten, been eating._[374]
               tÃº hubieses comido  _You might have eaten, etc._
          Ã©l, ella hubiese comido  _He, she might have eaten, etc._
             usted hubiese comido  _You might have eaten, etc._

  nosotros (as) hubiÃ©semos comido  _We might have eaten, etc._
   vosotros (as) hubieseis comido  _You might have eaten, etc._
     ellos, ellas hubiesen comido  _They might have eaten, etc._
          ustedes hubiesen comido  _You might have eaten, etc._

PLUSCUAMPERFECTO, SEGUNDA FORMA

                yo hubiera comido  _I might have eaten, been eating._[374]
               tÃº hubieras comido  _You might have eaten, etc._
          Ã©l, ella hubiera comido  _He, she might have eaten, etc._
             usted hubiera comido  _You might have eaten, etc._

  nosotros (as) hubiÃ©ramos comido  _We might have eaten, etc._
   vosotros (as) hubierais comido  _You might have eaten, etc._
     ellos, ellas hubieran comido  _They might have eaten, etc._
          ustedes hubieran comido  _You might have eaten, etc._

FUTURO PERFECTO

                yo hubiere comido  _I may have eaten, been eating._[381]
               tÃº hubieres comido  _You may have eaten, etc._
          Ã©l, ella hubiere comido  _He, she may have eaten, etc._
             usted hubiere comido  _You may have eaten, etc._

  nosotros (as) hubiÃ©remos comido  _We may have eaten, etc._
   vosotros (as) hubiereis comido  _You may have eaten, etc._
     ellos, ellas hubieren comido  _They may have eaten, etc._
          ustedes hubieren comido  _You may have eaten, etc._


=Tercera ConjugaciÃ³n=

    INFINITIVO            GERUNDIO              PARTICIPIO PASIVO

  =vivir=, _to live_   =viviendo=, _living_    =vivido=, _lived_


=TIEMPOS SIMPLES=

=Modo Indicativo=

PRESENTE

                yo viv =o=  _I live, am living, do live._
               tÃº viv =es=  _You_ (familiar singular) _live, etc._
          Ã©l, ella viv =e=  _He, she lives, etc._
             usted viv =e=  _You_ (polite singular) _live, etc._

  nosotros (as) viv =imos=  _We live, etc._
    vosotros (as) viv =Ã­s=  _You_ (familiar plural) _live, etc._
     ellos, ellas viv =en=  _They live, etc._
          ustedes viv =en=  _You_ (polite plural) _live, etc._

IMPERFECTO

                yo viv =Ã­a=  _I was living, used to live, etc._
               tÃº viv =Ã­as=  _You_ (familiar singular) _were living, etc._
          Ã©l, ella viv =Ã­a=  _He, she was living, etc._
             usted viv =Ã­a=  _You_ (polite singular) _were living, etc._

  nosotros (as) viv =Ã­amos=  _We were living, etc._
   vosotros (as) viv =Ã­ais=  _You_ (familiar plural) _were living, etc._
     ellos, ellas viv =Ã­an=  _They were living._
          ustedes viv =Ã­an=  _You_ (polite plural) _were living, etc._

PRETÃ‰RITO

                  yo viv =Ã­=  _I lived, did live._
               tÃº viv =iste=  _You lived, etc._
           Ã©l, ella viv =iÃ³=  _He, she lived, etc._
              usted viv =iÃ³=  _You lived, etc._

    nosotros (as) viv =imos=  _We lived, etc._
  vosotros (as) viv =isteis=  _You lived, etc._
    ellos, ellas viv =ieron=  _They lived, etc._
         ustedes viv =ieron=  _You lived, etc._

FUTURO

                yo vivir =Ã©=  _I shall live, be living._
               tÃº vivir =Ã¡s=  _You will live, etc._
          Ã©l, ella vivir =Ã¡=  _He, she will live, etc._
             usted vivir =Ã¡=  _You will live, etc._

  nosotros (as) vivir =emos=  _We shall live, etc._
   vosotros (as) vivir =Ã©is=  _You will live, etc._
     ellos, ellas vivir =Ã¡n=  _They will live, etc._
          ustedes vivir =Ã¡n=  _You will live, etc._

CONDICIONAL

                yo vivir =Ã­a=  _I should or would live, be living._[374]
               tÃº vivir =Ã­as=  _You would live, etc._
          Ã©l, ella vivir =Ã­a=  _He, she would live, etc._
             usted vivir =Ã­a=  _You would live, etc._

  nosotros (as) vivir =Ã­amos=  _We should or would live, etc._
   vosotros (as) vivir =Ã­ais=  _You would live, etc._
     ellos, ellas vivir =Ã­an=  _They would live, etc._
          ustedes vivir =Ã­an=  _You would live, etc._

=Modo Subjuntivo=

PRESENTE

                yo viv =a=  _I may live, be living._[382]
               tÃº viv =as=  _You may live, etc._
          Ã©l, ella viv =a=  _He, she may live, etc._
             usted viv =a=  _You may live, etc._

  nosotros (as) viv =amos=  _We may live, etc._
   vosotros (as) viv =Ã¡is=  _You may live, etc._
     ellos, ellas viv =an=  _They may live, etc._
          ustedes viv =an=  _You may live, etc._

IMPERFECTO, PRIMERA FORMA

                yo viv =iese=  _I might live, be living_.[374]
               tÃº viv =ieses=  _You might live, etc_.                            <hr />
                    </div>
                </div>
                <div class="panel panel-default">
                    <div class="panel-heading">
                        <a href="#p_44" data-toggle="collapse" data-target="#p_44" class="collapsed">
                            <h3 class="panel-title">habr&#237;ais hablado</h3>
                        </a>
                    </div>
                    <div class="panel-body collapse" id="p_44">
tÃº hablar =Ã¡s=  _You will speak, etc._
          Ã©l, ella hablar =Ã¡=  _He, she will speak, etc._

             usted hablar =Ã¡=  _You will speak, etc._
  nosotros (as) hablar =emos=  _We shall speak, etc._
   vosotros (as) hablar =Ã©is=  _You will speak, etc._
     ellos, ellas hablar =Ã¡n=  _They will speak, etc._
          ustedes hablar =Ã¡n=  _You will speak._

CONDICIONAL

                yo hablar =Ã­a=  _I should or would speak, be speaking._
               tÃº hablar =Ã­as=  _You would speak, etc._
          Ã©l, ella hablar =Ã­a=  _He, she would speak, etc._
             usted hablar =Ã­a=  _You would speak, etc._

  nosotros (as) hablar =Ã­amos=  _We should or would speak, etc._
   vosotros (as) hablar =Ã­ais=  _You would speak, etc._
     ellos, ellas hablar =Ã­an=  _They would speak, etc._
          ustedes hablar =Ã­an=  _You would speak, etc._

=Modo Subjuntivo=

PRESENTE

                yo habl =e=  _I may speak, be speaking._[374]
               tÃº habl =es=  _You may speak, etc._
          Ã©l, ella habl =e=  _He, she may speak, etc._
             usted habl =e=  _You may speak, etc._

  nosotros (as) habl =emos=  _We may speak, etc._
   vosotros (as) habl =Ã©is=  _You may speak, etc._
     ellos, ellas habl =en=  _They may speak, etc._
          ustedes habl =en=  _You may speak, etc._

IMPERFECTO, PRIMERA FORMA

  yo habl =ase=  _I might speak, be speaking._[374]
  tÃº habl =ases=  _You might speak, etc._
  Ã©l, ella habl =ase=  _He, she might speak, etc._
  usted habl =ase=  _You might speak, etc._

  nosotros (as) habl =Ã¡semos=  _We might speak, etc._
  vosotros (as) habl =aseis=  _You might speak, etc._
  ellos, ellas habl =asen=  _They might speak, etc._
  ustedes habl =asen=  _You might speak, etc._

IMPERFECTO, SEGUNDA FORMA

                yo habl =ara=  _I might speak, be speaking._[374]
               tÃº habl =aras=  _You might speak, etc._
          Ã©l, ella habl =ara=  _He, she might speak, etc._
             usted habl =ara=  _You might speak, etc._

  nosotros (as) habl =Ã¡ramos=  _We might speak, etc._
   vosotros (as) habl =arais=  _You might speak, etc._
     ellos, ellas habl =aran=  _They might speak, etc._
          ustedes habl =aran=  _You might speak, etc._

FUTURO

                yo habl =are=  _I may speak, be speaking._[375]
               tÃº habl =ares=  _You may speak, etc._
          Ã©l, ella habl =are=  _He, she may speak, etc._
             usted habl =are=  _You may speak, etc._

  nosotros (as) habl =Ã¡remos=  _We may speak, etc._
   vosotros (as) habl =areis=  _You may speak, etc._
     ellos, ellas habl =aren=  _They may speak, etc._
          ustedes habl =aren=  _You may speak, etc._

=Modo Imperativo=

  habla (tÃº) _speak_ (_thou_)    hablad (vosotros) _speak_ (_ye_)


=TIEMPOS COMPUESTOS=

         INFINITIVO                            GERUNDIO

  =haber hablado=, _to have spoken_      =habiendo hablado=, _having spoken_

=Modo Indicativo=

PERFECTO

                 yo he hablado  _I have spoken, have been speaking._
                tÃº has hablado  _You have spoken, etc._
           Ã©l, ella ha hablado  _He, she has spoken, etc._
              usted ha hablado  _You have spoken, etc._

   nosotros (as) hemos hablado  _We have spoken, etc._
  vosotros (as) habÃ©is hablado  _You have spoken, etc._
      ellos, ellas han hablado  _They have spoken, etc._
           ustedes han hablado  _You have spoken, etc._

PLUSCUAMPERFECTO

                yo habÃ­a hablado  _I had spoken, had been speaking._
               tÃº habÃ­as hablado  _You had spoken._
          Ã©l, ella habÃ­a hablado  _He, she had spoken._
             usted habÃ­a hablado  _You had spoken._

  nosotros (as) habÃ­amos hablado  _We had spoken._
   vosotros (as) habÃ­ais hablado  _You had spoken._
     ellos, ellas habÃ­an hablado  _They had spoken._
          ustedes habÃ­an hablado  _You had spoken._

PRETÃ‰RITO PERFECTO

                  yo hube hablado  _I had spoken._
               tÃº hubiste hablado  _You had spoken._
            Ã©l, ella hubo hablado  _He, she had spoken._
               usted hubo hablado  _You had spoken._

    nosotros (as) hubimos hablado  _We had spoken._
  vosotros (as) hubisteis hablado  _You had spoken._
    ellos, ellas hubieron hablado  _They had spoken._
         ustedes hubieron hablado  _You had spoken._

FUTURO PERFECTO

                yo habrÃ© hablado  _I shall have spoken, been speaking._
               tÃº habrÃ¡s hablado  _You will have spoken, etc._
          Ã©l, ella habrÃ¡ hablado  _He, she will have spoken, etc._
             usted habrÃ¡ hablado  _You will have spoken, etc._

  nosotros (as) habremos hablado  _We shall have spoken, etc._
   vosotros (as) habrÃ©is hablado  _You will have spoken, etc._
     ellos, ellas habrÃ¡n hablado  _They will have spoken, etc._
          ustedes habrÃ¡n hablado  _You will have spoken, etc._

CONDICIONAL PERFECTO

              yo habrÃ­a hablado  _I should or would have spoken, been speaking._
             tÃº habrÃ­as hablado  _You would have spoken, etc._
        el, ella habrÃ­a hablado  _He, she would have spoken, etc._
           usted habrÃ­a hablado  _You would have spoken, etc._

nosotros (as) habrÃ­amos hablado  _We should or would have spoken, etc._
 vosotros (as) <b>habrÃ­ais hablado</b>  _You would have spoken, etc._
   ellos, ellas habrÃ­an hablado  _They would have spoken, etc._
        ustedes habrÃ­an hablado  _You would have spoken, etc._

=Modo Subjuntivo=

PERFECTO

                yo haya hablado  _I may have spoken, been speaking._[376]
               tÃº hayas hablado  _You may have spoken, etc._
          Ã©l, ella haya hablado  _He, she may have spoken, etc._
             usted haya hablado  _You may have spoken, etc._

  nosotros (as) hayamos hablado  _We may have spoken, etc._
   vosotros (as) hayÃ¡is hablado  _You may have spoken, etc._
     ellos, ellas hayan hablado  _They may have spoken, etc._
          ustedes hayan hablado  _You may have spoken, etc._

PLUSCUAMPERFECTO, PRIMERA FORMA

                yo hubiese hablado  _I might have spoken, been speaking._[374]
               tÃº hubieses hablado  _You might have spoken, etc._
          Ã©l, ella hubiese hablado  _He, she might have spoken, etc._
             usted hubiese hablado  _You might have spoken, etc._

  nosotros (as) hubiÃ©semos hablado  _We might have spoken, etc._
   vosotros (as) hubieseis hablado  _You might have spoken, etc._
     ellos, ellas hubiesen hablado  _They might have spoken, etc._
          ustedes hubiesen hablado  _You might have spoken, etc._

PLUSCUAMPERFECTO, SEGUNDA FORMA

                yo hubiera hablado  _I might have spoken, been speaking._[374]
               tÃº hubieras hablado  _You might have spoken, etc._
          Ã©l, ella hubiera hablado  _He, she might have spoken, etc._
             usted hubiera hablado  _You might have spoken, etc._

  nosotros (as) hubiÃ©ramos hablado  _We might have spoken, etc._
   vosotros (as) hubierais hablado  _You might have spoken, etc._
     ellos, ellas hubieran hablado  _They might have spoken, etc._
          ustedes hubieran hablado  _You might have spoken, etc._

FUTURO PERFECTO

                yo hubiere hablado  _I may have spoken, been speaking._[377]
               tÃº hubieres hablado  _You may have spoken, etc._
          Ã©l, ella hubiere hablado  _He, she may have spoken, etc._
             usted hubiere hablado  _You may have spoken, etc._

  nosotros (as) hubiÃ©remos hablado  _We may have spoken, etc._
   vosotros (as) hubiereis hablado  _You may have spoken, etc._
     ellos, ellas hubieren hablado  _They may have spoken, etc._
          ustedes hubieren hablado  _You may have spoken, etc._


=Segunda ConjugaciÃ³n=

    INFINITIVO            GERUNDIO           PARTICIPIO PASIVO

  =comer=, _to eat_   =comiendo=, _eating_  =comido=, _eaten_


=TIEMPOS SIMPLES=

=Modo Indicativo=

PRESENTE

                yo com =o=  _I eat, am eating, do eat._
               tÃº com =es=  _You_ (familiar singular) _eat, etc._
          Ã©l, ella com =e=  _He, she eats, etc._
             usted com =e=  _You_ (polite singular) _eat, etc._

  nosotros (as) com =emos=  _We eat, etc._
   vosotros (as) com =Ã©is=  _You_ (familiar plural) _eat, etc._
     ellos, ellas com =en=  _They eat, etc._
          ustedes com =en=  _You_ (polite plural) _eat, etc._

IMPERFECTO

                yo com =Ã­a=  _I was eating, used to eat, ate._
               tÃº com =Ã­as=  _You_ (familiar singular) _were eating, etc._
          Ã©l, ella com =Ã­a=  _He, she was eating, etc._
             usted com =Ã­a=  _You_ (polite singular) _were eating, etc._

  nosotros (as) com =Ã­amos=  _We were eating, etc._
   vosotros (as) com =Ã­ais=  _You_ (familiar plural) _were eating, etc._
     ellos, ellas com =Ã­an=  _They were eating, etc._
          ustedes com =Ã­an=  _You_ (polite plural) _were eating, etc._

PRETÃ‰RITO

                  yo com =Ã­=  _I ate, did eat._
               tÃº com =iste=  _You ate, etc._
           Ã©l, ella com =iÃ³=  _He, she ate, etc._
              usted com =iÃ³=  _You ate, etc._

    nosotros (as) com =imos=  _We ate, etc._
  vosotros (as) com =isteis=  _You ate, etc._
    ellos, ellas com =ieron=  _They ate, etc._
         ustedes com =ieron=  _You ate, etc._

FUTURO

                yo comer =Ã©=  _I shall eat, be eating._
               tÃº comer =Ã¡s=  _You will eat, etc._
          Ã©l, ella comer =Ã¡=  _He, she will eat, etc._
             usted comer =Ã¡=  _You will eat, etc._

  nosotros (as) comer =emos=  _We shall eat, etc._
   vosotros (as) comer =Ã©is=  _You will eat, etc._
     ellos, ellas comer =Ã¡n=  _They will eat, etc._
          ustedes comer =Ã¡n=  _You will eat, etc._

CONDICIONAL

                yo comer =Ã­a=  _I should or would eat, be eating._
               tÃº comer =Ã­as=  _You would eat, etc._
          Ã©l, ella comer =Ã­a=  _He, she would eat, etc._
             usted comer =Ã­a=  _You would eat, etc._

  nosotros (as) comer =Ã­amos=  _We should or would eat, etc._
   vosotros (as) comer =Ã­ais=  _You would eat, etc._
     ellos, ellas comer =Ã­an=  _They would eat, etc._
          ustedes comer =Ã­an=  _You would eat, etc._

=Modo Subjuntivo=

PRESENTE

                yo com =a=  _I may eat, be eating._[378]
               tÃº com =as=  _You may eat, etc._
         Ã©l, ella, com =a=  _He, she may eat, etc._
             usted com =a=  _You may eat, etc._

  nosotros (as) com =amos=  _We may eat, etc._
   vosotros (as) com =Ã¡is=  _You may eat, etc._
     ellos, ellas com =an=  _They may eat, etc._
          ustedes com =an=  _You may eat, etc._

IMPERFECTO, PRIMERA FORMA

                yo com =iese=  _I might eat, be eating._[374]
               tÃº com =ieses=  _You might eat, etc._
          Ã©l, ella com =iese=  _He, she might eat, etc._
             usted com =iese=  _You might eat, etc._

  nosotros (as) com =iÃ©semos=  _We might eat, etc._
   vosotros (as) com =ieseis=  _You might eat, etc._
     ellos, ellas com =iesen=  _They might eat, etc._
          ustedes com =iesen=  _You might eat, etc._

IMPERFECTO, SEGUNDA FORMA

                yo com =iera=  _I might eat, be eating._[374]
               tÃº com =ieras=  _You might eat, etc._
          Ã©1, ella com =iera=  _He, she might eat, etc._
             usted com =iera=  _You might eat, etc._

  nosotros (as) com =iÃ©ramos=  _We might eat, etc._
   vosotros (as) com =ierais=  _You might eat, etc._
     ellos, ellas com =ieran=  _They might eat, etc._
          ustedes com =ieran=  _You might eat, etc._

FUTURO

                yo com =iere=  _I may eat, be eating._[379]
               tÃº com =ieres=  _You may eat, etc._
          Ã©l, ella com =iere=  _He, she may eat, etc._
             usted com =iere=  _You may eat, etc._

  nosotros (as) com =iÃ©remos=  _We may eat, etc._
   vosotros (as) com =iereis=  _You may eat, etc._
     ellos, ellas com =ieren=  _They may eat, etc._
          ustedes com =ieren=  _You may eat, etc._

=Modo Imperativo=

   come (tÃº) _eat_ (_thou_)      comed (vosotros) _eat_ (_ye_)


=TIEMPOS COMPUESTOS=

   INFINITIVO                             GERUNDIO

  =haber comido=, _to have eaten_   =habiendo comido=, _having eaten_

=Modo Indicativo=

PERFECTO

                 yo he comido  _I have eaten, have been eating._
                tÃº has comido  _You have eaten, etc._
           Ã©l, ella ha comido  _He, she has eaten, etc._
              usted ha comido  _You have eaten, etc._

   nosotros (as) hemos comido  _We have eaten, etc._
  vosotros (as) habÃ©is comido  _You have eaten, etc._
      ellos, ellas han comido  _They have eaten, etc._
           ustedes han comido  _You have eaten, etc._

PLUSCUAMPERFECTO

                yo habÃ­a comido  _I had eaten, had been eating._
               tÃº habÃ­as comido  _You had eaten, etc._
          Ã©l, ella habÃ­a comido  _He, she had eaten, etc._
             usted habÃ­a comido  _You had eaten, etc._

  nosotros (as) habÃ­amos comido  _We had eaten, etc._
   vosotros (as) habÃ­ais comido  _You had eaten, etc._
     ellos, ellas habÃ­an comido  _They had eaten, etc._
          ustedes habÃ­an comido  _You had eaten, etc._

PRETÃ‰RITO PERFECTO

                  yo hube comido  _I had eaten._
               tÃº hubiste comido  _You had eaten._
            Ã©l, ella hubo comido  _He, she had eaten._
               usted hubo comido  _You had eaten._

    nosotros (as) hubimos comido  _We had eaten._
  vosotros (as) hubisteis comido  _You had eaten._
    ellos, ellas hubieron comido  _They had eaten._
         ustedes hubieron comido  _You had eaten._

FUTURO PERFECTO

                yo habrÃ© comido  _I shall have eaten, been eating._
               tÃº habrÃ¡s comido  _You will have eaten, etc._
          Ã©l, ella habrÃ¡ comido  _He, she will have eaten, etc._
             usted habrÃ¡ comido  _You will have eaten, etc._

  nosotros (as) habremos comido  _We shall have eaten, etc._
   vosotros (as) habrÃ©is comido  _You will have eaten, etc._
     ellos, ellas habrÃ¡n comido  _They will have eaten, etc._
          ustedes habrÃ¡n comido  _You will have eaten, etc._

CONDICIONAL PERFECTO

                yo habrÃ­a comido  _I should or would have eaten, been eating._
               tÃº habrÃ­as comido  _You would have eaten, etc._
          Ã©l, ella habrÃ­a comido  _He, she would have eaten, etc._
             usted habrÃ­a comido  _You would have eaten, etc._

  nosotros (as) habrÃ­amos comido  _We should or would have eaten, etc._
   vosotros (as) habrÃ­ais comido  _You would have eaten, etc._
     ellos, ellas habrÃ­an comido  _They would have eaten, etc._
          ustedes habrÃ­an comido  _You would have eaten, etc._

=Modo Subjuntivo=

PERFECTO

                yo haya comido  _I may have eaten, been eating._[380]
               tÃº hayas comido  _You may have eaten, etc._
          Ã©l, ella haya comido  _He, she may have eaten, etc._
             usted haya comido  _You may have eaten, etc._

  nosotros (as) hayamos comido  _We may have eaten, etc._
   vosotros (as) hayÃ¡is comido  _You may have eaten, etc._
     ellos, ellas hayan comido  _They may have eaten, etc._
          ustedes hayan comido  _You may have eaten, etc._

PLUSCUAMPERFECTO, PRIMERA FORMA

                yo hubiese comido  _I might have eaten, been eating._[374]
               tÃº hubieses comido  _You might have eaten, etc._
          Ã©l, ella hubiese comido  _He, she might have eaten, etc._
             usted hubiese comido  _You might have eaten, etc._

  nosotros (as) hubiÃ©semos comido  _We might have eaten, etc._
   vosotros (as) hubieseis comido  _You might have eaten, etc._
     ellos, ellas hubiesen comido  _They might have eaten, etc._
          ustedes hubiesen comido  _You might have eaten, etc._

PLUSCUAMPERFECTO, SEGUNDA FORMA

                yo hubiera comido  _I might have eaten, been eating._[374]
               tÃº hubieras comido  _You might have eaten, etc._
          Ã©l, ella hubiera comido  _He, she might have eaten, etc._
             usted hubiera comido  _You might have eaten, etc._

  nosotros (as) hubiÃ©ramos comido  _We might have eaten, etc._
   vosotros (as) hubierais comido  _You might have eaten, etc._
     ellos, ellas hubieran comido  _They might have eaten, etc._
          ustedes hubieran comido  _You might have eaten, etc._

FUTURO PERFECTO

                yo hubiere comido  _I may have eaten, been eating._[381]
               tÃº hubieres comido  _You may have eaten, etc._
          Ã©l, ella hubiere comido  _He, she may have eaten, etc._
             usted hubiere comido  _You may have eaten, etc._

  nosotros (as) hubiÃ©remos comido  _We may have eaten, etc._
   vosotros (as) hubiereis comido  _You may have eaten, etc._
     ellos, ellas hubieren comido  _They may have eaten, etc._
          ustedes hubieren comido  _You may have eaten, etc._


=Tercera ConjugaciÃ³n=

    INFINITIVO            GERUNDIO              PARTICIPIO PASIVO

  =vivir=, _to live_   =viviendo=, _living_    =vivido=, _lived_


=TIEMPOS SIMPLES=

=Modo Indicativo=

PRESENTE

                yo viv =o=  _I live, am living, do live._
               tÃº viv =es=  _You_ (familiar singular) _live, etc._
          Ã©l, ella viv =e=  _He, she lives, etc._
             usted viv =e=  _You_ (polite singular) _live, etc._

  nosotros (as) viv =imos=  _We live, etc._
    vosotros (as) viv =Ã­s=  _You_ (familiar plural) _live, etc._
     ellos, ellas viv =en=  _They live, etc._
          ustedes viv =en=  _You_ (polite plural) _live, etc._

IMPERFECTO

                yo viv =Ã­a=  _I was living, used to live, etc._
               tÃº viv =Ã­as=  _You_ (familiar singular) _were living, etc._
          Ã©l, ella viv =Ã­a=  _He, she was living, etc._
             usted viv =Ã­a=  _You_ (polite singular) _were living, etc._

  nosotros (as) viv =Ã­amos=  _We were living, etc._
   vosotros (as) viv =Ã­ais=  _You_ (familiar plural) _were living, etc._
     ellos, ellas viv =Ã­an=  _They were living._
          ustedes viv =Ã­an=  _You_ (polite plural) _were living, etc._

PRETÃ‰RITO

                  yo viv =Ã­=  _I lived, did live._
               tÃº viv =iste=  _You lived, etc._
           Ã©l, ella viv =iÃ³=  _He, she lived, etc._
              usted viv =iÃ³=  _You lived, etc._

    nosotros (as) viv =imos=  _We lived, etc._
  vosotros (as) viv =isteis=  _You lived, etc._
    ellos, ellas viv =ieron=  _They lived, etc._
         ustedes viv =ieron=  _You lived, etc._

FUTURO

                yo vivir =Ã©=  _I shall live, be living._
               tÃº vivir =Ã¡s=  _You will live, etc._
          Ã©l, ella vivir =Ã¡=  _He, she will live, etc._
             usted vivir =Ã¡=  _You will live, etc._

  nosotros (as) vivir =emos=  _We shall live, etc._
   vosotros (as) vivir =Ã©is=  _You will live, etc._
     ellos, ellas vivir =Ã¡n=  _They will live, etc._
          ustedes vivir =Ã¡n=  _You will live, etc._

CONDICIONAL

                yo vivir =Ã­a=  _I should or would live, be living._[374]
               tÃº vivir =Ã­as=  _You would live, etc._
          Ã©l, ella vivir =Ã­a=  _He, she would live, etc._
             usted vivir =Ã­a=  _You would live, etc._

  nosotros (as) vivir =Ã­amos=  _We should or would live, etc._
   vosotros (as) vivir =Ã­ais=  _You would live, etc._
     ellos, ellas vivir =Ã­an=  _They would live, etc._
          ustedes vivir =Ã­an=  _You would live, etc._

=Modo Subjuntivo=

PRESENTE

                yo viv =a=  _I may live, be living._[382]
               tÃº viv =as=  _You may live, etc._
          Ã©l, ella viv =a=  _He, she may live, etc._
             usted viv =a=  _You may live, etc._

  nosotros (as) viv =amos=  _We may live, etc._
   vosotros (as) viv =Ã¡is=  _You may live, etc._
     ellos, ellas viv =an=  _They may live, etc._
          ustedes viv =an=  _You may live, etc._

IMPERFECTO, PRIMERA FORMA

                yo viv =iese=  _I might live, be living_.[374]
               tÃº viv =ieses=  _You might live, etc_.                            <hr />
                    </div>
                </div>
                <div class="panel panel-default">
                    <div class="panel-heading">
                        <a href="#p_45" data-toggle="collapse" data-target="#p_45" class="collapsed">
                            <h3 class="panel-title">habr&#237;an hablado</h3>
                        </a>
                    </div>
                    <div class="panel-body collapse" id="p_45">
tÃº hablar =Ã¡s=  _You will speak, etc._
          Ã©l, ella hablar =Ã¡=  _He, she will speak, etc._

             usted hablar =Ã¡=  _You will speak, etc._
  nosotros (as) hablar =emos=  _We shall speak, etc._
   vosotros (as) hablar =Ã©is=  _You will speak, etc._
     ellos, ellas hablar =Ã¡n=  _They will speak, etc._
          ustedes hablar =Ã¡n=  _You will speak._

CONDICIONAL

                yo hablar =Ã­a=  _I should or would speak, be speaking._
               tÃº hablar =Ã­as=  _You would speak, etc._
          Ã©l, ella hablar =Ã­a=  _He, she would speak, etc._
             usted hablar =Ã­a=  _You would speak, etc._

  nosotros (as) hablar =Ã­amos=  _We should or would speak, etc._
   vosotros (as) hablar =Ã­ais=  _You would speak, etc._
     ellos, ellas hablar =Ã­an=  _They would speak, etc._
          ustedes hablar =Ã­an=  _You would speak, etc._

=Modo Subjuntivo=

PRESENTE

                yo habl =e=  _I may speak, be speaking._[374]
               tÃº habl =es=  _You may speak, etc._
          Ã©l, ella habl =e=  _He, she may speak, etc._
             usted habl =e=  _You may speak, etc._

  nosotros (as) habl =emos=  _We may speak, etc._
   vosotros (as) habl =Ã©is=  _You may speak, etc._
     ellos, ellas habl =en=  _They may speak, etc._
          ustedes habl =en=  _You may speak, etc._

IMPERFECTO, PRIMERA FORMA

  yo habl =ase=  _I might speak, be speaking._[374]
  tÃº habl =ases=  _You might speak, etc._
  Ã©l, ella habl =ase=  _He, she might speak, etc._
  usted habl =ase=  _You might speak, etc._

  nosotros (as) habl =Ã¡semos=  _We might speak, etc._
  vosotros (as) habl =aseis=  _You might speak, etc._
  ellos, ellas habl =asen=  _They might speak, etc._
  ustedes habl =asen=  _You might speak, etc._

IMPERFECTO, SEGUNDA FORMA

                yo habl =ara=  _I might speak, be speaking._[374]
               tÃº habl =aras=  _You might speak, etc._
          Ã©l, ella habl =ara=  _He, she might speak, etc._
             usted habl =ara=  _You might speak, etc._

  nosotros (as) habl =Ã¡ramos=  _We might speak, etc._
   vosotros (as) habl =arais=  _You might speak, etc._
     ellos, ellas habl =aran=  _They might speak, etc._
          ustedes habl =aran=  _You might speak, etc._

FUTURO

                yo habl =are=  _I may speak, be speaking._[375]
               tÃº habl =ares=  _You may speak, etc._
          Ã©l, ella habl =are=  _He, she may speak, etc._
             usted habl =are=  _You may speak, etc._

  nosotros (as) habl =Ã¡remos=  _We may speak, etc._
   vosotros (as) habl =areis=  _You may speak, etc._
     ellos, ellas habl =aren=  _They may speak, etc._
          ustedes habl =aren=  _You may speak, etc._

=Modo Imperativo=

  habla (tÃº) _speak_ (_thou_)    hablad (vosotros) _speak_ (_ye_)


=TIEMPOS COMPUESTOS=

         INFINITIVO                            GERUNDIO

  =haber hablado=, _to have spoken_      =habiendo hablado=, _having spoken_

=Modo Indicativo=

PERFECTO

                 yo he hablado  _I have spoken, have been speaking._
                tÃº has hablado  _You have spoken, etc._
           Ã©l, ella ha hablado  _He, she has spoken, etc._
              usted ha hablado  _You have spoken, etc._

   nosotros (as) hemos hablado  _We have spoken, etc._
  vosotros (as) habÃ©is hablado  _You have spoken, etc._
      ellos, ellas han hablado  _They have spoken, etc._
           ustedes han hablado  _You have spoken, etc._

PLUSCUAMPERFECTO

                yo habÃ­a hablado  _I had spoken, had been speaking._
               tÃº habÃ­as hablado  _You had spoken._
          Ã©l, ella habÃ­a hablado  _He, she had spoken._
             usted habÃ­a hablado  _You had spoken._

  nosotros (as) habÃ­amos hablado  _We had spoken._
   vosotros (as) habÃ­ais hablado  _You had spoken._
     ellos, ellas habÃ­an hablado  _They had spoken._
          ustedes habÃ­an hablado  _You had spoken._

PRETÃ‰RITO PERFECTO

                  yo hube hablado  _I had spoken._
               tÃº hubiste hablado  _You had spoken._
            Ã©l, ella hubo hablado  _He, she had spoken._
               usted hubo hablado  _You had spoken._

    nosotros (as) hubimos hablado  _We had spoken._
  vosotros (as) hubisteis hablado  _You had spoken._
    ellos, ellas hubieron hablado  _They had spoken._
         ustedes hubieron hablado  _You had spoken._

FUTURO PERFECTO

                yo habrÃ© hablado  _I shall have spoken, been speaking._
               tÃº habrÃ¡s hablado  _You will have spoken, etc._
          Ã©l, ella habrÃ¡ hablado  _He, she will have spoken, etc._
             usted habrÃ¡ hablado  _You will have spoken, etc._

  nosotros (as) habremos hablado  _We shall have spoken, etc._
   vosotros (as) habrÃ©is hablado  _You will have spoken, etc._
     ellos, ellas habrÃ¡n hablado  _They will have spoken, etc._
          ustedes habrÃ¡n hablado  _You will have spoken, etc._

CONDICIONAL PERFECTO

              yo habrÃ­a hablado  _I should or would have spoken, been speaking._
             tÃº habrÃ­as hablado  _You would have spoken, etc._
        el, ella habrÃ­a hablado  _He, she would have spoken, etc._
           usted habrÃ­a hablado  _You would have spoken, etc._

nosotros (as) habrÃ­amos hablado  _We should or would have spoken, etc._
 vosotros (as) habrÃ­ais hablado  _You would have spoken, etc._
   ellos, ellas <b>habrÃ­an hablado</b>  _They would have spoken, etc._
        ustedes <b>habrÃ­an hablado</b>  _You would have spoken, etc._

=Modo Subjuntivo=

PERFECTO

                yo haya hablado  _I may have spoken, been speaking._[376]
               tÃº hayas hablado  _You may have spoken, etc._
          Ã©l, ella haya hablado  _He, she may have spoken, etc._
             usted haya hablado  _You may have spoken, etc._

  nosotros (as) hayamos hablado  _We may have spoken, etc._
   vosotros (as) hayÃ¡is hablado  _You may have spoken, etc._
     ellos, ellas hayan hablado  _They may have spoken, etc._
          ustedes hayan hablado  _You may have spoken, etc._

PLUSCUAMPERFECTO, PRIMERA FORMA

                yo hubiese hablado  _I might have spoken, been speaking._[374]
               tÃº hubieses hablado  _You might have spoken, etc._
          Ã©l, ella hubiese hablado  _He, she might have spoken, etc._
             usted hubiese hablado  _You might have spoken, etc._

  nosotros (as) hubiÃ©semos hablado  _We might have spoken, etc._
   vosotros (as) hubieseis hablado  _You might have spoken, etc._
     ellos, ellas hubiesen hablado  _They might have spoken, etc._
          ustedes hubiesen hablado  _You might have spoken, etc._

PLUSCUAMPERFECTO, SEGUNDA FORMA

                yo hubiera hablado  _I might have spoken, been speaking._[374]
               tÃº hubieras hablado  _You might have spoken, etc._
          Ã©l, ella hubiera hablado  _He, she might have spoken, etc._
             usted hubiera hablado  _You might have spoken, etc._

  nosotros (as) hubiÃ©ramos hablado  _We might have spoken, etc._
   vosotros (as) hubierais hablado  _You might have spoken, etc._
     ellos, ellas hubieran hablado  _They might have spoken, etc._
          ustedes hubieran hablado  _You might have spoken, etc._

FUTURO PERFECTO

                yo hubiere hablado  _I may have spoken, been speaking._[377]
               tÃº hubieres hablado  _You may have spoken, etc._
          Ã©l, ella hubiere hablado  _He, she may have spoken, etc._
             usted hubiere hablado  _You may have spoken, etc._

  nosotros (as) hubiÃ©remos hablado  _We may have spoken, etc._
   vosotros (as) hubiereis hablado  _You may have spoken, etc._
     ellos, ellas hubieren hablado  _They may have spoken, etc._
          ustedes hubieren hablado  _You may have spoken, etc._


=Segunda ConjugaciÃ³n=

    INFINITIVO            GERUNDIO           PARTICIPIO PASIVO

  =comer=, _to eat_   =comiendo=, _eating_  =comido=, _eaten_


=TIEMPOS SIMPLES=

=Modo Indicativo=

PRESENTE

                yo com =o=  _I eat, am eating, do eat._
               tÃº com =es=  _You_ (familiar singular) _eat, etc._
          Ã©l, ella com =e=  _He, she eats, etc._
             usted com =e=  _You_ (polite singular) _eat, etc._

  nosotros (as) com =emos=  _We eat, etc._
   vosotros (as) com =Ã©is=  _You_ (familiar plural) _eat, etc._
     ellos, ellas com =en=  _They eat, etc._
          ustedes com =en=  _You_ (polite plural) _eat, etc._

IMPERFECTO

                yo com =Ã­a=  _I was eating, used to eat, ate._
               tÃº com =Ã­as=  _You_ (familiar singular) _were eating, etc._
          Ã©l, ella com =Ã­a=  _He, she was eating, etc._
             usted com =Ã­a=  _You_ (polite singular) _were eating, etc._

  nosotros (as) com =Ã­amos=  _We were eating, etc._
   vosotros (as) com =Ã­ais=  _You_ (familiar plural) _were eating, etc._
     ellos, ellas com =Ã­an=  _They were eating, etc._
          ustedes com =Ã­an=  _You_ (polite plural) _were eating, etc._

PRETÃ‰RITO

                  yo com =Ã­=  _I ate, did eat._
               tÃº com =iste=  _You ate, etc._
           Ã©l, ella com =iÃ³=  _He, she ate, etc._
              usted com =iÃ³=  _You ate, etc._

    nosotros (as) com =imos=  _We ate, etc._
  vosotros (as) com =isteis=  _You ate, etc._
    ellos, ellas com =ieron=  _They ate, etc._
         ustedes com =ieron=  _You ate, etc._

FUTURO

                yo comer =Ã©=  _I shall eat, be eating._
               tÃº comer =Ã¡s=  _You will eat, etc._
          Ã©l, ella comer =Ã¡=  _He, she will eat, etc._
             usted comer =Ã¡=  _You will eat, etc._

  nosotros (as) comer =emos=  _We shall eat, etc._
   vosotros (as) comer =Ã©is=  _You will eat, etc._
     ellos, ellas comer =Ã¡n=  _They will eat, etc._
          ustedes comer =Ã¡n=  _You will eat, etc._

CONDICIONAL

                yo comer =Ã­a=  _I should or would eat, be eating._
               tÃº comer =Ã­as=  _You would eat, etc._
          Ã©l, ella comer =Ã­a=  _He, she would eat, etc._
             usted comer =Ã­a=  _You would eat, etc._

  nosotros (as) comer =Ã­amos=  _We should or would eat, etc._
   vosotros (as) comer =Ã­ais=  _You would eat, etc._
     ellos, ellas comer =Ã­an=  _They would eat, etc._
          ustedes comer =Ã­an=  _You would eat, etc._

=Modo Subjuntivo=

PRESENTE

                yo com =a=  _I may eat, be eating._[378]
               tÃº com =as=  _You may eat, etc._
         Ã©l, ella, com =a=  _He, she may eat, etc._
             usted com =a=  _You may eat, etc._

  nosotros (as) com =amos=  _We may eat, etc._
   vosotros (as) com =Ã¡is=  _You may eat, etc._
     ellos, ellas com =an=  _They may eat, etc._
          ustedes com =an=  _You may eat, etc._

IMPERFECTO, PRIMERA FORMA

                yo com =iese=  _I might eat, be eating._[374]
               tÃº com =ieses=  _You might eat, etc._
          Ã©l, ella com =iese=  _He, she might eat, etc._
             usted com =iese=  _You might eat, etc._

  nosotros (as) com =iÃ©semos=  _We might eat, etc._
   vosotros (as) com =ieseis=  _You might eat, etc._
     ellos, ellas com =iesen=  _They might eat, etc._
          ustedes com =iesen=  _You might eat, etc._

IMPERFECTO, SEGUNDA FORMA

                yo com =iera=  _I might eat, be eating._[374]
               tÃº com =ieras=  _You might eat, etc._
          Ã©1, ella com =iera=  _He, she might eat, etc._
             usted com =iera=  _You might eat, etc._

  nosotros (as) com =iÃ©ramos=  _We might eat, etc._
   vosotros (as) com =ierais=  _You might eat, etc._
     ellos, ellas com =ieran=  _They might eat, etc._
          ustedes com =ieran=  _You might eat, etc._

FUTURO

                yo com =iere=  _I may eat, be eating._[379]
               tÃº com =ieres=  _You may eat, etc._
          Ã©l, ella com =iere=  _He, she may eat, etc._
             usted com =iere=  _You may eat, etc._

  nosotros (as) com =iÃ©remos=  _We may eat, etc._
   vosotros (as) com =iereis=  _You may eat, etc._
     ellos, ellas com =ieren=  _They may eat, etc._
          ustedes com =ieren=  _You may eat, etc._

=Modo Imperativo=

   come (tÃº) _eat_ (_thou_)      comed (vosotros) _eat_ (_ye_)


=TIEMPOS COMPUESTOS=

   INFINITIVO                             GERUNDIO

  =haber comido=, _to have eaten_   =habiendo comido=, _having eaten_

=Modo Indicativo=

PERFECTO

                 yo he comido  _I have eaten, have been eating._
                tÃº has comido  _You have eaten, etc._
           Ã©l, ella ha comido  _He, she has eaten, etc._
              usted ha comido  _You have eaten, etc._

   nosotros (as) hemos comido  _We have eaten, etc._
  vosotros (as) habÃ©is comido  _You have eaten, etc._
      ellos, ellas han comido  _They have eaten, etc._
           ustedes han comido  _You have eaten, etc._

PLUSCUAMPERFECTO

                yo habÃ­a comido  _I had eaten, had been eating._
               tÃº habÃ­as comido  _You had eaten, etc._
          Ã©l, ella habÃ­a comido  _He, she had eaten, etc._
             usted habÃ­a comido  _You had eaten, etc._

  nosotros (as) habÃ­amos comido  _We had eaten, etc._
   vosotros (as) habÃ­ais comido  _You had eaten, etc._
     ellos, ellas habÃ­an comido  _They had eaten, etc._
          ustedes habÃ­an comido  _You had eaten, etc._

PRETÃ‰RITO PERFECTO

                  yo hube comido  _I had eaten._
               tÃº hubiste comido  _You had eaten._
            Ã©l, ella hubo comido  _He, she had eaten._
               usted hubo comido  _You had eaten._

    nosotros (as) hubimos comido  _We had eaten._
  vosotros (as) hubisteis comido  _You had eaten._
    ellos, ellas hubieron comido  _They had eaten._
         ustedes hubieron comido  _You had eaten._

FUTURO PERFECTO

                yo habrÃ© comido  _I shall have eaten, been eating._
               tÃº habrÃ¡s comido  _You will have eaten, etc._
          Ã©l, ella habrÃ¡ comido  _He, she will have eaten, etc._
             usted habrÃ¡ comido  _You will have eaten, etc._

  nosotros (as) habremos comido  _We shall have eaten, etc._
   vosotros (as) habrÃ©is comido  _You will have eaten, etc._
     ellos, ellas habrÃ¡n comido  _They will have eaten, etc._
          ustedes habrÃ¡n comido  _You will have eaten, etc._

CONDICIONAL PERFECTO

                yo habrÃ­a comido  _I should or would have eaten, been eating._
               tÃº habrÃ­as comido  _You would have eaten, etc._
          Ã©l, ella habrÃ­a comido  _He, she would have eaten, etc._
             usted habrÃ­a comido  _You would have eaten, etc._

  nosotros (as) habrÃ­amos comido  _We should or would have eaten, etc._
   vosotros (as) habrÃ­ais comido  _You would have eaten, etc._
     ellos, ellas habrÃ­an comido  _They would have eaten, etc._
          ustedes habrÃ­an comido  _You would have eaten, etc._

=Modo Subjuntivo=

PERFECTO

                yo haya comido  _I may have eaten, been eating._[380]
               tÃº hayas comido  _You may have eaten, etc._
          Ã©l, ella haya comido  _He, she may have eaten, etc._
             usted haya comido  _You may have eaten, etc._

  nosotros (as) hayamos comido  _We may have eaten, etc._
   vosotros (as) hayÃ¡is comido  _You may have eaten, etc._
     ellos, ellas hayan comido  _They may have eaten, etc._
          ustedes hayan comido  _You may have eaten, etc._

PLUSCUAMPERFECTO, PRIMERA FORMA

                yo hubiese comido  _I might have eaten, been eating._[374]
               tÃº hubieses comido  _You might have eaten, etc._
          Ã©l, ella hubiese comido  _He, she might have eaten, etc._
             usted hubiese comido  _You might have eaten, etc._

  nosotros (as) hubiÃ©semos comido  _We might have eaten, etc._
   vosotros (as) hubieseis comido  _You might have eaten, etc._
     ellos, ellas hubiesen comido  _They might have eaten, etc._
          ustedes hubiesen comido  _You might have eaten, etc._

PLUSCUAMPERFECTO, SEGUNDA FORMA

                yo hubiera comido  _I might have eaten, been eating._[374]
               tÃº hubieras comido  _You might have eaten, etc._
          Ã©l, ella hubiera comido  _He, she might have eaten, etc._
             usted hubiera comido  _You might have eaten, etc._

  nosotros (as) hubiÃ©ramos comido  _We might have eaten, etc._
   vosotros (as) hubierais comido  _You might have eaten, etc._
     ellos, ellas hubieran comido  _They might have eaten, etc._
          ustedes hubieran comido  _You might have eaten, etc._

FUTURO PERFECTO

                yo hubiere comido  _I may have eaten, been eating._[381]
               tÃº hubieres comido  _You may have eaten, etc._
          Ã©l, ella hubiere comido  _He, she may have eaten, etc._
             usted hubiere comido  _You may have eaten, etc._

  nosotros (as) hubiÃ©remos comido  _We may have eaten, etc._
   vosotros (as) hubiereis comido  _You may have eaten, etc._
     ellos, ellas hubieren comido  _They may have eaten, etc._
          ustedes hubieren comido  _You may have eaten, etc._


=Tercera ConjugaciÃ³n=

    INFINITIVO            GERUNDIO              PARTICIPIO PASIVO

  =vivir=, _to live_   =viviendo=, _living_    =vivido=, _lived_


=TIEMPOS SIMPLES=

=Modo Indicativo=

PRESENTE

                yo viv =o=  _I live, am living, do live._
               tÃº viv =es=  _You_ (familiar singular) _live, etc._
          Ã©l, ella viv =e=  _He, she lives, etc._
             usted viv =e=  _You_ (polite singular) _live, etc._

  nosotros (as) viv =imos=  _We live, etc._
    vosotros (as) viv =Ã­s=  _You_ (familiar plural) _live, etc._
     ellos, ellas viv =en=  _They live, etc._
          ustedes viv =en=  _You_ (polite plural) _live, etc._

IMPERFECTO

                yo viv =Ã­a=  _I was living, used to live, etc._
               tÃº viv =Ã­as=  _You_ (familiar singular) _were living, etc._
          Ã©l, ella viv =Ã­a=  _He, she was living, etc._
             usted viv =Ã­a=  _You_ (polite singular) _were living, etc._

  nosotros (as) viv =Ã­amos=  _We were living, etc._
   vosotros (as) viv =Ã­ais=  _You_ (familiar plural) _were living, etc._
     ellos, ellas viv =Ã­an=  _They were living._
          ustedes viv =Ã­an=  _You_ (polite plural) _were living, etc._

PRETÃ‰RITO

                  yo viv =Ã­=  _I lived, did live._
               tÃº viv =iste=  _You lived, etc._
           Ã©l, ella viv =iÃ³=  _He, she lived, etc._
              usted viv =iÃ³=  _You lived, etc._

    nosotros (as) viv =imos=  _We lived, etc._
  vosotros (as) viv =isteis=  _You lived, etc._
    ellos, ellas viv =ieron=  _They lived, etc._
         ustedes viv =ieron=  _You lived, etc._

FUTURO

                yo vivir =Ã©=  _I shall live, be living._
               tÃº vivir =Ã¡s=  _You will live, etc._
          Ã©l, ella vivir =Ã¡=  _He, she will live, etc._
             usted vivir =Ã¡=  _You will live, etc._

  nosotros (as) vivir =emos=  _We shall live, etc._
   vosotros (as) vivir =Ã©is=  _You will live, etc._
     ellos, ellas vivir =Ã¡n=  _They will live, etc._
          ustedes vivir =Ã¡n=  _You will live, etc._

CONDICIONAL

                yo vivir =Ã­a=  _I should or would live, be living._[374]
               tÃº vivir =Ã­as=  _You would live, etc._
          Ã©l, ella vivir =Ã­a=  _He, she would live, etc._
             usted vivir =Ã­a=  _You would live, etc._

  nosotros (as) vivir =Ã­amos=  _We should or would live, etc._
   vosotros (as) vivir =Ã­ais=  _You would live, etc._
     ellos, ellas vivir =Ã­an=  _They would live, etc._
          ustedes vivir =Ã­an=  _You would live, etc._

=Modo Subjuntivo=

PRESENTE

                yo viv =a=  _I may live, be living._[382]
               tÃº viv =as=  _You may live, etc._
          Ã©l, ella viv =a=  _He, she may live, etc._
             usted viv =a=  _You may live, etc._

  nosotros (as) viv =amos=  _We may live, etc._
   vosotros (as) viv =Ã¡is=  _You may live, etc._
     ellos, ellas viv =an=  _They may live, etc._
          ustedes viv =an=  _You may live, etc._

IMPERFECTO, PRIMERA FORMA

                yo viv =iese=  _I might live, be living_.[374]
               tÃº viv =ieses=  _You might live, etc_.                            <hr />
                    </div>
                </div>
                <div class="panel panel-default">
                    <div class="panel-heading">
                        <a href="#p_46" data-toggle="collapse" data-target="#p_46" class="collapsed">
                            <h3 class="panel-title">hable</h3>
                        </a>
                    </div>
                    <div class="panel-body collapse" id="p_46">
no <b>hable</b> V.                            <hr />
no <b>hable</b> Vd.                            <hr />
of_ =hablar=

=<b>hable</b>= _1 and 3 sing.                            <hr />
of_ =hablar=;
  =<b>hable</b> Vd.= speak

=habrÃ¡n= _3 pl.                            <hr />
Pues, bien, yo harÃ©
  que otro les <b>hable</b> por mÃ­, en el pÃºlpito.                            <hr />
elegir
una persona que <b>hable</b> el castellano, y sobre todo que sea de una cultura
y experiencia algo mayor de la que usualmente se requiere para tales
trabajos en los Estados Unidos.                            <hr />
Â¡Que <b>hable</b> el P.                            <hr />
--Bien, <b>hable</b> Vd., pero tengo prisa y quiero el cuadro.                            <hr />
                    </div>
                </div>
                <div class="panel panel-default">
                    <div class="panel-heading">
                        <a href="#p_47" data-toggle="collapse" data-target="#p_47" class="collapsed">
                            <h3 class="panel-title">hables</h3>
                        </a>
                    </div>
                    <div class="panel-body collapse" id="p_47">
Esteban, exclamÃ³ don DionÃ­s con aire burlÃ³n, sigue
los consejos del preste de Tarazona; no <b>hables</b> de tus encuentros con
los corzos amigos de burlas, no sea que haga el diablo que al fin
pierdas el poco juicio que tienes; y pues ya estÃ¡s provisto de los
Evangelios y sabes las oraciones de San BartolomÃ©, vuÃ©lvete Ã¡ tus
corderos, que comienzan Ã¡ desbandarse por la caÃ±ada.                            <hr />
--No <b>hables</b> mal del hombre, animal, bÃ¡rbaro y salvaje.                            <hr />
                    </div>
                </div>
                <div class="panel panel-default">
                    <div class="panel-heading">
                        <a href="#p_48" data-toggle="collapse" data-target="#p_48" class="collapsed">
                            <h3 class="panel-title">hable</h3>
                        </a>
                    </div>
                    <div class="panel-body collapse" id="p_48">
no <b>hable</b> V.                            <hr />
no <b>hable</b> Vd.                            <hr />
of_ =hablar=

=<b>hable</b>= _1 and 3 sing.                            <hr />
of_ =hablar=;
  =<b>hable</b> Vd.= speak

=habrÃ¡n= _3 pl.                            <hr />
Pues, bien, yo harÃ©
  que otro les <b>hable</b> por mÃ­, en el pÃºlpito.                            <hr />
elegir
una persona que <b>hable</b> el castellano, y sobre todo que sea de una cultura
y experiencia algo mayor de la que usualmente se requiere para tales
trabajos en los Estados Unidos.                            <hr />
Â¡Que <b>hable</b> el P.                            <hr />
--Bien, <b>hable</b> Vd., pero tengo prisa y quiero el cuadro.                            <hr />
                    </div>
                </div>
                <div class="panel panel-default">
                    <div class="panel-heading">
                        <a href="#p_49" data-toggle="collapse" data-target="#p_49" class="collapsed">
                            <h3 class="panel-title">hablemos</h3>
                        </a>
                    </div>
                    <div class="panel-body collapse" id="p_49">
No <b>hablemos</b> de[17] golosinas hechas con maÃ­z, pues son infinitas.                            <hr />
[17] =No <b>hablemos</b> de ...=, _We would better not speak of ..._.                            <hr />
                    </div>
                </div>
                <div class="panel panel-default">
                    <div class="panel-heading">
                        <a href="#p_50" data-toggle="collapse" data-target="#p_50" class="collapsed">
                            <h3 class="panel-title">hablara</h3>
                        </a>
                    </div>
                    <div class="panel-body collapse" id="p_50">
exclamÃ³ GarcÃ©s, en cuanto Ã¡ eso estad segura que como yo la
topase Ã¡ tiro de ballesta, aunque me hiciese mÃ¡s monos que un juglar,
aunque me <b>hablara</b>, no ya en romance, sino en latÃ­n como el abad de
Munilla,[1] no se iba[2] sin un arpÃ³n en el cuerpo.                            <hr />
La prolongada espera, llevadera al principio, resultÃ³
  insoportable al fin; asÃ­ es que los viajeros aburridos
  y hambrientos, dejando sus asientos, se apearon y
  fueron en busca de alguna fonda o posada donde se                    5
  <b>hablara</b> el inglÃ©s, lo cual es inÃºtil decir que no hallaron,
  pues en La Mancha el saber inglÃ©s es una _rara avis_.[166]
  Â¡QuÃ© habÃ­an de encontrar en un pueblucho de La
  Mancha!                            <hr />
                    </div>
                </div>
                <div class="panel panel-default">
                    <div class="panel-heading">
                        <a href="#p_51" data-toggle="collapse" data-target="#p_51" class="collapsed">
                            <h3 class="panel-title">hablara</h3>
                        </a>
                    </div>
                    <div class="panel-body collapse" id="p_51">
exclamÃ³ GarcÃ©s, en cuanto Ã¡ eso estad segura que como yo la
topase Ã¡ tiro de ballesta, aunque me hiciese mÃ¡s monos que un juglar,
aunque me <b>hablara</b>, no ya en romance, sino en latÃ­n como el abad de
Munilla,[1] no se iba[2] sin un arpÃ³n en el cuerpo.                            <hr />
La prolongada espera, llevadera al principio, resultÃ³
  insoportable al fin; asÃ­ es que los viajeros aburridos
  y hambrientos, dejando sus asientos, se apearon y
  fueron en busca de alguna fonda o posada donde se                    5
  <b>hablara</b> el inglÃ©s, lo cual es inÃºtil decir que no hallaron,
  pues en La Mancha el saber inglÃ©s es una _rara avis_.[166]
  Â¡QuÃ© habÃ­an de encontrar en un pueblucho de La
  Mancha!                            <hr />
                    </div>
                </div>
                <div class="panel panel-default">
                    <div class="panel-heading">
                        <a href="#p_52" data-toggle="collapse" data-target="#p_52" class="collapsed">
                            <h3 class="panel-title">haya hablado</h3>
                        </a>
                    </div>
                    <div class="panel-body collapse" id="p_52">
tÃº hablar =Ã¡s=  _You will speak, etc._
          Ã©l, ella hablar =Ã¡=  _He, she will speak, etc._

             usted hablar =Ã¡=  _You will speak, etc._
  nosotros (as) hablar =emos=  _We shall speak, etc._
   vosotros (as) hablar =Ã©is=  _You will speak, etc._
     ellos, ellas hablar =Ã¡n=  _They will speak, etc._
          ustedes hablar =Ã¡n=  _You will speak._

CONDICIONAL

                yo hablar =Ã­a=  _I should or would speak, be speaking._
               tÃº hablar =Ã­as=  _You would speak, etc._
          Ã©l, ella hablar =Ã­a=  _He, she would speak, etc._
             usted hablar =Ã­a=  _You would speak, etc._

  nosotros (as) hablar =Ã­amos=  _We should or would speak, etc._
   vosotros (as) hablar =Ã­ais=  _You would speak, etc._
     ellos, ellas hablar =Ã­an=  _They would speak, etc._
          ustedes hablar =Ã­an=  _You would speak, etc._

=Modo Subjuntivo=

PRESENTE

                yo habl =e=  _I may speak, be speaking._[374]
               tÃº habl =es=  _You may speak, etc._
          Ã©l, ella habl =e=  _He, she may speak, etc._
             usted habl =e=  _You may speak, etc._

  nosotros (as) habl =emos=  _We may speak, etc._
   vosotros (as) habl =Ã©is=  _You may speak, etc._
     ellos, ellas habl =en=  _They may speak, etc._
          ustedes habl =en=  _You may speak, etc._

IMPERFECTO, PRIMERA FORMA

  yo habl =ase=  _I might speak, be speaking._[374]
  tÃº habl =ases=  _You might speak, etc._
  Ã©l, ella habl =ase=  _He, she might speak, etc._
  usted habl =ase=  _You might speak, etc._

  nosotros (as) habl =Ã¡semos=  _We might speak, etc._
  vosotros (as) habl =aseis=  _You might speak, etc._
  ellos, ellas habl =asen=  _They might speak, etc._
  ustedes habl =asen=  _You might speak, etc._

IMPERFECTO, SEGUNDA FORMA

                yo habl =ara=  _I might speak, be speaking._[374]
               tÃº habl =aras=  _You might speak, etc._
          Ã©l, ella habl =ara=  _He, she might speak, etc._
             usted habl =ara=  _You might speak, etc._

  nosotros (as) habl =Ã¡ramos=  _We might speak, etc._
   vosotros (as) habl =arais=  _You might speak, etc._
     ellos, ellas habl =aran=  _They might speak, etc._
          ustedes habl =aran=  _You might speak, etc._

FUTURO

                yo habl =are=  _I may speak, be speaking._[375]
               tÃº habl =ares=  _You may speak, etc._
          Ã©l, ella habl =are=  _He, she may speak, etc._
             usted habl =are=  _You may speak, etc._

  nosotros (as) habl =Ã¡remos=  _We may speak, etc._
   vosotros (as) habl =areis=  _You may speak, etc._
     ellos, ellas habl =aren=  _They may speak, etc._
          ustedes habl =aren=  _You may speak, etc._

=Modo Imperativo=

  habla (tÃº) _speak_ (_thou_)    hablad (vosotros) _speak_ (_ye_)


=TIEMPOS COMPUESTOS=

         INFINITIVO                            GERUNDIO

  =haber hablado=, _to have spoken_      =habiendo hablado=, _having spoken_

=Modo Indicativo=

PERFECTO

                 yo he hablado  _I have spoken, have been speaking._
                tÃº has hablado  _You have spoken, etc._
           Ã©l, ella ha hablado  _He, she has spoken, etc._
              usted ha hablado  _You have spoken, etc._

   nosotros (as) hemos hablado  _We have spoken, etc._
  vosotros (as) habÃ©is hablado  _You have spoken, etc._
      ellos, ellas han hablado  _They have spoken, etc._
           ustedes han hablado  _You have spoken, etc._

PLUSCUAMPERFECTO

                yo habÃ­a hablado  _I had spoken, had been speaking._
               tÃº habÃ­as hablado  _You had spoken._
          Ã©l, ella habÃ­a hablado  _He, she had spoken._
             usted habÃ­a hablado  _You had spoken._

  nosotros (as) habÃ­amos hablado  _We had spoken._
   vosotros (as) habÃ­ais hablado  _You had spoken._
     ellos, ellas habÃ­an hablado  _They had spoken._
          ustedes habÃ­an hablado  _You had spoken._

PRETÃ‰RITO PERFECTO

                  yo hube hablado  _I had spoken._
               tÃº hubiste hablado  _You had spoken._
            Ã©l, ella hubo hablado  _He, she had spoken._
               usted hubo hablado  _You had spoken._

    nosotros (as) hubimos hablado  _We had spoken._
  vosotros (as) hubisteis hablado  _You had spoken._
    ellos, ellas hubieron hablado  _They had spoken._
         ustedes hubieron hablado  _You had spoken._

FUTURO PERFECTO

                yo habrÃ© hablado  _I shall have spoken, been speaking._
               tÃº habrÃ¡s hablado  _You will have spoken, etc._
          Ã©l, ella habrÃ¡ hablado  _He, she will have spoken, etc._
             usted habrÃ¡ hablado  _You will have spoken, etc._

  nosotros (as) habremos hablado  _We shall have spoken, etc._
   vosotros (as) habrÃ©is hablado  _You will have spoken, etc._
     ellos, ellas habrÃ¡n hablado  _They will have spoken, etc._
          ustedes habrÃ¡n hablado  _You will have spoken, etc._

CONDICIONAL PERFECTO

              yo habrÃ­a hablado  _I should or would have spoken, been speaking._
             tÃº habrÃ­as hablado  _You would have spoken, etc._
        el, ella habrÃ­a hablado  _He, she would have spoken, etc._
           usted habrÃ­a hablado  _You would have spoken, etc._

nosotros (as) habrÃ­amos hablado  _We should or would have spoken, etc._
 vosotros (as) habrÃ­ais hablado  _You would have spoken, etc._
   ellos, ellas habrÃ­an hablado  _They would have spoken, etc._
        ustedes habrÃ­an hablado  _You would have spoken, etc._

=Modo Subjuntivo=

PERFECTO

                yo <b>haya hablado</b>  _I may have spoken, been speaking._[376]
               tÃº hayas hablado  _You may have spoken, etc._
          Ã©l, ella <b>haya hablado</b>  _He, she may have spoken, etc._
             usted <b>haya hablado</b>  _You may have spoken, etc._

  nosotros (as) hayamos hablado  _We may have spoken, etc._
   vosotros (as) hayÃ¡is hablado  _You may have spoken, etc._
     ellos, ellas hayan hablado  _They may have spoken, etc._
          ustedes hayan hablado  _You may have spoken, etc._

PLUSCUAMPERFECTO, PRIMERA FORMA

                yo hubiese hablado  _I might have spoken, been speaking._[374]
               tÃº hubieses hablado  _You might have spoken, etc._
          Ã©l, ella hubiese hablado  _He, she might have spoken, etc._
             usted hubiese hablado  _You might have spoken, etc._

  nosotros (as) hubiÃ©semos hablado  _We might have spoken, etc._
   vosotros (as) hubieseis hablado  _You might have spoken, etc._
     ellos, ellas hubiesen hablado  _They might have spoken, etc._
          ustedes hubiesen hablado  _You might have spoken, etc._

PLUSCUAMPERFECTO, SEGUNDA FORMA

                yo hubiera hablado  _I might have spoken, been speaking._[374]
               tÃº hubieras hablado  _You might have spoken, etc._
          Ã©l, ella hubiera hablado  _He, she might have spoken, etc._
             usted hubiera hablado  _You might have spoken, etc._

  nosotros (as) hubiÃ©ramos hablado  _We might have spoken, etc._
   vosotros (as) hubierais hablado  _You might have spoken, etc._
     ellos, ellas hubieran hablado  _They might have spoken, etc._
          ustedes hubieran hablado  _You might have spoken, etc._

FUTURO PERFECTO

                yo hubiere hablado  _I may have spoken, been speaking._[377]
               tÃº hubieres hablado  _You may have spoken, etc._
          Ã©l, ella hubiere hablado  _He, she may have spoken, etc._
             usted hubiere hablado  _You may have spoken, etc._

  nosotros (as) hubiÃ©remos hablado  _We may have spoken, etc._
   vosotros (as) hubiereis hablado  _You may have spoken, etc._
     ellos, ellas hubieren hablado  _They may have spoken, etc._
          ustedes hubieren hablado  _You may have spoken, etc._


=Segunda ConjugaciÃ³n=

    INFINITIVO            GERUNDIO           PARTICIPIO PASIVO

  =comer=, _to eat_   =comiendo=, _eating_  =comido=, _eaten_


=TIEMPOS SIMPLES=

=Modo Indicativo=

PRESENTE

                yo com =o=  _I eat, am eating, do eat._
               tÃº com =es=  _You_ (familiar singular) _eat, etc._
          Ã©l, ella com =e=  _He, she eats, etc._
             usted com =e=  _You_ (polite singular) _eat, etc._

  nosotros (as) com =emos=  _We eat, etc._
   vosotros (as) com =Ã©is=  _You_ (familiar plural) _eat, etc._
     ellos, ellas com =en=  _They eat, etc._
          ustedes com =en=  _You_ (polite plural) _eat, etc._

IMPERFECTO

                yo com =Ã­a=  _I was eating, used to eat, ate._
               tÃº com =Ã­as=  _You_ (familiar singular) _were eating, etc._
          Ã©l, ella com =Ã­a=  _He, she was eating, etc._
             usted com =Ã­a=  _You_ (polite singular) _were eating, etc._

  nosotros (as) com =Ã­amos=  _We were eating, etc._
   vosotros (as) com =Ã­ais=  _You_ (familiar plural) _were eating, etc._
     ellos, ellas com =Ã­an=  _They were eating, etc._
          ustedes com =Ã­an=  _You_ (polite plural) _were eating, etc._

PRETÃ‰RITO

                  yo com =Ã­=  _I ate, did eat._
               tÃº com =iste=  _You ate, etc._
           Ã©l, ella com =iÃ³=  _He, she ate, etc._
              usted com =iÃ³=  _You ate, etc._

    nosotros (as) com =imos=  _We ate, etc._
  vosotros (as) com =isteis=  _You ate, etc._
    ellos, ellas com =ieron=  _They ate, etc._
         ustedes com =ieron=  _You ate, etc._

FUTURO

                yo comer =Ã©=  _I shall eat, be eating._
               tÃº comer =Ã¡s=  _You will eat, etc._
          Ã©l, ella comer =Ã¡=  _He, she will eat, etc._
             usted comer =Ã¡=  _You will eat, etc._

  nosotros (as) comer =emos=  _We shall eat, etc._
   vosotros (as) comer =Ã©is=  _You will eat, etc._
     ellos, ellas comer =Ã¡n=  _They will eat, etc._
          ustedes comer =Ã¡n=  _You will eat, etc._

CONDICIONAL

                yo comer =Ã­a=  _I should or would eat, be eating._
               tÃº comer =Ã­as=  _You would eat, etc._
          Ã©l, ella comer =Ã­a=  _He, she would eat, etc._
             usted comer =Ã­a=  _You would eat, etc._

  nosotros (as) comer =Ã­amos=  _We should or would eat, etc._
   vosotros (as) comer =Ã­ais=  _You would eat, etc._
     ellos, ellas comer =Ã­an=  _They would eat, etc._
          ustedes comer =Ã­an=  _You would eat, etc._

=Modo Subjuntivo=

PRESENTE

                yo com =a=  _I may eat, be eating._[378]
               tÃº com =as=  _You may eat, etc._
         Ã©l, ella, com =a=  _He, she may eat, etc._
             usted com =a=  _You may eat, etc._

  nosotros (as) com =amos=  _We may eat, etc._
   vosotros (as) com =Ã¡is=  _You may eat, etc._
     ellos, ellas com =an=  _They may eat, etc._
          ustedes com =an=  _You may eat, etc._

IMPERFECTO, PRIMERA FORMA

                yo com =iese=  _I might eat, be eating._[374]
               tÃº com =ieses=  _You might eat, etc._
          Ã©l, ella com =iese=  _He, she might eat, etc._
             usted com =iese=  _You might eat, etc._

  nosotros (as) com =iÃ©semos=  _We might eat, etc._
   vosotros (as) com =ieseis=  _You might eat, etc._
     ellos, ellas com =iesen=  _They might eat, etc._
          ustedes com =iesen=  _You might eat, etc._

IMPERFECTO, SEGUNDA FORMA

                yo com =iera=  _I might eat, be eating._[374]
               tÃº com =ieras=  _You might eat, etc._
          Ã©1, ella com =iera=  _He, she might eat, etc._
             usted com =iera=  _You might eat, etc._

  nosotros (as) com =iÃ©ramos=  _We might eat, etc._
   vosotros (as) com =ierais=  _You might eat, etc._
     ellos, ellas com =ieran=  _They might eat, etc._
          ustedes com =ieran=  _You might eat, etc._

FUTURO

                yo com =iere=  _I may eat, be eating._[379]
               tÃº com =ieres=  _You may eat, etc._
          Ã©l, ella com =iere=  _He, she may eat, etc._
             usted com =iere=  _You may eat, etc._

  nosotros (as) com =iÃ©remos=  _We may eat, etc._
   vosotros (as) com =iereis=  _You may eat, etc._
     ellos, ellas com =ieren=  _They may eat, etc._
          ustedes com =ieren=  _You may eat, etc._

=Modo Imperativo=

   come (tÃº) _eat_ (_thou_)      comed (vosotros) _eat_ (_ye_)


=TIEMPOS COMPUESTOS=

   INFINITIVO                             GERUNDIO

  =haber comido=, _to have eaten_   =habiendo comido=, _having eaten_

=Modo Indicativo=

PERFECTO

                 yo he comido  _I have eaten, have been eating._
                tÃº has comido  _You have eaten, etc._
           Ã©l, ella ha comido  _He, she has eaten, etc._
              usted ha comido  _You have eaten, etc._

   nosotros (as) hemos comido  _We have eaten, etc._
  vosotros (as) habÃ©is comido  _You have eaten, etc._
      ellos, ellas han comido  _They have eaten, etc._
           ustedes han comido  _You have eaten, etc._

PLUSCUAMPERFECTO

                yo habÃ­a comido  _I had eaten, had been eating._
               tÃº habÃ­as comido  _You had eaten, etc._
          Ã©l, ella habÃ­a comido  _He, she had eaten, etc._
             usted habÃ­a comido  _You had eaten, etc._

  nosotros (as) habÃ­amos comido  _We had eaten, etc._
   vosotros (as) habÃ­ais comido  _You had eaten, etc._
     ellos, ellas habÃ­an comido  _They had eaten, etc._
          ustedes habÃ­an comido  _You had eaten, etc._

PRETÃ‰RITO PERFECTO

                  yo hube comido  _I had eaten._
               tÃº hubiste comido  _You had eaten._
            Ã©l, ella hubo comido  _He, she had eaten._
               usted hubo comido  _You had eaten._

    nosotros (as) hubimos comido  _We had eaten._
  vosotros (as) hubisteis comido  _You had eaten._
    ellos, ellas hubieron comido  _They had eaten._
         ustedes hubieron comido  _You had eaten._

FUTURO PERFECTO

                yo habrÃ© comido  _I shall have eaten, been eating._
               tÃº habrÃ¡s comido  _You will have eaten, etc._
          Ã©l, ella habrÃ¡ comido  _He, she will have eaten, etc._
             usted habrÃ¡ comido  _You will have eaten, etc._

  nosotros (as) habremos comido  _We shall have eaten, etc._
   vosotros (as) habrÃ©is comido  _You will have eaten, etc._
     ellos, ellas habrÃ¡n comido  _They will have eaten, etc._
          ustedes habrÃ¡n comido  _You will have eaten, etc._

CONDICIONAL PERFECTO

                yo habrÃ­a comido  _I should or would have eaten, been eating._
               tÃº habrÃ­as comido  _You would have eaten, etc._
          Ã©l, ella habrÃ­a comido  _He, she would have eaten, etc._
             usted habrÃ­a comido  _You would have eaten, etc._

  nosotros (as) habrÃ­amos comido  _We should or would have eaten, etc._
   vosotros (as) habrÃ­ais comido  _You would have eaten, etc._
     ellos, ellas habrÃ­an comido  _They would have eaten, etc._
          ustedes habrÃ­an comido  _You would have eaten, etc._

=Modo Subjuntivo=

PERFECTO

                yo haya comido  _I may have eaten, been eating._[380]
               tÃº hayas comido  _You may have eaten, etc._
          Ã©l, ella haya comido  _He, she may have eaten, etc._
             usted haya comido  _You may have eaten, etc._

  nosotros (as) hayamos comido  _We may have eaten, etc._
   vosotros (as) hayÃ¡is comido  _You may have eaten, etc._
     ellos, ellas hayan comido  _They may have eaten, etc._
          ustedes hayan comido  _You may have eaten, etc._

PLUSCUAMPERFECTO, PRIMERA FORMA

                yo hubiese comido  _I might have eaten, been eating._[374]
               tÃº hubieses comido  _You might have eaten, etc._
          Ã©l, ella hubiese comido  _He, she might have eaten, etc._
             usted hubiese comido  _You might have eaten, etc._

  nosotros (as) hubiÃ©semos comido  _We might have eaten, etc._
   vosotros (as) hubieseis comido  _You might have eaten, etc._
     ellos, ellas hubiesen comido  _They might have eaten, etc._
          ustedes hubiesen comido  _You might have eaten, etc._

PLUSCUAMPERFECTO, SEGUNDA FORMA

                yo hubiera comido  _I might have eaten, been eating._[374]
               tÃº hubieras comido  _You might have eaten, etc._
          Ã©l, ella hubiera comido  _He, she might have eaten, etc._
             usted hubiera comido  _You might have eaten, etc._

  nosotros (as) hubiÃ©ramos comido  _We might have eaten, etc._
   vosotros (as) hubierais comido  _You might have eaten, etc._
     ellos, ellas hubieran comido  _They might have eaten, etc._
          ustedes hubieran comido  _You might have eaten, etc._

FUTURO PERFECTO

                yo hubiere comido  _I may have eaten, been eating._[381]
               tÃº hubieres comido  _You may have eaten, etc._
          Ã©l, ella hubiere comido  _He, she may have eaten, etc._
             usted hubiere comido  _You may have eaten, etc._

  nosotros (as) hubiÃ©remos comido  _We may have eaten, etc._
   vosotros (as) hubiereis comido  _You may have eaten, etc._
     ellos, ellas hubieren comido  _They may have eaten, etc._
          ustedes hubieren comido  _You may have eaten, etc._


=Tercera ConjugaciÃ³n=

    INFINITIVO            GERUNDIO              PARTICIPIO PASIVO

  =vivir=, _to live_   =viviendo=, _living_    =vivido=, _lived_


=TIEMPOS SIMPLES=

=Modo Indicativo=

PRESENTE

                yo viv =o=  _I live, am living, do live._
               tÃº viv =es=  _You_ (familiar singular) _live, etc._
          Ã©l, ella viv =e=  _He, she lives, etc._
             usted viv =e=  _You_ (polite singular) _live, etc._

  nosotros (as) viv =imos=  _We live, etc._
    vosotros (as) viv =Ã­s=  _You_ (familiar plural) _live, etc._
     ellos, ellas viv =en=  _They live, etc._
          ustedes viv =en=  _You_ (polite plural) _live, etc._

IMPERFECTO

                yo viv =Ã­a=  _I was living, used to live, etc._
               tÃº viv =Ã­as=  _You_ (familiar singular) _were living, etc._
          Ã©l, ella viv =Ã­a=  _He, she was living, etc._
             usted viv =Ã­a=  _You_ (polite singular) _were living, etc._

  nosotros (as) viv =Ã­amos=  _We were living, etc._
   vosotros (as) viv =Ã­ais=  _You_ (familiar plural) _were living, etc._
     ellos, ellas viv =Ã­an=  _They were living._
          ustedes viv =Ã­an=  _You_ (polite plural) _were living, etc._

PRETÃ‰RITO

                  yo viv =Ã­=  _I lived, did live._
               tÃº viv =iste=  _You lived, etc._
           Ã©l, ella viv =iÃ³=  _He, she lived, etc._
              usted viv =iÃ³=  _You lived, etc._

    nosotros (as) viv =imos=  _We lived, etc._
  vosotros (as) viv =isteis=  _You lived, etc._
    ellos, ellas viv =ieron=  _They lived, etc._
         ustedes viv =ieron=  _You lived, etc._

FUTURO

                yo vivir =Ã©=  _I shall live, be living._
               tÃº vivir =Ã¡s=  _You will live, etc._
          Ã©l, ella vivir =Ã¡=  _He, she will live, etc._
             usted vivir =Ã¡=  _You will live, etc._

  nosotros (as) vivir =emos=  _We shall live, etc._
   vosotros (as) vivir =Ã©is=  _You will live, etc._
     ellos, ellas vivir =Ã¡n=  _They will live, etc._
          ustedes vivir =Ã¡n=  _You will live, etc._

CONDICIONAL

                yo vivir =Ã­a=  _I should or would live, be living._[374]
               tÃº vivir =Ã­as=  _You would live, etc._
          Ã©l, ella vivir =Ã­a=  _He, she would live, etc._
             usted vivir =Ã­a=  _You would live, etc._

  nosotros (as) vivir =Ã­amos=  _We should or would live, etc._
   vosotros (as) vivir =Ã­ais=  _You would live, etc._
     ellos, ellas vivir =Ã­an=  _They would live, etc._
          ustedes vivir =Ã­an=  _You would live, etc._

=Modo Subjuntivo=

PRESENTE

                yo viv =a=  _I may live, be living._[382]
               tÃº viv =as=  _You may live, etc._
          Ã©l, ella viv =a=  _He, she may live, etc._
             usted viv =a=  _You may live, etc._

  nosotros (as) viv =amos=  _We may live, etc._
   vosotros (as) viv =Ã¡is=  _You may live, etc._
     ellos, ellas viv =an=  _They may live, etc._
          ustedes viv =an=  _You may live, etc._

IMPERFECTO, PRIMERA FORMA

                yo viv =iese=  _I might live, be living_.[374]
               tÃº viv =ieses=  _You might live, etc_.                            <hr />
                    </div>
                </div>
                <div class="panel panel-default">
                    <div class="panel-heading">
                        <a href="#p_53" data-toggle="collapse" data-target="#p_53" class="collapsed">
                            <h3 class="panel-title">hayas hablado</h3>
                        </a>
                    </div>
                    <div class="panel-body collapse" id="p_53">
tÃº hablar =Ã¡s=  _You will speak, etc._
          Ã©l, ella hablar =Ã¡=  _He, she will speak, etc._

             usted hablar =Ã¡=  _You will speak, etc._
  nosotros (as) hablar =emos=  _We shall speak, etc._
   vosotros (as) hablar =Ã©is=  _You will speak, etc._
     ellos, ellas hablar =Ã¡n=  _They will speak, etc._
          ustedes hablar =Ã¡n=  _You will speak._

CONDICIONAL

                yo hablar =Ã­a=  _I should or would speak, be speaking._
               tÃº hablar =Ã­as=  _You would speak, etc._
          Ã©l, ella hablar =Ã­a=  _He, she would speak, etc._
             usted hablar =Ã­a=  _You would speak, etc._

  nosotros (as) hablar =Ã­amos=  _We should or would speak, etc._
   vosotros (as) hablar =Ã­ais=  _You would speak, etc._
     ellos, ellas hablar =Ã­an=  _They would speak, etc._
          ustedes hablar =Ã­an=  _You would speak, etc._

=Modo Subjuntivo=

PRESENTE

                yo habl =e=  _I may speak, be speaking._[374]
               tÃº habl =es=  _You may speak, etc._
          Ã©l, ella habl =e=  _He, she may speak, etc._
             usted habl =e=  _You may speak, etc._

  nosotros (as) habl =emos=  _We may speak, etc._
   vosotros (as) habl =Ã©is=  _You may speak, etc._
     ellos, ellas habl =en=  _They may speak, etc._
          ustedes habl =en=  _You may speak, etc._

IMPERFECTO, PRIMERA FORMA

  yo habl =ase=  _I might speak, be speaking._[374]
  tÃº habl =ases=  _You might speak, etc._
  Ã©l, ella habl =ase=  _He, she might speak, etc._
  usted habl =ase=  _You might speak, etc._

  nosotros (as) habl =Ã¡semos=  _We might speak, etc._
  vosotros (as) habl =aseis=  _You might speak, etc._
  ellos, ellas habl =asen=  _They might speak, etc._
  ustedes habl =asen=  _You might speak, etc._

IMPERFECTO, SEGUNDA FORMA

                yo habl =ara=  _I might speak, be speaking._[374]
               tÃº habl =aras=  _You might speak, etc._
          Ã©l, ella habl =ara=  _He, she might speak, etc._
             usted habl =ara=  _You might speak, etc._

  nosotros (as) habl =Ã¡ramos=  _We might speak, etc._
   vosotros (as) habl =arais=  _You might speak, etc._
     ellos, ellas habl =aran=  _They might speak, etc._
          ustedes habl =aran=  _You might speak, etc._

FUTURO

                yo habl =are=  _I may speak, be speaking._[375]
               tÃº habl =ares=  _You may speak, etc._
          Ã©l, ella habl =are=  _He, she may speak, etc._
             usted habl =are=  _You may speak, etc._

  nosotros (as) habl =Ã¡remos=  _We may speak, etc._
   vosotros (as) habl =areis=  _You may speak, etc._
     ellos, ellas habl =aren=  _They may speak, etc._
          ustedes habl =aren=  _You may speak, etc._

=Modo Imperativo=

  habla (tÃº) _speak_ (_thou_)    hablad (vosotros) _speak_ (_ye_)


=TIEMPOS COMPUESTOS=

         INFINITIVO                            GERUNDIO

  =haber hablado=, _to have spoken_      =habiendo hablado=, _having spoken_

=Modo Indicativo=

PERFECTO

                 yo he hablado  _I have spoken, have been speaking._
                tÃº has hablado  _You have spoken, etc._
           Ã©l, ella ha hablado  _He, she has spoken, etc._
              usted ha hablado  _You have spoken, etc._

   nosotros (as) hemos hablado  _We have spoken, etc._
  vosotros (as) habÃ©is hablado  _You have spoken, etc._
      ellos, ellas han hablado  _They have spoken, etc._
           ustedes han hablado  _You have spoken, etc._

PLUSCUAMPERFECTO

                yo habÃ­a hablado  _I had spoken, had been speaking._
               tÃº habÃ­as hablado  _You had spoken._
          Ã©l, ella habÃ­a hablado  _He, she had spoken._
             usted habÃ­a hablado  _You had spoken._

  nosotros (as) habÃ­amos hablado  _We had spoken._
   vosotros (as) habÃ­ais hablado  _You had spoken._
     ellos, ellas habÃ­an hablado  _They had spoken._
          ustedes habÃ­an hablado  _You had spoken._

PRETÃ‰RITO PERFECTO

                  yo hube hablado  _I had spoken._
               tÃº hubiste hablado  _You had spoken._
            Ã©l, ella hubo hablado  _He, she had spoken._
               usted hubo hablado  _You had spoken._

    nosotros (as) hubimos hablado  _We had spoken._
  vosotros (as) hubisteis hablado  _You had spoken._
    ellos, ellas hubieron hablado  _They had spoken._
         ustedes hubieron hablado  _You had spoken._

FUTURO PERFECTO

                yo habrÃ© hablado  _I shall have spoken, been speaking._
               tÃº habrÃ¡s hablado  _You will have spoken, etc._
          Ã©l, ella habrÃ¡ hablado  _He, she will have spoken, etc._
             usted habrÃ¡ hablado  _You will have spoken, etc._

  nosotros (as) habremos hablado  _We shall have spoken, etc._
   vosotros (as) habrÃ©is hablado  _You will have spoken, etc._
     ellos, ellas habrÃ¡n hablado  _They will have spoken, etc._
          ustedes habrÃ¡n hablado  _You will have spoken, etc._

CONDICIONAL PERFECTO

              yo habrÃ­a hablado  _I should or would have spoken, been speaking._
             tÃº habrÃ­as hablado  _You would have spoken, etc._
        el, ella habrÃ­a hablado  _He, she would have spoken, etc._
           usted habrÃ­a hablado  _You would have spoken, etc._

nosotros (as) habrÃ­amos hablado  _We should or would have spoken, etc._
 vosotros (as) habrÃ­ais hablado  _You would have spoken, etc._
   ellos, ellas habrÃ­an hablado  _They would have spoken, etc._
        ustedes habrÃ­an hablado  _You would have spoken, etc._

=Modo Subjuntivo=

PERFECTO

                yo haya hablado  _I may have spoken, been speaking._[376]
               tÃº <b>hayas hablado</b>  _You may have spoken, etc._
          Ã©l, ella haya hablado  _He, she may have spoken, etc._
             usted haya hablado  _You may have spoken, etc._

  nosotros (as) hayamos hablado  _We may have spoken, etc._
   vosotros (as) hayÃ¡is hablado  _You may have spoken, etc._
     ellos, ellas hayan hablado  _They may have spoken, etc._
          ustedes hayan hablado  _You may have spoken, etc._

PLUSCUAMPERFECTO, PRIMERA FORMA

                yo hubiese hablado  _I might have spoken, been speaking._[374]
               tÃº hubieses hablado  _You might have spoken, etc._
          Ã©l, ella hubiese hablado  _He, she might have spoken, etc._
             usted hubiese hablado  _You might have spoken, etc._

  nosotros (as) hubiÃ©semos hablado  _We might have spoken, etc._
   vosotros (as) hubieseis hablado  _You might have spoken, etc._
     ellos, ellas hubiesen hablado  _They might have spoken, etc._
          ustedes hubiesen hablado  _You might have spoken, etc._

PLUSCUAMPERFECTO, SEGUNDA FORMA

                yo hubiera hablado  _I might have spoken, been speaking._[374]
               tÃº hubieras hablado  _You might have spoken, etc._
          Ã©l, ella hubiera hablado  _He, she might have spoken, etc._
             usted hubiera hablado  _You might have spoken, etc._

  nosotros (as) hubiÃ©ramos hablado  _We might have spoken, etc._
   vosotros (as) hubierais hablado  _You might have spoken, etc._
     ellos, ellas hubieran hablado  _They might have spoken, etc._
          ustedes hubieran hablado  _You might have spoken, etc._

FUTURO PERFECTO

                yo hubiere hablado  _I may have spoken, been speaking._[377]
               tÃº hubieres hablado  _You may have spoken, etc._
          Ã©l, ella hubiere hablado  _He, she may have spoken, etc._
             usted hubiere hablado  _You may have spoken, etc._

  nosotros (as) hubiÃ©remos hablado  _We may have spoken, etc._
   vosotros (as) hubiereis hablado  _You may have spoken, etc._
     ellos, ellas hubieren hablado  _They may have spoken, etc._
          ustedes hubieren hablado  _You may have spoken, etc._


=Segunda ConjugaciÃ³n=

    INFINITIVO            GERUNDIO           PARTICIPIO PASIVO

  =comer=, _to eat_   =comiendo=, _eating_  =comido=, _eaten_


=TIEMPOS SIMPLES=

=Modo Indicativo=

PRESENTE

                yo com =o=  _I eat, am eating, do eat._
               tÃº com =es=  _You_ (familiar singular) _eat, etc._
          Ã©l, ella com =e=  _He, she eats, etc._
             usted com =e=  _You_ (polite singular) _eat, etc._

  nosotros (as) com =emos=  _We eat, etc._
   vosotros (as) com =Ã©is=  _You_ (familiar plural) _eat, etc._
     ellos, ellas com =en=  _They eat, etc._
          ustedes com =en=  _You_ (polite plural) _eat, etc._

IMPERFECTO

                yo com =Ã­a=  _I was eating, used to eat, ate._
               tÃº com =Ã­as=  _You_ (familiar singular) _were eating, etc._
          Ã©l, ella com =Ã­a=  _He, she was eating, etc._
             usted com =Ã­a=  _You_ (polite singular) _were eating, etc._

  nosotros (as) com =Ã­amos=  _We were eating, etc._
   vosotros (as) com =Ã­ais=  _You_ (familiar plural) _were eating, etc._
     ellos, ellas com =Ã­an=  _They were eating, etc._
          ustedes com =Ã­an=  _You_ (polite plural) _were eating, etc._

PRETÃ‰RITO

                  yo com =Ã­=  _I ate, did eat._
               tÃº com =iste=  _You ate, etc._
           Ã©l, ella com =iÃ³=  _He, she ate, etc._
              usted com =iÃ³=  _You ate, etc._

    nosotros (as) com =imos=  _We ate, etc._
  vosotros (as) com =isteis=  _You ate, etc._
    ellos, ellas com =ieron=  _They ate, etc._
         ustedes com =ieron=  _You ate, etc._

FUTURO

                yo comer =Ã©=  _I shall eat, be eating._
               tÃº comer =Ã¡s=  _You will eat, etc._
          Ã©l, ella comer =Ã¡=  _He, she will eat, etc._
             usted comer =Ã¡=  _You will eat, etc._

  nosotros (as) comer =emos=  _We shall eat, etc._
   vosotros (as) comer =Ã©is=  _You will eat, etc._
     ellos, ellas comer =Ã¡n=  _They will eat, etc._
          ustedes comer =Ã¡n=  _You will eat, etc._

CONDICIONAL

                yo comer =Ã­a=  _I should or would eat, be eating._
               tÃº comer =Ã­as=  _You would eat, etc._
          Ã©l, ella comer =Ã­a=  _He, she would eat, etc._
             usted comer =Ã­a=  _You would eat, etc._

  nosotros (as) comer =Ã­amos=  _We should or would eat, etc._
   vosotros (as) comer =Ã­ais=  _You would eat, etc._
     ellos, ellas comer =Ã­an=  _They would eat, etc._
          ustedes comer =Ã­an=  _You would eat, etc._

=Modo Subjuntivo=

PRESENTE

                yo com =a=  _I may eat, be eating._[378]
               tÃº com =as=  _You may eat, etc._
         Ã©l, ella, com =a=  _He, she may eat, etc._
             usted com =a=  _You may eat, etc._

  nosotros (as) com =amos=  _We may eat, etc._
   vosotros (as) com =Ã¡is=  _You may eat, etc._
     ellos, ellas com =an=  _They may eat, etc._
          ustedes com =an=  _You may eat, etc._

IMPERFECTO, PRIMERA FORMA

                yo com =iese=  _I might eat, be eating._[374]
               tÃº com =ieses=  _You might eat, etc._
          Ã©l, ella com =iese=  _He, she might eat, etc._
             usted com =iese=  _You might eat, etc._

  nosotros (as) com =iÃ©semos=  _We might eat, etc._
   vosotros (as) com =ieseis=  _You might eat, etc._
     ellos, ellas com =iesen=  _They might eat, etc._
          ustedes com =iesen=  _You might eat, etc._

IMPERFECTO, SEGUNDA FORMA

                yo com =iera=  _I might eat, be eating._[374]
               tÃº com =ieras=  _You might eat, etc._
          Ã©1, ella com =iera=  _He, she might eat, etc._
             usted com =iera=  _You might eat, etc._

  nosotros (as) com =iÃ©ramos=  _We might eat, etc._
   vosotros (as) com =ierais=  _You might eat, etc._
     ellos, ellas com =ieran=  _They might eat, etc._
          ustedes com =ieran=  _You might eat, etc._

FUTURO

                yo com =iere=  _I may eat, be eating._[379]
               tÃº com =ieres=  _You may eat, etc._
          Ã©l, ella com =iere=  _He, she may eat, etc._
             usted com =iere=  _You may eat, etc._

  nosotros (as) com =iÃ©remos=  _We may eat, etc._
   vosotros (as) com =iereis=  _You may eat, etc._
     ellos, ellas com =ieren=  _They may eat, etc._
          ustedes com =ieren=  _You may eat, etc._

=Modo Imperativo=

   come (tÃº) _eat_ (_thou_)      comed (vosotros) _eat_ (_ye_)


=TIEMPOS COMPUESTOS=

   INFINITIVO                             GERUNDIO

  =haber comido=, _to have eaten_   =habiendo comido=, _having eaten_

=Modo Indicativo=

PERFECTO

                 yo he comido  _I have eaten, have been eating._
                tÃº has comido  _You have eaten, etc._
           Ã©l, ella ha comido  _He, she has eaten, etc._
              usted ha comido  _You have eaten, etc._

   nosotros (as) hemos comido  _We have eaten, etc._
  vosotros (as) habÃ©is comido  _You have eaten, etc._
      ellos, ellas han comido  _They have eaten, etc._
           ustedes han comido  _You have eaten, etc._

PLUSCUAMPERFECTO

                yo habÃ­a comido  _I had eaten, had been eating._
               tÃº habÃ­as comido  _You had eaten, etc._
          Ã©l, ella habÃ­a comido  _He, she had eaten, etc._
             usted habÃ­a comido  _You had eaten, etc._

  nosotros (as) habÃ­amos comido  _We had eaten, etc._
   vosotros (as) habÃ­ais comido  _You had eaten, etc._
     ellos, ellas habÃ­an comido  _They had eaten, etc._
          ustedes habÃ­an comido  _You had eaten, etc._

PRETÃ‰RITO PERFECTO

                  yo hube comido  _I had eaten._
               tÃº hubiste comido  _You had eaten._
            Ã©l, ella hubo comido  _He, she had eaten._
               usted hubo comido  _You had eaten._

    nosotros (as) hubimos comido  _We had eaten._
  vosotros (as) hubisteis comido  _You had eaten._
    ellos, ellas hubieron comido  _They had eaten._
         ustedes hubieron comido  _You had eaten._

FUTURO PERFECTO

                yo habrÃ© comido  _I shall have eaten, been eating._
               tÃº habrÃ¡s comido  _You will have eaten, etc._
          Ã©l, ella habrÃ¡ comido  _He, she will have eaten, etc._
             usted habrÃ¡ comido  _You will have eaten, etc._

  nosotros (as) habremos comido  _We shall have eaten, etc._
   vosotros (as) habrÃ©is comido  _You will have eaten, etc._
     ellos, ellas habrÃ¡n comido  _They will have eaten, etc._
          ustedes habrÃ¡n comido  _You will have eaten, etc._

CONDICIONAL PERFECTO

                yo habrÃ­a comido  _I should or would have eaten, been eating._
               tÃº habrÃ­as comido  _You would have eaten, etc._
          Ã©l, ella habrÃ­a comido  _He, she would have eaten, etc._
             usted habrÃ­a comido  _You would have eaten, etc._

  nosotros (as) habrÃ­amos comido  _We should or would have eaten, etc._
   vosotros (as) habrÃ­ais comido  _You would have eaten, etc._
     ellos, ellas habrÃ­an comido  _They would have eaten, etc._
          ustedes habrÃ­an comido  _You would have eaten, etc._

=Modo Subjuntivo=

PERFECTO

                yo haya comido  _I may have eaten, been eating._[380]
               tÃº hayas comido  _You may have eaten, etc._
          Ã©l, ella haya comido  _He, she may have eaten, etc._
             usted haya comido  _You may have eaten, etc._

  nosotros (as) hayamos comido  _We may have eaten, etc._
   vosotros (as) hayÃ¡is comido  _You may have eaten, etc._
     ellos, ellas hayan comido  _They may have eaten, etc._
          ustedes hayan comido  _You may have eaten, etc._

PLUSCUAMPERFECTO, PRIMERA FORMA

                yo hubiese comido  _I might have eaten, been eating._[374]
               tÃº hubieses comido  _You might have eaten, etc._
          Ã©l, ella hubiese comido  _He, she might have eaten, etc._
             usted hubiese comido  _You might have eaten, etc._

  nosotros (as) hubiÃ©semos comido  _We might have eaten, etc._
   vosotros (as) hubieseis comido  _You might have eaten, etc._
     ellos, ellas hubiesen comido  _They might have eaten, etc._
          ustedes hubiesen comido  _You might have eaten, etc._

PLUSCUAMPERFECTO, SEGUNDA FORMA

                yo hubiera comido  _I might have eaten, been eating._[374]
               tÃº hubieras comido  _You might have eaten, etc._
          Ã©l, ella hubiera comido  _He, she might have eaten, etc._
             usted hubiera comido  _You might have eaten, etc._

  nosotros (as) hubiÃ©ramos comido  _We might have eaten, etc._
   vosotros (as) hubierais comido  _You might have eaten, etc._
     ellos, ellas hubieran comido  _They might have eaten, etc._
          ustedes hubieran comido  _You might have eaten, etc._

FUTURO PERFECTO

                yo hubiere comido  _I may have eaten, been eating._[381]
               tÃº hubieres comido  _You may have eaten, etc._
          Ã©l, ella hubiere comido  _He, she may have eaten, etc._
             usted hubiere comido  _You may have eaten, etc._

  nosotros (as) hubiÃ©remos comido  _We may have eaten, etc._
   vosotros (as) hubiereis comido  _You may have eaten, etc._
     ellos, ellas hubieren comido  _They may have eaten, etc._
          ustedes hubieren comido  _You may have eaten, etc._


=Tercera ConjugaciÃ³n=

    INFINITIVO            GERUNDIO              PARTICIPIO PASIVO

  =vivir=, _to live_   =viviendo=, _living_    =vivido=, _lived_


=TIEMPOS SIMPLES=

=Modo Indicativo=

PRESENTE

                yo viv =o=  _I live, am living, do live._
               tÃº viv =es=  _You_ (familiar singular) _live, etc._
          Ã©l, ella viv =e=  _He, she lives, etc._
             usted viv =e=  _You_ (polite singular) _live, etc._

  nosotros (as) viv =imos=  _We live, etc._
    vosotros (as) viv =Ã­s=  _You_ (familiar plural) _live, etc._
     ellos, ellas viv =en=  _They live, etc._
          ustedes viv =en=  _You_ (polite plural) _live, etc._

IMPERFECTO

                yo viv =Ã­a=  _I was living, used to live, etc._
               tÃº viv =Ã­as=  _You_ (familiar singular) _were living, etc._
          Ã©l, ella viv =Ã­a=  _He, she was living, etc._
             usted viv =Ã­a=  _You_ (polite singular) _were living, etc._

  nosotros (as) viv =Ã­amos=  _We were living, etc._
   vosotros (as) viv =Ã­ais=  _You_ (familiar plural) _were living, etc._
     ellos, ellas viv =Ã­an=  _They were living._
          ustedes viv =Ã­an=  _You_ (polite plural) _were living, etc._

PRETÃ‰RITO

                  yo viv =Ã­=  _I lived, did live._
               tÃº viv =iste=  _You lived, etc._
           Ã©l, ella viv =iÃ³=  _He, she lived, etc._
              usted viv =iÃ³=  _You lived, etc._

    nosotros (as) viv =imos=  _We lived, etc._
  vosotros (as) viv =isteis=  _You lived, etc._
    ellos, ellas viv =ieron=  _They lived, etc._
         ustedes viv =ieron=  _You lived, etc._

FUTURO

                yo vivir =Ã©=  _I shall live, be living._
               tÃº vivir =Ã¡s=  _You will live, etc._
          Ã©l, ella vivir =Ã¡=  _He, she will live, etc._
             usted vivir =Ã¡=  _You will live, etc._

  nosotros (as) vivir =emos=  _We shall live, etc._
   vosotros (as) vivir =Ã©is=  _You will live, etc._
     ellos, ellas vivir =Ã¡n=  _They will live, etc._
          ustedes vivir =Ã¡n=  _You will live, etc._

CONDICIONAL

                yo vivir =Ã­a=  _I should or would live, be living._[374]
               tÃº vivir =Ã­as=  _You would live, etc._
          Ã©l, ella vivir =Ã­a=  _He, she would live, etc._
             usted vivir =Ã­a=  _You would live, etc._

  nosotros (as) vivir =Ã­amos=  _We should or would live, etc._
   vosotros (as) vivir =Ã­ais=  _You would live, etc._
     ellos, ellas vivir =Ã­an=  _They would live, etc._
          ustedes vivir =Ã­an=  _You would live, etc._

=Modo Subjuntivo=

PRESENTE

                yo viv =a=  _I may live, be living._[382]
               tÃº viv =as=  _You may live, etc._
          Ã©l, ella viv =a=  _He, she may live, etc._
             usted viv =a=  _You may live, etc._

  nosotros (as) viv =amos=  _We may live, etc._
   vosotros (as) viv =Ã¡is=  _You may live, etc._
     ellos, ellas viv =an=  _They may live, etc._
          ustedes viv =an=  _You may live, etc._

IMPERFECTO, PRIMERA FORMA

                yo viv =iese=  _I might live, be living_.[374]
               tÃº viv =ieses=  _You might live, etc_.                            <hr />
                    </div>
                </div>
                <div class="panel panel-default">
                    <div class="panel-heading">
                        <a href="#p_54" data-toggle="collapse" data-target="#p_54" class="collapsed">
                            <h3 class="panel-title">haya hablado</h3>
                        </a>
                    </div>
                    <div class="panel-body collapse" id="p_54">
tÃº hablar =Ã¡s=  _You will speak, etc._
          Ã©l, ella hablar =Ã¡=  _He, she will speak, etc._

             usted hablar =Ã¡=  _You will speak, etc._
  nosotros (as) hablar =emos=  _We shall speak, etc._
   vosotros (as) hablar =Ã©is=  _You will speak, etc._
     ellos, ellas hablar =Ã¡n=  _They will speak, etc._
          ustedes hablar =Ã¡n=  _You will speak._

CONDICIONAL

                yo hablar =Ã­a=  _I should or would speak, be speaking._
               tÃº hablar =Ã­as=  _You would speak, etc._
          Ã©l, ella hablar =Ã­a=  _He, she would speak, etc._
             usted hablar =Ã­a=  _You would speak, etc._

  nosotros (as) hablar =Ã­amos=  _We should or would speak, etc._
   vosotros (as) hablar =Ã­ais=  _You would speak, etc._
     ellos, ellas hablar =Ã­an=  _They would speak, etc._
          ustedes hablar =Ã­an=  _You would speak, etc._

=Modo Subjuntivo=

PRESENTE

                yo habl =e=  _I may speak, be speaking._[374]
               tÃº habl =es=  _You may speak, etc._
          Ã©l, ella habl =e=  _He, she may speak, etc._
             usted habl =e=  _You may speak, etc._

  nosotros (as) habl =emos=  _We may speak, etc._
   vosotros (as) habl =Ã©is=  _You may speak, etc._
     ellos, ellas habl =en=  _They may speak, etc._
          ustedes habl =en=  _You may speak, etc._

IMPERFECTO, PRIMERA FORMA

  yo habl =ase=  _I might speak, be speaking._[374]
  tÃº habl =ases=  _You might speak, etc._
  Ã©l, ella habl =ase=  _He, she might speak, etc._
  usted habl =ase=  _You might speak, etc._

  nosotros (as) habl =Ã¡semos=  _We might speak, etc._
  vosotros (as) habl =aseis=  _You might speak, etc._
  ellos, ellas habl =asen=  _They might speak, etc._
  ustedes habl =asen=  _You might speak, etc._

IMPERFECTO, SEGUNDA FORMA

                yo habl =ara=  _I might speak, be speaking._[374]
               tÃº habl =aras=  _You might speak, etc._
          Ã©l, ella habl =ara=  _He, she might speak, etc._
             usted habl =ara=  _You might speak, etc._

  nosotros (as) habl =Ã¡ramos=  _We might speak, etc._
   vosotros (as) habl =arais=  _You might speak, etc._
     ellos, ellas habl =aran=  _They might speak, etc._
          ustedes habl =aran=  _You might speak, etc._

FUTURO

                yo habl =are=  _I may speak, be speaking._[375]
               tÃº habl =ares=  _You may speak, etc._
          Ã©l, ella habl =are=  _He, she may speak, etc._
             usted habl =are=  _You may speak, etc._

  nosotros (as) habl =Ã¡remos=  _We may speak, etc._
   vosotros (as) habl =areis=  _You may speak, etc._
     ellos, ellas habl =aren=  _They may speak, etc._
          ustedes habl =aren=  _You may speak, etc._

=Modo Imperativo=

  habla (tÃº) _speak_ (_thou_)    hablad (vosotros) _speak_ (_ye_)


=TIEMPOS COMPUESTOS=

         INFINITIVO                            GERUNDIO

  =haber hablado=, _to have spoken_      =habiendo hablado=, _having spoken_

=Modo Indicativo=

PERFECTO

                 yo he hablado  _I have spoken, have been speaking._
                tÃº has hablado  _You have spoken, etc._
           Ã©l, ella ha hablado  _He, she has spoken, etc._
              usted ha hablado  _You have spoken, etc._

   nosotros (as) hemos hablado  _We have spoken, etc._
  vosotros (as) habÃ©is hablado  _You have spoken, etc._
      ellos, ellas han hablado  _They have spoken, etc._
           ustedes han hablado  _You have spoken, etc._

PLUSCUAMPERFECTO

                yo habÃ­a hablado  _I had spoken, had been speaking._
               tÃº habÃ­as hablado  _You had spoken._
          Ã©l, ella habÃ­a hablado  _He, she had spoken._
             usted habÃ­a hablado  _You had spoken._

  nosotros (as) habÃ­amos hablado  _We had spoken._
   vosotros (as) habÃ­ais hablado  _You had spoken._
     ellos, ellas habÃ­an hablado  _They had spoken._
          ustedes habÃ­an hablado  _You had spoken._

PRETÃ‰RITO PERFECTO

                  yo hube hablado  _I had spoken._
               tÃº hubiste hablado  _You had spoken._
            Ã©l, ella hubo hablado  _He, she had spoken._
               usted hubo hablado  _You had spoken._

    nosotros (as) hubimos hablado  _We had spoken._
  vosotros (as) hubisteis hablado  _You had spoken._
    ellos, ellas hubieron hablado  _They had spoken._
         ustedes hubieron hablado  _You had spoken._

FUTURO PERFECTO

                yo habrÃ© hablado  _I shall have spoken, been speaking._
               tÃº habrÃ¡s hablado  _You will have spoken, etc._
          Ã©l, ella habrÃ¡ hablado  _He, she will have spoken, etc._
             usted habrÃ¡ hablado  _You will have spoken, etc._

  nosotros (as) habremos hablado  _We shall have spoken, etc._
   vosotros (as) habrÃ©is hablado  _You will have spoken, etc._
     ellos, ellas habrÃ¡n hablado  _They will have spoken, etc._
          ustedes habrÃ¡n hablado  _You will have spoken, etc._

CONDICIONAL PERFECTO

              yo habrÃ­a hablado  _I should or would have spoken, been speaking._
             tÃº habrÃ­as hablado  _You would have spoken, etc._
        el, ella habrÃ­a hablado  _He, she would have spoken, etc._
           usted habrÃ­a hablado  _You would have spoken, etc._

nosotros (as) habrÃ­amos hablado  _We should or would have spoken, etc._
 vosotros (as) habrÃ­ais hablado  _You would have spoken, etc._
   ellos, ellas habrÃ­an hablado  _They would have spoken, etc._
        ustedes habrÃ­an hablado  _You would have spoken, etc._

=Modo Subjuntivo=

PERFECTO

                yo <b>haya hablado</b>  _I may have spoken, been speaking._[376]
               tÃº hayas hablado  _You may have spoken, etc._
          Ã©l, ella <b>haya hablado</b>  _He, she may have spoken, etc._
             usted <b>haya hablado</b>  _You may have spoken, etc._

  nosotros (as) hayamos hablado  _We may have spoken, etc._
   vosotros (as) hayÃ¡is hablado  _You may have spoken, etc._
     ellos, ellas hayan hablado  _They may have spoken, etc._
          ustedes hayan hablado  _You may have spoken, etc._

PLUSCUAMPERFECTO, PRIMERA FORMA

                yo hubiese hablado  _I might have spoken, been speaking._[374]
               tÃº hubieses hablado  _You might have spoken, etc._
          Ã©l, ella hubiese hablado  _He, she might have spoken, etc._
             usted hubiese hablado  _You might have spoken, etc._

  nosotros (as) hubiÃ©semos hablado  _We might have spoken, etc._
   vosotros (as) hubieseis hablado  _You might have spoken, etc._
     ellos, ellas hubiesen hablado  _They might have spoken, etc._
          ustedes hubiesen hablado  _You might have spoken, etc._

PLUSCUAMPERFECTO, SEGUNDA FORMA

                yo hubiera hablado  _I might have spoken, been speaking._[374]
               tÃº hubieras hablado  _You might have spoken, etc._
          Ã©l, ella hubiera hablado  _He, she might have spoken, etc._
             usted hubiera hablado  _You might have spoken, etc._

  nosotros (as) hubiÃ©ramos hablado  _We might have spoken, etc._
   vosotros (as) hubierais hablado  _You might have spoken, etc._
     ellos, ellas hubieran hablado  _They might have spoken, etc._
          ustedes hubieran hablado  _You might have spoken, etc._

FUTURO PERFECTO

                yo hubiere hablado  _I may have spoken, been speaking._[377]
               tÃº hubieres hablado  _You may have spoken, etc._
          Ã©l, ella hubiere hablado  _He, she may have spoken, etc._
             usted hubiere hablado  _You may have spoken, etc._

  nosotros (as) hubiÃ©remos hablado  _We may have spoken, etc._
   vosotros (as) hubiereis hablado  _You may have spoken, etc._
     ellos, ellas hubieren hablado  _They may have spoken, etc._
          ustedes hubieren hablado  _You may have spoken, etc._


=Segunda ConjugaciÃ³n=

    INFINITIVO            GERUNDIO           PARTICIPIO PASIVO

  =comer=, _to eat_   =comiendo=, _eating_  =comido=, _eaten_


=TIEMPOS SIMPLES=

=Modo Indicativo=

PRESENTE

                yo com =o=  _I eat, am eating, do eat._
               tÃº com =es=  _You_ (familiar singular) _eat, etc._
          Ã©l, ella com =e=  _He, she eats, etc._
             usted com =e=  _You_ (polite singular) _eat, etc._

  nosotros (as) com =emos=  _We eat, etc._
   vosotros (as) com =Ã©is=  _You_ (familiar plural) _eat, etc._
     ellos, ellas com =en=  _They eat, etc._
          ustedes com =en=  _You_ (polite plural) _eat, etc._

IMPERFECTO

                yo com =Ã­a=  _I was eating, used to eat, ate._
               tÃº com =Ã­as=  _You_ (familiar singular) _were eating, etc._
          Ã©l, ella com =Ã­a=  _He, she was eating, etc._
             usted com =Ã­a=  _You_ (polite singular) _were eating, etc._

  nosotros (as) com =Ã­amos=  _We were eating, etc._
   vosotros (as) com =Ã­ais=  _You_ (familiar plural) _were eating, etc._
     ellos, ellas com =Ã­an=  _They were eating, etc._
          ustedes com =Ã­an=  _You_ (polite plural) _were eating, etc._

PRETÃ‰RITO

                  yo com =Ã­=  _I ate, did eat._
               tÃº com =iste=  _You ate, etc._
           Ã©l, ella com =iÃ³=  _He, she ate, etc._
              usted com =iÃ³=  _You ate, etc._

    nosotros (as) com =imos=  _We ate, etc._
  vosotros (as) com =isteis=  _You ate, etc._
    ellos, ellas com =ieron=  _They ate, etc._
         ustedes com =ieron=  _You ate, etc._

FUTURO

                yo comer =Ã©=  _I shall eat, be eating._
               tÃº comer =Ã¡s=  _You will eat, etc._
          Ã©l, ella comer =Ã¡=  _He, she will eat, etc._
             usted comer =Ã¡=  _You will eat, etc._

  nosotros (as) comer =emos=  _We shall eat, etc._
   vosotros (as) comer =Ã©is=  _You will eat, etc._
     ellos, ellas comer =Ã¡n=  _They will eat, etc._
          ustedes comer =Ã¡n=  _You will eat, etc._

CONDICIONAL

                yo comer =Ã­a=  _I should or would eat, be eating._
               tÃº comer =Ã­as=  _You would eat, etc._
          Ã©l, ella comer =Ã­a=  _He, she would eat, etc._
             usted comer =Ã­a=  _You would eat, etc._

  nosotros (as) comer =Ã­amos=  _We should or would eat, etc._
   vosotros (as) comer =Ã­ais=  _You would eat, etc._
     ellos, ellas comer =Ã­an=  _They would eat, etc._
          ustedes comer =Ã­an=  _You would eat, etc._

=Modo Subjuntivo=

PRESENTE

                yo com =a=  _I may eat, be eating._[378]
               tÃº com =as=  _You may eat, etc._
         Ã©l, ella, com =a=  _He, she may eat, etc._
             usted com =a=  _You may eat, etc._

  nosotros (as) com =amos=  _We may eat, etc._
   vosotros (as) com =Ã¡is=  _You may eat, etc._
     ellos, ellas com =an=  _They may eat, etc._
          ustedes com =an=  _You may eat, etc._

IMPERFECTO, PRIMERA FORMA

                yo com =iese=  _I might eat, be eating._[374]
               tÃº com =ieses=  _You might eat, etc._
          Ã©l, ella com =iese=  _He, she might eat, etc._
             usted com =iese=  _You might eat, etc._

  nosotros (as) com =iÃ©semos=  _We might eat, etc._
   vosotros (as) com =ieseis=  _You might eat, etc._
     ellos, ellas com =iesen=  _They might eat, etc._
          ustedes com =iesen=  _You might eat, etc._

IMPERFECTO, SEGUNDA FORMA

                yo com =iera=  _I might eat, be eating._[374]
               tÃº com =ieras=  _You might eat, etc._
          Ã©1, ella com =iera=  _He, she might eat, etc._
             usted com =iera=  _You might eat, etc._

  nosotros (as) com =iÃ©ramos=  _We might eat, etc._
   vosotros (as) com =ierais=  _You might eat, etc._
     ellos, ellas com =ieran=  _They might eat, etc._
          ustedes com =ieran=  _You might eat, etc._

FUTURO

                yo com =iere=  _I may eat, be eating._[379]
               tÃº com =ieres=  _You may eat, etc._
          Ã©l, ella com =iere=  _He, she may eat, etc._
             usted com =iere=  _You may eat, etc._

  nosotros (as) com =iÃ©remos=  _We may eat, etc._
   vosotros (as) com =iereis=  _You may eat, etc._
     ellos, ellas com =ieren=  _They may eat, etc._
          ustedes com =ieren=  _You may eat, etc._

=Modo Imperativo=

   come (tÃº) _eat_ (_thou_)      comed (vosotros) _eat_ (_ye_)


=TIEMPOS COMPUESTOS=

   INFINITIVO                             GERUNDIO

  =haber comido=, _to have eaten_   =habiendo comido=, _having eaten_

=Modo Indicativo=

PERFECTO

                 yo he comido  _I have eaten, have been eating._
                tÃº has comido  _You have eaten, etc._
           Ã©l, ella ha comido  _He, she has eaten, etc._
              usted ha comido  _You have eaten, etc._

   nosotros (as) hemos comido  _We have eaten, etc._
  vosotros (as) habÃ©is comido  _You have eaten, etc._
      ellos, ellas han comido  _They have eaten, etc._
           ustedes han comido  _You have eaten, etc._

PLUSCUAMPERFECTO

                yo habÃ­a comido  _I had eaten, had been eating._
               tÃº habÃ­as comido  _You had eaten, etc._
          Ã©l, ella habÃ­a comido  _He, she had eaten, etc._
             usted habÃ­a comido  _You had eaten, etc._

  nosotros (as) habÃ­amos comido  _We had eaten, etc._
   vosotros (as) habÃ­ais comido  _You had eaten, etc._
     ellos, ellas habÃ­an comido  _They had eaten, etc._
          ustedes habÃ­an comido  _You had eaten, etc._

PRETÃ‰RITO PERFECTO

                  yo hube comido  _I had eaten._
               tÃº hubiste comido  _You had eaten._
            Ã©l, ella hubo comido  _He, she had eaten._
               usted hubo comido  _You had eaten._

    nosotros (as) hubimos comido  _We had eaten._
  vosotros (as) hubisteis comido  _You had eaten._
    ellos, ellas hubieron comido  _They had eaten._
         ustedes hubieron comido  _You had eaten._

FUTURO PERFECTO

                yo habrÃ© comido  _I shall have eaten, been eating._
               tÃº habrÃ¡s comido  _You will have eaten, etc._
          Ã©l, ella habrÃ¡ comido  _He, she will have eaten, etc._
             usted habrÃ¡ comido  _You will have eaten, etc._

  nosotros (as) habremos comido  _We shall have eaten, etc._
   vosotros (as) habrÃ©is comido  _You will have eaten, etc._
     ellos, ellas habrÃ¡n comido  _They will have eaten, etc._
          ustedes habrÃ¡n comido  _You will have eaten, etc._

CONDICIONAL PERFECTO

                yo habrÃ­a comido  _I should or would have eaten, been eating._
               tÃº habrÃ­as comido  _You would have eaten, etc._
          Ã©l, ella habrÃ­a comido  _He, she would have eaten, etc._
             usted habrÃ­a comido  _You would have eaten, etc._

  nosotros (as) habrÃ­amos comido  _We should or would have eaten, etc._
   vosotros (as) habrÃ­ais comido  _You would have eaten, etc._
     ellos, ellas habrÃ­an comido  _They would have eaten, etc._
          ustedes habrÃ­an comido  _You would have eaten, etc._

=Modo Subjuntivo=

PERFECTO

                yo haya comido  _I may have eaten, been eating._[380]
               tÃº hayas comido  _You may have eaten, etc._
          Ã©l, ella haya comido  _He, she may have eaten, etc._
             usted haya comido  _You may have eaten, etc._

  nosotros (as) hayamos comido  _We may have eaten, etc._
   vosotros (as) hayÃ¡is comido  _You may have eaten, etc._
     ellos, ellas hayan comido  _They may have eaten, etc._
          ustedes hayan comido  _You may have eaten, etc._

PLUSCUAMPERFECTO, PRIMERA FORMA

                yo hubiese comido  _I might have eaten, been eating._[374]
               tÃº hubieses comido  _You might have eaten, etc._
          Ã©l, ella hubiese comido  _He, she might have eaten, etc._
             usted hubiese comido  _You might have eaten, etc._

  nosotros (as) hubiÃ©semos comido  _We might have eaten, etc._
   vosotros (as) hubieseis comido  _You might have eaten, etc._
     ellos, ellas hubiesen comido  _They might have eaten, etc._
          ustedes hubiesen comido  _You might have eaten, etc._

PLUSCUAMPERFECTO, SEGUNDA FORMA

                yo hubiera comido  _I might have eaten, been eating._[374]
               tÃº hubieras comido  _You might have eaten, etc._
          Ã©l, ella hubiera comido  _He, she might have eaten, etc._
             usted hubiera comido  _You might have eaten, etc._

  nosotros (as) hubiÃ©ramos comido  _We might have eaten, etc._
   vosotros (as) hubierais comido  _You might have eaten, etc._
     ellos, ellas hubieran comido  _They might have eaten, etc._
          ustedes hubieran comido  _You might have eaten, etc._

FUTURO PERFECTO

                yo hubiere comido  _I may have eaten, been eating._[381]
               tÃº hubieres comido  _You may have eaten, etc._
          Ã©l, ella hubiere comido  _He, she may have eaten, etc._
             usted hubiere comido  _You may have eaten, etc._

  nosotros (as) hubiÃ©remos comido  _We may have eaten, etc._
   vosotros (as) hubiereis comido  _You may have eaten, etc._
     ellos, ellas hubieren comido  _They may have eaten, etc._
          ustedes hubieren comido  _You may have eaten, etc._


=Tercera ConjugaciÃ³n=

    INFINITIVO            GERUNDIO              PARTICIPIO PASIVO

  =vivir=, _to live_   =viviendo=, _living_    =vivido=, _lived_


=TIEMPOS SIMPLES=

=Modo Indicativo=

PRESENTE

                yo viv =o=  _I live, am living, do live._
               tÃº viv =es=  _You_ (familiar singular) _live, etc._
          Ã©l, ella viv =e=  _He, she lives, etc._
             usted viv =e=  _You_ (polite singular) _live, etc._

  nosotros (as) viv =imos=  _We live, etc._
    vosotros (as) viv =Ã­s=  _You_ (familiar plural) _live, etc._
     ellos, ellas viv =en=  _They live, etc._
          ustedes viv =en=  _You_ (polite plural) _live, etc._

IMPERFECTO

                yo viv =Ã­a=  _I was living, used to live, etc._
               tÃº viv =Ã­as=  _You_ (familiar singular) _were living, etc._
          Ã©l, ella viv =Ã­a=  _He, she was living, etc._
             usted viv =Ã­a=  _You_ (polite singular) _were living, etc._

  nosotros (as) viv =Ã­amos=  _We were living, etc._
   vosotros (as) viv =Ã­ais=  _You_ (familiar plural) _were living, etc._
     ellos, ellas viv =Ã­an=  _They were living._
          ustedes viv =Ã­an=  _You_ (polite plural) _were living, etc._

PRETÃ‰RITO

                  yo viv =Ã­=  _I lived, did live._
               tÃº viv =iste=  _You lived, etc._
           Ã©l, ella viv =iÃ³=  _He, she lived, etc._
              usted viv =iÃ³=  _You lived, etc._

    nosotros (as) viv =imos=  _We lived, etc._
  vosotros (as) viv =isteis=  _You lived, etc._
    ellos, ellas viv =ieron=  _They lived, etc._
         ustedes viv =ieron=  _You lived, etc._

FUTURO

                yo vivir =Ã©=  _I shall live, be living._
               tÃº vivir =Ã¡s=  _You will live, etc._
          Ã©l, ella vivir =Ã¡=  _He, she will live, etc._
             usted vivir =Ã¡=  _You will live, etc._

  nosotros (as) vivir =emos=  _We shall live, etc._
   vosotros (as) vivir =Ã©is=  _You will live, etc._
     ellos, ellas vivir =Ã¡n=  _They will live, etc._
          ustedes vivir =Ã¡n=  _You will live, etc._

CONDICIONAL

                yo vivir =Ã­a=  _I should or would live, be living._[374]
               tÃº vivir =Ã­as=  _You would live, etc._
          Ã©l, ella vivir =Ã­a=  _He, she would live, etc._
             usted vivir =Ã­a=  _You would live, etc._

  nosotros (as) vivir =Ã­amos=  _We should or would live, etc._
   vosotros (as) vivir =Ã­ais=  _You would live, etc._
     ellos, ellas vivir =Ã­an=  _They would live, etc._
          ustedes vivir =Ã­an=  _You would live, etc._

=Modo Subjuntivo=

PRESENTE

                yo viv =a=  _I may live, be living._[382]
               tÃº viv =as=  _You may live, etc._
          Ã©l, ella viv =a=  _He, she may live, etc._
             usted viv =a=  _You may live, etc._

  nosotros (as) viv =amos=  _We may live, etc._
   vosotros (as) viv =Ã¡is=  _You may live, etc._
     ellos, ellas viv =an=  _They may live, etc._
          ustedes viv =an=  _You may live, etc._

IMPERFECTO, PRIMERA FORMA

                yo viv =iese=  _I might live, be living_.[374]
               tÃº viv =ieses=  _You might live, etc_.                            <hr />
                    </div>
                </div>
                <div class="panel panel-default">
                    <div class="panel-heading">
                        <a href="#p_55" data-toggle="collapse" data-target="#p_55" class="collapsed">
                            <h3 class="panel-title">hayamos hablado</h3>
                        </a>
                    </div>
                    <div class="panel-body collapse" id="p_55">
tÃº hablar =Ã¡s=  _You will speak, etc._
          Ã©l, ella hablar =Ã¡=  _He, she will speak, etc._

             usted hablar =Ã¡=  _You will speak, etc._
  nosotros (as) hablar =emos=  _We shall speak, etc._
   vosotros (as) hablar =Ã©is=  _You will speak, etc._
     ellos, ellas hablar =Ã¡n=  _They will speak, etc._
          ustedes hablar =Ã¡n=  _You will speak._

CONDICIONAL

                yo hablar =Ã­a=  _I should or would speak, be speaking._
               tÃº hablar =Ã­as=  _You would speak, etc._
          Ã©l, ella hablar =Ã­a=  _He, she would speak, etc._
             usted hablar =Ã­a=  _You would speak, etc._

  nosotros (as) hablar =Ã­amos=  _We should or would speak, etc._
   vosotros (as) hablar =Ã­ais=  _You would speak, etc._
     ellos, ellas hablar =Ã­an=  _They would speak, etc._
          ustedes hablar =Ã­an=  _You would speak, etc._

=Modo Subjuntivo=

PRESENTE

                yo habl =e=  _I may speak, be speaking._[374]
               tÃº habl =es=  _You may speak, etc._
          Ã©l, ella habl =e=  _He, she may speak, etc._
             usted habl =e=  _You may speak, etc._

  nosotros (as) habl =emos=  _We may speak, etc._
   vosotros (as) habl =Ã©is=  _You may speak, etc._
     ellos, ellas habl =en=  _They may speak, etc._
          ustedes habl =en=  _You may speak, etc._

IMPERFECTO, PRIMERA FORMA

  yo habl =ase=  _I might speak, be speaking._[374]
  tÃº habl =ases=  _You might speak, etc._
  Ã©l, ella habl =ase=  _He, she might speak, etc._
  usted habl =ase=  _You might speak, etc._

  nosotros (as) habl =Ã¡semos=  _We might speak, etc._
  vosotros (as) habl =aseis=  _You might speak, etc._
  ellos, ellas habl =asen=  _They might speak, etc._
  ustedes habl =asen=  _You might speak, etc._

IMPERFECTO, SEGUNDA FORMA

                yo habl =ara=  _I might speak, be speaking._[374]
               tÃº habl =aras=  _You might speak, etc._
          Ã©l, ella habl =ara=  _He, she might speak, etc._
             usted habl =ara=  _You might speak, etc._

  nosotros (as) habl =Ã¡ramos=  _We might speak, etc._
   vosotros (as) habl =arais=  _You might speak, etc._
     ellos, ellas habl =aran=  _They might speak, etc._
          ustedes habl =aran=  _You might speak, etc._

FUTURO

                yo habl =are=  _I may speak, be speaking._[375]
               tÃº habl =ares=  _You may speak, etc._
          Ã©l, ella habl =are=  _He, she may speak, etc._
             usted habl =are=  _You may speak, etc._

  nosotros (as) habl =Ã¡remos=  _We may speak, etc._
   vosotros (as) habl =areis=  _You may speak, etc._
     ellos, ellas habl =aren=  _They may speak, etc._
          ustedes habl =aren=  _You may speak, etc._

=Modo Imperativo=

  habla (tÃº) _speak_ (_thou_)    hablad (vosotros) _speak_ (_ye_)


=TIEMPOS COMPUESTOS=

         INFINITIVO                            GERUNDIO

  =haber hablado=, _to have spoken_      =habiendo hablado=, _having spoken_

=Modo Indicativo=

PERFECTO

                 yo he hablado  _I have spoken, have been speaking._
                tÃº has hablado  _You have spoken, etc._
           Ã©l, ella ha hablado  _He, she has spoken, etc._
              usted ha hablado  _You have spoken, etc._

   nosotros (as) hemos hablado  _We have spoken, etc._
  vosotros (as) habÃ©is hablado  _You have spoken, etc._
      ellos, ellas han hablado  _They have spoken, etc._
           ustedes han hablado  _You have spoken, etc._

PLUSCUAMPERFECTO

                yo habÃ­a hablado  _I had spoken, had been speaking._
               tÃº habÃ­as hablado  _You had spoken._
          Ã©l, ella habÃ­a hablado  _He, she had spoken._
             usted habÃ­a hablado  _You had spoken._

  nosotros (as) habÃ­amos hablado  _We had spoken._
   vosotros (as) habÃ­ais hablado  _You had spoken._
     ellos, ellas habÃ­an hablado  _They had spoken._
          ustedes habÃ­an hablado  _You had spoken._

PRETÃ‰RITO PERFECTO

                  yo hube hablado  _I had spoken._
               tÃº hubiste hablado  _You had spoken._
            Ã©l, ella hubo hablado  _He, she had spoken._
               usted hubo hablado  _You had spoken._

    nosotros (as) hubimos hablado  _We had spoken._
  vosotros (as) hubisteis hablado  _You had spoken._
    ellos, ellas hubieron hablado  _They had spoken._
         ustedes hubieron hablado  _You had spoken._

FUTURO PERFECTO

                yo habrÃ© hablado  _I shall have spoken, been speaking._
               tÃº habrÃ¡s hablado  _You will have spoken, etc._
          Ã©l, ella habrÃ¡ hablado  _He, she will have spoken, etc._
             usted habrÃ¡ hablado  _You will have spoken, etc._

  nosotros (as) habremos hablado  _We shall have spoken, etc._
   vosotros (as) habrÃ©is hablado  _You will have spoken, etc._
     ellos, ellas habrÃ¡n hablado  _They will have spoken, etc._
          ustedes habrÃ¡n hablado  _You will have spoken, etc._

CONDICIONAL PERFECTO

              yo habrÃ­a hablado  _I should or would have spoken, been speaking._
             tÃº habrÃ­as hablado  _You would have spoken, etc._
        el, ella habrÃ­a hablado  _He, she would have spoken, etc._
           usted habrÃ­a hablado  _You would have spoken, etc._

nosotros (as) habrÃ­amos hablado  _We should or would have spoken, etc._
 vosotros (as) habrÃ­ais hablado  _You would have spoken, etc._
   ellos, ellas habrÃ­an hablado  _They would have spoken, etc._
        ustedes habrÃ­an hablado  _You would have spoken, etc._

=Modo Subjuntivo=

PERFECTO

                yo haya hablado  _I may have spoken, been speaking._[376]
               tÃº hayas hablado  _You may have spoken, etc._
          Ã©l, ella haya hablado  _He, she may have spoken, etc._
             usted haya hablado  _You may have spoken, etc._

  nosotros (as) <b>hayamos hablado</b>  _We may have spoken, etc._
   vosotros (as) hayÃ¡is hablado  _You may have spoken, etc._
     ellos, ellas hayan hablado  _They may have spoken, etc._
          ustedes hayan hablado  _You may have spoken, etc._

PLUSCUAMPERFECTO, PRIMERA FORMA

                yo hubiese hablado  _I might have spoken, been speaking._[374]
               tÃº hubieses hablado  _You might have spoken, etc._
          Ã©l, ella hubiese hablado  _He, she might have spoken, etc._
             usted hubiese hablado  _You might have spoken, etc._

  nosotros (as) hubiÃ©semos hablado  _We might have spoken, etc._
   vosotros (as) hubieseis hablado  _You might have spoken, etc._
     ellos, ellas hubiesen hablado  _They might have spoken, etc._
          ustedes hubiesen hablado  _You might have spoken, etc._

PLUSCUAMPERFECTO, SEGUNDA FORMA

                yo hubiera hablado  _I might have spoken, been speaking._[374]
               tÃº hubieras hablado  _You might have spoken, etc._
          Ã©l, ella hubiera hablado  _He, she might have spoken, etc._
             usted hubiera hablado  _You might have spoken, etc._

  nosotros (as) hubiÃ©ramos hablado  _We might have spoken, etc._
   vosotros (as) hubierais hablado  _You might have spoken, etc._
     ellos, ellas hubieran hablado  _They might have spoken, etc._
          ustedes hubieran hablado  _You might have spoken, etc._

FUTURO PERFECTO

                yo hubiere hablado  _I may have spoken, been speaking._[377]
               tÃº hubieres hablado  _You may have spoken, etc._
          Ã©l, ella hubiere hablado  _He, she may have spoken, etc._
             usted hubiere hablado  _You may have spoken, etc._

  nosotros (as) hubiÃ©remos hablado  _We may have spoken, etc._
   vosotros (as) hubiereis hablado  _You may have spoken, etc._
     ellos, ellas hubieren hablado  _They may have spoken, etc._
          ustedes hubieren hablado  _You may have spoken, etc._


=Segunda ConjugaciÃ³n=

    INFINITIVO            GERUNDIO           PARTICIPIO PASIVO

  =comer=, _to eat_   =comiendo=, _eating_  =comido=, _eaten_


=TIEMPOS SIMPLES=

=Modo Indicativo=

PRESENTE

                yo com =o=  _I eat, am eating, do eat._
               tÃº com =es=  _You_ (familiar singular) _eat, etc._
          Ã©l, ella com =e=  _He, she eats, etc._
             usted com =e=  _You_ (polite singular) _eat, etc._

  nosotros (as) com =emos=  _We eat, etc._
   vosotros (as) com =Ã©is=  _You_ (familiar plural) _eat, etc._
     ellos, ellas com =en=  _They eat, etc._
          ustedes com =en=  _You_ (polite plural) _eat, etc._

IMPERFECTO

                yo com =Ã­a=  _I was eating, used to eat, ate._
               tÃº com =Ã­as=  _You_ (familiar singular) _were eating, etc._
          Ã©l, ella com =Ã­a=  _He, she was eating, etc._
             usted com =Ã­a=  _You_ (polite singular) _were eating, etc._

  nosotros (as) com =Ã­amos=  _We were eating, etc._
   vosotros (as) com =Ã­ais=  _You_ (familiar plural) _were eating, etc._
     ellos, ellas com =Ã­an=  _They were eating, etc._
          ustedes com =Ã­an=  _You_ (polite plural) _were eating, etc._

PRETÃ‰RITO

                  yo com =Ã­=  _I ate, did eat._
               tÃº com =iste=  _You ate, etc._
           Ã©l, ella com =iÃ³=  _He, she ate, etc._
              usted com =iÃ³=  _You ate, etc._

    nosotros (as) com =imos=  _We ate, etc._
  vosotros (as) com =isteis=  _You ate, etc._
    ellos, ellas com =ieron=  _They ate, etc._
         ustedes com =ieron=  _You ate, etc._

FUTURO

                yo comer =Ã©=  _I shall eat, be eating._
               tÃº comer =Ã¡s=  _You will eat, etc._
          Ã©l, ella comer =Ã¡=  _He, she will eat, etc._
             usted comer =Ã¡=  _You will eat, etc._

  nosotros (as) comer =emos=  _We shall eat, etc._
   vosotros (as) comer =Ã©is=  _You will eat, etc._
     ellos, ellas comer =Ã¡n=  _They will eat, etc._
          ustedes comer =Ã¡n=  _You will eat, etc._

CONDICIONAL

                yo comer =Ã­a=  _I should or would eat, be eating._
               tÃº comer =Ã­as=  _You would eat, etc._
          Ã©l, ella comer =Ã­a=  _He, she would eat, etc._
             usted comer =Ã­a=  _You would eat, etc._

  nosotros (as) comer =Ã­amos=  _We should or would eat, etc._
   vosotros (as) comer =Ã­ais=  _You would eat, etc._
     ellos, ellas comer =Ã­an=  _They would eat, etc._
          ustedes comer =Ã­an=  _You would eat, etc._

=Modo Subjuntivo=

PRESENTE

                yo com =a=  _I may eat, be eating._[378]
               tÃº com =as=  _You may eat, etc._
         Ã©l, ella, com =a=  _He, she may eat, etc._
             usted com =a=  _You may eat, etc._

  nosotros (as) com =amos=  _We may eat, etc._
   vosotros (as) com =Ã¡is=  _You may eat, etc._
     ellos, ellas com =an=  _They may eat, etc._
          ustedes com =an=  _You may eat, etc._

IMPERFECTO, PRIMERA FORMA

                yo com =iese=  _I might eat, be eating._[374]
               tÃº com =ieses=  _You might eat, etc._
          Ã©l, ella com =iese=  _He, she might eat, etc._
             usted com =iese=  _You might eat, etc._

  nosotros (as) com =iÃ©semos=  _We might eat, etc._
   vosotros (as) com =ieseis=  _You might eat, etc._
     ellos, ellas com =iesen=  _They might eat, etc._
          ustedes com =iesen=  _You might eat, etc._

IMPERFECTO, SEGUNDA FORMA

                yo com =iera=  _I might eat, be eating._[374]
               tÃº com =ieras=  _You might eat, etc._
          Ã©1, ella com =iera=  _He, she might eat, etc._
             usted com =iera=  _You might eat, etc._

  nosotros (as) com =iÃ©ramos=  _We might eat, etc._
   vosotros (as) com =ierais=  _You might eat, etc._
     ellos, ellas com =ieran=  _They might eat, etc._
          ustedes com =ieran=  _You might eat, etc._

FUTURO

                yo com =iere=  _I may eat, be eating._[379]
               tÃº com =ieres=  _You may eat, etc._
          Ã©l, ella com =iere=  _He, she may eat, etc._
             usted com =iere=  _You may eat, etc._

  nosotros (as) com =iÃ©remos=  _We may eat, etc._
   vosotros (as) com =iereis=  _You may eat, etc._
     ellos, ellas com =ieren=  _They may eat, etc._
          ustedes com =ieren=  _You may eat, etc._

=Modo Imperativo=

   come (tÃº) _eat_ (_thou_)      comed (vosotros) _eat_ (_ye_)


=TIEMPOS COMPUESTOS=

   INFINITIVO                             GERUNDIO

  =haber comido=, _to have eaten_   =habiendo comido=, _having eaten_

=Modo Indicativo=

PERFECTO

                 yo he comido  _I have eaten, have been eating._
                tÃº has comido  _You have eaten, etc._
           Ã©l, ella ha comido  _He, she has eaten, etc._
              usted ha comido  _You have eaten, etc._

   nosotros (as) hemos comido  _We have eaten, etc._
  vosotros (as) habÃ©is comido  _You have eaten, etc._
      ellos, ellas han comido  _They have eaten, etc._
           ustedes han comido  _You have eaten, etc._

PLUSCUAMPERFECTO

                yo habÃ­a comido  _I had eaten, had been eating._
               tÃº habÃ­as comido  _You had eaten, etc._
          Ã©l, ella habÃ­a comido  _He, she had eaten, etc._
             usted habÃ­a comido  _You had eaten, etc._

  nosotros (as) habÃ­amos comido  _We had eaten, etc._
   vosotros (as) habÃ­ais comido  _You had eaten, etc._
     ellos, ellas habÃ­an comido  _They had eaten, etc._
          ustedes habÃ­an comido  _You had eaten, etc._

PRETÃ‰RITO PERFECTO

                  yo hube comido  _I had eaten._
               tÃº hubiste comido  _You had eaten._
            Ã©l, ella hubo comido  _He, she had eaten._
               usted hubo comido  _You had eaten._

    nosotros (as) hubimos comido  _We had eaten._
  vosotros (as) hubisteis comido  _You had eaten._
    ellos, ellas hubieron comido  _They had eaten._
         ustedes hubieron comido  _You had eaten._

FUTURO PERFECTO

                yo habrÃ© comido  _I shall have eaten, been eating._
               tÃº habrÃ¡s comido  _You will have eaten, etc._
          Ã©l, ella habrÃ¡ comido  _He, she will have eaten, etc._
             usted habrÃ¡ comido  _You will have eaten, etc._

  nosotros (as) habremos comido  _We shall have eaten, etc._
   vosotros (as) habrÃ©is comido  _You will have eaten, etc._
     ellos, ellas habrÃ¡n comido  _They will have eaten, etc._
          ustedes habrÃ¡n comido  _You will have eaten, etc._

CONDICIONAL PERFECTO

                yo habrÃ­a comido  _I should or would have eaten, been eating._
               tÃº habrÃ­as comido  _You would have eaten, etc._
          Ã©l, ella habrÃ­a comido  _He, she would have eaten, etc._
             usted habrÃ­a comido  _You would have eaten, etc._

  nosotros (as) habrÃ­amos comido  _We should or would have eaten, etc._
   vosotros (as) habrÃ­ais comido  _You would have eaten, etc._
     ellos, ellas habrÃ­an comido  _They would have eaten, etc._
          ustedes habrÃ­an comido  _You would have eaten, etc._

=Modo Subjuntivo=

PERFECTO

                yo haya comido  _I may have eaten, been eating._[380]
               tÃº hayas comido  _You may have eaten, etc._
          Ã©l, ella haya comido  _He, she may have eaten, etc._
             usted haya comido  _You may have eaten, etc._

  nosotros (as) hayamos comido  _We may have eaten, etc._
   vosotros (as) hayÃ¡is comido  _You may have eaten, etc._
     ellos, ellas hayan comido  _They may have eaten, etc._
          ustedes hayan comido  _You may have eaten, etc._

PLUSCUAMPERFECTO, PRIMERA FORMA

                yo hubiese comido  _I might have eaten, been eating._[374]
               tÃº hubieses comido  _You might have eaten, etc._
          Ã©l, ella hubiese comido  _He, she might have eaten, etc._
             usted hubiese comido  _You might have eaten, etc._

  nosotros (as) hubiÃ©semos comido  _We might have eaten, etc._
   vosotros (as) hubieseis comido  _You might have eaten, etc._
     ellos, ellas hubiesen comido  _They might have eaten, etc._
          ustedes hubiesen comido  _You might have eaten, etc._

PLUSCUAMPERFECTO, SEGUNDA FORMA

                yo hubiera comido  _I might have eaten, been eating._[374]
               tÃº hubieras comido  _You might have eaten, etc._
          Ã©l, ella hubiera comido  _He, she might have eaten, etc._
             usted hubiera comido  _You might have eaten, etc._

  nosotros (as) hubiÃ©ramos comido  _We might have eaten, etc._
   vosotros (as) hubierais comido  _You might have eaten, etc._
     ellos, ellas hubieran comido  _They might have eaten, etc._
          ustedes hubieran comido  _You might have eaten, etc._

FUTURO PERFECTO

                yo hubiere comido  _I may have eaten, been eating._[381]
               tÃº hubieres comido  _You may have eaten, etc._
          Ã©l, ella hubiere comido  _He, she may have eaten, etc._
             usted hubiere comido  _You may have eaten, etc._

  nosotros (as) hubiÃ©remos comido  _We may have eaten, etc._
   vosotros (as) hubiereis comido  _You may have eaten, etc._
     ellos, ellas hubieren comido  _They may have eaten, etc._
          ustedes hubieren comido  _You may have eaten, etc._


=Tercera ConjugaciÃ³n=

    INFINITIVO            GERUNDIO              PARTICIPIO PASIVO

  =vivir=, _to live_   =viviendo=, _living_    =vivido=, _lived_


=TIEMPOS SIMPLES=

=Modo Indicativo=

PRESENTE

                yo viv =o=  _I live, am living, do live._
               tÃº viv =es=  _You_ (familiar singular) _live, etc._
          Ã©l, ella viv =e=  _He, she lives, etc._
             usted viv =e=  _You_ (polite singular) _live, etc._

  nosotros (as) viv =imos=  _We live, etc._
    vosotros (as) viv =Ã­s=  _You_ (familiar plural) _live, etc._
     ellos, ellas viv =en=  _They live, etc._
          ustedes viv =en=  _You_ (polite plural) _live, etc._

IMPERFECTO

                yo viv =Ã­a=  _I was living, used to live, etc._
               tÃº viv =Ã­as=  _You_ (familiar singular) _were living, etc._
          Ã©l, ella viv =Ã­a=  _He, she was living, etc._
             usted viv =Ã­a=  _You_ (polite singular) _were living, etc._

  nosotros (as) viv =Ã­amos=  _We were living, etc._
   vosotros (as) viv =Ã­ais=  _You_ (familiar plural) _were living, etc._
     ellos, ellas viv =Ã­an=  _They were living._
          ustedes viv =Ã­an=  _You_ (polite plural) _were living, etc._

PRETÃ‰RITO

                  yo viv =Ã­=  _I lived, did live._
               tÃº viv =iste=  _You lived, etc._
           Ã©l, ella viv =iÃ³=  _He, she lived, etc._
              usted viv =iÃ³=  _You lived, etc._

    nosotros (as) viv =imos=  _We lived, etc._
  vosotros (as) viv =isteis=  _You lived, etc._
    ellos, ellas viv =ieron=  _They lived, etc._
         ustedes viv =ieron=  _You lived, etc._

FUTURO

                yo vivir =Ã©=  _I shall live, be living._
               tÃº vivir =Ã¡s=  _You will live, etc._
          Ã©l, ella vivir =Ã¡=  _He, she will live, etc._
             usted vivir =Ã¡=  _You will live, etc._

  nosotros (as) vivir =emos=  _We shall live, etc._
   vosotros (as) vivir =Ã©is=  _You will live, etc._
     ellos, ellas vivir =Ã¡n=  _They will live, etc._
          ustedes vivir =Ã¡n=  _You will live, etc._

CONDICIONAL

                yo vivir =Ã­a=  _I should or would live, be living._[374]
               tÃº vivir =Ã­as=  _You would live, etc._
          Ã©l, ella vivir =Ã­a=  _He, she would live, etc._
             usted vivir =Ã­a=  _You would live, etc._

  nosotros (as) vivir =Ã­amos=  _We should or would live, etc._
   vosotros (as) vivir =Ã­ais=  _You would live, etc._
     ellos, ellas vivir =Ã­an=  _They would live, etc._
          ustedes vivir =Ã­an=  _You would live, etc._

=Modo Subjuntivo=

PRESENTE

                yo viv =a=  _I may live, be living._[382]
               tÃº viv =as=  _You may live, etc._
          Ã©l, ella viv =a=  _He, she may live, etc._
             usted viv =a=  _You may live, etc._

  nosotros (as) viv =amos=  _We may live, etc._
   vosotros (as) viv =Ã¡is=  _You may live, etc._
     ellos, ellas viv =an=  _They may live, etc._
          ustedes viv =an=  _You may live, etc._

IMPERFECTO, PRIMERA FORMA

                yo viv =iese=  _I might live, be living_.[374]
               tÃº viv =ieses=  _You might live, etc_.                            <hr />
                    </div>
                </div>
                <div class="panel panel-default">
                    <div class="panel-heading">
                        <a href="#p_56" data-toggle="collapse" data-target="#p_56" class="collapsed">
                            <h3 class="panel-title">hay&#225;is hablado</h3>
                        </a>
                    </div>
                    <div class="panel-body collapse" id="p_56">
tÃº hablar =Ã¡s=  _You will speak, etc._
          Ã©l, ella hablar =Ã¡=  _He, she will speak, etc._

             usted hablar =Ã¡=  _You will speak, etc._
  nosotros (as) hablar =emos=  _We shall speak, etc._
   vosotros (as) hablar =Ã©is=  _You will speak, etc._
     ellos, ellas hablar =Ã¡n=  _They will speak, etc._
          ustedes hablar =Ã¡n=  _You will speak._

CONDICIONAL

                yo hablar =Ã­a=  _I should or would speak, be speaking._
               tÃº hablar =Ã­as=  _You would speak, etc._
          Ã©l, ella hablar =Ã­a=  _He, she would speak, etc._
             usted hablar =Ã­a=  _You would speak, etc._

  nosotros (as) hablar =Ã­amos=  _We should or would speak, etc._
   vosotros (as) hablar =Ã­ais=  _You would speak, etc._
     ellos, ellas hablar =Ã­an=  _They would speak, etc._
          ustedes hablar =Ã­an=  _You would speak, etc._

=Modo Subjuntivo=

PRESENTE

                yo habl =e=  _I may speak, be speaking._[374]
               tÃº habl =es=  _You may speak, etc._
          Ã©l, ella habl =e=  _He, she may speak, etc._
             usted habl =e=  _You may speak, etc._

  nosotros (as) habl =emos=  _We may speak, etc._
   vosotros (as) habl =Ã©is=  _You may speak, etc._
     ellos, ellas habl =en=  _They may speak, etc._
          ustedes habl =en=  _You may speak, etc._

IMPERFECTO, PRIMERA FORMA

  yo habl =ase=  _I might speak, be speaking._[374]
  tÃº habl =ases=  _You might speak, etc._
  Ã©l, ella habl =ase=  _He, she might speak, etc._
  usted habl =ase=  _You might speak, etc._

  nosotros (as) habl =Ã¡semos=  _We might speak, etc._
  vosotros (as) habl =aseis=  _You might speak, etc._
  ellos, ellas habl =asen=  _They might speak, etc._
  ustedes habl =asen=  _You might speak, etc._

IMPERFECTO, SEGUNDA FORMA

                yo habl =ara=  _I might speak, be speaking._[374]
               tÃº habl =aras=  _You might speak, etc._
          Ã©l, ella habl =ara=  _He, she might speak, etc._
             usted habl =ara=  _You might speak, etc._

  nosotros (as) habl =Ã¡ramos=  _We might speak, etc._
   vosotros (as) habl =arais=  _You might speak, etc._
     ellos, ellas habl =aran=  _They might speak, etc._
          ustedes habl =aran=  _You might speak, etc._

FUTURO

                yo habl =are=  _I may speak, be speaking._[375]
               tÃº habl =ares=  _You may speak, etc._
          Ã©l, ella habl =are=  _He, she may speak, etc._
             usted habl =are=  _You may speak, etc._

  nosotros (as) habl =Ã¡remos=  _We may speak, etc._
   vosotros (as) habl =areis=  _You may speak, etc._
     ellos, ellas habl =aren=  _They may speak, etc._
          ustedes habl =aren=  _You may speak, etc._

=Modo Imperativo=

  habla (tÃº) _speak_ (_thou_)    hablad (vosotros) _speak_ (_ye_)


=TIEMPOS COMPUESTOS=

         INFINITIVO                            GERUNDIO

  =haber hablado=, _to have spoken_      =habiendo hablado=, _having spoken_

=Modo Indicativo=

PERFECTO

                 yo he hablado  _I have spoken, have been speaking._
                tÃº has hablado  _You have spoken, etc._
           Ã©l, ella ha hablado  _He, she has spoken, etc._
              usted ha hablado  _You have spoken, etc._

   nosotros (as) hemos hablado  _We have spoken, etc._
  vosotros (as) habÃ©is hablado  _You have spoken, etc._
      ellos, ellas han hablado  _They have spoken, etc._
           ustedes han hablado  _You have spoken, etc._

PLUSCUAMPERFECTO

                yo habÃ­a hablado  _I had spoken, had been speaking._
               tÃº habÃ­as hablado  _You had spoken._
          Ã©l, ella habÃ­a hablado  _He, she had spoken._
             usted habÃ­a hablado  _You had spoken._

  nosotros (as) habÃ­amos hablado  _We had spoken._
   vosotros (as) habÃ­ais hablado  _You had spoken._
     ellos, ellas habÃ­an hablado  _They had spoken._
          ustedes habÃ­an hablado  _You had spoken._

PRETÃ‰RITO PERFECTO

                  yo hube hablado  _I had spoken._
               tÃº hubiste hablado  _You had spoken._
            Ã©l, ella hubo hablado  _He, she had spoken._
               usted hubo hablado  _You had spoken._

    nosotros (as) hubimos hablado  _We had spoken._
  vosotros (as) hubisteis hablado  _You had spoken._
    ellos, ellas hubieron hablado  _They had spoken._
         ustedes hubieron hablado  _You had spoken._

FUTURO PERFECTO

                yo habrÃ© hablado  _I shall have spoken, been speaking._
               tÃº habrÃ¡s hablado  _You will have spoken, etc._
          Ã©l, ella habrÃ¡ hablado  _He, she will have spoken, etc._
             usted habrÃ¡ hablado  _You will have spoken, etc._

  nosotros (as) habremos hablado  _We shall have spoken, etc._
   vosotros (as) habrÃ©is hablado  _You will have spoken, etc._
     ellos, ellas habrÃ¡n hablado  _They will have spoken, etc._
          ustedes habrÃ¡n hablado  _You will have spoken, etc._

CONDICIONAL PERFECTO

              yo habrÃ­a hablado  _I should or would have spoken, been speaking._
             tÃº habrÃ­as hablado  _You would have spoken, etc._
        el, ella habrÃ­a hablado  _He, she would have spoken, etc._
           usted habrÃ­a hablado  _You would have spoken, etc._

nosotros (as) habrÃ­amos hablado  _We should or would have spoken, etc._
 vosotros (as) habrÃ­ais hablado  _You would have spoken, etc._
   ellos, ellas habrÃ­an hablado  _They would have spoken, etc._
        ustedes habrÃ­an hablado  _You would have spoken, etc._

=Modo Subjuntivo=

PERFECTO

                yo haya hablado  _I may have spoken, been speaking._[376]
               tÃº hayas hablado  _You may have spoken, etc._
          Ã©l, ella haya hablado  _He, she may have spoken, etc._
             usted haya hablado  _You may have spoken, etc._

  nosotros (as) hayamos hablado  _We may have spoken, etc._
   vosotros (as) <b>hayÃ¡is hablado</b>  _You may have spoken, etc._
     ellos, ellas hayan hablado  _They may have spoken, etc._
          ustedes hayan hablado  _You may have spoken, etc._

PLUSCUAMPERFECTO, PRIMERA FORMA

                yo hubiese hablado  _I might have spoken, been speaking._[374]
               tÃº hubieses hablado  _You might have spoken, etc._
          Ã©l, ella hubiese hablado  _He, she might have spoken, etc._
             usted hubiese hablado  _You might have spoken, etc._

  nosotros (as) hubiÃ©semos hablado  _We might have spoken, etc._
   vosotros (as) hubieseis hablado  _You might have spoken, etc._
     ellos, ellas hubiesen hablado  _They might have spoken, etc._
          ustedes hubiesen hablado  _You might have spoken, etc._

PLUSCUAMPERFECTO, SEGUNDA FORMA

                yo hubiera hablado  _I might have spoken, been speaking._[374]
               tÃº hubieras hablado  _You might have spoken, etc._
          Ã©l, ella hubiera hablado  _He, she might have spoken, etc._
             usted hubiera hablado  _You might have spoken, etc._

  nosotros (as) hubiÃ©ramos hablado  _We might have spoken, etc._
   vosotros (as) hubierais hablado  _You might have spoken, etc._
     ellos, ellas hubieran hablado  _They might have spoken, etc._
          ustedes hubieran hablado  _You might have spoken, etc._

FUTURO PERFECTO

                yo hubiere hablado  _I may have spoken, been speaking._[377]
               tÃº hubieres hablado  _You may have spoken, etc._
          Ã©l, ella hubiere hablado  _He, she may have spoken, etc._
             usted hubiere hablado  _You may have spoken, etc._

  nosotros (as) hubiÃ©remos hablado  _We may have spoken, etc._
   vosotros (as) hubiereis hablado  _You may have spoken, etc._
     ellos, ellas hubieren hablado  _They may have spoken, etc._
          ustedes hubieren hablado  _You may have spoken, etc._


=Segunda ConjugaciÃ³n=

    INFINITIVO            GERUNDIO           PARTICIPIO PASIVO

  =comer=, _to eat_   =comiendo=, _eating_  =comido=, _eaten_


=TIEMPOS SIMPLES=

=Modo Indicativo=

PRESENTE

                yo com =o=  _I eat, am eating, do eat._
               tÃº com =es=  _You_ (familiar singular) _eat, etc._
          Ã©l, ella com =e=  _He, she eats, etc._
             usted com =e=  _You_ (polite singular) _eat, etc._

  nosotros (as) com =emos=  _We eat, etc._
   vosotros (as) com =Ã©is=  _You_ (familiar plural) _eat, etc._
     ellos, ellas com =en=  _They eat, etc._
          ustedes com =en=  _You_ (polite plural) _eat, etc._

IMPERFECTO

                yo com =Ã­a=  _I was eating, used to eat, ate._
               tÃº com =Ã­as=  _You_ (familiar singular) _were eating, etc._
          Ã©l, ella com =Ã­a=  _He, she was eating, etc._
             usted com =Ã­a=  _You_ (polite singular) _were eating, etc._

  nosotros (as) com =Ã­amos=  _We were eating, etc._
   vosotros (as) com =Ã­ais=  _You_ (familiar plural) _were eating, etc._
     ellos, ellas com =Ã­an=  _They were eating, etc._
          ustedes com =Ã­an=  _You_ (polite plural) _were eating, etc._

PRETÃ‰RITO

                  yo com =Ã­=  _I ate, did eat._
               tÃº com =iste=  _You ate, etc._
           Ã©l, ella com =iÃ³=  _He, she ate, etc._
              usted com =iÃ³=  _You ate, etc._

    nosotros (as) com =imos=  _We ate, etc._
  vosotros (as) com =isteis=  _You ate, etc._
    ellos, ellas com =ieron=  _They ate, etc._
         ustedes com =ieron=  _You ate, etc._

FUTURO

                yo comer =Ã©=  _I shall eat, be eating._
               tÃº comer =Ã¡s=  _You will eat, etc._
          Ã©l, ella comer =Ã¡=  _He, she will eat, etc._
             usted comer =Ã¡=  _You will eat, etc._

  nosotros (as) comer =emos=  _We shall eat, etc._
   vosotros (as) comer =Ã©is=  _You will eat, etc._
     ellos, ellas comer =Ã¡n=  _They will eat, etc._
          ustedes comer =Ã¡n=  _You will eat, etc._

CONDICIONAL

                yo comer =Ã­a=  _I should or would eat, be eating._
               tÃº comer =Ã­as=  _You would eat, etc._
          Ã©l, ella comer =Ã­a=  _He, she would eat, etc._
             usted comer =Ã­a=  _You would eat, etc._

  nosotros (as) comer =Ã­amos=  _We should or would eat, etc._
   vosotros (as) comer =Ã­ais=  _You would eat, etc._
     ellos, ellas comer =Ã­an=  _They would eat, etc._
          ustedes comer =Ã­an=  _You would eat, etc._

=Modo Subjuntivo=

PRESENTE

                yo com =a=  _I may eat, be eating._[378]
               tÃº com =as=  _You may eat, etc._
         Ã©l, ella, com =a=  _He, she may eat, etc._
             usted com =a=  _You may eat, etc._

  nosotros (as) com =amos=  _We may eat, etc._
   vosotros (as) com =Ã¡is=  _You may eat, etc._
     ellos, ellas com =an=  _They may eat, etc._
          ustedes com =an=  _You may eat, etc._

IMPERFECTO, PRIMERA FORMA

                yo com =iese=  _I might eat, be eating._[374]
               tÃº com =ieses=  _You might eat, etc._
          Ã©l, ella com =iese=  _He, she might eat, etc._
             usted com =iese=  _You might eat, etc._

  nosotros (as) com =iÃ©semos=  _We might eat, etc._
   vosotros (as) com =ieseis=  _You might eat, etc._
     ellos, ellas com =iesen=  _They might eat, etc._
          ustedes com =iesen=  _You might eat, etc._

IMPERFECTO, SEGUNDA FORMA

                yo com =iera=  _I might eat, be eating._[374]
               tÃº com =ieras=  _You might eat, etc._
          Ã©1, ella com =iera=  _He, she might eat, etc._
             usted com =iera=  _You might eat, etc._

  nosotros (as) com =iÃ©ramos=  _We might eat, etc._
   vosotros (as) com =ierais=  _You might eat, etc._
     ellos, ellas com =ieran=  _They might eat, etc._
          ustedes com =ieran=  _You might eat, etc._

FUTURO

                yo com =iere=  _I may eat, be eating._[379]
               tÃº com =ieres=  _You may eat, etc._
          Ã©l, ella com =iere=  _He, she may eat, etc._
             usted com =iere=  _You may eat, etc._

  nosotros (as) com =iÃ©remos=  _We may eat, etc._
   vosotros (as) com =iereis=  _You may eat, etc._
     ellos, ellas com =ieren=  _They may eat, etc._
          ustedes com =ieren=  _You may eat, etc._

=Modo Imperativo=

   come (tÃº) _eat_ (_thou_)      comed (vosotros) _eat_ (_ye_)


=TIEMPOS COMPUESTOS=

   INFINITIVO                             GERUNDIO

  =haber comido=, _to have eaten_   =habiendo comido=, _having eaten_

=Modo Indicativo=

PERFECTO

                 yo he comido  _I have eaten, have been eating._
                tÃº has comido  _You have eaten, etc._
           Ã©l, ella ha comido  _He, she has eaten, etc._
              usted ha comido  _You have eaten, etc._

   nosotros (as) hemos comido  _We have eaten, etc._
  vosotros (as) habÃ©is comido  _You have eaten, etc._
      ellos, ellas han comido  _They have eaten, etc._
           ustedes han comido  _You have eaten, etc._

PLUSCUAMPERFECTO

                yo habÃ­a comido  _I had eaten, had been eating._
               tÃº habÃ­as comido  _You had eaten, etc._
          Ã©l, ella habÃ­a comido  _He, she had eaten, etc._
             usted habÃ­a comido  _You had eaten, etc._

  nosotros (as) habÃ­amos comido  _We had eaten, etc._
   vosotros (as) habÃ­ais comido  _You had eaten, etc._
     ellos, ellas habÃ­an comido  _They had eaten, etc._
          ustedes habÃ­an comido  _You had eaten, etc._

PRETÃ‰RITO PERFECTO

                  yo hube comido  _I had eaten._
               tÃº hubiste comido  _You had eaten._
            Ã©l, ella hubo comido  _He, she had eaten._
               usted hubo comido  _You had eaten._

    nosotros (as) hubimos comido  _We had eaten._
  vosotros (as) hubisteis comido  _You had eaten._
    ellos, ellas hubieron comido  _They had eaten._
         ustedes hubieron comido  _You had eaten._

FUTURO PERFECTO

                yo habrÃ© comido  _I shall have eaten, been eating._
               tÃº habrÃ¡s comido  _You will have eaten, etc._
          Ã©l, ella habrÃ¡ comido  _He, she will have eaten, etc._
             usted habrÃ¡ comido  _You will have eaten, etc._

  nosotros (as) habremos comido  _We shall have eaten, etc._
   vosotros (as) habrÃ©is comido  _You will have eaten, etc._
     ellos, ellas habrÃ¡n comido  _They will have eaten, etc._
          ustedes habrÃ¡n comido  _You will have eaten, etc._

CONDICIONAL PERFECTO

                yo habrÃ­a comido  _I should or would have eaten, been eating._
               tÃº habrÃ­as comido  _You would have eaten, etc._
          Ã©l, ella habrÃ­a comido  _He, she would have eaten, etc._
             usted habrÃ­a comido  _You would have eaten, etc._

  nosotros (as) habrÃ­amos comido  _We should or would have eaten, etc._
   vosotros (as) habrÃ­ais comido  _You would have eaten, etc._
     ellos, ellas habrÃ­an comido  _They would have eaten, etc._
          ustedes habrÃ­an comido  _You would have eaten, etc._

=Modo Subjuntivo=

PERFECTO

                yo haya comido  _I may have eaten, been eating._[380]
               tÃº hayas comido  _You may have eaten, etc._
          Ã©l, ella haya comido  _He, she may have eaten, etc._
             usted haya comido  _You may have eaten, etc._

  nosotros (as) hayamos comido  _We may have eaten, etc._
   vosotros (as) hayÃ¡is comido  _You may have eaten, etc._
     ellos, ellas hayan comido  _They may have eaten, etc._
          ustedes hayan comido  _You may have eaten, etc._

PLUSCUAMPERFECTO, PRIMERA FORMA

                yo hubiese comido  _I might have eaten, been eating._[374]
               tÃº hubieses comido  _You might have eaten, etc._
          Ã©l, ella hubiese comido  _He, she might have eaten, etc._
             usted hubiese comido  _You might have eaten, etc._

  nosotros (as) hubiÃ©semos comido  _We might have eaten, etc._
   vosotros (as) hubieseis comido  _You might have eaten, etc._
     ellos, ellas hubiesen comido  _They might have eaten, etc._
          ustedes hubiesen comido  _You might have eaten, etc._

PLUSCUAMPERFECTO, SEGUNDA FORMA

                yo hubiera comido  _I might have eaten, been eating._[374]
               tÃº hubieras comido  _You might have eaten, etc._
          Ã©l, ella hubiera comido  _He, she might have eaten, etc._
             usted hubiera comido  _You might have eaten, etc._

  nosotros (as) hubiÃ©ramos comido  _We might have eaten, etc._
   vosotros (as) hubierais comido  _You might have eaten, etc._
     ellos, ellas hubieran comido  _They might have eaten, etc._
          ustedes hubieran comido  _You might have eaten, etc._

FUTURO PERFECTO

                yo hubiere comido  _I may have eaten, been eating._[381]
               tÃº hubieres comido  _You may have eaten, etc._
          Ã©l, ella hubiere comido  _He, she may have eaten, etc._
             usted hubiere comido  _You may have eaten, etc._

  nosotros (as) hubiÃ©remos comido  _We may have eaten, etc._
   vosotros (as) hubiereis comido  _You may have eaten, etc._
     ellos, ellas hubieren comido  _They may have eaten, etc._
          ustedes hubieren comido  _You may have eaten, etc._


=Tercera ConjugaciÃ³n=

    INFINITIVO            GERUNDIO              PARTICIPIO PASIVO

  =vivir=, _to live_   =viviendo=, _living_    =vivido=, _lived_


=TIEMPOS SIMPLES=

=Modo Indicativo=

PRESENTE

                yo viv =o=  _I live, am living, do live._
               tÃº viv =es=  _You_ (familiar singular) _live, etc._
          Ã©l, ella viv =e=  _He, she lives, etc._
             usted viv =e=  _You_ (polite singular) _live, etc._

  nosotros (as) viv =imos=  _We live, etc._
    vosotros (as) viv =Ã­s=  _You_ (familiar plural) _live, etc._
     ellos, ellas viv =en=  _They live, etc._
          ustedes viv =en=  _You_ (polite plural) _live, etc._

IMPERFECTO

                yo viv =Ã­a=  _I was living, used to live, etc._
               tÃº viv =Ã­as=  _You_ (familiar singular) _were living, etc._
          Ã©l, ella viv =Ã­a=  _He, she was living, etc._
             usted viv =Ã­a=  _You_ (polite singular) _were living, etc._

  nosotros (as) viv =Ã­amos=  _We were living, etc._
   vosotros (as) viv =Ã­ais=  _You_ (familiar plural) _were living, etc._
     ellos, ellas viv =Ã­an=  _They were living._
          ustedes viv =Ã­an=  _You_ (polite plural) _were living, etc._

PRETÃ‰RITO

                  yo viv =Ã­=  _I lived, did live._
               tÃº viv =iste=  _You lived, etc._
           Ã©l, ella viv =iÃ³=  _He, she lived, etc._
              usted viv =iÃ³=  _You lived, etc._

    nosotros (as) viv =imos=  _We lived, etc._
  vosotros (as) viv =isteis=  _You lived, etc._
    ellos, ellas viv =ieron=  _They lived, etc._
         ustedes viv =ieron=  _You lived, etc._

FUTURO

                yo vivir =Ã©=  _I shall live, be living._
               tÃº vivir =Ã¡s=  _You will live, etc._
          Ã©l, ella vivir =Ã¡=  _He, she will live, etc._
             usted vivir =Ã¡=  _You will live, etc._

  nosotros (as) vivir =emos=  _We shall live, etc._
   vosotros (as) vivir =Ã©is=  _You will live, etc._
     ellos, ellas vivir =Ã¡n=  _They will live, etc._
          ustedes vivir =Ã¡n=  _You will live, etc._

CONDICIONAL

                yo vivir =Ã­a=  _I should or would live, be living._[374]
               tÃº vivir =Ã­as=  _You would live, etc._
          Ã©l, ella vivir =Ã­a=  _He, she would live, etc._
             usted vivir =Ã­a=  _You would live, etc._

  nosotros (as) vivir =Ã­amos=  _We should or would live, etc._
   vosotros (as) vivir =Ã­ais=  _You would live, etc._
     ellos, ellas vivir =Ã­an=  _They would live, etc._
          ustedes vivir =Ã­an=  _You would live, etc._

=Modo Subjuntivo=

PRESENTE

                yo viv =a=  _I may live, be living._[382]
               tÃº viv =as=  _You may live, etc._
          Ã©l, ella viv =a=  _He, she may live, etc._
             usted viv =a=  _You may live, etc._

  nosotros (as) viv =amos=  _We may live, etc._
   vosotros (as) viv =Ã¡is=  _You may live, etc._
     ellos, ellas viv =an=  _They may live, etc._
          ustedes viv =an=  _You may live, etc._

IMPERFECTO, PRIMERA FORMA

                yo viv =iese=  _I might live, be living_.[374]
               tÃº viv =ieses=  _You might live, etc_.                            <hr />
                    </div>
                </div>
                <div class="panel panel-default">
                    <div class="panel-heading">
                        <a href="#p_57" data-toggle="collapse" data-target="#p_57" class="collapsed">
                            <h3 class="panel-title">hayan hablado</h3>
                        </a>
                    </div>
                    <div class="panel-body collapse" id="p_57">
tÃº hablar =Ã¡s=  _You will speak, etc._
          Ã©l, ella hablar =Ã¡=  _He, she will speak, etc._

             usted hablar =Ã¡=  _You will speak, etc._
  nosotros (as) hablar =emos=  _We shall speak, etc._
   vosotros (as) hablar =Ã©is=  _You will speak, etc._
     ellos, ellas hablar =Ã¡n=  _They will speak, etc._
          ustedes hablar =Ã¡n=  _You will speak._

CONDICIONAL

                yo hablar =Ã­a=  _I should or would speak, be speaking._
               tÃº hablar =Ã­as=  _You would speak, etc._
          Ã©l, ella hablar =Ã­a=  _He, she would speak, etc._
             usted hablar =Ã­a=  _You would speak, etc._

  nosotros (as) hablar =Ã­amos=  _We should or would speak, etc._
   vosotros (as) hablar =Ã­ais=  _You would speak, etc._
     ellos, ellas hablar =Ã­an=  _They would speak, etc._
          ustedes hablar =Ã­an=  _You would speak, etc._

=Modo Subjuntivo=

PRESENTE

                yo habl =e=  _I may speak, be speaking._[374]
               tÃº habl =es=  _You may speak, etc._
          Ã©l, ella habl =e=  _He, she may speak, etc._
             usted habl =e=  _You may speak, etc._

  nosotros (as) habl =emos=  _We may speak, etc._
   vosotros (as) habl =Ã©is=  _You may speak, etc._
     ellos, ellas habl =en=  _They may speak, etc._
          ustedes habl =en=  _You may speak, etc._

IMPERFECTO, PRIMERA FORMA

  yo habl =ase=  _I might speak, be speaking._[374]
  tÃº habl =ases=  _You might speak, etc._
  Ã©l, ella habl =ase=  _He, she might speak, etc._
  usted habl =ase=  _You might speak, etc._

  nosotros (as) habl =Ã¡semos=  _We might speak, etc._
  vosotros (as) habl =aseis=  _You might speak, etc._
  ellos, ellas habl =asen=  _They might speak, etc._
  ustedes habl =asen=  _You might speak, etc._

IMPERFECTO, SEGUNDA FORMA

                yo habl =ara=  _I might speak, be speaking._[374]
               tÃº habl =aras=  _You might speak, etc._
          Ã©l, ella habl =ara=  _He, she might speak, etc._
             usted habl =ara=  _You might speak, etc._

  nosotros (as) habl =Ã¡ramos=  _We might speak, etc._
   vosotros (as) habl =arais=  _You might speak, etc._
     ellos, ellas habl =aran=  _They might speak, etc._
          ustedes habl =aran=  _You might speak, etc._

FUTURO

                yo habl =are=  _I may speak, be speaking._[375]
               tÃº habl =ares=  _You may speak, etc._
          Ã©l, ella habl =are=  _He, she may speak, etc._
             usted habl =are=  _You may speak, etc._

  nosotros (as) habl =Ã¡remos=  _We may speak, etc._
   vosotros (as) habl =areis=  _You may speak, etc._
     ellos, ellas habl =aren=  _They may speak, etc._
          ustedes habl =aren=  _You may speak, etc._

=Modo Imperativo=

  habla (tÃº) _speak_ (_thou_)    hablad (vosotros) _speak_ (_ye_)


=TIEMPOS COMPUESTOS=

         INFINITIVO                            GERUNDIO

  =haber hablado=, _to have spoken_      =habiendo hablado=, _having spoken_

=Modo Indicativo=

PERFECTO

                 yo he hablado  _I have spoken, have been speaking._
                tÃº has hablado  _You have spoken, etc._
           Ã©l, ella ha hablado  _He, she has spoken, etc._
              usted ha hablado  _You have spoken, etc._

   nosotros (as) hemos hablado  _We have spoken, etc._
  vosotros (as) habÃ©is hablado  _You have spoken, etc._
      ellos, ellas han hablado  _They have spoken, etc._
           ustedes han hablado  _You have spoken, etc._

PLUSCUAMPERFECTO

                yo habÃ­a hablado  _I had spoken, had been speaking._
               tÃº habÃ­as hablado  _You had spoken._
          Ã©l, ella habÃ­a hablado  _He, she had spoken._
             usted habÃ­a hablado  _You had spoken._

  nosotros (as) habÃ­amos hablado  _We had spoken._
   vosotros (as) habÃ­ais hablado  _You had spoken._
     ellos, ellas habÃ­an hablado  _They had spoken._
          ustedes habÃ­an hablado  _You had spoken._

PRETÃ‰RITO PERFECTO

                  yo hube hablado  _I had spoken._
               tÃº hubiste hablado  _You had spoken._
            Ã©l, ella hubo hablado  _He, she had spoken._
               usted hubo hablado  _You had spoken._

    nosotros (as) hubimos hablado  _We had spoken._
  vosotros (as) hubisteis hablado  _You had spoken._
    ellos, ellas hubieron hablado  _They had spoken._
         ustedes hubieron hablado  _You had spoken._

FUTURO PERFECTO

                yo habrÃ© hablado  _I shall have spoken, been speaking._
               tÃº habrÃ¡s hablado  _You will have spoken, etc._
          Ã©l, ella habrÃ¡ hablado  _He, she will have spoken, etc._
             usted habrÃ¡ hablado  _You will have spoken, etc._

  nosotros (as) habremos hablado  _We shall have spoken, etc._
   vosotros (as) habrÃ©is hablado  _You will have spoken, etc._
     ellos, ellas habrÃ¡n hablado  _They will have spoken, etc._
          ustedes habrÃ¡n hablado  _You will have spoken, etc._

CONDICIONAL PERFECTO

              yo habrÃ­a hablado  _I should or would have spoken, been speaking._
             tÃº habrÃ­as hablado  _You would have spoken, etc._
        el, ella habrÃ­a hablado  _He, she would have spoken, etc._
           usted habrÃ­a hablado  _You would have spoken, etc._

nosotros (as) habrÃ­amos hablado  _We should or would have spoken, etc._
 vosotros (as) habrÃ­ais hablado  _You would have spoken, etc._
   ellos, ellas habrÃ­an hablado  _They would have spoken, etc._
        ustedes habrÃ­an hablado  _You would have spoken, etc._

=Modo Subjuntivo=

PERFECTO

                yo haya hablado  _I may have spoken, been speaking._[376]
               tÃº hayas hablado  _You may have spoken, etc._
          Ã©l, ella haya hablado  _He, she may have spoken, etc._
             usted haya hablado  _You may have spoken, etc._

  nosotros (as) hayamos hablado  _We may have spoken, etc._
   vosotros (as) hayÃ¡is hablado  _You may have spoken, etc._
     ellos, ellas <b>hayan hablado</b>  _They may have spoken, etc._
          ustedes <b>hayan hablado</b>  _You may have spoken, etc._

PLUSCUAMPERFECTO, PRIMERA FORMA

                yo hubiese hablado  _I might have spoken, been speaking._[374]
               tÃº hubieses hablado  _You might have spoken, etc._
          Ã©l, ella hubiese hablado  _He, she might have spoken, etc._
             usted hubiese hablado  _You might have spoken, etc._

  nosotros (as) hubiÃ©semos hablado  _We might have spoken, etc._
   vosotros (as) hubieseis hablado  _You might have spoken, etc._
     ellos, ellas hubiesen hablado  _They might have spoken, etc._
          ustedes hubiesen hablado  _You might have spoken, etc._

PLUSCUAMPERFECTO, SEGUNDA FORMA

                yo hubiera hablado  _I might have spoken, been speaking._[374]
               tÃº hubieras hablado  _You might have spoken, etc._
          Ã©l, ella hubiera hablado  _He, she might have spoken, etc._
             usted hubiera hablado  _You might have spoken, etc._

  nosotros (as) hubiÃ©ramos hablado  _We might have spoken, etc._
   vosotros (as) hubierais hablado  _You might have spoken, etc._
     ellos, ellas hubieran hablado  _They might have spoken, etc._
          ustedes hubieran hablado  _You might have spoken, etc._

FUTURO PERFECTO

                yo hubiere hablado  _I may have spoken, been speaking._[377]
               tÃº hubieres hablado  _You may have spoken, etc._
          Ã©l, ella hubiere hablado  _He, she may have spoken, etc._
             usted hubiere hablado  _You may have spoken, etc._

  nosotros (as) hubiÃ©remos hablado  _We may have spoken, etc._
   vosotros (as) hubiereis hablado  _You may have spoken, etc._
     ellos, ellas hubieren hablado  _They may have spoken, etc._
          ustedes hubieren hablado  _You may have spoken, etc._


=Segunda ConjugaciÃ³n=

    INFINITIVO            GERUNDIO           PARTICIPIO PASIVO

  =comer=, _to eat_   =comiendo=, _eating_  =comido=, _eaten_


=TIEMPOS SIMPLES=

=Modo Indicativo=

PRESENTE

                yo com =o=  _I eat, am eating, do eat._
               tÃº com =es=  _You_ (familiar singular) _eat, etc._
          Ã©l, ella com =e=  _He, she eats, etc._
             usted com =e=  _You_ (polite singular) _eat, etc._

  nosotros (as) com =emos=  _We eat, etc._
   vosotros (as) com =Ã©is=  _You_ (familiar plural) _eat, etc._
     ellos, ellas com =en=  _They eat, etc._
          ustedes com =en=  _You_ (polite plural) _eat, etc._

IMPERFECTO

                yo com =Ã­a=  _I was eating, used to eat, ate._
               tÃº com =Ã­as=  _You_ (familiar singular) _were eating, etc._
          Ã©l, ella com =Ã­a=  _He, she was eating, etc._
             usted com =Ã­a=  _You_ (polite singular) _were eating, etc._

  nosotros (as) com =Ã­amos=  _We were eating, etc._
   vosotros (as) com =Ã­ais=  _You_ (familiar plural) _were eating, etc._
     ellos, ellas com =Ã­an=  _They were eating, etc._
          ustedes com =Ã­an=  _You_ (polite plural) _were eating, etc._

PRETÃ‰RITO

                  yo com =Ã­=  _I ate, did eat._
               tÃº com =iste=  _You ate, etc._
           Ã©l, ella com =iÃ³=  _He, she ate, etc._
              usted com =iÃ³=  _You ate, etc._

    nosotros (as) com =imos=  _We ate, etc._
  vosotros (as) com =isteis=  _You ate, etc._
    ellos, ellas com =ieron=  _They ate, etc._
         ustedes com =ieron=  _You ate, etc._

FUTURO

                yo comer =Ã©=  _I shall eat, be eating._
               tÃº comer =Ã¡s=  _You will eat, etc._
          Ã©l, ella comer =Ã¡=  _He, she will eat, etc._
             usted comer =Ã¡=  _You will eat, etc._

  nosotros (as) comer =emos=  _We shall eat, etc._
   vosotros (as) comer =Ã©is=  _You will eat, etc._
     ellos, ellas comer =Ã¡n=  _They will eat, etc._
          ustedes comer =Ã¡n=  _You will eat, etc._

CONDICIONAL

                yo comer =Ã­a=  _I should or would eat, be eating._
               tÃº comer =Ã­as=  _You would eat, etc._
          Ã©l, ella comer =Ã­a=  _He, she would eat, etc._
             usted comer =Ã­a=  _You would eat, etc._

  nosotros (as) comer =Ã­amos=  _We should or would eat, etc._
   vosotros (as) comer =Ã­ais=  _You would eat, etc._
     ellos, ellas comer =Ã­an=  _They would eat, etc._
          ustedes comer =Ã­an=  _You would eat, etc._

=Modo Subjuntivo=

PRESENTE

                yo com =a=  _I may eat, be eating._[378]
               tÃº com =as=  _You may eat, etc._
         Ã©l, ella, com =a=  _He, she may eat, etc._
             usted com =a=  _You may eat, etc._

  nosotros (as) com =amos=  _We may eat, etc._
   vosotros (as) com =Ã¡is=  _You may eat, etc._
     ellos, ellas com =an=  _They may eat, etc._
          ustedes com =an=  _You may eat, etc._

IMPERFECTO, PRIMERA FORMA

                yo com =iese=  _I might eat, be eating._[374]
               tÃº com =ieses=  _You might eat, etc._
          Ã©l, ella com =iese=  _He, she might eat, etc._
             usted com =iese=  _You might eat, etc._

  nosotros (as) com =iÃ©semos=  _We might eat, etc._
   vosotros (as) com =ieseis=  _You might eat, etc._
     ellos, ellas com =iesen=  _They might eat, etc._
          ustedes com =iesen=  _You might eat, etc._

IMPERFECTO, SEGUNDA FORMA

                yo com =iera=  _I might eat, be eating._[374]
               tÃº com =ieras=  _You might eat, etc._
          Ã©1, ella com =iera=  _He, she might eat, etc._
             usted com =iera=  _You might eat, etc._

  nosotros (as) com =iÃ©ramos=  _We might eat, etc._
   vosotros (as) com =ierais=  _You might eat, etc._
     ellos, ellas com =ieran=  _They might eat, etc._
          ustedes com =ieran=  _You might eat, etc._

FUTURO

                yo com =iere=  _I may eat, be eating._[379]
               tÃº com =ieres=  _You may eat, etc._
          Ã©l, ella com =iere=  _He, she may eat, etc._
             usted com =iere=  _You may eat, etc._

  nosotros (as) com =iÃ©remos=  _We may eat, etc._
   vosotros (as) com =iereis=  _You may eat, etc._
     ellos, ellas com =ieren=  _They may eat, etc._
          ustedes com =ieren=  _You may eat, etc._

=Modo Imperativo=

   come (tÃº) _eat_ (_thou_)      comed (vosotros) _eat_ (_ye_)


=TIEMPOS COMPUESTOS=

   INFINITIVO                             GERUNDIO

  =haber comido=, _to have eaten_   =habiendo comido=, _having eaten_

=Modo Indicativo=

PERFECTO

                 yo he comido  _I have eaten, have been eating._
                tÃº has comido  _You have eaten, etc._
           Ã©l, ella ha comido  _He, she has eaten, etc._
              usted ha comido  _You have eaten, etc._

   nosotros (as) hemos comido  _We have eaten, etc._
  vosotros (as) habÃ©is comido  _You have eaten, etc._
      ellos, ellas han comido  _They have eaten, etc._
           ustedes han comido  _You have eaten, etc._

PLUSCUAMPERFECTO

                yo habÃ­a comido  _I had eaten, had been eating._
               tÃº habÃ­as comido  _You had eaten, etc._
          Ã©l, ella habÃ­a comido  _He, she had eaten, etc._
             usted habÃ­a comido  _You had eaten, etc._

  nosotros (as) habÃ­amos comido  _We had eaten, etc._
   vosotros (as) habÃ­ais comido  _You had eaten, etc._
     ellos, ellas habÃ­an comido  _They had eaten, etc._
          ustedes habÃ­an comido  _You had eaten, etc._

PRETÃ‰RITO PERFECTO

                  yo hube comido  _I had eaten._
               tÃº hubiste comido  _You had eaten._
            Ã©l, ella hubo comido  _He, she had eaten._
               usted hubo comido  _You had eaten._

    nosotros (as) hubimos comido  _We had eaten._
  vosotros (as) hubisteis comido  _You had eaten._
    ellos, ellas hubieron comido  _They had eaten._
         ustedes hubieron comido  _You had eaten._

FUTURO PERFECTO

                yo habrÃ© comido  _I shall have eaten, been eating._
               tÃº habrÃ¡s comido  _You will have eaten, etc._
          Ã©l, ella habrÃ¡ comido  _He, she will have eaten, etc._
             usted habrÃ¡ comido  _You will have eaten, etc._

  nosotros (as) habremos comido  _We shall have eaten, etc._
   vosotros (as) habrÃ©is comido  _You will have eaten, etc._
     ellos, ellas habrÃ¡n comido  _They will have eaten, etc._
          ustedes habrÃ¡n comido  _You will have eaten, etc._

CONDICIONAL PERFECTO

                yo habrÃ­a comido  _I should or would have eaten, been eating._
               tÃº habrÃ­as comido  _You would have eaten, etc._
          Ã©l, ella habrÃ­a comido  _He, she would have eaten, etc._
             usted habrÃ­a comido  _You would have eaten, etc._

  nosotros (as) habrÃ­amos comido  _We should or would have eaten, etc._
   vosotros (as) habrÃ­ais comido  _You would have eaten, etc._
     ellos, ellas habrÃ­an comido  _They would have eaten, etc._
          ustedes habrÃ­an comido  _You would have eaten, etc._

=Modo Subjuntivo=

PERFECTO

                yo haya comido  _I may have eaten, been eating._[380]
               tÃº hayas comido  _You may have eaten, etc._
          Ã©l, ella haya comido  _He, she may have eaten, etc._
             usted haya comido  _You may have eaten, etc._

  nosotros (as) hayamos comido  _We may have eaten, etc._
   vosotros (as) hayÃ¡is comido  _You may have eaten, etc._
     ellos, ellas hayan comido  _They may have eaten, etc._
          ustedes hayan comido  _You may have eaten, etc._

PLUSCUAMPERFECTO, PRIMERA FORMA

                yo hubiese comido  _I might have eaten, been eating._[374]
               tÃº hubieses comido  _You might have eaten, etc._
          Ã©l, ella hubiese comido  _He, she might have eaten, etc._
             usted hubiese comido  _You might have eaten, etc._

  nosotros (as) hubiÃ©semos comido  _We might have eaten, etc._
   vosotros (as) hubieseis comido  _You might have eaten, etc._
     ellos, ellas hubiesen comido  _They might have eaten, etc._
          ustedes hubiesen comido  _You might have eaten, etc._

PLUSCUAMPERFECTO, SEGUNDA FORMA

                yo hubiera comido  _I might have eaten, been eating._[374]
               tÃº hubieras comido  _You might have eaten, etc._
          Ã©l, ella hubiera comido  _He, she might have eaten, etc._
             usted hubiera comido  _You might have eaten, etc._

  nosotros (as) hubiÃ©ramos comido  _We might have eaten, etc._
   vosotros (as) hubierais comido  _You might have eaten, etc._
     ellos, ellas hubieran comido  _They might have eaten, etc._
          ustedes hubieran comido  _You might have eaten, etc._

FUTURO PERFECTO

                yo hubiere comido  _I may have eaten, been eating._[381]
               tÃº hubieres comido  _You may have eaten, etc._
          Ã©l, ella hubiere comido  _He, she may have eaten, etc._
             usted hubiere comido  _You may have eaten, etc._

  nosotros (as) hubiÃ©remos comido  _We may have eaten, etc._
   vosotros (as) hubiereis comido  _You may have eaten, etc._
     ellos, ellas hubieren comido  _They may have eaten, etc._
          ustedes hubieren comido  _You may have eaten, etc._


=Tercera ConjugaciÃ³n=

    INFINITIVO            GERUNDIO              PARTICIPIO PASIVO

  =vivir=, _to live_   =viviendo=, _living_    =vivido=, _lived_


=TIEMPOS SIMPLES=

=Modo Indicativo=

PRESENTE

                yo viv =o=  _I live, am living, do live._
               tÃº viv =es=  _You_ (familiar singular) _live, etc._
          Ã©l, ella viv =e=  _He, she lives, etc._
             usted viv =e=  _You_ (polite singular) _live, etc._

  nosotros (as) viv =imos=  _We live, etc._
    vosotros (as) viv =Ã­s=  _You_ (familiar plural) _live, etc._
     ellos, ellas viv =en=  _They live, etc._
          ustedes viv =en=  _You_ (polite plural) _live, etc._

IMPERFECTO

                yo viv =Ã­a=  _I was living, used to live, etc._
               tÃº viv =Ã­as=  _You_ (familiar singular) _were living, etc._
          Ã©l, ella viv =Ã­a=  _He, she was living, etc._
             usted viv =Ã­a=  _You_ (polite singular) _were living, etc._

  nosotros (as) viv =Ã­amos=  _We were living, etc._
   vosotros (as) viv =Ã­ais=  _You_ (familiar plural) _were living, etc._
     ellos, ellas viv =Ã­an=  _They were living._
          ustedes viv =Ã­an=  _You_ (polite plural) _were living, etc._

PRETÃ‰RITO

                  yo viv =Ã­=  _I lived, did live._
               tÃº viv =iste=  _You lived, etc._
           Ã©l, ella viv =iÃ³=  _He, she lived, etc._
              usted viv =iÃ³=  _You lived, etc._

    nosotros (as) viv =imos=  _We lived, etc._
  vosotros (as) viv =isteis=  _You lived, etc._
    ellos, ellas viv =ieron=  _They lived, etc._
         ustedes viv =ieron=  _You lived, etc._

FUTURO

                yo vivir =Ã©=  _I shall live, be living._
               tÃº vivir =Ã¡s=  _You will live, etc._
          Ã©l, ella vivir =Ã¡=  _He, she will live, etc._
             usted vivir =Ã¡=  _You will live, etc._

  nosotros (as) vivir =emos=  _We shall live, etc._
   vosotros (as) vivir =Ã©is=  _You will live, etc._
     ellos, ellas vivir =Ã¡n=  _They will live, etc._
          ustedes vivir =Ã¡n=  _You will live, etc._

CONDICIONAL

                yo vivir =Ã­a=  _I should or would live, be living._[374]
               tÃº vivir =Ã­as=  _You would live, etc._
          Ã©l, ella vivir =Ã­a=  _He, she would live, etc._
             usted vivir =Ã­a=  _You would live, etc._

  nosotros (as) vivir =Ã­amos=  _We should or would live, etc._
   vosotros (as) vivir =Ã­ais=  _You would live, etc._
     ellos, ellas vivir =Ã­an=  _They would live, etc._
          ustedes vivir =Ã­an=  _You would live, etc._

=Modo Subjuntivo=

PRESENTE

                yo viv =a=  _I may live, be living._[382]
               tÃº viv =as=  _You may live, etc._
          Ã©l, ella viv =a=  _He, she may live, etc._
             usted viv =a=  _You may live, etc._

  nosotros (as) viv =amos=  _We may live, etc._
   vosotros (as) viv =Ã¡is=  _You may live, etc._
     ellos, ellas viv =an=  _They may live, etc._
          ustedes viv =an=  _You may live, etc._

IMPERFECTO, PRIMERA FORMA

                yo viv =iese=  _I might live, be living_.[374]
               tÃº viv =ieses=  _You might live, etc_.                            <hr />
                    </div>
                </div>
                <div class="panel panel-default">
                    <div class="panel-heading">
                        <a href="#p_58" data-toggle="collapse" data-target="#p_58" class="collapsed">
                            <h3 class="panel-title">hubiere hablado</h3>
                        </a>
                    </div>
                    <div class="panel-body collapse" id="p_58">
tÃº hablar =Ã¡s=  _You will speak, etc._
          Ã©l, ella hablar =Ã¡=  _He, she will speak, etc._

             usted hablar =Ã¡=  _You will speak, etc._
  nosotros (as) hablar =emos=  _We shall speak, etc._
   vosotros (as) hablar =Ã©is=  _You will speak, etc._
     ellos, ellas hablar =Ã¡n=  _They will speak, etc._
          ustedes hablar =Ã¡n=  _You will speak._

CONDICIONAL

                yo hablar =Ã­a=  _I should or would speak, be speaking._
               tÃº hablar =Ã­as=  _You would speak, etc._
          Ã©l, ella hablar =Ã­a=  _He, she would speak, etc._
             usted hablar =Ã­a=  _You would speak, etc._

  nosotros (as) hablar =Ã­amos=  _We should or would speak, etc._
   vosotros (as) hablar =Ã­ais=  _You would speak, etc._
     ellos, ellas hablar =Ã­an=  _They would speak, etc._
          ustedes hablar =Ã­an=  _You would speak, etc._

=Modo Subjuntivo=

PRESENTE

                yo habl =e=  _I may speak, be speaking._[374]
               tÃº habl =es=  _You may speak, etc._
          Ã©l, ella habl =e=  _He, she may speak, etc._
             usted habl =e=  _You may speak, etc._

  nosotros (as) habl =emos=  _We may speak, etc._
   vosotros (as) habl =Ã©is=  _You may speak, etc._
     ellos, ellas habl =en=  _They may speak, etc._
          ustedes habl =en=  _You may speak, etc._

IMPERFECTO, PRIMERA FORMA

  yo habl =ase=  _I might speak, be speaking._[374]
  tÃº habl =ases=  _You might speak, etc._
  Ã©l, ella habl =ase=  _He, she might speak, etc._
  usted habl =ase=  _You might speak, etc._

  nosotros (as) habl =Ã¡semos=  _We might speak, etc._
  vosotros (as) habl =aseis=  _You might speak, etc._
  ellos, ellas habl =asen=  _They might speak, etc._
  ustedes habl =asen=  _You might speak, etc._

IMPERFECTO, SEGUNDA FORMA

                yo habl =ara=  _I might speak, be speaking._[374]
               tÃº habl =aras=  _You might speak, etc._
          Ã©l, ella habl =ara=  _He, she might speak, etc._
             usted habl =ara=  _You might speak, etc._

  nosotros (as) habl =Ã¡ramos=  _We might speak, etc._
   vosotros (as) habl =arais=  _You might speak, etc._
     ellos, ellas habl =aran=  _They might speak, etc._
          ustedes habl =aran=  _You might speak, etc._

FUTURO

                yo habl =are=  _I may speak, be speaking._[375]
               tÃº habl =ares=  _You may speak, etc._
          Ã©l, ella habl =are=  _He, she may speak, etc._
             usted habl =are=  _You may speak, etc._

  nosotros (as) habl =Ã¡remos=  _We may speak, etc._
   vosotros (as) habl =areis=  _You may speak, etc._
     ellos, ellas habl =aren=  _They may speak, etc._
          ustedes habl =aren=  _You may speak, etc._

=Modo Imperativo=

  habla (tÃº) _speak_ (_thou_)    hablad (vosotros) _speak_ (_ye_)


=TIEMPOS COMPUESTOS=

         INFINITIVO                            GERUNDIO

  =haber hablado=, _to have spoken_      =habiendo hablado=, _having spoken_

=Modo Indicativo=

PERFECTO

                 yo he hablado  _I have spoken, have been speaking._
                tÃº has hablado  _You have spoken, etc._
           Ã©l, ella ha hablado  _He, she has spoken, etc._
              usted ha hablado  _You have spoken, etc._

   nosotros (as) hemos hablado  _We have spoken, etc._
  vosotros (as) habÃ©is hablado  _You have spoken, etc._
      ellos, ellas han hablado  _They have spoken, etc._
           ustedes han hablado  _You have spoken, etc._

PLUSCUAMPERFECTO

                yo habÃ­a hablado  _I had spoken, had been speaking._
               tÃº habÃ­as hablado  _You had spoken._
          Ã©l, ella habÃ­a hablado  _He, she had spoken._
             usted habÃ­a hablado  _You had spoken._

  nosotros (as) habÃ­amos hablado  _We had spoken._
   vosotros (as) habÃ­ais hablado  _You had spoken._
     ellos, ellas habÃ­an hablado  _They had spoken._
          ustedes habÃ­an hablado  _You had spoken._

PRETÃ‰RITO PERFECTO

                  yo hube hablado  _I had spoken._
               tÃº hubiste hablado  _You had spoken._
            Ã©l, ella hubo hablado  _He, she had spoken._
               usted hubo hablado  _You had spoken._

    nosotros (as) hubimos hablado  _We had spoken._
  vosotros (as) hubisteis hablado  _You had spoken._
    ellos, ellas hubieron hablado  _They had spoken._
         ustedes hubieron hablado  _You had spoken._

FUTURO PERFECTO

                yo habrÃ© hablado  _I shall have spoken, been speaking._
               tÃº habrÃ¡s hablado  _You will have spoken, etc._
          Ã©l, ella habrÃ¡ hablado  _He, she will have spoken, etc._
             usted habrÃ¡ hablado  _You will have spoken, etc._

  nosotros (as) habremos hablado  _We shall have spoken, etc._
   vosotros (as) habrÃ©is hablado  _You will have spoken, etc._
     ellos, ellas habrÃ¡n hablado  _They will have spoken, etc._
          ustedes habrÃ¡n hablado  _You will have spoken, etc._

CONDICIONAL PERFECTO

              yo habrÃ­a hablado  _I should or would have spoken, been speaking._
             tÃº habrÃ­as hablado  _You would have spoken, etc._
        el, ella habrÃ­a hablado  _He, she would have spoken, etc._
           usted habrÃ­a hablado  _You would have spoken, etc._

nosotros (as) habrÃ­amos hablado  _We should or would have spoken, etc._
 vosotros (as) habrÃ­ais hablado  _You would have spoken, etc._
   ellos, ellas habrÃ­an hablado  _They would have spoken, etc._
        ustedes habrÃ­an hablado  _You would have spoken, etc._

=Modo Subjuntivo=

PERFECTO

                yo haya hablado  _I may have spoken, been speaking._[376]
               tÃº hayas hablado  _You may have spoken, etc._
          Ã©l, ella haya hablado  _He, she may have spoken, etc._
             usted haya hablado  _You may have spoken, etc._

  nosotros (as) hayamos hablado  _We may have spoken, etc._
   vosotros (as) hayÃ¡is hablado  _You may have spoken, etc._
     ellos, ellas hayan hablado  _They may have spoken, etc._
          ustedes hayan hablado  _You may have spoken, etc._

PLUSCUAMPERFECTO, PRIMERA FORMA

                yo hubiese hablado  _I might have spoken, been speaking._[374]
               tÃº hubieses hablado  _You might have spoken, etc._
          Ã©l, ella hubiese hablado  _He, she might have spoken, etc._
             usted hubiese hablado  _You might have spoken, etc._

  nosotros (as) hubiÃ©semos hablado  _We might have spoken, etc._
   vosotros (as) hubieseis hablado  _You might have spoken, etc._
     ellos, ellas hubiesen hablado  _They might have spoken, etc._
          ustedes hubiesen hablado  _You might have spoken, etc._

PLUSCUAMPERFECTO, SEGUNDA FORMA

                yo hubiera hablado  _I might have spoken, been speaking._[374]
               tÃº hubieras hablado  _You might have spoken, etc._
          Ã©l, ella hubiera hablado  _He, she might have spoken, etc._
             usted hubiera hablado  _You might have spoken, etc._

  nosotros (as) hubiÃ©ramos hablado  _We might have spoken, etc._
   vosotros (as) hubierais hablado  _You might have spoken, etc._
     ellos, ellas hubieran hablado  _They might have spoken, etc._
          ustedes hubieran hablado  _You might have spoken, etc._

FUTURO PERFECTO

                yo <b>hubiere hablado</b>  _I may have spoken, been speaking._[377]
               tÃº hubieres hablado  _You may have spoken, etc._
          Ã©l, ella <b>hubiere hablado</b>  _He, she may have spoken, etc._
             usted <b>hubiere hablado</b>  _You may have spoken, etc._

  nosotros (as) hubiÃ©remos hablado  _We may have spoken, etc._
   vosotros (as) hubiereis hablado  _You may have spoken, etc._
     ellos, ellas hubieren hablado  _They may have spoken, etc._
          ustedes hubieren hablado  _You may have spoken, etc._


=Segunda ConjugaciÃ³n=

    INFINITIVO            GERUNDIO           PARTICIPIO PASIVO

  =comer=, _to eat_   =comiendo=, _eating_  =comido=, _eaten_


=TIEMPOS SIMPLES=

=Modo Indicativo=

PRESENTE

                yo com =o=  _I eat, am eating, do eat._
               tÃº com =es=  _You_ (familiar singular) _eat, etc._
          Ã©l, ella com =e=  _He, she eats, etc._
             usted com =e=  _You_ (polite singular) _eat, etc._

  nosotros (as) com =emos=  _We eat, etc._
   vosotros (as) com =Ã©is=  _You_ (familiar plural) _eat, etc._
     ellos, ellas com =en=  _They eat, etc._
          ustedes com =en=  _You_ (polite plural) _eat, etc._

IMPERFECTO

                yo com =Ã­a=  _I was eating, used to eat, ate._
               tÃº com =Ã­as=  _You_ (familiar singular) _were eating, etc._
          Ã©l, ella com =Ã­a=  _He, she was eating, etc._
             usted com =Ã­a=  _You_ (polite singular) _were eating, etc._

  nosotros (as) com =Ã­amos=  _We were eating, etc._
   vosotros (as) com =Ã­ais=  _You_ (familiar plural) _were eating, etc._
     ellos, ellas com =Ã­an=  _They were eating, etc._
          ustedes com =Ã­an=  _You_ (polite plural) _were eating, etc._

PRETÃ‰RITO

                  yo com =Ã­=  _I ate, did eat._
               tÃº com =iste=  _You ate, etc._
           Ã©l, ella com =iÃ³=  _He, she ate, etc._
              usted com =iÃ³=  _You ate, etc._

    nosotros (as) com =imos=  _We ate, etc._
  vosotros (as) com =isteis=  _You ate, etc._
    ellos, ellas com =ieron=  _They ate, etc._
         ustedes com =ieron=  _You ate, etc._

FUTURO

                yo comer =Ã©=  _I shall eat, be eating._
               tÃº comer =Ã¡s=  _You will eat, etc._
          Ã©l, ella comer =Ã¡=  _He, she will eat, etc._
             usted comer =Ã¡=  _You will eat, etc._

  nosotros (as) comer =emos=  _We shall eat, etc._
   vosotros (as) comer =Ã©is=  _You will eat, etc._
     ellos, ellas comer =Ã¡n=  _They will eat, etc._
          ustedes comer =Ã¡n=  _You will eat, etc._

CONDICIONAL

                yo comer =Ã­a=  _I should or would eat, be eating._
               tÃº comer =Ã­as=  _You would eat, etc._
          Ã©l, ella comer =Ã­a=  _He, she would eat, etc._
             usted comer =Ã­a=  _You would eat, etc._

  nosotros (as) comer =Ã­amos=  _We should or would eat, etc._
   vosotros (as) comer =Ã­ais=  _You would eat, etc._
     ellos, ellas comer =Ã­an=  _They would eat, etc._
          ustedes comer =Ã­an=  _You would eat, etc._

=Modo Subjuntivo=

PRESENTE

                yo com =a=  _I may eat, be eating._[378]
               tÃº com =as=  _You may eat, etc._
         Ã©l, ella, com =a=  _He, she may eat, etc._
             usted com =a=  _You may eat, etc._

  nosotros (as) com =amos=  _We may eat, etc._
   vosotros (as) com =Ã¡is=  _You may eat, etc._
     ellos, ellas com =an=  _They may eat, etc._
          ustedes com =an=  _You may eat, etc._

IMPERFECTO, PRIMERA FORMA

                yo com =iese=  _I might eat, be eating._[374]
               tÃº com =ieses=  _You might eat, etc._
          Ã©l, ella com =iese=  _He, she might eat, etc._
             usted com =iese=  _You might eat, etc._

  nosotros (as) com =iÃ©semos=  _We might eat, etc._
   vosotros (as) com =ieseis=  _You might eat, etc._
     ellos, ellas com =iesen=  _They might eat, etc._
          ustedes com =iesen=  _You might eat, etc._

IMPERFECTO, SEGUNDA FORMA

                yo com =iera=  _I might eat, be eating._[374]
               tÃº com =ieras=  _You might eat, etc._
          Ã©1, ella com =iera=  _He, she might eat, etc._
             usted com =iera=  _You might eat, etc._

  nosotros (as) com =iÃ©ramos=  _We might eat, etc._
   vosotros (as) com =ierais=  _You might eat, etc._
     ellos, ellas com =ieran=  _They might eat, etc._
          ustedes com =ieran=  _You might eat, etc._

FUTURO

                yo com =iere=  _I may eat, be eating._[379]
               tÃº com =ieres=  _You may eat, etc._
          Ã©l, ella com =iere=  _He, she may eat, etc._
             usted com =iere=  _You may eat, etc._

  nosotros (as) com =iÃ©remos=  _We may eat, etc._
   vosotros (as) com =iereis=  _You may eat, etc._
     ellos, ellas com =ieren=  _They may eat, etc._
          ustedes com =ieren=  _You may eat, etc._

=Modo Imperativo=

   come (tÃº) _eat_ (_thou_)      comed (vosotros) _eat_ (_ye_)


=TIEMPOS COMPUESTOS=

   INFINITIVO                             GERUNDIO

  =haber comido=, _to have eaten_   =habiendo comido=, _having eaten_

=Modo Indicativo=

PERFECTO

                 yo he comido  _I have eaten, have been eating._
                tÃº has comido  _You have eaten, etc._
           Ã©l, ella ha comido  _He, she has eaten, etc._
              usted ha comido  _You have eaten, etc._

   nosotros (as) hemos comido  _We have eaten, etc._
  vosotros (as) habÃ©is comido  _You have eaten, etc._
      ellos, ellas han comido  _They have eaten, etc._
           ustedes han comido  _You have eaten, etc._

PLUSCUAMPERFECTO

                yo habÃ­a comido  _I had eaten, had been eating._
               tÃº habÃ­as comido  _You had eaten, etc._
          Ã©l, ella habÃ­a comido  _He, she had eaten, etc._
             usted habÃ­a comido  _You had eaten, etc._

  nosotros (as) habÃ­amos comido  _We had eaten, etc._
   vosotros (as) habÃ­ais comido  _You had eaten, etc._
     ellos, ellas habÃ­an comido  _They had eaten, etc._
          ustedes habÃ­an comido  _You had eaten, etc._

PRETÃ‰RITO PERFECTO

                  yo hube comido  _I had eaten._
               tÃº hubiste comido  _You had eaten._
            Ã©l, ella hubo comido  _He, she had eaten._
               usted hubo comido  _You had eaten._

    nosotros (as) hubimos comido  _We had eaten._
  vosotros (as) hubisteis comido  _You had eaten._
    ellos, ellas hubieron comido  _They had eaten._
         ustedes hubieron comido  _You had eaten._

FUTURO PERFECTO

                yo habrÃ© comido  _I shall have eaten, been eating._
               tÃº habrÃ¡s comido  _You will have eaten, etc._
          Ã©l, ella habrÃ¡ comido  _He, she will have eaten, etc._
             usted habrÃ¡ comido  _You will have eaten, etc._

  nosotros (as) habremos comido  _We shall have eaten, etc._
   vosotros (as) habrÃ©is comido  _You will have eaten, etc._
     ellos, ellas habrÃ¡n comido  _They will have eaten, etc._
          ustedes habrÃ¡n comido  _You will have eaten, etc._

CONDICIONAL PERFECTO

                yo habrÃ­a comido  _I should or would have eaten, been eating._
               tÃº habrÃ­as comido  _You would have eaten, etc._
          Ã©l, ella habrÃ­a comido  _He, she would have eaten, etc._
             usted habrÃ­a comido  _You would have eaten, etc._

  nosotros (as) habrÃ­amos comido  _We should or would have eaten, etc._
   vosotros (as) habrÃ­ais comido  _You would have eaten, etc._
     ellos, ellas habrÃ­an comido  _They would have eaten, etc._
          ustedes habrÃ­an comido  _You would have eaten, etc._

=Modo Subjuntivo=

PERFECTO

                yo haya comido  _I may have eaten, been eating._[380]
               tÃº hayas comido  _You may have eaten, etc._
          Ã©l, ella haya comido  _He, she may have eaten, etc._
             usted haya comido  _You may have eaten, etc._

  nosotros (as) hayamos comido  _We may have eaten, etc._
   vosotros (as) hayÃ¡is comido  _You may have eaten, etc._
     ellos, ellas hayan comido  _They may have eaten, etc._
          ustedes hayan comido  _You may have eaten, etc._

PLUSCUAMPERFECTO, PRIMERA FORMA

                yo hubiese comido  _I might have eaten, been eating._[374]
               tÃº hubieses comido  _You might have eaten, etc._
          Ã©l, ella hubiese comido  _He, she might have eaten, etc._
             usted hubiese comido  _You might have eaten, etc._

  nosotros (as) hubiÃ©semos comido  _We might have eaten, etc._
   vosotros (as) hubieseis comido  _You might have eaten, etc._
     ellos, ellas hubiesen comido  _They might have eaten, etc._
          ustedes hubiesen comido  _You might have eaten, etc._

PLUSCUAMPERFECTO, SEGUNDA FORMA

                yo hubiera comido  _I might have eaten, been eating._[374]
               tÃº hubieras comido  _You might have eaten, etc._
          Ã©l, ella hubiera comido  _He, she might have eaten, etc._
             usted hubiera comido  _You might have eaten, etc._

  nosotros (as) hubiÃ©ramos comido  _We might have eaten, etc._
   vosotros (as) hubierais comido  _You might have eaten, etc._
     ellos, ellas hubieran comido  _They might have eaten, etc._
          ustedes hubieran comido  _You might have eaten, etc._

FUTURO PERFECTO

                yo hubiere comido  _I may have eaten, been eating._[381]
               tÃº hubieres comido  _You may have eaten, etc._
          Ã©l, ella hubiere comido  _He, she may have eaten, etc._
             usted hubiere comido  _You may have eaten, etc._

  nosotros (as) hubiÃ©remos comido  _We may have eaten, etc._
   vosotros (as) hubiereis comido  _You may have eaten, etc._
     ellos, ellas hubieren comido  _They may have eaten, etc._
          ustedes hubieren comido  _You may have eaten, etc._


=Tercera ConjugaciÃ³n=

    INFINITIVO            GERUNDIO              PARTICIPIO PASIVO

  =vivir=, _to live_   =viviendo=, _living_    =vivido=, _lived_


=TIEMPOS SIMPLES=

=Modo Indicativo=

PRESENTE

                yo viv =o=  _I live, am living, do live._
               tÃº viv =es=  _You_ (familiar singular) _live, etc._
          Ã©l, ella viv =e=  _He, she lives, etc._
             usted viv =e=  _You_ (polite singular) _live, etc._

  nosotros (as) viv =imos=  _We live, etc._
    vosotros (as) viv =Ã­s=  _You_ (familiar plural) _live, etc._
     ellos, ellas viv =en=  _They live, etc._
          ustedes viv =en=  _You_ (polite plural) _live, etc._

IMPERFECTO

                yo viv =Ã­a=  _I was living, used to live, etc._
               tÃº viv =Ã­as=  _You_ (familiar singular) _were living, etc._
          Ã©l, ella viv =Ã­a=  _He, she was living, etc._
             usted viv =Ã­a=  _You_ (polite singular) _were living, etc._

  nosotros (as) viv =Ã­amos=  _We were living, etc._
   vosotros (as) viv =Ã­ais=  _You_ (familiar plural) _were living, etc._
     ellos, ellas viv =Ã­an=  _They were living._
          ustedes viv =Ã­an=  _You_ (polite plural) _were living, etc._

PRETÃ‰RITO

                  yo viv =Ã­=  _I lived, did live._
               tÃº viv =iste=  _You lived, etc._
           Ã©l, ella viv =iÃ³=  _He, she lived, etc._
              usted viv =iÃ³=  _You lived, etc._

    nosotros (as) viv =imos=  _We lived, etc._
  vosotros (as) viv =isteis=  _You lived, etc._
    ellos, ellas viv =ieron=  _They lived, etc._
         ustedes viv =ieron=  _You lived, etc._

FUTURO

                yo vivir =Ã©=  _I shall live, be living._
               tÃº vivir =Ã¡s=  _You will live, etc._
          Ã©l, ella vivir =Ã¡=  _He, she will live, etc._
             usted vivir =Ã¡=  _You will live, etc._

  nosotros (as) vivir =emos=  _We shall live, etc._
   vosotros (as) vivir =Ã©is=  _You will live, etc._
     ellos, ellas vivir =Ã¡n=  _They will live, etc._
          ustedes vivir =Ã¡n=  _You will live, etc._

CONDICIONAL

                yo vivir =Ã­a=  _I should or would live, be living._[374]
               tÃº vivir =Ã­as=  _You would live, etc._
          Ã©l, ella vivir =Ã­a=  _He, she would live, etc._
             usted vivir =Ã­a=  _You would live, etc._

  nosotros (as) vivir =Ã­amos=  _We should or would live, etc._
   vosotros (as) vivir =Ã­ais=  _You would live, etc._
     ellos, ellas vivir =Ã­an=  _They would live, etc._
          ustedes vivir =Ã­an=  _You would live, etc._

=Modo Subjuntivo=

PRESENTE

                yo viv =a=  _I may live, be living._[382]
               tÃº viv =as=  _You may live, etc._
          Ã©l, ella viv =a=  _He, she may live, etc._
             usted viv =a=  _You may live, etc._

  nosotros (as) viv =amos=  _We may live, etc._
   vosotros (as) viv =Ã¡is=  _You may live, etc._
     ellos, ellas viv =an=  _They may live, etc._
          ustedes viv =an=  _You may live, etc._

IMPERFECTO, PRIMERA FORMA

                yo viv =iese=  _I might live, be living_.[374]
               tÃº viv =ieses=  _You might live, etc_.                            <hr />
                    </div>
                </div>
                <div class="panel panel-default">
                    <div class="panel-heading">
                        <a href="#p_59" data-toggle="collapse" data-target="#p_59" class="collapsed">
                            <h3 class="panel-title">hubieres hablado</h3>
                        </a>
                    </div>
                    <div class="panel-body collapse" id="p_59">
tÃº hablar =Ã¡s=  _You will speak, etc._
          Ã©l, ella hablar =Ã¡=  _He, she will speak, etc._

             usted hablar =Ã¡=  _You will speak, etc._
  nosotros (as) hablar =emos=  _We shall speak, etc._
   vosotros (as) hablar =Ã©is=  _You will speak, etc._
     ellos, ellas hablar =Ã¡n=  _They will speak, etc._
          ustedes hablar =Ã¡n=  _You will speak._

CONDICIONAL

                yo hablar =Ã­a=  _I should or would speak, be speaking._
               tÃº hablar =Ã­as=  _You would speak, etc._
          Ã©l, ella hablar =Ã­a=  _He, she would speak, etc._
             usted hablar =Ã­a=  _You would speak, etc._

  nosotros (as) hablar =Ã­amos=  _We should or would speak, etc._
   vosotros (as) hablar =Ã­ais=  _You would speak, etc._
     ellos, ellas hablar =Ã­an=  _They would speak, etc._
          ustedes hablar =Ã­an=  _You would speak, etc._

=Modo Subjuntivo=

PRESENTE

                yo habl =e=  _I may speak, be speaking._[374]
               tÃº habl =es=  _You may speak, etc._
          Ã©l, ella habl =e=  _He, she may speak, etc._
             usted habl =e=  _You may speak, etc._

  nosotros (as) habl =emos=  _We may speak, etc._
   vosotros (as) habl =Ã©is=  _You may speak, etc._
     ellos, ellas habl =en=  _They may speak, etc._
          ustedes habl =en=  _You may speak, etc._

IMPERFECTO, PRIMERA FORMA

  yo habl =ase=  _I might speak, be speaking._[374]
  tÃº habl =ases=  _You might speak, etc._
  Ã©l, ella habl =ase=  _He, she might speak, etc._
  usted habl =ase=  _You might speak, etc._

  nosotros (as) habl =Ã¡semos=  _We might speak, etc._
  vosotros (as) habl =aseis=  _You might speak, etc._
  ellos, ellas habl =asen=  _They might speak, etc._
  ustedes habl =asen=  _You might speak, etc._

IMPERFECTO, SEGUNDA FORMA

                yo habl =ara=  _I might speak, be speaking._[374]
               tÃº habl =aras=  _You might speak, etc._
          Ã©l, ella habl =ara=  _He, she might speak, etc._
             usted habl =ara=  _You might speak, etc._

  nosotros (as) habl =Ã¡ramos=  _We might speak, etc._
   vosotros (as) habl =arais=  _You might speak, etc._
     ellos, ellas habl =aran=  _They might speak, etc._
          ustedes habl =aran=  _You might speak, etc._

FUTURO

                yo habl =are=  _I may speak, be speaking._[375]
               tÃº habl =ares=  _You may speak, etc._
          Ã©l, ella habl =are=  _He, she may speak, etc._
             usted habl =are=  _You may speak, etc._

  nosotros (as) habl =Ã¡remos=  _We may speak, etc._
   vosotros (as) habl =areis=  _You may speak, etc._
     ellos, ellas habl =aren=  _They may speak, etc._
          ustedes habl =aren=  _You may speak, etc._

=Modo Imperativo=

  habla (tÃº) _speak_ (_thou_)    hablad (vosotros) _speak_ (_ye_)


=TIEMPOS COMPUESTOS=

         INFINITIVO                            GERUNDIO

  =haber hablado=, _to have spoken_      =habiendo hablado=, _having spoken_

=Modo Indicativo=

PERFECTO

                 yo he hablado  _I have spoken, have been speaking._
                tÃº has hablado  _You have spoken, etc._
           Ã©l, ella ha hablado  _He, she has spoken, etc._
              usted ha hablado  _You have spoken, etc._

   nosotros (as) hemos hablado  _We have spoken, etc._
  vosotros (as) habÃ©is hablado  _You have spoken, etc._
      ellos, ellas han hablado  _They have spoken, etc._
           ustedes han hablado  _You have spoken, etc._

PLUSCUAMPERFECTO

                yo habÃ­a hablado  _I had spoken, had been speaking._
               tÃº habÃ­as hablado  _You had spoken._
          Ã©l, ella habÃ­a hablado  _He, she had spoken._
             usted habÃ­a hablado  _You had spoken._

  nosotros (as) habÃ­amos hablado  _We had spoken._
   vosotros (as) habÃ­ais hablado  _You had spoken._
     ellos, ellas habÃ­an hablado  _They had spoken._
          ustedes habÃ­an hablado  _You had spoken._

PRETÃ‰RITO PERFECTO

                  yo hube hablado  _I had spoken._
               tÃº hubiste hablado  _You had spoken._
            Ã©l, ella hubo hablado  _He, she had spoken._
               usted hubo hablado  _You had spoken._

    nosotros (as) hubimos hablado  _We had spoken._
  vosotros (as) hubisteis hablado  _You had spoken._
    ellos, ellas hubieron hablado  _They had spoken._
         ustedes hubieron hablado  _You had spoken._

FUTURO PERFECTO

                yo habrÃ© hablado  _I shall have spoken, been speaking._
               tÃº habrÃ¡s hablado  _You will have spoken, etc._
          Ã©l, ella habrÃ¡ hablado  _He, she will have spoken, etc._
             usted habrÃ¡ hablado  _You will have spoken, etc._

  nosotros (as) habremos hablado  _We shall have spoken, etc._
   vosotros (as) habrÃ©is hablado  _You will have spoken, etc._
     ellos, ellas habrÃ¡n hablado  _They will have spoken, etc._
          ustedes habrÃ¡n hablado  _You will have spoken, etc._

CONDICIONAL PERFECTO

              yo habrÃ­a hablado  _I should or would have spoken, been speaking._
             tÃº habrÃ­as hablado  _You would have spoken, etc._
        el, ella habrÃ­a hablado  _He, she would have spoken, etc._
           usted habrÃ­a hablado  _You would have spoken, etc._

nosotros (as) habrÃ­amos hablado  _We should or would have spoken, etc._
 vosotros (as) habrÃ­ais hablado  _You would have spoken, etc._
   ellos, ellas habrÃ­an hablado  _They would have spoken, etc._
        ustedes habrÃ­an hablado  _You would have spoken, etc._

=Modo Subjuntivo=

PERFECTO

                yo haya hablado  _I may have spoken, been speaking._[376]
               tÃº hayas hablado  _You may have spoken, etc._
          Ã©l, ella haya hablado  _He, she may have spoken, etc._
             usted haya hablado  _You may have spoken, etc._

  nosotros (as) hayamos hablado  _We may have spoken, etc._
   vosotros (as) hayÃ¡is hablado  _You may have spoken, etc._
     ellos, ellas hayan hablado  _They may have spoken, etc._
          ustedes hayan hablado  _You may have spoken, etc._

PLUSCUAMPERFECTO, PRIMERA FORMA

                yo hubiese hablado  _I might have spoken, been speaking._[374]
               tÃº hubieses hablado  _You might have spoken, etc._
          Ã©l, ella hubiese hablado  _He, she might have spoken, etc._
             usted hubiese hablado  _You might have spoken, etc._

  nosotros (as) hubiÃ©semos hablado  _We might have spoken, etc._
   vosotros (as) hubieseis hablado  _You might have spoken, etc._
     ellos, ellas hubiesen hablado  _They might have spoken, etc._
          ustedes hubiesen hablado  _You might have spoken, etc._

PLUSCUAMPERFECTO, SEGUNDA FORMA

                yo hubiera hablado  _I might have spoken, been speaking._[374]
               tÃº hubieras hablado  _You might have spoken, etc._
          Ã©l, ella hubiera hablado  _He, she might have spoken, etc._
             usted hubiera hablado  _You might have spoken, etc._

  nosotros (as) hubiÃ©ramos hablado  _We might have spoken, etc._
   vosotros (as) hubierais hablado  _You might have spoken, etc._
     ellos, ellas hubieran hablado  _They might have spoken, etc._
          ustedes hubieran hablado  _You might have spoken, etc._

FUTURO PERFECTO

                yo hubiere hablado  _I may have spoken, been speaking._[377]
               tÃº <b>hubieres hablado</b>  _You may have spoken, etc._
          Ã©l, ella hubiere hablado  _He, she may have spoken, etc._
             usted hubiere hablado  _You may have spoken, etc._

  nosotros (as) hubiÃ©remos hablado  _We may have spoken, etc._
   vosotros (as) hubiereis hablado  _You may have spoken, etc._
     ellos, ellas hubieren hablado  _They may have spoken, etc._
          ustedes hubieren hablado  _You may have spoken, etc._


=Segunda ConjugaciÃ³n=

    INFINITIVO            GERUNDIO           PARTICIPIO PASIVO

  =comer=, _to eat_   =comiendo=, _eating_  =comido=, _eaten_


=TIEMPOS SIMPLES=

=Modo Indicativo=

PRESENTE

                yo com =o=  _I eat, am eating, do eat._
               tÃº com =es=  _You_ (familiar singular) _eat, etc._
          Ã©l, ella com =e=  _He, she eats, etc._
             usted com =e=  _You_ (polite singular) _eat, etc._

  nosotros (as) com =emos=  _We eat, etc._
   vosotros (as) com =Ã©is=  _You_ (familiar plural) _eat, etc._
     ellos, ellas com =en=  _They eat, etc._
          ustedes com =en=  _You_ (polite plural) _eat, etc._

IMPERFECTO

                yo com =Ã­a=  _I was eating, used to eat, ate._
               tÃº com =Ã­as=  _You_ (familiar singular) _were eating, etc._
          Ã©l, ella com =Ã­a=  _He, she was eating, etc._
             usted com =Ã­a=  _You_ (polite singular) _were eating, etc._

  nosotros (as) com =Ã­amos=  _We were eating, etc._
   vosotros (as) com =Ã­ais=  _You_ (familiar plural) _were eating, etc._
     ellos, ellas com =Ã­an=  _They were eating, etc._
          ustedes com =Ã­an=  _You_ (polite plural) _were eating, etc._

PRETÃ‰RITO

                  yo com =Ã­=  _I ate, did eat._
               tÃº com =iste=  _You ate, etc._
           Ã©l, ella com =iÃ³=  _He, she ate, etc._
              usted com =iÃ³=  _You ate, etc._

    nosotros (as) com =imos=  _We ate, etc._
  vosotros (as) com =isteis=  _You ate, etc._
    ellos, ellas com =ieron=  _They ate, etc._
         ustedes com =ieron=  _You ate, etc._

FUTURO

                yo comer =Ã©=  _I shall eat, be eating._
               tÃº comer =Ã¡s=  _You will eat, etc._
          Ã©l, ella comer =Ã¡=  _He, she will eat, etc._
             usted comer =Ã¡=  _You will eat, etc._

  nosotros (as) comer =emos=  _We shall eat, etc._
   vosotros (as) comer =Ã©is=  _You will eat, etc._
     ellos, ellas comer =Ã¡n=  _They will eat, etc._
          ustedes comer =Ã¡n=  _You will eat, etc._

CONDICIONAL

                yo comer =Ã­a=  _I should or would eat, be eating._
               tÃº comer =Ã­as=  _You would eat, etc._
          Ã©l, ella comer =Ã­a=  _He, she would eat, etc._
             usted comer =Ã­a=  _You would eat, etc._

  nosotros (as) comer =Ã­amos=  _We should or would eat, etc._
   vosotros (as) comer =Ã­ais=  _You would eat, etc._
     ellos, ellas comer =Ã­an=  _They would eat, etc._
          ustedes comer =Ã­an=  _You would eat, etc._

=Modo Subjuntivo=

PRESENTE

                yo com =a=  _I may eat, be eating._[378]
               tÃº com =as=  _You may eat, etc._
         Ã©l, ella, com =a=  _He, she may eat, etc._
             usted com =a=  _You may eat, etc._

  nosotros (as) com =amos=  _We may eat, etc._
   vosotros (as) com =Ã¡is=  _You may eat, etc._
     ellos, ellas com =an=  _They may eat, etc._
          ustedes com =an=  _You may eat, etc._

IMPERFECTO, PRIMERA FORMA

                yo com =iese=  _I might eat, be eating._[374]
               tÃº com =ieses=  _You might eat, etc._
          Ã©l, ella com =iese=  _He, she might eat, etc._
             usted com =iese=  _You might eat, etc._

  nosotros (as) com =iÃ©semos=  _We might eat, etc._
   vosotros (as) com =ieseis=  _You might eat, etc._
     ellos, ellas com =iesen=  _They might eat, etc._
          ustedes com =iesen=  _You might eat, etc._

IMPERFECTO, SEGUNDA FORMA

                yo com =iera=  _I might eat, be eating._[374]
               tÃº com =ieras=  _You might eat, etc._
          Ã©1, ella com =iera=  _He, she might eat, etc._
             usted com =iera=  _You might eat, etc._

  nosotros (as) com =iÃ©ramos=  _We might eat, etc._
   vosotros (as) com =ierais=  _You might eat, etc._
     ellos, ellas com =ieran=  _They might eat, etc._
          ustedes com =ieran=  _You might eat, etc._

FUTURO

                yo com =iere=  _I may eat, be eating._[379]
               tÃº com =ieres=  _You may eat, etc._
          Ã©l, ella com =iere=  _He, she may eat, etc._
             usted com =iere=  _You may eat, etc._

  nosotros (as) com =iÃ©remos=  _We may eat, etc._
   vosotros (as) com =iereis=  _You may eat, etc._
     ellos, ellas com =ieren=  _They may eat, etc._
          ustedes com =ieren=  _You may eat, etc._

=Modo Imperativo=

   come (tÃº) _eat_ (_thou_)      comed (vosotros) _eat_ (_ye_)


=TIEMPOS COMPUESTOS=

   INFINITIVO                             GERUNDIO

  =haber comido=, _to have eaten_   =habiendo comido=, _having eaten_

=Modo Indicativo=

PERFECTO

                 yo he comido  _I have eaten, have been eating._
                tÃº has comido  _You have eaten, etc._
           Ã©l, ella ha comido  _He, she has eaten, etc._
              usted ha comido  _You have eaten, etc._

   nosotros (as) hemos comido  _We have eaten, etc._
  vosotros (as) habÃ©is comido  _You have eaten, etc._
      ellos, ellas han comido  _They have eaten, etc._
           ustedes han comido  _You have eaten, etc._

PLUSCUAMPERFECTO

                yo habÃ­a comido  _I had eaten, had been eating._
               tÃº habÃ­as comido  _You had eaten, etc._
          Ã©l, ella habÃ­a comido  _He, she had eaten, etc._
             usted habÃ­a comido  _You had eaten, etc._

  nosotros (as) habÃ­amos comido  _We had eaten, etc._
   vosotros (as) habÃ­ais comido  _You had eaten, etc._
     ellos, ellas habÃ­an comido  _They had eaten, etc._
          ustedes habÃ­an comido  _You had eaten, etc._

PRETÃ‰RITO PERFECTO

                  yo hube comido  _I had eaten._
               tÃº hubiste comido  _You had eaten._
            Ã©l, ella hubo comido  _He, she had eaten._
               usted hubo comido  _You had eaten._

    nosotros (as) hubimos comido  _We had eaten._
  vosotros (as) hubisteis comido  _You had eaten._
    ellos, ellas hubieron comido  _They had eaten._
         ustedes hubieron comido  _You had eaten._

FUTURO PERFECTO

                yo habrÃ© comido  _I shall have eaten, been eating._
               tÃº habrÃ¡s comido  _You will have eaten, etc._
          Ã©l, ella habrÃ¡ comido  _He, she will have eaten, etc._
             usted habrÃ¡ comido  _You will have eaten, etc._

  nosotros (as) habremos comido  _We shall have eaten, etc._
   vosotros (as) habrÃ©is comido  _You will have eaten, etc._
     ellos, ellas habrÃ¡n comido  _They will have eaten, etc._
          ustedes habrÃ¡n comido  _You will have eaten, etc._

CONDICIONAL PERFECTO

                yo habrÃ­a comido  _I should or would have eaten, been eating._
               tÃº habrÃ­as comido  _You would have eaten, etc._
          Ã©l, ella habrÃ­a comido  _He, she would have eaten, etc._
             usted habrÃ­a comido  _You would have eaten, etc._

  nosotros (as) habrÃ­amos comido  _We should or would have eaten, etc._
   vosotros (as) habrÃ­ais comido  _You would have eaten, etc._
     ellos, ellas habrÃ­an comido  _They would have eaten, etc._
          ustedes habrÃ­an comido  _You would have eaten, etc._

=Modo Subjuntivo=

PERFECTO

                yo haya comido  _I may have eaten, been eating._[380]
               tÃº hayas comido  _You may have eaten, etc._
          Ã©l, ella haya comido  _He, she may have eaten, etc._
             usted haya comido  _You may have eaten, etc._

  nosotros (as) hayamos comido  _We may have eaten, etc._
   vosotros (as) hayÃ¡is comido  _You may have eaten, etc._
     ellos, ellas hayan comido  _They may have eaten, etc._
          ustedes hayan comido  _You may have eaten, etc._

PLUSCUAMPERFECTO, PRIMERA FORMA

                yo hubiese comido  _I might have eaten, been eating._[374]
               tÃº hubieses comido  _You might have eaten, etc._
          Ã©l, ella hubiese comido  _He, she might have eaten, etc._
             usted hubiese comido  _You might have eaten, etc._

  nosotros (as) hubiÃ©semos comido  _We might have eaten, etc._
   vosotros (as) hubieseis comido  _You might have eaten, etc._
     ellos, ellas hubiesen comido  _They might have eaten, etc._
          ustedes hubiesen comido  _You might have eaten, etc._

PLUSCUAMPERFECTO, SEGUNDA FORMA

                yo hubiera comido  _I might have eaten, been eating._[374]
               tÃº hubieras comido  _You might have eaten, etc._
          Ã©l, ella hubiera comido  _He, she might have eaten, etc._
             usted hubiera comido  _You might have eaten, etc._

  nosotros (as) hubiÃ©ramos comido  _We might have eaten, etc._
   vosotros (as) hubierais comido  _You might have eaten, etc._
     ellos, ellas hubieran comido  _They might have eaten, etc._
          ustedes hubieran comido  _You might have eaten, etc._

FUTURO PERFECTO

                yo hubiere comido  _I may have eaten, been eating._[381]
               tÃº hubieres comido  _You may have eaten, etc._
          Ã©l, ella hubiere comido  _He, she may have eaten, etc._
             usted hubiere comido  _You may have eaten, etc._

  nosotros (as) hubiÃ©remos comido  _We may have eaten, etc._
   vosotros (as) hubiereis comido  _You may have eaten, etc._
     ellos, ellas hubieren comido  _They may have eaten, etc._
          ustedes hubieren comido  _You may have eaten, etc._


=Tercera ConjugaciÃ³n=

    INFINITIVO            GERUNDIO              PARTICIPIO PASIVO

  =vivir=, _to live_   =viviendo=, _living_    =vivido=, _lived_


=TIEMPOS SIMPLES=

=Modo Indicativo=

PRESENTE

                yo viv =o=  _I live, am living, do live._
               tÃº viv =es=  _You_ (familiar singular) _live, etc._
          Ã©l, ella viv =e=  _He, she lives, etc._
             usted viv =e=  _You_ (polite singular) _live, etc._

  nosotros (as) viv =imos=  _We live, etc._
    vosotros (as) viv =Ã­s=  _You_ (familiar plural) _live, etc._
     ellos, ellas viv =en=  _They live, etc._
          ustedes viv =en=  _You_ (polite plural) _live, etc._

IMPERFECTO

                yo viv =Ã­a=  _I was living, used to live, etc._
               tÃº viv =Ã­as=  _You_ (familiar singular) _were living, etc._
          Ã©l, ella viv =Ã­a=  _He, she was living, etc._
             usted viv =Ã­a=  _You_ (polite singular) _were living, etc._

  nosotros (as) viv =Ã­amos=  _We were living, etc._
   vosotros (as) viv =Ã­ais=  _You_ (familiar plural) _were living, etc._
     ellos, ellas viv =Ã­an=  _They were living._
          ustedes viv =Ã­an=  _You_ (polite plural) _were living, etc._

PRETÃ‰RITO

                  yo viv =Ã­=  _I lived, did live._
               tÃº viv =iste=  _You lived, etc._
           Ã©l, ella viv =iÃ³=  _He, she lived, etc._
              usted viv =iÃ³=  _You lived, etc._

    nosotros (as) viv =imos=  _We lived, etc._
  vosotros (as) viv =isteis=  _You lived, etc._
    ellos, ellas viv =ieron=  _They lived, etc._
         ustedes viv =ieron=  _You lived, etc._

FUTURO

                yo vivir =Ã©=  _I shall live, be living._
               tÃº vivir =Ã¡s=  _You will live, etc._
          Ã©l, ella vivir =Ã¡=  _He, she will live, etc._
             usted vivir =Ã¡=  _You will live, etc._

  nosotros (as) vivir =emos=  _We shall live, etc._
   vosotros (as) vivir =Ã©is=  _You will live, etc._
     ellos, ellas vivir =Ã¡n=  _They will live, etc._
          ustedes vivir =Ã¡n=  _You will live, etc._

CONDICIONAL

                yo vivir =Ã­a=  _I should or would live, be living._[374]
               tÃº vivir =Ã­as=  _You would live, etc._
          Ã©l, ella vivir =Ã­a=  _He, she would live, etc._
             usted vivir =Ã­a=  _You would live, etc._

  nosotros (as) vivir =Ã­amos=  _We should or would live, etc._
   vosotros (as) vivir =Ã­ais=  _You would live, etc._
     ellos, ellas vivir =Ã­an=  _They would live, etc._
          ustedes vivir =Ã­an=  _You would live, etc._

=Modo Subjuntivo=

PRESENTE

                yo viv =a=  _I may live, be living._[382]
               tÃº viv =as=  _You may live, etc._
          Ã©l, ella viv =a=  _He, she may live, etc._
             usted viv =a=  _You may live, etc._

  nosotros (as) viv =amos=  _We may live, etc._
   vosotros (as) viv =Ã¡is=  _You may live, etc._
     ellos, ellas viv =an=  _They may live, etc._
          ustedes viv =an=  _You may live, etc._

IMPERFECTO, PRIMERA FORMA

                yo viv =iese=  _I might live, be living_.[374]
               tÃº viv =ieses=  _You might live, etc_.                            <hr />
                    </div>
                </div>
                <div class="panel panel-default">
                    <div class="panel-heading">
                        <a href="#p_60" data-toggle="collapse" data-target="#p_60" class="collapsed">
                            <h3 class="panel-title">hubiere hablado</h3>
                        </a>
                    </div>
                    <div class="panel-body collapse" id="p_60">
tÃº hablar =Ã¡s=  _You will speak, etc._
          Ã©l, ella hablar =Ã¡=  _He, she will speak, etc._

             usted hablar =Ã¡=  _You will speak, etc._
  nosotros (as) hablar =emos=  _We shall speak, etc._
   vosotros (as) hablar =Ã©is=  _You will speak, etc._
     ellos, ellas hablar =Ã¡n=  _They will speak, etc._
          ustedes hablar =Ã¡n=  _You will speak._

CONDICIONAL

                yo hablar =Ã­a=  _I should or would speak, be speaking._
               tÃº hablar =Ã­as=  _You would speak, etc._
          Ã©l, ella hablar =Ã­a=  _He, she would speak, etc._
             usted hablar =Ã­a=  _You would speak, etc._

  nosotros (as) hablar =Ã­amos=  _We should or would speak, etc._
   vosotros (as) hablar =Ã­ais=  _You would speak, etc._
     ellos, ellas hablar =Ã­an=  _They would speak, etc._
          ustedes hablar =Ã­an=  _You would speak, etc._

=Modo Subjuntivo=

PRESENTE

                yo habl =e=  _I may speak, be speaking._[374]
               tÃº habl =es=  _You may speak, etc._
          Ã©l, ella habl =e=  _He, she may speak, etc._
             usted habl =e=  _You may speak, etc._

  nosotros (as) habl =emos=  _We may speak, etc._
   vosotros (as) habl =Ã©is=  _You may speak, etc._
     ellos, ellas habl =en=  _They may speak, etc._
          ustedes habl =en=  _You may speak, etc._

IMPERFECTO, PRIMERA FORMA

  yo habl =ase=  _I might speak, be speaking._[374]
  tÃº habl =ases=  _You might speak, etc._
  Ã©l, ella habl =ase=  _He, she might speak, etc._
  usted habl =ase=  _You might speak, etc._

  nosotros (as) habl =Ã¡semos=  _We might speak, etc._
  vosotros (as) habl =aseis=  _You might speak, etc._
  ellos, ellas habl =asen=  _They might speak, etc._
  ustedes habl =asen=  _You might speak, etc._

IMPERFECTO, SEGUNDA FORMA

                yo habl =ara=  _I might speak, be speaking._[374]
               tÃº habl =aras=  _You might speak, etc._
          Ã©l, ella habl =ara=  _He, she might speak, etc._
             usted habl =ara=  _You might speak, etc._

  nosotros (as) habl =Ã¡ramos=  _We might speak, etc._
   vosotros (as) habl =arais=  _You might speak, etc._
     ellos, ellas habl =aran=  _They might speak, etc._
          ustedes habl =aran=  _You might speak, etc._

FUTURO

                yo habl =are=  _I may speak, be speaking._[375]
               tÃº habl =ares=  _You may speak, etc._
          Ã©l, ella habl =are=  _He, she may speak, etc._
             usted habl =are=  _You may speak, etc._

  nosotros (as) habl =Ã¡remos=  _We may speak, etc._
   vosotros (as) habl =areis=  _You may speak, etc._
     ellos, ellas habl =aren=  _They may speak, etc._
          ustedes habl =aren=  _You may speak, etc._

=Modo Imperativo=

  habla (tÃº) _speak_ (_thou_)    hablad (vosotros) _speak_ (_ye_)


=TIEMPOS COMPUESTOS=

         INFINITIVO                            GERUNDIO

  =haber hablado=, _to have spoken_      =habiendo hablado=, _having spoken_

=Modo Indicativo=

PERFECTO

                 yo he hablado  _I have spoken, have been speaking._
                tÃº has hablado  _You have spoken, etc._
           Ã©l, ella ha hablado  _He, she has spoken, etc._
              usted ha hablado  _You have spoken, etc._

   nosotros (as) hemos hablado  _We have spoken, etc._
  vosotros (as) habÃ©is hablado  _You have spoken, etc._
      ellos, ellas han hablado  _They have spoken, etc._
           ustedes han hablado  _You have spoken, etc._

PLUSCUAMPERFECTO

                yo habÃ­a hablado  _I had spoken, had been speaking._
               tÃº habÃ­as hablado  _You had spoken._
          Ã©l, ella habÃ­a hablado  _He, she had spoken._
             usted habÃ­a hablado  _You had spoken._

  nosotros (as) habÃ­amos hablado  _We had spoken._
   vosotros (as) habÃ­ais hablado  _You had spoken._
     ellos, ellas habÃ­an hablado  _They had spoken._
          ustedes habÃ­an hablado  _You had spoken._

PRETÃ‰RITO PERFECTO

                  yo hube hablado  _I had spoken._
               tÃº hubiste hablado  _You had spoken._
            Ã©l, ella hubo hablado  _He, she had spoken._
               usted hubo hablado  _You had spoken._

    nosotros (as) hubimos hablado  _We had spoken._
  vosotros (as) hubisteis hablado  _You had spoken._
    ellos, ellas hubieron hablado  _They had spoken._
         ustedes hubieron hablado  _You had spoken._

FUTURO PERFECTO

                yo habrÃ© hablado  _I shall have spoken, been speaking._
               tÃº habrÃ¡s hablado  _You will have spoken, etc._
          Ã©l, ella habrÃ¡ hablado  _He, she will have spoken, etc._
             usted habrÃ¡ hablado  _You will have spoken, etc._

  nosotros (as) habremos hablado  _We shall have spoken, etc._
   vosotros (as) habrÃ©is hablado  _You will have spoken, etc._
     ellos, ellas habrÃ¡n hablado  _They will have spoken, etc._
          ustedes habrÃ¡n hablado  _You will have spoken, etc._

CONDICIONAL PERFECTO

              yo habrÃ­a hablado  _I should or would have spoken, been speaking._
             tÃº habrÃ­as hablado  _You would have spoken, etc._
        el, ella habrÃ­a hablado  _He, she would have spoken, etc._
           usted habrÃ­a hablado  _You would have spoken, etc._

nosotros (as) habrÃ­amos hablado  _We should or would have spoken, etc._
 vosotros (as) habrÃ­ais hablado  _You would have spoken, etc._
   ellos, ellas habrÃ­an hablado  _They would have spoken, etc._
        ustedes habrÃ­an hablado  _You would have spoken, etc._

=Modo Subjuntivo=

PERFECTO

                yo haya hablado  _I may have spoken, been speaking._[376]
               tÃº hayas hablado  _You may have spoken, etc._
          Ã©l, ella haya hablado  _He, she may have spoken, etc._
             usted haya hablado  _You may have spoken, etc._

  nosotros (as) hayamos hablado  _We may have spoken, etc._
   vosotros (as) hayÃ¡is hablado  _You may have spoken, etc._
     ellos, ellas hayan hablado  _They may have spoken, etc._
          ustedes hayan hablado  _You may have spoken, etc._

PLUSCUAMPERFECTO, PRIMERA FORMA

                yo hubiese hablado  _I might have spoken, been speaking._[374]
               tÃº hubieses hablado  _You might have spoken, etc._
          Ã©l, ella hubiese hablado  _He, she might have spoken, etc._
             usted hubiese hablado  _You might have spoken, etc._

  nosotros (as) hubiÃ©semos hablado  _We might have spoken, etc._
   vosotros (as) hubieseis hablado  _You might have spoken, etc._
     ellos, ellas hubiesen hablado  _They might have spoken, etc._
          ustedes hubiesen hablado  _You might have spoken, etc._

PLUSCUAMPERFECTO, SEGUNDA FORMA

                yo hubiera hablado  _I might have spoken, been speaking._[374]
               tÃº hubieras hablado  _You might have spoken, etc._
          Ã©l, ella hubiera hablado  _He, she might have spoken, etc._
             usted hubiera hablado  _You might have spoken, etc._

  nosotros (as) hubiÃ©ramos hablado  _We might have spoken, etc._
   vosotros (as) hubierais hablado  _You might have spoken, etc._
     ellos, ellas hubieran hablado  _They might have spoken, etc._
          ustedes hubieran hablado  _You might have spoken, etc._

FUTURO PERFECTO

                yo <b>hubiere hablado</b>  _I may have spoken, been speaking._[377]
               tÃº hubieres hablado  _You may have spoken, etc._
          Ã©l, ella <b>hubiere hablado</b>  _He, she may have spoken, etc._
             usted <b>hubiere hablado</b>  _You may have spoken, etc._

  nosotros (as) hubiÃ©remos hablado  _We may have spoken, etc._
   vosotros (as) hubiereis hablado  _You may have spoken, etc._
     ellos, ellas hubieren hablado  _They may have spoken, etc._
          ustedes hubieren hablado  _You may have spoken, etc._


=Segunda ConjugaciÃ³n=

    INFINITIVO            GERUNDIO           PARTICIPIO PASIVO

  =comer=, _to eat_   =comiendo=, _eating_  =comido=, _eaten_


=TIEMPOS SIMPLES=

=Modo Indicativo=

PRESENTE

                yo com =o=  _I eat, am eating, do eat._
               tÃº com =es=  _You_ (familiar singular) _eat, etc._
          Ã©l, ella com =e=  _He, she eats, etc._
             usted com =e=  _You_ (polite singular) _eat, etc._

  nosotros (as) com =emos=  _We eat, etc._
   vosotros (as) com =Ã©is=  _You_ (familiar plural) _eat, etc._
     ellos, ellas com =en=  _They eat, etc._
          ustedes com =en=  _You_ (polite plural) _eat, etc._

IMPERFECTO

                yo com =Ã­a=  _I was eating, used to eat, ate._
               tÃº com =Ã­as=  _You_ (familiar singular) _were eating, etc._
          Ã©l, ella com =Ã­a=  _He, she was eating, etc._
             usted com =Ã­a=  _You_ (polite singular) _were eating, etc._

  nosotros (as) com =Ã­amos=  _We were eating, etc._
   vosotros (as) com =Ã­ais=  _You_ (familiar plural) _were eating, etc._
     ellos, ellas com =Ã­an=  _They were eating, etc._
          ustedes com =Ã­an=  _You_ (polite plural) _were eating, etc._

PRETÃ‰RITO

                  yo com =Ã­=  _I ate, did eat._
               tÃº com =iste=  _You ate, etc._
           Ã©l, ella com =iÃ³=  _He, she ate, etc._
              usted com =iÃ³=  _You ate, etc._

    nosotros (as) com =imos=  _We ate, etc._
  vosotros (as) com =isteis=  _You ate, etc._
    ellos, ellas com =ieron=  _They ate, etc._
         ustedes com =ieron=  _You ate, etc._

FUTURO

                yo comer =Ã©=  _I shall eat, be eating._
               tÃº comer =Ã¡s=  _You will eat, etc._
          Ã©l, ella comer =Ã¡=  _He, she will eat, etc._
             usted comer =Ã¡=  _You will eat, etc._

  nosotros (as) comer =emos=  _We shall eat, etc._
   vosotros (as) comer =Ã©is=  _You will eat, etc._
     ellos, ellas comer =Ã¡n=  _They will eat, etc._
          ustedes comer =Ã¡n=  _You will eat, etc._

CONDICIONAL

                yo comer =Ã­a=  _I should or would eat, be eating._
               tÃº comer =Ã­as=  _You would eat, etc._
          Ã©l, ella comer =Ã­a=  _He, she would eat, etc._
             usted comer =Ã­a=  _You would eat, etc._

  nosotros (as) comer =Ã­amos=  _We should or would eat, etc._
   vosotros (as) comer =Ã­ais=  _You would eat, etc._
     ellos, ellas comer =Ã­an=  _They would eat, etc._
          ustedes comer =Ã­an=  _You would eat, etc._

=Modo Subjuntivo=

PRESENTE

                yo com =a=  _I may eat, be eating._[378]
               tÃº com =as=  _You may eat, etc._
         Ã©l, ella, com =a=  _He, she may eat, etc._
             usted com =a=  _You may eat, etc._

  nosotros (as) com =amos=  _We may eat, etc._
   vosotros (as) com =Ã¡is=  _You may eat, etc._
     ellos, ellas com =an=  _They may eat, etc._
          ustedes com =an=  _You may eat, etc._

IMPERFECTO, PRIMERA FORMA

                yo com =iese=  _I might eat, be eating._[374]
               tÃº com =ieses=  _You might eat, etc._
          Ã©l, ella com =iese=  _He, she might eat, etc._
             usted com =iese=  _You might eat, etc._

  nosotros (as) com =iÃ©semos=  _We might eat, etc._
   vosotros (as) com =ieseis=  _You might eat, etc._
     ellos, ellas com =iesen=  _They might eat, etc._
          ustedes com =iesen=  _You might eat, etc._

IMPERFECTO, SEGUNDA FORMA

                yo com =iera=  _I might eat, be eating._[374]
               tÃº com =ieras=  _You might eat, etc._
          Ã©1, ella com =iera=  _He, she might eat, etc._
             usted com =iera=  _You might eat, etc._

  nosotros (as) com =iÃ©ramos=  _We might eat, etc._
   vosotros (as) com =ierais=  _You might eat, etc._
     ellos, ellas com =ieran=  _They might eat, etc._
          ustedes com =ieran=  _You might eat, etc._

FUTURO

                yo com =iere=  _I may eat, be eating._[379]
               tÃº com =ieres=  _You may eat, etc._
          Ã©l, ella com =iere=  _He, she may eat, etc._
             usted com =iere=  _You may eat, etc._

  nosotros (as) com =iÃ©remos=  _We may eat, etc._
   vosotros (as) com =iereis=  _You may eat, etc._
     ellos, ellas com =ieren=  _They may eat, etc._
          ustedes com =ieren=  _You may eat, etc._

=Modo Imperativo=

   come (tÃº) _eat_ (_thou_)      comed (vosotros) _eat_ (_ye_)


=TIEMPOS COMPUESTOS=

   INFINITIVO                             GERUNDIO

  =haber comido=, _to have eaten_   =habiendo comido=, _having eaten_

=Modo Indicativo=

PERFECTO

                 yo he comido  _I have eaten, have been eating._
                tÃº has comido  _You have eaten, etc._
           Ã©l, ella ha comido  _He, she has eaten, etc._
              usted ha comido  _You have eaten, etc._

   nosotros (as) hemos comido  _We have eaten, etc._
  vosotros (as) habÃ©is comido  _You have eaten, etc._
      ellos, ellas han comido  _They have eaten, etc._
           ustedes han comido  _You have eaten, etc._

PLUSCUAMPERFECTO

                yo habÃ­a comido  _I had eaten, had been eating._
               tÃº habÃ­as comido  _You had eaten, etc._
          Ã©l, ella habÃ­a comido  _He, she had eaten, etc._
             usted habÃ­a comido  _You had eaten, etc._

  nosotros (as) habÃ­amos comido  _We had eaten, etc._
   vosotros (as) habÃ­ais comido  _You had eaten, etc._
     ellos, ellas habÃ­an comido  _They had eaten, etc._
          ustedes habÃ­an comido  _You had eaten, etc._

PRETÃ‰RITO PERFECTO

                  yo hube comido  _I had eaten._
               tÃº hubiste comido  _You had eaten._
            Ã©l, ella hubo comido  _He, she had eaten._
               usted hubo comido  _You had eaten._

    nosotros (as) hubimos comido  _We had eaten._
  vosotros (as) hubisteis comido  _You had eaten._
    ellos, ellas hubieron comido  _They had eaten._
         ustedes hubieron comido  _You had eaten._

FUTURO PERFECTO

                yo habrÃ© comido  _I shall have eaten, been eating._
               tÃº habrÃ¡s comido  _You will have eaten, etc._
          Ã©l, ella habrÃ¡ comido  _He, she will have eaten, etc._
             usted habrÃ¡ comido  _You will have eaten, etc._

  nosotros (as) habremos comido  _We shall have eaten, etc._
   vosotros (as) habrÃ©is comido  _You will have eaten, etc._
     ellos, ellas habrÃ¡n comido  _They will have eaten, etc._
          ustedes habrÃ¡n comido  _You will have eaten, etc._

CONDICIONAL PERFECTO

                yo habrÃ­a comido  _I should or would have eaten, been eating._
               tÃº habrÃ­as comido  _You would have eaten, etc._
          Ã©l, ella habrÃ­a comido  _He, she would have eaten, etc._
             usted habrÃ­a comido  _You would have eaten, etc._

  nosotros (as) habrÃ­amos comido  _We should or would have eaten, etc._
   vosotros (as) habrÃ­ais comido  _You would have eaten, etc._
     ellos, ellas habrÃ­an comido  _They would have eaten, etc._
          ustedes habrÃ­an comido  _You would have eaten, etc._

=Modo Subjuntivo=

PERFECTO

                yo haya comido  _I may have eaten, been eating._[380]
               tÃº hayas comido  _You may have eaten, etc._
          Ã©l, ella haya comido  _He, she may have eaten, etc._
             usted haya comido  _You may have eaten, etc._

  nosotros (as) hayamos comido  _We may have eaten, etc._
   vosotros (as) hayÃ¡is comido  _You may have eaten, etc._
     ellos, ellas hayan comido  _They may have eaten, etc._
          ustedes hayan comido  _You may have eaten, etc._

PLUSCUAMPERFECTO, PRIMERA FORMA

                yo hubiese comido  _I might have eaten, been eating._[374]
               tÃº hubieses comido  _You might have eaten, etc._
          Ã©l, ella hubiese comido  _He, she might have eaten, etc._
             usted hubiese comido  _You might have eaten, etc._

  nosotros (as) hubiÃ©semos comido  _We might have eaten, etc._
   vosotros (as) hubieseis comido  _You might have eaten, etc._
     ellos, ellas hubiesen comido  _They might have eaten, etc._
          ustedes hubiesen comido  _You might have eaten, etc._

PLUSCUAMPERFECTO, SEGUNDA FORMA

                yo hubiera comido  _I might have eaten, been eating._[374]
               tÃº hubieras comido  _You might have eaten, etc._
          Ã©l, ella hubiera comido  _He, she might have eaten, etc._
             usted hubiera comido  _You might have eaten, etc._

  nosotros (as) hubiÃ©ramos comido  _We might have eaten, etc._
   vosotros (as) hubierais comido  _You might have eaten, etc._
     ellos, ellas hubieran comido  _They might have eaten, etc._
          ustedes hubieran comido  _You might have eaten, etc._

FUTURO PERFECTO

                yo hubiere comido  _I may have eaten, been eating._[381]
               tÃº hubieres comido  _You may have eaten, etc._
          Ã©l, ella hubiere comido  _He, she may have eaten, etc._
             usted hubiere comido  _You may have eaten, etc._

  nosotros (as) hubiÃ©remos comido  _We may have eaten, etc._
   vosotros (as) hubiereis comido  _You may have eaten, etc._
     ellos, ellas hubieren comido  _They may have eaten, etc._
          ustedes hubieren comido  _You may have eaten, etc._


=Tercera ConjugaciÃ³n=

    INFINITIVO            GERUNDIO              PARTICIPIO PASIVO

  =vivir=, _to live_   =viviendo=, _living_    =vivido=, _lived_


=TIEMPOS SIMPLES=

=Modo Indicativo=

PRESENTE

                yo viv =o=  _I live, am living, do live._
               tÃº viv =es=  _You_ (familiar singular) _live, etc._
          Ã©l, ella viv =e=  _He, she lives, etc._
             usted viv =e=  _You_ (polite singular) _live, etc._

  nosotros (as) viv =imos=  _We live, etc._
    vosotros (as) viv =Ã­s=  _You_ (familiar plural) _live, etc._
     ellos, ellas viv =en=  _They live, etc._
          ustedes viv =en=  _You_ (polite plural) _live, etc._

IMPERFECTO

                yo viv =Ã­a=  _I was living, used to live, etc._
               tÃº viv =Ã­as=  _You_ (familiar singular) _were living, etc._
          Ã©l, ella viv =Ã­a=  _He, she was living, etc._
             usted viv =Ã­a=  _You_ (polite singular) _were living, etc._

  nosotros (as) viv =Ã­amos=  _We were living, etc._
   vosotros (as) viv =Ã­ais=  _You_ (familiar plural) _were living, etc._
     ellos, ellas viv =Ã­an=  _They were living._
          ustedes viv =Ã­an=  _You_ (polite plural) _were living, etc._

PRETÃ‰RITO

                  yo viv =Ã­=  _I lived, did live._
               tÃº viv =iste=  _You lived, etc._
           Ã©l, ella viv =iÃ³=  _He, she lived, etc._
              usted viv =iÃ³=  _You lived, etc._

    nosotros (as) viv =imos=  _We lived, etc._
  vosotros (as) viv =isteis=  _You lived, etc._
    ellos, ellas viv =ieron=  _They lived, etc._
         ustedes viv =ieron=  _You lived, etc._

FUTURO

                yo vivir =Ã©=  _I shall live, be living._
               tÃº vivir =Ã¡s=  _You will live, etc._
          Ã©l, ella vivir =Ã¡=  _He, she will live, etc._
             usted vivir =Ã¡=  _You will live, etc._

  nosotros (as) vivir =emos=  _We shall live, etc._
   vosotros (as) vivir =Ã©is=  _You will live, etc._
     ellos, ellas vivir =Ã¡n=  _They will live, etc._
          ustedes vivir =Ã¡n=  _You will live, etc._

CONDICIONAL

                yo vivir =Ã­a=  _I should or would live, be living._[374]
               tÃº vivir =Ã­as=  _You would live, etc._
          Ã©l, ella vivir =Ã­a=  _He, she would live, etc._
             usted vivir =Ã­a=  _You would live, etc._

  nosotros (as) vivir =Ã­amos=  _We should or would live, etc._
   vosotros (as) vivir =Ã­ais=  _You would live, etc._
     ellos, ellas vivir =Ã­an=  _They would live, etc._
          ustedes vivir =Ã­an=  _You would live, etc._

=Modo Subjuntivo=

PRESENTE

                yo viv =a=  _I may live, be living._[382]
               tÃº viv =as=  _You may live, etc._
          Ã©l, ella viv =a=  _He, she may live, etc._
             usted viv =a=  _You may live, etc._

  nosotros (as) viv =amos=  _We may live, etc._
   vosotros (as) viv =Ã¡is=  _You may live, etc._
     ellos, ellas viv =an=  _They may live, etc._
          ustedes viv =an=  _You may live, etc._

IMPERFECTO, PRIMERA FORMA

                yo viv =iese=  _I might live, be living_.[374]
               tÃº viv =ieses=  _You might live, etc_.                            <hr />
                    </div>
                </div>
                <div class="panel panel-default">
                    <div class="panel-heading">
                        <a href="#p_61" data-toggle="collapse" data-target="#p_61" class="collapsed">
                            <h3 class="panel-title">hubi&#233;remos hablado</h3>
                        </a>
                    </div>
                    <div class="panel-body collapse" id="p_61">
tÃº hablar =Ã¡s=  _You will speak, etc._
          Ã©l, ella hablar =Ã¡=  _He, she will speak, etc._

             usted hablar =Ã¡=  _You will speak, etc._
  nosotros (as) hablar =emos=  _We shall speak, etc._
   vosotros (as) hablar =Ã©is=  _You will speak, etc._
     ellos, ellas hablar =Ã¡n=  _They will speak, etc._
          ustedes hablar =Ã¡n=  _You will speak._

CONDICIONAL

                yo hablar =Ã­a=  _I should or would speak, be speaking._
               tÃº hablar =Ã­as=  _You would speak, etc._
          Ã©l, ella hablar =Ã­a=  _He, she would speak, etc._
             usted hablar =Ã­a=  _You would speak, etc._

  nosotros (as) hablar =Ã­amos=  _We should or would speak, etc._
   vosotros (as) hablar =Ã­ais=  _You would speak, etc._
     ellos, ellas hablar =Ã­an=  _They would speak, etc._
          ustedes hablar =Ã­an=  _You would speak, etc._

=Modo Subjuntivo=

PRESENTE

                yo habl =e=  _I may speak, be speaking._[374]
               tÃº habl =es=  _You may speak, etc._
          Ã©l, ella habl =e=  _He, she may speak, etc._
             usted habl =e=  _You may speak, etc._

  nosotros (as) habl =emos=  _We may speak, etc._
   vosotros (as) habl =Ã©is=  _You may speak, etc._
     ellos, ellas habl =en=  _They may speak, etc._
          ustedes habl =en=  _You may speak, etc._

IMPERFECTO, PRIMERA FORMA

  yo habl =ase=  _I might speak, be speaking._[374]
  tÃº habl =ases=  _You might speak, etc._
  Ã©l, ella habl =ase=  _He, she might speak, etc._
  usted habl =ase=  _You might speak, etc._

  nosotros (as) habl =Ã¡semos=  _We might speak, etc._
  vosotros (as) habl =aseis=  _You might speak, etc._
  ellos, ellas habl =asen=  _They might speak, etc._
  ustedes habl =asen=  _You might speak, etc._

IMPERFECTO, SEGUNDA FORMA

                yo habl =ara=  _I might speak, be speaking._[374]
               tÃº habl =aras=  _You might speak, etc._
          Ã©l, ella habl =ara=  _He, she might speak, etc._
             usted habl =ara=  _You might speak, etc._

  nosotros (as) habl =Ã¡ramos=  _We might speak, etc._
   vosotros (as) habl =arais=  _You might speak, etc._
     ellos, ellas habl =aran=  _They might speak, etc._
          ustedes habl =aran=  _You might speak, etc._

FUTURO

                yo habl =are=  _I may speak, be speaking._[375]
               tÃº habl =ares=  _You may speak, etc._
          Ã©l, ella habl =are=  _He, she may speak, etc._
             usted habl =are=  _You may speak, etc._

  nosotros (as) habl =Ã¡remos=  _We may speak, etc._
   vosotros (as) habl =areis=  _You may speak, etc._
     ellos, ellas habl =aren=  _They may speak, etc._
          ustedes habl =aren=  _You may speak, etc._

=Modo Imperativo=

  habla (tÃº) _speak_ (_thou_)    hablad (vosotros) _speak_ (_ye_)


=TIEMPOS COMPUESTOS=

         INFINITIVO                            GERUNDIO

  =haber hablado=, _to have spoken_      =habiendo hablado=, _having spoken_

=Modo Indicativo=

PERFECTO

                 yo he hablado  _I have spoken, have been speaking._
                tÃº has hablado  _You have spoken, etc._
           Ã©l, ella ha hablado  _He, she has spoken, etc._
              usted ha hablado  _You have spoken, etc._

   nosotros (as) hemos hablado  _We have spoken, etc._
  vosotros (as) habÃ©is hablado  _You have spoken, etc._
      ellos, ellas han hablado  _They have spoken, etc._
           ustedes han hablado  _You have spoken, etc._

PLUSCUAMPERFECTO

                yo habÃ­a hablado  _I had spoken, had been speaking._
               tÃº habÃ­as hablado  _You had spoken._
          Ã©l, ella habÃ­a hablado  _He, she had spoken._
             usted habÃ­a hablado  _You had spoken._

  nosotros (as) habÃ­amos hablado  _We had spoken._
   vosotros (as) habÃ­ais hablado  _You had spoken._
     ellos, ellas habÃ­an hablado  _They had spoken._
          ustedes habÃ­an hablado  _You had spoken._

PRETÃ‰RITO PERFECTO

                  yo hube hablado  _I had spoken._
               tÃº hubiste hablado  _You had spoken._
            Ã©l, ella hubo hablado  _He, she had spoken._
               usted hubo hablado  _You had spoken._

    nosotros (as) hubimos hablado  _We had spoken._
  vosotros (as) hubisteis hablado  _You had spoken._
    ellos, ellas hubieron hablado  _They had spoken._
         ustedes hubieron hablado  _You had spoken._

FUTURO PERFECTO

                yo habrÃ© hablado  _I shall have spoken, been speaking._
               tÃº habrÃ¡s hablado  _You will have spoken, etc._
          Ã©l, ella habrÃ¡ hablado  _He, she will have spoken, etc._
             usted habrÃ¡ hablado  _You will have spoken, etc._

  nosotros (as) habremos hablado  _We shall have spoken, etc._
   vosotros (as) habrÃ©is hablado  _You will have spoken, etc._
     ellos, ellas habrÃ¡n hablado  _They will have spoken, etc._
          ustedes habrÃ¡n hablado  _You will have spoken, etc._

CONDICIONAL PERFECTO

              yo habrÃ­a hablado  _I should or would have spoken, been speaking._
             tÃº habrÃ­as hablado  _You would have spoken, etc._
        el, ella habrÃ­a hablado  _He, she would have spoken, etc._
           usted habrÃ­a hablado  _You would have spoken, etc._

nosotros (as) habrÃ­amos hablado  _We should or would have spoken, etc._
 vosotros (as) habrÃ­ais hablado  _You would have spoken, etc._
   ellos, ellas habrÃ­an hablado  _They would have spoken, etc._
        ustedes habrÃ­an hablado  _You would have spoken, etc._

=Modo Subjuntivo=

PERFECTO

                yo haya hablado  _I may have spoken, been speaking._[376]
               tÃº hayas hablado  _You may have spoken, etc._
          Ã©l, ella haya hablado  _He, she may have spoken, etc._
             usted haya hablado  _You may have spoken, etc._

  nosotros (as) hayamos hablado  _We may have spoken, etc._
   vosotros (as) hayÃ¡is hablado  _You may have spoken, etc._
     ellos, ellas hayan hablado  _They may have spoken, etc._
          ustedes hayan hablado  _You may have spoken, etc._

PLUSCUAMPERFECTO, PRIMERA FORMA

                yo hubiese hablado  _I might have spoken, been speaking._[374]
               tÃº hubieses hablado  _You might have spoken, etc._
          Ã©l, ella hubiese hablado  _He, she might have spoken, etc._
             usted hubiese hablado  _You might have spoken, etc._

  nosotros (as) hubiÃ©semos hablado  _We might have spoken, etc._
   vosotros (as) hubieseis hablado  _You might have spoken, etc._
     ellos, ellas hubiesen hablado  _They might have spoken, etc._
          ustedes hubiesen hablado  _You might have spoken, etc._

PLUSCUAMPERFECTO, SEGUNDA FORMA

                yo hubiera hablado  _I might have spoken, been speaking._[374]
               tÃº hubieras hablado  _You might have spoken, etc._
          Ã©l, ella hubiera hablado  _He, she might have spoken, etc._
             usted hubiera hablado  _You might have spoken, etc._

  nosotros (as) hubiÃ©ramos hablado  _We might have spoken, etc._
   vosotros (as) hubierais hablado  _You might have spoken, etc._
     ellos, ellas hubieran hablado  _They might have spoken, etc._
          ustedes hubieran hablado  _You might have spoken, etc._

FUTURO PERFECTO

                yo hubiere hablado  _I may have spoken, been speaking._[377]
               tÃº hubieres hablado  _You may have spoken, etc._
          Ã©l, ella hubiere hablado  _He, she may have spoken, etc._
             usted hubiere hablado  _You may have spoken, etc._

  nosotros (as) <b>hubiÃ©remos hablado</b>  _We may have spoken, etc._
   vosotros (as) hubiereis hablado  _You may have spoken, etc._
     ellos, ellas hubieren hablado  _They may have spoken, etc._
          ustedes hubieren hablado  _You may have spoken, etc._


=Segunda ConjugaciÃ³n=

    INFINITIVO            GERUNDIO           PARTICIPIO PASIVO

  =comer=, _to eat_   =comiendo=, _eating_  =comido=, _eaten_


=TIEMPOS SIMPLES=

=Modo Indicativo=

PRESENTE

                yo com =o=  _I eat, am eating, do eat._
               tÃº com =es=  _You_ (familiar singular) _eat, etc._
          Ã©l, ella com =e=  _He, she eats, etc._
             usted com =e=  _You_ (polite singular) _eat, etc._

  nosotros (as) com =emos=  _We eat, etc._
   vosotros (as) com =Ã©is=  _You_ (familiar plural) _eat, etc._
     ellos, ellas com =en=  _They eat, etc._
          ustedes com =en=  _You_ (polite plural) _eat, etc._

IMPERFECTO

                yo com =Ã­a=  _I was eating, used to eat, ate._
               tÃº com =Ã­as=  _You_ (familiar singular) _were eating, etc._
          Ã©l, ella com =Ã­a=  _He, she was eating, etc._
             usted com =Ã­a=  _You_ (polite singular) _were eating, etc._

  nosotros (as) com =Ã­amos=  _We were eating, etc._
   vosotros (as) com =Ã­ais=  _You_ (familiar plural) _were eating, etc._
     ellos, ellas com =Ã­an=  _They were eating, etc._
          ustedes com =Ã­an=  _You_ (polite plural) _were eating, etc._

PRETÃ‰RITO

                  yo com =Ã­=  _I ate, did eat._
               tÃº com =iste=  _You ate, etc._
           Ã©l, ella com =iÃ³=  _He, she ate, etc._
              usted com =iÃ³=  _You ate, etc._

    nosotros (as) com =imos=  _We ate, etc._
  vosotros (as) com =isteis=  _You ate, etc._
    ellos, ellas com =ieron=  _They ate, etc._
         ustedes com =ieron=  _You ate, etc._

FUTURO

                yo comer =Ã©=  _I shall eat, be eating._
               tÃº comer =Ã¡s=  _You will eat, etc._
          Ã©l, ella comer =Ã¡=  _He, she will eat, etc._
             usted comer =Ã¡=  _You will eat, etc._

  nosotros (as) comer =emos=  _We shall eat, etc._
   vosotros (as) comer =Ã©is=  _You will eat, etc._
     ellos, ellas comer =Ã¡n=  _They will eat, etc._
          ustedes comer =Ã¡n=  _You will eat, etc._

CONDICIONAL

                yo comer =Ã­a=  _I should or would eat, be eating._
               tÃº comer =Ã­as=  _You would eat, etc._
          Ã©l, ella comer =Ã­a=  _He, she would eat, etc._
             usted comer =Ã­a=  _You would eat, etc._

  nosotros (as) comer =Ã­amos=  _We should or would eat, etc._
   vosotros (as) comer =Ã­ais=  _You would eat, etc._
     ellos, ellas comer =Ã­an=  _They would eat, etc._
          ustedes comer =Ã­an=  _You would eat, etc._

=Modo Subjuntivo=

PRESENTE

                yo com =a=  _I may eat, be eating._[378]
               tÃº com =as=  _You may eat, etc._
         Ã©l, ella, com =a=  _He, she may eat, etc._
             usted com =a=  _You may eat, etc._

  nosotros (as) com =amos=  _We may eat, etc._
   vosotros (as) com =Ã¡is=  _You may eat, etc._
     ellos, ellas com =an=  _They may eat, etc._
          ustedes com =an=  _You may eat, etc._

IMPERFECTO, PRIMERA FORMA

                yo com =iese=  _I might eat, be eating._[374]
               tÃº com =ieses=  _You might eat, etc._
          Ã©l, ella com =iese=  _He, she might eat, etc._
             usted com =iese=  _You might eat, etc._

  nosotros (as) com =iÃ©semos=  _We might eat, etc._
   vosotros (as) com =ieseis=  _You might eat, etc._
     ellos, ellas com =iesen=  _They might eat, etc._
          ustedes com =iesen=  _You might eat, etc._

IMPERFECTO, SEGUNDA FORMA

                yo com =iera=  _I might eat, be eating._[374]
               tÃº com =ieras=  _You might eat, etc._
          Ã©1, ella com =iera=  _He, she might eat, etc._
             usted com =iera=  _You might eat, etc._

  nosotros (as) com =iÃ©ramos=  _We might eat, etc._
   vosotros (as) com =ierais=  _You might eat, etc._
     ellos, ellas com =ieran=  _They might eat, etc._
          ustedes com =ieran=  _You might eat, etc._

FUTURO

                yo com =iere=  _I may eat, be eating._[379]
               tÃº com =ieres=  _You may eat, etc._
          Ã©l, ella com =iere=  _He, she may eat, etc._
             usted com =iere=  _You may eat, etc._

  nosotros (as) com =iÃ©remos=  _We may eat, etc._
   vosotros (as) com =iereis=  _You may eat, etc._
     ellos, ellas com =ieren=  _They may eat, etc._
          ustedes com =ieren=  _You may eat, etc._

=Modo Imperativo=

   come (tÃº) _eat_ (_thou_)      comed (vosotros) _eat_ (_ye_)


=TIEMPOS COMPUESTOS=

   INFINITIVO                             GERUNDIO

  =haber comido=, _to have eaten_   =habiendo comido=, _having eaten_

=Modo Indicativo=

PERFECTO

                 yo he comido  _I have eaten, have been eating._
                tÃº has comido  _You have eaten, etc._
           Ã©l, ella ha comido  _He, she has eaten, etc._
              usted ha comido  _You have eaten, etc._

   nosotros (as) hemos comido  _We have eaten, etc._
  vosotros (as) habÃ©is comido  _You have eaten, etc._
      ellos, ellas han comido  _They have eaten, etc._
           ustedes han comido  _You have eaten, etc._

PLUSCUAMPERFECTO

                yo habÃ­a comido  _I had eaten, had been eating._
               tÃº habÃ­as comido  _You had eaten, etc._
          Ã©l, ella habÃ­a comido  _He, she had eaten, etc._
             usted habÃ­a comido  _You had eaten, etc._

  nosotros (as) habÃ­amos comido  _We had eaten, etc._
   vosotros (as) habÃ­ais comido  _You had eaten, etc._
     ellos, ellas habÃ­an comido  _They had eaten, etc._
          ustedes habÃ­an comido  _You had eaten, etc._

PRETÃ‰RITO PERFECTO

                  yo hube comido  _I had eaten._
               tÃº hubiste comido  _You had eaten._
            Ã©l, ella hubo comido  _He, she had eaten._
               usted hubo comido  _You had eaten._

    nosotros (as) hubimos comido  _We had eaten._
  vosotros (as) hubisteis comido  _You had eaten._
    ellos, ellas hubieron comido  _They had eaten._
         ustedes hubieron comido  _You had eaten._

FUTURO PERFECTO

                yo habrÃ© comido  _I shall have eaten, been eating._
               tÃº habrÃ¡s comido  _You will have eaten, etc._
          Ã©l, ella habrÃ¡ comido  _He, she will have eaten, etc._
             usted habrÃ¡ comido  _You will have eaten, etc._

  nosotros (as) habremos comido  _We shall have eaten, etc._
   vosotros (as) habrÃ©is comido  _You will have eaten, etc._
     ellos, ellas habrÃ¡n comido  _They will have eaten, etc._
          ustedes habrÃ¡n comido  _You will have eaten, etc._

CONDICIONAL PERFECTO

                yo habrÃ­a comido  _I should or would have eaten, been eating._
               tÃº habrÃ­as comido  _You would have eaten, etc._
          Ã©l, ella habrÃ­a comido  _He, she would have eaten, etc._
             usted habrÃ­a comido  _You would have eaten, etc._

  nosotros (as) habrÃ­amos comido  _We should or would have eaten, etc._
   vosotros (as) habrÃ­ais comido  _You would have eaten, etc._
     ellos, ellas habrÃ­an comido  _They would have eaten, etc._
          ustedes habrÃ­an comido  _You would have eaten, etc._

=Modo Subjuntivo=

PERFECTO

                yo haya comido  _I may have eaten, been eating._[380]
               tÃº hayas comido  _You may have eaten, etc._
          Ã©l, ella haya comido  _He, she may have eaten, etc._
             usted haya comido  _You may have eaten, etc._

  nosotros (as) hayamos comido  _We may have eaten, etc._
   vosotros (as) hayÃ¡is comido  _You may have eaten, etc._
     ellos, ellas hayan comido  _They may have eaten, etc._
          ustedes hayan comido  _You may have eaten, etc._

PLUSCUAMPERFECTO, PRIMERA FORMA

                yo hubiese comido  _I might have eaten, been eating._[374]
               tÃº hubieses comido  _You might have eaten, etc._
          Ã©l, ella hubiese comido  _He, she might have eaten, etc._
             usted hubiese comido  _You might have eaten, etc._

  nosotros (as) hubiÃ©semos comido  _We might have eaten, etc._
   vosotros (as) hubieseis comido  _You might have eaten, etc._
     ellos, ellas hubiesen comido  _They might have eaten, etc._
          ustedes hubiesen comido  _You might have eaten, etc._

PLUSCUAMPERFECTO, SEGUNDA FORMA

                yo hubiera comido  _I might have eaten, been eating._[374]
               tÃº hubieras comido  _You might have eaten, etc._
          Ã©l, ella hubiera comido  _He, she might have eaten, etc._
             usted hubiera comido  _You might have eaten, etc._

  nosotros (as) hubiÃ©ramos comido  _We might have eaten, etc._
   vosotros (as) hubierais comido  _You might have eaten, etc._
     ellos, ellas hubieran comido  _They might have eaten, etc._
          ustedes hubieran comido  _You might have eaten, etc._

FUTURO PERFECTO

                yo hubiere comido  _I may have eaten, been eating._[381]
               tÃº hubieres comido  _You may have eaten, etc._
          Ã©l, ella hubiere comido  _He, she may have eaten, etc._
             usted hubiere comido  _You may have eaten, etc._

  nosotros (as) hubiÃ©remos comido  _We may have eaten, etc._
   vosotros (as) hubiereis comido  _You may have eaten, etc._
     ellos, ellas hubieren comido  _They may have eaten, etc._
          ustedes hubieren comido  _You may have eaten, etc._


=Tercera ConjugaciÃ³n=

    INFINITIVO            GERUNDIO              PARTICIPIO PASIVO

  =vivir=, _to live_   =viviendo=, _living_    =vivido=, _lived_


=TIEMPOS SIMPLES=

=Modo Indicativo=

PRESENTE

                yo viv =o=  _I live, am living, do live._
               tÃº viv =es=  _You_ (familiar singular) _live, etc._
          Ã©l, ella viv =e=  _He, she lives, etc._
             usted viv =e=  _You_ (polite singular) _live, etc._

  nosotros (as) viv =imos=  _We live, etc._
    vosotros (as) viv =Ã­s=  _You_ (familiar plural) _live, etc._
     ellos, ellas viv =en=  _They live, etc._
          ustedes viv =en=  _You_ (polite plural) _live, etc._

IMPERFECTO

                yo viv =Ã­a=  _I was living, used to live, etc._
               tÃº viv =Ã­as=  _You_ (familiar singular) _were living, etc._
          Ã©l, ella viv =Ã­a=  _He, she was living, etc._
             usted viv =Ã­a=  _You_ (polite singular) _were living, etc._

  nosotros (as) viv =Ã­amos=  _We were living, etc._
   vosotros (as) viv =Ã­ais=  _You_ (familiar plural) _were living, etc._
     ellos, ellas viv =Ã­an=  _They were living._
          ustedes viv =Ã­an=  _You_ (polite plural) _were living, etc._

PRETÃ‰RITO

                  yo viv =Ã­=  _I lived, did live._
               tÃº viv =iste=  _You lived, etc._
           Ã©l, ella viv =iÃ³=  _He, she lived, etc._
              usted viv =iÃ³=  _You lived, etc._

    nosotros (as) viv =imos=  _We lived, etc._
  vosotros (as) viv =isteis=  _You lived, etc._
    ellos, ellas viv =ieron=  _They lived, etc._
         ustedes viv =ieron=  _You lived, etc._

FUTURO

                yo vivir =Ã©=  _I shall live, be living._
               tÃº vivir =Ã¡s=  _You will live, etc._
          Ã©l, ella vivir =Ã¡=  _He, she will live, etc._
             usted vivir =Ã¡=  _You will live, etc._

  nosotros (as) vivir =emos=  _We shall live, etc._
   vosotros (as) vivir =Ã©is=  _You will live, etc._
     ellos, ellas vivir =Ã¡n=  _They will live, etc._
          ustedes vivir =Ã¡n=  _You will live, etc._

CONDICIONAL

                yo vivir =Ã­a=  _I should or would live, be living._[374]
               tÃº vivir =Ã­as=  _You would live, etc._
          Ã©l, ella vivir =Ã­a=  _He, she would live, etc._
             usted vivir =Ã­a=  _You would live, etc._

  nosotros (as) vivir =Ã­amos=  _We should or would live, etc._
   vosotros (as) vivir =Ã­ais=  _You would live, etc._
     ellos, ellas vivir =Ã­an=  _They would live, etc._
          ustedes vivir =Ã­an=  _You would live, etc._

=Modo Subjuntivo=

PRESENTE

                yo viv =a=  _I may live, be living._[382]
               tÃº viv =as=  _You may live, etc._
          Ã©l, ella viv =a=  _He, she may live, etc._
             usted viv =a=  _You may live, etc._

  nosotros (as) viv =amos=  _We may live, etc._
   vosotros (as) viv =Ã¡is=  _You may live, etc._
     ellos, ellas viv =an=  _They may live, etc._
          ustedes viv =an=  _You may live, etc._

IMPERFECTO, PRIMERA FORMA

                yo viv =iese=  _I might live, be living_.[374]
               tÃº viv =ieses=  _You might live, etc_.                            <hr />
                    </div>
                </div>
                <div class="panel panel-default">
                    <div class="panel-heading">
                        <a href="#p_62" data-toggle="collapse" data-target="#p_62" class="collapsed">
                            <h3 class="panel-title">hubiereis hablado</h3>
                        </a>
                    </div>
                    <div class="panel-body collapse" id="p_62">
tÃº hablar =Ã¡s=  _You will speak, etc._
          Ã©l, ella hablar =Ã¡=  _He, she will speak, etc._

             usted hablar =Ã¡=  _You will speak, etc._
  nosotros (as) hablar =emos=  _We shall speak, etc._
   vosotros (as) hablar =Ã©is=  _You will speak, etc._
     ellos, ellas hablar =Ã¡n=  _They will speak, etc._
          ustedes hablar =Ã¡n=  _You will speak._

CONDICIONAL

                yo hablar =Ã­a=  _I should or would speak, be speaking._
               tÃº hablar =Ã­as=  _You would speak, etc._
          Ã©l, ella hablar =Ã­a=  _He, she would speak, etc._
             usted hablar =Ã­a=  _You would speak, etc._

  nosotros (as) hablar =Ã­amos=  _We should or would speak, etc._
   vosotros (as) hablar =Ã­ais=  _You would speak, etc._
     ellos, ellas hablar =Ã­an=  _They would speak, etc._
          ustedes hablar =Ã­an=  _You would speak, etc._

=Modo Subjuntivo=

PRESENTE

                yo habl =e=  _I may speak, be speaking._[374]
               tÃº habl =es=  _You may speak, etc._
          Ã©l, ella habl =e=  _He, she may speak, etc._
             usted habl =e=  _You may speak, etc._

  nosotros (as) habl =emos=  _We may speak, etc._
   vosotros (as) habl =Ã©is=  _You may speak, etc._
     ellos, ellas habl =en=  _They may speak, etc._
          ustedes habl =en=  _You may speak, etc._

IMPERFECTO, PRIMERA FORMA

  yo habl =ase=  _I might speak, be speaking._[374]
  tÃº habl =ases=  _You might speak, etc._
  Ã©l, ella habl =ase=  _He, she might speak, etc._
  usted habl =ase=  _You might speak, etc._

  nosotros (as) habl =Ã¡semos=  _We might speak, etc._
  vosotros (as) habl =aseis=  _You might speak, etc._
  ellos, ellas habl =asen=  _They might speak, etc._
  ustedes habl =asen=  _You might speak, etc._

IMPERFECTO, SEGUNDA FORMA

                yo habl =ara=  _I might speak, be speaking._[374]
               tÃº habl =aras=  _You might speak, etc._
          Ã©l, ella habl =ara=  _He, she might speak, etc._
             usted habl =ara=  _You might speak, etc._

  nosotros (as) habl =Ã¡ramos=  _We might speak, etc._
   vosotros (as) habl =arais=  _You might speak, etc._
     ellos, ellas habl =aran=  _They might speak, etc._
          ustedes habl =aran=  _You might speak, etc._

FUTURO

                yo habl =are=  _I may speak, be speaking._[375]
               tÃº habl =ares=  _You may speak, etc._
          Ã©l, ella habl =are=  _He, she may speak, etc._
             usted habl =are=  _You may speak, etc._

  nosotros (as) habl =Ã¡remos=  _We may speak, etc._
   vosotros (as) habl =areis=  _You may speak, etc._
     ellos, ellas habl =aren=  _They may speak, etc._
          ustedes habl =aren=  _You may speak, etc._

=Modo Imperativo=

  habla (tÃº) _speak_ (_thou_)    hablad (vosotros) _speak_ (_ye_)


=TIEMPOS COMPUESTOS=

         INFINITIVO                            GERUNDIO

  =haber hablado=, _to have spoken_      =habiendo hablado=, _having spoken_

=Modo Indicativo=

PERFECTO

                 yo he hablado  _I have spoken, have been speaking._
                tÃº has hablado  _You have spoken, etc._
           Ã©l, ella ha hablado  _He, she has spoken, etc._
              usted ha hablado  _You have spoken, etc._

   nosotros (as) hemos hablado  _We have spoken, etc._
  vosotros (as) habÃ©is hablado  _You have spoken, etc._
      ellos, ellas han hablado  _They have spoken, etc._
           ustedes han hablado  _You have spoken, etc._

PLUSCUAMPERFECTO

                yo habÃ­a hablado  _I had spoken, had been speaking._
               tÃº habÃ­as hablado  _You had spoken._
          Ã©l, ella habÃ­a hablado  _He, she had spoken._
             usted habÃ­a hablado  _You had spoken._

  nosotros (as) habÃ­amos hablado  _We had spoken._
   vosotros (as) habÃ­ais hablado  _You had spoken._
     ellos, ellas habÃ­an hablado  _They had spoken._
          ustedes habÃ­an hablado  _You had spoken._

PRETÃ‰RITO PERFECTO

                  yo hube hablado  _I had spoken._
               tÃº hubiste hablado  _You had spoken._
            Ã©l, ella hubo hablado  _He, she had spoken._
               usted hubo hablado  _You had spoken._

    nosotros (as) hubimos hablado  _We had spoken._
  vosotros (as) hubisteis hablado  _You had spoken._
    ellos, ellas hubieron hablado  _They had spoken._
         ustedes hubieron hablado  _You had spoken._

FUTURO PERFECTO

                yo habrÃ© hablado  _I shall have spoken, been speaking._
               tÃº habrÃ¡s hablado  _You will have spoken, etc._
          Ã©l, ella habrÃ¡ hablado  _He, she will have spoken, etc._
             usted habrÃ¡ hablado  _You will have spoken, etc._

  nosotros (as) habremos hablado  _We shall have spoken, etc._
   vosotros (as) habrÃ©is hablado  _You will have spoken, etc._
     ellos, ellas habrÃ¡n hablado  _They will have spoken, etc._
          ustedes habrÃ¡n hablado  _You will have spoken, etc._

CONDICIONAL PERFECTO

              yo habrÃ­a hablado  _I should or would have spoken, been speaking._
             tÃº habrÃ­as hablado  _You would have spoken, etc._
        el, ella habrÃ­a hablado  _He, she would have spoken, etc._
           usted habrÃ­a hablado  _You would have spoken, etc._

nosotros (as) habrÃ­amos hablado  _We should or would have spoken, etc._
 vosotros (as) habrÃ­ais hablado  _You would have spoken, etc._
   ellos, ellas habrÃ­an hablado  _They would have spoken, etc._
        ustedes habrÃ­an hablado  _You would have spoken, etc._

=Modo Subjuntivo=

PERFECTO

                yo haya hablado  _I may have spoken, been speaking._[376]
               tÃº hayas hablado  _You may have spoken, etc._
          Ã©l, ella haya hablado  _He, she may have spoken, etc._
             usted haya hablado  _You may have spoken, etc._

  nosotros (as) hayamos hablado  _We may have spoken, etc._
   vosotros (as) hayÃ¡is hablado  _You may have spoken, etc._
     ellos, ellas hayan hablado  _They may have spoken, etc._
          ustedes hayan hablado  _You may have spoken, etc._

PLUSCUAMPERFECTO, PRIMERA FORMA

                yo hubiese hablado  _I might have spoken, been speaking._[374]
               tÃº hubieses hablado  _You might have spoken, etc._
          Ã©l, ella hubiese hablado  _He, she might have spoken, etc._
             usted hubiese hablado  _You might have spoken, etc._

  nosotros (as) hubiÃ©semos hablado  _We might have spoken, etc._
   vosotros (as) hubieseis hablado  _You might have spoken, etc._
     ellos, ellas hubiesen hablado  _They might have spoken, etc._
          ustedes hubiesen hablado  _You might have spoken, etc._

PLUSCUAMPERFECTO, SEGUNDA FORMA

                yo hubiera hablado  _I might have spoken, been speaking._[374]
               tÃº hubieras hablado  _You might have spoken, etc._
          Ã©l, ella hubiera hablado  _He, she might have spoken, etc._
             usted hubiera hablado  _You might have spoken, etc._

  nosotros (as) hubiÃ©ramos hablado  _We might have spoken, etc._
   vosotros (as) hubierais hablado  _You might have spoken, etc._
     ellos, ellas hubieran hablado  _They might have spoken, etc._
          ustedes hubieran hablado  _You might have spoken, etc._

FUTURO PERFECTO

                yo hubiere hablado  _I may have spoken, been speaking._[377]
               tÃº hubieres hablado  _You may have spoken, etc._
          Ã©l, ella hubiere hablado  _He, she may have spoken, etc._
             usted hubiere hablado  _You may have spoken, etc._

  nosotros (as) hubiÃ©remos hablado  _We may have spoken, etc._
   vosotros (as) <b>hubiereis hablado</b>  _You may have spoken, etc._
     ellos, ellas hubieren hablado  _They may have spoken, etc._
          ustedes hubieren hablado  _You may have spoken, etc._


=Segunda ConjugaciÃ³n=

    INFINITIVO            GERUNDIO           PARTICIPIO PASIVO

  =comer=, _to eat_   =comiendo=, _eating_  =comido=, _eaten_


=TIEMPOS SIMPLES=

=Modo Indicativo=

PRESENTE

                yo com =o=  _I eat, am eating, do eat._
               tÃº com =es=  _You_ (familiar singular) _eat, etc._
          Ã©l, ella com =e=  _He, she eats, etc._
             usted com =e=  _You_ (polite singular) _eat, etc._

  nosotros (as) com =emos=  _We eat, etc._
   vosotros (as) com =Ã©is=  _You_ (familiar plural) _eat, etc._
     ellos, ellas com =en=  _They eat, etc._
          ustedes com =en=  _You_ (polite plural) _eat, etc._

IMPERFECTO

                yo com =Ã­a=  _I was eating, used to eat, ate._
               tÃº com =Ã­as=  _You_ (familiar singular) _were eating, etc._
          Ã©l, ella com =Ã­a=  _He, she was eating, etc._
             usted com =Ã­a=  _You_ (polite singular) _were eating, etc._

  nosotros (as) com =Ã­amos=  _We were eating, etc._
   vosotros (as) com =Ã­ais=  _You_ (familiar plural) _were eating, etc._
     ellos, ellas com =Ã­an=  _They were eating, etc._
          ustedes com =Ã­an=  _You_ (polite plural) _were eating, etc._

PRETÃ‰RITO

                  yo com =Ã­=  _I ate, did eat._
               tÃº com =iste=  _You ate, etc._
           Ã©l, ella com =iÃ³=  _He, she ate, etc._
              usted com =iÃ³=  _You ate, etc._

    nosotros (as) com =imos=  _We ate, etc._
  vosotros (as) com =isteis=  _You ate, etc._
    ellos, ellas com =ieron=  _They ate, etc._
         ustedes com =ieron=  _You ate, etc._

FUTURO

                yo comer =Ã©=  _I shall eat, be eating._
               tÃº comer =Ã¡s=  _You will eat, etc._
          Ã©l, ella comer =Ã¡=  _He, she will eat, etc._
             usted comer =Ã¡=  _You will eat, etc._

  nosotros (as) comer =emos=  _We shall eat, etc._
   vosotros (as) comer =Ã©is=  _You will eat, etc._
     ellos, ellas comer =Ã¡n=  _They will eat, etc._
          ustedes comer =Ã¡n=  _You will eat, etc._

CONDICIONAL

                yo comer =Ã­a=  _I should or would eat, be eating._
               tÃº comer =Ã­as=  _You would eat, etc._
          Ã©l, ella comer =Ã­a=  _He, she would eat, etc._
             usted comer =Ã­a=  _You would eat, etc._

  nosotros (as) comer =Ã­amos=  _We should or would eat, etc._
   vosotros (as) comer =Ã­ais=  _You would eat, etc._
     ellos, ellas comer =Ã­an=  _They would eat, etc._
          ustedes comer =Ã­an=  _You would eat, etc._

=Modo Subjuntivo=

PRESENTE

                yo com =a=  _I may eat, be eating._[378]
               tÃº com =as=  _You may eat, etc._
         Ã©l, ella, com =a=  _He, she may eat, etc._
             usted com =a=  _You may eat, etc._

  nosotros (as) com =amos=  _We may eat, etc._
   vosotros (as) com =Ã¡is=  _You may eat, etc._
     ellos, ellas com =an=  _They may eat, etc._
          ustedes com =an=  _You may eat, etc._

IMPERFECTO, PRIMERA FORMA

                yo com =iese=  _I might eat, be eating._[374]
               tÃº com =ieses=  _You might eat, etc._
          Ã©l, ella com =iese=  _He, she might eat, etc._
             usted com =iese=  _You might eat, etc._

  nosotros (as) com =iÃ©semos=  _We might eat, etc._
   vosotros (as) com =ieseis=  _You might eat, etc._
     ellos, ellas com =iesen=  _They might eat, etc._
          ustedes com =iesen=  _You might eat, etc._

IMPERFECTO, SEGUNDA FORMA

                yo com =iera=  _I might eat, be eating._[374]
               tÃº com =ieras=  _You might eat, etc._
          Ã©1, ella com =iera=  _He, she might eat, etc._
             usted com =iera=  _You might eat, etc._

  nosotros (as) com =iÃ©ramos=  _We might eat, etc._
   vosotros (as) com =ierais=  _You might eat, etc._
     ellos, ellas com =ieran=  _They might eat, etc._
          ustedes com =ieran=  _You might eat, etc._

FUTURO

                yo com =iere=  _I may eat, be eating._[379]
               tÃº com =ieres=  _You may eat, etc._
          Ã©l, ella com =iere=  _He, she may eat, etc._
             usted com =iere=  _You may eat, etc._

  nosotros (as) com =iÃ©remos=  _We may eat, etc._
   vosotros (as) com =iereis=  _You may eat, etc._
     ellos, ellas com =ieren=  _They may eat, etc._
          ustedes com =ieren=  _You may eat, etc._

=Modo Imperativo=

   come (tÃº) _eat_ (_thou_)      comed (vosotros) _eat_ (_ye_)


=TIEMPOS COMPUESTOS=

   INFINITIVO                             GERUNDIO

  =haber comido=, _to have eaten_   =habiendo comido=, _having eaten_

=Modo Indicativo=

PERFECTO

                 yo he comido  _I have eaten, have been eating._
                tÃº has comido  _You have eaten, etc._
           Ã©l, ella ha comido  _He, she has eaten, etc._
              usted ha comido  _You have eaten, etc._

   nosotros (as) hemos comido  _We have eaten, etc._
  vosotros (as) habÃ©is comido  _You have eaten, etc._
      ellos, ellas han comido  _They have eaten, etc._
           ustedes han comido  _You have eaten, etc._

PLUSCUAMPERFECTO

                yo habÃ­a comido  _I had eaten, had been eating._
               tÃº habÃ­as comido  _You had eaten, etc._
          Ã©l, ella habÃ­a comido  _He, she had eaten, etc._
             usted habÃ­a comido  _You had eaten, etc._

  nosotros (as) habÃ­amos comido  _We had eaten, etc._
   vosotros (as) habÃ­ais comido  _You had eaten, etc._
     ellos, ellas habÃ­an comido  _They had eaten, etc._
          ustedes habÃ­an comido  _You had eaten, etc._

PRETÃ‰RITO PERFECTO

                  yo hube comido  _I had eaten._
               tÃº hubiste comido  _You had eaten._
            Ã©l, ella hubo comido  _He, she had eaten._
               usted hubo comido  _You had eaten._

    nosotros (as) hubimos comido  _We had eaten._
  vosotros (as) hubisteis comido  _You had eaten._
    ellos, ellas hubieron comido  _They had eaten._
         ustedes hubieron comido  _You had eaten._

FUTURO PERFECTO

                yo habrÃ© comido  _I shall have eaten, been eating._
               tÃº habrÃ¡s comido  _You will have eaten, etc._
          Ã©l, ella habrÃ¡ comido  _He, she will have eaten, etc._
             usted habrÃ¡ comido  _You will have eaten, etc._

  nosotros (as) habremos comido  _We shall have eaten, etc._
   vosotros (as) habrÃ©is comido  _You will have eaten, etc._
     ellos, ellas habrÃ¡n comido  _They will have eaten, etc._
          ustedes habrÃ¡n comido  _You will have eaten, etc._

CONDICIONAL PERFECTO

                yo habrÃ­a comido  _I should or would have eaten, been eating._
               tÃº habrÃ­as comido  _You would have eaten, etc._
          Ã©l, ella habrÃ­a comido  _He, she would have eaten, etc._
             usted habrÃ­a comido  _You would have eaten, etc._

  nosotros (as) habrÃ­amos comido  _We should or would have eaten, etc._
   vosotros (as) habrÃ­ais comido  _You would have eaten, etc._
     ellos, ellas habrÃ­an comido  _They would have eaten, etc._
          ustedes habrÃ­an comido  _You would have eaten, etc._

=Modo Subjuntivo=

PERFECTO

                yo haya comido  _I may have eaten, been eating._[380]
               tÃº hayas comido  _You may have eaten, etc._
          Ã©l, ella haya comido  _He, she may have eaten, etc._
             usted haya comido  _You may have eaten, etc._

  nosotros (as) hayamos comido  _We may have eaten, etc._
   vosotros (as) hayÃ¡is comido  _You may have eaten, etc._
     ellos, ellas hayan comido  _They may have eaten, etc._
          ustedes hayan comido  _You may have eaten, etc._

PLUSCUAMPERFECTO, PRIMERA FORMA

                yo hubiese comido  _I might have eaten, been eating._[374]
               tÃº hubieses comido  _You might have eaten, etc._
          Ã©l, ella hubiese comido  _He, she might have eaten, etc._
             usted hubiese comido  _You might have eaten, etc._

  nosotros (as) hubiÃ©semos comido  _We might have eaten, etc._
   vosotros (as) hubieseis comido  _You might have eaten, etc._
     ellos, ellas hubiesen comido  _They might have eaten, etc._
          ustedes hubiesen comido  _You might have eaten, etc._

PLUSCUAMPERFECTO, SEGUNDA FORMA

                yo hubiera comido  _I might have eaten, been eating._[374]
               tÃº hubieras comido  _You might have eaten, etc._
          Ã©l, ella hubiera comido  _He, she might have eaten, etc._
             usted hubiera comido  _You might have eaten, etc._

  nosotros (as) hubiÃ©ramos comido  _We might have eaten, etc._
   vosotros (as) hubierais comido  _You might have eaten, etc._
     ellos, ellas hubieran comido  _They might have eaten, etc._
          ustedes hubieran comido  _You might have eaten, etc._

FUTURO PERFECTO

                yo hubiere comido  _I may have eaten, been eating._[381]
               tÃº hubieres comido  _You may have eaten, etc._
          Ã©l, ella hubiere comido  _He, she may have eaten, etc._
             usted hubiere comido  _You may have eaten, etc._

  nosotros (as) hubiÃ©remos comido  _We may have eaten, etc._
   vosotros (as) hubiereis comido  _You may have eaten, etc._
     ellos, ellas hubieren comido  _They may have eaten, etc._
          ustedes hubieren comido  _You may have eaten, etc._


=Tercera ConjugaciÃ³n=

    INFINITIVO            GERUNDIO              PARTICIPIO PASIVO

  =vivir=, _to live_   =viviendo=, _living_    =vivido=, _lived_


=TIEMPOS SIMPLES=

=Modo Indicativo=

PRESENTE

                yo viv =o=  _I live, am living, do live._
               tÃº viv =es=  _You_ (familiar singular) _live, etc._
          Ã©l, ella viv =e=  _He, she lives, etc._
             usted viv =e=  _You_ (polite singular) _live, etc._

  nosotros (as) viv =imos=  _We live, etc._
    vosotros (as) viv =Ã­s=  _You_ (familiar plural) _live, etc._
     ellos, ellas viv =en=  _They live, etc._
          ustedes viv =en=  _You_ (polite plural) _live, etc._

IMPERFECTO

                yo viv =Ã­a=  _I was living, used to live, etc._
               tÃº viv =Ã­as=  _You_ (familiar singular) _were living, etc._
          Ã©l, ella viv =Ã­a=  _He, she was living, etc._
             usted viv =Ã­a=  _You_ (polite singular) _were living, etc._

  nosotros (as) viv =Ã­amos=  _We were living, etc._
   vosotros (as) viv =Ã­ais=  _You_ (familiar plural) _were living, etc._
     ellos, ellas viv =Ã­an=  _They were living._
          ustedes viv =Ã­an=  _You_ (polite plural) _were living, etc._

PRETÃ‰RITO

                  yo viv =Ã­=  _I lived, did live._
               tÃº viv =iste=  _You lived, etc._
           Ã©l, ella viv =iÃ³=  _He, she lived, etc._
              usted viv =iÃ³=  _You lived, etc._

    nosotros (as) viv =imos=  _We lived, etc._
  vosotros (as) viv =isteis=  _You lived, etc._
    ellos, ellas viv =ieron=  _They lived, etc._
         ustedes viv =ieron=  _You lived, etc._

FUTURO

                yo vivir =Ã©=  _I shall live, be living._
               tÃº vivir =Ã¡s=  _You will live, etc._
          Ã©l, ella vivir =Ã¡=  _He, she will live, etc._
             usted vivir =Ã¡=  _You will live, etc._

  nosotros (as) vivir =emos=  _We shall live, etc._
   vosotros (as) vivir =Ã©is=  _You will live, etc._
     ellos, ellas vivir =Ã¡n=  _They will live, etc._
          ustedes vivir =Ã¡n=  _You will live, etc._

CONDICIONAL

                yo vivir =Ã­a=  _I should or would live, be living._[374]
               tÃº vivir =Ã­as=  _You would live, etc._
          Ã©l, ella vivir =Ã­a=  _He, she would live, etc._
             usted vivir =Ã­a=  _You would live, etc._

  nosotros (as) vivir =Ã­amos=  _We should or would live, etc._
   vosotros (as) vivir =Ã­ais=  _You would live, etc._
     ellos, ellas vivir =Ã­an=  _They would live, etc._
          ustedes vivir =Ã­an=  _You would live, etc._

=Modo Subjuntivo=

PRESENTE

                yo viv =a=  _I may live, be living._[382]
               tÃº viv =as=  _You may live, etc._
          Ã©l, ella viv =a=  _He, she may live, etc._
             usted viv =a=  _You may live, etc._

  nosotros (as) viv =amos=  _We may live, etc._
   vosotros (as) viv =Ã¡is=  _You may live, etc._
     ellos, ellas viv =an=  _They may live, etc._
          ustedes viv =an=  _You may live, etc._

IMPERFECTO, PRIMERA FORMA

                yo viv =iese=  _I might live, be living_.[374]
               tÃº viv =ieses=  _You might live, etc_.                            <hr />
                    </div>
                </div>
                <div class="panel panel-default">
                    <div class="panel-heading">
                        <a href="#p_63" data-toggle="collapse" data-target="#p_63" class="collapsed">
                            <h3 class="panel-title">hubieren hablado</h3>
                        </a>
                    </div>
                    <div class="panel-body collapse" id="p_63">
tÃº hablar =Ã¡s=  _You will speak, etc._
          Ã©l, ella hablar =Ã¡=  _He, she will speak, etc._

             usted hablar =Ã¡=  _You will speak, etc._
  nosotros (as) hablar =emos=  _We shall speak, etc._
   vosotros (as) hablar =Ã©is=  _You will speak, etc._
     ellos, ellas hablar =Ã¡n=  _They will speak, etc._
          ustedes hablar =Ã¡n=  _You will speak._

CONDICIONAL

                yo hablar =Ã­a=  _I should or would speak, be speaking._
               tÃº hablar =Ã­as=  _You would speak, etc._
          Ã©l, ella hablar =Ã­a=  _He, she would speak, etc._
             usted hablar =Ã­a=  _You would speak, etc._

  nosotros (as) hablar =Ã­amos=  _We should or would speak, etc._
   vosotros (as) hablar =Ã­ais=  _You would speak, etc._
     ellos, ellas hablar =Ã­an=  _They would speak, etc._
          ustedes hablar =Ã­an=  _You would speak, etc._

=Modo Subjuntivo=

PRESENTE

                yo habl =e=  _I may speak, be speaking._[374]
               tÃº habl =es=  _You may speak, etc._
          Ã©l, ella habl =e=  _He, she may speak, etc._
             usted habl =e=  _You may speak, etc._

  nosotros (as) habl =emos=  _We may speak, etc._
   vosotros (as) habl =Ã©is=  _You may speak, etc._
     ellos, ellas habl =en=  _They may speak, etc._
          ustedes habl =en=  _You may speak, etc._

IMPERFECTO, PRIMERA FORMA

  yo habl =ase=  _I might speak, be speaking._[374]
  tÃº habl =ases=  _You might speak, etc._
  Ã©l, ella habl =ase=  _He, she might speak, etc._
  usted habl =ase=  _You might speak, etc._

  nosotros (as) habl =Ã¡semos=  _We might speak, etc._
  vosotros (as) habl =aseis=  _You might speak, etc._
  ellos, ellas habl =asen=  _They might speak, etc._
  ustedes habl =asen=  _You might speak, etc._

IMPERFECTO, SEGUNDA FORMA

                yo habl =ara=  _I might speak, be speaking._[374]
               tÃº habl =aras=  _You might speak, etc._
          Ã©l, ella habl =ara=  _He, she might speak, etc._
             usted habl =ara=  _You might speak, etc._

  nosotros (as) habl =Ã¡ramos=  _We might speak, etc._
   vosotros (as) habl =arais=  _You might speak, etc._
     ellos, ellas habl =aran=  _They might speak, etc._
          ustedes habl =aran=  _You might speak, etc._

FUTURO

                yo habl =are=  _I may speak, be speaking._[375]
               tÃº habl =ares=  _You may speak, etc._
          Ã©l, ella habl =are=  _He, she may speak, etc._
             usted habl =are=  _You may speak, etc._

  nosotros (as) habl =Ã¡remos=  _We may speak, etc._
   vosotros (as) habl =areis=  _You may speak, etc._
     ellos, ellas habl =aren=  _They may speak, etc._
          ustedes habl =aren=  _You may speak, etc._

=Modo Imperativo=

  habla (tÃº) _speak_ (_thou_)    hablad (vosotros) _speak_ (_ye_)


=TIEMPOS COMPUESTOS=

         INFINITIVO                            GERUNDIO

  =haber hablado=, _to have spoken_      =habiendo hablado=, _having spoken_

=Modo Indicativo=

PERFECTO

                 yo he hablado  _I have spoken, have been speaking._
                tÃº has hablado  _You have spoken, etc._
           Ã©l, ella ha hablado  _He, she has spoken, etc._
              usted ha hablado  _You have spoken, etc._

   nosotros (as) hemos hablado  _We have spoken, etc._
  vosotros (as) habÃ©is hablado  _You have spoken, etc._
      ellos, ellas han hablado  _They have spoken, etc._
           ustedes han hablado  _You have spoken, etc._

PLUSCUAMPERFECTO

                yo habÃ­a hablado  _I had spoken, had been speaking._
               tÃº habÃ­as hablado  _You had spoken._
          Ã©l, ella habÃ­a hablado  _He, she had spoken._
             usted habÃ­a hablado  _You had spoken._

  nosotros (as) habÃ­amos hablado  _We had spoken._
   vosotros (as) habÃ­ais hablado  _You had spoken._
     ellos, ellas habÃ­an hablado  _They had spoken._
          ustedes habÃ­an hablado  _You had spoken._

PRETÃ‰RITO PERFECTO

                  yo hube hablado  _I had spoken._
               tÃº hubiste hablado  _You had spoken._
            Ã©l, ella hubo hablado  _He, she had spoken._
               usted hubo hablado  _You had spoken._

    nosotros (as) hubimos hablado  _We had spoken._
  vosotros (as) hubisteis hablado  _You had spoken._
    ellos, ellas hubieron hablado  _They had spoken._
         ustedes hubieron hablado  _You had spoken._

FUTURO PERFECTO

                yo habrÃ© hablado  _I shall have spoken, been speaking._
               tÃº habrÃ¡s hablado  _You will have spoken, etc._
          Ã©l, ella habrÃ¡ hablado  _He, she will have spoken, etc._
             usted habrÃ¡ hablado  _You will have spoken, etc._

  nosotros (as) habremos hablado  _We shall have spoken, etc._
   vosotros (as) habrÃ©is hablado  _You will have spoken, etc._
     ellos, ellas habrÃ¡n hablado  _They will have spoken, etc._
          ustedes habrÃ¡n hablado  _You will have spoken, etc._

CONDICIONAL PERFECTO

              yo habrÃ­a hablado  _I should or would have spoken, been speaking._
             tÃº habrÃ­as hablado  _You would have spoken, etc._
        el, ella habrÃ­a hablado  _He, she would have spoken, etc._
           usted habrÃ­a hablado  _You would have spoken, etc._

nosotros (as) habrÃ­amos hablado  _We should or would have spoken, etc._
 vosotros (as) habrÃ­ais hablado  _You would have spoken, etc._
   ellos, ellas habrÃ­an hablado  _They would have spoken, etc._
        ustedes habrÃ­an hablado  _You would have spoken, etc._

=Modo Subjuntivo=

PERFECTO

                yo haya hablado  _I may have spoken, been speaking._[376]
               tÃº hayas hablado  _You may have spoken, etc._
          Ã©l, ella haya hablado  _He, she may have spoken, etc._
             usted haya hablado  _You may have spoken, etc._

  nosotros (as) hayamos hablado  _We may have spoken, etc._
   vosotros (as) hayÃ¡is hablado  _You may have spoken, etc._
     ellos, ellas hayan hablado  _They may have spoken, etc._
          ustedes hayan hablado  _You may have spoken, etc._

PLUSCUAMPERFECTO, PRIMERA FORMA

                yo hubiese hablado  _I might have spoken, been speaking._[374]
               tÃº hubieses hablado  _You might have spoken, etc._
          Ã©l, ella hubiese hablado  _He, she might have spoken, etc._
             usted hubiese hablado  _You might have spoken, etc._

  nosotros (as) hubiÃ©semos hablado  _We might have spoken, etc._
   vosotros (as) hubieseis hablado  _You might have spoken, etc._
     ellos, ellas hubiesen hablado  _They might have spoken, etc._
          ustedes hubiesen hablado  _You might have spoken, etc._

PLUSCUAMPERFECTO, SEGUNDA FORMA

                yo hubiera hablado  _I might have spoken, been speaking._[374]
               tÃº hubieras hablado  _You might have spoken, etc._
          Ã©l, ella hubiera hablado  _He, she might have spoken, etc._
             usted hubiera hablado  _You might have spoken, etc._

  nosotros (as) hubiÃ©ramos hablado  _We might have spoken, etc._
   vosotros (as) hubierais hablado  _You might have spoken, etc._
     ellos, ellas hubieran hablado  _They might have spoken, etc._
          ustedes hubieran hablado  _You might have spoken, etc._

FUTURO PERFECTO

                yo hubiere hablado  _I may have spoken, been speaking._[377]
               tÃº hubieres hablado  _You may have spoken, etc._
          Ã©l, ella hubiere hablado  _He, she may have spoken, etc._
             usted hubiere hablado  _You may have spoken, etc._

  nosotros (as) hubiÃ©remos hablado  _We may have spoken, etc._
   vosotros (as) hubiereis hablado  _You may have spoken, etc._
     ellos, ellas <b>hubieren hablado</b>  _They may have spoken, etc._
          ustedes <b>hubieren hablado</b>  _You may have spoken, etc._


=Segunda ConjugaciÃ³n=

    INFINITIVO            GERUNDIO           PARTICIPIO PASIVO

  =comer=, _to eat_   =comiendo=, _eating_  =comido=, _eaten_


=TIEMPOS SIMPLES=

=Modo Indicativo=

PRESENTE

                yo com =o=  _I eat, am eating, do eat._
               tÃº com =es=  _You_ (familiar singular) _eat, etc._
          Ã©l, ella com =e=  _He, she eats, etc._
             usted com =e=  _You_ (polite singular) _eat, etc._

  nosotros (as) com =emos=  _We eat, etc._
   vosotros (as) com =Ã©is=  _You_ (familiar plural) _eat, etc._
     ellos, ellas com =en=  _They eat, etc._
          ustedes com =en=  _You_ (polite plural) _eat, etc._

IMPERFECTO

                yo com =Ã­a=  _I was eating, used to eat, ate._
               tÃº com =Ã­as=  _You_ (familiar singular) _were eating, etc._
          Ã©l, ella com =Ã­a=  _He, she was eating, etc._
             usted com =Ã­a=  _You_ (polite singular) _were eating, etc._

  nosotros (as) com =Ã­amos=  _We were eating, etc._
   vosotros (as) com =Ã­ais=  _You_ (familiar plural) _were eating, etc._
     ellos, ellas com =Ã­an=  _They were eating, etc._
          ustedes com =Ã­an=  _You_ (polite plural) _were eating, etc._

PRETÃ‰RITO

                  yo com =Ã­=  _I ate, did eat._
               tÃº com =iste=  _You ate, etc._
           Ã©l, ella com =iÃ³=  _He, she ate, etc._
              usted com =iÃ³=  _You ate, etc._

    nosotros (as) com =imos=  _We ate, etc._
  vosotros (as) com =isteis=  _You ate, etc._
    ellos, ellas com =ieron=  _They ate, etc._
         ustedes com =ieron=  _You ate, etc._

FUTURO

                yo comer =Ã©=  _I shall eat, be eating._
               tÃº comer =Ã¡s=  _You will eat, etc._
          Ã©l, ella comer =Ã¡=  _He, she will eat, etc._
             usted comer =Ã¡=  _You will eat, etc._

  nosotros (as) comer =emos=  _We shall eat, etc._
   vosotros (as) comer =Ã©is=  _You will eat, etc._
     ellos, ellas comer =Ã¡n=  _They will eat, etc._
          ustedes comer =Ã¡n=  _You will eat, etc._

CONDICIONAL

                yo comer =Ã­a=  _I should or would eat, be eating._
               tÃº comer =Ã­as=  _You would eat, etc._
          Ã©l, ella comer =Ã­a=  _He, she would eat, etc._
             usted comer =Ã­a=  _You would eat, etc._

  nosotros (as) comer =Ã­amos=  _We should or would eat, etc._
   vosotros (as) comer =Ã­ais=  _You would eat, etc._
     ellos, ellas comer =Ã­an=  _They would eat, etc._
          ustedes comer =Ã­an=  _You would eat, etc._

=Modo Subjuntivo=

PRESENTE

                yo com =a=  _I may eat, be eating._[378]
               tÃº com =as=  _You may eat, etc._
         Ã©l, ella, com =a=  _He, she may eat, etc._
             usted com =a=  _You may eat, etc._

  nosotros (as) com =amos=  _We may eat, etc._
   vosotros (as) com =Ã¡is=  _You may eat, etc._
     ellos, ellas com =an=  _They may eat, etc._
          ustedes com =an=  _You may eat, etc._

IMPERFECTO, PRIMERA FORMA

                yo com =iese=  _I might eat, be eating._[374]
               tÃº com =ieses=  _You might eat, etc._
          Ã©l, ella com =iese=  _He, she might eat, etc._
             usted com =iese=  _You might eat, etc._

  nosotros (as) com =iÃ©semos=  _We might eat, etc._
   vosotros (as) com =ieseis=  _You might eat, etc._
     ellos, ellas com =iesen=  _They might eat, etc._
          ustedes com =iesen=  _You might eat, etc._

IMPERFECTO, SEGUNDA FORMA

                yo com =iera=  _I might eat, be eating._[374]
               tÃº com =ieras=  _You might eat, etc._
          Ã©1, ella com =iera=  _He, she might eat, etc._
             usted com =iera=  _You might eat, etc._

  nosotros (as) com =iÃ©ramos=  _We might eat, etc._
   vosotros (as) com =ierais=  _You might eat, etc._
     ellos, ellas com =ieran=  _They might eat, etc._
          ustedes com =ieran=  _You might eat, etc._

FUTURO

                yo com =iere=  _I may eat, be eating._[379]
               tÃº com =ieres=  _You may eat, etc._
          Ã©l, ella com =iere=  _He, she may eat, etc._
             usted com =iere=  _You may eat, etc._

  nosotros (as) com =iÃ©remos=  _We may eat, etc._
   vosotros (as) com =iereis=  _You may eat, etc._
     ellos, ellas com =ieren=  _They may eat, etc._
          ustedes com =ieren=  _You may eat, etc._

=Modo Imperativo=

   come (tÃº) _eat_ (_thou_)      comed (vosotros) _eat_ (_ye_)


=TIEMPOS COMPUESTOS=

   INFINITIVO                             GERUNDIO

  =haber comido=, _to have eaten_   =habiendo comido=, _having eaten_

=Modo Indicativo=

PERFECTO

                 yo he comido  _I have eaten, have been eating._
                tÃº has comido  _You have eaten, etc._
           Ã©l, ella ha comido  _He, she has eaten, etc._
              usted ha comido  _You have eaten, etc._

   nosotros (as) hemos comido  _We have eaten, etc._
  vosotros (as) habÃ©is comido  _You have eaten, etc._
      ellos, ellas han comido  _They have eaten, etc._
           ustedes han comido  _You have eaten, etc._

PLUSCUAMPERFECTO

                yo habÃ­a comido  _I had eaten, had been eating._
               tÃº habÃ­as comido  _You had eaten, etc._
          Ã©l, ella habÃ­a comido  _He, she had eaten, etc._
             usted habÃ­a comido  _You had eaten, etc._

  nosotros (as) habÃ­amos comido  _We had eaten, etc._
   vosotros (as) habÃ­ais comido  _You had eaten, etc._
     ellos, ellas habÃ­an comido  _They had eaten, etc._
          ustedes habÃ­an comido  _You had eaten, etc._

PRETÃ‰RITO PERFECTO

                  yo hube comido  _I had eaten._
               tÃº hubiste comido  _You had eaten._
            Ã©l, ella hubo comido  _He, she had eaten._
               usted hubo comido  _You had eaten._

    nosotros (as) hubimos comido  _We had eaten._
  vosotros (as) hubisteis comido  _You had eaten._
    ellos, ellas hubieron comido  _They had eaten._
         ustedes hubieron comido  _You had eaten._

FUTURO PERFECTO

                yo habrÃ© comido  _I shall have eaten, been eating._
               tÃº habrÃ¡s comido  _You will have eaten, etc._
          Ã©l, ella habrÃ¡ comido  _He, she will have eaten, etc._
             usted habrÃ¡ comido  _You will have eaten, etc._

  nosotros (as) habremos comido  _We shall have eaten, etc._
   vosotros (as) habrÃ©is comido  _You will have eaten, etc._
     ellos, ellas habrÃ¡n comido  _They will have eaten, etc._
          ustedes habrÃ¡n comido  _You will have eaten, etc._

CONDICIONAL PERFECTO

                yo habrÃ­a comido  _I should or would have eaten, been eating._
               tÃº habrÃ­as comido  _You would have eaten, etc._
          Ã©l, ella habrÃ­a comido  _He, she would have eaten, etc._
             usted habrÃ­a comido  _You would have eaten, etc._

  nosotros (as) habrÃ­amos comido  _We should or would have eaten, etc._
   vosotros (as) habrÃ­ais comido  _You would have eaten, etc._
     ellos, ellas habrÃ­an comido  _They would have eaten, etc._
          ustedes habrÃ­an comido  _You would have eaten, etc._

=Modo Subjuntivo=

PERFECTO

                yo haya comido  _I may have eaten, been eating._[380]
               tÃº hayas comido  _You may have eaten, etc._
          Ã©l, ella haya comido  _He, she may have eaten, etc._
             usted haya comido  _You may have eaten, etc._

  nosotros (as) hayamos comido  _We may have eaten, etc._
   vosotros (as) hayÃ¡is comido  _You may have eaten, etc._
     ellos, ellas hayan comido  _They may have eaten, etc._
          ustedes hayan comido  _You may have eaten, etc._

PLUSCUAMPERFECTO, PRIMERA FORMA

                yo hubiese comido  _I might have eaten, been eating._[374]
               tÃº hubieses comido  _You might have eaten, etc._
          Ã©l, ella hubiese comido  _He, she might have eaten, etc._
             usted hubiese comido  _You might have eaten, etc._

  nosotros (as) hubiÃ©semos comido  _We might have eaten, etc._
   vosotros (as) hubieseis comido  _You might have eaten, etc._
     ellos, ellas hubiesen comido  _They might have eaten, etc._
          ustedes hubiesen comido  _You might have eaten, etc._

PLUSCUAMPERFECTO, SEGUNDA FORMA

                yo hubiera comido  _I might have eaten, been eating._[374]
               tÃº hubieras comido  _You might have eaten, etc._
          Ã©l, ella hubiera comido  _He, she might have eaten, etc._
             usted hubiera comido  _You might have eaten, etc._

  nosotros (as) hubiÃ©ramos comido  _We might have eaten, etc._
   vosotros (as) hubierais comido  _You might have eaten, etc._
     ellos, ellas hubieran comido  _They might have eaten, etc._
          ustedes hubieran comido  _You might have eaten, etc._

FUTURO PERFECTO

                yo hubiere comido  _I may have eaten, been eating._[381]
               tÃº hubieres comido  _You may have eaten, etc._
          Ã©l, ella hubiere comido  _He, she may have eaten, etc._
             usted hubiere comido  _You may have eaten, etc._

  nosotros (as) hubiÃ©remos comido  _We may have eaten, etc._
   vosotros (as) hubiereis comido  _You may have eaten, etc._
     ellos, ellas hubieren comido  _They may have eaten, etc._
          ustedes hubieren comido  _You may have eaten, etc._


=Tercera ConjugaciÃ³n=

    INFINITIVO            GERUNDIO              PARTICIPIO PASIVO

  =vivir=, _to live_   =viviendo=, _living_    =vivido=, _lived_


=TIEMPOS SIMPLES=

=Modo Indicativo=

PRESENTE

                yo viv =o=  _I live, am living, do live._
               tÃº viv =es=  _You_ (familiar singular) _live, etc._
          Ã©l, ella viv =e=  _He, she lives, etc._
             usted viv =e=  _You_ (polite singular) _live, etc._

  nosotros (as) viv =imos=  _We live, etc._
    vosotros (as) viv =Ã­s=  _You_ (familiar plural) _live, etc._
     ellos, ellas viv =en=  _They live, etc._
          ustedes viv =en=  _You_ (polite plural) _live, etc._

IMPERFECTO

                yo viv =Ã­a=  _I was living, used to live, etc._
               tÃº viv =Ã­as=  _You_ (familiar singular) _were living, etc._
          Ã©l, ella viv =Ã­a=  _He, she was living, etc._
             usted viv =Ã­a=  _You_ (polite singular) _were living, etc._

  nosotros (as) viv =Ã­amos=  _We were living, etc._
   vosotros (as) viv =Ã­ais=  _You_ (familiar plural) _were living, etc._
     ellos, ellas viv =Ã­an=  _They were living._
          ustedes viv =Ã­an=  _You_ (polite plural) _were living, etc._

PRETÃ‰RITO

                  yo viv =Ã­=  _I lived, did live._
               tÃº viv =iste=  _You lived, etc._
           Ã©l, ella viv =iÃ³=  _He, she lived, etc._
              usted viv =iÃ³=  _You lived, etc._

    nosotros (as) viv =imos=  _We lived, etc._
  vosotros (as) viv =isteis=  _You lived, etc._
    ellos, ellas viv =ieron=  _They lived, etc._
         ustedes viv =ieron=  _You lived, etc._

FUTURO

                yo vivir =Ã©=  _I shall live, be living._
               tÃº vivir =Ã¡s=  _You will live, etc._
          Ã©l, ella vivir =Ã¡=  _He, she will live, etc._
             usted vivir =Ã¡=  _You will live, etc._

  nosotros (as) vivir =emos=  _We shall live, etc._
   vosotros (as) vivir =Ã©is=  _You will live, etc._
     ellos, ellas vivir =Ã¡n=  _They will live, etc._
          ustedes vivir =Ã¡n=  _You will live, etc._

CONDICIONAL

                yo vivir =Ã­a=  _I should or would live, be living._[374]
               tÃº vivir =Ã­as=  _You would live, etc._
          Ã©l, ella vivir =Ã­a=  _He, she would live, etc._
             usted vivir =Ã­a=  _You would live, etc._

  nosotros (as) vivir =Ã­amos=  _We should or would live, etc._
   vosotros (as) vivir =Ã­ais=  _You would live, etc._
     ellos, ellas vivir =Ã­an=  _They would live, etc._
          ustedes vivir =Ã­an=  _You would live, etc._

=Modo Subjuntivo=

PRESENTE

                yo viv =a=  _I may live, be living._[382]
               tÃº viv =as=  _You may live, etc._
          Ã©l, ella viv =a=  _He, she may live, etc._
             usted viv =a=  _You may live, etc._

  nosotros (as) viv =amos=  _We may live, etc._
   vosotros (as) viv =Ã¡is=  _You may live, etc._
     ellos, ellas viv =an=  _They may live, etc._
          ustedes viv =an=  _You may live, etc._

IMPERFECTO, PRIMERA FORMA

                yo viv =iese=  _I might live, be living_.[374]
               tÃº viv =ieses=  _You might live, etc_.                            <hr />
                    </div>
                </div>
                <div class="panel panel-default">
                    <div class="panel-heading">
                        <a href="#p_64" data-toggle="collapse" data-target="#p_64" class="collapsed">
                            <h3 class="panel-title">hubiera hablado</h3>
                        </a>
                    </div>
                    <div class="panel-body collapse" id="p_64">
tÃº hablar =Ã¡s=  _You will speak, etc._
          Ã©l, ella hablar =Ã¡=  _He, she will speak, etc._

             usted hablar =Ã¡=  _You will speak, etc._
  nosotros (as) hablar =emos=  _We shall speak, etc._
   vosotros (as) hablar =Ã©is=  _You will speak, etc._
     ellos, ellas hablar =Ã¡n=  _They will speak, etc._
          ustedes hablar =Ã¡n=  _You will speak._

CONDICIONAL

                yo hablar =Ã­a=  _I should or would speak, be speaking._
               tÃº hablar =Ã­as=  _You would speak, etc._
          Ã©l, ella hablar =Ã­a=  _He, she would speak, etc._
             usted hablar =Ã­a=  _You would speak, etc._

  nosotros (as) hablar =Ã­amos=  _We should or would speak, etc._
   vosotros (as) hablar =Ã­ais=  _You would speak, etc._
     ellos, ellas hablar =Ã­an=  _They would speak, etc._
          ustedes hablar =Ã­an=  _You would speak, etc._

=Modo Subjuntivo=

PRESENTE

                yo habl =e=  _I may speak, be speaking._[374]
               tÃº habl =es=  _You may speak, etc._
          Ã©l, ella habl =e=  _He, she may speak, etc._
             usted habl =e=  _You may speak, etc._

  nosotros (as) habl =emos=  _We may speak, etc._
   vosotros (as) habl =Ã©is=  _You may speak, etc._
     ellos, ellas habl =en=  _They may speak, etc._
          ustedes habl =en=  _You may speak, etc._

IMPERFECTO, PRIMERA FORMA

  yo habl =ase=  _I might speak, be speaking._[374]
  tÃº habl =ases=  _You might speak, etc._
  Ã©l, ella habl =ase=  _He, she might speak, etc._
  usted habl =ase=  _You might speak, etc._

  nosotros (as) habl =Ã¡semos=  _We might speak, etc._
  vosotros (as) habl =aseis=  _You might speak, etc._
  ellos, ellas habl =asen=  _They might speak, etc._
  ustedes habl =asen=  _You might speak, etc._

IMPERFECTO, SEGUNDA FORMA

                yo habl =ara=  _I might speak, be speaking._[374]
               tÃº habl =aras=  _You might speak, etc._
          Ã©l, ella habl =ara=  _He, she might speak, etc._
             usted habl =ara=  _You might speak, etc._

  nosotros (as) habl =Ã¡ramos=  _We might speak, etc._
   vosotros (as) habl =arais=  _You might speak, etc._
     ellos, ellas habl =aran=  _They might speak, etc._
          ustedes habl =aran=  _You might speak, etc._

FUTURO

                yo habl =are=  _I may speak, be speaking._[375]
               tÃº habl =ares=  _You may speak, etc._
          Ã©l, ella habl =are=  _He, she may speak, etc._
             usted habl =are=  _You may speak, etc._

  nosotros (as) habl =Ã¡remos=  _We may speak, etc._
   vosotros (as) habl =areis=  _You may speak, etc._
     ellos, ellas habl =aren=  _They may speak, etc._
          ustedes habl =aren=  _You may speak, etc._

=Modo Imperativo=

  habla (tÃº) _speak_ (_thou_)    hablad (vosotros) _speak_ (_ye_)


=TIEMPOS COMPUESTOS=

         INFINITIVO                            GERUNDIO

  =haber hablado=, _to have spoken_      =habiendo hablado=, _having spoken_

=Modo Indicativo=

PERFECTO

                 yo he hablado  _I have spoken, have been speaking._
                tÃº has hablado  _You have spoken, etc._
           Ã©l, ella ha hablado  _He, she has spoken, etc._
              usted ha hablado  _You have spoken, etc._

   nosotros (as) hemos hablado  _We have spoken, etc._
  vosotros (as) habÃ©is hablado  _You have spoken, etc._
      ellos, ellas han hablado  _They have spoken, etc._
           ustedes han hablado  _You have spoken, etc._

PLUSCUAMPERFECTO

                yo habÃ­a hablado  _I had spoken, had been speaking._
               tÃº habÃ­as hablado  _You had spoken._
          Ã©l, ella habÃ­a hablado  _He, she had spoken._
             usted habÃ­a hablado  _You had spoken._

  nosotros (as) habÃ­amos hablado  _We had spoken._
   vosotros (as) habÃ­ais hablado  _You had spoken._
     ellos, ellas habÃ­an hablado  _They had spoken._
          ustedes habÃ­an hablado  _You had spoken._

PRETÃ‰RITO PERFECTO

                  yo hube hablado  _I had spoken._
               tÃº hubiste hablado  _You had spoken._
            Ã©l, ella hubo hablado  _He, she had spoken._
               usted hubo hablado  _You had spoken._

    nosotros (as) hubimos hablado  _We had spoken._
  vosotros (as) hubisteis hablado  _You had spoken._
    ellos, ellas hubieron hablado  _They had spoken._
         ustedes hubieron hablado  _You had spoken._

FUTURO PERFECTO

                yo habrÃ© hablado  _I shall have spoken, been speaking._
               tÃº habrÃ¡s hablado  _You will have spoken, etc._
          Ã©l, ella habrÃ¡ hablado  _He, she will have spoken, etc._
             usted habrÃ¡ hablado  _You will have spoken, etc._

  nosotros (as) habremos hablado  _We shall have spoken, etc._
   vosotros (as) habrÃ©is hablado  _You will have spoken, etc._
     ellos, ellas habrÃ¡n hablado  _They will have spoken, etc._
          ustedes habrÃ¡n hablado  _You will have spoken, etc._

CONDICIONAL PERFECTO

              yo habrÃ­a hablado  _I should or would have spoken, been speaking._
             tÃº habrÃ­as hablado  _You would have spoken, etc._
        el, ella habrÃ­a hablado  _He, she would have spoken, etc._
           usted habrÃ­a hablado  _You would have spoken, etc._

nosotros (as) habrÃ­amos hablado  _We should or would have spoken, etc._
 vosotros (as) habrÃ­ais hablado  _You would have spoken, etc._
   ellos, ellas habrÃ­an hablado  _They would have spoken, etc._
        ustedes habrÃ­an hablado  _You would have spoken, etc._

=Modo Subjuntivo=

PERFECTO

                yo haya hablado  _I may have spoken, been speaking._[376]
               tÃº hayas hablado  _You may have spoken, etc._
          Ã©l, ella haya hablado  _He, she may have spoken, etc._
             usted haya hablado  _You may have spoken, etc._

  nosotros (as) hayamos hablado  _We may have spoken, etc._
   vosotros (as) hayÃ¡is hablado  _You may have spoken, etc._
     ellos, ellas hayan hablado  _They may have spoken, etc._
          ustedes hayan hablado  _You may have spoken, etc._

PLUSCUAMPERFECTO, PRIMERA FORMA

                yo hubiese hablado  _I might have spoken, been speaking._[374]
               tÃº hubieses hablado  _You might have spoken, etc._
          Ã©l, ella hubiese hablado  _He, she might have spoken, etc._
             usted hubiese hablado  _You might have spoken, etc._

  nosotros (as) hubiÃ©semos hablado  _We might have spoken, etc._
   vosotros (as) hubieseis hablado  _You might have spoken, etc._
     ellos, ellas hubiesen hablado  _They might have spoken, etc._
          ustedes hubiesen hablado  _You might have spoken, etc._

PLUSCUAMPERFECTO, SEGUNDA FORMA

                yo <b>hubiera hablado</b>  _I might have spoken, been speaking._[374]
               tÃº hubieras hablado  _You might have spoken, etc._
          Ã©l, ella <b>hubiera hablado</b>  _He, she might have spoken, etc._
             usted <b>hubiera hablado</b>  _You might have spoken, etc._

  nosotros (as) hubiÃ©ramos hablado  _We might have spoken, etc._
   vosotros (as) hubierais hablado  _You might have spoken, etc._
     ellos, ellas hubieran hablado  _They might have spoken, etc._
          ustedes hubieran hablado  _You might have spoken, etc._

FUTURO PERFECTO

                yo hubiere hablado  _I may have spoken, been speaking._[377]
               tÃº hubieres hablado  _You may have spoken, etc._
          Ã©l, ella hubiere hablado  _He, she may have spoken, etc._
             usted hubiere hablado  _You may have spoken, etc._

  nosotros (as) hubiÃ©remos hablado  _We may have spoken, etc._
   vosotros (as) hubiereis hablado  _You may have spoken, etc._
     ellos, ellas hubieren hablado  _They may have spoken, etc._
          ustedes hubieren hablado  _You may have spoken, etc._


=Segunda ConjugaciÃ³n=

    INFINITIVO            GERUNDIO           PARTICIPIO PASIVO

  =comer=, _to eat_   =comiendo=, _eating_  =comido=, _eaten_


=TIEMPOS SIMPLES=

=Modo Indicativo=

PRESENTE

                yo com =o=  _I eat, am eating, do eat._
               tÃº com =es=  _You_ (familiar singular) _eat, etc._
          Ã©l, ella com =e=  _He, she eats, etc._
             usted com =e=  _You_ (polite singular) _eat, etc._

  nosotros (as) com =emos=  _We eat, etc._
   vosotros (as) com =Ã©is=  _You_ (familiar plural) _eat, etc._
     ellos, ellas com =en=  _They eat, etc._
          ustedes com =en=  _You_ (polite plural) _eat, etc._

IMPERFECTO

                yo com =Ã­a=  _I was eating, used to eat, ate._
               tÃº com =Ã­as=  _You_ (familiar singular) _were eating, etc._
          Ã©l, ella com =Ã­a=  _He, she was eating, etc._
             usted com =Ã­a=  _You_ (polite singular) _were eating, etc._

  nosotros (as) com =Ã­amos=  _We were eating, etc._
   vosotros (as) com =Ã­ais=  _You_ (familiar plural) _were eating, etc._
     ellos, ellas com =Ã­an=  _They were eating, etc._
          ustedes com =Ã­an=  _You_ (polite plural) _were eating, etc._

PRETÃ‰RITO

                  yo com =Ã­=  _I ate, did eat._
               tÃº com =iste=  _You ate, etc._
           Ã©l, ella com =iÃ³=  _He, she ate, etc._
              usted com =iÃ³=  _You ate, etc._

    nosotros (as) com =imos=  _We ate, etc._
  vosotros (as) com =isteis=  _You ate, etc._
    ellos, ellas com =ieron=  _They ate, etc._
         ustedes com =ieron=  _You ate, etc._

FUTURO

                yo comer =Ã©=  _I shall eat, be eating._
               tÃº comer =Ã¡s=  _You will eat, etc._
          Ã©l, ella comer =Ã¡=  _He, she will eat, etc._
             usted comer =Ã¡=  _You will eat, etc._

  nosotros (as) comer =emos=  _We shall eat, etc._
   vosotros (as) comer =Ã©is=  _You will eat, etc._
     ellos, ellas comer =Ã¡n=  _They will eat, etc._
          ustedes comer =Ã¡n=  _You will eat, etc._

CONDICIONAL

                yo comer =Ã­a=  _I should or would eat, be eating._
               tÃº comer =Ã­as=  _You would eat, etc._
          Ã©l, ella comer =Ã­a=  _He, she would eat, etc._
             usted comer =Ã­a=  _You would eat, etc._

  nosotros (as) comer =Ã­amos=  _We should or would eat, etc._
   vosotros (as) comer =Ã­ais=  _You would eat, etc._
     ellos, ellas comer =Ã­an=  _They would eat, etc._
          ustedes comer =Ã­an=  _You would eat, etc._

=Modo Subjuntivo=

PRESENTE

                yo com =a=  _I may eat, be eating._[378]
               tÃº com =as=  _You may eat, etc._
         Ã©l, ella, com =a=  _He, she may eat, etc._
             usted com =a=  _You may eat, etc._

  nosotros (as) com =amos=  _We may eat, etc._
   vosotros (as) com =Ã¡is=  _You may eat, etc._
     ellos, ellas com =an=  _They may eat, etc._
          ustedes com =an=  _You may eat, etc._

IMPERFECTO, PRIMERA FORMA

                yo com =iese=  _I might eat, be eating._[374]
               tÃº com =ieses=  _You might eat, etc._
          Ã©l, ella com =iese=  _He, she might eat, etc._
             usted com =iese=  _You might eat, etc._

  nosotros (as) com =iÃ©semos=  _We might eat, etc._
   vosotros (as) com =ieseis=  _You might eat, etc._
     ellos, ellas com =iesen=  _They might eat, etc._
          ustedes com =iesen=  _You might eat, etc._

IMPERFECTO, SEGUNDA FORMA

                yo com =iera=  _I might eat, be eating._[374]
               tÃº com =ieras=  _You might eat, etc._
          Ã©1, ella com =iera=  _He, she might eat, etc._
             usted com =iera=  _You might eat, etc._

  nosotros (as) com =iÃ©ramos=  _We might eat, etc._
   vosotros (as) com =ierais=  _You might eat, etc._
     ellos, ellas com =ieran=  _They might eat, etc._
          ustedes com =ieran=  _You might eat, etc._

FUTURO

                yo com =iere=  _I may eat, be eating._[379]
               tÃº com =ieres=  _You may eat, etc._
          Ã©l, ella com =iere=  _He, she may eat, etc._
             usted com =iere=  _You may eat, etc._

  nosotros (as) com =iÃ©remos=  _We may eat, etc._
   vosotros (as) com =iereis=  _You may eat, etc._
     ellos, ellas com =ieren=  _They may eat, etc._
          ustedes com =ieren=  _You may eat, etc._

=Modo Imperativo=

   come (tÃº) _eat_ (_thou_)      comed (vosotros) _eat_ (_ye_)


=TIEMPOS COMPUESTOS=

   INFINITIVO                             GERUNDIO

  =haber comido=, _to have eaten_   =habiendo comido=, _having eaten_

=Modo Indicativo=

PERFECTO

                 yo he comido  _I have eaten, have been eating._
                tÃº has comido  _You have eaten, etc._
           Ã©l, ella ha comido  _He, she has eaten, etc._
              usted ha comido  _You have eaten, etc._

   nosotros (as) hemos comido  _We have eaten, etc._
  vosotros (as) habÃ©is comido  _You have eaten, etc._
      ellos, ellas han comido  _They have eaten, etc._
           ustedes han comido  _You have eaten, etc._

PLUSCUAMPERFECTO

                yo habÃ­a comido  _I had eaten, had been eating._
               tÃº habÃ­as comido  _You had eaten, etc._
          Ã©l, ella habÃ­a comido  _He, she had eaten, etc._
             usted habÃ­a comido  _You had eaten, etc._

  nosotros (as) habÃ­amos comido  _We had eaten, etc._
   vosotros (as) habÃ­ais comido  _You had eaten, etc._
     ellos, ellas habÃ­an comido  _They had eaten, etc._
          ustedes habÃ­an comido  _You had eaten, etc._

PRETÃ‰RITO PERFECTO

                  yo hube comido  _I had eaten._
               tÃº hubiste comido  _You had eaten._
            Ã©l, ella hubo comido  _He, she had eaten._
               usted hubo comido  _You had eaten._

    nosotros (as) hubimos comido  _We had eaten._
  vosotros (as) hubisteis comido  _You had eaten._
    ellos, ellas hubieron comido  _They had eaten._
         ustedes hubieron comido  _You had eaten._

FUTURO PERFECTO

                yo habrÃ© comido  _I shall have eaten, been eating._
               tÃº habrÃ¡s comido  _You will have eaten, etc._
          Ã©l, ella habrÃ¡ comido  _He, she will have eaten, etc._
             usted habrÃ¡ comido  _You will have eaten, etc._

  nosotros (as) habremos comido  _We shall have eaten, etc._
   vosotros (as) habrÃ©is comido  _You will have eaten, etc._
     ellos, ellas habrÃ¡n comido  _They will have eaten, etc._
          ustedes habrÃ¡n comido  _You will have eaten, etc._

CONDICIONAL PERFECTO

                yo habrÃ­a comido  _I should or would have eaten, been eating._
               tÃº habrÃ­as comido  _You would have eaten, etc._
          Ã©l, ella habrÃ­a comido  _He, she would have eaten, etc._
             usted habrÃ­a comido  _You would have eaten, etc._

  nosotros (as) habrÃ­amos comido  _We should or would have eaten, etc._
   vosotros (as) habrÃ­ais comido  _You would have eaten, etc._
     ellos, ellas habrÃ­an comido  _They would have eaten, etc._
          ustedes habrÃ­an comido  _You would have eaten, etc._

=Modo Subjuntivo=

PERFECTO

                yo haya comido  _I may have eaten, been eating._[380]
               tÃº hayas comido  _You may have eaten, etc._
          Ã©l, ella haya comido  _He, she may have eaten, etc._
             usted haya comido  _You may have eaten, etc._

  nosotros (as) hayamos comido  _We may have eaten, etc._
   vosotros (as) hayÃ¡is comido  _You may have eaten, etc._
     ellos, ellas hayan comido  _They may have eaten, etc._
          ustedes hayan comido  _You may have eaten, etc._

PLUSCUAMPERFECTO, PRIMERA FORMA

                yo hubiese comido  _I might have eaten, been eating._[374]
               tÃº hubieses comido  _You might have eaten, etc._
          Ã©l, ella hubiese comido  _He, she might have eaten, etc._
             usted hubiese comido  _You might have eaten, etc._

  nosotros (as) hubiÃ©semos comido  _We might have eaten, etc._
   vosotros (as) hubieseis comido  _You might have eaten, etc._
     ellos, ellas hubiesen comido  _They might have eaten, etc._
          ustedes hubiesen comido  _You might have eaten, etc._

PLUSCUAMPERFECTO, SEGUNDA FORMA

                yo hubiera comido  _I might have eaten, been eating._[374]
               tÃº hubieras comido  _You might have eaten, etc._
          Ã©l, ella hubiera comido  _He, she might have eaten, etc._
             usted hubiera comido  _You might have eaten, etc._

  nosotros (as) hubiÃ©ramos comido  _We might have eaten, etc._
   vosotros (as) hubierais comido  _You might have eaten, etc._
     ellos, ellas hubieran comido  _They might have eaten, etc._
          ustedes hubieran comido  _You might have eaten, etc._

FUTURO PERFECTO

                yo hubiere comido  _I may have eaten, been eating._[381]
               tÃº hubieres comido  _You may have eaten, etc._
          Ã©l, ella hubiere comido  _He, she may have eaten, etc._
             usted hubiere comido  _You may have eaten, etc._

  nosotros (as) hubiÃ©remos comido  _We may have eaten, etc._
   vosotros (as) hubiereis comido  _You may have eaten, etc._
     ellos, ellas hubieren comido  _They may have eaten, etc._
          ustedes hubieren comido  _You may have eaten, etc._


=Tercera ConjugaciÃ³n=

    INFINITIVO            GERUNDIO              PARTICIPIO PASIVO

  =vivir=, _to live_   =viviendo=, _living_    =vivido=, _lived_


=TIEMPOS SIMPLES=

=Modo Indicativo=

PRESENTE

                yo viv =o=  _I live, am living, do live._
               tÃº viv =es=  _You_ (familiar singular) _live, etc._
          Ã©l, ella viv =e=  _He, she lives, etc._
             usted viv =e=  _You_ (polite singular) _live, etc._

  nosotros (as) viv =imos=  _We live, etc._
    vosotros (as) viv =Ã­s=  _You_ (familiar plural) _live, etc._
     ellos, ellas viv =en=  _They live, etc._
          ustedes viv =en=  _You_ (polite plural) _live, etc._

IMPERFECTO

                yo viv =Ã­a=  _I was living, used to live, etc._
               tÃº viv =Ã­as=  _You_ (familiar singular) _were living, etc._
          Ã©l, ella viv =Ã­a=  _He, she was living, etc._
             usted viv =Ã­a=  _You_ (polite singular) _were living, etc._

  nosotros (as) viv =Ã­amos=  _We were living, etc._
   vosotros (as) viv =Ã­ais=  _You_ (familiar plural) _were living, etc._
     ellos, ellas viv =Ã­an=  _They were living._
          ustedes viv =Ã­an=  _You_ (polite plural) _were living, etc._

PRETÃ‰RITO

                  yo viv =Ã­=  _I lived, did live._
               tÃº viv =iste=  _You lived, etc._
           Ã©l, ella viv =iÃ³=  _He, she lived, etc._
              usted viv =iÃ³=  _You lived, etc._

    nosotros (as) viv =imos=  _We lived, etc._
  vosotros (as) viv =isteis=  _You lived, etc._
    ellos, ellas viv =ieron=  _They lived, etc._
         ustedes viv =ieron=  _You lived, etc._

FUTURO

                yo vivir =Ã©=  _I shall live, be living._
               tÃº vivir =Ã¡s=  _You will live, etc._
          Ã©l, ella vivir =Ã¡=  _He, she will live, etc._
             usted vivir =Ã¡=  _You will live, etc._

  nosotros (as) vivir =emos=  _We shall live, etc._
   vosotros (as) vivir =Ã©is=  _You will live, etc._
     ellos, ellas vivir =Ã¡n=  _They will live, etc._
          ustedes vivir =Ã¡n=  _You will live, etc._

CONDICIONAL

                yo vivir =Ã­a=  _I should or would live, be living._[374]
               tÃº vivir =Ã­as=  _You would live, etc._
          Ã©l, ella vivir =Ã­a=  _He, she would live, etc._
             usted vivir =Ã­a=  _You would live, etc._

  nosotros (as) vivir =Ã­amos=  _We should or would live, etc._
   vosotros (as) vivir =Ã­ais=  _You would live, etc._
     ellos, ellas vivir =Ã­an=  _They would live, etc._
          ustedes vivir =Ã­an=  _You would live, etc._

=Modo Subjuntivo=

PRESENTE

                yo viv =a=  _I may live, be living._[382]
               tÃº viv =as=  _You may live, etc._
          Ã©l, ella viv =a=  _He, she may live, etc._
             usted viv =a=  _You may live, etc._

  nosotros (as) viv =amos=  _We may live, etc._
   vosotros (as) viv =Ã¡is=  _You may live, etc._
     ellos, ellas viv =an=  _They may live, etc._
          ustedes viv =an=  _You may live, etc._

IMPERFECTO, PRIMERA FORMA

                yo viv =iese=  _I might live, be living_.[374]
               tÃº viv =ieses=  _You might live, etc_.                            <hr />
22 Si no hubiera venido, ni les <b>hubiera hablado</b>, no tendrÃ­an pecado, mas
ahora no tienen excusa de su pecado.                            <hr />
                    </div>
                </div>
                <div class="panel panel-default">
                    <div class="panel-heading">
                        <a href="#p_65" data-toggle="collapse" data-target="#p_65" class="collapsed">
                            <h3 class="panel-title">hubieras hablado</h3>
                        </a>
                    </div>
                    <div class="panel-body collapse" id="p_65">
tÃº hablar =Ã¡s=  _You will speak, etc._
          Ã©l, ella hablar =Ã¡=  _He, she will speak, etc._

             usted hablar =Ã¡=  _You will speak, etc._
  nosotros (as) hablar =emos=  _We shall speak, etc._
   vosotros (as) hablar =Ã©is=  _You will speak, etc._
     ellos, ellas hablar =Ã¡n=  _They will speak, etc._
          ustedes hablar =Ã¡n=  _You will speak._

CONDICIONAL

                yo hablar =Ã­a=  _I should or would speak, be speaking._
               tÃº hablar =Ã­as=  _You would speak, etc._
          Ã©l, ella hablar =Ã­a=  _He, she would speak, etc._
             usted hablar =Ã­a=  _You would speak, etc._

  nosotros (as) hablar =Ã­amos=  _We should or would speak, etc._
   vosotros (as) hablar =Ã­ais=  _You would speak, etc._
     ellos, ellas hablar =Ã­an=  _They would speak, etc._
          ustedes hablar =Ã­an=  _You would speak, etc._

=Modo Subjuntivo=

PRESENTE

                yo habl =e=  _I may speak, be speaking._[374]
               tÃº habl =es=  _You may speak, etc._
          Ã©l, ella habl =e=  _He, she may speak, etc._
             usted habl =e=  _You may speak, etc._

  nosotros (as) habl =emos=  _We may speak, etc._
   vosotros (as) habl =Ã©is=  _You may speak, etc._
     ellos, ellas habl =en=  _They may speak, etc._
          ustedes habl =en=  _You may speak, etc._

IMPERFECTO, PRIMERA FORMA

  yo habl =ase=  _I might speak, be speaking._[374]
  tÃº habl =ases=  _You might speak, etc._
  Ã©l, ella habl =ase=  _He, she might speak, etc._
  usted habl =ase=  _You might speak, etc._

  nosotros (as) habl =Ã¡semos=  _We might speak, etc._
  vosotros (as) habl =aseis=  _You might speak, etc._
  ellos, ellas habl =asen=  _They might speak, etc._
  ustedes habl =asen=  _You might speak, etc._

IMPERFECTO, SEGUNDA FORMA

                yo habl =ara=  _I might speak, be speaking._[374]
               tÃº habl =aras=  _You might speak, etc._
          Ã©l, ella habl =ara=  _He, she might speak, etc._
             usted habl =ara=  _You might speak, etc._

  nosotros (as) habl =Ã¡ramos=  _We might speak, etc._
   vosotros (as) habl =arais=  _You might speak, etc._
     ellos, ellas habl =aran=  _They might speak, etc._
          ustedes habl =aran=  _You might speak, etc._

FUTURO

                yo habl =are=  _I may speak, be speaking._[375]
               tÃº habl =ares=  _You may speak, etc._
          Ã©l, ella habl =are=  _He, she may speak, etc._
             usted habl =are=  _You may speak, etc._

  nosotros (as) habl =Ã¡remos=  _We may speak, etc._
   vosotros (as) habl =areis=  _You may speak, etc._
     ellos, ellas habl =aren=  _They may speak, etc._
          ustedes habl =aren=  _You may speak, etc._

=Modo Imperativo=

  habla (tÃº) _speak_ (_thou_)    hablad (vosotros) _speak_ (_ye_)


=TIEMPOS COMPUESTOS=

         INFINITIVO                            GERUNDIO

  =haber hablado=, _to have spoken_      =habiendo hablado=, _having spoken_

=Modo Indicativo=

PERFECTO

                 yo he hablado  _I have spoken, have been speaking._
                tÃº has hablado  _You have spoken, etc._
           Ã©l, ella ha hablado  _He, she has spoken, etc._
              usted ha hablado  _You have spoken, etc._

   nosotros (as) hemos hablado  _We have spoken, etc._
  vosotros (as) habÃ©is hablado  _You have spoken, etc._
      ellos, ellas han hablado  _They have spoken, etc._
           ustedes han hablado  _You have spoken, etc._

PLUSCUAMPERFECTO

                yo habÃ­a hablado  _I had spoken, had been speaking._
               tÃº habÃ­as hablado  _You had spoken._
          Ã©l, ella habÃ­a hablado  _He, she had spoken._
             usted habÃ­a hablado  _You had spoken._

  nosotros (as) habÃ­amos hablado  _We had spoken._
   vosotros (as) habÃ­ais hablado  _You had spoken._
     ellos, ellas habÃ­an hablado  _They had spoken._
          ustedes habÃ­an hablado  _You had spoken._

PRETÃ‰RITO PERFECTO

                  yo hube hablado  _I had spoken._
               tÃº hubiste hablado  _You had spoken._
            Ã©l, ella hubo hablado  _He, she had spoken._
               usted hubo hablado  _You had spoken._

    nosotros (as) hubimos hablado  _We had spoken._
  vosotros (as) hubisteis hablado  _You had spoken._
    ellos, ellas hubieron hablado  _They had spoken._
         ustedes hubieron hablado  _You had spoken._

FUTURO PERFECTO

                yo habrÃ© hablado  _I shall have spoken, been speaking._
               tÃº habrÃ¡s hablado  _You will have spoken, etc._
          Ã©l, ella habrÃ¡ hablado  _He, she will have spoken, etc._
             usted habrÃ¡ hablado  _You will have spoken, etc._

  nosotros (as) habremos hablado  _We shall have spoken, etc._
   vosotros (as) habrÃ©is hablado  _You will have spoken, etc._
     ellos, ellas habrÃ¡n hablado  _They will have spoken, etc._
          ustedes habrÃ¡n hablado  _You will have spoken, etc._

CONDICIONAL PERFECTO

              yo habrÃ­a hablado  _I should or would have spoken, been speaking._
             tÃº habrÃ­as hablado  _You would have spoken, etc._
        el, ella habrÃ­a hablado  _He, she would have spoken, etc._
           usted habrÃ­a hablado  _You would have spoken, etc._

nosotros (as) habrÃ­amos hablado  _We should or would have spoken, etc._
 vosotros (as) habrÃ­ais hablado  _You would have spoken, etc._
   ellos, ellas habrÃ­an hablado  _They would have spoken, etc._
        ustedes habrÃ­an hablado  _You would have spoken, etc._

=Modo Subjuntivo=

PERFECTO

                yo haya hablado  _I may have spoken, been speaking._[376]
               tÃº hayas hablado  _You may have spoken, etc._
          Ã©l, ella haya hablado  _He, she may have spoken, etc._
             usted haya hablado  _You may have spoken, etc._

  nosotros (as) hayamos hablado  _We may have spoken, etc._
   vosotros (as) hayÃ¡is hablado  _You may have spoken, etc._
     ellos, ellas hayan hablado  _They may have spoken, etc._
          ustedes hayan hablado  _You may have spoken, etc._

PLUSCUAMPERFECTO, PRIMERA FORMA

                yo hubiese hablado  _I might have spoken, been speaking._[374]
               tÃº hubieses hablado  _You might have spoken, etc._
          Ã©l, ella hubiese hablado  _He, she might have spoken, etc._
             usted hubiese hablado  _You might have spoken, etc._

  nosotros (as) hubiÃ©semos hablado  _We might have spoken, etc._
   vosotros (as) hubieseis hablado  _You might have spoken, etc._
     ellos, ellas hubiesen hablado  _They might have spoken, etc._
          ustedes hubiesen hablado  _You might have spoken, etc._

PLUSCUAMPERFECTO, SEGUNDA FORMA

                yo hubiera hablado  _I might have spoken, been speaking._[374]
               tÃº <b>hubieras hablado</b>  _You might have spoken, etc._
          Ã©l, ella hubiera hablado  _He, she might have spoken, etc._
             usted hubiera hablado  _You might have spoken, etc._

  nosotros (as) hubiÃ©ramos hablado  _We might have spoken, etc._
   vosotros (as) hubierais hablado  _You might have spoken, etc._
     ellos, ellas hubieran hablado  _They might have spoken, etc._
          ustedes hubieran hablado  _You might have spoken, etc._

FUTURO PERFECTO

                yo hubiere hablado  _I may have spoken, been speaking._[377]
               tÃº hubieres hablado  _You may have spoken, etc._
          Ã©l, ella hubiere hablado  _He, she may have spoken, etc._
             usted hubiere hablado  _You may have spoken, etc._

  nosotros (as) hubiÃ©remos hablado  _We may have spoken, etc._
   vosotros (as) hubiereis hablado  _You may have spoken, etc._
     ellos, ellas hubieren hablado  _They may have spoken, etc._
          ustedes hubieren hablado  _You may have spoken, etc._


=Segunda ConjugaciÃ³n=

    INFINITIVO            GERUNDIO           PARTICIPIO PASIVO

  =comer=, _to eat_   =comiendo=, _eating_  =comido=, _eaten_


=TIEMPOS SIMPLES=

=Modo Indicativo=

PRESENTE

                yo com =o=  _I eat, am eating, do eat._
               tÃº com =es=  _You_ (familiar singular) _eat, etc._
          Ã©l, ella com =e=  _He, she eats, etc._
             usted com =e=  _You_ (polite singular) _eat, etc._

  nosotros (as) com =emos=  _We eat, etc._
   vosotros (as) com =Ã©is=  _You_ (familiar plural) _eat, etc._
     ellos, ellas com =en=  _They eat, etc._
          ustedes com =en=  _You_ (polite plural) _eat, etc._

IMPERFECTO

                yo com =Ã­a=  _I was eating, used to eat, ate._
               tÃº com =Ã­as=  _You_ (familiar singular) _were eating, etc._
          Ã©l, ella com =Ã­a=  _He, she was eating, etc._
             usted com =Ã­a=  _You_ (polite singular) _were eating, etc._

  nosotros (as) com =Ã­amos=  _We were eating, etc._
   vosotros (as) com =Ã­ais=  _You_ (familiar plural) _were eating, etc._
     ellos, ellas com =Ã­an=  _They were eating, etc._
          ustedes com =Ã­an=  _You_ (polite plural) _were eating, etc._

PRETÃ‰RITO

                  yo com =Ã­=  _I ate, did eat._
               tÃº com =iste=  _You ate, etc._
           Ã©l, ella com =iÃ³=  _He, she ate, etc._
              usted com =iÃ³=  _You ate, etc._

    nosotros (as) com =imos=  _We ate, etc._
  vosotros (as) com =isteis=  _You ate, etc._
    ellos, ellas com =ieron=  _They ate, etc._
         ustedes com =ieron=  _You ate, etc._

FUTURO

                yo comer =Ã©=  _I shall eat, be eating._
               tÃº comer =Ã¡s=  _You will eat, etc._
          Ã©l, ella comer =Ã¡=  _He, she will eat, etc._
             usted comer =Ã¡=  _You will eat, etc._

  nosotros (as) comer =emos=  _We shall eat, etc._
   vosotros (as) comer =Ã©is=  _You will eat, etc._
     ellos, ellas comer =Ã¡n=  _They will eat, etc._
          ustedes comer =Ã¡n=  _You will eat, etc._

CONDICIONAL

                yo comer =Ã­a=  _I should or would eat, be eating._
               tÃº comer =Ã­as=  _You would eat, etc._
          Ã©l, ella comer =Ã­a=  _He, she would eat, etc._
             usted comer =Ã­a=  _You would eat, etc._

  nosotros (as) comer =Ã­amos=  _We should or would eat, etc._
   vosotros (as) comer =Ã­ais=  _You would eat, etc._
     ellos, ellas comer =Ã­an=  _They would eat, etc._
          ustedes comer =Ã­an=  _You would eat, etc._

=Modo Subjuntivo=

PRESENTE

                yo com =a=  _I may eat, be eating._[378]
               tÃº com =as=  _You may eat, etc._
         Ã©l, ella, com =a=  _He, she may eat, etc._
             usted com =a=  _You may eat, etc._

  nosotros (as) com =amos=  _We may eat, etc._
   vosotros (as) com =Ã¡is=  _You may eat, etc._
     ellos, ellas com =an=  _They may eat, etc._
          ustedes com =an=  _You may eat, etc._

IMPERFECTO, PRIMERA FORMA

                yo com =iese=  _I might eat, be eating._[374]
               tÃº com =ieses=  _You might eat, etc._
          Ã©l, ella com =iese=  _He, she might eat, etc._
             usted com =iese=  _You might eat, etc._

  nosotros (as) com =iÃ©semos=  _We might eat, etc._
   vosotros (as) com =ieseis=  _You might eat, etc._
     ellos, ellas com =iesen=  _They might eat, etc._
          ustedes com =iesen=  _You might eat, etc._

IMPERFECTO, SEGUNDA FORMA

                yo com =iera=  _I might eat, be eating._[374]
               tÃº com =ieras=  _You might eat, etc._
          Ã©1, ella com =iera=  _He, she might eat, etc._
             usted com =iera=  _You might eat, etc._

  nosotros (as) com =iÃ©ramos=  _We might eat, etc._
   vosotros (as) com =ierais=  _You might eat, etc._
     ellos, ellas com =ieran=  _They might eat, etc._
          ustedes com =ieran=  _You might eat, etc._

FUTURO

                yo com =iere=  _I may eat, be eating._[379]
               tÃº com =ieres=  _You may eat, etc._
          Ã©l, ella com =iere=  _He, she may eat, etc._
             usted com =iere=  _You may eat, etc._

  nosotros (as) com =iÃ©remos=  _We may eat, etc._
   vosotros (as) com =iereis=  _You may eat, etc._
     ellos, ellas com =ieren=  _They may eat, etc._
          ustedes com =ieren=  _You may eat, etc._

=Modo Imperativo=

   come (tÃº) _eat_ (_thou_)      comed (vosotros) _eat_ (_ye_)


=TIEMPOS COMPUESTOS=

   INFINITIVO                             GERUNDIO

  =haber comido=, _to have eaten_   =habiendo comido=, _having eaten_

=Modo Indicativo=

PERFECTO

                 yo he comido  _I have eaten, have been eating._
                tÃº has comido  _You have eaten, etc._
           Ã©l, ella ha comido  _He, she has eaten, etc._
              usted ha comido  _You have eaten, etc._

   nosotros (as) hemos comido  _We have eaten, etc._
  vosotros (as) habÃ©is comido  _You have eaten, etc._
      ellos, ellas han comido  _They have eaten, etc._
           ustedes han comido  _You have eaten, etc._

PLUSCUAMPERFECTO

                yo habÃ­a comido  _I had eaten, had been eating._
               tÃº habÃ­as comido  _You had eaten, etc._
          Ã©l, ella habÃ­a comido  _He, she had eaten, etc._
             usted habÃ­a comido  _You had eaten, etc._

  nosotros (as) habÃ­amos comido  _We had eaten, etc._
   vosotros (as) habÃ­ais comido  _You had eaten, etc._
     ellos, ellas habÃ­an comido  _They had eaten, etc._
          ustedes habÃ­an comido  _You had eaten, etc._

PRETÃ‰RITO PERFECTO

                  yo hube comido  _I had eaten._
               tÃº hubiste comido  _You had eaten._
            Ã©l, ella hubo comido  _He, she had eaten._
               usted hubo comido  _You had eaten._

    nosotros (as) hubimos comido  _We had eaten._
  vosotros (as) hubisteis comido  _You had eaten._
    ellos, ellas hubieron comido  _They had eaten._
         ustedes hubieron comido  _You had eaten._

FUTURO PERFECTO

                yo habrÃ© comido  _I shall have eaten, been eating._
               tÃº habrÃ¡s comido  _You will have eaten, etc._
          Ã©l, ella habrÃ¡ comido  _He, she will have eaten, etc._
             usted habrÃ¡ comido  _You will have eaten, etc._

  nosotros (as) habremos comido  _We shall have eaten, etc._
   vosotros (as) habrÃ©is comido  _You will have eaten, etc._
     ellos, ellas habrÃ¡n comido  _They will have eaten, etc._
          ustedes habrÃ¡n comido  _You will have eaten, etc._

CONDICIONAL PERFECTO

                yo habrÃ­a comido  _I should or would have eaten, been eating._
               tÃº habrÃ­as comido  _You would have eaten, etc._
          Ã©l, ella habrÃ­a comido  _He, she would have eaten, etc._
             usted habrÃ­a comido  _You would have eaten, etc._

  nosotros (as) habrÃ­amos comido  _We should or would have eaten, etc._
   vosotros (as) habrÃ­ais comido  _You would have eaten, etc._
     ellos, ellas habrÃ­an comido  _They would have eaten, etc._
          ustedes habrÃ­an comido  _You would have eaten, etc._

=Modo Subjuntivo=

PERFECTO

                yo haya comido  _I may have eaten, been eating._[380]
               tÃº hayas comido  _You may have eaten, etc._
          Ã©l, ella haya comido  _He, she may have eaten, etc._
             usted haya comido  _You may have eaten, etc._

  nosotros (as) hayamos comido  _We may have eaten, etc._
   vosotros (as) hayÃ¡is comido  _You may have eaten, etc._
     ellos, ellas hayan comido  _They may have eaten, etc._
          ustedes hayan comido  _You may have eaten, etc._

PLUSCUAMPERFECTO, PRIMERA FORMA

                yo hubiese comido  _I might have eaten, been eating._[374]
               tÃº hubieses comido  _You might have eaten, etc._
          Ã©l, ella hubiese comido  _He, she might have eaten, etc._
             usted hubiese comido  _You might have eaten, etc._

  nosotros (as) hubiÃ©semos comido  _We might have eaten, etc._
   vosotros (as) hubieseis comido  _You might have eaten, etc._
     ellos, ellas hubiesen comido  _They might have eaten, etc._
          ustedes hubiesen comido  _You might have eaten, etc._

PLUSCUAMPERFECTO, SEGUNDA FORMA

                yo hubiera comido  _I might have eaten, been eating._[374]
               tÃº hubieras comido  _You might have eaten, etc._
          Ã©l, ella hubiera comido  _He, she might have eaten, etc._
             usted hubiera comido  _You might have eaten, etc._

  nosotros (as) hubiÃ©ramos comido  _We might have eaten, etc._
   vosotros (as) hubierais comido  _You might have eaten, etc._
     ellos, ellas hubieran comido  _They might have eaten, etc._
          ustedes hubieran comido  _You might have eaten, etc._

FUTURO PERFECTO

                yo hubiere comido  _I may have eaten, been eating._[381]
               tÃº hubieres comido  _You may have eaten, etc._
          Ã©l, ella hubiere comido  _He, she may have eaten, etc._
             usted hubiere comido  _You may have eaten, etc._

  nosotros (as) hubiÃ©remos comido  _We may have eaten, etc._
   vosotros (as) hubiereis comido  _You may have eaten, etc._
     ellos, ellas hubieren comido  _They may have eaten, etc._
          ustedes hubieren comido  _You may have eaten, etc._


=Tercera ConjugaciÃ³n=

    INFINITIVO            GERUNDIO              PARTICIPIO PASIVO

  =vivir=, _to live_   =viviendo=, _living_    =vivido=, _lived_


=TIEMPOS SIMPLES=

=Modo Indicativo=

PRESENTE

                yo viv =o=  _I live, am living, do live._
               tÃº viv =es=  _You_ (familiar singular) _live, etc._
          Ã©l, ella viv =e=  _He, she lives, etc._
             usted viv =e=  _You_ (polite singular) _live, etc._

  nosotros (as) viv =imos=  _We live, etc._
    vosotros (as) viv =Ã­s=  _You_ (familiar plural) _live, etc._
     ellos, ellas viv =en=  _They live, etc._
          ustedes viv =en=  _You_ (polite plural) _live, etc._

IMPERFECTO

                yo viv =Ã­a=  _I was living, used to live, etc._
               tÃº viv =Ã­as=  _You_ (familiar singular) _were living, etc._
          Ã©l, ella viv =Ã­a=  _He, she was living, etc._
             usted viv =Ã­a=  _You_ (polite singular) _were living, etc._

  nosotros (as) viv =Ã­amos=  _We were living, etc._
   vosotros (as) viv =Ã­ais=  _You_ (familiar plural) _were living, etc._
     ellos, ellas viv =Ã­an=  _They were living._
          ustedes viv =Ã­an=  _You_ (polite plural) _were living, etc._

PRETÃ‰RITO

                  yo viv =Ã­=  _I lived, did live._
               tÃº viv =iste=  _You lived, etc._
           Ã©l, ella viv =iÃ³=  _He, she lived, etc._
              usted viv =iÃ³=  _You lived, etc._

    nosotros (as) viv =imos=  _We lived, etc._
  vosotros (as) viv =isteis=  _You lived, etc._
    ellos, ellas viv =ieron=  _They lived, etc._
         ustedes viv =ieron=  _You lived, etc._

FUTURO

                yo vivir =Ã©=  _I shall live, be living._
               tÃº vivir =Ã¡s=  _You will live, etc._
          Ã©l, ella vivir =Ã¡=  _He, she will live, etc._
             usted vivir =Ã¡=  _You will live, etc._

  nosotros (as) vivir =emos=  _We shall live, etc._
   vosotros (as) vivir =Ã©is=  _You will live, etc._
     ellos, ellas vivir =Ã¡n=  _They will live, etc._
          ustedes vivir =Ã¡n=  _You will live, etc._

CONDICIONAL

                yo vivir =Ã­a=  _I should or would live, be living._[374]
               tÃº vivir =Ã­as=  _You would live, etc._
          Ã©l, ella vivir =Ã­a=  _He, she would live, etc._
             usted vivir =Ã­a=  _You would live, etc._

  nosotros (as) vivir =Ã­amos=  _We should or would live, etc._
   vosotros (as) vivir =Ã­ais=  _You would live, etc._
     ellos, ellas vivir =Ã­an=  _They would live, etc._
          ustedes vivir =Ã­an=  _You would live, etc._

=Modo Subjuntivo=

PRESENTE

                yo viv =a=  _I may live, be living._[382]
               tÃº viv =as=  _You may live, etc._
          Ã©l, ella viv =a=  _He, she may live, etc._
             usted viv =a=  _You may live, etc._

  nosotros (as) viv =amos=  _We may live, etc._
   vosotros (as) viv =Ã¡is=  _You may live, etc._
     ellos, ellas viv =an=  _They may live, etc._
          ustedes viv =an=  _You may live, etc._

IMPERFECTO, PRIMERA FORMA

                yo viv =iese=  _I might live, be living_.[374]
               tÃº viv =ieses=  _You might live, etc_.                            <hr />
                    </div>
                </div>
                <div class="panel panel-default">
                    <div class="panel-heading">
                        <a href="#p_66" data-toggle="collapse" data-target="#p_66" class="collapsed">
                            <h3 class="panel-title">hubiera hablado</h3>
                        </a>
                    </div>
                    <div class="panel-body collapse" id="p_66">
tÃº hablar =Ã¡s=  _You will speak, etc._
          Ã©l, ella hablar =Ã¡=  _He, she will speak, etc._

             usted hablar =Ã¡=  _You will speak, etc._
  nosotros (as) hablar =emos=  _We shall speak, etc._
   vosotros (as) hablar =Ã©is=  _You will speak, etc._
     ellos, ellas hablar =Ã¡n=  _They will speak, etc._
          ustedes hablar =Ã¡n=  _You will speak._

CONDICIONAL

                yo hablar =Ã­a=  _I should or would speak, be speaking._
               tÃº hablar =Ã­as=  _You would speak, etc._
          Ã©l, ella hablar =Ã­a=  _He, she would speak, etc._
             usted hablar =Ã­a=  _You would speak, etc._

  nosotros (as) hablar =Ã­amos=  _We should or would speak, etc._
   vosotros (as) hablar =Ã­ais=  _You would speak, etc._
     ellos, ellas hablar =Ã­an=  _They would speak, etc._
          ustedes hablar =Ã­an=  _You would speak, etc._

=Modo Subjuntivo=

PRESENTE

                yo habl =e=  _I may speak, be speaking._[374]
               tÃº habl =es=  _You may speak, etc._
          Ã©l, ella habl =e=  _He, she may speak, etc._
             usted habl =e=  _You may speak, etc._

  nosotros (as) habl =emos=  _We may speak, etc._
   vosotros (as) habl =Ã©is=  _You may speak, etc._
     ellos, ellas habl =en=  _They may speak, etc._
          ustedes habl =en=  _You may speak, etc._

IMPERFECTO, PRIMERA FORMA

  yo habl =ase=  _I might speak, be speaking._[374]
  tÃº habl =ases=  _You might speak, etc._
  Ã©l, ella habl =ase=  _He, she might speak, etc._
  usted habl =ase=  _You might speak, etc._

  nosotros (as) habl =Ã¡semos=  _We might speak, etc._
  vosotros (as) habl =aseis=  _You might speak, etc._
  ellos, ellas habl =asen=  _They might speak, etc._
  ustedes habl =asen=  _You might speak, etc._

IMPERFECTO, SEGUNDA FORMA

                yo habl =ara=  _I might speak, be speaking._[374]
               tÃº habl =aras=  _You might speak, etc._
          Ã©l, ella habl =ara=  _He, she might speak, etc._
             usted habl =ara=  _You might speak, etc._

  nosotros (as) habl =Ã¡ramos=  _We might speak, etc._
   vosotros (as) habl =arais=  _You might speak, etc._
     ellos, ellas habl =aran=  _They might speak, etc._
          ustedes habl =aran=  _You might speak, etc._

FUTURO

                yo habl =are=  _I may speak, be speaking._[375]
               tÃº habl =ares=  _You may speak, etc._
          Ã©l, ella habl =are=  _He, she may speak, etc._
             usted habl =are=  _You may speak, etc._

  nosotros (as) habl =Ã¡remos=  _We may speak, etc._
   vosotros (as) habl =areis=  _You may speak, etc._
     ellos, ellas habl =aren=  _They may speak, etc._
          ustedes habl =aren=  _You may speak, etc._

=Modo Imperativo=

  habla (tÃº) _speak_ (_thou_)    hablad (vosotros) _speak_ (_ye_)


=TIEMPOS COMPUESTOS=

         INFINITIVO                            GERUNDIO

  =haber hablado=, _to have spoken_      =habiendo hablado=, _having spoken_

=Modo Indicativo=

PERFECTO

                 yo he hablado  _I have spoken, have been speaking._
                tÃº has hablado  _You have spoken, etc._
           Ã©l, ella ha hablado  _He, she has spoken, etc._
              usted ha hablado  _You have spoken, etc._

   nosotros (as) hemos hablado  _We have spoken, etc._
  vosotros (as) habÃ©is hablado  _You have spoken, etc._
      ellos, ellas han hablado  _They have spoken, etc._
           ustedes han hablado  _You have spoken, etc._

PLUSCUAMPERFECTO

                yo habÃ­a hablado  _I had spoken, had been speaking._
               tÃº habÃ­as hablado  _You had spoken._
          Ã©l, ella habÃ­a hablado  _He, she had spoken._
             usted habÃ­a hablado  _You had spoken._

  nosotros (as) habÃ­amos hablado  _We had spoken._
   vosotros (as) habÃ­ais hablado  _You had spoken._
     ellos, ellas habÃ­an hablado  _They had spoken._
          ustedes habÃ­an hablado  _You had spoken._

PRETÃ‰RITO PERFECTO

                  yo hube hablado  _I had spoken._
               tÃº hubiste hablado  _You had spoken._
            Ã©l, ella hubo hablado  _He, she had spoken._
               usted hubo hablado  _You had spoken._

    nosotros (as) hubimos hablado  _We had spoken._
  vosotros (as) hubisteis hablado  _You had spoken._
    ellos, ellas hubieron hablado  _They had spoken._
         ustedes hubieron hablado  _You had spoken._

FUTURO PERFECTO

                yo habrÃ© hablado  _I shall have spoken, been speaking._
               tÃº habrÃ¡s hablado  _You will have spoken, etc._
          Ã©l, ella habrÃ¡ hablado  _He, she will have spoken, etc._
             usted habrÃ¡ hablado  _You will have spoken, etc._

  nosotros (as) habremos hablado  _We shall have spoken, etc._
   vosotros (as) habrÃ©is hablado  _You will have spoken, etc._
     ellos, ellas habrÃ¡n hablado  _They will have spoken, etc._
          ustedes habrÃ¡n hablado  _You will have spoken, etc._

CONDICIONAL PERFECTO

              yo habrÃ­a hablado  _I should or would have spoken, been speaking._
             tÃº habrÃ­as hablado  _You would have spoken, etc._
        el, ella habrÃ­a hablado  _He, she would have spoken, etc._
           usted habrÃ­a hablado  _You would have spoken, etc._

nosotros (as) habrÃ­amos hablado  _We should or would have spoken, etc._
 vosotros (as) habrÃ­ais hablado  _You would have spoken, etc._
   ellos, ellas habrÃ­an hablado  _They would have spoken, etc._
        ustedes habrÃ­an hablado  _You would have spoken, etc._

=Modo Subjuntivo=

PERFECTO

                yo haya hablado  _I may have spoken, been speaking._[376]
               tÃº hayas hablado  _You may have spoken, etc._
          Ã©l, ella haya hablado  _He, she may have spoken, etc._
             usted haya hablado  _You may have spoken, etc._

  nosotros (as) hayamos hablado  _We may have spoken, etc._
   vosotros (as) hayÃ¡is hablado  _You may have spoken, etc._
     ellos, ellas hayan hablado  _They may have spoken, etc._
          ustedes hayan hablado  _You may have spoken, etc._

PLUSCUAMPERFECTO, PRIMERA FORMA

                yo hubiese hablado  _I might have spoken, been speaking._[374]
               tÃº hubieses hablado  _You might have spoken, etc._
          Ã©l, ella hubiese hablado  _He, she might have spoken, etc._
             usted hubiese hablado  _You might have spoken, etc._

  nosotros (as) hubiÃ©semos hablado  _We might have spoken, etc._
   vosotros (as) hubieseis hablado  _You might have spoken, etc._
     ellos, ellas hubiesen hablado  _They might have spoken, etc._
          ustedes hubiesen hablado  _You might have spoken, etc._

PLUSCUAMPERFECTO, SEGUNDA FORMA

                yo <b>hubiera hablado</b>  _I might have spoken, been speaking._[374]
               tÃº hubieras hablado  _You might have spoken, etc._
          Ã©l, ella <b>hubiera hablado</b>  _He, she might have spoken, etc._
             usted <b>hubiera hablado</b>  _You might have spoken, etc._

  nosotros (as) hubiÃ©ramos hablado  _We might have spoken, etc._
   vosotros (as) hubierais hablado  _You might have spoken, etc._
     ellos, ellas hubieran hablado  _They might have spoken, etc._
          ustedes hubieran hablado  _You might have spoken, etc._

FUTURO PERFECTO

                yo hubiere hablado  _I may have spoken, been speaking._[377]
               tÃº hubieres hablado  _You may have spoken, etc._
          Ã©l, ella hubiere hablado  _He, she may have spoken, etc._
             usted hubiere hablado  _You may have spoken, etc._

  nosotros (as) hubiÃ©remos hablado  _We may have spoken, etc._
   vosotros (as) hubiereis hablado  _You may have spoken, etc._
     ellos, ellas hubieren hablado  _They may have spoken, etc._
          ustedes hubieren hablado  _You may have spoken, etc._


=Segunda ConjugaciÃ³n=

    INFINITIVO            GERUNDIO           PARTICIPIO PASIVO

  =comer=, _to eat_   =comiendo=, _eating_  =comido=, _eaten_


=TIEMPOS SIMPLES=

=Modo Indicativo=

PRESENTE

                yo com =o=  _I eat, am eating, do eat._
               tÃº com =es=  _You_ (familiar singular) _eat, etc._
          Ã©l, ella com =e=  _He, she eats, etc._
             usted com =e=  _You_ (polite singular) _eat, etc._

  nosotros (as) com =emos=  _We eat, etc._
   vosotros (as) com =Ã©is=  _You_ (familiar plural) _eat, etc._
     ellos, ellas com =en=  _They eat, etc._
          ustedes com =en=  _You_ (polite plural) _eat, etc._

IMPERFECTO

                yo com =Ã­a=  _I was eating, used to eat, ate._
               tÃº com =Ã­as=  _You_ (familiar singular) _were eating, etc._
          Ã©l, ella com =Ã­a=  _He, she was eating, etc._
             usted com =Ã­a=  _You_ (polite singular) _were eating, etc._

  nosotros (as) com =Ã­amos=  _We were eating, etc._
   vosotros (as) com =Ã­ais=  _You_ (familiar plural) _were eating, etc._
     ellos, ellas com =Ã­an=  _They were eating, etc._
          ustedes com =Ã­an=  _You_ (polite plural) _were eating, etc._

PRETÃ‰RITO

                  yo com =Ã­=  _I ate, did eat._
               tÃº com =iste=  _You ate, etc._
           Ã©l, ella com =iÃ³=  _He, she ate, etc._
              usted com =iÃ³=  _You ate, etc._

    nosotros (as) com =imos=  _We ate, etc._
  vosotros (as) com =isteis=  _You ate, etc._
    ellos, ellas com =ieron=  _They ate, etc._
         ustedes com =ieron=  _You ate, etc._

FUTURO

                yo comer =Ã©=  _I shall eat, be eating._
               tÃº comer =Ã¡s=  _You will eat, etc._
          Ã©l, ella comer =Ã¡=  _He, she will eat, etc._
             usted comer =Ã¡=  _You will eat, etc._

  nosotros (as) comer =emos=  _We shall eat, etc._
   vosotros (as) comer =Ã©is=  _You will eat, etc._
     ellos, ellas comer =Ã¡n=  _They will eat, etc._
          ustedes comer =Ã¡n=  _You will eat, etc._

CONDICIONAL

                yo comer =Ã­a=  _I should or would eat, be eating._
               tÃº comer =Ã­as=  _You would eat, etc._
          Ã©l, ella comer =Ã­a=  _He, she would eat, etc._
             usted comer =Ã­a=  _You would eat, etc._

  nosotros (as) comer =Ã­amos=  _We should or would eat, etc._
   vosotros (as) comer =Ã­ais=  _You would eat, etc._
     ellos, ellas comer =Ã­an=  _They would eat, etc._
          ustedes comer =Ã­an=  _You would eat, etc._

=Modo Subjuntivo=

PRESENTE

                yo com =a=  _I may eat, be eating._[378]
               tÃº com =as=  _You may eat, etc._
         Ã©l, ella, com =a=  _He, she may eat, etc._
             usted com =a=  _You may eat, etc._

  nosotros (as) com =amos=  _We may eat, etc._
   vosotros (as) com =Ã¡is=  _You may eat, etc._
     ellos, ellas com =an=  _They may eat, etc._
          ustedes com =an=  _You may eat, etc._

IMPERFECTO, PRIMERA FORMA

                yo com =iese=  _I might eat, be eating._[374]
               tÃº com =ieses=  _You might eat, etc._
          Ã©l, ella com =iese=  _He, she might eat, etc._
             usted com =iese=  _You might eat, etc._

  nosotros (as) com =iÃ©semos=  _We might eat, etc._
   vosotros (as) com =ieseis=  _You might eat, etc._
     ellos, ellas com =iesen=  _They might eat, etc._
          ustedes com =iesen=  _You might eat, etc._

IMPERFECTO, SEGUNDA FORMA

                yo com =iera=  _I might eat, be eating._[374]
               tÃº com =ieras=  _You might eat, etc._
          Ã©1, ella com =iera=  _He, she might eat, etc._
             usted com =iera=  _You might eat, etc._

  nosotros (as) com =iÃ©ramos=  _We might eat, etc._
   vosotros (as) com =ierais=  _You might eat, etc._
     ellos, ellas com =ieran=  _They might eat, etc._
          ustedes com =ieran=  _You might eat, etc._

FUTURO

                yo com =iere=  _I may eat, be eating._[379]
               tÃº com =ieres=  _You may eat, etc._
          Ã©l, ella com =iere=  _He, she may eat, etc._
             usted com =iere=  _You may eat, etc._

  nosotros (as) com =iÃ©remos=  _We may eat, etc._
   vosotros (as) com =iereis=  _You may eat, etc._
     ellos, ellas com =ieren=  _They may eat, etc._
          ustedes com =ieren=  _You may eat, etc._

=Modo Imperativo=

   come (tÃº) _eat_ (_thou_)      comed (vosotros) _eat_ (_ye_)


=TIEMPOS COMPUESTOS=

   INFINITIVO                             GERUNDIO

  =haber comido=, _to have eaten_   =habiendo comido=, _having eaten_

=Modo Indicativo=

PERFECTO

                 yo he comido  _I have eaten, have been eating._
                tÃº has comido  _You have eaten, etc._
           Ã©l, ella ha comido  _He, she has eaten, etc._
              usted ha comido  _You have eaten, etc._

   nosotros (as) hemos comido  _We have eaten, etc._
  vosotros (as) habÃ©is comido  _You have eaten, etc._
      ellos, ellas han comido  _They have eaten, etc._
           ustedes han comido  _You have eaten, etc._

PLUSCUAMPERFECTO

                yo habÃ­a comido  _I had eaten, had been eating._
               tÃº habÃ­as comido  _You had eaten, etc._
          Ã©l, ella habÃ­a comido  _He, she had eaten, etc._
             usted habÃ­a comido  _You had eaten, etc._

  nosotros (as) habÃ­amos comido  _We had eaten, etc._
   vosotros (as) habÃ­ais comido  _You had eaten, etc._
     ellos, ellas habÃ­an comido  _They had eaten, etc._
          ustedes habÃ­an comido  _You had eaten, etc._

PRETÃ‰RITO PERFECTO

                  yo hube comido  _I had eaten._
               tÃº hubiste comido  _You had eaten._
            Ã©l, ella hubo comido  _He, she had eaten._
               usted hubo comido  _You had eaten._

    nosotros (as) hubimos comido  _We had eaten._
  vosotros (as) hubisteis comido  _You had eaten._
    ellos, ellas hubieron comido  _They had eaten._
         ustedes hubieron comido  _You had eaten._

FUTURO PERFECTO

                yo habrÃ© comido  _I shall have eaten, been eating._
               tÃº habrÃ¡s comido  _You will have eaten, etc._
          Ã©l, ella habrÃ¡ comido  _He, she will have eaten, etc._
             usted habrÃ¡ comido  _You will have eaten, etc._

  nosotros (as) habremos comido  _We shall have eaten, etc._
   vosotros (as) habrÃ©is comido  _You will have eaten, etc._
     ellos, ellas habrÃ¡n comido  _They will have eaten, etc._
          ustedes habrÃ¡n comido  _You will have eaten, etc._

CONDICIONAL PERFECTO

                yo habrÃ­a comido  _I should or would have eaten, been eating._
               tÃº habrÃ­as comido  _You would have eaten, etc._
          Ã©l, ella habrÃ­a comido  _He, she would have eaten, etc._
             usted habrÃ­a comido  _You would have eaten, etc._

  nosotros (as) habrÃ­amos comido  _We should or would have eaten, etc._
   vosotros (as) habrÃ­ais comido  _You would have eaten, etc._
     ellos, ellas habrÃ­an comido  _They would have eaten, etc._
          ustedes habrÃ­an comido  _You would have eaten, etc._

=Modo Subjuntivo=

PERFECTO

                yo haya comido  _I may have eaten, been eating._[380]
               tÃº hayas comido  _You may have eaten, etc._
          Ã©l, ella haya comido  _He, she may have eaten, etc._
             usted haya comido  _You may have eaten, etc._

  nosotros (as) hayamos comido  _We may have eaten, etc._
   vosotros (as) hayÃ¡is comido  _You may have eaten, etc._
     ellos, ellas hayan comido  _They may have eaten, etc._
          ustedes hayan comido  _You may have eaten, etc._

PLUSCUAMPERFECTO, PRIMERA FORMA

                yo hubiese comido  _I might have eaten, been eating._[374]
               tÃº hubieses comido  _You might have eaten, etc._
          Ã©l, ella hubiese comido  _He, she might have eaten, etc._
             usted hubiese comido  _You might have eaten, etc._

  nosotros (as) hubiÃ©semos comido  _We might have eaten, etc._
   vosotros (as) hubieseis comido  _You might have eaten, etc._
     ellos, ellas hubiesen comido  _They might have eaten, etc._
          ustedes hubiesen comido  _You might have eaten, etc._

PLUSCUAMPERFECTO, SEGUNDA FORMA

                yo hubiera comido  _I might have eaten, been eating._[374]
               tÃº hubieras comido  _You might have eaten, etc._
          Ã©l, ella hubiera comido  _He, she might have eaten, etc._
             usted hubiera comido  _You might have eaten, etc._

  nosotros (as) hubiÃ©ramos comido  _We might have eaten, etc._
   vosotros (as) hubierais comido  _You might have eaten, etc._
     ellos, ellas hubieran comido  _They might have eaten, etc._
          ustedes hubieran comido  _You might have eaten, etc._

FUTURO PERFECTO

                yo hubiere comido  _I may have eaten, been eating._[381]
               tÃº hubieres comido  _You may have eaten, etc._
          Ã©l, ella hubiere comido  _He, she may have eaten, etc._
             usted hubiere comido  _You may have eaten, etc._

  nosotros (as) hubiÃ©remos comido  _We may have eaten, etc._
   vosotros (as) hubiereis comido  _You may have eaten, etc._
     ellos, ellas hubieren comido  _They may have eaten, etc._
          ustedes hubieren comido  _You may have eaten, etc._


=Tercera ConjugaciÃ³n=

    INFINITIVO            GERUNDIO              PARTICIPIO PASIVO

  =vivir=, _to live_   =viviendo=, _living_    =vivido=, _lived_


=TIEMPOS SIMPLES=

=Modo Indicativo=

PRESENTE

                yo viv =o=  _I live, am living, do live._
               tÃº viv =es=  _You_ (familiar singular) _live, etc._
          Ã©l, ella viv =e=  _He, she lives, etc._
             usted viv =e=  _You_ (polite singular) _live, etc._

  nosotros (as) viv =imos=  _We live, etc._
    vosotros (as) viv =Ã­s=  _You_ (familiar plural) _live, etc._
     ellos, ellas viv =en=  _They live, etc._
          ustedes viv =en=  _You_ (polite plural) _live, etc._

IMPERFECTO

                yo viv =Ã­a=  _I was living, used to live, etc._
               tÃº viv =Ã­as=  _You_ (familiar singular) _were living, etc._
          Ã©l, ella viv =Ã­a=  _He, she was living, etc._
             usted viv =Ã­a=  _You_ (polite singular) _were living, etc._

  nosotros (as) viv =Ã­amos=  _We were living, etc._
   vosotros (as) viv =Ã­ais=  _You_ (familiar plural) _were living, etc._
     ellos, ellas viv =Ã­an=  _They were living._
          ustedes viv =Ã­an=  _You_ (polite plural) _were living, etc._

PRETÃ‰RITO

                  yo viv =Ã­=  _I lived, did live._
               tÃº viv =iste=  _You lived, etc._
           Ã©l, ella viv =iÃ³=  _He, she lived, etc._
              usted viv =iÃ³=  _You lived, etc._

    nosotros (as) viv =imos=  _We lived, etc._
  vosotros (as) viv =isteis=  _You lived, etc._
    ellos, ellas viv =ieron=  _They lived, etc._
         ustedes viv =ieron=  _You lived, etc._

FUTURO

                yo vivir =Ã©=  _I shall live, be living._
               tÃº vivir =Ã¡s=  _You will live, etc._
          Ã©l, ella vivir =Ã¡=  _He, she will live, etc._
             usted vivir =Ã¡=  _You will live, etc._

  nosotros (as) vivir =emos=  _We shall live, etc._
   vosotros (as) vivir =Ã©is=  _You will live, etc._
     ellos, ellas vivir =Ã¡n=  _They will live, etc._
          ustedes vivir =Ã¡n=  _You will live, etc._

CONDICIONAL

                yo vivir =Ã­a=  _I should or would live, be living._[374]
               tÃº vivir =Ã­as=  _You would live, etc._
          Ã©l, ella vivir =Ã­a=  _He, she would live, etc._
             usted vivir =Ã­a=  _You would live, etc._

  nosotros (as) vivir =Ã­amos=  _We should or would live, etc._
   vosotros (as) vivir =Ã­ais=  _You would live, etc._
     ellos, ellas vivir =Ã­an=  _They would live, etc._
          ustedes vivir =Ã­an=  _You would live, etc._

=Modo Subjuntivo=

PRESENTE

                yo viv =a=  _I may live, be living._[382]
               tÃº viv =as=  _You may live, etc._
          Ã©l, ella viv =a=  _He, she may live, etc._
             usted viv =a=  _You may live, etc._

  nosotros (as) viv =amos=  _We may live, etc._
   vosotros (as) viv =Ã¡is=  _You may live, etc._
     ellos, ellas viv =an=  _They may live, etc._
          ustedes viv =an=  _You may live, etc._

IMPERFECTO, PRIMERA FORMA

                yo viv =iese=  _I might live, be living_.[374]
               tÃº viv =ieses=  _You might live, etc_.                            <hr />
22 Si no hubiera venido, ni les <b>hubiera hablado</b>, no tendrÃ­an pecado, mas
ahora no tienen excusa de su pecado.                            <hr />
                    </div>
                </div>
                <div class="panel panel-default">
                    <div class="panel-heading">
                        <a href="#p_67" data-toggle="collapse" data-target="#p_67" class="collapsed">
                            <h3 class="panel-title">hubi&#233;ramos hablado</h3>
                        </a>
                    </div>
                    <div class="panel-body collapse" id="p_67">
tÃº hablar =Ã¡s=  _You will speak, etc._
          Ã©l, ella hablar =Ã¡=  _He, she will speak, etc._

             usted hablar =Ã¡=  _You will speak, etc._
  nosotros (as) hablar =emos=  _We shall speak, etc._
   vosotros (as) hablar =Ã©is=  _You will speak, etc._
     ellos, ellas hablar =Ã¡n=  _They will speak, etc._
          ustedes hablar =Ã¡n=  _You will speak._

CONDICIONAL

                yo hablar =Ã­a=  _I should or would speak, be speaking._
               tÃº hablar =Ã­as=  _You would speak, etc._
          Ã©l, ella hablar =Ã­a=  _He, she would speak, etc._
             usted hablar =Ã­a=  _You would speak, etc._

  nosotros (as) hablar =Ã­amos=  _We should or would speak, etc._
   vosotros (as) hablar =Ã­ais=  _You would speak, etc._
     ellos, ellas hablar =Ã­an=  _They would speak, etc._
          ustedes hablar =Ã­an=  _You would speak, etc._

=Modo Subjuntivo=

PRESENTE

                yo habl =e=  _I may speak, be speaking._[374]
               tÃº habl =es=  _You may speak, etc._
          Ã©l, ella habl =e=  _He, she may speak, etc._
             usted habl =e=  _You may speak, etc._

  nosotros (as) habl =emos=  _We may speak, etc._
   vosotros (as) habl =Ã©is=  _You may speak, etc._
     ellos, ellas habl =en=  _They may speak, etc._
          ustedes habl =en=  _You may speak, etc._

IMPERFECTO, PRIMERA FORMA

  yo habl =ase=  _I might speak, be speaking._[374]
  tÃº habl =ases=  _You might speak, etc._
  Ã©l, ella habl =ase=  _He, she might speak, etc._
  usted habl =ase=  _You might speak, etc._

  nosotros (as) habl =Ã¡semos=  _We might speak, etc._
  vosotros (as) habl =aseis=  _You might speak, etc._
  ellos, ellas habl =asen=  _They might speak, etc._
  ustedes habl =asen=  _You might speak, etc._

IMPERFECTO, SEGUNDA FORMA

                yo habl =ara=  _I might speak, be speaking._[374]
               tÃº habl =aras=  _You might speak, etc._
          Ã©l, ella habl =ara=  _He, she might speak, etc._
             usted habl =ara=  _You might speak, etc._

  nosotros (as) habl =Ã¡ramos=  _We might speak, etc._
   vosotros (as) habl =arais=  _You might speak, etc._
     ellos, ellas habl =aran=  _They might speak, etc._
          ustedes habl =aran=  _You might speak, etc._

FUTURO

                yo habl =are=  _I may speak, be speaking._[375]
               tÃº habl =ares=  _You may speak, etc._
          Ã©l, ella habl =are=  _He, she may speak, etc._
             usted habl =are=  _You may speak, etc._

  nosotros (as) habl =Ã¡remos=  _We may speak, etc._
   vosotros (as) habl =areis=  _You may speak, etc._
     ellos, ellas habl =aren=  _They may speak, etc._
          ustedes habl =aren=  _You may speak, etc._

=Modo Imperativo=

  habla (tÃº) _speak_ (_thou_)    hablad (vosotros) _speak_ (_ye_)


=TIEMPOS COMPUESTOS=

         INFINITIVO                            GERUNDIO

  =haber hablado=, _to have spoken_      =habiendo hablado=, _having spoken_

=Modo Indicativo=

PERFECTO

                 yo he hablado  _I have spoken, have been speaking._
                tÃº has hablado  _You have spoken, etc._
           Ã©l, ella ha hablado  _He, she has spoken, etc._
              usted ha hablado  _You have spoken, etc._

   nosotros (as) hemos hablado  _We have spoken, etc._
  vosotros (as) habÃ©is hablado  _You have spoken, etc._
      ellos, ellas han hablado  _They have spoken, etc._
           ustedes han hablado  _You have spoken, etc._

PLUSCUAMPERFECTO

                yo habÃ­a hablado  _I had spoken, had been speaking._
               tÃº habÃ­as hablado  _You had spoken._
          Ã©l, ella habÃ­a hablado  _He, she had spoken._
             usted habÃ­a hablado  _You had spoken._

  nosotros (as) habÃ­amos hablado  _We had spoken._
   vosotros (as) habÃ­ais hablado  _You had spoken._
     ellos, ellas habÃ­an hablado  _They had spoken._
          ustedes habÃ­an hablado  _You had spoken._

PRETÃ‰RITO PERFECTO

                  yo hube hablado  _I had spoken._
               tÃº hubiste hablado  _You had spoken._
            Ã©l, ella hubo hablado  _He, she had spoken._
               usted hubo hablado  _You had spoken._

    nosotros (as) hubimos hablado  _We had spoken._
  vosotros (as) hubisteis hablado  _You had spoken._
    ellos, ellas hubieron hablado  _They had spoken._
         ustedes hubieron hablado  _You had spoken._

FUTURO PERFECTO

                yo habrÃ© hablado  _I shall have spoken, been speaking._
               tÃº habrÃ¡s hablado  _You will have spoken, etc._
          Ã©l, ella habrÃ¡ hablado  _He, she will have spoken, etc._
             usted habrÃ¡ hablado  _You will have spoken, etc._

  nosotros (as) habremos hablado  _We shall have spoken, etc._
   vosotros (as) habrÃ©is hablado  _You will have spoken, etc._
     ellos, ellas habrÃ¡n hablado  _They will have spoken, etc._
          ustedes habrÃ¡n hablado  _You will have spoken, etc._

CONDICIONAL PERFECTO

              yo habrÃ­a hablado  _I should or would have spoken, been speaking._
             tÃº habrÃ­as hablado  _You would have spoken, etc._
        el, ella habrÃ­a hablado  _He, she would have spoken, etc._
           usted habrÃ­a hablado  _You would have spoken, etc._

nosotros (as) habrÃ­amos hablado  _We should or would have spoken, etc._
 vosotros (as) habrÃ­ais hablado  _You would have spoken, etc._
   ellos, ellas habrÃ­an hablado  _They would have spoken, etc._
        ustedes habrÃ­an hablado  _You would have spoken, etc._

=Modo Subjuntivo=

PERFECTO

                yo haya hablado  _I may have spoken, been speaking._[376]
               tÃº hayas hablado  _You may have spoken, etc._
          Ã©l, ella haya hablado  _He, she may have spoken, etc._
             usted haya hablado  _You may have spoken, etc._

  nosotros (as) hayamos hablado  _We may have spoken, etc._
   vosotros (as) hayÃ¡is hablado  _You may have spoken, etc._
     ellos, ellas hayan hablado  _They may have spoken, etc._
          ustedes hayan hablado  _You may have spoken, etc._

PLUSCUAMPERFECTO, PRIMERA FORMA

                yo hubiese hablado  _I might have spoken, been speaking._[374]
               tÃº hubieses hablado  _You might have spoken, etc._
          Ã©l, ella hubiese hablado  _He, she might have spoken, etc._
             usted hubiese hablado  _You might have spoken, etc._

  nosotros (as) hubiÃ©semos hablado  _We might have spoken, etc._
   vosotros (as) hubieseis hablado  _You might have spoken, etc._
     ellos, ellas hubiesen hablado  _They might have spoken, etc._
          ustedes hubiesen hablado  _You might have spoken, etc._

PLUSCUAMPERFECTO, SEGUNDA FORMA

                yo hubiera hablado  _I might have spoken, been speaking._[374]
               tÃº hubieras hablado  _You might have spoken, etc._
          Ã©l, ella hubiera hablado  _He, she might have spoken, etc._
             usted hubiera hablado  _You might have spoken, etc._

  nosotros (as) <b>hubiÃ©ramos hablado</b>  _We might have spoken, etc._
   vosotros (as) hubierais hablado  _You might have spoken, etc._
     ellos, ellas hubieran hablado  _They might have spoken, etc._
          ustedes hubieran hablado  _You might have spoken, etc._

FUTURO PERFECTO

                yo hubiere hablado  _I may have spoken, been speaking._[377]
               tÃº hubieres hablado  _You may have spoken, etc._
          Ã©l, ella hubiere hablado  _He, she may have spoken, etc._
             usted hubiere hablado  _You may have spoken, etc._

  nosotros (as) hubiÃ©remos hablado  _We may have spoken, etc._
   vosotros (as) hubiereis hablado  _You may have spoken, etc._
     ellos, ellas hubieren hablado  _They may have spoken, etc._
          ustedes hubieren hablado  _You may have spoken, etc._


=Segunda ConjugaciÃ³n=

    INFINITIVO            GERUNDIO           PARTICIPIO PASIVO

  =comer=, _to eat_   =comiendo=, _eating_  =comido=, _eaten_


=TIEMPOS SIMPLES=

=Modo Indicativo=

PRESENTE

                yo com =o=  _I eat, am eating, do eat._
               tÃº com =es=  _You_ (familiar singular) _eat, etc._
          Ã©l, ella com =e=  _He, she eats, etc._
             usted com =e=  _You_ (polite singular) _eat, etc._

  nosotros (as) com =emos=  _We eat, etc._
   vosotros (as) com =Ã©is=  _You_ (familiar plural) _eat, etc._
     ellos, ellas com =en=  _They eat, etc._
          ustedes com =en=  _You_ (polite plural) _eat, etc._

IMPERFECTO

                yo com =Ã­a=  _I was eating, used to eat, ate._
               tÃº com =Ã­as=  _You_ (familiar singular) _were eating, etc._
          Ã©l, ella com =Ã­a=  _He, she was eating, etc._
             usted com =Ã­a=  _You_ (polite singular) _were eating, etc._

  nosotros (as) com =Ã­amos=  _We were eating, etc._
   vosotros (as) com =Ã­ais=  _You_ (familiar plural) _were eating, etc._
     ellos, ellas com =Ã­an=  _They were eating, etc._
          ustedes com =Ã­an=  _You_ (polite plural) _were eating, etc._

PRETÃ‰RITO

                  yo com =Ã­=  _I ate, did eat._
               tÃº com =iste=  _You ate, etc._
           Ã©l, ella com =iÃ³=  _He, she ate, etc._
              usted com =iÃ³=  _You ate, etc._

    nosotros (as) com =imos=  _We ate, etc._
  vosotros (as) com =isteis=  _You ate, etc._
    ellos, ellas com =ieron=  _They ate, etc._
         ustedes com =ieron=  _You ate, etc._

FUTURO

                yo comer =Ã©=  _I shall eat, be eating._
               tÃº comer =Ã¡s=  _You will eat, etc._
          Ã©l, ella comer =Ã¡=  _He, she will eat, etc._
             usted comer =Ã¡=  _You will eat, etc._

  nosotros (as) comer =emos=  _We shall eat, etc._
   vosotros (as) comer =Ã©is=  _You will eat, etc._
     ellos, ellas comer =Ã¡n=  _They will eat, etc._
          ustedes comer =Ã¡n=  _You will eat, etc._

CONDICIONAL

                yo comer =Ã­a=  _I should or would eat, be eating._
               tÃº comer =Ã­as=  _You would eat, etc._
          Ã©l, ella comer =Ã­a=  _He, she would eat, etc._
             usted comer =Ã­a=  _You would eat, etc._

  nosotros (as) comer =Ã­amos=  _We should or would eat, etc._
   vosotros (as) comer =Ã­ais=  _You would eat, etc._
     ellos, ellas comer =Ã­an=  _They would eat, etc._
          ustedes comer =Ã­an=  _You would eat, etc._

=Modo Subjuntivo=

PRESENTE

                yo com =a=  _I may eat, be eating._[378]
               tÃº com =as=  _You may eat, etc._
         Ã©l, ella, com =a=  _He, she may eat, etc._
             usted com =a=  _You may eat, etc._

  nosotros (as) com =amos=  _We may eat, etc._
   vosotros (as) com =Ã¡is=  _You may eat, etc._
     ellos, ellas com =an=  _They may eat, etc._
          ustedes com =an=  _You may eat, etc._

IMPERFECTO, PRIMERA FORMA

                yo com =iese=  _I might eat, be eating._[374]
               tÃº com =ieses=  _You might eat, etc._
          Ã©l, ella com =iese=  _He, she might eat, etc._
             usted com =iese=  _You might eat, etc._

  nosotros (as) com =iÃ©semos=  _We might eat, etc._
   vosotros (as) com =ieseis=  _You might eat, etc._
     ellos, ellas com =iesen=  _They might eat, etc._
          ustedes com =iesen=  _You might eat, etc._

IMPERFECTO, SEGUNDA FORMA

                yo com =iera=  _I might eat, be eating._[374]
               tÃº com =ieras=  _You might eat, etc._
          Ã©1, ella com =iera=  _He, she might eat, etc._
             usted com =iera=  _You might eat, etc._

  nosotros (as) com =iÃ©ramos=  _We might eat, etc._
   vosotros (as) com =ierais=  _You might eat, etc._
     ellos, ellas com =ieran=  _They might eat, etc._
          ustedes com =ieran=  _You might eat, etc._

FUTURO

                yo com =iere=  _I may eat, be eating._[379]
               tÃº com =ieres=  _You may eat, etc._
          Ã©l, ella com =iere=  _He, she may eat, etc._
             usted com =iere=  _You may eat, etc._

  nosotros (as) com =iÃ©remos=  _We may eat, etc._
   vosotros (as) com =iereis=  _You may eat, etc._
     ellos, ellas com =ieren=  _They may eat, etc._
          ustedes com =ieren=  _You may eat, etc._

=Modo Imperativo=

   come (tÃº) _eat_ (_thou_)      comed (vosotros) _eat_ (_ye_)


=TIEMPOS COMPUESTOS=

   INFINITIVO                             GERUNDIO

  =haber comido=, _to have eaten_   =habiendo comido=, _having eaten_

=Modo Indicativo=

PERFECTO

                 yo he comido  _I have eaten, have been eating._
                tÃº has comido  _You have eaten, etc._
           Ã©l, ella ha comido  _He, she has eaten, etc._
              usted ha comido  _You have eaten, etc._

   nosotros (as) hemos comido  _We have eaten, etc._
  vosotros (as) habÃ©is comido  _You have eaten, etc._
      ellos, ellas han comido  _They have eaten, etc._
           ustedes han comido  _You have eaten, etc._

PLUSCUAMPERFECTO

                yo habÃ­a comido  _I had eaten, had been eating._
               tÃº habÃ­as comido  _You had eaten, etc._
          Ã©l, ella habÃ­a comido  _He, she had eaten, etc._
             usted habÃ­a comido  _You had eaten, etc._

  nosotros (as) habÃ­amos comido  _We had eaten, etc._
   vosotros (as) habÃ­ais comido  _You had eaten, etc._
     ellos, ellas habÃ­an comido  _They had eaten, etc._
          ustedes habÃ­an comido  _You had eaten, etc._

PRETÃ‰RITO PERFECTO

                  yo hube comido  _I had eaten._
               tÃº hubiste comido  _You had eaten._
            Ã©l, ella hubo comido  _He, she had eaten._
               usted hubo comido  _You had eaten._

    nosotros (as) hubimos comido  _We had eaten._
  vosotros (as) hubisteis comido  _You had eaten._
    ellos, ellas hubieron comido  _They had eaten._
         ustedes hubieron comido  _You had eaten._

FUTURO PERFECTO

                yo habrÃ© comido  _I shall have eaten, been eating._
               tÃº habrÃ¡s comido  _You will have eaten, etc._
          Ã©l, ella habrÃ¡ comido  _He, she will have eaten, etc._
             usted habrÃ¡ comido  _You will have eaten, etc._

  nosotros (as) habremos comido  _We shall have eaten, etc._
   vosotros (as) habrÃ©is comido  _You will have eaten, etc._
     ellos, ellas habrÃ¡n comido  _They will have eaten, etc._
          ustedes habrÃ¡n comido  _You will have eaten, etc._

CONDICIONAL PERFECTO

                yo habrÃ­a comido  _I should or would have eaten, been eating._
               tÃº habrÃ­as comido  _You would have eaten, etc._
          Ã©l, ella habrÃ­a comido  _He, she would have eaten, etc._
             usted habrÃ­a comido  _You would have eaten, etc._

  nosotros (as) habrÃ­amos comido  _We should or would have eaten, etc._
   vosotros (as) habrÃ­ais comido  _You would have eaten, etc._
     ellos, ellas habrÃ­an comido  _They would have eaten, etc._
          ustedes habrÃ­an comido  _You would have eaten, etc._

=Modo Subjuntivo=

PERFECTO

                yo haya comido  _I may have eaten, been eating._[380]
               tÃº hayas comido  _You may have eaten, etc._
          Ã©l, ella haya comido  _He, she may have eaten, etc._
             usted haya comido  _You may have eaten, etc._

  nosotros (as) hayamos comido  _We may have eaten, etc._
   vosotros (as) hayÃ¡is comido  _You may have eaten, etc._
     ellos, ellas hayan comido  _They may have eaten, etc._
          ustedes hayan comido  _You may have eaten, etc._

PLUSCUAMPERFECTO, PRIMERA FORMA

                yo hubiese comido  _I might have eaten, been eating._[374]
               tÃº hubieses comido  _You might have eaten, etc._
          Ã©l, ella hubiese comido  _He, she might have eaten, etc._
             usted hubiese comido  _You might have eaten, etc._

  nosotros (as) hubiÃ©semos comido  _We might have eaten, etc._
   vosotros (as) hubieseis comido  _You might have eaten, etc._
     ellos, ellas hubiesen comido  _They might have eaten, etc._
          ustedes hubiesen comido  _You might have eaten, etc._

PLUSCUAMPERFECTO, SEGUNDA FORMA

                yo hubiera comido  _I might have eaten, been eating._[374]
               tÃº hubieras comido  _You might have eaten, etc._
          Ã©l, ella hubiera comido  _He, she might have eaten, etc._
             usted hubiera comido  _You might have eaten, etc._

  nosotros (as) hubiÃ©ramos comido  _We might have eaten, etc._
   vosotros (as) hubierais comido  _You might have eaten, etc._
     ellos, ellas hubieran comido  _They might have eaten, etc._
          ustedes hubieran comido  _You might have eaten, etc._

FUTURO PERFECTO

                yo hubiere comido  _I may have eaten, been eating._[381]
               tÃº hubieres comido  _You may have eaten, etc._
          Ã©l, ella hubiere comido  _He, she may have eaten, etc._
             usted hubiere comido  _You may have eaten, etc._

  nosotros (as) hubiÃ©remos comido  _We may have eaten, etc._
   vosotros (as) hubiereis comido  _You may have eaten, etc._
     ellos, ellas hubieren comido  _They may have eaten, etc._
          ustedes hubieren comido  _You may have eaten, etc._


=Tercera ConjugaciÃ³n=

    INFINITIVO            GERUNDIO              PARTICIPIO PASIVO

  =vivir=, _to live_   =viviendo=, _living_    =vivido=, _lived_


=TIEMPOS SIMPLES=

=Modo Indicativo=

PRESENTE

                yo viv =o=  _I live, am living, do live._
               tÃº viv =es=  _You_ (familiar singular) _live, etc._
          Ã©l, ella viv =e=  _He, she lives, etc._
             usted viv =e=  _You_ (polite singular) _live, etc._

  nosotros (as) viv =imos=  _We live, etc._
    vosotros (as) viv =Ã­s=  _You_ (familiar plural) _live, etc._
     ellos, ellas viv =en=  _They live, etc._
          ustedes viv =en=  _You_ (polite plural) _live, etc._

IMPERFECTO

                yo viv =Ã­a=  _I was living, used to live, etc._
               tÃº viv =Ã­as=  _You_ (familiar singular) _were living, etc._
          Ã©l, ella viv =Ã­a=  _He, she was living, etc._
             usted viv =Ã­a=  _You_ (polite singular) _were living, etc._

  nosotros (as) viv =Ã­amos=  _We were living, etc._
   vosotros (as) viv =Ã­ais=  _You_ (familiar plural) _were living, etc._
     ellos, ellas viv =Ã­an=  _They were living._
          ustedes viv =Ã­an=  _You_ (polite plural) _were living, etc._

PRETÃ‰RITO

                  yo viv =Ã­=  _I lived, did live._
               tÃº viv =iste=  _You lived, etc._
           Ã©l, ella viv =iÃ³=  _He, she lived, etc._
              usted viv =iÃ³=  _You lived, etc._

    nosotros (as) viv =imos=  _We lived, etc._
  vosotros (as) viv =isteis=  _You lived, etc._
    ellos, ellas viv =ieron=  _They lived, etc._
         ustedes viv =ieron=  _You lived, etc._

FUTURO

                yo vivir =Ã©=  _I shall live, be living._
               tÃº vivir =Ã¡s=  _You will live, etc._
          Ã©l, ella vivir =Ã¡=  _He, she will live, etc._
             usted vivir =Ã¡=  _You will live, etc._

  nosotros (as) vivir =emos=  _We shall live, etc._
   vosotros (as) vivir =Ã©is=  _You will live, etc._
     ellos, ellas vivir =Ã¡n=  _They will live, etc._
          ustedes vivir =Ã¡n=  _You will live, etc._

CONDICIONAL

                yo vivir =Ã­a=  _I should or would live, be living._[374]
               tÃº vivir =Ã­as=  _You would live, etc._
          Ã©l, ella vivir =Ã­a=  _He, she would live, etc._
             usted vivir =Ã­a=  _You would live, etc._

  nosotros (as) vivir =Ã­amos=  _We should or would live, etc._
   vosotros (as) vivir =Ã­ais=  _You would live, etc._
     ellos, ellas vivir =Ã­an=  _They would live, etc._
          ustedes vivir =Ã­an=  _You would live, etc._

=Modo Subjuntivo=

PRESENTE

                yo viv =a=  _I may live, be living._[382]
               tÃº viv =as=  _You may live, etc._
          Ã©l, ella viv =a=  _He, she may live, etc._
             usted viv =a=  _You may live, etc._

  nosotros (as) viv =amos=  _We may live, etc._
   vosotros (as) viv =Ã¡is=  _You may live, etc._
     ellos, ellas viv =an=  _They may live, etc._
          ustedes viv =an=  _You may live, etc._

IMPERFECTO, PRIMERA FORMA

                yo viv =iese=  _I might live, be living_.[374]
               tÃº viv =ieses=  _You might live, etc_.                            <hr />
                    </div>
                </div>
                <div class="panel panel-default">
                    <div class="panel-heading">
                        <a href="#p_68" data-toggle="collapse" data-target="#p_68" class="collapsed">
                            <h3 class="panel-title">hubierais hablado</h3>
                        </a>
                    </div>
                    <div class="panel-body collapse" id="p_68">
tÃº hablar =Ã¡s=  _You will speak, etc._
          Ã©l, ella hablar =Ã¡=  _He, she will speak, etc._

             usted hablar =Ã¡=  _You will speak, etc._
  nosotros (as) hablar =emos=  _We shall speak, etc._
   vosotros (as) hablar =Ã©is=  _You will speak, etc._
     ellos, ellas hablar =Ã¡n=  _They will speak, etc._
          ustedes hablar =Ã¡n=  _You will speak._

CONDICIONAL

                yo hablar =Ã­a=  _I should or would speak, be speaking._
               tÃº hablar =Ã­as=  _You would speak, etc._
          Ã©l, ella hablar =Ã­a=  _He, she would speak, etc._
             usted hablar =Ã­a=  _You would speak, etc._

  nosotros (as) hablar =Ã­amos=  _We should or would speak, etc._
   vosotros (as) hablar =Ã­ais=  _You would speak, etc._
     ellos, ellas hablar =Ã­an=  _They would speak, etc._
          ustedes hablar =Ã­an=  _You would speak, etc._

=Modo Subjuntivo=

PRESENTE

                yo habl =e=  _I may speak, be speaking._[374]
               tÃº habl =es=  _You may speak, etc._
          Ã©l, ella habl =e=  _He, she may speak, etc._
             usted habl =e=  _You may speak, etc._

  nosotros (as) habl =emos=  _We may speak, etc._
   vosotros (as) habl =Ã©is=  _You may speak, etc._
     ellos, ellas habl =en=  _They may speak, etc._
          ustedes habl =en=  _You may speak, etc._

IMPERFECTO, PRIMERA FORMA

  yo habl =ase=  _I might speak, be speaking._[374]
  tÃº habl =ases=  _You might speak, etc._
  Ã©l, ella habl =ase=  _He, she might speak, etc._
  usted habl =ase=  _You might speak, etc._

  nosotros (as) habl =Ã¡semos=  _We might speak, etc._
  vosotros (as) habl =aseis=  _You might speak, etc._
  ellos, ellas habl =asen=  _They might speak, etc._
  ustedes habl =asen=  _You might speak, etc._

IMPERFECTO, SEGUNDA FORMA

                yo habl =ara=  _I might speak, be speaking._[374]
               tÃº habl =aras=  _You might speak, etc._
          Ã©l, ella habl =ara=  _He, she might speak, etc._
             usted habl =ara=  _You might speak, etc._

  nosotros (as) habl =Ã¡ramos=  _We might speak, etc._
   vosotros (as) habl =arais=  _You might speak, etc._
     ellos, ellas habl =aran=  _They might speak, etc._
          ustedes habl =aran=  _You might speak, etc._

FUTURO

                yo habl =are=  _I may speak, be speaking._[375]
               tÃº habl =ares=  _You may speak, etc._
          Ã©l, ella habl =are=  _He, she may speak, etc._
             usted habl =are=  _You may speak, etc._

  nosotros (as) habl =Ã¡remos=  _We may speak, etc._
   vosotros (as) habl =areis=  _You may speak, etc._
     ellos, ellas habl =aren=  _They may speak, etc._
          ustedes habl =aren=  _You may speak, etc._

=Modo Imperativo=

  habla (tÃº) _speak_ (_thou_)    hablad (vosotros) _speak_ (_ye_)


=TIEMPOS COMPUESTOS=

         INFINITIVO                            GERUNDIO

  =haber hablado=, _to have spoken_      =habiendo hablado=, _having spoken_

=Modo Indicativo=

PERFECTO

                 yo he hablado  _I have spoken, have been speaking._
                tÃº has hablado  _You have spoken, etc._
           Ã©l, ella ha hablado  _He, she has spoken, etc._
              usted ha hablado  _You have spoken, etc._

   nosotros (as) hemos hablado  _We have spoken, etc._
  vosotros (as) habÃ©is hablado  _You have spoken, etc._
      ellos, ellas han hablado  _They have spoken, etc._
           ustedes han hablado  _You have spoken, etc._

PLUSCUAMPERFECTO

                yo habÃ­a hablado  _I had spoken, had been speaking._
               tÃº habÃ­as hablado  _You had spoken._
          Ã©l, ella habÃ­a hablado  _He, she had spoken._
             usted habÃ­a hablado  _You had spoken._

  nosotros (as) habÃ­amos hablado  _We had spoken._
   vosotros (as) habÃ­ais hablado  _You had spoken._
     ellos, ellas habÃ­an hablado  _They had spoken._
          ustedes habÃ­an hablado  _You had spoken._

PRETÃ‰RITO PERFECTO

                  yo hube hablado  _I had spoken._
               tÃº hubiste hablado  _You had spoken._
            Ã©l, ella hubo hablado  _He, she had spoken._
               usted hubo hablado  _You had spoken._

    nosotros (as) hubimos hablado  _We had spoken._
  vosotros (as) hubisteis hablado  _You had spoken._
    ellos, ellas hubieron hablado  _They had spoken._
         ustedes hubieron hablado  _You had spoken._

FUTURO PERFECTO

                yo habrÃ© hablado  _I shall have spoken, been speaking._
               tÃº habrÃ¡s hablado  _You will have spoken, etc._
          Ã©l, ella habrÃ¡ hablado  _He, she will have spoken, etc._
             usted habrÃ¡ hablado  _You will have spoken, etc._

  nosotros (as) habremos hablado  _We shall have spoken, etc._
   vosotros (as) habrÃ©is hablado  _You will have spoken, etc._
     ellos, ellas habrÃ¡n hablado  _They will have spoken, etc._
          ustedes habrÃ¡n hablado  _You will have spoken, etc._

CONDICIONAL PERFECTO

              yo habrÃ­a hablado  _I should or would have spoken, been speaking._
             tÃº habrÃ­as hablado  _You would have spoken, etc._
        el, ella habrÃ­a hablado  _He, she would have spoken, etc._
           usted habrÃ­a hablado  _You would have spoken, etc._

nosotros (as) habrÃ­amos hablado  _We should or would have spoken, etc._
 vosotros (as) habrÃ­ais hablado  _You would have spoken, etc._
   ellos, ellas habrÃ­an hablado  _They would have spoken, etc._
        ustedes habrÃ­an hablado  _You would have spoken, etc._

=Modo Subjuntivo=

PERFECTO

                yo haya hablado  _I may have spoken, been speaking._[376]
               tÃº hayas hablado  _You may have spoken, etc._
          Ã©l, ella haya hablado  _He, she may have spoken, etc._
             usted haya hablado  _You may have spoken, etc._

  nosotros (as) hayamos hablado  _We may have spoken, etc._
   vosotros (as) hayÃ¡is hablado  _You may have spoken, etc._
     ellos, ellas hayan hablado  _They may have spoken, etc._
          ustedes hayan hablado  _You may have spoken, etc._

PLUSCUAMPERFECTO, PRIMERA FORMA

                yo hubiese hablado  _I might have spoken, been speaking._[374]
               tÃº hubieses hablado  _You might have spoken, etc._
          Ã©l, ella hubiese hablado  _He, she might have spoken, etc._
             usted hubiese hablado  _You might have spoken, etc._

  nosotros (as) hubiÃ©semos hablado  _We might have spoken, etc._
   vosotros (as) hubieseis hablado  _You might have spoken, etc._
     ellos, ellas hubiesen hablado  _They might have spoken, etc._
          ustedes hubiesen hablado  _You might have spoken, etc._

PLUSCUAMPERFECTO, SEGUNDA FORMA

                yo hubiera hablado  _I might have spoken, been speaking._[374]
               tÃº hubieras hablado  _You might have spoken, etc._
          Ã©l, ella hubiera hablado  _He, she might have spoken, etc._
             usted hubiera hablado  _You might have spoken, etc._

  nosotros (as) hubiÃ©ramos hablado  _We might have spoken, etc._
   vosotros (as) <b>hubierais hablado</b>  _You might have spoken, etc._
     ellos, ellas hubieran hablado  _They might have spoken, etc._
          ustedes hubieran hablado  _You might have spoken, etc._

FUTURO PERFECTO

                yo hubiere hablado  _I may have spoken, been speaking._[377]
               tÃº hubieres hablado  _You may have spoken, etc._
          Ã©l, ella hubiere hablado  _He, she may have spoken, etc._
             usted hubiere hablado  _You may have spoken, etc._

  nosotros (as) hubiÃ©remos hablado  _We may have spoken, etc._
   vosotros (as) hubiereis hablado  _You may have spoken, etc._
     ellos, ellas hubieren hablado  _They may have spoken, etc._
          ustedes hubieren hablado  _You may have spoken, etc._


=Segunda ConjugaciÃ³n=

    INFINITIVO            GERUNDIO           PARTICIPIO PASIVO

  =comer=, _to eat_   =comiendo=, _eating_  =comido=, _eaten_


=TIEMPOS SIMPLES=

=Modo Indicativo=

PRESENTE

                yo com =o=  _I eat, am eating, do eat._
               tÃº com =es=  _You_ (familiar singular) _eat, etc._
          Ã©l, ella com =e=  _He, she eats, etc._
             usted com =e=  _You_ (polite singular) _eat, etc._

  nosotros (as) com =emos=  _We eat, etc._
   vosotros (as) com =Ã©is=  _You_ (familiar plural) _eat, etc._
     ellos, ellas com =en=  _They eat, etc._
          ustedes com =en=  _You_ (polite plural) _eat, etc._

IMPERFECTO

                yo com =Ã­a=  _I was eating, used to eat, ate._
               tÃº com =Ã­as=  _You_ (familiar singular) _were eating, etc._
          Ã©l, ella com =Ã­a=  _He, she was eating, etc._
             usted com =Ã­a=  _You_ (polite singular) _were eating, etc._

  nosotros (as) com =Ã­amos=  _We were eating, etc._
   vosotros (as) com =Ã­ais=  _You_ (familiar plural) _were eating, etc._
     ellos, ellas com =Ã­an=  _They were eating, etc._
          ustedes com =Ã­an=  _You_ (polite plural) _were eating, etc._

PRETÃ‰RITO

                  yo com =Ã­=  _I ate, did eat._
               tÃº com =iste=  _You ate, etc._
           Ã©l, ella com =iÃ³=  _He, she ate, etc._
              usted com =iÃ³=  _You ate, etc._

    nosotros (as) com =imos=  _We ate, etc._
  vosotros (as) com =isteis=  _You ate, etc._
    ellos, ellas com =ieron=  _They ate, etc._
         ustedes com =ieron=  _You ate, etc._

FUTURO

                yo comer =Ã©=  _I shall eat, be eating._
               tÃº comer =Ã¡s=  _You will eat, etc._
          Ã©l, ella comer =Ã¡=  _He, she will eat, etc._
             usted comer =Ã¡=  _You will eat, etc._

  nosotros (as) comer =emos=  _We shall eat, etc._
   vosotros (as) comer =Ã©is=  _You will eat, etc._
     ellos, ellas comer =Ã¡n=  _They will eat, etc._
          ustedes comer =Ã¡n=  _You will eat, etc._

CONDICIONAL

                yo comer =Ã­a=  _I should or would eat, be eating._
               tÃº comer =Ã­as=  _You would eat, etc._
          Ã©l, ella comer =Ã­a=  _He, she would eat, etc._
             usted comer =Ã­a=  _You would eat, etc._

  nosotros (as) comer =Ã­amos=  _We should or would eat, etc._
   vosotros (as) comer =Ã­ais=  _You would eat, etc._
     ellos, ellas comer =Ã­an=  _They would eat, etc._
          ustedes comer =Ã­an=  _You would eat, etc._

=Modo Subjuntivo=

PRESENTE

                yo com =a=  _I may eat, be eating._[378]
               tÃº com =as=  _You may eat, etc._
         Ã©l, ella, com =a=  _He, she may eat, etc._
             usted com =a=  _You may eat, etc._

  nosotros (as) com =amos=  _We may eat, etc._
   vosotros (as) com =Ã¡is=  _You may eat, etc._
     ellos, ellas com =an=  _They may eat, etc._
          ustedes com =an=  _You may eat, etc._

IMPERFECTO, PRIMERA FORMA

                yo com =iese=  _I might eat, be eating._[374]
               tÃº com =ieses=  _You might eat, etc._
          Ã©l, ella com =iese=  _He, she might eat, etc._
             usted com =iese=  _You might eat, etc._

  nosotros (as) com =iÃ©semos=  _We might eat, etc._
   vosotros (as) com =ieseis=  _You might eat, etc._
     ellos, ellas com =iesen=  _They might eat, etc._
          ustedes com =iesen=  _You might eat, etc._

IMPERFECTO, SEGUNDA FORMA

                yo com =iera=  _I might eat, be eating._[374]
               tÃº com =ieras=  _You might eat, etc._
          Ã©1, ella com =iera=  _He, she might eat, etc._
             usted com =iera=  _You might eat, etc._

  nosotros (as) com =iÃ©ramos=  _We might eat, etc._
   vosotros (as) com =ierais=  _You might eat, etc._
     ellos, ellas com =ieran=  _They might eat, etc._
          ustedes com =ieran=  _You might eat, etc._

FUTURO

                yo com =iere=  _I may eat, be eating._[379]
               tÃº com =ieres=  _You may eat, etc._
          Ã©l, ella com =iere=  _He, she may eat, etc._
             usted com =iere=  _You may eat, etc._

  nosotros (as) com =iÃ©remos=  _We may eat, etc._
   vosotros (as) com =iereis=  _You may eat, etc._
     ellos, ellas com =ieren=  _They may eat, etc._
          ustedes com =ieren=  _You may eat, etc._

=Modo Imperativo=

   come (tÃº) _eat_ (_thou_)      comed (vosotros) _eat_ (_ye_)


=TIEMPOS COMPUESTOS=

   INFINITIVO                             GERUNDIO

  =haber comido=, _to have eaten_   =habiendo comido=, _having eaten_

=Modo Indicativo=

PERFECTO

                 yo he comido  _I have eaten, have been eating._
                tÃº has comido  _You have eaten, etc._
           Ã©l, ella ha comido  _He, she has eaten, etc._
              usted ha comido  _You have eaten, etc._

   nosotros (as) hemos comido  _We have eaten, etc._
  vosotros (as) habÃ©is comido  _You have eaten, etc._
      ellos, ellas han comido  _They have eaten, etc._
           ustedes han comido  _You have eaten, etc._

PLUSCUAMPERFECTO

                yo habÃ­a comido  _I had eaten, had been eating._
               tÃº habÃ­as comido  _You had eaten, etc._
          Ã©l, ella habÃ­a comido  _He, she had eaten, etc._
             usted habÃ­a comido  _You had eaten, etc._

  nosotros (as) habÃ­amos comido  _We had eaten, etc._
   vosotros (as) habÃ­ais comido  _You had eaten, etc._
     ellos, ellas habÃ­an comido  _They had eaten, etc._
          ustedes habÃ­an comido  _You had eaten, etc._

PRETÃ‰RITO PERFECTO

                  yo hube comido  _I had eaten._
               tÃº hubiste comido  _You had eaten._
            Ã©l, ella hubo comido  _He, she had eaten._
               usted hubo comido  _You had eaten._

    nosotros (as) hubimos comido  _We had eaten._
  vosotros (as) hubisteis comido  _You had eaten._
    ellos, ellas hubieron comido  _They had eaten._
         ustedes hubieron comido  _You had eaten._

FUTURO PERFECTO

                yo habrÃ© comido  _I shall have eaten, been eating._
               tÃº habrÃ¡s comido  _You will have eaten, etc._
          Ã©l, ella habrÃ¡ comido  _He, she will have eaten, etc._
             usted habrÃ¡ comido  _You will have eaten, etc._

  nosotros (as) habremos comido  _We shall have eaten, etc._
   vosotros (as) habrÃ©is comido  _You will have eaten, etc._
     ellos, ellas habrÃ¡n comido  _They will have eaten, etc._
          ustedes habrÃ¡n comido  _You will have eaten, etc._

CONDICIONAL PERFECTO

                yo habrÃ­a comido  _I should or would have eaten, been eating._
               tÃº habrÃ­as comido  _You would have eaten, etc._
          Ã©l, ella habrÃ­a comido  _He, she would have eaten, etc._
             usted habrÃ­a comido  _You would have eaten, etc._

  nosotros (as) habrÃ­amos comido  _We should or would have eaten, etc._
   vosotros (as) habrÃ­ais comido  _You would have eaten, etc._
     ellos, ellas habrÃ­an comido  _They would have eaten, etc._
          ustedes habrÃ­an comido  _You would have eaten, etc._

=Modo Subjuntivo=

PERFECTO

                yo haya comido  _I may have eaten, been eating._[380]
               tÃº hayas comido  _You may have eaten, etc._
          Ã©l, ella haya comido  _He, she may have eaten, etc._
             usted haya comido  _You may have eaten, etc._

  nosotros (as) hayamos comido  _We may have eaten, etc._
   vosotros (as) hayÃ¡is comido  _You may have eaten, etc._
     ellos, ellas hayan comido  _They may have eaten, etc._
          ustedes hayan comido  _You may have eaten, etc._

PLUSCUAMPERFECTO, PRIMERA FORMA

                yo hubiese comido  _I might have eaten, been eating._[374]
               tÃº hubieses comido  _You might have eaten, etc._
          Ã©l, ella hubiese comido  _He, she might have eaten, etc._
             usted hubiese comido  _You might have eaten, etc._

  nosotros (as) hubiÃ©semos comido  _We might have eaten, etc._
   vosotros (as) hubieseis comido  _You might have eaten, etc._
     ellos, ellas hubiesen comido  _They might have eaten, etc._
          ustedes hubiesen comido  _You might have eaten, etc._

PLUSCUAMPERFECTO, SEGUNDA FORMA

                yo hubiera comido  _I might have eaten, been eating._[374]
               tÃº hubieras comido  _You might have eaten, etc._
          Ã©l, ella hubiera comido  _He, she might have eaten, etc._
             usted hubiera comido  _You might have eaten, etc._

  nosotros (as) hubiÃ©ramos comido  _We might have eaten, etc._
   vosotros (as) hubierais comido  _You might have eaten, etc._
     ellos, ellas hubieran comido  _They might have eaten, etc._
          ustedes hubieran comido  _You might have eaten, etc._

FUTURO PERFECTO

                yo hubiere comido  _I may have eaten, been eating._[381]
               tÃº hubieres comido  _You may have eaten, etc._
          Ã©l, ella hubiere comido  _He, she may have eaten, etc._
             usted hubiere comido  _You may have eaten, etc._

  nosotros (as) hubiÃ©remos comido  _We may have eaten, etc._
   vosotros (as) hubiereis comido  _You may have eaten, etc._
     ellos, ellas hubieren comido  _They may have eaten, etc._
          ustedes hubieren comido  _You may have eaten, etc._


=Tercera ConjugaciÃ³n=

    INFINITIVO            GERUNDIO              PARTICIPIO PASIVO

  =vivir=, _to live_   =viviendo=, _living_    =vivido=, _lived_


=TIEMPOS SIMPLES=

=Modo Indicativo=

PRESENTE

                yo viv =o=  _I live, am living, do live._
               tÃº viv =es=  _You_ (familiar singular) _live, etc._
          Ã©l, ella viv =e=  _He, she lives, etc._
             usted viv =e=  _You_ (polite singular) _live, etc._

  nosotros (as) viv =imos=  _We live, etc._
    vosotros (as) viv =Ã­s=  _You_ (familiar plural) _live, etc._
     ellos, ellas viv =en=  _They live, etc._
          ustedes viv =en=  _You_ (polite plural) _live, etc._

IMPERFECTO

                yo viv =Ã­a=  _I was living, used to live, etc._
               tÃº viv =Ã­as=  _You_ (familiar singular) _were living, etc._
          Ã©l, ella viv =Ã­a=  _He, she was living, etc._
             usted viv =Ã­a=  _You_ (polite singular) _were living, etc._

  nosotros (as) viv =Ã­amos=  _We were living, etc._
   vosotros (as) viv =Ã­ais=  _You_ (familiar plural) _were living, etc._
     ellos, ellas viv =Ã­an=  _They were living._
          ustedes viv =Ã­an=  _You_ (polite plural) _were living, etc._

PRETÃ‰RITO

                  yo viv =Ã­=  _I lived, did live._
               tÃº viv =iste=  _You lived, etc._
           Ã©l, ella viv =iÃ³=  _He, she lived, etc._
              usted viv =iÃ³=  _You lived, etc._

    nosotros (as) viv =imos=  _We lived, etc._
  vosotros (as) viv =isteis=  _You lived, etc._
    ellos, ellas viv =ieron=  _They lived, etc._
         ustedes viv =ieron=  _You lived, etc._

FUTURO

                yo vivir =Ã©=  _I shall live, be living._
               tÃº vivir =Ã¡s=  _You will live, etc._
          Ã©l, ella vivir =Ã¡=  _He, she will live, etc._
             usted vivir =Ã¡=  _You will live, etc._

  nosotros (as) vivir =emos=  _We shall live, etc._
   vosotros (as) vivir =Ã©is=  _You will live, etc._
     ellos, ellas vivir =Ã¡n=  _They will live, etc._
          ustedes vivir =Ã¡n=  _You will live, etc._

CONDICIONAL

                yo vivir =Ã­a=  _I should or would live, be living._[374]
               tÃº vivir =Ã­as=  _You would live, etc._
          Ã©l, ella vivir =Ã­a=  _He, she would live, etc._
             usted vivir =Ã­a=  _You would live, etc._

  nosotros (as) vivir =Ã­amos=  _We should or would live, etc._
   vosotros (as) vivir =Ã­ais=  _You would live, etc._
     ellos, ellas vivir =Ã­an=  _They would live, etc._
          ustedes vivir =Ã­an=  _You would live, etc._

=Modo Subjuntivo=

PRESENTE

                yo viv =a=  _I may live, be living._[382]
               tÃº viv =as=  _You may live, etc._
          Ã©l, ella viv =a=  _He, she may live, etc._
             usted viv =a=  _You may live, etc._

  nosotros (as) viv =amos=  _We may live, etc._
   vosotros (as) viv =Ã¡is=  _You may live, etc._
     ellos, ellas viv =an=  _They may live, etc._
          ustedes viv =an=  _You may live, etc._

IMPERFECTO, PRIMERA FORMA

                yo viv =iese=  _I might live, be living_.[374]
               tÃº viv =ieses=  _You might live, etc_.                            <hr />
                    </div>
                </div>
                <div class="panel panel-default">
                    <div class="panel-heading">
                        <a href="#p_69" data-toggle="collapse" data-target="#p_69" class="collapsed">
                            <h3 class="panel-title">hubieran hablado</h3>
                        </a>
                    </div>
                    <div class="panel-body collapse" id="p_69">
tÃº hablar =Ã¡s=  _You will speak, etc._
          Ã©l, ella hablar =Ã¡=  _He, she will speak, etc._

             usted hablar =Ã¡=  _You will speak, etc._
  nosotros (as) hablar =emos=  _We shall speak, etc._
   vosotros (as) hablar =Ã©is=  _You will speak, etc._
     ellos, ellas hablar =Ã¡n=  _They will speak, etc._
          ustedes hablar =Ã¡n=  _You will speak._

CONDICIONAL

                yo hablar =Ã­a=  _I should or would speak, be speaking._
               tÃº hablar =Ã­as=  _You would speak, etc._
          Ã©l, ella hablar =Ã­a=  _He, she would speak, etc._
             usted hablar =Ã­a=  _You would speak, etc._

  nosotros (as) hablar =Ã­amos=  _We should or would speak, etc._
   vosotros (as) hablar =Ã­ais=  _You would speak, etc._
     ellos, ellas hablar =Ã­an=  _They would speak, etc._
          ustedes hablar =Ã­an=  _You would speak, etc._

=Modo Subjuntivo=

PRESENTE

                yo habl =e=  _I may speak, be speaking._[374]
               tÃº habl =es=  _You may speak, etc._
          Ã©l, ella habl =e=  _He, she may speak, etc._
             usted habl =e=  _You may speak, etc._

  nosotros (as) habl =emos=  _We may speak, etc._
   vosotros (as) habl =Ã©is=  _You may speak, etc._
     ellos, ellas habl =en=  _They may speak, etc._
          ustedes habl =en=  _You may speak, etc._

IMPERFECTO, PRIMERA FORMA

  yo habl =ase=  _I might speak, be speaking._[374]
  tÃº habl =ases=  _You might speak, etc._
  Ã©l, ella habl =ase=  _He, she might speak, etc._
  usted habl =ase=  _You might speak, etc._

  nosotros (as) habl =Ã¡semos=  _We might speak, etc._
  vosotros (as) habl =aseis=  _You might speak, etc._
  ellos, ellas habl =asen=  _They might speak, etc._
  ustedes habl =asen=  _You might speak, etc._

IMPERFECTO, SEGUNDA FORMA

                yo habl =ara=  _I might speak, be speaking._[374]
               tÃº habl =aras=  _You might speak, etc._
          Ã©l, ella habl =ara=  _He, she might speak, etc._
             usted habl =ara=  _You might speak, etc._

  nosotros (as) habl =Ã¡ramos=  _We might speak, etc._
   vosotros (as) habl =arais=  _You might speak, etc._
     ellos, ellas habl =aran=  _They might speak, etc._
          ustedes habl =aran=  _You might speak, etc._

FUTURO

                yo habl =are=  _I may speak, be speaking._[375]
               tÃº habl =ares=  _You may speak, etc._
          Ã©l, ella habl =are=  _He, she may speak, etc._
             usted habl =are=  _You may speak, etc._

  nosotros (as) habl =Ã¡remos=  _We may speak, etc._
   vosotros (as) habl =areis=  _You may speak, etc._
     ellos, ellas habl =aren=  _They may speak, etc._
          ustedes habl =aren=  _You may speak, etc._

=Modo Imperativo=

  habla (tÃº) _speak_ (_thou_)    hablad (vosotros) _speak_ (_ye_)


=TIEMPOS COMPUESTOS=

         INFINITIVO                            GERUNDIO

  =haber hablado=, _to have spoken_      =habiendo hablado=, _having spoken_

=Modo Indicativo=

PERFECTO

                 yo he hablado  _I have spoken, have been speaking._
                tÃº has hablado  _You have spoken, etc._
           Ã©l, ella ha hablado  _He, she has spoken, etc._
              usted ha hablado  _You have spoken, etc._

   nosotros (as) hemos hablado  _We have spoken, etc._
  vosotros (as) habÃ©is hablado  _You have spoken, etc._
      ellos, ellas han hablado  _They have spoken, etc._
           ustedes han hablado  _You have spoken, etc._

PLUSCUAMPERFECTO

                yo habÃ­a hablado  _I had spoken, had been speaking._
               tÃº habÃ­as hablado  _You had spoken._
          Ã©l, ella habÃ­a hablado  _He, she had spoken._
             usted habÃ­a hablado  _You had spoken._

  nosotros (as) habÃ­amos hablado  _We had spoken._
   vosotros (as) habÃ­ais hablado  _You had spoken._
     ellos, ellas habÃ­an hablado  _They had spoken._
          ustedes habÃ­an hablado  _You had spoken._

PRETÃ‰RITO PERFECTO

                  yo hube hablado  _I had spoken._
               tÃº hubiste hablado  _You had spoken._
            Ã©l, ella hubo hablado  _He, she had spoken._
               usted hubo hablado  _You had spoken._

    nosotros (as) hubimos hablado  _We had spoken._
  vosotros (as) hubisteis hablado  _You had spoken._
    ellos, ellas hubieron hablado  _They had spoken._
         ustedes hubieron hablado  _You had spoken._

FUTURO PERFECTO

                yo habrÃ© hablado  _I shall have spoken, been speaking._
               tÃº habrÃ¡s hablado  _You will have spoken, etc._
          Ã©l, ella habrÃ¡ hablado  _He, she will have spoken, etc._
             usted habrÃ¡ hablado  _You will have spoken, etc._

  nosotros (as) habremos hablado  _We shall have spoken, etc._
   vosotros (as) habrÃ©is hablado  _You will have spoken, etc._
     ellos, ellas habrÃ¡n hablado  _They will have spoken, etc._
          ustedes habrÃ¡n hablado  _You will have spoken, etc._

CONDICIONAL PERFECTO

              yo habrÃ­a hablado  _I should or would have spoken, been speaking._
             tÃº habrÃ­as hablado  _You would have spoken, etc._
        el, ella habrÃ­a hablado  _He, she would have spoken, etc._
           usted habrÃ­a hablado  _You would have spoken, etc._

nosotros (as) habrÃ­amos hablado  _We should or would have spoken, etc._
 vosotros (as) habrÃ­ais hablado  _You would have spoken, etc._
   ellos, ellas habrÃ­an hablado  _They would have spoken, etc._
        ustedes habrÃ­an hablado  _You would have spoken, etc._

=Modo Subjuntivo=

PERFECTO

                yo haya hablado  _I may have spoken, been speaking._[376]
               tÃº hayas hablado  _You may have spoken, etc._
          Ã©l, ella haya hablado  _He, she may have spoken, etc._
             usted haya hablado  _You may have spoken, etc._

  nosotros (as) hayamos hablado  _We may have spoken, etc._
   vosotros (as) hayÃ¡is hablado  _You may have spoken, etc._
     ellos, ellas hayan hablado  _They may have spoken, etc._
          ustedes hayan hablado  _You may have spoken, etc._

PLUSCUAMPERFECTO, PRIMERA FORMA

                yo hubiese hablado  _I might have spoken, been speaking._[374]
               tÃº hubieses hablado  _You might have spoken, etc._
          Ã©l, ella hubiese hablado  _He, she might have spoken, etc._
             usted hubiese hablado  _You might have spoken, etc._

  nosotros (as) hubiÃ©semos hablado  _We might have spoken, etc._
   vosotros (as) hubieseis hablado  _You might have spoken, etc._
     ellos, ellas hubiesen hablado  _They might have spoken, etc._
          ustedes hubiesen hablado  _You might have spoken, etc._

PLUSCUAMPERFECTO, SEGUNDA FORMA

                yo hubiera hablado  _I might have spoken, been speaking._[374]
               tÃº hubieras hablado  _You might have spoken, etc._
          Ã©l, ella hubiera hablado  _He, she might have spoken, etc._
             usted hubiera hablado  _You might have spoken, etc._

  nosotros (as) hubiÃ©ramos hablado  _We might have spoken, etc._
   vosotros (as) hubierais hablado  _You might have spoken, etc._
     ellos, ellas <b>hubieran hablado</b>  _They might have spoken, etc._
          ustedes <b>hubieran hablado</b>  _You might have spoken, etc._

FUTURO PERFECTO

                yo hubiere hablado  _I may have spoken, been speaking._[377]
               tÃº hubieres hablado  _You may have spoken, etc._
          Ã©l, ella hubiere hablado  _He, she may have spoken, etc._
             usted hubiere hablado  _You may have spoken, etc._

  nosotros (as) hubiÃ©remos hablado  _We may have spoken, etc._
   vosotros (as) hubiereis hablado  _You may have spoken, etc._
     ellos, ellas hubieren hablado  _They may have spoken, etc._
          ustedes hubieren hablado  _You may have spoken, etc._


=Segunda ConjugaciÃ³n=

    INFINITIVO            GERUNDIO           PARTICIPIO PASIVO

  =comer=, _to eat_   =comiendo=, _eating_  =comido=, _eaten_


=TIEMPOS SIMPLES=

=Modo Indicativo=

PRESENTE

                yo com =o=  _I eat, am eating, do eat._
               tÃº com =es=  _You_ (familiar singular) _eat, etc._
          Ã©l, ella com =e=  _He, she eats, etc._
             usted com =e=  _You_ (polite singular) _eat, etc._

  nosotros (as) com =emos=  _We eat, etc._
   vosotros (as) com =Ã©is=  _You_ (familiar plural) _eat, etc._
     ellos, ellas com =en=  _They eat, etc._
          ustedes com =en=  _You_ (polite plural) _eat, etc._

IMPERFECTO

                yo com =Ã­a=  _I was eating, used to eat, ate._
               tÃº com =Ã­as=  _You_ (familiar singular) _were eating, etc._
          Ã©l, ella com =Ã­a=  _He, she was eating, etc._
             usted com =Ã­a=  _You_ (polite singular) _were eating, etc._

  nosotros (as) com =Ã­amos=  _We were eating, etc._
   vosotros (as) com =Ã­ais=  _You_ (familiar plural) _were eating, etc._
     ellos, ellas com =Ã­an=  _They were eating, etc._
          ustedes com =Ã­an=  _You_ (polite plural) _were eating, etc._

PRETÃ‰RITO

                  yo com =Ã­=  _I ate, did eat._
               tÃº com =iste=  _You ate, etc._
           Ã©l, ella com =iÃ³=  _He, she ate, etc._
              usted com =iÃ³=  _You ate, etc._

    nosotros (as) com =imos=  _We ate, etc._
  vosotros (as) com =isteis=  _You ate, etc._
    ellos, ellas com =ieron=  _They ate, etc._
         ustedes com =ieron=  _You ate, etc._

FUTURO

                yo comer =Ã©=  _I shall eat, be eating._
               tÃº comer =Ã¡s=  _You will eat, etc._
          Ã©l, ella comer =Ã¡=  _He, she will eat, etc._
             usted comer =Ã¡=  _You will eat, etc._

  nosotros (as) comer =emos=  _We shall eat, etc._
   vosotros (as) comer =Ã©is=  _You will eat, etc._
     ellos, ellas comer =Ã¡n=  _They will eat, etc._
          ustedes comer =Ã¡n=  _You will eat, etc._

CONDICIONAL

                yo comer =Ã­a=  _I should or would eat, be eating._
               tÃº comer =Ã­as=  _You would eat, etc._
          Ã©l, ella comer =Ã­a=  _He, she would eat, etc._
             usted comer =Ã­a=  _You would eat, etc._

  nosotros (as) comer =Ã­amos=  _We should or would eat, etc._
   vosotros (as) comer =Ã­ais=  _You would eat, etc._
     ellos, ellas comer =Ã­an=  _They would eat, etc._
          ustedes comer =Ã­an=  _You would eat, etc._

=Modo Subjuntivo=

PRESENTE

                yo com =a=  _I may eat, be eating._[378]
               tÃº com =as=  _You may eat, etc._
         Ã©l, ella, com =a=  _He, she may eat, etc._
             usted com =a=  _You may eat, etc._

  nosotros (as) com =amos=  _We may eat, etc._
   vosotros (as) com =Ã¡is=  _You may eat, etc._
     ellos, ellas com =an=  _They may eat, etc._
          ustedes com =an=  _You may eat, etc._

IMPERFECTO, PRIMERA FORMA

                yo com =iese=  _I might eat, be eating._[374]
               tÃº com =ieses=  _You might eat, etc._
          Ã©l, ella com =iese=  _He, she might eat, etc._
             usted com =iese=  _You might eat, etc._

  nosotros (as) com =iÃ©semos=  _We might eat, etc._
   vosotros (as) com =ieseis=  _You might eat, etc._
     ellos, ellas com =iesen=  _They might eat, etc._
          ustedes com =iesen=  _You might eat, etc._

IMPERFECTO, SEGUNDA FORMA

                yo com =iera=  _I might eat, be eating._[374]
               tÃº com =ieras=  _You might eat, etc._
          Ã©1, ella com =iera=  _He, she might eat, etc._
             usted com =iera=  _You might eat, etc._

  nosotros (as) com =iÃ©ramos=  _We might eat, etc._
   vosotros (as) com =ierais=  _You might eat, etc._
     ellos, ellas com =ieran=  _They might eat, etc._
          ustedes com =ieran=  _You might eat, etc._

FUTURO

                yo com =iere=  _I may eat, be eating._[379]
               tÃº com =ieres=  _You may eat, etc._
          Ã©l, ella com =iere=  _He, she may eat, etc._
             usted com =iere=  _You may eat, etc._

  nosotros (as) com =iÃ©remos=  _We may eat, etc._
   vosotros (as) com =iereis=  _You may eat, etc._
     ellos, ellas com =ieren=  _They may eat, etc._
          ustedes com =ieren=  _You may eat, etc._

=Modo Imperativo=

   come (tÃº) _eat_ (_thou_)      comed (vosotros) _eat_ (_ye_)


=TIEMPOS COMPUESTOS=

   INFINITIVO                             GERUNDIO

  =haber comido=, _to have eaten_   =habiendo comido=, _having eaten_

=Modo Indicativo=

PERFECTO

                 yo he comido  _I have eaten, have been eating._
                tÃº has comido  _You have eaten, etc._
           Ã©l, ella ha comido  _He, she has eaten, etc._
              usted ha comido  _You have eaten, etc._

   nosotros (as) hemos comido  _We have eaten, etc._
  vosotros (as) habÃ©is comido  _You have eaten, etc._
      ellos, ellas han comido  _They have eaten, etc._
           ustedes han comido  _You have eaten, etc._

PLUSCUAMPERFECTO

                yo habÃ­a comido  _I had eaten, had been eating._
               tÃº habÃ­as comido  _You had eaten, etc._
          Ã©l, ella habÃ­a comido  _He, she had eaten, etc._
             usted habÃ­a comido  _You had eaten, etc._

  nosotros (as) habÃ­amos comido  _We had eaten, etc._
   vosotros (as) habÃ­ais comido  _You had eaten, etc._
     ellos, ellas habÃ­an comido  _They had eaten, etc._
          ustedes habÃ­an comido  _You had eaten, etc._

PRETÃ‰RITO PERFECTO

                  yo hube comido  _I had eaten._
               tÃº hubiste comido  _You had eaten._
            Ã©l, ella hubo comido  _He, she had eaten._
               usted hubo comido  _You had eaten._

    nosotros (as) hubimos comido  _We had eaten._
  vosotros (as) hubisteis comido  _You had eaten._
    ellos, ellas hubieron comido  _They had eaten._
         ustedes hubieron comido  _You had eaten._

FUTURO PERFECTO

                yo habrÃ© comido  _I shall have eaten, been eating._
               tÃº habrÃ¡s comido  _You will have eaten, etc._
          Ã©l, ella habrÃ¡ comido  _He, she will have eaten, etc._
             usted habrÃ¡ comido  _You will have eaten, etc._

  nosotros (as) habremos comido  _We shall have eaten, etc._
   vosotros (as) habrÃ©is comido  _You will have eaten, etc._
     ellos, ellas habrÃ¡n comido  _They will have eaten, etc._
          ustedes habrÃ¡n comido  _You will have eaten, etc._

CONDICIONAL PERFECTO

                yo habrÃ­a comido  _I should or would have eaten, been eating._
               tÃº habrÃ­as comido  _You would have eaten, etc._
          Ã©l, ella habrÃ­a comido  _He, she would have eaten, etc._
             usted habrÃ­a comido  _You would have eaten, etc._

  nosotros (as) habrÃ­amos comido  _We should or would have eaten, etc._
   vosotros (as) habrÃ­ais comido  _You would have eaten, etc._
     ellos, ellas habrÃ­an comido  _They would have eaten, etc._
          ustedes habrÃ­an comido  _You would have eaten, etc._

=Modo Subjuntivo=

PERFECTO

                yo haya comido  _I may have eaten, been eating._[380]
               tÃº hayas comido  _You may have eaten, etc._
          Ã©l, ella haya comido  _He, she may have eaten, etc._
             usted haya comido  _You may have eaten, etc._

  nosotros (as) hayamos comido  _We may have eaten, etc._
   vosotros (as) hayÃ¡is comido  _You may have eaten, etc._
     ellos, ellas hayan comido  _They may have eaten, etc._
          ustedes hayan comido  _You may have eaten, etc._

PLUSCUAMPERFECTO, PRIMERA FORMA

                yo hubiese comido  _I might have eaten, been eating._[374]
               tÃº hubieses comido  _You might have eaten, etc._
          Ã©l, ella hubiese comido  _He, she might have eaten, etc._
             usted hubiese comido  _You might have eaten, etc._

  nosotros (as) hubiÃ©semos comido  _We might have eaten, etc._
   vosotros (as) hubieseis comido  _You might have eaten, etc._
     ellos, ellas hubiesen comido  _They might have eaten, etc._
          ustedes hubiesen comido  _You might have eaten, etc._

PLUSCUAMPERFECTO, SEGUNDA FORMA

                yo hubiera comido  _I might have eaten, been eating._[374]
               tÃº hubieras comido  _You might have eaten, etc._
          Ã©l, ella hubiera comido  _He, she might have eaten, etc._
             usted hubiera comido  _You might have eaten, etc._

  nosotros (as) hubiÃ©ramos comido  _We might have eaten, etc._
   vosotros (as) hubierais comido  _You might have eaten, etc._
     ellos, ellas hubieran comido  _They might have eaten, etc._
          ustedes hubieran comido  _You might have eaten, etc._

FUTURO PERFECTO

                yo hubiere comido  _I may have eaten, been eating._[381]
               tÃº hubieres comido  _You may have eaten, etc._
          Ã©l, ella hubiere comido  _He, she may have eaten, etc._
             usted hubiere comido  _You may have eaten, etc._

  nosotros (as) hubiÃ©remos comido  _We may have eaten, etc._
   vosotros (as) hubiereis comido  _You may have eaten, etc._
     ellos, ellas hubieren comido  _They may have eaten, etc._
          ustedes hubieren comido  _You may have eaten, etc._


=Tercera ConjugaciÃ³n=

    INFINITIVO            GERUNDIO              PARTICIPIO PASIVO

  =vivir=, _to live_   =viviendo=, _living_    =vivido=, _lived_


=TIEMPOS SIMPLES=

=Modo Indicativo=

PRESENTE

                yo viv =o=  _I live, am living, do live._
               tÃº viv =es=  _You_ (familiar singular) _live, etc._
          Ã©l, ella viv =e=  _He, she lives, etc._
             usted viv =e=  _You_ (polite singular) _live, etc._

  nosotros (as) viv =imos=  _We live, etc._
    vosotros (as) viv =Ã­s=  _You_ (familiar plural) _live, etc._
     ellos, ellas viv =en=  _They live, etc._
          ustedes viv =en=  _You_ (polite plural) _live, etc._

IMPERFECTO

                yo viv =Ã­a=  _I was living, used to live, etc._
               tÃº viv =Ã­as=  _You_ (familiar singular) _were living, etc._
          Ã©l, ella viv =Ã­a=  _He, she was living, etc._
             usted viv =Ã­a=  _You_ (polite singular) _were living, etc._

  nosotros (as) viv =Ã­amos=  _We were living, etc._
   vosotros (as) viv =Ã­ais=  _You_ (familiar plural) _were living, etc._
     ellos, ellas viv =Ã­an=  _They were living._
          ustedes viv =Ã­an=  _You_ (polite plural) _were living, etc._

PRETÃ‰RITO

                  yo viv =Ã­=  _I lived, did live._
               tÃº viv =iste=  _You lived, etc._
           Ã©l, ella viv =iÃ³=  _He, she lived, etc._
              usted viv =iÃ³=  _You lived, etc._

    nosotros (as) viv =imos=  _We lived, etc._
  vosotros (as) viv =isteis=  _You lived, etc._
    ellos, ellas viv =ieron=  _They lived, etc._
         ustedes viv =ieron=  _You lived, etc._

FUTURO

                yo vivir =Ã©=  _I shall live, be living._
               tÃº vivir =Ã¡s=  _You will live, etc._
          Ã©l, ella vivir =Ã¡=  _He, she will live, etc._
             usted vivir =Ã¡=  _You will live, etc._

  nosotros (as) vivir =emos=  _We shall live, etc._
   vosotros (as) vivir =Ã©is=  _You will live, etc._
     ellos, ellas vivir =Ã¡n=  _They will live, etc._
          ustedes vivir =Ã¡n=  _You will live, etc._

CONDICIONAL

                yo vivir =Ã­a=  _I should or would live, be living._[374]
               tÃº vivir =Ã­as=  _You would live, etc._
          Ã©l, ella vivir =Ã­a=  _He, she would live, etc._
             usted vivir =Ã­a=  _You would live, etc._

  nosotros (as) vivir =Ã­amos=  _We should or would live, etc._
   vosotros (as) vivir =Ã­ais=  _You would live, etc._
     ellos, ellas vivir =Ã­an=  _They would live, etc._
          ustedes vivir =Ã­an=  _You would live, etc._

=Modo Subjuntivo=

PRESENTE

                yo viv =a=  _I may live, be living._[382]
               tÃº viv =as=  _You may live, etc._
          Ã©l, ella viv =a=  _He, she may live, etc._
             usted viv =a=  _You may live, etc._

  nosotros (as) viv =amos=  _We may live, etc._
   vosotros (as) viv =Ã¡is=  _You may live, etc._
     ellos, ellas viv =an=  _They may live, etc._
          ustedes viv =an=  _You may live, etc._

IMPERFECTO, PRIMERA FORMA

                yo viv =iese=  _I might live, be living_.[374]
               tÃº viv =ieses=  _You might live, etc_.                            <hr />
                    </div>
                </div>
                <div class="panel panel-default">
                    <div class="panel-heading">
                        <a href="#p_70" data-toggle="collapse" data-target="#p_70" class="collapsed">
                            <h3 class="panel-title">habla</h3>
                        </a>
                    </div>
                    <div class="panel-body collapse" id="p_70">
No entendemos lo que
<b>habla</b>.                            <hr />
Ã‰l <b>habla</b> alto y distintamente.                            <hr />
es el tercero que me <b>habla</b> de una cabra.                            <hr />
Algunas veces <b>habla</b> bajo e
indistintamente.                            <hr />
En
toda Sevilla no se <b>habla</b> de otra cosa....                            <hr />
Puede decirse, pues, que <b>habla</b> en
hojalatero.                            <hr />
Cuando el maestro <b>habla</b> y explica
Carlos no escucha.                            <hr />
Cuando se <b>habla</b> del juez como artista, Â¿a quÃ© se refiere?                            <hr />
EcheverrÃ­a[30] <b>habla</b> la lengua de los hombres rurales de
Costa Rica.                            <hr />
Cuando <b>habla</b> mentira, de
suyo <b>habla</b>; porque es mentiroso, y padre de mentira.                            <hr />
<b>habla</b> de...=; =a
propÃ³sito de....=

[3] =de sangre,= _horse or mule power_.                            <hr />
es precisamente.=

[21] =el <b>habla</b> popular,= _the language of the common people_.                            <hr />
Otras veces <b>habla</b> muy lentamente porque no ha estudiado
su lecciÃ³n con diligencia.                            <hr />
VARIANT:
=El <b>habla</b> de la gente del pueblo.=

[22] =a mayor abundamiento,= _furthermore_.                            <hr />
La gente ilustrada lo <b>habla</b> poco
  mÃ¡s o menos con la misma correcciÃ³n en todos los
  paÃ­ses de origen espaÃ±ol.                            <hr />
Poe, a su vez, <b>habla</b> Â«de la mezquina amistad y de la fidelidad de
polvillo de fruta (gossamer fidelity) del mero hombreÂ».                            <hr />
II

Entre los monteros de don DionÃ­s <b>habla</b> uno llamado GarcÃ©s, hijo de un
antiguo servidor de la familia, y por tanto el mÃ¡s querido de sus
seÃ±ores.                            <hr />
ahÃ­, hombre?--SeÃ±or,--contestÃ³ humildemente
Ã©ste,--estaba esperando...--Â¿PorquÃ© no ha llamado Vd., santo varÃ³n?--Ya
ve Vd., como uno es un pobre zapatero...--Â¡QuÃ© <b>habla</b> Vd.                            <hr />
Los otros
retratos, como el de Halpin para la ediciÃ³n de Amstrong, nos dan ya
tipos de lechuguinos de la Ã©poca, ya caras que nada tienen que ver con
la cabeza bella e inteligente de que <b>habla</b> Clark.                            <hr />
II.--LAS CASAS DE COMERCIO[1]

_Adjectives; =cada= and =todo=; =Business Vocabulary= (except =Banking=)_


--Se <b>habla</b> mucho en estos dÃ­as[2] de la gran prosperidad de los
negocios[3] en la AmÃ©rica latina.                            <hr />
que en el aislamiento en que
viven, cada una de esas repÃºblicas ha desarrollado por su lado el <b>habla</b>
popular[21]; cada una ha amoldado el idioma hablado al ambiente fÃ­sico
peculiar, a las ocupaciones y tradiciones locales.                            <hr />
Ã‰ste es quizÃ¡s el mÃ¡s importante de todos
  ellos, por tener gramÃ¡tica, literatura y teatro, y se
  <b>habla</b> en el principado de CataluÃ±a que lo componen                  15
  las provincias de Tarragona, Barcelona, LÃ©rida y
  Gerona.                            <hr />
Ustedes agrupan a todos los paÃ­ses
que quedan al sur del RÃ­o Bravo del Norte (RÃ­o Grande) bajo un solo
nombre; el de AmÃ©rica latina, o por lo menos el de AmÃ©rica espaÃ±ola
cuando excluyen de la cuenta al Brasil que <b>habla</b> otra lengua y al que
tal vez atribuyen tradiciones diferentes.                            <hr />
Se hace esfuerzos por
conservar las formas puras y el significado propio de las palabras; pero
cuando las voces nuevas o alteradas en su acepciÃ³n responden a
diferencias en el ambiente y las costumbres, se muestra el mismo celo
por consagrar su significado y arraigarlas en el <b>habla</b> popular.                            <hr />
No obstante de que en todas las escuelas y actos
  oficiales se usa el espaÃ±ol, la gente <b>habla</b> dialectos y aÃºn
  el espaÃ±ol errÃ³neamente, asÃ­ vemos que los andaluces                25
  que ocupan el sur de EspaÃ±a, llamado AndalucÃ­a, hablan
  ceceoso, o sea pronunciando las mÃ¡s de las _eses, ces_ y
  todas las _ces, eses_.                            <hr />
El tÃ­o Fulano recobrÃ³ su sangre frÃ­a, y expuso:

--Usted es quien ha de ver lo que <b>habla</b>; porque si no prueba, y no podrÃ¡
probar, su denuncia, lo llevarÃ© Ã¡ la cÃ¡rcel por calumniador.--Estas
calabazas eran mÃ­as; yo las he criado, como todas las que he traÃ­do este
aÃ±o Ã¡ CÃ¡diz, en mi huerta, y nadie podrÃ¡ probarme lo contrario.                            <hr />
VARIANT: =Abunda en.=




9.--LA CALANDRIA: EL RUISEÃ‘OR DE AMÃ‰RICA

Uno de los pÃ¡jaros americanos que por la hermosura de su canto ha
arrebatado la admiraciÃ³n del mundo antiguo, denominado por los
naturalistas, _mimus_ o burlÃ³n y polÃ­gloto (que <b>habla</b> muchas lenguas),
ha recibido entre nosotros el nombre inadecuado de calandria, siendo asÃ­
que ni aun[1] pertenece al gÃ©nero de esta alondra, sino al de los
mirlos.                            <hr />
AsÃ­ para expresar que un hombre es valiente, dice
Ã©l: Â«es como las armasÂ»[8]; que un hombre es vivo: que Â«es como la
luzÂ»[9]; para hablar de una mujer linda, Â«es como las estrellasÂ»; para
indicar un caballo rÃ¡pido, Â«es como Ã¡guilaÂ»; para elogiar a un individuo
firme que no cede a los embates de la mala fortuna, Â«es como
cuadroÂ».[10] Cuando <b>habla</b> de su caballo le llama Â«mancarrÃ³nÂ»; a su mujer
Â«la chinaÂ»[11]; a sus amigos Â«aparcerosÂ»; a los muchachos del campo,
Â«charabonesÂ».                            <hr />
NOTES:

[Note 116: =dirigirse a=, _to address, to speak to_.]

[Note 117: =por lo que a mÃ­ corresponde=, _as far as I am concerned_.]

[Note 118: =llenar de=, _to fill with_.]

[Note 119: =en cuanto a=, _as for, concerning_.]

[Note 120: =admirado de=, _astonished at_.]

[Note 121: =pedir algo a uno=, _to ask some one for something_.]




=PENSAMIENTOS=

    No hay hombre mÃ¡s callado
    Que el que mÃ¡s <b>habla</b>,
    Pues siendo el que mÃ¡s dice,
    No dice nada.                            <hr />
Verbs of
causation in Spanish take the infinitive after them instead of the past
participle that is found in similar cases in English.]

[Note 205: =en adelante=, _thenceforth, from that time on_.]

[Note 206: =llegar a ser=, _to be finally, to get to be_.]




=ARABESCO=


    Oyendo hablar a un hombre, fÃ¡cil es
    Acertar dÃ³nde viÃ³ la luz del sol;
    Si os alaba a Inglaterra, serÃ¡ inglÃ©s,
    Si os <b>habla</b> mal de Prusia, es un francÃ©s,
    Y si <b>habla</b> mal de EspaÃ±a, es espaÃ±ol.                            <hr />
tÃº hablar =Ã¡s=  _You will speak, etc._
          Ã©l, ella hablar =Ã¡=  _He, she will speak, etc._

             usted hablar =Ã¡=  _You will speak, etc._
  nosotros (as) hablar =emos=  _We shall speak, etc._
   vosotros (as) hablar =Ã©is=  _You will speak, etc._
     ellos, ellas hablar =Ã¡n=  _They will speak, etc._
          ustedes hablar =Ã¡n=  _You will speak._

CONDICIONAL

                yo hablar =Ã­a=  _I should or would speak, be speaking._
               tÃº hablar =Ã­as=  _You would speak, etc._
          Ã©l, ella hablar =Ã­a=  _He, she would speak, etc._
             usted hablar =Ã­a=  _You would speak, etc._

  nosotros (as) hablar =Ã­amos=  _We should or would speak, etc._
   vosotros (as) hablar =Ã­ais=  _You would speak, etc._
     ellos, ellas hablar =Ã­an=  _They would speak, etc._
          ustedes hablar =Ã­an=  _You would speak, etc._

=Modo Subjuntivo=

PRESENTE

                yo habl =e=  _I may speak, be speaking._[374]
               tÃº habl =es=  _You may speak, etc._
          Ã©l, ella habl =e=  _He, she may speak, etc._
             usted habl =e=  _You may speak, etc._

  nosotros (as) habl =emos=  _We may speak, etc._
   vosotros (as) habl =Ã©is=  _You may speak, etc._
     ellos, ellas habl =en=  _They may speak, etc._
          ustedes habl =en=  _You may speak, etc._

IMPERFECTO, PRIMERA FORMA

  yo habl =ase=  _I might speak, be speaking._[374]
  tÃº habl =ases=  _You might speak, etc._
  Ã©l, ella habl =ase=  _He, she might speak, etc._
  usted habl =ase=  _You might speak, etc._

  nosotros (as) habl =Ã¡semos=  _We might speak, etc._
  vosotros (as) habl =aseis=  _You might speak, etc._
  ellos, ellas habl =asen=  _They might speak, etc._
  ustedes habl =asen=  _You might speak, etc._

IMPERFECTO, SEGUNDA FORMA

                yo habl =ara=  _I might speak, be speaking._[374]
               tÃº habl =aras=  _You might speak, etc._
          Ã©l, ella habl =ara=  _He, she might speak, etc._
             usted habl =ara=  _You might speak, etc._

  nosotros (as) habl =Ã¡ramos=  _We might speak, etc._
   vosotros (as) habl =arais=  _You might speak, etc._
     ellos, ellas habl =aran=  _They might speak, etc._
          ustedes habl =aran=  _You might speak, etc._

FUTURO

                yo habl =are=  _I may speak, be speaking._[375]
               tÃº habl =ares=  _You may speak, etc._
          Ã©l, ella habl =are=  _He, she may speak, etc._
             usted habl =are=  _You may speak, etc._

  nosotros (as) habl =Ã¡remos=  _We may speak, etc._
   vosotros (as) habl =areis=  _You may speak, etc._
     ellos, ellas habl =aren=  _They may speak, etc._
          ustedes habl =aren=  _You may speak, etc._

=Modo Imperativo=

  <b>habla</b> (tÃº) _speak_ (_thou_)    hablad (vosotros) _speak_ (_ye_)


=TIEMPOS COMPUESTOS=

         INFINITIVO                            GERUNDIO

  =haber hablado=, _to have spoken_      =habiendo hablado=, _having spoken_

=Modo Indicativo=

PERFECTO

                 yo he hablado  _I have spoken, have been speaking._
                tÃº has hablado  _You have spoken, etc._
           Ã©l, ella ha hablado  _He, she has spoken, etc._
              usted ha hablado  _You have spoken, etc._

   nosotros (as) hemos hablado  _We have spoken, etc._
  vosotros (as) habÃ©is hablado  _You have spoken, etc._
      ellos, ellas han hablado  _They have spoken, etc._
           ustedes han hablado  _You have spoken, etc._

PLUSCUAMPERFECTO

                yo habÃ­a hablado  _I had spoken, had been speaking._
               tÃº habÃ­as hablado  _You had spoken._
          Ã©l, ella habÃ­a hablado  _He, she had spoken._
             usted habÃ­a hablado  _You had spoken._

  nosotros (as) habÃ­amos hablado  _We had spoken._
   vosotros (as) habÃ­ais hablado  _You had spoken._
     ellos, ellas habÃ­an hablado  _They had spoken._
          ustedes habÃ­an hablado  _You had spoken._

PRETÃ‰RITO PERFECTO

                  yo hube hablado  _I had spoken._
               tÃº hubiste hablado  _You had spoken._
            Ã©l, ella hubo hablado  _He, she had spoken._
               usted hubo hablado  _You had spoken._

    nosotros (as) hubimos hablado  _We had spoken._
  vosotros (as) hubisteis hablado  _You had spoken._
    ellos, ellas hubieron hablado  _They had spoken._
         ustedes hubieron hablado  _You had spoken._

FUTURO PERFECTO

                yo habrÃ© hablado  _I shall have spoken, been speaking._
               tÃº habrÃ¡s hablado  _You will have spoken, etc._
          Ã©l, ella habrÃ¡ hablado  _He, she will have spoken, etc._
             usted habrÃ¡ hablado  _You will have spoken, etc._

  nosotros (as) habremos hablado  _We shall have spoken, etc._
   vosotros (as) habrÃ©is hablado  _You will have spoken, etc._
     ellos, ellas habrÃ¡n hablado  _They will have spoken, etc._
          ustedes habrÃ¡n hablado  _You will have spoken, etc._

CONDICIONAL PERFECTO

              yo habrÃ­a hablado  _I should or would have spoken, been speaking._
             tÃº habrÃ­as hablado  _You would have spoken, etc._
        el, ella habrÃ­a hablado  _He, she would have spoken, etc._
           usted habrÃ­a hablado  _You would have spoken, etc._

nosotros (as) habrÃ­amos hablado  _We should or would have spoken, etc._
 vosotros (as) habrÃ­ais hablado  _You would have spoken, etc._
   ellos, ellas habrÃ­an hablado  _They would have spoken, etc._
        ustedes habrÃ­an hablado  _You would have spoken, etc._

=Modo Subjuntivo=

PERFECTO

                yo haya hablado  _I may have spoken, been speaking._[376]
               tÃº hayas hablado  _You may have spoken, etc._
          Ã©l, ella haya hablado  _He, she may have spoken, etc._
             usted haya hablado  _You may have spoken, etc._

  nosotros (as) hayamos hablado  _We may have spoken, etc._
   vosotros (as) hayÃ¡is hablado  _You may have spoken, etc._
     ellos, ellas hayan hablado  _They may have spoken, etc._
          ustedes hayan hablado  _You may have spoken, etc._

PLUSCUAMPERFECTO, PRIMERA FORMA

                yo hubiese hablado  _I might have spoken, been speaking._[374]
               tÃº hubieses hablado  _You might have spoken, etc._
          Ã©l, ella hubiese hablado  _He, she might have spoken, etc._
             usted hubiese hablado  _You might have spoken, etc._

  nosotros (as) hubiÃ©semos hablado  _We might have spoken, etc._
   vosotros (as) hubieseis hablado  _You might have spoken, etc._
     ellos, ellas hubiesen hablado  _They might have spoken, etc._
          ustedes hubiesen hablado  _You might have spoken, etc._

PLUSCUAMPERFECTO, SEGUNDA FORMA

                yo hubiera hablado  _I might have spoken, been speaking._[374]
               tÃº hubieras hablado  _You might have spoken, etc._
          Ã©l, ella hubiera hablado  _He, she might have spoken, etc._
             usted hubiera hablado  _You might have spoken, etc._

  nosotros (as) hubiÃ©ramos hablado  _We might have spoken, etc._
   vosotros (as) hubierais hablado  _You might have spoken, etc._
     ellos, ellas hubieran hablado  _They might have spoken, etc._
          ustedes hubieran hablado  _You might have spoken, etc._

FUTURO PERFECTO

                yo hubiere hablado  _I may have spoken, been speaking._[377]
               tÃº hubieres hablado  _You may have spoken, etc._
          Ã©l, ella hubiere hablado  _He, she may have spoken, etc._
             usted hubiere hablado  _You may have spoken, etc._

  nosotros (as) hubiÃ©remos hablado  _We may have spoken, etc._
   vosotros (as) hubiereis hablado  _You may have spoken, etc._
     ellos, ellas hubieren hablado  _They may have spoken, etc._
          ustedes hubieren hablado  _You may have spoken, etc._


=Segunda ConjugaciÃ³n=

    INFINITIVO            GERUNDIO           PARTICIPIO PASIVO

  =comer=, _to eat_   =comiendo=, _eating_  =comido=, _eaten_


=TIEMPOS SIMPLES=

=Modo Indicativo=

PRESENTE

                yo com =o=  _I eat, am eating, do eat._
               tÃº com =es=  _You_ (familiar singular) _eat, etc._
          Ã©l, ella com =e=  _He, she eats, etc._
             usted com =e=  _You_ (polite singular) _eat, etc._

  nosotros (as) com =emos=  _We eat, etc._
   vosotros (as) com =Ã©is=  _You_ (familiar plural) _eat, etc._
     ellos, ellas com =en=  _They eat, etc._
          ustedes com =en=  _You_ (polite plural) _eat, etc._

IMPERFECTO

                yo com =Ã­a=  _I was eating, used to eat, ate._
               tÃº com =Ã­as=  _You_ (familiar singular) _were eating, etc._
          Ã©l, ella com =Ã­a=  _He, she was eating, etc._
             usted com =Ã­a=  _You_ (polite singular) _were eating, etc._

  nosotros (as) com =Ã­amos=  _We were eating, etc._
   vosotros (as) com =Ã­ais=  _You_ (familiar plural) _were eating, etc._
     ellos, ellas com =Ã­an=  _They were eating, etc._
          ustedes com =Ã­an=  _You_ (polite plural) _were eating, etc._

PRETÃ‰RITO

                  yo com =Ã­=  _I ate, did eat._
               tÃº com =iste=  _You ate, etc._
           Ã©l, ella com =iÃ³=  _He, she ate, etc._
              usted com =iÃ³=  _You ate, etc._

    nosotros (as) com =imos=  _We ate, etc._
  vosotros (as) com =isteis=  _You ate, etc._
    ellos, ellas com =ieron=  _They ate, etc._
         ustedes com =ieron=  _You ate, etc._

FUTURO

                yo comer =Ã©=  _I shall eat, be eating._
               tÃº comer =Ã¡s=  _You will eat, etc._
          Ã©l, ella comer =Ã¡=  _He, she will eat, etc._
             usted comer =Ã¡=  _You will eat, etc._

  nosotros (as) comer =emos=  _We shall eat, etc._
   vosotros (as) comer =Ã©is=  _You will eat, etc._
     ellos, ellas comer =Ã¡n=  _They will eat, etc._
          ustedes comer =Ã¡n=  _You will eat, etc._

CONDICIONAL

                yo comer =Ã­a=  _I should or would eat, be eating._
               tÃº comer =Ã­as=  _You would eat, etc._
          Ã©l, ella comer =Ã­a=  _He, she would eat, etc._
             usted comer =Ã­a=  _You would eat, etc._

  nosotros (as) comer =Ã­amos=  _We should or would eat, etc._
   vosotros (as) comer =Ã­ais=  _You would eat, etc._
     ellos, ellas comer =Ã­an=  _They would eat, etc._
          ustedes comer =Ã­an=  _You would eat, etc._

=Modo Subjuntivo=

PRESENTE

                yo com =a=  _I may eat, be eating._[378]
               tÃº com =as=  _You may eat, etc._
         Ã©l, ella, com =a=  _He, she may eat, etc._
             usted com =a=  _You may eat, etc._

  nosotros (as) com =amos=  _We may eat, etc._
   vosotros (as) com =Ã¡is=  _You may eat, etc._
     ellos, ellas com =an=  _They may eat, etc._
          ustedes com =an=  _You may eat, etc._

IMPERFECTO, PRIMERA FORMA

                yo com =iese=  _I might eat, be eating._[374]
               tÃº com =ieses=  _You might eat, etc._
          Ã©l, ella com =iese=  _He, she might eat, etc._
             usted com =iese=  _You might eat, etc._

  nosotros (as) com =iÃ©semos=  _We might eat, etc._
   vosotros (as) com =ieseis=  _You might eat, etc._
     ellos, ellas com =iesen=  _They might eat, etc._
          ustedes com =iesen=  _You might eat, etc._

IMPERFECTO, SEGUNDA FORMA

                yo com =iera=  _I might eat, be eating._[374]
               tÃº com =ieras=  _You might eat, etc._
          Ã©1, ella com =iera=  _He, she might eat, etc._
             usted com =iera=  _You might eat, etc._

  nosotros (as) com =iÃ©ramos=  _We might eat, etc._
   vosotros (as) com =ierais=  _You might eat, etc._
     ellos, ellas com =ieran=  _They might eat, etc._
          ustedes com =ieran=  _You might eat, etc._

FUTURO

                yo com =iere=  _I may eat, be eating._[379]
               tÃº com =ieres=  _You may eat, etc._
          Ã©l, ella com =iere=  _He, she may eat, etc._
             usted com =iere=  _You may eat, etc._

  nosotros (as) com =iÃ©remos=  _We may eat, etc._
   vosotros (as) com =iereis=  _You may eat, etc._
     ellos, ellas com =ieren=  _They may eat, etc._
          ustedes com =ieren=  _You may eat, etc._

=Modo Imperativo=

   come (tÃº) _eat_ (_thou_)      comed (vosotros) _eat_ (_ye_)


=TIEMPOS COMPUESTOS=

   INFINITIVO                             GERUNDIO

  =haber comido=, _to have eaten_   =habiendo comido=, _having eaten_

=Modo Indicativo=

PERFECTO

                 yo he comido  _I have eaten, have been eating._
                tÃº has comido  _You have eaten, etc._
           Ã©l, ella ha comido  _He, she has eaten, etc._
              usted ha comido  _You have eaten, etc._

   nosotros (as) hemos comido  _We have eaten, etc._
  vosotros (as) habÃ©is comido  _You have eaten, etc._
      ellos, ellas han comido  _They have eaten, etc._
           ustedes han comido  _You have eaten, etc._

PLUSCUAMPERFECTO

                yo habÃ­a comido  _I had eaten, had been eating._
               tÃº habÃ­as comido  _You had eaten, etc._
          Ã©l, ella habÃ­a comido  _He, she had eaten, etc._
             usted habÃ­a comido  _You had eaten, etc._

  nosotros (as) habÃ­amos comido  _We had eaten, etc._
   vosotros (as) habÃ­ais comido  _You had eaten, etc._
     ellos, ellas habÃ­an comido  _They had eaten, etc._
          ustedes habÃ­an comido  _You had eaten, etc._

PRETÃ‰RITO PERFECTO

                  yo hube comido  _I had eaten._
               tÃº hubiste comido  _You had eaten._
            Ã©l, ella hubo comido  _He, she had eaten._
               usted hubo comido  _You had eaten._

    nosotros (as) hubimos comido  _We had eaten._
  vosotros (as) hubisteis comido  _You had eaten._
    ellos, ellas hubieron comido  _They had eaten._
         ustedes hubieron comido  _You had eaten._

FUTURO PERFECTO

                yo habrÃ© comido  _I shall have eaten, been eating._
               tÃº habrÃ¡s comido  _You will have eaten, etc._
          Ã©l, ella habrÃ¡ comido  _He, she will have eaten, etc._
             usted habrÃ¡ comido  _You will have eaten, etc._

  nosotros (as) habremos comido  _We shall have eaten, etc._
   vosotros (as) habrÃ©is comido  _You will have eaten, etc._
     ellos, ellas habrÃ¡n comido  _They will have eaten, etc._
          ustedes habrÃ¡n comido  _You will have eaten, etc._

CONDICIONAL PERFECTO

                yo habrÃ­a comido  _I should or would have eaten, been eating._
               tÃº habrÃ­as comido  _You would have eaten, etc._
          Ã©l, ella habrÃ­a comido  _He, she would have eaten, etc._
             usted habrÃ­a comido  _You would have eaten, etc._

  nosotros (as) habrÃ­amos comido  _We should or would have eaten, etc._
   vosotros (as) habrÃ­ais comido  _You would have eaten, etc._
     ellos, ellas habrÃ­an comido  _They would have eaten, etc._
          ustedes habrÃ­an comido  _You would have eaten, etc._

=Modo Subjuntivo=

PERFECTO

                yo haya comido  _I may have eaten, been eating._[380]
               tÃº hayas comido  _You may have eaten, etc._
          Ã©l, ella haya comido  _He, she may have eaten, etc._
             usted haya comido  _You may have eaten, etc._

  nosotros (as) hayamos comido  _We may have eaten, etc._
   vosotros (as) hayÃ¡is comido  _You may have eaten, etc._
     ellos, ellas hayan comido  _They may have eaten, etc._
          ustedes hayan comido  _You may have eaten, etc._

PLUSCUAMPERFECTO, PRIMERA FORMA

                yo hubiese comido  _I might have eaten, been eating._[374]
               tÃº hubieses comido  _You might have eaten, etc._
          Ã©l, ella hubiese comido  _He, she might have eaten, etc._
             usted hubiese comido  _You might have eaten, etc._

  nosotros (as) hubiÃ©semos comido  _We might have eaten, etc._
   vosotros (as) hubieseis comido  _You might have eaten, etc._
     ellos, ellas hubiesen comido  _They might have eaten, etc._
          ustedes hubiesen comido  _You might have eaten, etc._

PLUSCUAMPERFECTO, SEGUNDA FORMA

                yo hubiera comido  _I might have eaten, been eating._[374]
               tÃº hubieras comido  _You might have eaten, etc._
          Ã©l, ella hubiera comido  _He, she might have eaten, etc._
             usted hubiera comido  _You might have eaten, etc._

  nosotros (as) hubiÃ©ramos comido  _We might have eaten, etc._
   vosotros (as) hubierais comido  _You might have eaten, etc._
     ellos, ellas hubieran comido  _They might have eaten, etc._
          ustedes hubieran comido  _You might have eaten, etc._

FUTURO PERFECTO

                yo hubiere comido  _I may have eaten, been eating._[381]
               tÃº hubieres comido  _You may have eaten, etc._
          Ã©l, ella hubiere comido  _He, she may have eaten, etc._
             usted hubiere comido  _You may have eaten, etc._

  nosotros (as) hubiÃ©remos comido  _We may have eaten, etc._
   vosotros (as) hubiereis comido  _You may have eaten, etc._
     ellos, ellas hubieren comido  _They may have eaten, etc._
          ustedes hubieren comido  _You may have eaten, etc._


=Tercera ConjugaciÃ³n=

    INFINITIVO            GERUNDIO              PARTICIPIO PASIVO

  =vivir=, _to live_   =viviendo=, _living_    =vivido=, _lived_


=TIEMPOS SIMPLES=

=Modo Indicativo=

PRESENTE

                yo viv =o=  _I live, am living, do live._
               tÃº viv =es=  _You_ (familiar singular) _live, etc._
          Ã©l, ella viv =e=  _He, she lives, etc._
             usted viv =e=  _You_ (polite singular) _live, etc._

  nosotros (as) viv =imos=  _We live, etc._
    vosotros (as) viv =Ã­s=  _You_ (familiar plural) _live, etc._
     ellos, ellas viv =en=  _They live, etc._
          ustedes viv =en=  _You_ (polite plural) _live, etc._

IMPERFECTO

                yo viv =Ã­a=  _I was living, used to live, etc._
               tÃº viv =Ã­as=  _You_ (familiar singular) _were living, etc._
          Ã©l, ella viv =Ã­a=  _He, she was living, etc._
             usted viv =Ã­a=  _You_ (polite singular) _were living, etc._

  nosotros (as) viv =Ã­amos=  _We were living, etc._
   vosotros (as) viv =Ã­ais=  _You_ (familiar plural) _were living, etc._
     ellos, ellas viv =Ã­an=  _They were living._
          ustedes viv =Ã­an=  _You_ (polite plural) _were living, etc._

PRETÃ‰RITO

                  yo viv =Ã­=  _I lived, did live._
               tÃº viv =iste=  _You lived, etc._
           Ã©l, ella viv =iÃ³=  _He, she lived, etc._
              usted viv =iÃ³=  _You lived, etc._

    nosotros (as) viv =imos=  _We lived, etc._
  vosotros (as) viv =isteis=  _You lived, etc._
    ellos, ellas viv =ieron=  _They lived, etc._
         ustedes viv =ieron=  _You lived, etc._

FUTURO

                yo vivir =Ã©=  _I shall live, be living._
               tÃº vivir =Ã¡s=  _You will live, etc._
          Ã©l, ella vivir =Ã¡=  _He, she will live, etc._
             usted vivir =Ã¡=  _You will live, etc._

  nosotros (as) vivir =emos=  _We shall live, etc._
   vosotros (as) vivir =Ã©is=  _You will live, etc._
     ellos, ellas vivir =Ã¡n=  _They will live, etc._
          ustedes vivir =Ã¡n=  _You will live, etc._

CONDICIONAL

                yo vivir =Ã­a=  _I should or would live, be living._[374]
               tÃº vivir =Ã­as=  _You would live, etc._
          Ã©l, ella vivir =Ã­a=  _He, she would live, etc._
             usted vivir =Ã­a=  _You would live, etc._

  nosotros (as) vivir =Ã­amos=  _We should or would live, etc._
   vosotros (as) vivir =Ã­ais=  _You would live, etc._
     ellos, ellas vivir =Ã­an=  _They would live, etc._
          ustedes vivir =Ã­an=  _You would live, etc._

=Modo Subjuntivo=

PRESENTE

                yo viv =a=  _I may live, be living._[382]
               tÃº viv =as=  _You may live, etc._
          Ã©l, ella viv =a=  _He, she may live, etc._
             usted viv =a=  _You may live, etc._

  nosotros (as) viv =amos=  _We may live, etc._
   vosotros (as) viv =Ã¡is=  _You may live, etc._
     ellos, ellas viv =an=  _They may live, etc._
          ustedes viv =an=  _You may live, etc._

IMPERFECTO, PRIMERA FORMA

                yo viv =iese=  _I might live, be living_.[374]
               tÃº viv =ieses=  _You might live, etc_.                            <hr />
--Ya que[2] <b>habla</b> Ud.                            <hr />
=<b>habla</b>=, _f._, speech.                            <hr />
Â¿De quÃ© estaciÃ³n se <b>habla</b>?                            <hr />
Â¿Por quÃ© <b>habla</b> lentamente?                            <hr />
Â¿CÃ³mo
<b>habla</b> Ã©l algunas veces?                            <hr />
Â¿QuÃ© lengua se <b>habla</b> en Chile?                            <hr />
=<b>habla</b>=, _f._, speech, idiom, language.                            <hr />
37 Y dÃ­jole JesÃºs: Y le has visto, y el que <b>habla</b> contigo, Ã©l es.                            <hr />
--Se <b>habla</b> mucho de los patios, suponiÃ©ndoselos[152] tÃ­picos de EspaÃ±a y
de la AmÃ©rica espaÃ±ola.                            <hr />
34 Porque el que Dios enviÃ³, las palabras de Dios <b>habla</b>: porque no da
Dios el EspÃ­ritu por medida.                            <hr />
26 Y he aquÃ­, <b>habla</b> pÃºblicamente, y no le dicen nada; Â¿si habrÃ¡n
entendido verdaderamente los prÃ­ncipes, que Ã©ste es el Cristo?                            <hr />
31 El que de arriba viene, sobre todos es: el que es de la tierra,
terreno es, y cosas terrenas <b>habla</b>: el que viene del cielo, sobre todos es.                            <hr />
18 El que <b>habla</b> de sÃ­ mismo, su propia gloria busca; mas el que busca la
gloria del que le enviÃ³, Ã©ste es verdadero, y no hay en Ã©l injusticia.                            <hr />
                    </div>
                </div>
                <div class="panel panel-default">
                    <div class="panel-heading">
                        <a href="#p_71" data-toggle="collapse" data-target="#p_71" class="collapsed">
                            <h3 class="panel-title">hable</h3>
                        </a>
                    </div>
                    <div class="panel-body collapse" id="p_71">
no <b>hable</b> V.                            <hr />
no <b>hable</b> Vd.                            <hr />
of_ =hablar=

=<b>hable</b>= _1 and 3 sing.                            <hr />
of_ =hablar=;
  =<b>hable</b> Vd.= speak

=habrÃ¡n= _3 pl.                            <hr />
Pues, bien, yo harÃ©
  que otro les <b>hable</b> por mÃ­, en el pÃºlpito.                            <hr />
elegir
una persona que <b>hable</b> el castellano, y sobre todo que sea de una cultura
y experiencia algo mayor de la que usualmente se requiere para tales
trabajos en los Estados Unidos.                            <hr />
Â¡Que <b>hable</b> el P.                            <hr />
--Bien, <b>hable</b> Vd., pero tengo prisa y quiero el cuadro.                            <hr />
                    </div>
                </div>
                <div class="panel panel-default">
                    <div class="panel-heading">
                        <a href="#p_72" data-toggle="collapse" data-target="#p_72" class="collapsed">
                            <h3 class="panel-title">hablad</h3>
                        </a>
                    </div>
                    <div class="panel-body collapse" id="p_72">
tÃº hablar =Ã¡s=  _You will speak, etc._
          Ã©l, ella hablar =Ã¡=  _He, she will speak, etc._

             usted hablar =Ã¡=  _You will speak, etc._
  nosotros (as) hablar =emos=  _We shall speak, etc._
   vosotros (as) hablar =Ã©is=  _You will speak, etc._
     ellos, ellas hablar =Ã¡n=  _They will speak, etc._
          ustedes hablar =Ã¡n=  _You will speak._

CONDICIONAL

                yo hablar =Ã­a=  _I should or would speak, be speaking._
               tÃº hablar =Ã­as=  _You would speak, etc._
          Ã©l, ella hablar =Ã­a=  _He, she would speak, etc._
             usted hablar =Ã­a=  _You would speak, etc._

  nosotros (as) hablar =Ã­amos=  _We should or would speak, etc._
   vosotros (as) hablar =Ã­ais=  _You would speak, etc._
     ellos, ellas hablar =Ã­an=  _They would speak, etc._
          ustedes hablar =Ã­an=  _You would speak, etc._

=Modo Subjuntivo=

PRESENTE

                yo habl =e=  _I may speak, be speaking._[374]
               tÃº habl =es=  _You may speak, etc._
          Ã©l, ella habl =e=  _He, she may speak, etc._
             usted habl =e=  _You may speak, etc._

  nosotros (as) habl =emos=  _We may speak, etc._
   vosotros (as) habl =Ã©is=  _You may speak, etc._
     ellos, ellas habl =en=  _They may speak, etc._
          ustedes habl =en=  _You may speak, etc._

IMPERFECTO, PRIMERA FORMA

  yo habl =ase=  _I might speak, be speaking._[374]
  tÃº habl =ases=  _You might speak, etc._
  Ã©l, ella habl =ase=  _He, she might speak, etc._
  usted habl =ase=  _You might speak, etc._

  nosotros (as) habl =Ã¡semos=  _We might speak, etc._
  vosotros (as) habl =aseis=  _You might speak, etc._
  ellos, ellas habl =asen=  _They might speak, etc._
  ustedes habl =asen=  _You might speak, etc._

IMPERFECTO, SEGUNDA FORMA

                yo habl =ara=  _I might speak, be speaking._[374]
               tÃº habl =aras=  _You might speak, etc._
          Ã©l, ella habl =ara=  _He, she might speak, etc._
             usted habl =ara=  _You might speak, etc._

  nosotros (as) habl =Ã¡ramos=  _We might speak, etc._
   vosotros (as) habl =arais=  _You might speak, etc._
     ellos, ellas habl =aran=  _They might speak, etc._
          ustedes habl =aran=  _You might speak, etc._

FUTURO

                yo habl =are=  _I may speak, be speaking._[375]
               tÃº habl =ares=  _You may speak, etc._
          Ã©l, ella habl =are=  _He, she may speak, etc._
             usted habl =are=  _You may speak, etc._

  nosotros (as) habl =Ã¡remos=  _We may speak, etc._
   vosotros (as) habl =areis=  _You may speak, etc._
     ellos, ellas habl =aren=  _They may speak, etc._
          ustedes habl =aren=  _You may speak, etc._

=Modo Imperativo=

  habla (tÃº) _speak_ (_thou_)    <b>hablad</b> (vosotros) _speak_ (_ye_)


=TIEMPOS COMPUESTOS=

         INFINITIVO                            GERUNDIO

  =haber hablado=, _to have spoken_      =habiendo hablado=, _having spoken_

=Modo Indicativo=

PERFECTO

                 yo he hablado  _I have spoken, have been speaking._
                tÃº has hablado  _You have spoken, etc._
           Ã©l, ella ha hablado  _He, she has spoken, etc._
              usted ha hablado  _You have spoken, etc._

   nosotros (as) hemos hablado  _We have spoken, etc._
  vosotros (as) habÃ©is hablado  _You have spoken, etc._
      ellos, ellas han hablado  _They have spoken, etc._
           ustedes han hablado  _You have spoken, etc._

PLUSCUAMPERFECTO

                yo habÃ­a hablado  _I had spoken, had been speaking._
               tÃº habÃ­as hablado  _You had spoken._
          Ã©l, ella habÃ­a hablado  _He, she had spoken._
             usted habÃ­a hablado  _You had spoken._

  nosotros (as) habÃ­amos hablado  _We had spoken._
   vosotros (as) habÃ­ais hablado  _You had spoken._
     ellos, ellas habÃ­an hablado  _They had spoken._
          ustedes habÃ­an hablado  _You had spoken._

PRETÃ‰RITO PERFECTO

                  yo hube hablado  _I had spoken._
               tÃº hubiste hablado  _You had spoken._
            Ã©l, ella hubo hablado  _He, she had spoken._
               usted hubo hablado  _You had spoken._

    nosotros (as) hubimos hablado  _We had spoken._
  vosotros (as) hubisteis hablado  _You had spoken._
    ellos, ellas hubieron hablado  _They had spoken._
         ustedes hubieron hablado  _You had spoken._

FUTURO PERFECTO

                yo habrÃ© hablado  _I shall have spoken, been speaking._
               tÃº habrÃ¡s hablado  _You will have spoken, etc._
          Ã©l, ella habrÃ¡ hablado  _He, she will have spoken, etc._
             usted habrÃ¡ hablado  _You will have spoken, etc._

  nosotros (as) habremos hablado  _We shall have spoken, etc._
   vosotros (as) habrÃ©is hablado  _You will have spoken, etc._
     ellos, ellas habrÃ¡n hablado  _They will have spoken, etc._
          ustedes habrÃ¡n hablado  _You will have spoken, etc._

CONDICIONAL PERFECTO

              yo habrÃ­a hablado  _I should or would have spoken, been speaking._
             tÃº habrÃ­as hablado  _You would have spoken, etc._
        el, ella habrÃ­a hablado  _He, she would have spoken, etc._
           usted habrÃ­a hablado  _You would have spoken, etc._

nosotros (as) habrÃ­amos hablado  _We should or would have spoken, etc._
 vosotros (as) habrÃ­ais hablado  _You would have spoken, etc._
   ellos, ellas habrÃ­an hablado  _They would have spoken, etc._
        ustedes habrÃ­an hablado  _You would have spoken, etc._

=Modo Subjuntivo=

PERFECTO

                yo haya hablado  _I may have spoken, been speaking._[376]
               tÃº hayas hablado  _You may have spoken, etc._
          Ã©l, ella haya hablado  _He, she may have spoken, etc._
             usted haya hablado  _You may have spoken, etc._

  nosotros (as) hayamos hablado  _We may have spoken, etc._
   vosotros (as) hayÃ¡is hablado  _You may have spoken, etc._
     ellos, ellas hayan hablado  _They may have spoken, etc._
          ustedes hayan hablado  _You may have spoken, etc._

PLUSCUAMPERFECTO, PRIMERA FORMA

                yo hubiese hablado  _I might have spoken, been speaking._[374]
               tÃº hubieses hablado  _You might have spoken, etc._
          Ã©l, ella hubiese hablado  _He, she might have spoken, etc._
             usted hubiese hablado  _You might have spoken, etc._

  nosotros (as) hubiÃ©semos hablado  _We might have spoken, etc._
   vosotros (as) hubieseis hablado  _You might have spoken, etc._
     ellos, ellas hubiesen hablado  _They might have spoken, etc._
          ustedes hubiesen hablado  _You might have spoken, etc._

PLUSCUAMPERFECTO, SEGUNDA FORMA

                yo hubiera hablado  _I might have spoken, been speaking._[374]
               tÃº hubieras hablado  _You might have spoken, etc._
          Ã©l, ella hubiera hablado  _He, she might have spoken, etc._
             usted hubiera hablado  _You might have spoken, etc._

  nosotros (as) hubiÃ©ramos hablado  _We might have spoken, etc._
   vosotros (as) hubierais hablado  _You might have spoken, etc._
     ellos, ellas hubieran hablado  _They might have spoken, etc._
          ustedes hubieran hablado  _You might have spoken, etc._

FUTURO PERFECTO

                yo hubiere hablado  _I may have spoken, been speaking._[377]
               tÃº hubieres hablado  _You may have spoken, etc._
          Ã©l, ella hubiere hablado  _He, she may have spoken, etc._
             usted hubiere hablado  _You may have spoken, etc._

  nosotros (as) hubiÃ©remos hablado  _We may have spoken, etc._
   vosotros (as) hubiereis hablado  _You may have spoken, etc._
     ellos, ellas hubieren hablado  _They may have spoken, etc._
          ustedes hubieren hablado  _You may have spoken, etc._


=Segunda ConjugaciÃ³n=

    INFINITIVO            GERUNDIO           PARTICIPIO PASIVO

  =comer=, _to eat_   =comiendo=, _eating_  =comido=, _eaten_


=TIEMPOS SIMPLES=

=Modo Indicativo=

PRESENTE

                yo com =o=  _I eat, am eating, do eat._
               tÃº com =es=  _You_ (familiar singular) _eat, etc._
          Ã©l, ella com =e=  _He, she eats, etc._
             usted com =e=  _You_ (polite singular) _eat, etc._

  nosotros (as) com =emos=  _We eat, etc._
   vosotros (as) com =Ã©is=  _You_ (familiar plural) _eat, etc._
     ellos, ellas com =en=  _They eat, etc._
          ustedes com =en=  _You_ (polite plural) _eat, etc._

IMPERFECTO

                yo com =Ã­a=  _I was eating, used to eat, ate._
               tÃº com =Ã­as=  _You_ (familiar singular) _were eating, etc._
          Ã©l, ella com =Ã­a=  _He, she was eating, etc._
             usted com =Ã­a=  _You_ (polite singular) _were eating, etc._

  nosotros (as) com =Ã­amos=  _We were eating, etc._
   vosotros (as) com =Ã­ais=  _You_ (familiar plural) _were eating, etc._
     ellos, ellas com =Ã­an=  _They were eating, etc._
          ustedes com =Ã­an=  _You_ (polite plural) _were eating, etc._

PRETÃ‰RITO

                  yo com =Ã­=  _I ate, did eat._
               tÃº com =iste=  _You ate, etc._
           Ã©l, ella com =iÃ³=  _He, she ate, etc._
              usted com =iÃ³=  _You ate, etc._

    nosotros (as) com =imos=  _We ate, etc._
  vosotros (as) com =isteis=  _You ate, etc._
    ellos, ellas com =ieron=  _They ate, etc._
         ustedes com =ieron=  _You ate, etc._

FUTURO

                yo comer =Ã©=  _I shall eat, be eating._
               tÃº comer =Ã¡s=  _You will eat, etc._
          Ã©l, ella comer =Ã¡=  _He, she will eat, etc._
             usted comer =Ã¡=  _You will eat, etc._

  nosotros (as) comer =emos=  _We shall eat, etc._
   vosotros (as) comer =Ã©is=  _You will eat, etc._
     ellos, ellas comer =Ã¡n=  _They will eat, etc._
          ustedes comer =Ã¡n=  _You will eat, etc._

CONDICIONAL

                yo comer =Ã­a=  _I should or would eat, be eating._
               tÃº comer =Ã­as=  _You would eat, etc._
          Ã©l, ella comer =Ã­a=  _He, she would eat, etc._
             usted comer =Ã­a=  _You would eat, etc._

  nosotros (as) comer =Ã­amos=  _We should or would eat, etc._
   vosotros (as) comer =Ã­ais=  _You would eat, etc._
     ellos, ellas comer =Ã­an=  _They would eat, etc._
          ustedes comer =Ã­an=  _You would eat, etc._

=Modo Subjuntivo=

PRESENTE

                yo com =a=  _I may eat, be eating._[378]
               tÃº com =as=  _You may eat, etc._
         Ã©l, ella, com =a=  _He, she may eat, etc._
             usted com =a=  _You may eat, etc._

  nosotros (as) com =amos=  _We may eat, etc._
   vosotros (as) com =Ã¡is=  _You may eat, etc._
     ellos, ellas com =an=  _They may eat, etc._
          ustedes com =an=  _You may eat, etc._

IMPERFECTO, PRIMERA FORMA

                yo com =iese=  _I might eat, be eating._[374]
               tÃº com =ieses=  _You might eat, etc._
          Ã©l, ella com =iese=  _He, she might eat, etc._
             usted com =iese=  _You might eat, etc._

  nosotros (as) com =iÃ©semos=  _We might eat, etc._
   vosotros (as) com =ieseis=  _You might eat, etc._
     ellos, ellas com =iesen=  _They might eat, etc._
          ustedes com =iesen=  _You might eat, etc._

IMPERFECTO, SEGUNDA FORMA

                yo com =iera=  _I might eat, be eating._[374]
               tÃº com =ieras=  _You might eat, etc._
          Ã©1, ella com =iera=  _He, she might eat, etc._
             usted com =iera=  _You might eat, etc._

  nosotros (as) com =iÃ©ramos=  _We might eat, etc._
   vosotros (as) com =ierais=  _You might eat, etc._
     ellos, ellas com =ieran=  _They might eat, etc._
          ustedes com =ieran=  _You might eat, etc._

FUTURO

                yo com =iere=  _I may eat, be eating._[379]
               tÃº com =ieres=  _You may eat, etc._
          Ã©l, ella com =iere=  _He, she may eat, etc._
             usted com =iere=  _You may eat, etc._

  nosotros (as) com =iÃ©remos=  _We may eat, etc._
   vosotros (as) com =iereis=  _You may eat, etc._
     ellos, ellas com =ieren=  _They may eat, etc._
          ustedes com =ieren=  _You may eat, etc._

=Modo Imperativo=

   come (tÃº) _eat_ (_thou_)      comed (vosotros) _eat_ (_ye_)


=TIEMPOS COMPUESTOS=

   INFINITIVO                             GERUNDIO

  =haber comido=, _to have eaten_   =habiendo comido=, _having eaten_

=Modo Indicativo=

PERFECTO

                 yo he comido  _I have eaten, have been eating._
                tÃº has comido  _You have eaten, etc._
           Ã©l, ella ha comido  _He, she has eaten, etc._
              usted ha comido  _You have eaten, etc._

   nosotros (as) hemos comido  _We have eaten, etc._
  vosotros (as) habÃ©is comido  _You have eaten, etc._
      ellos, ellas han comido  _They have eaten, etc._
           ustedes han comido  _You have eaten, etc._

PLUSCUAMPERFECTO

                yo habÃ­a comido  _I had eaten, had been eating._
               tÃº habÃ­as comido  _You had eaten, etc._
          Ã©l, ella habÃ­a comido  _He, she had eaten, etc._
             usted habÃ­a comido  _You had eaten, etc._

  nosotros (as) habÃ­amos comido  _We had eaten, etc._
   vosotros (as) habÃ­ais comido  _You had eaten, etc._
     ellos, ellas habÃ­an comido  _They had eaten, etc._
          ustedes habÃ­an comido  _You had eaten, etc._

PRETÃ‰RITO PERFECTO

                  yo hube comido  _I had eaten._
               tÃº hubiste comido  _You had eaten._
            Ã©l, ella hubo comido  _He, she had eaten._
               usted hubo comido  _You had eaten._

    nosotros (as) hubimos comido  _We had eaten._
  vosotros (as) hubisteis comido  _You had eaten._
    ellos, ellas hubieron comido  _They had eaten._
         ustedes hubieron comido  _You had eaten._

FUTURO PERFECTO

                yo habrÃ© comido  _I shall have eaten, been eating._
               tÃº habrÃ¡s comido  _You will have eaten, etc._
          Ã©l, ella habrÃ¡ comido  _He, she will have eaten, etc._
             usted habrÃ¡ comido  _You will have eaten, etc._

  nosotros (as) habremos comido  _We shall have eaten, etc._
   vosotros (as) habrÃ©is comido  _You will have eaten, etc._
     ellos, ellas habrÃ¡n comido  _They will have eaten, etc._
          ustedes habrÃ¡n comido  _You will have eaten, etc._

CONDICIONAL PERFECTO

                yo habrÃ­a comido  _I should or would have eaten, been eating._
               tÃº habrÃ­as comido  _You would have eaten, etc._
          Ã©l, ella habrÃ­a comido  _He, she would have eaten, etc._
             usted habrÃ­a comido  _You would have eaten, etc._

  nosotros (as) habrÃ­amos comido  _We should or would have eaten, etc._
   vosotros (as) habrÃ­ais comido  _You would have eaten, etc._
     ellos, ellas habrÃ­an comido  _They would have eaten, etc._
          ustedes habrÃ­an comido  _You would have eaten, etc._

=Modo Subjuntivo=

PERFECTO

                yo haya comido  _I may have eaten, been eating._[380]
               tÃº hayas comido  _You may have eaten, etc._
          Ã©l, ella haya comido  _He, she may have eaten, etc._
             usted haya comido  _You may have eaten, etc._

  nosotros (as) hayamos comido  _We may have eaten, etc._
   vosotros (as) hayÃ¡is comido  _You may have eaten, etc._
     ellos, ellas hayan comido  _They may have eaten, etc._
          ustedes hayan comido  _You may have eaten, etc._

PLUSCUAMPERFECTO, PRIMERA FORMA

                yo hubiese comido  _I might have eaten, been eating._[374]
               tÃº hubieses comido  _You might have eaten, etc._
          Ã©l, ella hubiese comido  _He, she might have eaten, etc._
             usted hubiese comido  _You might have eaten, etc._

  nosotros (as) hubiÃ©semos comido  _We might have eaten, etc._
   vosotros (as) hubieseis comido  _You might have eaten, etc._
     ellos, ellas hubiesen comido  _They might have eaten, etc._
          ustedes hubiesen comido  _You might have eaten, etc._

PLUSCUAMPERFECTO, SEGUNDA FORMA

                yo hubiera comido  _I might have eaten, been eating._[374]
               tÃº hubieras comido  _You might have eaten, etc._
          Ã©l, ella hubiera comido  _He, she might have eaten, etc._
             usted hubiera comido  _You might have eaten, etc._

  nosotros (as) hubiÃ©ramos comido  _We might have eaten, etc._
   vosotros (as) hubierais comido  _You might have eaten, etc._
     ellos, ellas hubieran comido  _They might have eaten, etc._
          ustedes hubieran comido  _You might have eaten, etc._

FUTURO PERFECTO

                yo hubiere comido  _I may have eaten, been eating._[381]
               tÃº hubieres comido  _You may have eaten, etc._
          Ã©l, ella hubiere comido  _He, she may have eaten, etc._
             usted hubiere comido  _You may have eaten, etc._

  nosotros (as) hubiÃ©remos comido  _We may have eaten, etc._
   vosotros (as) hubiereis comido  _You may have eaten, etc._
     ellos, ellas hubieren comido  _They may have eaten, etc._
          ustedes hubieren comido  _You may have eaten, etc._


=Tercera ConjugaciÃ³n=

    INFINITIVO            GERUNDIO              PARTICIPIO PASIVO

  =vivir=, _to live_   =viviendo=, _living_    =vivido=, _lived_


=TIEMPOS SIMPLES=

=Modo Indicativo=

PRESENTE

                yo viv =o=  _I live, am living, do live._
               tÃº viv =es=  _You_ (familiar singular) _live, etc._
          Ã©l, ella viv =e=  _He, she lives, etc._
             usted viv =e=  _You_ (polite singular) _live, etc._

  nosotros (as) viv =imos=  _We live, etc._
    vosotros (as) viv =Ã­s=  _You_ (familiar plural) _live, etc._
     ellos, ellas viv =en=  _They live, etc._
          ustedes viv =en=  _You_ (polite plural) _live, etc._

IMPERFECTO

                yo viv =Ã­a=  _I was living, used to live, etc._
               tÃº viv =Ã­as=  _You_ (familiar singular) _were living, etc._
          Ã©l, ella viv =Ã­a=  _He, she was living, etc._
             usted viv =Ã­a=  _You_ (polite singular) _were living, etc._

  nosotros (as) viv =Ã­amos=  _We were living, etc._
   vosotros (as) viv =Ã­ais=  _You_ (familiar plural) _were living, etc._
     ellos, ellas viv =Ã­an=  _They were living._
          ustedes viv =Ã­an=  _You_ (polite plural) _were living, etc._

PRETÃ‰RITO

                  yo viv =Ã­=  _I lived, did live._
               tÃº viv =iste=  _You lived, etc._
           Ã©l, ella viv =iÃ³=  _He, she lived, etc._
              usted viv =iÃ³=  _You lived, etc._

    nosotros (as) viv =imos=  _We lived, etc._
  vosotros (as) viv =isteis=  _You lived, etc._
    ellos, ellas viv =ieron=  _They lived, etc._
         ustedes viv =ieron=  _You lived, etc._

FUTURO

                yo vivir =Ã©=  _I shall live, be living._
               tÃº vivir =Ã¡s=  _You will live, etc._
          Ã©l, ella vivir =Ã¡=  _He, she will live, etc._
             usted vivir =Ã¡=  _You will live, etc._

  nosotros (as) vivir =emos=  _We shall live, etc._
   vosotros (as) vivir =Ã©is=  _You will live, etc._
     ellos, ellas vivir =Ã¡n=  _They will live, etc._
          ustedes vivir =Ã¡n=  _You will live, etc._

CONDICIONAL

                yo vivir =Ã­a=  _I should or would live, be living._[374]
               tÃº vivir =Ã­as=  _You would live, etc._
          Ã©l, ella vivir =Ã­a=  _He, she would live, etc._
             usted vivir =Ã­a=  _You would live, etc._

  nosotros (as) vivir =Ã­amos=  _We should or would live, etc._
   vosotros (as) vivir =Ã­ais=  _You would live, etc._
     ellos, ellas vivir =Ã­an=  _They would live, etc._
          ustedes vivir =Ã­an=  _You would live, etc._

=Modo Subjuntivo=

PRESENTE

                yo viv =a=  _I may live, be living._[382]
               tÃº viv =as=  _You may live, etc._
          Ã©l, ella viv =a=  _He, she may live, etc._
             usted viv =a=  _You may live, etc._

  nosotros (as) viv =amos=  _We may live, etc._
   vosotros (as) viv =Ã¡is=  _You may live, etc._
     ellos, ellas viv =an=  _They may live, etc._
          ustedes viv =an=  _You may live, etc._

IMPERFECTO, PRIMERA FORMA

                yo viv =iese=  _I might live, be living_.[374]
               tÃº viv =ieses=  _You might live, etc_.                            <hr />
                    </div>
                </div>
                <div class="panel panel-default">
                    <div class="panel-heading">
                        <a href="#p_73" data-toggle="collapse" data-target="#p_73" class="collapsed">
                            <h3 class="panel-title">no hables</h3>
                        </a>
                    </div>
                    <div class="panel-body collapse" id="p_73">
Esteban, exclamÃ³ don DionÃ­s con aire burlÃ³n, sigue
los consejos del preste de Tarazona; <b>no hables</b> de tus encuentros con
los corzos amigos de burlas, no sea que haga el diablo que al fin
pierdas el poco juicio que tienes; y pues ya estÃ¡s provisto de los
Evangelios y sabes las oraciones de San BartolomÃ©, vuÃ©lvete Ã¡ tus
corderos, que comienzan Ã¡ desbandarse por la caÃ±ada.                            <hr />
                    </div>
                </div>
                <div class="panel panel-default">
                    <div class="panel-heading">
                        <a href="#p_74" data-toggle="collapse" data-target="#p_74" class="collapsed">
                            <h3 class="panel-title">no hable</h3>
                        </a>
                    </div>
                    <div class="panel-body collapse" id="p_74">
<b>no hable</b> V.                            <hr />
<b>no hable</b> Vd.                            <hr />
                    </div>
                </div>
        </div>
    </div>
</div>

<div class="top-content">
    <div class="inner-bg">
        <div class="container">
            <div class="row">
                <div class="col-sm-5 phone wow fadeInLeft">
                    <img src="/Content/img/iphone-1.png" alt="English to Spanish Translation">
                </div>
                <div class="col-sm-7 text wow fadeInUp">
                    <h1>Learn Spanish today with 'Key Translations' <br>Get it now!</h1>
                    <div class="description">
                        A lot of work has gone into creating an app that we would use ourselves.
                        After a year of development and internal usage it's finally ready.
                        It comes with a lot of amazing features. Check it out now!
                    </div>
                    <div class="top-button">
                        <a class="button-1 navEvent" href="https://appsto.re/us/ApfJ1.i" name="GetApp">
                            <span class="button-1-left"><i class="fa fa-mobile"></i></span>
                            <span class="button-1-right">
                                <span class="button-1-right-top">Available on the</span>
                                <span class="button-1-right-bottom">App Store</span>
                            </span>
                        </a>
                        <a class="navEvent" href="https://appsto.re/us/ApfJ1.i" name="GetApp">
                            <img src="/Content/img/qr.png" alt="English to Spanish Translation App">
                        </a>
                    </div>
                </div>
            </div>
        </div>
    </div>
</div>


        <hr />
        <footer>
            <p>&copy; 2018 - Key Translations</p>
        </footer>
    </div>

    <script src="/bundles/jquery?v=FVs3ACwOLIVInrAl5sdzR2jrCDmVOWFbZMY6g6Q0ulE1"></script>

    <script src="/bundles/bootstrap?v=2Fz3B0iizV2NnnamQFrx-NbYJNTFeBJ2GM05SilbtQU1"></script>

    
    <script src="/scripts/jquery.backstretch.min.js"></script>
    <script>
        $('.top-content').backstretch("/Content/img/backgrounds/3.jpg");
    </script>


    <!-- HTML5 Shim and Respond.js IE8 support of HTML5 elements and media queries -->
    <!-- WARNING: Respond.js doesn't work if you view the page via file:// -->
    <!--[if lt IE 9]>
        <script src="https://oss.maxcdn.com/libs/html5shiv/3.7.0/html5shiv.js"></script>
        <script src="https://oss.maxcdn.com/libs/respond.js/1.4.2/respond.min.js"></script>
    <![endif]-->

    <!--[if lt IE 10]>
        <script src="~/Content/js/placeholder.js"></script>
    <![endif]-->

    <script>
            function trackNavigationEvent(action) {
                ga('send', 'event', 'Navigation', action);
            }
            function trackShareEvent(action) {
                ga('send', 'event', 'Share', action);
            }

            $(".navEvent").click(function () {
                var action = $(this).attr('name');
                trackNavigationEvent(action);
            });

            $(".shareEvent").click(function () {
                var action = $(this).attr('name');
                trackShareEvent(action);
            });
    </script>

    <script>
        (function (i, s, o, g, r, a, m) {
            i['GoogleAnalyticsObject'] = r; i[r] = i[r] || function () {
                (i[r].q = i[r].q || []).push(arguments)
            }, i[r].l = 1 * new Date(); a = s.createElement(o),
            m = s.getElementsByTagName(o)[0]; a.async = 1; a.src = g; m.parentNode.insertBefore(a, m)
        })(window, document, 'script', '//www.google-analytics.com/analytics.js', 'ga');

        ga('create', 'UA-642235-12', 'auto');
        ga('send', 'pageview');

    </script>

</body>
</html>
